Config:
  hfst:
    Gen: ../../../src/generator.gt.hfst
    Morph: ../../../src/analyser.gt.hfst
  xerox:
    Gen: ../../../src/generator.gt.xfst
    Morph: ../../../src/analyser.gt.xfst
    App: lookup

Tests:

# todo:
# Proofread the gold standard (below)
# Then: run analyser, then correct. 


  
  Adjective - ашо: # Ordinary adjectives - full paradigm including MWN
     ашо+A: ашо
     ашо+A+Pred+Pl+Indef: ашот
     ашо+A+Der/MWN+N+Sg+Nom+Indef: ашо
     ашо+A+Der/MWN+N+Sg+Gen+Indef: ашонь
     ашо+A+Der/MWN+N+Pl+Gen+Indef: ашонь
     ашо+A+Der/MWN+N+Sg+Abl+Indef: ашодо
     ашо+A+Der/MWN+N+Pl+Abl+Indef: ашодо
     ашо+A+Der/MWN+N+Sg+Dat+Indef: ашонень
     ашо+A+Der/MWN+N+Pl+Dat+Indef: ашонень
     ашо+A+Der/MWN+N+Sg+Com+Indef: ашонек
     ашо+A+Der/MWN+N+Pl+Com+Indef: ашонек
     ашо+A+Der/MWN+N+Sg+Abe+Indef: ашовтомо
     ашо+A+Der/MWN+N+Pl+Abe+Indef: ашовтомо
     ашо+A+Der/MWN+N+Sg+Comp+Indef: ашошка
     ашо+A+Der/MWN+N+Pl+Comp+Indef: ашошка
     ашо+A+Der/MWN+N+Sg+Ine+Indef: ашосо
     ашо+A+Der/MWN+N+Pl+Ine+Indef: ашосо
     ашо+A+Der/MWN+N+Sg+Ela+Indef: ашосто
     ашо+A+Der/MWN+N+Pl+Ela+Indef: ашосто
     ашо+A+Der/MWN+N+Sg+Ill+Indef: ашос
     ашо+A+Der/MWN+N+Pl+Ill+Indef: ашос
     ашо+A+Der/MWN+N+Sg+Prl+Indef: ашова
     ашо+A+Der/MWN+N+Pl+Prl+Indef: ашова
     ашо+A+Der/MWN+N+Sg+Tra+Indef: ашокс
     ашо+A+Der/MWN+N+Pl+Tra+Indef: ашокс
     ашо+A+Der/MWN+N+Sg+Lat+Indef: ашов
     ашо+A+Der/MWN+N+Pl+Lat+Indef: ашов
     ашо+A+Der/MWN+N+Sg+TempCx+Indef: ашоне
     ашо+A+Der/MWN+N+Pl+TempCx+Indef: ашоне
     ашо+A+Der/MWN+N+Sg+Nom+Px1Sg: ашом
     ашо+A+Der/MWN+N+Sg+Gen+Px1Sg: [ашом, ашон]
     ашо+A+Der/MWN+N+Pl+Gen+Px1Sg: ашон
     ашо+A+Der/MWN+N+Sg+Abl+Px1Sg: ашодон
     ашо+A+Der/MWN+N+Pl+Abl+Px1Sg: ашодон
     ашо+A+Der/MWN+N+Sg+Abe+Px1Sg: ашовтомон
     ашо+A+Der/MWN+N+Pl+Abe+Px1Sg: ашовтомон
     ашо+A+Der/MWN+N+Sg+Comp+Px1Sg: ашошкан
     ашо+A+Der/MWN+N+Pl+Comp+Px1Sg: ашошкан
     ашо+A+Der/MWN+N+Sg+Ine+Px1Sg: ашосон
     ашо+A+Der/MWN+N+Pl+Ine+Px1Sg: ашосон
     ашо+A+Der/MWN+N+Sg+Ela+Px1Sg: ашостон
     ашо+A+Der/MWN+N+Pl+Ela+Px1Sg: ашостон
     ашо+A+Der/MWN+N+Sg+Ill+Px1Sg: ашозон
     ашо+A+Der/MWN+N+Pl+Ill+Px1Sg: ашозон
     ашо+A+Der/MWN+N+Sg+Prl+Px1Sg: ашован
     ашо+A+Der/MWN+N+Pl+Prl+Px1Sg: ашован
     ашо+A+Der/MWN+N+Sg+Tra+Px1Sg: ашоксон
     ашо+A+Der/MWN+N+Pl+Tra+Px1Sg: ашоксон
     ашо+A+Der/MWN+N+Sg+Nom+Px2Sg: ашот
     ашо+A+Der/MWN+N+Pl+Nom+Px2Sg: ашот
     ашо+A+Der/MWN+N+Sg+Gen+Px2Sg: ашот
     ашо+A+Der/MWN+N+Pl+Gen+Px2Sg: ашот
     ашо+A+Der/MWN+N+Sg+Abl+Px2Sg: ашодот
     ашо+A+Der/MWN+N+Pl+Abl+Px2Sg: ашодот
     ашо+A+Der/MWN+N+Sg+Abe+Px2Sg: ашовтомот
     ашо+A+Der/MWN+N+Pl+Abe+Px2Sg: ашовтомот
     ашо+A+Der/MWN+N+Sg+Comp+Px2Sg: ашошкат
     ашо+A+Der/MWN+N+Pl+Comp+Px2Sg: ашошкат
     ашо+A+Der/MWN+N+Sg+Ine+Px2Sg: ашосот
     ашо+A+Der/MWN+N+Pl+Ine+Px2Sg: ашосот
     ашо+A+Der/MWN+N+Sg+Ela+Px2Sg: ашостот
     ашо+A+Der/MWN+N+Pl+Ela+Px2Sg: ашостот
     ашо+A+Der/MWN+N+Sg+Ill+Px2Sg: ашозот
     ашо+A+Der/MWN+N+Pl+Ill+Px2Sg: ашозот
     ашо+A+Der/MWN+N+Sg+Prl+Px2Sg: ашоват
     ашо+A+Der/MWN+N+Pl+Prl+Px2Sg: ашоват
     ашо+A+Der/MWN+N+Sg+Tra+Px2Sg: ашоксот
     ашо+A+Der/MWN+N+Pl+Tra+Px2Sg: ашоксот
     ашо+A+Der/MWN+N+Sg+Nom+Px3Sg: ашозо
     ашо+A+Der/MWN+N+Sg+Gen+Px3Sg: ашонзо
     ашо+A+Der/MWN+N+Pl+Gen+Px3Sg: ашонзо
     ашо+A+Der/MWN+N+Sg+Abl+Px3Sg: ашодонзо
     ашо+A+Der/MWN+N+Pl+Abl+Px3Sg: ашодонзо
     ашо+A+Der/MWN+N+Sg+Dat+Px3Sg: ашонстэнь
     ашо+A+Der/MWN+N+Pl+Dat+Px3Sg: ашонстэнь
     ашо+A+Der/MWN+N+Sg+Abe+Px3Sg: ашовтомонзо
     ашо+A+Der/MWN+N+Pl+Abe+Px3Sg: ашовтомонзо
     ашо+A+Der/MWN+N+Sg+Comp+Px3Sg: ашошканзо
     ашо+A+Der/MWN+N+Pl+Comp+Px3Sg: ашошканзо
     ашо+A+Der/MWN+N+Sg+Ine+Px3Sg: ашосонзо
     ашо+A+Der/MWN+N+Pl+Ine+Px3Sg: ашосонзо
     ашо+A+Der/MWN+N+Sg+Ela+Px3Sg: ашостонзо
     ашо+A+Der/MWN+N+Pl+Ela+Px3Sg: ашостонзо
     ашо+A+Der/MWN+N+Sg+Ill+Px3Sg: ашозонзо
     ашо+A+Der/MWN+N+Pl+Ill+Px3Sg: ашозонзо
     ашо+A+Der/MWN+N+Sg+Prl+Px3Sg: ашованзо
     ашо+A+Der/MWN+N+Pl+Prl+Px3Sg: ашованзо
     ашо+A+Der/MWN+N+Sg+Tra+Px3Sg: ашоксонзо
     ашо+A+Der/MWN+N+Pl+Tra+Px3Sg: ашоксонзо
     ашо+A+Der/MWN+N+Sg+Nom+Px1Pl: ашонок
     ашо+A+Der/MWN+N+Pl+Nom+Px1Pl: ашонок
     ашо+A+Der/MWN+N+Sg+Gen+Px1Pl: ашонок
     ашо+A+Der/MWN+N+Pl+Gen+Px1Pl: ашонок
     ашо+A+Der/MWN+N+Sg+Abl+Px1Pl: ашодонок
     ашо+A+Der/MWN+N+Pl+Abl+Px1Pl: ашодонок
     ашо+A+Der/MWN+N+Sg+Abe+Px1Pl: ашовтомонок
     ашо+A+Der/MWN+N+Pl+Abe+Px1Pl: ашовтомонок
     ашо+A+Der/MWN+N+Sg+Comp+Px1Pl: ашошканок
     ашо+A+Der/MWN+N+Pl+Comp+Px1Pl: ашошканок
     ашо+A+Der/MWN+N+Sg+Ine+Px1Pl: ашосонок
     ашо+A+Der/MWN+N+Pl+Ine+Px1Pl: ашосонок
     ашо+A+Der/MWN+N+Sg+Ela+Px1Pl: ашостонок
     ашо+A+Der/MWN+N+Pl+Ela+Px1Pl: ашостонок
     ашо+A+Der/MWN+N+Sg+Ill+Px1Pl: ашозонок
     ашо+A+Der/MWN+N+Pl+Ill+Px1Pl: ашозонок
     ашо+A+Der/MWN+N+Sg+Prl+Px1Pl: ашованок
     ашо+A+Der/MWN+N+Pl+Prl+Px1Pl: ашованок
     ашо+A+Der/MWN+N+Sg+Tra+Px1Pl: ашоксонок
     ашо+A+Der/MWN+N+Pl+Tra+Px1Pl: ашоксонок
     ашо+A+Der/MWN+N+Sg+Nom+Px2Pl: ашонк
     ашо+A+Der/MWN+N+Pl+Nom+Px2Pl: ашонк
     ашо+A+Der/MWN+N+Sg+Gen+Px2Pl: ашонк
     ашо+A+Der/MWN+N+Pl+Gen+Px2Pl: ашонк
     ашо+A+Der/MWN+N+Sg+Abl+Px2Pl: ашодонк
     ашо+A+Der/MWN+N+Pl+Abl+Px2Pl: ашодонк
     ашо+A+Der/MWN+N+Sg+Abe+Px2Pl: ашовтомонк
     ашо+A+Der/MWN+N+Pl+Abe+Px2Pl: ашовтомонк
     ашо+A+Der/MWN+N+Sg+Comp+Px2Pl: ашошканк
     ашо+A+Der/MWN+N+Pl+Comp+Px2Pl: ашошканк
     ашо+A+Der/MWN+N+Sg+Ine+Px2Pl: ашосонк
     ашо+A+Der/MWN+N+Pl+Ine+Px2Pl: ашосонк
     ашо+A+Der/MWN+N+Sg+Ela+Px2Pl: ашостонк
     ашо+A+Der/MWN+N+Pl+Ela+Px2Pl: ашостонк
     ашо+A+Der/MWN+N+Sg+Ill+Px2Pl: ашозонк
     ашо+A+Der/MWN+N+Pl+Ill+Px2Pl: ашозонк
     ашо+A+Der/MWN+N+Sg+Prl+Px2Pl: ашованк
     ашо+A+Der/MWN+N+Pl+Prl+Px2Pl: ашованк
     ашо+A+Der/MWN+N+Sg+Tra+Px2Pl: ашоксонк
     ашо+A+Der/MWN+N+Pl+Tra+Px2Pl: ашоксонк
     ашо+A+Der/MWN+N+Sg+Nom+Px3Pl: ашост
     ашо+A+Der/MWN+N+Pl+Nom+Px3Pl: ашост
     ашо+A+Der/MWN+N+Sg+Gen+Px3Pl: ашост
     ашо+A+Der/MWN+N+Pl+Gen+Px3Pl: ашост
     ашо+A+Der/MWN+N+Sg+Abl+Px3Pl: ашодост
     ашо+A+Der/MWN+N+Pl+Abl+Px3Pl: ашодост
     ашо+A+Der/MWN+N+Sg+Abe+Px3Pl: ашовтомост
     ашо+A+Der/MWN+N+Pl+Abe+Px3Pl: ашовтомост
     ашо+A+Der/MWN+N+Sg+Comp+Px3Pl: ашошкаст
     ашо+A+Der/MWN+N+Pl+Comp+Px3Pl: ашошкаст
     ашо+A+Der/MWN+N+Sg+Ine+Px3Pl: ашосост
     ашо+A+Der/MWN+N+Pl+Ine+Px3Pl: ашосост
     ашо+A+Der/MWN+N+Sg+Ela+Px3Pl: ашостост
     ашо+A+Der/MWN+N+Pl+Ela+Px3Pl: ашостост
     ашо+A+Der/MWN+N+Sg+Ill+Px3Pl: ашозост
     ашо+A+Der/MWN+N+Pl+Ill+Px3Pl: ашозост
     ашо+A+Der/MWN+N+Sg+Prl+Px3Pl: ашоваст
     ашо+A+Der/MWN+N+Pl+Prl+Px3Pl: ашоваст
     ашо+A+Der/MWN+N+Sg+Tra+Px3Pl: ашоксост
     ашо+A+Der/MWN+N+Pl+Tra+Px3Pl: ашоксост
     ашо+A+Der/MWN+N+Pl+Nom+Indef: ашот
     ашо+A+Der/MWN+N+Pl+Nom+Px1Sg: ашон
     ашо+A+Der/MWN+N+Pl+Nom+Px3Sg: ашонзо
     ашо+A+Der/MWN+N+Sg+Nom+Def: ашось
     ашо+A+Der/MWN+N+Sg+Gen+Def: ашонть
     ашо+A+Der/MWN+N+Sg+Dat+Def: ашонтень
     ашо+A+Der/MWN+N+Sg+Abl+Def: ашодонть
     ашо+A+Der/MWN+N+Sg+Ine+Def: ашосонть
     ашо+A+Der/MWN+N+Sg+Ela+Def: ашостонть
     ашо+A+Der/MWN+N+Sg+Prl+Def: ашованть
     ашо+A+Der/MWN+N+Sg+Abe+Def: ашовтомонть
     ашо+A+Der/MWN+N+Sg+Comp+Def: ашошканть
     ашо+A+Der/MWN+N+Sg+Tra+Def: ашоксонть
     ашо+A+Der/MWN+N+Pl+Nom+Def: ашотне
     ашо+A+Der/MWN+N+Pl+Gen+Def: ашотнень
     ашо+A+Der/MWN+N+Pl+Dat+Def: ашотненень
     ашо+A+Der/MWN+N+Pl+Abl+Def: ашотнеде
     ашо+A+Der/MWN+N+Pl+Ine+Def: ашотнесэ
     ашо+A+Der/MWN+N+Pl+Ela+Def: ашотнестэ
     ашо+A+Der/MWN+N+Pl+Ill+Def: ашотнес
     ашо+A+Der/MWN+N+Pl+Prl+Def: ашотнева
     ашо+A+Der/MWN+N+Pl+Tra+Def: ашотнекс
     ашо+A+Der/MWN+N+Pl+Lat+Def: ашотнев
     ашо+A+Der/MWN+N+Pl+Abe+Def: ашотневтеме
     ашо+A+Der/MWN+N+Pl+Comp+Def: ашотнешка
     ашо+A+Der/MWN+N+Pl+Com+Def: ашотненек
     ашо+A+Der/Dem+Der/MWN+N+Sg+Abl+Indef: ашоседе
     ашо+A+Der/Dem+Der/MWN+N+Pl+Abl+Indef: ашоседе
     ашо+A+Der/Dem+Der/MWN+N+Sg+Tra+Indef: ашосекс
     ашо+A+Der/Dem+Der/MWN+N+Pl+Tra+Indef: ашосекс
     ашо+A+Der/Dem+Der/MWN+N+Sg+Nom+Def: ашосесь
     ашо+A+Der/Dem+Der/MWN+N+Sg+Gen+Def: ашосенть
     ашо+A+Der/Dem+Der/MWN+N+Sg+Dat+Def: ашосентень
     ашо+A+Der/Dem+Der/MWN+N+Sg+Abl+Def: ашоседенть
     ашо+A+Der/Dem+Der/MWN+N+Sg+Ine+Def: ашосесэнть
     ашо+A+Der/Dem+Der/MWN+N+Sg+Ela+Def: ашосестэнть
     ашо+A+Der/Dem+Der/MWN+N+Sg+Prl+Def: ашосеванть
     ашо+A+Der/Dem+Der/MWN+N+Sg+Abe+Def: ашосевтементь
     ашо+A+Der/Dem+Der/MWN+N+Sg+Comp+Def: ашосешканть
     ашо+A+Der/Dem+Der/MWN+N+Sg+Tra+Def: ашосексэнть
     ашо+A+Der/Dem+Der/MWN+N+Pl+Nom+Def: ашосетне
     ашо+A+Der/Dem+Der/MWN+N+Pl+Gen+Def: ашосетнень
     ашо+A+Der/Dem+Der/MWN+N+Pl+Dat+Def: ашосетненень
     ашо+A+Der/Dem+Der/MWN+N+Pl+Abl+Def: ашосетнеде
     ашо+A+Der/Dem+Der/MWN+N+Pl+Ine+Def: ашосетнесэ
     ашо+A+Der/Dem+Der/MWN+N+Pl+Ela+Def: ашосетнестэ
     ашо+A+Der/Dem+Der/MWN+N+Pl+Ill+Def: ашосетнес
     ашо+A+Der/Dem+Der/MWN+N+Pl+Prl+Def: ашосетнева
     ашо+A+Der/Dem+Der/MWN+N+Pl+Tra+Def: ашосетнекс
     ашо+A+Der/Dem+Der/MWN+N+Pl+Lat+Def: ашосетнев
     ашо+A+Der/Dem+Der/MWN+N+Pl+Abe+Def: ашосетневтеме
     ашо+A+Der/Dem+Der/MWN+N+Pl+Comp+Def: ашосетнешка
     ашо+A+Der/Dem+Der/MWN+N+Pl+Com+Def: ашосетненек
     ашо+A+Der/MWN+N+Sg+Gen+Px3Sg+Der/MWN+N+Sg+Abl+Indef: ашонзодо
     ашо+A+Der/MWN+N+Sg+Gen+Px3Sg+Der/MWN+N+Pl+Abl+Indef: ашонзодо
     ашо+A+Der/MWN+N+Pl+Gen+Px3Sg+Der/MWN+N+Sg+Abl+Indef: ашонзодо
     ашо+A+Der/MWN+N+Pl+Gen+Px3Sg+Der/MWN+N+Pl+Abl+Indef: ашонзодо
     ашо+A+Der/MWN+N+Sg+Gen+Px3Sg+Der/MWN+N+Sg+Tra+Indef: ашонзокс
     ашо+A+Der/MWN+N+Sg+Gen+Px3Sg+Der/MWN+N+Pl+Tra+Indef: ашонзокс
     ашо+A+Der/MWN+N+Pl+Gen+Px3Sg+Der/MWN+N+Sg+Tra+Indef: ашонзокс
     ашо+A+Der/MWN+N+Pl+Gen+Px3Sg+Der/MWN+N+Pl+Tra+Indef: ашонзокс
     ашо+A+Der/MWN+N+Sg+Gen+Px3Sg+Der/MWN+N+Sg+Nom+Def: ашонзось
     ашо+A+Der/MWN+N+Pl+Gen+Px3Sg+Der/MWN+N+Sg+Nom+Def: ашонзось
     ашо+A+Der/MWN+N+Sg+Gen+Px3Sg+Der/MWN+N+Sg+Gen+Def: ашонзонть
     ашо+A+Der/MWN+N+Pl+Gen+Px3Sg+Der/MWN+N+Sg+Gen+Def: ашонзонть
     ашо+A+Der/MWN+N+Sg+Gen+Px3Sg+Der/MWN+N+Sg+Dat+Def: ашонзонтень
     ашо+A+Der/MWN+N+Pl+Gen+Px3Sg+Der/MWN+N+Sg+Dat+Def: ашонзонтень
     ашо+A+Der/MWN+N+Sg+Gen+Px3Sg+Der/MWN+N+Sg+Abl+Def: ашонзодонть
     ашо+A+Der/MWN+N+Pl+Gen+Px3Sg+Der/MWN+N+Sg+Abl+Def: ашонзодонть
     ашо+A+Der/MWN+N+Sg+Gen+Px3Sg+Der/MWN+N+Sg+Ine+Def: ашонзосонть
     ашо+A+Der/MWN+N+Pl+Gen+Px3Sg+Der/MWN+N+Sg+Ine+Def: ашонзосонть
     ашо+A+Der/MWN+N+Sg+Gen+Px3Sg+Der/MWN+N+Sg+Ela+Def: ашонзостонть
     ашо+A+Der/MWN+N+Pl+Gen+Px3Sg+Der/MWN+N+Sg+Ela+Def: ашонзостонть
     ашо+A+Der/MWN+N+Sg+Gen+Px3Sg+Der/MWN+N+Sg+Prl+Def: ашонзованть
     ашо+A+Der/MWN+N+Pl+Gen+Px3Sg+Der/MWN+N+Sg+Prl+Def: ашонзованть
     ашо+A+Der/MWN+N+Sg+Gen+Px3Sg+Der/MWN+N+Sg+Abe+Def: ашонзовтомонть
     ашо+A+Der/MWN+N+Pl+Gen+Px3Sg+Der/MWN+N+Sg+Abe+Def: ашонзовтомонть
     ашо+A+Der/MWN+N+Sg+Gen+Px3Sg+Der/MWN+N+Sg+Comp+Def: ашонзошканть
     ашо+A+Der/MWN+N+Pl+Gen+Px3Sg+Der/MWN+N+Sg+Comp+Def: ашонзошканть
     ашо+A+Der/MWN+N+Sg+Gen+Px3Sg+Der/MWN+N+Sg+Tra+Def: ашонзоксонть
     ашо+A+Der/MWN+N+Pl+Gen+Px3Sg+Der/MWN+N+Sg+Tra+Def: ашонзоксонть
     ашо+A+Der/MWN+N+Sg+Gen+Px3Sg+Der/MWN+N+Pl+Nom+Def: ашонзотне
     ашо+A+Der/MWN+N+Pl+Gen+Px3Sg+Der/MWN+N+Pl+Nom+Def: ашонзотне
     ашо+A+Der/MWN+N+Sg+Gen+Px3Sg+Der/MWN+N+Pl+Gen+Def: ашонзотнень
     ашо+A+Der/MWN+N+Pl+Gen+Px3Sg+Der/MWN+N+Pl+Gen+Def: ашонзотнень
     ашо+A+Der/MWN+N+Sg+Gen+Px3Sg+Der/MWN+N+Pl+Dat+Def: ашонзотненень
     ашо+A+Der/MWN+N+Pl+Gen+Px3Sg+Der/MWN+N+Pl+Dat+Def: ашонзотненень
     ашо+A+Der/MWN+N+Sg+Gen+Px3Sg+Der/MWN+N+Pl+Abl+Def: ашонзотнеде
     ашо+A+Der/MWN+N+Pl+Gen+Px3Sg+Der/MWN+N+Pl+Abl+Def: ашонзотнеде
     ашо+A+Der/MWN+N+Sg+Gen+Px3Sg+Der/MWN+N+Pl+Ine+Def: ашонзотнесэ
     ашо+A+Der/MWN+N+Pl+Gen+Px3Sg+Der/MWN+N+Pl+Ine+Def: ашонзотнесэ
     ашо+A+Der/MWN+N+Sg+Gen+Px3Sg+Der/MWN+N+Pl+Ela+Def: ашонзотнестэ
     ашо+A+Der/MWN+N+Pl+Gen+Px3Sg+Der/MWN+N+Pl+Ela+Def: ашонзотнестэ
     ашо+A+Der/MWN+N+Sg+Gen+Px3Sg+Der/MWN+N+Pl+Ill+Def: ашонзотнес
     ашо+A+Der/MWN+N+Pl+Gen+Px3Sg+Der/MWN+N+Pl+Ill+Def: ашонзотнес
     ашо+A+Der/MWN+N+Sg+Gen+Px3Sg+Der/MWN+N+Pl+Prl+Def: ашонзотнева
     ашо+A+Der/MWN+N+Pl+Gen+Px3Sg+Der/MWN+N+Pl+Prl+Def: ашонзотнева
     ашо+A+Der/MWN+N+Sg+Gen+Px3Sg+Der/MWN+N+Pl+Tra+Def: ашонзотнекс
     ашо+A+Der/MWN+N+Pl+Gen+Px3Sg+Der/MWN+N+Pl+Tra+Def: ашонзотнекс
     ашо+A+Der/MWN+N+Sg+Gen+Px3Sg+Der/MWN+N+Pl+Lat+Def: ашонзотнев
     ашо+A+Der/MWN+N+Pl+Gen+Px3Sg+Der/MWN+N+Pl+Lat+Def: ашонзотнев
     ашо+A+Der/MWN+N+Sg+Gen+Px3Sg+Der/MWN+N+Pl+Abe+Def: ашонзотневтеме
     ашо+A+Der/MWN+N+Pl+Gen+Px3Sg+Der/MWN+N+Pl+Abe+Def: ашонзотневтеме
     ашо+A+Der/MWN+N+Sg+Gen+Px3Sg+Der/MWN+N+Pl+Comp+Def: ашонзотнешка
     ашо+A+Der/MWN+N+Pl+Gen+Px3Sg+Der/MWN+N+Pl+Comp+Def: ашонзотнешка
     ашо+A+Der/MWN+N+Sg+Gen+Px3Sg+Der/MWN+N+Pl+Com+Def: ашонзотненек
     ашо+A+Der/MWN+N+Pl+Gen+Px3Sg+Der/MWN+N+Pl+Com+Def: ашонзотненек
     
     ашо+A+Der/MWN+N+Sg+Abe+Px3Sg+Der/MWN+N+Sg+Abl+Indef: ашовтомонзодо
     ашо+A+Der/MWN+N+Sg+Abe+Px3Sg+Der/MWN+N+Pl+Abl+Indef: ашовтомонзодо
     ашо+A+Der/MWN+N+Pl+Abe+Px3Sg+Der/MWN+N+Sg+Abl+Indef: ашовтомонзодо
     ашо+A+Der/MWN+N+Pl+Abe+Px3Sg+Der/MWN+N+Pl+Abl+Indef: ашовтомонзодо
     ашо+A+Der/MWN+N+Sg+Abe+Px3Sg+Der/MWN+N+Sg+Tra+Indef: ашовтомонзокс
     ашо+A+Der/MWN+N+Sg+Abe+Px3Sg+Der/MWN+N+Pl+Tra+Indef: ашовтомонзокс
     ашо+A+Der/MWN+N+Pl+Abe+Px3Sg+Der/MWN+N+Sg+Tra+Indef: ашовтомонзокс
     ашо+A+Der/MWN+N+Pl+Abe+Px3Sg+Der/MWN+N+Pl+Tra+Indef: ашовтомонзокс
     ашо+A+Der/MWN+N+Sg+Abe+Px3Sg+Der/MWN+N+Sg+Nom+Def: ашовтомонзось
     ашо+A+Der/MWN+N+Pl+Abe+Px3Sg+Der/MWN+N+Sg+Nom+Def: ашовтомонзось
     ашо+A+Der/MWN+N+Sg+Abe+Px3Sg+Der/MWN+N+Sg+Gen+Def: ашовтомонзонть
     ашо+A+Der/MWN+N+Pl+Abe+Px3Sg+Der/MWN+N+Sg+Gen+Def: ашовтомонзонть
     ашо+A+Der/MWN+N+Sg+Abe+Px3Sg+Der/MWN+N+Sg+Dat+Def: ашовтомонзонтень
     ашо+A+Der/MWN+N+Pl+Abe+Px3Sg+Der/MWN+N+Sg+Dat+Def: ашовтомонзонтень
     ашо+A+Der/MWN+N+Sg+Abe+Px3Sg+Der/MWN+N+Sg+Abl+Def: ашовтомонзодонть
     ашо+A+Der/MWN+N+Pl+Abe+Px3Sg+Der/MWN+N+Sg+Abl+Def: ашовтомонзодонть
     ашо+A+Der/MWN+N+Sg+Abe+Px3Sg+Der/MWN+N+Sg+Ine+Def: ашовтомонзосонть
     ашо+A+Der/MWN+N+Pl+Abe+Px3Sg+Der/MWN+N+Sg+Ine+Def: ашовтомонзосонть
     ашо+A+Der/MWN+N+Sg+Abe+Px3Sg+Der/MWN+N+Sg+Ela+Def: ашовтомонзостонть
     ашо+A+Der/MWN+N+Pl+Abe+Px3Sg+Der/MWN+N+Sg+Ela+Def: ашовтомонзостонть
     ашо+A+Der/MWN+N+Sg+Abe+Px3Sg+Der/MWN+N+Sg+Prl+Def: ашовтомонзованть
     ашо+A+Der/MWN+N+Pl+Abe+Px3Sg+Der/MWN+N+Sg+Prl+Def: ашовтомонзованть
     ашо+A+Der/MWN+N+Sg+Abe+Px3Sg+Der/MWN+N+Sg+Abe+Def: ашовтомонзовтомонть
     ашо+A+Der/MWN+N+Pl+Abe+Px3Sg+Der/MWN+N+Sg+Abe+Def: ашовтомонзовтомонть
     ашо+A+Der/MWN+N+Sg+Abe+Px3Sg+Der/MWN+N+Sg+Comp+Def: ашовтомонзошканть
     ашо+A+Der/MWN+N+Pl+Abe+Px3Sg+Der/MWN+N+Sg+Comp+Def: ашовтомонзошканть
     ашо+A+Der/MWN+N+Sg+Abe+Px3Sg+Der/MWN+N+Sg+Tra+Def: ашовтомонзоксонть
     ашо+A+Der/MWN+N+Pl+Abe+Px3Sg+Der/MWN+N+Sg+Tra+Def: ашовтомонзоксонть
     ашо+A+Der/MWN+N+Sg+Abe+Px3Sg+Der/MWN+N+Pl+Nom+Def: ашовтомонзотне
     ашо+A+Der/MWN+N+Pl+Abe+Px3Sg+Der/MWN+N+Pl+Nom+Def: ашовтомонзотне
     ашо+A+Der/MWN+N+Sg+Abe+Px3Sg+Der/MWN+N+Pl+Gen+Def: ашовтомонзотнень
     ашо+A+Der/MWN+N+Pl+Abe+Px3Sg+Der/MWN+N+Pl+Gen+Def: ашовтомонзотнень
     ашо+A+Der/MWN+N+Sg+Abe+Px3Sg+Der/MWN+N+Pl+Dat+Def: ашовтомонзотненень
     ашо+A+Der/MWN+N+Pl+Abe+Px3Sg+Der/MWN+N+Pl+Dat+Def: ашовтомонзотненень
     ашо+A+Der/MWN+N+Sg+Abe+Px3Sg+Der/MWN+N+Pl+Abl+Def: ашовтомонзотнеде
     ашо+A+Der/MWN+N+Pl+Abe+Px3Sg+Der/MWN+N+Pl+Abl+Def: ашовтомонзотнеде
     ашо+A+Der/MWN+N+Sg+Abe+Px3Sg+Der/MWN+N+Pl+Ine+Def: ашовтомонзотнесэ
     ашо+A+Der/MWN+N+Pl+Abe+Px3Sg+Der/MWN+N+Pl+Ine+Def: ашовтомонзотнесэ
     ашо+A+Der/MWN+N+Sg+Abe+Px3Sg+Der/MWN+N+Pl+Ela+Def: ашовтомонзотнестэ
     ашо+A+Der/MWN+N+Pl+Abe+Px3Sg+Der/MWN+N+Pl+Ela+Def: ашовтомонзотнестэ
     ашо+A+Der/MWN+N+Sg+Abe+Px3Sg+Der/MWN+N+Pl+Ill+Def: ашовтомонзотнес
     ашо+A+Der/MWN+N+Pl+Abe+Px3Sg+Der/MWN+N+Pl+Ill+Def: ашовтомонзотнес
     ашо+A+Der/MWN+N+Sg+Abe+Px3Sg+Der/MWN+N+Pl+Prl+Def: ашовтомонзотнева
     ашо+A+Der/MWN+N+Pl+Abe+Px3Sg+Der/MWN+N+Pl+Prl+Def: ашовтомонзотнева
     ашо+A+Der/MWN+N+Sg+Abe+Px3Sg+Der/MWN+N+Pl+Tra+Def: ашовтомонзотнекс
     ашо+A+Der/MWN+N+Pl+Abe+Px3Sg+Der/MWN+N+Pl+Tra+Def: ашовтомонзотнекс
     ашо+A+Der/MWN+N+Sg+Abe+Px3Sg+Der/MWN+N+Pl+Lat+Def: ашовтомонзотнев
     ашо+A+Der/MWN+N+Pl+Abe+Px3Sg+Der/MWN+N+Pl+Lat+Def: ашовтомонзотнев
     ашо+A+Der/MWN+N+Sg+Abe+Px3Sg+Der/MWN+N+Pl+Abe+Def: ашовтомонзотневтеме
     ашо+A+Der/MWN+N+Pl+Abe+Px3Sg+Der/MWN+N+Pl+Abe+Def: ашовтомонзотневтеме
     ашо+A+Der/MWN+N+Sg+Abe+Px3Sg+Der/MWN+N+Pl+Comp+Def: ашовтомонзотнешка
     ашо+A+Der/MWN+N+Pl+Abe+Px3Sg+Der/MWN+N+Pl+Comp+Def: ашовтомонзотнешка
     ашо+A+Der/MWN+N+Sg+Abe+Px3Sg+Der/MWN+N+Pl+Com+Def: ашовтомонзотненек
     ашо+A+Der/MWN+N+Pl+Abe+Px3Sg+Der/MWN+N+Pl+Com+Def: ашовтомонзотненек
     
     ашо+A+Der/MWN+N+Sg+Comp+Px3Sg+Der/MWN+N+Sg+Abl+Indef: ашошканзодо
     ашо+A+Der/MWN+N+Sg+Comp+Px3Sg+Der/MWN+N+Pl+Abl+Indef: ашошканзодо
     ашо+A+Der/MWN+N+Pl+Comp+Px3Sg+Der/MWN+N+Sg+Abl+Indef: ашошканзодо
     ашо+A+Der/MWN+N+Pl+Comp+Px3Sg+Der/MWN+N+Pl+Abl+Indef: ашошканзодо
     ашо+A+Der/MWN+N+Sg+Comp+Px3Sg+Der/MWN+N+Sg+Tra+Indef: ашошканзокс
     ашо+A+Der/MWN+N+Sg+Comp+Px3Sg+Der/MWN+N+Pl+Tra+Indef: ашошканзокс
     ашо+A+Der/MWN+N+Pl+Comp+Px3Sg+Der/MWN+N+Sg+Tra+Indef: ашошканзокс
     ашо+A+Der/MWN+N+Pl+Comp+Px3Sg+Der/MWN+N+Pl+Tra+Indef: ашошканзокс
     ашо+A+Der/MWN+N+Sg+Comp+Px3Sg+Der/MWN+N+Sg+Nom+Def: ашошканзось
     ашо+A+Der/MWN+N+Pl+Comp+Px3Sg+Der/MWN+N+Sg+Nom+Def: ашошканзось
     ашо+A+Der/MWN+N+Sg+Comp+Px3Sg+Der/MWN+N+Sg+Gen+Def: ашошканзонть
     ашо+A+Der/MWN+N+Pl+Comp+Px3Sg+Der/MWN+N+Sg+Gen+Def: ашошканзонть
     ашо+A+Der/MWN+N+Sg+Comp+Px3Sg+Der/MWN+N+Sg+Dat+Def: ашошканзонтень
     ашо+A+Der/MWN+N+Pl+Comp+Px3Sg+Der/MWN+N+Sg+Dat+Def: ашошканзонтень
     ашо+A+Der/MWN+N+Sg+Comp+Px3Sg+Der/MWN+N+Sg+Abl+Def: ашошканзодонть
     ашо+A+Der/MWN+N+Pl+Comp+Px3Sg+Der/MWN+N+Sg+Abl+Def: ашошканзодонть
     ашо+A+Der/MWN+N+Sg+Comp+Px3Sg+Der/MWN+N+Sg+Ine+Def: ашошканзосонть
     ашо+A+Der/MWN+N+Pl+Comp+Px3Sg+Der/MWN+N+Sg+Ine+Def: ашошканзосонть
     ашо+A+Der/MWN+N+Sg+Comp+Px3Sg+Der/MWN+N+Sg+Ela+Def: ашошканзостонть
     ашо+A+Der/MWN+N+Pl+Comp+Px3Sg+Der/MWN+N+Sg+Ela+Def: ашошканзостонть
     ашо+A+Der/MWN+N+Sg+Comp+Px3Sg+Der/MWN+N+Sg+Prl+Def: ашошканзованть
     ашо+A+Der/MWN+N+Pl+Comp+Px3Sg+Der/MWN+N+Sg+Prl+Def: ашошканзованть
     ашо+A+Der/MWN+N+Sg+Comp+Px3Sg+Der/MWN+N+Sg+Abe+Def: ашошканзошканть
     ашо+A+Der/MWN+N+Pl+Comp+Px3Sg+Der/MWN+N+Sg+Abe+Def: ашошканзошканть
     ашо+A+Der/MWN+N+Sg+Comp+Px3Sg+Der/MWN+N+Sg+Comp+Def: ашошканзошканть
     ашо+A+Der/MWN+N+Pl+Comp+Px3Sg+Der/MWN+N+Sg+Comp+Def: ашошканзошканть
     ашо+A+Der/MWN+N+Sg+Comp+Px3Sg+Der/MWN+N+Sg+Tra+Def: ашошканзоксонть
     ашо+A+Der/MWN+N+Pl+Comp+Px3Sg+Der/MWN+N+Sg+Tra+Def: ашошканзоксонть
     ашо+A+Der/MWN+N+Sg+Comp+Px3Sg+Der/MWN+N+Pl+Nom+Def: ашошканзотне
     ашо+A+Der/MWN+N+Pl+Comp+Px3Sg+Der/MWN+N+Pl+Nom+Def: ашошканзотне
     ашо+A+Der/MWN+N+Sg+Comp+Px3Sg+Der/MWN+N+Pl+Gen+Def: ашошканзотнень
     ашо+A+Der/MWN+N+Pl+Comp+Px3Sg+Der/MWN+N+Pl+Gen+Def: ашошканзотнень
     ашо+A+Der/MWN+N+Sg+Comp+Px3Sg+Der/MWN+N+Pl+Dat+Def: ашошканзотненень
     ашо+A+Der/MWN+N+Pl+Comp+Px3Sg+Der/MWN+N+Pl+Dat+Def: ашошканзотненень
     ашо+A+Der/MWN+N+Sg+Comp+Px3Sg+Der/MWN+N+Pl+Abl+Def: ашошканзотнеде
     ашо+A+Der/MWN+N+Pl+Comp+Px3Sg+Der/MWN+N+Pl+Abl+Def: ашошканзотнеде
     ашо+A+Der/MWN+N+Sg+Comp+Px3Sg+Der/MWN+N+Pl+Ine+Def: ашошканзотнесэ
     ашо+A+Der/MWN+N+Pl+Comp+Px3Sg+Der/MWN+N+Pl+Ine+Def: ашошканзотнесэ
     ашо+A+Der/MWN+N+Sg+Comp+Px3Sg+Der/MWN+N+Pl+Ela+Def: ашошканзотнестэ
     ашо+A+Der/MWN+N+Pl+Comp+Px3Sg+Der/MWN+N+Pl+Ela+Def: ашошканзотнестэ
     ашо+A+Der/MWN+N+Sg+Comp+Px3Sg+Der/MWN+N+Pl+Ill+Def: ашошканзотнес
     ашо+A+Der/MWN+N+Pl+Comp+Px3Sg+Der/MWN+N+Pl+Ill+Def: ашошканзотнес
     ашо+A+Der/MWN+N+Sg+Comp+Px3Sg+Der/MWN+N+Pl+Prl+Def: ашошканзотнева
     ашо+A+Der/MWN+N+Pl+Comp+Px3Sg+Der/MWN+N+Pl+Prl+Def: ашошканзотнева
     ашо+A+Der/MWN+N+Sg+Comp+Px3Sg+Der/MWN+N+Pl+Tra+Def: ашошканзотнекс
     ашо+A+Der/MWN+N+Pl+Comp+Px3Sg+Der/MWN+N+Pl+Tra+Def: ашошканзотнекс
     ашо+A+Der/MWN+N+Sg+Comp+Px3Sg+Der/MWN+N+Pl+Lat+Def: ашошканзотнев
     ашо+A+Der/MWN+N+Pl+Comp+Px3Sg+Der/MWN+N+Pl+Lat+Def: ашошканзотнев
     ашо+A+Der/MWN+N+Sg+Comp+Px3Sg+Der/MWN+N+Pl+Abe+Def: ашошканзотневтеме
     ашо+A+Der/MWN+N+Pl+Comp+Px3Sg+Der/MWN+N+Pl+Abe+Def: ашошканзотневтеме
     ашо+A+Der/MWN+N+Sg+Comp+Px3Sg+Der/MWN+N+Pl+Comp+Def: ашошканзотнешка
     ашо+A+Der/MWN+N+Pl+Comp+Px3Sg+Der/MWN+N+Pl+Comp+Def: ашошканзотнешка
     ашо+A+Der/MWN+N+Sg+Comp+Px3Sg+Der/MWN+N+Pl+Com+Def: ашошканзотненек
     ашо+A+Der/MWN+N+Pl+Comp+Px3Sg+Der/MWN+N+Pl+Com+Def: ашошканзотненек
     ашо+A+Der/MWN+N+Sg+Comp+Px3Sg+Der/MWN+N+Sg+Abl+Indef: ашошканзодо
     ашо+A+Der/MWN+N+Sg+Comp+Px3Sg+Der/MWN+N+Pl+Abl+Indef: ашошканзодо
     ашо+A+Der/MWN+N+Pl+Comp+Px3Sg+Der/MWN+N+Sg+Abl+Indef: ашошканзодо
     ашо+A+Der/MWN+N+Pl+Comp+Px3Sg+Der/MWN+N+Pl+Abl+Indef: ашошканзодо
     ашо+A+Der/MWN+N+Sg+Comp+Px3Sg+Der/MWN+N+Sg+Tra+Indef: ашошканзокс
     ашо+A+Der/MWN+N+Sg+Comp+Px3Sg+Der/MWN+N+Pl+Tra+Indef: ашошканзокс
     ашо+A+Der/MWN+N+Pl+Comp+Px3Sg+Der/MWN+N+Sg+Tra+Indef: ашошканзокс
     ашо+A+Der/MWN+N+Pl+Comp+Px3Sg+Der/MWN+N+Pl+Tra+Indef: ашошканзокс
     ашо+A+Der/MWN+N+Sg+Comp+Px3Sg+Der/MWN+N+Sg+Nom+Def: ашошканзось
     ашо+A+Der/MWN+N+Pl+Comp+Px3Sg+Der/MWN+N+Sg+Nom+Def: ашошканзось
     ашо+A+Der/MWN+N+Sg+Comp+Px3Sg+Der/MWN+N+Sg+Gen+Def: ашошканзонть
     ашо+A+Der/MWN+N+Pl+Comp+Px3Sg+Der/MWN+N+Sg+Gen+Def: ашошканзонть
     ашо+A+Der/MWN+N+Sg+Comp+Px3Sg+Der/MWN+N+Sg+Dat+Def: ашошканзонтень
     ашо+A+Der/MWN+N+Pl+Comp+Px3Sg+Der/MWN+N+Sg+Dat+Def: ашошканзонтень
     ашо+A+Der/MWN+N+Sg+Comp+Px3Sg+Der/MWN+N+Sg+Abl+Def: ашошканзодонть
     ашо+A+Der/MWN+N+Pl+Comp+Px3Sg+Der/MWN+N+Sg+Abl+Def: ашошканзодонть
     ашо+A+Der/MWN+N+Sg+Comp+Px3Sg+Der/MWN+N+Sg+Ine+Def: ашошканзосонть
     ашо+A+Der/MWN+N+Pl+Comp+Px3Sg+Der/MWN+N+Sg+Ine+Def: ашошканзосонть
     ашо+A+Der/MWN+N+Sg+Comp+Px3Sg+Der/MWN+N+Sg+Ela+Def: ашошканзостонть
     ашо+A+Der/MWN+N+Pl+Comp+Px3Sg+Der/MWN+N+Sg+Ela+Def: ашошканзостонть
     ашо+A+Der/MWN+N+Sg+Comp+Px3Sg+Der/MWN+N+Sg+Prl+Def: ашошканзованть
     ашо+A+Der/MWN+N+Pl+Comp+Px3Sg+Der/MWN+N+Sg+Prl+Def: ашошканзованть
     ашо+A+Der/MWN+N+Sg+Comp+Px3Sg+Der/MWN+N+Sg+Abe+Def: ашошканзоксонть
     ашо+A+Der/MWN+N+Pl+Comp+Px3Sg+Der/MWN+N+Sg+Abe+Def: ашошканзоксонть
     ашо+A+Der/MWN+N+Sg+Comp+Px3Sg+Der/MWN+N+Sg+Comp+Def: ашошканзошканть
     ашо+A+Der/MWN+N+Pl+Comp+Px3Sg+Der/MWN+N+Sg+Comp+Def: ашошканзошканть
     ашо+A+Der/MWN+N+Sg+Comp+Px3Sg+Der/MWN+N+Sg+Tra+Def: ашошканзоксонть
     ашо+A+Der/MWN+N+Pl+Comp+Px3Sg+Der/MWN+N+Sg+Tra+Def: ашошканзоксонть
     ашо+A+Der/MWN+N+Sg+Comp+Px3Sg+Der/MWN+N+Pl+Nom+Def: ашошканзотне
     ашо+A+Der/MWN+N+Pl+Comp+Px3Sg+Der/MWN+N+Pl+Nom+Def: ашошканзотне
     ашо+A+Der/MWN+N+Sg+Comp+Px3Sg+Der/MWN+N+Pl+Gen+Def: ашошканзотнень
     ашо+A+Der/MWN+N+Pl+Comp+Px3Sg+Der/MWN+N+Pl+Gen+Def: ашошканзотнень
     ашо+A+Der/MWN+N+Sg+Comp+Px3Sg+Der/MWN+N+Pl+Dat+Def: ашошканзотненень
     ашо+A+Der/MWN+N+Pl+Comp+Px3Sg+Der/MWN+N+Pl+Dat+Def: ашошканзотненень
     ашо+A+Der/MWN+N+Sg+Comp+Px3Sg+Der/MWN+N+Pl+Abl+Def: ашошканзотнеде
     ашо+A+Der/MWN+N+Pl+Comp+Px3Sg+Der/MWN+N+Pl+Abl+Def: ашошканзотнеде
     ашо+A+Der/MWN+N+Sg+Comp+Px3Sg+Der/MWN+N+Pl+Ine+Def: ашошканзотнесэ
     ашо+A+Der/MWN+N+Pl+Comp+Px3Sg+Der/MWN+N+Pl+Ine+Def: ашошканзотнесэ
     ашо+A+Der/MWN+N+Sg+Comp+Px3Sg+Der/MWN+N+Pl+Ela+Def: ашошканзотнестэ
     ашо+A+Der/MWN+N+Pl+Comp+Px3Sg+Der/MWN+N+Pl+Ela+Def: ашошканзотнестэ
     ашо+A+Der/MWN+N+Sg+Comp+Px3Sg+Der/MWN+N+Pl+Ill+Def: ашошканзотнес
     ашо+A+Der/MWN+N+Pl+Comp+Px3Sg+Der/MWN+N+Pl+Ill+Def: ашошканзотнес
     ашо+A+Der/MWN+N+Sg+Comp+Px3Sg+Der/MWN+N+Pl+Prl+Def: ашошканзотнева
     ашо+A+Der/MWN+N+Pl+Comp+Px3Sg+Der/MWN+N+Pl+Prl+Def: ашошканзотнева
     ашо+A+Der/MWN+N+Sg+Comp+Px3Sg+Der/MWN+N+Pl+Tra+Def: ашошканзотнекс
     ашо+A+Der/MWN+N+Pl+Comp+Px3Sg+Der/MWN+N+Pl+Tra+Def: ашошканзотнекс
     ашо+A+Der/MWN+N+Sg+Comp+Px3Sg+Der/MWN+N+Pl+Lat+Def: ашошканзотнев
     ашо+A+Der/MWN+N+Pl+Comp+Px3Sg+Der/MWN+N+Pl+Lat+Def: ашошканзотнев
     ашо+A+Der/MWN+N+Sg+Comp+Px3Sg+Der/MWN+N+Pl+Abe+Def: ашошканзотневтеме
     ашо+A+Der/MWN+N+Pl+Comp+Px3Sg+Der/MWN+N+Pl+Abe+Def: ашошканзотневтеме
     ашо+A+Der/MWN+N+Sg+Comp+Px3Sg+Der/MWN+N+Pl+Comp+Def: ашошканзотнешка
     ашо+A+Der/MWN+N+Pl+Comp+Px3Sg+Der/MWN+N+Pl+Comp+Def: ашошканзотнешка
     ашо+A+Der/MWN+N+Sg+Comp+Px3Sg+Der/MWN+N+Pl+Com+Def: ашошканзотненек
     ашо+A+Der/MWN+N+Pl+Comp+Px3Sg+Der/MWN+N+Pl+Com+Def: ашошканзотненек
     ашо+A+Der/MWN+N+Sg+Ine+Px3Sg+Der/MWN+N+Sg+Abl+Indef: ашосонзодо
     ашо+A+Der/MWN+N+Sg+Ine+Px3Sg+Der/MWN+N+Pl+Abl+Indef: ашосонзодо
     ашо+A+Der/MWN+N+Pl+Ine+Px3Sg+Der/MWN+N+Sg+Abl+Indef: ашосонзодо
     ашо+A+Der/MWN+N+Pl+Ine+Px3Sg+Der/MWN+N+Pl+Abl+Indef: ашосонзодо
     ашо+A+Der/MWN+N+Sg+Ine+Px3Sg+Der/MWN+N+Sg+Tra+Indef: ашосонзокс
     ашо+A+Der/MWN+N+Sg+Ine+Px3Sg+Der/MWN+N+Pl+Tra+Indef: ашосонзокс
     ашо+A+Der/MWN+N+Pl+Ine+Px3Sg+Der/MWN+N+Sg+Tra+Indef: ашосонзокс
     ашо+A+Der/MWN+N+Pl+Ine+Px3Sg+Der/MWN+N+Pl+Tra+Indef: ашосонзокс
     ашо+A+Der/MWN+N+Sg+Ine+Px3Sg+Der/MWN+N+Sg+Nom+Def: ашосонзось
     ашо+A+Der/MWN+N+Pl+Ine+Px3Sg+Der/MWN+N+Sg+Nom+Def: ашосонзось
     ашо+A+Der/MWN+N+Sg+Ine+Px3Sg+Der/MWN+N+Sg+Gen+Def: ашосонзонть
     ашо+A+Der/MWN+N+Pl+Ine+Px3Sg+Der/MWN+N+Sg+Gen+Def: ашосонзонть
     ашо+A+Der/MWN+N+Sg+Ine+Px3Sg+Der/MWN+N+Sg+Dat+Def: ашосонзонтень
     ашо+A+Der/MWN+N+Pl+Ine+Px3Sg+Der/MWN+N+Sg+Dat+Def: ашосонзонтень
     ашо+A+Der/MWN+N+Sg+Ine+Px3Sg+Der/MWN+N+Sg+Abl+Def: ашосонзодонть
     ашо+A+Der/MWN+N+Pl+Ine+Px3Sg+Der/MWN+N+Sg+Abl+Def: ашосонзодонть
     ашо+A+Der/MWN+N+Sg+Ine+Px3Sg+Der/MWN+N+Sg+Ine+Def: ашосонзосонть
     ашо+A+Der/MWN+N+Pl+Ine+Px3Sg+Der/MWN+N+Sg+Ine+Def: ашосонзосонть
     ашо+A+Der/MWN+N+Sg+Ine+Px3Sg+Der/MWN+N+Sg+Ela+Def: ашосонзостонть
     ашо+A+Der/MWN+N+Pl+Ine+Px3Sg+Der/MWN+N+Sg+Ela+Def: ашосонзостонть
     ашо+A+Der/MWN+N+Sg+Ine+Px3Sg+Der/MWN+N+Sg+Prl+Def: ашосонзованть
     ашо+A+Der/MWN+N+Pl+Ine+Px3Sg+Der/MWN+N+Sg+Prl+Def: ашосонзованть
     ашо+A+Der/MWN+N+Sg+Ine+Px3Sg+Der/MWN+N+Sg+Abe+Def: ашосонзоксонть
     ашо+A+Der/MWN+N+Pl+Ine+Px3Sg+Der/MWN+N+Sg+Abe+Def: ашосонзоксонть
     ашо+A+Der/MWN+N+Sg+Ine+Px3Sg+Der/MWN+N+Sg+Comp+Def: ашосонзошканть
     ашо+A+Der/MWN+N+Pl+Ine+Px3Sg+Der/MWN+N+Sg+Comp+Def: ашосонзошканть
     ашо+A+Der/MWN+N+Sg+Ine+Px3Sg+Der/MWN+N+Sg+Tra+Def: ашосонзоксонть
     ашо+A+Der/MWN+N+Pl+Ine+Px3Sg+Der/MWN+N+Sg+Tra+Def: ашосонзоксонть
     ашо+A+Der/MWN+N+Sg+Ine+Px3Sg+Der/MWN+N+Pl+Nom+Def: ашосонзотне
     ашо+A+Der/MWN+N+Pl+Ine+Px3Sg+Der/MWN+N+Pl+Nom+Def: ашосонзотне
     ашо+A+Der/MWN+N+Sg+Ine+Px3Sg+Der/MWN+N+Pl+Gen+Def: ашосонзотнень
     ашо+A+Der/MWN+N+Pl+Ine+Px3Sg+Der/MWN+N+Pl+Gen+Def: ашосонзотнень
     ашо+A+Der/MWN+N+Sg+Ine+Px3Sg+Der/MWN+N+Pl+Dat+Def: ашосонзотненень
     ашо+A+Der/MWN+N+Pl+Ine+Px3Sg+Der/MWN+N+Pl+Dat+Def: ашосонзотненень
     ашо+A+Der/MWN+N+Sg+Ine+Px3Sg+Der/MWN+N+Pl+Abl+Def: ашосонзотнеде
     ашо+A+Der/MWN+N+Pl+Ine+Px3Sg+Der/MWN+N+Pl+Abl+Def: ашосонзотнеде
     ашо+A+Der/MWN+N+Sg+Ine+Px3Sg+Der/MWN+N+Pl+Ine+Def: ашосонзотнесэ
     ашо+A+Der/MWN+N+Pl+Ine+Px3Sg+Der/MWN+N+Pl+Ine+Def: ашосонзотнесэ
     ашо+A+Der/MWN+N+Sg+Ine+Px3Sg+Der/MWN+N+Pl+Ela+Def: ашосонзотнестэ
     ашо+A+Der/MWN+N+Pl+Ine+Px3Sg+Der/MWN+N+Pl+Ela+Def: ашосонзотнестэ
     ашо+A+Der/MWN+N+Sg+Ine+Px3Sg+Der/MWN+N+Pl+Ill+Def: ашосонзотнес
     ашо+A+Der/MWN+N+Pl+Ine+Px3Sg+Der/MWN+N+Pl+Ill+Def: ашосонзотнес
     ашо+A+Der/MWN+N+Sg+Ine+Px3Sg+Der/MWN+N+Pl+Prl+Def: ашосонзотнева
     ашо+A+Der/MWN+N+Pl+Ine+Px3Sg+Der/MWN+N+Pl+Prl+Def: ашосонзотнева
     ашо+A+Der/MWN+N+Sg+Ine+Px3Sg+Der/MWN+N+Pl+Tra+Def: ашосонзотнекс
     ашо+A+Der/MWN+N+Pl+Ine+Px3Sg+Der/MWN+N+Pl+Tra+Def: ашосонзотнекс
     ашо+A+Der/MWN+N+Sg+Ine+Px3Sg+Der/MWN+N+Pl+Lat+Def: ашосонзотнев
     ашо+A+Der/MWN+N+Pl+Ine+Px3Sg+Der/MWN+N+Pl+Lat+Def: ашосонзотнев
     ашо+A+Der/MWN+N+Sg+Ine+Px3Sg+Der/MWN+N+Pl+Abe+Def: ашосонзотневтеме
     ашо+A+Der/MWN+N+Pl+Ine+Px3Sg+Der/MWN+N+Pl+Abe+Def: ашосонзотневтеме
     ашо+A+Der/MWN+N+Sg+Ine+Px3Sg+Der/MWN+N+Pl+Comp+Def: ашосонзотнешка
     ашо+A+Der/MWN+N+Pl+Ine+Px3Sg+Der/MWN+N+Pl+Comp+Def: ашосонзотнешка
     ашо+A+Der/MWN+N+Sg+Ine+Px3Sg+Der/MWN+N+Pl+Com+Def: ашосонзотненек
     ашо+A+Der/MWN+N+Pl+Ine+Px3Sg+Der/MWN+N+Pl+Com+Def: ашосонзотненек
     ашо+A+Der/MWN+N+Sg+Ela+Px3Sg+Der/MWN+N+Sg+Abl+Indef: ашостонзодо
     ашо+A+Der/MWN+N+Sg+Ela+Px3Sg+Der/MWN+N+Pl+Abl+Indef: ашостонзодо
     ашо+A+Der/MWN+N+Pl+Ela+Px3Sg+Der/MWN+N+Sg+Abl+Indef: ашостонзодо
     ашо+A+Der/MWN+N+Pl+Ela+Px3Sg+Der/MWN+N+Pl+Abl+Indef: ашостонзодо
     ашо+A+Der/MWN+N+Sg+Ela+Px3Sg+Der/MWN+N+Sg+Tra+Indef: ашостонзокс
     ашо+A+Der/MWN+N+Sg+Ela+Px3Sg+Der/MWN+N+Pl+Tra+Indef: ашостонзокс
     ашо+A+Der/MWN+N+Pl+Ela+Px3Sg+Der/MWN+N+Sg+Tra+Indef: ашостонзокс
     ашо+A+Der/MWN+N+Pl+Ela+Px3Sg+Der/MWN+N+Pl+Tra+Indef: ашостонзокс
     ашо+A+Der/MWN+N+Sg+Ela+Px3Sg+Der/MWN+N+Sg+Nom+Def: ашостонзось
     ашо+A+Der/MWN+N+Pl+Ela+Px3Sg+Der/MWN+N+Sg+Nom+Def: ашостонзось
     ашо+A+Der/MWN+N+Sg+Ela+Px3Sg+Der/MWN+N+Sg+Gen+Def: ашостонзонть
     ашо+A+Der/MWN+N+Pl+Ela+Px3Sg+Der/MWN+N+Sg+Gen+Def: ашостонзонть
     ашо+A+Der/MWN+N+Sg+Ela+Px3Sg+Der/MWN+N+Sg+Dat+Def: ашостонзонтень
     ашо+A+Der/MWN+N+Pl+Ela+Px3Sg+Der/MWN+N+Sg+Dat+Def: ашостонзонтень
     ашо+A+Der/MWN+N+Sg+Ela+Px3Sg+Der/MWN+N+Sg+Abl+Def: ашостонзодонть
     ашо+A+Der/MWN+N+Pl+Ela+Px3Sg+Der/MWN+N+Sg+Abl+Def: ашостонзодонть
     ашо+A+Der/MWN+N+Sg+Ela+Px3Sg+Der/MWN+N+Sg+Ine+Def: ашостонзосонть
     ашо+A+Der/MWN+N+Pl+Ela+Px3Sg+Der/MWN+N+Sg+Ine+Def: ашостонзосонть
     ашо+A+Der/MWN+N+Sg+Ela+Px3Sg+Der/MWN+N+Sg+Ela+Def: ашостонзостонть
     ашо+A+Der/MWN+N+Pl+Ela+Px3Sg+Der/MWN+N+Sg+Ela+Def: ашостонзостонть
     ашо+A+Der/MWN+N+Sg+Ela+Px3Sg+Der/MWN+N+Sg+Prl+Def: ашостонзованть
     ашо+A+Der/MWN+N+Pl+Ela+Px3Sg+Der/MWN+N+Sg+Prl+Def: ашостонзованть
     ашо+A+Der/MWN+N+Sg+Ela+Px3Sg+Der/MWN+N+Sg+Abe+Def: ашостонзоксонть
     ашо+A+Der/MWN+N+Pl+Ela+Px3Sg+Der/MWN+N+Sg+Abe+Def: ашостонзоксонть
     ашо+A+Der/MWN+N+Sg+Ela+Px3Sg+Der/MWN+N+Sg+Comp+Def: ашостонзошканть
     ашо+A+Der/MWN+N+Pl+Ela+Px3Sg+Der/MWN+N+Sg+Comp+Def: ашостонзошканть
     ашо+A+Der/MWN+N+Sg+Ela+Px3Sg+Der/MWN+N+Sg+Tra+Def: ашостонзоксонть
     ашо+A+Der/MWN+N+Pl+Ela+Px3Sg+Der/MWN+N+Sg+Tra+Def: ашостонзоксонть
     ашо+A+Der/MWN+N+Sg+Ela+Px3Sg+Der/MWN+N+Pl+Nom+Def: ашостонзотне
     ашо+A+Der/MWN+N+Pl+Ela+Px3Sg+Der/MWN+N+Pl+Nom+Def: ашостонзотне
     ашо+A+Der/MWN+N+Sg+Ela+Px3Sg+Der/MWN+N+Pl+Gen+Def: ашостонзотнень
     ашо+A+Der/MWN+N+Pl+Ela+Px3Sg+Der/MWN+N+Pl+Gen+Def: ашостонзотнень
     ашо+A+Der/MWN+N+Sg+Ela+Px3Sg+Der/MWN+N+Pl+Dat+Def: ашостонзотненень
     ашо+A+Der/MWN+N+Pl+Ela+Px3Sg+Der/MWN+N+Pl+Dat+Def: ашостонзотненень
     ашо+A+Der/MWN+N+Sg+Ela+Px3Sg+Der/MWN+N+Pl+Abl+Def: ашостонзотнеде
     ашо+A+Der/MWN+N+Pl+Ela+Px3Sg+Der/MWN+N+Pl+Abl+Def: ашостонзотнеде
     ашо+A+Der/MWN+N+Sg+Ela+Px3Sg+Der/MWN+N+Pl+Ine+Def: ашостонзотнесэ
     ашо+A+Der/MWN+N+Pl+Ela+Px3Sg+Der/MWN+N+Pl+Ine+Def: ашостонзотнесэ
     ашо+A+Der/MWN+N+Sg+Ela+Px3Sg+Der/MWN+N+Pl+Ela+Def: ашостонзотнестэ
     ашо+A+Der/MWN+N+Pl+Ela+Px3Sg+Der/MWN+N+Pl+Ela+Def: ашостонзотнестэ
     ашо+A+Der/MWN+N+Sg+Ela+Px3Sg+Der/MWN+N+Pl+Ill+Def: ашостонзотнес
     ашо+A+Der/MWN+N+Pl+Ela+Px3Sg+Der/MWN+N+Pl+Ill+Def: ашостонзотнес
     ашо+A+Der/MWN+N+Sg+Ela+Px3Sg+Der/MWN+N+Pl+Prl+Def: ашостонзотнева
     ашо+A+Der/MWN+N+Pl+Ela+Px3Sg+Der/MWN+N+Pl+Prl+Def: ашостонзотнева
     ашо+A+Der/MWN+N+Sg+Ela+Px3Sg+Der/MWN+N+Pl+Tra+Def: ашостонзотнекс
     ашо+A+Der/MWN+N+Pl+Ela+Px3Sg+Der/MWN+N+Pl+Tra+Def: ашостонзотнекс
     ашо+A+Der/MWN+N+Sg+Ela+Px3Sg+Der/MWN+N+Pl+Lat+Def: ашостонзотнев
     ашо+A+Der/MWN+N+Pl+Ela+Px3Sg+Der/MWN+N+Pl+Lat+Def: ашостонзотнев
     ашо+A+Der/MWN+N+Sg+Ela+Px3Sg+Der/MWN+N+Pl+Abe+Def: ашостонзотневтеме
     ашо+A+Der/MWN+N+Pl+Ela+Px3Sg+Der/MWN+N+Pl+Abe+Def: ашостонзотневтеме
     ашо+A+Der/MWN+N+Sg+Ela+Px3Sg+Der/MWN+N+Pl+Comp+Def: ашостонзотнешка
     ашо+A+Der/MWN+N+Pl+Ela+Px3Sg+Der/MWN+N+Pl+Comp+Def: ашостонзотнешка
     ашо+A+Der/MWN+N+Sg+Ela+Px3Sg+Der/MWN+N+Pl+Com+Def: ашостонзотненек
     ашо+A+Der/MWN+N+Pl+Ela+Px3Sg+Der/MWN+N+Pl+Com+Def: ашостонзотненек
     ашо+A+Der/MWN+N+Sg+Prl+Px3Sg+Der/MWN+N+Sg+Abl+Indef: ашованзодо
     ашо+A+Der/MWN+N+Sg+Prl+Px3Sg+Der/MWN+N+Pl+Abl+Indef: ашованзодо
     ашо+A+Der/MWN+N+Pl+Prl+Px3Sg+Der/MWN+N+Sg+Abl+Indef: ашованзодо
     ашо+A+Der/MWN+N+Pl+Prl+Px3Sg+Der/MWN+N+Pl+Abl+Indef: ашованзодо
     ашо+A+Der/MWN+N+Sg+Prl+Px3Sg+Der/MWN+N+Sg+Tra+Indef: ашованзокс
     ашо+A+Der/MWN+N+Sg+Prl+Px3Sg+Der/MWN+N+Pl+Tra+Indef: ашованзокс
     ашо+A+Der/MWN+N+Pl+Prl+Px3Sg+Der/MWN+N+Sg+Tra+Indef: ашованзокс
     ашо+A+Der/MWN+N+Pl+Prl+Px3Sg+Der/MWN+N+Pl+Tra+Indef: ашованзокс
     ашо+A+Der/MWN+N+Sg+Prl+Px3Sg+Der/MWN+N+Sg+Nom+Def: ашованзось
     ашо+A+Der/MWN+N+Pl+Prl+Px3Sg+Der/MWN+N+Sg+Nom+Def: ашованзось
     ашо+A+Der/MWN+N+Sg+Prl+Px3Sg+Der/MWN+N+Sg+Gen+Def: ашованзонть
     ашо+A+Der/MWN+N+Pl+Prl+Px3Sg+Der/MWN+N+Sg+Gen+Def: ашованзонть
     ашо+A+Der/MWN+N+Sg+Prl+Px3Sg+Der/MWN+N+Sg+Dat+Def: ашованзонтень
     ашо+A+Der/MWN+N+Pl+Prl+Px3Sg+Der/MWN+N+Sg+Dat+Def: ашованзонтень
     ашо+A+Der/MWN+N+Sg+Prl+Px3Sg+Der/MWN+N+Sg+Abl+Def: ашованзодонть
     ашо+A+Der/MWN+N+Pl+Prl+Px3Sg+Der/MWN+N+Sg+Abl+Def: ашованзодонть
     ашо+A+Der/MWN+N+Sg+Prl+Px3Sg+Der/MWN+N+Sg+Ine+Def: ашованзосонть
     ашо+A+Der/MWN+N+Pl+Prl+Px3Sg+Der/MWN+N+Sg+Ine+Def: ашованзосонть
     ашо+A+Der/MWN+N+Sg+Prl+Px3Sg+Der/MWN+N+Sg+Ela+Def: ашованзостонть
     ашо+A+Der/MWN+N+Pl+Prl+Px3Sg+Der/MWN+N+Sg+Ela+Def: ашованзостонть
     ашо+A+Der/MWN+N+Sg+Prl+Px3Sg+Der/MWN+N+Sg+Prl+Def: ашованзованть
     ашо+A+Der/MWN+N+Pl+Prl+Px3Sg+Der/MWN+N+Sg+Prl+Def: ашованзованть
     ашо+A+Der/MWN+N+Sg+Prl+Px3Sg+Der/MWN+N+Sg+Abe+Def: ашованзоксонть
     ашо+A+Der/MWN+N+Pl+Prl+Px3Sg+Der/MWN+N+Sg+Abe+Def: ашованзоксонть
     ашо+A+Der/MWN+N+Sg+Prl+Px3Sg+Der/MWN+N+Sg+Comp+Def: ашованзошканть
     ашо+A+Der/MWN+N+Pl+Prl+Px3Sg+Der/MWN+N+Sg+Comp+Def: ашованзошканть
     ашо+A+Der/MWN+N+Sg+Prl+Px3Sg+Der/MWN+N+Sg+Tra+Def: ашованзоксонть
     ашо+A+Der/MWN+N+Pl+Prl+Px3Sg+Der/MWN+N+Sg+Tra+Def: ашованзоксонть
     ашо+A+Der/MWN+N+Sg+Prl+Px3Sg+Der/MWN+N+Pl+Nom+Def: ашованзотне
     ашо+A+Der/MWN+N+Pl+Prl+Px3Sg+Der/MWN+N+Pl+Nom+Def: ашованзотне
     ашо+A+Der/MWN+N+Sg+Prl+Px3Sg+Der/MWN+N+Pl+Gen+Def: ашованзотнень
     ашо+A+Der/MWN+N+Pl+Prl+Px3Sg+Der/MWN+N+Pl+Gen+Def: ашованзотнень
     ашо+A+Der/MWN+N+Sg+Prl+Px3Sg+Der/MWN+N+Pl+Dat+Def: ашованзотненень
     ашо+A+Der/MWN+N+Pl+Prl+Px3Sg+Der/MWN+N+Pl+Dat+Def: ашованзотненень
     ашо+A+Der/MWN+N+Sg+Prl+Px3Sg+Der/MWN+N+Pl+Abl+Def: ашованзотнеде
     ашо+A+Der/MWN+N+Pl+Prl+Px3Sg+Der/MWN+N+Pl+Abl+Def: ашованзотнеде
     ашо+A+Der/MWN+N+Sg+Prl+Px3Sg+Der/MWN+N+Pl+Ine+Def: ашованзотнесэ
     ашо+A+Der/MWN+N+Pl+Prl+Px3Sg+Der/MWN+N+Pl+Ine+Def: ашованзотнесэ
     ашо+A+Der/MWN+N+Sg+Prl+Px3Sg+Der/MWN+N+Pl+Ela+Def: ашованзотнестэ
     ашо+A+Der/MWN+N+Pl+Prl+Px3Sg+Der/MWN+N+Pl+Ela+Def: ашованзотнестэ
     ашо+A+Der/MWN+N+Sg+Prl+Px3Sg+Der/MWN+N+Pl+Ill+Def: ашованзотнес
     ашо+A+Der/MWN+N+Pl+Prl+Px3Sg+Der/MWN+N+Pl+Ill+Def: ашованзотнес
     ашо+A+Der/MWN+N+Sg+Prl+Px3Sg+Der/MWN+N+Pl+Prl+Def: ашованзотнева
     ашо+A+Der/MWN+N+Pl+Prl+Px3Sg+Der/MWN+N+Pl+Prl+Def: ашованзотнева
     ашо+A+Der/MWN+N+Sg+Prl+Px3Sg+Der/MWN+N+Pl+Tra+Def: ашованзотнекс
     ашо+A+Der/MWN+N+Pl+Prl+Px3Sg+Der/MWN+N+Pl+Tra+Def: ашованзотнекс
     ашо+A+Der/MWN+N+Sg+Prl+Px3Sg+Der/MWN+N+Pl+Lat+Def: ашованзотнев
     ашо+A+Der/MWN+N+Pl+Prl+Px3Sg+Der/MWN+N+Pl+Lat+Def: ашованзотнев
     ашо+A+Der/MWN+N+Sg+Prl+Px3Sg+Der/MWN+N+Pl+Abe+Def: ашованзотневтеме
     ашо+A+Der/MWN+N+Pl+Prl+Px3Sg+Der/MWN+N+Pl+Abe+Def: ашованзотневтеме
     ашо+A+Der/MWN+N+Sg+Prl+Px3Sg+Der/MWN+N+Pl+Comp+Def: ашованзотнешка
     ашо+A+Der/MWN+N+Pl+Prl+Px3Sg+Der/MWN+N+Pl+Comp+Def: ашованзотнешка
     ашо+A+Der/MWN+N+Sg+Prl+Px3Sg+Der/MWN+N+Pl+Com+Def: ашованзотненек
     ашо+A+Der/MWN+N+Pl+Prl+Px3Sg+Der/MWN+N+Pl+Com+Def: ашованзотненек
     ашо+A+Der/MWN+N+Sg+Comp+Px1Pl+Der/MWN+N+Sg+Abl+Indef: ашошканокто
     ашо+A+Der/MWN+N+Sg+Comp+Px1Pl+Der/MWN+N+Pl+Abl+Indef: ашошканокто
     ашо+A+Der/MWN+N+Pl+Comp+Px1Pl+Der/MWN+N+Sg+Abl+Indef: ашошканокто
     ашо+A+Der/MWN+N+Pl+Comp+Px1Pl+Der/MWN+N+Pl+Abl+Indef: ашошканокто
     ашо+A+Der/MWN+N+Sg+Comp+Px1Pl+Der/MWN+N+Sg+Tra+Indef: ашошканококс
     ашо+A+Der/MWN+N+Sg+Comp+Px1Pl+Der/MWN+N+Pl+Tra+Indef: ашошканококс
     ашо+A+Der/MWN+N+Pl+Comp+Px1Pl+Der/MWN+N+Sg+Tra+Indef: ашошканококс
     ашо+A+Der/MWN+N+Pl+Comp+Px1Pl+Der/MWN+N+Pl+Tra+Indef: ашошканококс
     ашо+A+Der/MWN+N+Sg+Comp+Px1Pl+Der/MWN+N+Sg+Nom+Def: ашошканокось
     ашо+A+Der/MWN+N+Pl+Comp+Px1Pl+Der/MWN+N+Sg+Nom+Def: ашошканокось
     ашо+A+Der/MWN+N+Sg+Comp+Px1Pl+Der/MWN+N+Sg+Gen+Def: ашошканоконть
     ашо+A+Der/MWN+N+Pl+Comp+Px1Pl+Der/MWN+N+Sg+Gen+Def: ашошканоконть
     ашо+A+Der/MWN+N+Sg+Comp+Px1Pl+Der/MWN+N+Sg+Dat+Def: ашошканоконтень
     ашо+A+Der/MWN+N+Pl+Comp+Px1Pl+Der/MWN+N+Sg+Dat+Def: ашошканоконтень
     ашо+A+Der/MWN+N+Sg+Comp+Px1Pl+Der/MWN+N+Sg+Abl+Def: ашошканоктонть
     ашо+A+Der/MWN+N+Pl+Comp+Px1Pl+Der/MWN+N+Sg+Abl+Def: ашошканоктонть
     ашо+A+Der/MWN+N+Sg+Comp+Px1Pl+Der/MWN+N+Sg+Ine+Def: ашошканоксонть
     ашо+A+Der/MWN+N+Pl+Comp+Px1Pl+Der/MWN+N+Sg+Ine+Def: ашошканоксонть
     ашо+A+Der/MWN+N+Sg+Comp+Px1Pl+Der/MWN+N+Sg+Ela+Def: ашошканокстонть
     ашо+A+Der/MWN+N+Pl+Comp+Px1Pl+Der/MWN+N+Sg+Ela+Def: ашошканокстонть
     ашо+A+Der/MWN+N+Sg+Comp+Px1Pl+Der/MWN+N+Sg+Prl+Def: ашошканокканть
     ашо+A+Der/MWN+N+Pl+Comp+Px1Pl+Der/MWN+N+Sg+Prl+Def: ашошканокканть
     ашо+A+Der/MWN+N+Sg+Comp+Px1Pl+Der/MWN+N+Sg+Abe+Def: ашошканококсонть
     ашо+A+Der/MWN+N+Pl+Comp+Px1Pl+Der/MWN+N+Sg+Abe+Def: ашошканококсонть
     ашо+A+Der/MWN+N+Sg+Comp+Px1Pl+Der/MWN+N+Sg+Comp+Def: ашошканокошканть
     ашо+A+Der/MWN+N+Pl+Comp+Px1Pl+Der/MWN+N+Sg+Comp+Def: ашошканокошканть
     ашо+A+Der/MWN+N+Sg+Comp+Px1Pl+Der/MWN+N+Sg+Tra+Def: ашошканококсонть
     ашо+A+Der/MWN+N+Pl+Comp+Px1Pl+Der/MWN+N+Sg+Tra+Def: ашошканококсонть
     ашо+A+Der/MWN+N+Sg+Comp+Px1Pl+Der/MWN+N+Pl+Nom+Def: ашошканоктне
     ашо+A+Der/MWN+N+Pl+Comp+Px1Pl+Der/MWN+N+Pl+Nom+Def: ашошканоктне
     ашо+A+Der/MWN+N+Sg+Comp+Px1Pl+Der/MWN+N+Pl+Gen+Def: ашошканоктнень
     ашо+A+Der/MWN+N+Pl+Comp+Px1Pl+Der/MWN+N+Pl+Gen+Def: ашошканоктнень
     ашо+A+Der/MWN+N+Sg+Comp+Px1Pl+Der/MWN+N+Pl+Dat+Def: ашошканоктненень
     ашо+A+Der/MWN+N+Pl+Comp+Px1Pl+Der/MWN+N+Pl+Dat+Def: ашошканоктненень
     ашо+A+Der/MWN+N+Sg+Comp+Px1Pl+Der/MWN+N+Pl+Abl+Def: ашошканоктнеде
     ашо+A+Der/MWN+N+Pl+Comp+Px1Pl+Der/MWN+N+Pl+Abl+Def: ашошканоктнеде
     ашо+A+Der/MWN+N+Sg+Comp+Px1Pl+Der/MWN+N+Pl+Ine+Def: ашошканоктнесэ
     ашо+A+Der/MWN+N+Pl+Comp+Px1Pl+Der/MWN+N+Pl+Ine+Def: ашошканоктнесэ
     ашо+A+Der/MWN+N+Sg+Comp+Px1Pl+Der/MWN+N+Pl+Ela+Def: ашошканоктнестэ
     ашо+A+Der/MWN+N+Pl+Comp+Px1Pl+Der/MWN+N+Pl+Ela+Def: ашошканоктнестэ
     ашо+A+Der/MWN+N+Sg+Comp+Px1Pl+Der/MWN+N+Pl+Ill+Def: ашошканоктнес
     ашо+A+Der/MWN+N+Pl+Comp+Px1Pl+Der/MWN+N+Pl+Ill+Def: ашошканоктнес
     ашо+A+Der/MWN+N+Sg+Comp+Px1Pl+Der/MWN+N+Pl+Prl+Def: ашошканоктнева
     ашо+A+Der/MWN+N+Pl+Comp+Px1Pl+Der/MWN+N+Pl+Prl+Def: ашошканоктнева
     ашо+A+Der/MWN+N+Sg+Comp+Px1Pl+Der/MWN+N+Pl+Tra+Def: ашошканоктнекс
     ашо+A+Der/MWN+N+Pl+Comp+Px1Pl+Der/MWN+N+Pl+Tra+Def: ашошканоктнекс
     ашо+A+Der/MWN+N+Sg+Comp+Px1Pl+Der/MWN+N+Pl+Lat+Def: ашошканоктнев
     ашо+A+Der/MWN+N+Pl+Comp+Px1Pl+Der/MWN+N+Pl+Lat+Def: ашошканоктнев
     ашо+A+Der/MWN+N+Sg+Comp+Px1Pl+Der/MWN+N+Pl+Abe+Def: ашошканоктневтеме
     ашо+A+Der/MWN+N+Pl+Comp+Px1Pl+Der/MWN+N+Pl+Abe+Def: ашошканоктневтеме
     ашо+A+Der/MWN+N+Sg+Comp+Px1Pl+Der/MWN+N+Pl+Comp+Def: ашошканоктнешка
     ашо+A+Der/MWN+N+Pl+Comp+Px1Pl+Der/MWN+N+Pl+Comp+Def: ашошканоктнешка
     ашо+A+Der/MWN+N+Sg+Comp+Px1Pl+Der/MWN+N+Pl+Com+Def: ашошканоктненек
     ашо+A+Der/MWN+N+Pl+Comp+Px1Pl+Der/MWN+N+Pl+Com+Def: ашошканоктненек
     ашо+A+Der/MWN+N+Sg+Ine+Px1Pl+Der/MWN+N+Sg+Abl+Indef: ашосонокто
     ашо+A+Der/MWN+N+Sg+Ine+Px1Pl+Der/MWN+N+Pl+Abl+Indef: ашосонокто
     ашо+A+Der/MWN+N+Pl+Ine+Px1Pl+Der/MWN+N+Sg+Abl+Indef: ашосонокто
     ашо+A+Der/MWN+N+Pl+Ine+Px1Pl+Der/MWN+N+Pl+Abl+Indef: ашосонокто
     ашо+A+Der/MWN+N+Sg+Ine+Px1Pl+Der/MWN+N+Sg+Tra+Indef: ашосонококс
     ашо+A+Der/MWN+N+Sg+Ine+Px1Pl+Der/MWN+N+Pl+Tra+Indef: ашосонококс
     ашо+A+Der/MWN+N+Pl+Ine+Px1Pl+Der/MWN+N+Sg+Tra+Indef: ашосонококс
     ашо+A+Der/MWN+N+Pl+Ine+Px1Pl+Der/MWN+N+Pl+Tra+Indef: ашосонококс
     ашо+A+Der/MWN+N+Sg+Ine+Px1Pl+Der/MWN+N+Sg+Nom+Def: ашосонокось
     ашо+A+Der/MWN+N+Pl+Ine+Px1Pl+Der/MWN+N+Sg+Nom+Def: ашосонокось
     ашо+A+Der/MWN+N+Sg+Ine+Px1Pl+Der/MWN+N+Sg+Gen+Def: ашосоноконть
     ашо+A+Der/MWN+N+Pl+Ine+Px1Pl+Der/MWN+N+Sg+Gen+Def: ашосоноконть
     ашо+A+Der/MWN+N+Sg+Ine+Px1Pl+Der/MWN+N+Sg+Dat+Def: ашосоноконтень
     ашо+A+Der/MWN+N+Pl+Ine+Px1Pl+Der/MWN+N+Sg+Dat+Def: ашосоноконтень
     ашо+A+Der/MWN+N+Sg+Ine+Px1Pl+Der/MWN+N+Sg+Abl+Def: ашосоноктонть
     ашо+A+Der/MWN+N+Pl+Ine+Px1Pl+Der/MWN+N+Sg+Abl+Def: ашосоноктонть
     ашо+A+Der/MWN+N+Sg+Ine+Px1Pl+Der/MWN+N+Sg+Ine+Def: ашосоноксонть
     ашо+A+Der/MWN+N+Pl+Ine+Px1Pl+Der/MWN+N+Sg+Ine+Def: ашосоноксонть
     ашо+A+Der/MWN+N+Sg+Ine+Px1Pl+Der/MWN+N+Sg+Ela+Def: ашосонокстонть
     ашо+A+Der/MWN+N+Pl+Ine+Px1Pl+Der/MWN+N+Sg+Ela+Def: ашосонокстонть
     ашо+A+Der/MWN+N+Sg+Ine+Px1Pl+Der/MWN+N+Sg+Prl+Def: ашосонокканть
     ашо+A+Der/MWN+N+Pl+Ine+Px1Pl+Der/MWN+N+Sg+Prl+Def: ашосонокканть
     ашо+A+Der/MWN+N+Sg+Ine+Px1Pl+Der/MWN+N+Sg+Abe+Def: ашосонококсонть
     ашо+A+Der/MWN+N+Pl+Ine+Px1Pl+Der/MWN+N+Sg+Abe+Def: ашосонококсонть
     ашо+A+Der/MWN+N+Sg+Ine+Px1Pl+Der/MWN+N+Sg+Comp+Def: ашосонокошканть
     ашо+A+Der/MWN+N+Pl+Ine+Px1Pl+Der/MWN+N+Sg+Comp+Def: ашосонокошканть
     ашо+A+Der/MWN+N+Sg+Ine+Px1Pl+Der/MWN+N+Sg+Tra+Def: ашосонококсонть
     ашо+A+Der/MWN+N+Pl+Ine+Px1Pl+Der/MWN+N+Sg+Tra+Def: ашосонококсонть
     ашо+A+Der/MWN+N+Sg+Ine+Px1Pl+Der/MWN+N+Pl+Nom+Def: ашосоноктне
     ашо+A+Der/MWN+N+Pl+Ine+Px1Pl+Der/MWN+N+Pl+Nom+Def: ашосоноктне
     ашо+A+Der/MWN+N+Sg+Ine+Px1Pl+Der/MWN+N+Pl+Gen+Def: ашосоноктнень
     ашо+A+Der/MWN+N+Pl+Ine+Px1Pl+Der/MWN+N+Pl+Gen+Def: ашосоноктнень
     ашо+A+Der/MWN+N+Sg+Ine+Px1Pl+Der/MWN+N+Pl+Dat+Def: ашосоноктненень
     ашо+A+Der/MWN+N+Pl+Ine+Px1Pl+Der/MWN+N+Pl+Dat+Def: ашосоноктненень
     ашо+A+Der/MWN+N+Sg+Ine+Px1Pl+Der/MWN+N+Pl+Abl+Def: ашосоноктнеде
     ашо+A+Der/MWN+N+Pl+Ine+Px1Pl+Der/MWN+N+Pl+Abl+Def: ашосоноктнеде
     ашо+A+Der/MWN+N+Sg+Ine+Px1Pl+Der/MWN+N+Pl+Ine+Def: ашосоноктнесэ
     ашо+A+Der/MWN+N+Pl+Ine+Px1Pl+Der/MWN+N+Pl+Ine+Def: ашосоноктнесэ
     ашо+A+Der/MWN+N+Sg+Ine+Px1Pl+Der/MWN+N+Pl+Ela+Def: ашосоноктнестэ
     ашо+A+Der/MWN+N+Pl+Ine+Px1Pl+Der/MWN+N+Pl+Ela+Def: ашосоноктнестэ
     ашо+A+Der/MWN+N+Sg+Ine+Px1Pl+Der/MWN+N+Pl+Ill+Def: ашосоноктнес
     ашо+A+Der/MWN+N+Pl+Ine+Px1Pl+Der/MWN+N+Pl+Ill+Def: ашосоноктнес
     ашо+A+Der/MWN+N+Sg+Ine+Px1Pl+Der/MWN+N+Pl+Prl+Def: ашосоноктнева
     ашо+A+Der/MWN+N+Pl+Ine+Px1Pl+Der/MWN+N+Pl+Prl+Def: ашосоноктнева
     ашо+A+Der/MWN+N+Sg+Ine+Px1Pl+Der/MWN+N+Pl+Tra+Def: ашосоноктнекс
     ашо+A+Der/MWN+N+Pl+Ine+Px1Pl+Der/MWN+N+Pl+Tra+Def: ашосоноктнекс
     ашо+A+Der/MWN+N+Sg+Ine+Px1Pl+Der/MWN+N+Pl+Lat+Def: ашосоноктнев
     ашо+A+Der/MWN+N+Pl+Ine+Px1Pl+Der/MWN+N+Pl+Lat+Def: ашосоноктнев
     ашо+A+Der/MWN+N+Sg+Ine+Px1Pl+Der/MWN+N+Pl+Abe+Def: ашосоноктневтеме
     ашо+A+Der/MWN+N+Pl+Ine+Px1Pl+Der/MWN+N+Pl+Abe+Def: ашосоноктневтеме
     ашо+A+Der/MWN+N+Sg+Ine+Px1Pl+Der/MWN+N+Pl+Comp+Def: ашосоноктнешка
     ашо+A+Der/MWN+N+Pl+Ine+Px1Pl+Der/MWN+N+Pl+Comp+Def: ашосоноктнешка
     ашо+A+Der/MWN+N+Sg+Ine+Px1Pl+Der/MWN+N+Pl+Com+Def: ашосоноктненек
     ашо+A+Der/MWN+N+Pl+Ine+Px1Pl+Der/MWN+N+Pl+Com+Def: ашосоноктненек
     ашо+A+Der/MWN+N+Sg+Ela+Px1Pl+Der/MWN+N+Sg+Abl+Indef: ашостонокто
     ашо+A+Der/MWN+N+Sg+Ela+Px1Pl+Der/MWN+N+Pl+Abl+Indef: ашостонокто
     ашо+A+Der/MWN+N+Pl+Ela+Px1Pl+Der/MWN+N+Sg+Abl+Indef: ашостонокто
     ашо+A+Der/MWN+N+Pl+Ela+Px1Pl+Der/MWN+N+Pl+Abl+Indef: ашостонокто
     ашо+A+Der/MWN+N+Sg+Ela+Px1Pl+Der/MWN+N+Sg+Tra+Indef: ашостонококс
     ашо+A+Der/MWN+N+Sg+Ela+Px1Pl+Der/MWN+N+Pl+Tra+Indef: ашостонококс
     ашо+A+Der/MWN+N+Pl+Ela+Px1Pl+Der/MWN+N+Sg+Tra+Indef: ашостонококс
     ашо+A+Der/MWN+N+Pl+Ela+Px1Pl+Der/MWN+N+Pl+Tra+Indef: ашостонококс
     ашо+A+Der/MWN+N+Sg+Ela+Px1Pl+Der/MWN+N+Sg+Nom+Def: ашостонокось
     ашо+A+Der/MWN+N+Pl+Ela+Px1Pl+Der/MWN+N+Sg+Nom+Def: ашостонокось
     ашо+A+Der/MWN+N+Sg+Ela+Px1Pl+Der/MWN+N+Sg+Gen+Def: ашостоноконть
     ашо+A+Der/MWN+N+Pl+Ela+Px1Pl+Der/MWN+N+Sg+Gen+Def: ашостоноконть
     ашо+A+Der/MWN+N+Sg+Ela+Px1Pl+Der/MWN+N+Sg+Dat+Def: ашостоноконтень
     ашо+A+Der/MWN+N+Pl+Ela+Px1Pl+Der/MWN+N+Sg+Dat+Def: ашостоноконтень
     ашо+A+Der/MWN+N+Sg+Ela+Px1Pl+Der/MWN+N+Sg+Abl+Def: ашостоноктонть
     ашо+A+Der/MWN+N+Pl+Ela+Px1Pl+Der/MWN+N+Sg+Abl+Def: ашостоноктонть
     ашо+A+Der/MWN+N+Sg+Ela+Px1Pl+Der/MWN+N+Sg+Ine+Def: ашостоноксонть
     ашо+A+Der/MWN+N+Pl+Ela+Px1Pl+Der/MWN+N+Sg+Ine+Def: ашостоноксонть
     ашо+A+Der/MWN+N+Sg+Ela+Px1Pl+Der/MWN+N+Sg+Ela+Def: ашостонокстонть
     ашо+A+Der/MWN+N+Pl+Ela+Px1Pl+Der/MWN+N+Sg+Ela+Def: ашостонокстонть
     ашо+A+Der/MWN+N+Sg+Ela+Px1Pl+Der/MWN+N+Sg+Prl+Def: ашостонокканть
     ашо+A+Der/MWN+N+Pl+Ela+Px1Pl+Der/MWN+N+Sg+Prl+Def: ашостонокканть
     ашо+A+Der/MWN+N+Sg+Ela+Px1Pl+Der/MWN+N+Sg+Abe+Def: ашостонококсонть
     ашо+A+Der/MWN+N+Pl+Ela+Px1Pl+Der/MWN+N+Sg+Abe+Def: ашостонококсонть
     ашо+A+Der/MWN+N+Sg+Ela+Px1Pl+Der/MWN+N+Sg+Comp+Def: ашостонокошканть
     ашо+A+Der/MWN+N+Pl+Ela+Px1Pl+Der/MWN+N+Sg+Comp+Def: ашостонокошканть
     ашо+A+Der/MWN+N+Sg+Ela+Px1Pl+Der/MWN+N+Sg+Tra+Def: ашостонококсонть
     ашо+A+Der/MWN+N+Pl+Ela+Px1Pl+Der/MWN+N+Sg+Tra+Def: ашостонококсонть
     ашо+A+Der/MWN+N+Sg+Ela+Px1Pl+Der/MWN+N+Pl+Nom+Def: ашостоноктне
     ашо+A+Der/MWN+N+Pl+Ela+Px1Pl+Der/MWN+N+Pl+Nom+Def: ашостоноктне
     ашо+A+Der/MWN+N+Sg+Ela+Px1Pl+Der/MWN+N+Pl+Gen+Def: ашостоноктнень
     ашо+A+Der/MWN+N+Pl+Ela+Px1Pl+Der/MWN+N+Pl+Gen+Def: ашостоноктнень
     ашо+A+Der/MWN+N+Sg+Ela+Px1Pl+Der/MWN+N+Pl+Dat+Def: ашостоноктненень
     ашо+A+Der/MWN+N+Pl+Ela+Px1Pl+Der/MWN+N+Pl+Dat+Def: ашостоноктненень
     ашо+A+Der/MWN+N+Sg+Ela+Px1Pl+Der/MWN+N+Pl+Abl+Def: ашостоноктнеде
     ашо+A+Der/MWN+N+Pl+Ela+Px1Pl+Der/MWN+N+Pl+Abl+Def: ашостоноктнеде
     ашо+A+Der/MWN+N+Sg+Ela+Px1Pl+Der/MWN+N+Pl+Ine+Def: ашостоноктнесэ
     ашо+A+Der/MWN+N+Pl+Ela+Px1Pl+Der/MWN+N+Pl+Ine+Def: ашостоноктнесэ
     ашо+A+Der/MWN+N+Sg+Ela+Px1Pl+Der/MWN+N+Pl+Ela+Def: ашостоноктнестэ
     ашо+A+Der/MWN+N+Pl+Ela+Px1Pl+Der/MWN+N+Pl+Ela+Def: ашостоноктнестэ
     ашо+A+Der/MWN+N+Sg+Ela+Px1Pl+Der/MWN+N+Pl+Ill+Def: ашостоноктнес
     ашо+A+Der/MWN+N+Pl+Ela+Px1Pl+Der/MWN+N+Pl+Ill+Def: ашостоноктнес
     ашо+A+Der/MWN+N+Sg+Ela+Px1Pl+Der/MWN+N+Pl+Prl+Def: ашостоноктнева
     ашо+A+Der/MWN+N+Pl+Ela+Px1Pl+Der/MWN+N+Pl+Prl+Def: ашостоноктнева
     ашо+A+Der/MWN+N+Sg+Ela+Px1Pl+Der/MWN+N+Pl+Tra+Def: ашостоноктнекс
     ашо+A+Der/MWN+N+Pl+Ela+Px1Pl+Der/MWN+N+Pl+Tra+Def: ашостоноктнекс
     ашо+A+Der/MWN+N+Sg+Ela+Px1Pl+Der/MWN+N+Pl+Lat+Def: ашостоноктнев
     ашо+A+Der/MWN+N+Pl+Ela+Px1Pl+Der/MWN+N+Pl+Lat+Def: ашостоноктнев
     ашо+A+Der/MWN+N+Sg+Ela+Px1Pl+Der/MWN+N+Pl+Abe+Def: ашостоноктневтеме
     ашо+A+Der/MWN+N+Pl+Ela+Px1Pl+Der/MWN+N+Pl+Abe+Def: ашостоноктневтеме
     ашо+A+Der/MWN+N+Sg+Ela+Px1Pl+Der/MWN+N+Pl+Comp+Def: ашостоноктнешка
     ашо+A+Der/MWN+N+Pl+Ela+Px1Pl+Der/MWN+N+Pl+Comp+Def: ашостоноктнешка
     ашо+A+Der/MWN+N+Sg+Ela+Px1Pl+Der/MWN+N+Pl+Com+Def: ашостоноктненек
     ашо+A+Der/MWN+N+Pl+Ela+Px1Pl+Der/MWN+N+Pl+Com+Def: ашостоноктненек
     ашо+A+Der/MWN+N+Sg+Prl+Px1Pl+Der/MWN+N+Sg+Abl+Indef: ашованокто
     ашо+A+Der/MWN+N+Sg+Prl+Px1Pl+Der/MWN+N+Pl+Abl+Indef: ашованокто
     ашо+A+Der/MWN+N+Pl+Prl+Px1Pl+Der/MWN+N+Sg+Abl+Indef: ашованокто
     ашо+A+Der/MWN+N+Pl+Prl+Px1Pl+Der/MWN+N+Pl+Abl+Indef: ашованокто
     ашо+A+Der/MWN+N+Sg+Prl+Px1Pl+Der/MWN+N+Sg+Tra+Indef: ашованококс
     ашо+A+Der/MWN+N+Sg+Prl+Px1Pl+Der/MWN+N+Pl+Tra+Indef: ашованококс
     ашо+A+Der/MWN+N+Pl+Prl+Px1Pl+Der/MWN+N+Sg+Tra+Indef: ашованококс
     ашо+A+Der/MWN+N+Pl+Prl+Px1Pl+Der/MWN+N+Pl+Tra+Indef: ашованококс
     ашо+A+Der/MWN+N+Sg+Prl+Px1Pl+Der/MWN+N+Sg+Nom+Def: ашованокось
     ашо+A+Der/MWN+N+Pl+Prl+Px1Pl+Der/MWN+N+Sg+Nom+Def: ашованокось
     ашо+A+Der/MWN+N+Sg+Prl+Px1Pl+Der/MWN+N+Sg+Gen+Def: ашованоконть
     ашо+A+Der/MWN+N+Pl+Prl+Px1Pl+Der/MWN+N+Sg+Gen+Def: ашованоконть
     ашо+A+Der/MWN+N+Sg+Prl+Px1Pl+Der/MWN+N+Sg+Dat+Def: ашованоконтень
     ашо+A+Der/MWN+N+Pl+Prl+Px1Pl+Der/MWN+N+Sg+Dat+Def: ашованоконтень
     ашо+A+Der/MWN+N+Sg+Prl+Px1Pl+Der/MWN+N+Sg+Abl+Def: ашованоктонть
     ашо+A+Der/MWN+N+Pl+Prl+Px1Pl+Der/MWN+N+Sg+Abl+Def: ашованоктонть
     ашо+A+Der/MWN+N+Sg+Prl+Px1Pl+Der/MWN+N+Sg+Ine+Def: ашованоксонть
     ашо+A+Der/MWN+N+Pl+Prl+Px1Pl+Der/MWN+N+Sg+Ine+Def: ашованоксонть
     ашо+A+Der/MWN+N+Sg+Prl+Px1Pl+Der/MWN+N+Sg+Ela+Def: ашованокстонть
     ашо+A+Der/MWN+N+Pl+Prl+Px1Pl+Der/MWN+N+Sg+Ela+Def: ашованокстонть
     ашо+A+Der/MWN+N+Sg+Prl+Px1Pl+Der/MWN+N+Sg+Prl+Def: ашованокканть
     ашо+A+Der/MWN+N+Pl+Prl+Px1Pl+Der/MWN+N+Sg+Prl+Def: ашованокканть
     ашо+A+Der/MWN+N+Sg+Prl+Px1Pl+Der/MWN+N+Sg+Abe+Def: ашованококсонть
     ашо+A+Der/MWN+N+Pl+Prl+Px1Pl+Der/MWN+N+Sg+Abe+Def: ашованококсонть
     ашо+A+Der/MWN+N+Sg+Prl+Px1Pl+Der/MWN+N+Sg+Comp+Def: ашованокошканть
     ашо+A+Der/MWN+N+Pl+Prl+Px1Pl+Der/MWN+N+Sg+Comp+Def: ашованокошканть
     ашо+A+Der/MWN+N+Sg+Prl+Px1Pl+Der/MWN+N+Sg+Tra+Def: ашованококсонть
     ашо+A+Der/MWN+N+Pl+Prl+Px1Pl+Der/MWN+N+Sg+Tra+Def: ашованококсонть
     ашо+A+Der/MWN+N+Sg+Prl+Px1Pl+Der/MWN+N+Pl+Nom+Def: ашованоктне
     ашо+A+Der/MWN+N+Pl+Prl+Px1Pl+Der/MWN+N+Pl+Nom+Def: ашованоктне
     ашо+A+Der/MWN+N+Sg+Prl+Px1Pl+Der/MWN+N+Pl+Gen+Def: ашованоктнень
     ашо+A+Der/MWN+N+Pl+Prl+Px1Pl+Der/MWN+N+Pl+Gen+Def: ашованоктнень
     ашо+A+Der/MWN+N+Sg+Prl+Px1Pl+Der/MWN+N+Pl+Dat+Def: ашованоктненень
     ашо+A+Der/MWN+N+Pl+Prl+Px1Pl+Der/MWN+N+Pl+Dat+Def: ашованоктненень
     ашо+A+Der/MWN+N+Sg+Prl+Px1Pl+Der/MWN+N+Pl+Abl+Def: ашованоктнеде
     ашо+A+Der/MWN+N+Pl+Prl+Px1Pl+Der/MWN+N+Pl+Abl+Def: ашованоктнеде
     ашо+A+Der/MWN+N+Sg+Prl+Px1Pl+Der/MWN+N+Pl+Ine+Def: ашованоктнесэ
     ашо+A+Der/MWN+N+Pl+Prl+Px1Pl+Der/MWN+N+Pl+Ine+Def: ашованоктнесэ
     ашо+A+Der/MWN+N+Sg+Prl+Px1Pl+Der/MWN+N+Pl+Ela+Def: ашованоктнестэ
     ашо+A+Der/MWN+N+Pl+Prl+Px1Pl+Der/MWN+N+Pl+Ela+Def: ашованоктнестэ
     ашо+A+Der/MWN+N+Sg+Prl+Px1Pl+Der/MWN+N+Pl+Ill+Def: ашованоктнес
     ашо+A+Der/MWN+N+Pl+Prl+Px1Pl+Der/MWN+N+Pl+Ill+Def: ашованоктнес
     ашо+A+Der/MWN+N+Sg+Prl+Px1Pl+Der/MWN+N+Pl+Prl+Def: ашованоктнева
     ашо+A+Der/MWN+N+Pl+Prl+Px1Pl+Der/MWN+N+Pl+Prl+Def: ашованоктнева
     ашо+A+Der/MWN+N+Sg+Prl+Px1Pl+Der/MWN+N+Pl+Tra+Def: ашованоктнекс
     ашо+A+Der/MWN+N+Pl+Prl+Px1Pl+Der/MWN+N+Pl+Tra+Def: ашованоктнекс
     ашо+A+Der/MWN+N+Sg+Prl+Px1Pl+Der/MWN+N+Pl+Lat+Def: ашованоктнев
     ашо+A+Der/MWN+N+Pl+Prl+Px1Pl+Der/MWN+N+Pl+Lat+Def: ашованоктнев
     ашо+A+Der/MWN+N+Sg+Prl+Px1Pl+Der/MWN+N+Pl+Abe+Def: ашованоктневтеме
     ашо+A+Der/MWN+N+Pl+Prl+Px1Pl+Der/MWN+N+Pl+Abe+Def: ашованоктневтеме
     ашо+A+Der/MWN+N+Sg+Prl+Px1Pl+Der/MWN+N+Pl+Comp+Def: ашованоктнешка
     ашо+A+Der/MWN+N+Pl+Prl+Px1Pl+Der/MWN+N+Pl+Comp+Def: ашованоктнешка
     ашо+A+Der/MWN+N+Sg+Prl+Px1Pl+Der/MWN+N+Pl+Com+Def: ашованоктненек
     ашо+A+Der/MWN+N+Pl+Prl+Px1Pl+Der/MWN+N+Pl+Com+Def: ашованоктненек
     ашо+A+Der/MWN+N+Sg+Comp+Px2Pl+Der/MWN+N+Sg+Abl+Indef: ашошканкто
     ашо+A+Der/MWN+N+Sg+Comp+Px2Pl+Der/MWN+N+Pl+Abl+Indef: ашошканкто
     ашо+A+Der/MWN+N+Pl+Comp+Px2Pl+Der/MWN+N+Sg+Abl+Indef: ашошканкто
     ашо+A+Der/MWN+N+Pl+Comp+Px2Pl+Der/MWN+N+Pl+Abl+Indef: ашошканкто
     ашо+A+Der/MWN+N+Sg+Comp+Px2Pl+Der/MWN+N+Sg+Tra+Indef: ашошканкокс
     ашо+A+Der/MWN+N+Sg+Comp+Px2Pl+Der/MWN+N+Pl+Tra+Indef: ашошканкокс
     ашо+A+Der/MWN+N+Pl+Comp+Px2Pl+Der/MWN+N+Sg+Tra+Indef: ашошканкокс
     ашо+A+Der/MWN+N+Pl+Comp+Px2Pl+Der/MWN+N+Pl+Tra+Indef: ашошканкокс
     ашо+A+Der/MWN+N+Sg+Comp+Px2Pl+Der/MWN+N+Sg+Nom+Def: ашошканкось
     ашо+A+Der/MWN+N+Pl+Comp+Px2Pl+Der/MWN+N+Sg+Nom+Def: ашошканкось
     ашо+A+Der/MWN+N+Sg+Comp+Px2Pl+Der/MWN+N+Sg+Gen+Def: ашошканконть
     ашо+A+Der/MWN+N+Pl+Comp+Px2Pl+Der/MWN+N+Sg+Gen+Def: ашошканконть
     ашо+A+Der/MWN+N+Sg+Comp+Px2Pl+Der/MWN+N+Sg+Dat+Def: ашошканконтень
     ашо+A+Der/MWN+N+Pl+Comp+Px2Pl+Der/MWN+N+Sg+Dat+Def: ашошканконтень
     ашо+A+Der/MWN+N+Sg+Comp+Px2Pl+Der/MWN+N+Sg+Abl+Def: ашошканктонть
     ашо+A+Der/MWN+N+Pl+Comp+Px2Pl+Der/MWN+N+Sg+Abl+Def: ашошканктонть
     ашо+A+Der/MWN+N+Sg+Comp+Px2Pl+Der/MWN+N+Sg+Ine+Def: ашошканксонть
     ашо+A+Der/MWN+N+Pl+Comp+Px2Pl+Der/MWN+N+Sg+Ine+Def: ашошканксонть
     ашо+A+Der/MWN+N+Sg+Comp+Px2Pl+Der/MWN+N+Sg+Ela+Def: ашошканкнконть
     ашо+A+Der/MWN+N+Pl+Comp+Px2Pl+Der/MWN+N+Sg+Ela+Def: ашошканкнконть
     ашо+A+Der/MWN+N+Sg+Comp+Px2Pl+Der/MWN+N+Sg+Prl+Def: ашошканкканть
     ашо+A+Der/MWN+N+Pl+Comp+Px2Pl+Der/MWN+N+Sg+Prl+Def: ашошканкканть
     ашо+A+Der/MWN+N+Sg+Comp+Px2Pl+Der/MWN+N+Sg+Abe+Def: ашошканкоксонть
     ашо+A+Der/MWN+N+Pl+Comp+Px2Pl+Der/MWN+N+Sg+Abe+Def: ашошканкоксонть
     ашо+A+Der/MWN+N+Sg+Comp+Px2Pl+Der/MWN+N+Sg+Comp+Def: ашошканкошканть
     ашо+A+Der/MWN+N+Pl+Comp+Px2Pl+Der/MWN+N+Sg+Comp+Def: ашошканкошканть
     ашо+A+Der/MWN+N+Sg+Comp+Px2Pl+Der/MWN+N+Sg+Tra+Def: ашошканкоксонть
     ашо+A+Der/MWN+N+Pl+Comp+Px2Pl+Der/MWN+N+Sg+Tra+Def: ашошканкоксонть
     ашо+A+Der/MWN+N+Sg+Comp+Px2Pl+Der/MWN+N+Pl+Nom+Def: ашошканктне
     ашо+A+Der/MWN+N+Pl+Comp+Px2Pl+Der/MWN+N+Pl+Nom+Def: ашошканктне
     ашо+A+Der/MWN+N+Sg+Comp+Px2Pl+Der/MWN+N+Pl+Gen+Def: ашошканктнень
     ашо+A+Der/MWN+N+Pl+Comp+Px2Pl+Der/MWN+N+Pl+Gen+Def: ашошканктнень
     ашо+A+Der/MWN+N+Sg+Comp+Px2Pl+Der/MWN+N+Pl+Dat+Def: ашошканктненень
     ашо+A+Der/MWN+N+Pl+Comp+Px2Pl+Der/MWN+N+Pl+Dat+Def: ашошканктненень
     ашо+A+Der/MWN+N+Sg+Comp+Px2Pl+Der/MWN+N+Pl+Abl+Def: ашошканктнеде
     ашо+A+Der/MWN+N+Pl+Comp+Px2Pl+Der/MWN+N+Pl+Abl+Def: ашошканктнеде
     ашо+A+Der/MWN+N+Sg+Comp+Px2Pl+Der/MWN+N+Pl+Ine+Def: ашошканктнесэ
     ашо+A+Der/MWN+N+Pl+Comp+Px2Pl+Der/MWN+N+Pl+Ine+Def: ашошканктнесэ
     ашо+A+Der/MWN+N+Sg+Comp+Px2Pl+Der/MWN+N+Pl+Ela+Def: ашошканктнестэ
     ашо+A+Der/MWN+N+Pl+Comp+Px2Pl+Der/MWN+N+Pl+Ela+Def: ашошканктнестэ
     ашо+A+Der/MWN+N+Sg+Comp+Px2Pl+Der/MWN+N+Pl+Ill+Def: ашошканктнес
     ашо+A+Der/MWN+N+Pl+Comp+Px2Pl+Der/MWN+N+Pl+Ill+Def: ашошканктнес
     ашо+A+Der/MWN+N+Sg+Comp+Px2Pl+Der/MWN+N+Pl+Prl+Def: ашошканктнева
     ашо+A+Der/MWN+N+Pl+Comp+Px2Pl+Der/MWN+N+Pl+Prl+Def: ашошканктнева
     ашо+A+Der/MWN+N+Sg+Comp+Px2Pl+Der/MWN+N+Pl+Tra+Def: ашошканктнекс
     ашо+A+Der/MWN+N+Pl+Comp+Px2Pl+Der/MWN+N+Pl+Tra+Def: ашошканктнекс
     ашо+A+Der/MWN+N+Sg+Comp+Px2Pl+Der/MWN+N+Pl+Lat+Def: ашошканктнев
     ашо+A+Der/MWN+N+Pl+Comp+Px2Pl+Der/MWN+N+Pl+Lat+Def: ашошканктнев
     ашо+A+Der/MWN+N+Sg+Comp+Px2Pl+Der/MWN+N+Pl+Abe+Def: ашошканктневтеме
     ашо+A+Der/MWN+N+Pl+Comp+Px2Pl+Der/MWN+N+Pl+Abe+Def: ашошканктневтеме
     ашо+A+Der/MWN+N+Sg+Comp+Px2Pl+Der/MWN+N+Pl+Comp+Def: ашошканктнешка
     ашо+A+Der/MWN+N+Pl+Comp+Px2Pl+Der/MWN+N+Pl+Comp+Def: ашошканктнешка
     ашо+A+Der/MWN+N+Sg+Comp+Px2Pl+Der/MWN+N+Pl+Com+Def: ашошканктненек
     ашо+A+Der/MWN+N+Pl+Comp+Px2Pl+Der/MWN+N+Pl+Com+Def: ашошканктненек
     ашо+A+Der/MWN+N+Sg+Ine+Px2Pl+Der/MWN+N+Sg+Abl+Indef: ашосонкто
     ашо+A+Der/MWN+N+Sg+Ine+Px2Pl+Der/MWN+N+Pl+Abl+Indef: ашосонкто
     ашо+A+Der/MWN+N+Pl+Ine+Px2Pl+Der/MWN+N+Sg+Abl+Indef: ашосонкто
     ашо+A+Der/MWN+N+Pl+Ine+Px2Pl+Der/MWN+N+Pl+Abl+Indef: ашосонкто
     ашо+A+Der/MWN+N+Sg+Ine+Px2Pl+Der/MWN+N+Sg+Tra+Indef: ашосонкокс
     ашо+A+Der/MWN+N+Sg+Ine+Px2Pl+Der/MWN+N+Pl+Tra+Indef: ашосонкокс
     ашо+A+Der/MWN+N+Pl+Ine+Px2Pl+Der/MWN+N+Sg+Tra+Indef: ашосонкокс
     ашо+A+Der/MWN+N+Pl+Ine+Px2Pl+Der/MWN+N+Pl+Tra+Indef: ашосонкокс
     ашо+A+Der/MWN+N+Sg+Ine+Px2Pl+Der/MWN+N+Sg+Nom+Def: ашосонкось
     ашо+A+Der/MWN+N+Pl+Ine+Px2Pl+Der/MWN+N+Sg+Nom+Def: ашосонкось
     ашо+A+Der/MWN+N+Sg+Ine+Px2Pl+Der/MWN+N+Sg+Gen+Def: ашосонконть
     ашо+A+Der/MWN+N+Pl+Ine+Px2Pl+Der/MWN+N+Sg+Gen+Def: ашосонконть
     ашо+A+Der/MWN+N+Sg+Ine+Px2Pl+Der/MWN+N+Sg+Dat+Def: ашосонконтень
     ашо+A+Der/MWN+N+Pl+Ine+Px2Pl+Der/MWN+N+Sg+Dat+Def: ашосонконтень
     ашо+A+Der/MWN+N+Sg+Ine+Px2Pl+Der/MWN+N+Sg+Abl+Def: ашосонктонть
     ашо+A+Der/MWN+N+Pl+Ine+Px2Pl+Der/MWN+N+Sg+Abl+Def: ашосонктонть
     ашо+A+Der/MWN+N+Sg+Ine+Px2Pl+Der/MWN+N+Sg+Ine+Def: ашосонксонть
     ашо+A+Der/MWN+N+Pl+Ine+Px2Pl+Der/MWN+N+Sg+Ine+Def: ашосонксонть
     ашо+A+Der/MWN+N+Sg+Ine+Px2Pl+Der/MWN+N+Sg+Ela+Def: ашосонкстонть
     ашо+A+Der/MWN+N+Pl+Ine+Px2Pl+Der/MWN+N+Sg+Ela+Def: ашосонкстонть
     ашо+A+Der/MWN+N+Sg+Ine+Px2Pl+Der/MWN+N+Sg+Prl+Def: ашосонкканть
     ашо+A+Der/MWN+N+Pl+Ine+Px2Pl+Der/MWN+N+Sg+Prl+Def: ашосонкканть
     ашо+A+Der/MWN+N+Sg+Ine+Px2Pl+Der/MWN+N+Sg+Abe+Def: ашосонкоксонть
     ашо+A+Der/MWN+N+Pl+Ine+Px2Pl+Der/MWN+N+Sg+Abe+Def: ашосонкоксонть
     ашо+A+Der/MWN+N+Sg+Ine+Px2Pl+Der/MWN+N+Sg+Comp+Def: ашосонкошканть
     ашо+A+Der/MWN+N+Pl+Ine+Px2Pl+Der/MWN+N+Sg+Comp+Def: ашосонкошканть
     ашо+A+Der/MWN+N+Sg+Ine+Px2Pl+Der/MWN+N+Sg+Tra+Def: ашосонкоксонть
     ашо+A+Der/MWN+N+Pl+Ine+Px2Pl+Der/MWN+N+Sg+Tra+Def: ашосонкоксонть
     ашо+A+Der/MWN+N+Sg+Ine+Px2Pl+Der/MWN+N+Pl+Nom+Def: ашосонктне
     ашо+A+Der/MWN+N+Pl+Ine+Px2Pl+Der/MWN+N+Pl+Nom+Def: ашосонктне
     ашо+A+Der/MWN+N+Sg+Ine+Px2Pl+Der/MWN+N+Pl+Gen+Def: ашосонктнень
     ашо+A+Der/MWN+N+Pl+Ine+Px2Pl+Der/MWN+N+Pl+Gen+Def: ашосонктнень
     ашо+A+Der/MWN+N+Sg+Ine+Px2Pl+Der/MWN+N+Pl+Dat+Def: ашосонктненень
     ашо+A+Der/MWN+N+Pl+Ine+Px2Pl+Der/MWN+N+Pl+Dat+Def: ашосонктненень
     ашо+A+Der/MWN+N+Sg+Ine+Px2Pl+Der/MWN+N+Pl+Abl+Def: ашосонктнеде
     ашо+A+Der/MWN+N+Pl+Ine+Px2Pl+Der/MWN+N+Pl+Abl+Def: ашосонктнеде
     ашо+A+Der/MWN+N+Sg+Ine+Px2Pl+Der/MWN+N+Pl+Ine+Def: ашосонктнесэ
     ашо+A+Der/MWN+N+Pl+Ine+Px2Pl+Der/MWN+N+Pl+Ine+Def: ашосонктнесэ
     ашо+A+Der/MWN+N+Sg+Ine+Px2Pl+Der/MWN+N+Pl+Ela+Def: ашосонктнестэ
     ашо+A+Der/MWN+N+Pl+Ine+Px2Pl+Der/MWN+N+Pl+Ela+Def: ашосонктнестэ
     ашо+A+Der/MWN+N+Sg+Ine+Px2Pl+Der/MWN+N+Pl+Ill+Def: ашосонктнес
     ашо+A+Der/MWN+N+Pl+Ine+Px2Pl+Der/MWN+N+Pl+Ill+Def: ашосонктнес
     ашо+A+Der/MWN+N+Sg+Ine+Px2Pl+Der/MWN+N+Pl+Prl+Def: ашосонктнева
     ашо+A+Der/MWN+N+Pl+Ine+Px2Pl+Der/MWN+N+Pl+Prl+Def: ашосонктнева
     ашо+A+Der/MWN+N+Sg+Ine+Px2Pl+Der/MWN+N+Pl+Tra+Def: ашосонктнекс
     ашо+A+Der/MWN+N+Pl+Ine+Px2Pl+Der/MWN+N+Pl+Tra+Def: ашосонктнекс
     ашо+A+Der/MWN+N+Sg+Ine+Px2Pl+Der/MWN+N+Pl+Lat+Def: ашосонктнев
     ашо+A+Der/MWN+N+Pl+Ine+Px2Pl+Der/MWN+N+Pl+Lat+Def: ашосонктнев
     ашо+A+Der/MWN+N+Sg+Ine+Px2Pl+Der/MWN+N+Pl+Abe+Def: ашосонктневтеме
     ашо+A+Der/MWN+N+Pl+Ine+Px2Pl+Der/MWN+N+Pl+Abe+Def: ашосонктневтеме
     ашо+A+Der/MWN+N+Sg+Ine+Px2Pl+Der/MWN+N+Pl+Comp+Def: ашосонктнешка
     ашо+A+Der/MWN+N+Pl+Ine+Px2Pl+Der/MWN+N+Pl+Comp+Def: ашосонктнешка
     ашо+A+Der/MWN+N+Sg+Ine+Px2Pl+Der/MWN+N+Pl+Com+Def: ашосонктненек
     ашо+A+Der/MWN+N+Pl+Ine+Px2Pl+Der/MWN+N+Pl+Com+Def: ашосонктненек
     ашо+A+Der/MWN+N+Sg+Ela+Px2Pl+Der/MWN+N+Sg+Abl+Indef: ашостонкто
     ашо+A+Der/MWN+N+Sg+Ela+Px2Pl+Der/MWN+N+Pl+Abl+Indef: ашостонкто
     ашо+A+Der/MWN+N+Pl+Ela+Px2Pl+Der/MWN+N+Sg+Abl+Indef: ашостонкто
     ашо+A+Der/MWN+N+Pl+Ela+Px2Pl+Der/MWN+N+Pl+Abl+Indef: ашостонкто
     ашо+A+Der/MWN+N+Sg+Ela+Px2Pl+Der/MWN+N+Sg+Tra+Indef: ашостонкокс
     ашо+A+Der/MWN+N+Sg+Ela+Px2Pl+Der/MWN+N+Pl+Tra+Indef: ашостонкокс
     ашо+A+Der/MWN+N+Pl+Ela+Px2Pl+Der/MWN+N+Sg+Tra+Indef: ашостонкокс
     ашо+A+Der/MWN+N+Pl+Ela+Px2Pl+Der/MWN+N+Pl+Tra+Indef: ашостонкокс
     ашо+A+Der/MWN+N+Sg+Ela+Px2Pl+Der/MWN+N+Sg+Nom+Def: ашостонкось
     ашо+A+Der/MWN+N+Pl+Ela+Px2Pl+Der/MWN+N+Sg+Nom+Def: ашостонкось
     ашо+A+Der/MWN+N+Sg+Ela+Px2Pl+Der/MWN+N+Sg+Gen+Def: ашостонконть
     ашо+A+Der/MWN+N+Pl+Ela+Px2Pl+Der/MWN+N+Sg+Gen+Def: ашостонконть
     ашо+A+Der/MWN+N+Sg+Ela+Px2Pl+Der/MWN+N+Sg+Dat+Def: ашостонконтень
     ашо+A+Der/MWN+N+Pl+Ela+Px2Pl+Der/MWN+N+Sg+Dat+Def: ашостонконтень
     ашо+A+Der/MWN+N+Sg+Ela+Px2Pl+Der/MWN+N+Sg+Abl+Def: ашостонктонть
     ашо+A+Der/MWN+N+Pl+Ela+Px2Pl+Der/MWN+N+Sg+Abl+Def: ашостонктонть
     ашо+A+Der/MWN+N+Sg+Ela+Px2Pl+Der/MWN+N+Sg+Ine+Def: ашостонксонть
     ашо+A+Der/MWN+N+Pl+Ela+Px2Pl+Der/MWN+N+Sg+Ine+Def: ашостонксонть
     ашо+A+Der/MWN+N+Sg+Ela+Px2Pl+Der/MWN+N+Sg+Ela+Def: ашостонкстонть
     ашо+A+Der/MWN+N+Pl+Ela+Px2Pl+Der/MWN+N+Sg+Ela+Def: ашостонкстонть
     ашо+A+Der/MWN+N+Sg+Ela+Px2Pl+Der/MWN+N+Sg+Prl+Def: ашостонкканть
     ашо+A+Der/MWN+N+Pl+Ela+Px2Pl+Der/MWN+N+Sg+Prl+Def: ашостонкканть
     ашо+A+Der/MWN+N+Sg+Ela+Px2Pl+Der/MWN+N+Sg+Abe+Def: ашостонкоксонть
     ашо+A+Der/MWN+N+Pl+Ela+Px2Pl+Der/MWN+N+Sg+Abe+Def: ашостонкоксонть
     ашо+A+Der/MWN+N+Sg+Ela+Px2Pl+Der/MWN+N+Sg+Comp+Def: ашостонкошканть
     ашо+A+Der/MWN+N+Pl+Ela+Px2Pl+Der/MWN+N+Sg+Comp+Def: ашостонкошканть
     ашо+A+Der/MWN+N+Sg+Ela+Px2Pl+Der/MWN+N+Sg+Tra+Def: ашостонкоксонть
     ашо+A+Der/MWN+N+Pl+Ela+Px2Pl+Der/MWN+N+Sg+Tra+Def: ашостонкоксонть
     ашо+A+Der/MWN+N+Sg+Ela+Px2Pl+Der/MWN+N+Pl+Nom+Def: ашостонктне
     ашо+A+Der/MWN+N+Pl+Ela+Px2Pl+Der/MWN+N+Pl+Nom+Def: ашостонктне
     ашо+A+Der/MWN+N+Sg+Ela+Px2Pl+Der/MWN+N+Pl+Gen+Def: ашостонктнень
     ашо+A+Der/MWN+N+Pl+Ela+Px2Pl+Der/MWN+N+Pl+Gen+Def: ашостонктнень
     ашо+A+Der/MWN+N+Sg+Ela+Px2Pl+Der/MWN+N+Pl+Dat+Def: ашостонктненень
     ашо+A+Der/MWN+N+Pl+Ela+Px2Pl+Der/MWN+N+Pl+Dat+Def: ашостонктненень
     ашо+A+Der/MWN+N+Sg+Ela+Px2Pl+Der/MWN+N+Pl+Abl+Def: ашостонктнеде
     ашо+A+Der/MWN+N+Pl+Ela+Px2Pl+Der/MWN+N+Pl+Abl+Def: ашостонктнеде
     ашо+A+Der/MWN+N+Sg+Ela+Px2Pl+Der/MWN+N+Pl+Ine+Def: ашостонктнесэ
     ашо+A+Der/MWN+N+Pl+Ela+Px2Pl+Der/MWN+N+Pl+Ine+Def: ашостонктнесэ
     ашо+A+Der/MWN+N+Sg+Ela+Px2Pl+Der/MWN+N+Pl+Ela+Def: ашостонктнестэ
     ашо+A+Der/MWN+N+Pl+Ela+Px2Pl+Der/MWN+N+Pl+Ela+Def: ашостонктнестэ
     ашо+A+Der/MWN+N+Sg+Ela+Px2Pl+Der/MWN+N+Pl+Ill+Def: ашостонктнес
     ашо+A+Der/MWN+N+Pl+Ela+Px2Pl+Der/MWN+N+Pl+Ill+Def: ашостонктнес
     ашо+A+Der/MWN+N+Sg+Ela+Px2Pl+Der/MWN+N+Pl+Prl+Def: ашостонктнева
     ашо+A+Der/MWN+N+Pl+Ela+Px2Pl+Der/MWN+N+Pl+Prl+Def: ашостонктнева
     ашо+A+Der/MWN+N+Sg+Ela+Px2Pl+Der/MWN+N+Pl+Tra+Def: ашостонктнекс
     ашо+A+Der/MWN+N+Pl+Ela+Px2Pl+Der/MWN+N+Pl+Tra+Def: ашостонктнекс
     ашо+A+Der/MWN+N+Sg+Ela+Px2Pl+Der/MWN+N+Pl+Lat+Def: ашостонктнев
     ашо+A+Der/MWN+N+Pl+Ela+Px2Pl+Der/MWN+N+Pl+Lat+Def: ашостонктнев
     ашо+A+Der/MWN+N+Sg+Ela+Px2Pl+Der/MWN+N+Pl+Abe+Def: ашостонктневтеме
     ашо+A+Der/MWN+N+Pl+Ela+Px2Pl+Der/MWN+N+Pl+Abe+Def: ашостонктневтеме
     ашо+A+Der/MWN+N+Sg+Ela+Px2Pl+Der/MWN+N+Pl+Comp+Def: ашостонктнешка
     ашо+A+Der/MWN+N+Pl+Ela+Px2Pl+Der/MWN+N+Pl+Comp+Def: ашостонктнешка
     ашо+A+Der/MWN+N+Sg+Ela+Px2Pl+Der/MWN+N+Pl+Com+Def: ашостонктненек
     ашо+A+Der/MWN+N+Pl+Ela+Px2Pl+Der/MWN+N+Pl+Com+Def: ашостонктненек
     ашо+A+Der/MWN+N+Sg+Prl+Px2Pl+Der/MWN+N+Sg+Abl+Indef: ашованкто
     ашо+A+Der/MWN+N+Sg+Prl+Px2Pl+Der/MWN+N+Pl+Abl+Indef: ашованкто
     ашо+A+Der/MWN+N+Pl+Prl+Px2Pl+Der/MWN+N+Sg+Abl+Indef: ашованкто
     ашо+A+Der/MWN+N+Pl+Prl+Px2Pl+Der/MWN+N+Pl+Abl+Indef: ашованкто
     ашо+A+Der/MWN+N+Sg+Prl+Px2Pl+Der/MWN+N+Sg+Tra+Indef: ашованкокс
     ашо+A+Der/MWN+N+Sg+Prl+Px2Pl+Der/MWN+N+Pl+Tra+Indef: ашованкокс
     ашо+A+Der/MWN+N+Pl+Prl+Px2Pl+Der/MWN+N+Sg+Tra+Indef: ашованкокс
     ашо+A+Der/MWN+N+Pl+Prl+Px2Pl+Der/MWN+N+Pl+Tra+Indef: ашованкокс
     ашо+A+Der/MWN+N+Sg+Prl+Px2Pl+Der/MWN+N+Sg+Nom+Def: ашованкось
     ашо+A+Der/MWN+N+Pl+Prl+Px2Pl+Der/MWN+N+Sg+Nom+Def: ашованкось
     ашо+A+Der/MWN+N+Sg+Prl+Px2Pl+Der/MWN+N+Sg+Gen+Def: ашованконть
     ашо+A+Der/MWN+N+Pl+Prl+Px2Pl+Der/MWN+N+Sg+Gen+Def: ашованконть
     ашо+A+Der/MWN+N+Sg+Prl+Px2Pl+Der/MWN+N+Sg+Dat+Def: ашованконтень
     ашо+A+Der/MWN+N+Pl+Prl+Px2Pl+Der/MWN+N+Sg+Dat+Def: ашованконтень
     ашо+A+Der/MWN+N+Sg+Prl+Px2Pl+Der/MWN+N+Sg+Abl+Def: ашованктонть
     ашо+A+Der/MWN+N+Pl+Prl+Px2Pl+Der/MWN+N+Sg+Abl+Def: ашованктонть
     ашо+A+Der/MWN+N+Sg+Prl+Px2Pl+Der/MWN+N+Sg+Ine+Def: ашованксонть
     ашо+A+Der/MWN+N+Pl+Prl+Px2Pl+Der/MWN+N+Sg+Ine+Def: ашованксонть
     ашо+A+Der/MWN+N+Sg+Prl+Px2Pl+Der/MWN+N+Sg+Ela+Def: ашованкстонть
     ашо+A+Der/MWN+N+Pl+Prl+Px2Pl+Der/MWN+N+Sg+Ela+Def: ашованкстонть
     ашо+A+Der/MWN+N+Sg+Prl+Px2Pl+Der/MWN+N+Sg+Prl+Def: ашованкканть
     ашо+A+Der/MWN+N+Pl+Prl+Px2Pl+Der/MWN+N+Sg+Prl+Def: ашованкканть
     ашо+A+Der/MWN+N+Sg+Prl+Px2Pl+Der/MWN+N+Sg+Abe+Def: ашованкоксонть
     ашо+A+Der/MWN+N+Pl+Prl+Px2Pl+Der/MWN+N+Sg+Abe+Def: ашованкоксонть
     ашо+A+Der/MWN+N+Sg+Prl+Px2Pl+Der/MWN+N+Sg+Comp+Def: ашованкошканть
     ашо+A+Der/MWN+N+Pl+Prl+Px2Pl+Der/MWN+N+Sg+Comp+Def: ашованкошканть
     ашо+A+Der/MWN+N+Sg+Prl+Px2Pl+Der/MWN+N+Sg+Tra+Def: ашованкоксонть
     ашо+A+Der/MWN+N+Pl+Prl+Px2Pl+Der/MWN+N+Sg+Tra+Def: ашованкоксонть
     ашо+A+Der/MWN+N+Sg+Prl+Px2Pl+Der/MWN+N+Pl+Nom+Def: ашованктне
     ашо+A+Der/MWN+N+Pl+Prl+Px2Pl+Der/MWN+N+Pl+Nom+Def: ашованктне
     ашо+A+Der/MWN+N+Sg+Prl+Px2Pl+Der/MWN+N+Pl+Gen+Def: ашованктнень
     ашо+A+Der/MWN+N+Pl+Prl+Px2Pl+Der/MWN+N+Pl+Gen+Def: ашованктнень
     ашо+A+Der/MWN+N+Sg+Prl+Px2Pl+Der/MWN+N+Pl+Dat+Def: ашованктненень
     ашо+A+Der/MWN+N+Pl+Prl+Px2Pl+Der/MWN+N+Pl+Dat+Def: ашованктненень
     ашо+A+Der/MWN+N+Sg+Prl+Px2Pl+Der/MWN+N+Pl+Abl+Def: ашованктнеде
     ашо+A+Der/MWN+N+Pl+Prl+Px2Pl+Der/MWN+N+Pl+Abl+Def: ашованктнеде
     ашо+A+Der/MWN+N+Sg+Prl+Px2Pl+Der/MWN+N+Pl+Ine+Def: ашованктнесэ
     ашо+A+Der/MWN+N+Pl+Prl+Px2Pl+Der/MWN+N+Pl+Ine+Def: ашованктнесэ
     ашо+A+Der/MWN+N+Sg+Prl+Px2Pl+Der/MWN+N+Pl+Ela+Def: ашованктнестэ
     ашо+A+Der/MWN+N+Pl+Prl+Px2Pl+Der/MWN+N+Pl+Ela+Def: ашованктнестэ
     ашо+A+Der/MWN+N+Sg+Prl+Px2Pl+Der/MWN+N+Pl+Ill+Def: ашованктнес
     ашо+A+Der/MWN+N+Pl+Prl+Px2Pl+Der/MWN+N+Pl+Ill+Def: ашованктнес
     ашо+A+Der/MWN+N+Sg+Prl+Px2Pl+Der/MWN+N+Pl+Prl+Def: ашованктнева
     ашо+A+Der/MWN+N+Pl+Prl+Px2Pl+Der/MWN+N+Pl+Prl+Def: ашованктнева
     ашо+A+Der/MWN+N+Sg+Prl+Px2Pl+Der/MWN+N+Pl+Tra+Def: ашованктнекс
     ашо+A+Der/MWN+N+Pl+Prl+Px2Pl+Der/MWN+N+Pl+Tra+Def: ашованктнекс
     ашо+A+Der/MWN+N+Sg+Prl+Px2Pl+Der/MWN+N+Pl+Lat+Def: ашованктнев
     ашо+A+Der/MWN+N+Pl+Prl+Px2Pl+Der/MWN+N+Pl+Lat+Def: ашованктнев
     ашо+A+Der/MWN+N+Sg+Prl+Px2Pl+Der/MWN+N+Pl+Abe+Def: ашованктневтеме
     ашо+A+Der/MWN+N+Pl+Prl+Px2Pl+Der/MWN+N+Pl+Abe+Def: ашованктневтеме
     ашо+A+Der/MWN+N+Sg+Prl+Px2Pl+Der/MWN+N+Pl+Comp+Def: ашованктнешка
     ашо+A+Der/MWN+N+Pl+Prl+Px2Pl+Der/MWN+N+Pl+Comp+Def: ашованктнешка
     ашо+A+Der/MWN+N+Sg+Prl+Px2Pl+Der/MWN+N+Pl+Com+Def: ашованктненек
     ашо+A+Der/MWN+N+Pl+Prl+Px2Pl+Der/MWN+N+Pl+Com+Def: ашованктненек
     ашо+A+Der/MWN+N+Sg+Comp+Px3Pl+Der/MWN+N+Sg+Abl+Indef: ашошкастто
     ашо+A+Der/MWN+N+Sg+Comp+Px3Pl+Der/MWN+N+Pl+Abl+Indef: ашошкастто
     ашо+A+Der/MWN+N+Pl+Comp+Px3Pl+Der/MWN+N+Sg+Abl+Indef: ашошкастто
     ашо+A+Der/MWN+N+Pl+Comp+Px3Pl+Der/MWN+N+Pl+Abl+Indef: ашошкастто
     ашо+A+Der/MWN+N+Sg+Comp+Px3Pl+Der/MWN+N+Sg+Tra+Indef: ашошкастокс
     ашо+A+Der/MWN+N+Sg+Comp+Px3Pl+Der/MWN+N+Pl+Tra+Indef: ашошкастокс
     ашо+A+Der/MWN+N+Pl+Comp+Px3Pl+Der/MWN+N+Sg+Tra+Indef: ашошкастокс
     ашо+A+Der/MWN+N+Pl+Comp+Px3Pl+Der/MWN+N+Pl+Tra+Indef: ашошкастокс
     ашо+A+Der/MWN+N+Sg+Comp+Px3Pl+Der/MWN+N+Sg+Nom+Def: ашошкастось
     ашо+A+Der/MWN+N+Pl+Comp+Px3Pl+Der/MWN+N+Sg+Nom+Def: ашошкастось
     ашо+A+Der/MWN+N+Sg+Comp+Px3Pl+Der/MWN+N+Sg+Gen+Def: ашошкастонть
     ашо+A+Der/MWN+N+Pl+Comp+Px3Pl+Der/MWN+N+Sg+Gen+Def: ашошкастонть
     ашо+A+Der/MWN+N+Sg+Comp+Px3Pl+Der/MWN+N+Sg+Dat+Def: ашошкастонтень
     ашо+A+Der/MWN+N+Pl+Comp+Px3Pl+Der/MWN+N+Sg+Dat+Def: ашошкастонтень
     ашо+A+Der/MWN+N+Sg+Comp+Px3Pl+Der/MWN+N+Sg+Abl+Def: ашошкасттонть
     ашо+A+Der/MWN+N+Pl+Comp+Px3Pl+Der/MWN+N+Sg+Abl+Def: ашошкасттонть
     ашо+A+Der/MWN+N+Sg+Comp+Px3Pl+Der/MWN+N+Sg+Ine+Def: ашошкастсонть
     ашо+A+Der/MWN+N+Pl+Comp+Px3Pl+Der/MWN+N+Sg+Ine+Def: ашошкастсонть
     ашо+A+Der/MWN+N+Sg+Comp+Px3Pl+Der/MWN+N+Sg+Ela+Def: ашошкастстонть
     ашо+A+Der/MWN+N+Pl+Comp+Px3Pl+Der/MWN+N+Sg+Ela+Def: ашошкастстонть
     ашо+A+Der/MWN+N+Sg+Comp+Px3Pl+Der/MWN+N+Sg+Prl+Def: ашошкастканть
     ашо+A+Der/MWN+N+Pl+Comp+Px3Pl+Der/MWN+N+Sg+Prl+Def: ашошкастканть
     ашо+A+Der/MWN+N+Sg+Comp+Px3Pl+Der/MWN+N+Sg+Abe+Def: ашошкастоксонть
     ашо+A+Der/MWN+N+Pl+Comp+Px3Pl+Der/MWN+N+Sg+Abe+Def: ашошкастоксонть
     ашо+A+Der/MWN+N+Sg+Comp+Px3Pl+Der/MWN+N+Sg+Comp+Def: ашошкастошканть
     ашо+A+Der/MWN+N+Pl+Comp+Px3Pl+Der/MWN+N+Sg+Comp+Def: ашошкастошканть
     ашо+A+Der/MWN+N+Sg+Comp+Px3Pl+Der/MWN+N+Sg+Tra+Def: ашошкастоксонть
     ашо+A+Der/MWN+N+Pl+Comp+Px3Pl+Der/MWN+N+Sg+Tra+Def: ашошкастоксонть
     ашо+A+Der/MWN+N+Sg+Comp+Px3Pl+Der/MWN+N+Pl+Nom+Def: ашошкасттнэ
     ашо+A+Der/MWN+N+Pl+Comp+Px3Pl+Der/MWN+N+Pl+Nom+Def: ашошкасттнэ
     ашо+A+Der/MWN+N+Sg+Comp+Px3Pl+Der/MWN+N+Pl+Gen+Def: ашошкасттнэнь
     ашо+A+Der/MWN+N+Pl+Comp+Px3Pl+Der/MWN+N+Pl+Gen+Def: ашошкасттнэнь
     ашо+A+Der/MWN+N+Sg+Comp+Px3Pl+Der/MWN+N+Pl+Dat+Def: ашошкасттнэнень
     ашо+A+Der/MWN+N+Pl+Comp+Px3Pl+Der/MWN+N+Pl+Dat+Def: ашошкасттнэнень
     ашо+A+Der/MWN+N+Sg+Comp+Px3Pl+Der/MWN+N+Pl+Abl+Def: ашошкасттнэде
     ашо+A+Der/MWN+N+Pl+Comp+Px3Pl+Der/MWN+N+Pl+Abl+Def: ашошкасттнэде
     ашо+A+Der/MWN+N+Sg+Comp+Px3Pl+Der/MWN+N+Pl+Ine+Def: ашошкасттнэсэ
     ашо+A+Der/MWN+N+Pl+Comp+Px3Pl+Der/MWN+N+Pl+Ine+Def: ашошкасттнэсэ
     ашо+A+Der/MWN+N+Sg+Comp+Px3Pl+Der/MWN+N+Pl+Ela+Def: ашошкасттнэстэ
     ашо+A+Der/MWN+N+Pl+Comp+Px3Pl+Der/MWN+N+Pl+Ela+Def: ашошкасттнэстэ
     ашо+A+Der/MWN+N+Sg+Comp+Px3Pl+Der/MWN+N+Pl+Ill+Def: ашошкасттнэс
     ашо+A+Der/MWN+N+Pl+Comp+Px3Pl+Der/MWN+N+Pl+Ill+Def: ашошкасттнэс
     ашо+A+Der/MWN+N+Sg+Comp+Px3Pl+Der/MWN+N+Pl+Prl+Def: ашошкасттнэва
     ашо+A+Der/MWN+N+Pl+Comp+Px3Pl+Der/MWN+N+Pl+Prl+Def: ашошкасттнэва
     ашо+A+Der/MWN+N+Sg+Comp+Px3Pl+Der/MWN+N+Pl+Tra+Def: ашошкасттнэкс
     ашо+A+Der/MWN+N+Pl+Comp+Px3Pl+Der/MWN+N+Pl+Tra+Def: ашошкасттнэкс
     ашо+A+Der/MWN+N+Sg+Comp+Px3Pl+Der/MWN+N+Pl+Lat+Def: ашошкасттнэв
     ашо+A+Der/MWN+N+Pl+Comp+Px3Pl+Der/MWN+N+Pl+Lat+Def: ашошкасттнэв
     ашо+A+Der/MWN+N+Sg+Comp+Px3Pl+Der/MWN+N+Pl+Abe+Def: ашошкасттнэвтеме
     ашо+A+Der/MWN+N+Pl+Comp+Px3Pl+Der/MWN+N+Pl+Abe+Def: ашошкасттнэвтеме
     ашо+A+Der/MWN+N+Sg+Comp+Px3Pl+Der/MWN+N+Pl+Comp+Def: ашошкасттнэшка
     ашо+A+Der/MWN+N+Pl+Comp+Px3Pl+Der/MWN+N+Pl+Comp+Def: ашошкасттнэшка
     ашо+A+Der/MWN+N+Sg+Comp+Px3Pl+Der/MWN+N+Pl+Com+Def: ашошкасттнэнек
     ашо+A+Der/MWN+N+Pl+Comp+Px3Pl+Der/MWN+N+Pl+Com+Def: ашошкасттнэнек
     ашо+A+Der/MWN+N+Sg+Ine+Px3Pl+Der/MWN+N+Sg+Abl+Indef: ашосостто
     ашо+A+Der/MWN+N+Sg+Ine+Px3Pl+Der/MWN+N+Pl+Abl+Indef: ашосостто
     ашо+A+Der/MWN+N+Pl+Ine+Px3Pl+Der/MWN+N+Sg+Abl+Indef: ашосостто
     ашо+A+Der/MWN+N+Pl+Ine+Px3Pl+Der/MWN+N+Pl+Abl+Indef: ашосостто
     ашо+A+Der/MWN+N+Sg+Ine+Px3Pl+Der/MWN+N+Sg+Tra+Indef: ашосостокс
     ашо+A+Der/MWN+N+Sg+Ine+Px3Pl+Der/MWN+N+Pl+Tra+Indef: ашосостокс
     ашо+A+Der/MWN+N+Pl+Ine+Px3Pl+Der/MWN+N+Sg+Tra+Indef: ашосостокс
     ашо+A+Der/MWN+N+Pl+Ine+Px3Pl+Der/MWN+N+Pl+Tra+Indef: ашосостокс
     ашо+A+Der/MWN+N+Sg+Ine+Px3Pl+Der/MWN+N+Sg+Nom+Def: ашосостось
     ашо+A+Der/MWN+N+Pl+Ine+Px3Pl+Der/MWN+N+Sg+Nom+Def: ашосостось
     ашо+A+Der/MWN+N+Sg+Ine+Px3Pl+Der/MWN+N+Sg+Gen+Def: ашосостонть
     ашо+A+Der/MWN+N+Pl+Ine+Px3Pl+Der/MWN+N+Sg+Gen+Def: ашосостонть
     ашо+A+Der/MWN+N+Sg+Ine+Px3Pl+Der/MWN+N+Sg+Dat+Def: ашосостонтень
     ашо+A+Der/MWN+N+Pl+Ine+Px3Pl+Der/MWN+N+Sg+Dat+Def: ашосостонтень
     ашо+A+Der/MWN+N+Sg+Ine+Px3Pl+Der/MWN+N+Sg+Abl+Def: ашососттонть
     ашо+A+Der/MWN+N+Pl+Ine+Px3Pl+Der/MWN+N+Sg+Abl+Def: ашососттонть
     ашо+A+Der/MWN+N+Sg+Ine+Px3Pl+Der/MWN+N+Sg+Ine+Def: ашосостсонть
     ашо+A+Der/MWN+N+Pl+Ine+Px3Pl+Der/MWN+N+Sg+Ine+Def: ашосостсонть
     ашо+A+Der/MWN+N+Sg+Ine+Px3Pl+Der/MWN+N+Sg+Ela+Def: ашосостстонть
     ашо+A+Der/MWN+N+Pl+Ine+Px3Pl+Der/MWN+N+Sg+Ela+Def: ашосостстонть
     ашо+A+Der/MWN+N+Sg+Ine+Px3Pl+Der/MWN+N+Sg+Prl+Def: ашосостканть
     ашо+A+Der/MWN+N+Pl+Ine+Px3Pl+Der/MWN+N+Sg+Prl+Def: ашосостканть
     ашо+A+Der/MWN+N+Sg+Ine+Px3Pl+Der/MWN+N+Sg+Abe+Def: ашосостоксонть
     ашо+A+Der/MWN+N+Pl+Ine+Px3Pl+Der/MWN+N+Sg+Abe+Def: ашосостоксонть
     ашо+A+Der/MWN+N+Sg+Ine+Px3Pl+Der/MWN+N+Sg+Comp+Def: ашосостошканть
     ашо+A+Der/MWN+N+Pl+Ine+Px3Pl+Der/MWN+N+Sg+Comp+Def: ашосостошканть
     ашо+A+Der/MWN+N+Sg+Ine+Px3Pl+Der/MWN+N+Sg+Tra+Def: ашосостоксонть
     ашо+A+Der/MWN+N+Pl+Ine+Px3Pl+Der/MWN+N+Sg+Tra+Def: ашосостоксонть
     ашо+A+Der/MWN+N+Sg+Ine+Px3Pl+Der/MWN+N+Pl+Nom+Def: ашососттнэ
     ашо+A+Der/MWN+N+Pl+Ine+Px3Pl+Der/MWN+N+Pl+Nom+Def: ашососттнэ
     ашо+A+Der/MWN+N+Sg+Ine+Px3Pl+Der/MWN+N+Pl+Gen+Def: ашососттнэнь
     ашо+A+Der/MWN+N+Pl+Ine+Px3Pl+Der/MWN+N+Pl+Gen+Def: ашососттнэнь
     ашо+A+Der/MWN+N+Sg+Ine+Px3Pl+Der/MWN+N+Pl+Dat+Def: ашососттнэнень
     ашо+A+Der/MWN+N+Pl+Ine+Px3Pl+Der/MWN+N+Pl+Dat+Def: ашососттнэнень
     ашо+A+Der/MWN+N+Sg+Ine+Px3Pl+Der/MWN+N+Pl+Abl+Def: ашососттнэде
     ашо+A+Der/MWN+N+Pl+Ine+Px3Pl+Der/MWN+N+Pl+Abl+Def: ашососттнэде
     ашо+A+Der/MWN+N+Sg+Ine+Px3Pl+Der/MWN+N+Pl+Ine+Def: ашососттнэсэ
     ашо+A+Der/MWN+N+Pl+Ine+Px3Pl+Der/MWN+N+Pl+Ine+Def: ашососттнэсэ
     ашо+A+Der/MWN+N+Sg+Ine+Px3Pl+Der/MWN+N+Pl+Ela+Def: ашососттнэстэ
     ашо+A+Der/MWN+N+Pl+Ine+Px3Pl+Der/MWN+N+Pl+Ela+Def: ашососттнэстэ
     ашо+A+Der/MWN+N+Sg+Ine+Px3Pl+Der/MWN+N+Pl+Ill+Def: ашососттнэс
     ашо+A+Der/MWN+N+Pl+Ine+Px3Pl+Der/MWN+N+Pl+Ill+Def: ашососттнэс
     ашо+A+Der/MWN+N+Sg+Ine+Px3Pl+Der/MWN+N+Pl+Prl+Def: ашососттнэва
     ашо+A+Der/MWN+N+Pl+Ine+Px3Pl+Der/MWN+N+Pl+Prl+Def: ашососттнэва
     ашо+A+Der/MWN+N+Sg+Ine+Px3Pl+Der/MWN+N+Pl+Tra+Def: ашососттнэкс
     ашо+A+Der/MWN+N+Pl+Ine+Px3Pl+Der/MWN+N+Pl+Tra+Def: ашососттнэкс
     ашо+A+Der/MWN+N+Sg+Ine+Px3Pl+Der/MWN+N+Pl+Lat+Def: ашососттнэв
     ашо+A+Der/MWN+N+Pl+Ine+Px3Pl+Der/MWN+N+Pl+Lat+Def: ашососттнэв
     ашо+A+Der/MWN+N+Sg+Ine+Px3Pl+Der/MWN+N+Pl+Abe+Def: ашососттнэвтеме
     ашо+A+Der/MWN+N+Pl+Ine+Px3Pl+Der/MWN+N+Pl+Abe+Def: ашососттнэвтеме
     ашо+A+Der/MWN+N+Sg+Ine+Px3Pl+Der/MWN+N+Pl+Comp+Def: ашососттнэшка
     ашо+A+Der/MWN+N+Pl+Ine+Px3Pl+Der/MWN+N+Pl+Comp+Def: ашососттнэшка
     ашо+A+Der/MWN+N+Sg+Ine+Px3Pl+Der/MWN+N+Pl+Com+Def: ашососттнэнек
     ашо+A+Der/MWN+N+Pl+Ine+Px3Pl+Der/MWN+N+Pl+Com+Def: ашососттнэнек
     ашо+A+Der/MWN+N+Sg+Ela+Px3Pl+Der/MWN+N+Sg+Abl+Indef: ашостостто
     ашо+A+Der/MWN+N+Sg+Ela+Px3Pl+Der/MWN+N+Pl+Abl+Indef: ашостостто
     ашо+A+Der/MWN+N+Pl+Ela+Px3Pl+Der/MWN+N+Sg+Abl+Indef: ашостостто
     ашо+A+Der/MWN+N+Pl+Ela+Px3Pl+Der/MWN+N+Pl+Abl+Indef: ашостостто
     ашо+A+Der/MWN+N+Sg+Ela+Px3Pl+Der/MWN+N+Sg+Tra+Indef: ашостостокс
     ашо+A+Der/MWN+N+Sg+Ela+Px3Pl+Der/MWN+N+Pl+Tra+Indef: ашостостокс
     ашо+A+Der/MWN+N+Pl+Ela+Px3Pl+Der/MWN+N+Sg+Tra+Indef: ашостостокс
     ашо+A+Der/MWN+N+Pl+Ela+Px3Pl+Der/MWN+N+Pl+Tra+Indef: ашостостокс
     ашо+A+Der/MWN+N+Sg+Ela+Px3Pl+Der/MWN+N+Sg+Nom+Def: ашостостось
     ашо+A+Der/MWN+N+Pl+Ela+Px3Pl+Der/MWN+N+Sg+Nom+Def: ашостостось
     ашо+A+Der/MWN+N+Sg+Ela+Px3Pl+Der/MWN+N+Sg+Gen+Def: ашостостонть
     ашо+A+Der/MWN+N+Pl+Ela+Px3Pl+Der/MWN+N+Sg+Gen+Def: ашостостонть
     ашо+A+Der/MWN+N+Sg+Ela+Px3Pl+Der/MWN+N+Sg+Dat+Def: ашостостонтень
     ашо+A+Der/MWN+N+Pl+Ela+Px3Pl+Der/MWN+N+Sg+Dat+Def: ашостостонтень
     ашо+A+Der/MWN+N+Sg+Ela+Px3Pl+Der/MWN+N+Sg+Abl+Def: ашостосттонть
     ашо+A+Der/MWN+N+Pl+Ela+Px3Pl+Der/MWN+N+Sg+Abl+Def: ашостосттонть
     ашо+A+Der/MWN+N+Sg+Ela+Px3Pl+Der/MWN+N+Sg+Ine+Def: ашостостсонть
     ашо+A+Der/MWN+N+Pl+Ela+Px3Pl+Der/MWN+N+Sg+Ine+Def: ашостостсонть
     ашо+A+Der/MWN+N+Sg+Ela+Px3Pl+Der/MWN+N+Sg+Ela+Def: ашостостстонть
     ашо+A+Der/MWN+N+Pl+Ela+Px3Pl+Der/MWN+N+Sg+Ela+Def: ашостостстонть
     ашо+A+Der/MWN+N+Sg+Ela+Px3Pl+Der/MWN+N+Sg+Prl+Def: ашостостканть
     ашо+A+Der/MWN+N+Pl+Ela+Px3Pl+Der/MWN+N+Sg+Prl+Def: ашостостканть
     ашо+A+Der/MWN+N+Sg+Ela+Px3Pl+Der/MWN+N+Sg+Abe+Def: ашостостоксонть
     ашо+A+Der/MWN+N+Pl+Ela+Px3Pl+Der/MWN+N+Sg+Abe+Def: ашостостоксонть
     ашо+A+Der/MWN+N+Sg+Ela+Px3Pl+Der/MWN+N+Sg+Comp+Def: ашостостошканть
     ашо+A+Der/MWN+N+Pl+Ela+Px3Pl+Der/MWN+N+Sg+Comp+Def: ашостостошканть
     ашо+A+Der/MWN+N+Sg+Ela+Px3Pl+Der/MWN+N+Sg+Tra+Def: ашостостоксонть
     ашо+A+Der/MWN+N+Pl+Ela+Px3Pl+Der/MWN+N+Sg+Tra+Def: ашостостоксонть
     ашо+A+Der/MWN+N+Sg+Ela+Px3Pl+Der/MWN+N+Pl+Nom+Def: ашостосттнэ
     ашо+A+Der/MWN+N+Pl+Ela+Px3Pl+Der/MWN+N+Pl+Nom+Def: ашостосттнэ
     ашо+A+Der/MWN+N+Sg+Ela+Px3Pl+Der/MWN+N+Pl+Gen+Def: ашостосттнэнь
     ашо+A+Der/MWN+N+Pl+Ela+Px3Pl+Der/MWN+N+Pl+Gen+Def: ашостосттнэнь
     ашо+A+Der/MWN+N+Sg+Ela+Px3Pl+Der/MWN+N+Pl+Dat+Def: ашостосттнэнень
     ашо+A+Der/MWN+N+Pl+Ela+Px3Pl+Der/MWN+N+Pl+Dat+Def: ашостосттнэнень
     ашо+A+Der/MWN+N+Sg+Ela+Px3Pl+Der/MWN+N+Pl+Abl+Def: ашостосттнэде
     ашо+A+Der/MWN+N+Pl+Ela+Px3Pl+Der/MWN+N+Pl+Abl+Def: ашостосттнэде
     ашо+A+Der/MWN+N+Sg+Ela+Px3Pl+Der/MWN+N+Pl+Ine+Def: ашостосттнэсэ
     ашо+A+Der/MWN+N+Pl+Ela+Px3Pl+Der/MWN+N+Pl+Ine+Def: ашостосттнэсэ
     ашо+A+Der/MWN+N+Sg+Ela+Px3Pl+Der/MWN+N+Pl+Ela+Def: ашостосттнэстэ
     ашо+A+Der/MWN+N+Pl+Ela+Px3Pl+Der/MWN+N+Pl+Ela+Def: ашостосттнэстэ
     ашо+A+Der/MWN+N+Sg+Ela+Px3Pl+Der/MWN+N+Pl+Ill+Def: ашостосттнэс
     ашо+A+Der/MWN+N+Pl+Ela+Px3Pl+Der/MWN+N+Pl+Ill+Def: ашостосттнэс
     ашо+A+Der/MWN+N+Sg+Ela+Px3Pl+Der/MWN+N+Pl+Prl+Def: ашостосттнэва
     ашо+A+Der/MWN+N+Pl+Ela+Px3Pl+Der/MWN+N+Pl+Prl+Def: ашостосттнэва
     ашо+A+Der/MWN+N+Sg+Ela+Px3Pl+Der/MWN+N+Pl+Tra+Def: ашостосттнэкс
     ашо+A+Der/MWN+N+Pl+Ela+Px3Pl+Der/MWN+N+Pl+Tra+Def: ашостосттнэкс
     ашо+A+Der/MWN+N+Sg+Ela+Px3Pl+Der/MWN+N+Pl+Lat+Def: ашостосттнэв
     ашо+A+Der/MWN+N+Pl+Ela+Px3Pl+Der/MWN+N+Pl+Lat+Def: ашостосттнэв
     ашо+A+Der/MWN+N+Sg+Ela+Px3Pl+Der/MWN+N+Pl+Abe+Def: ашостосттнэвтеме
     ашо+A+Der/MWN+N+Pl+Ela+Px3Pl+Der/MWN+N+Pl+Abe+Def: ашостосттнэвтеме
     ашо+A+Der/MWN+N+Sg+Ela+Px3Pl+Der/MWN+N+Pl+Comp+Def: ашостосттнэшка
     ашо+A+Der/MWN+N+Pl+Ela+Px3Pl+Der/MWN+N+Pl+Comp+Def: ашостосттнэшка
     ашо+A+Der/MWN+N+Sg+Ela+Px3Pl+Der/MWN+N+Pl+Com+Def: ашостосттнэнек
     ашо+A+Der/MWN+N+Pl+Ela+Px3Pl+Der/MWN+N+Pl+Com+Def: ашостосттнэнек
     ашо+A+Der/MWN+N+Sg+Prl+Px3Pl+Der/MWN+N+Sg+Abl+Indef: ашовастто
     ашо+A+Der/MWN+N+Sg+Prl+Px3Pl+Der/MWN+N+Pl+Abl+Indef: ашовастто
     ашо+A+Der/MWN+N+Pl+Prl+Px3Pl+Der/MWN+N+Sg+Abl+Indef: ашовастто
     ашо+A+Der/MWN+N+Pl+Prl+Px3Pl+Der/MWN+N+Pl+Abl+Indef: ашовастто
     ашо+A+Der/MWN+N+Sg+Prl+Px3Pl+Der/MWN+N+Sg+Tra+Indef: ашовастокс
     ашо+A+Der/MWN+N+Sg+Prl+Px3Pl+Der/MWN+N+Pl+Tra+Indef: ашовастокс
     ашо+A+Der/MWN+N+Pl+Prl+Px3Pl+Der/MWN+N+Sg+Tra+Indef: ашовастокс
     ашо+A+Der/MWN+N+Pl+Prl+Px3Pl+Der/MWN+N+Pl+Tra+Indef: ашовастокс
     ашо+A+Der/MWN+N+Sg+Prl+Px3Pl+Der/MWN+N+Sg+Nom+Def: ашовастось
     ашо+A+Der/MWN+N+Pl+Prl+Px3Pl+Der/MWN+N+Sg+Nom+Def: ашовастось
     ашо+A+Der/MWN+N+Sg+Prl+Px3Pl+Der/MWN+N+Sg+Gen+Def: ашовастонть
     ашо+A+Der/MWN+N+Pl+Prl+Px3Pl+Der/MWN+N+Sg+Gen+Def: ашовастонть
     ашо+A+Der/MWN+N+Sg+Prl+Px3Pl+Der/MWN+N+Sg+Dat+Def: ашовастонтень
     ашо+A+Der/MWN+N+Pl+Prl+Px3Pl+Der/MWN+N+Sg+Dat+Def: ашовастонтень
     ашо+A+Der/MWN+N+Sg+Prl+Px3Pl+Der/MWN+N+Sg+Abl+Def: ашовасттонть
     ашо+A+Der/MWN+N+Pl+Prl+Px3Pl+Der/MWN+N+Sg+Abl+Def: ашовасттонть
     ашо+A+Der/MWN+N+Sg+Prl+Px3Pl+Der/MWN+N+Sg+Ine+Def: ашовастсонть
     ашо+A+Der/MWN+N+Pl+Prl+Px3Pl+Der/MWN+N+Sg+Ine+Def: ашовастсонть
     ашо+A+Der/MWN+N+Sg+Prl+Px3Pl+Der/MWN+N+Sg+Ela+Def: ашовастстонть
     ашо+A+Der/MWN+N+Pl+Prl+Px3Pl+Der/MWN+N+Sg+Ela+Def: ашовастстонть
     ашо+A+Der/MWN+N+Sg+Prl+Px3Pl+Der/MWN+N+Sg+Prl+Def: ашовастканть
     ашо+A+Der/MWN+N+Pl+Prl+Px3Pl+Der/MWN+N+Sg+Prl+Def: ашовастканть
     ашо+A+Der/MWN+N+Sg+Prl+Px3Pl+Der/MWN+N+Sg+Abe+Def: ашовастоксонть
     ашо+A+Der/MWN+N+Pl+Prl+Px3Pl+Der/MWN+N+Sg+Abe+Def: ашовастоксонть
     ашо+A+Der/MWN+N+Sg+Prl+Px3Pl+Der/MWN+N+Sg+Comp+Def: ашовастошканть
     ашо+A+Der/MWN+N+Pl+Prl+Px3Pl+Der/MWN+N+Sg+Comp+Def: ашовастошканть
     ашо+A+Der/MWN+N+Sg+Prl+Px3Pl+Der/MWN+N+Sg+Tra+Def: ашовастоксонть
     ашо+A+Der/MWN+N+Pl+Prl+Px3Pl+Der/MWN+N+Sg+Tra+Def: ашовастоксонть
     ашо+A+Der/MWN+N+Sg+Prl+Px3Pl+Der/MWN+N+Pl+Nom+Def: ашовасттнэ
     ашо+A+Der/MWN+N+Pl+Prl+Px3Pl+Der/MWN+N+Pl+Nom+Def: ашовасттнэ
     ашо+A+Der/MWN+N+Sg+Prl+Px3Pl+Der/MWN+N+Pl+Gen+Def: ашовасттнэнь
     ашо+A+Der/MWN+N+Pl+Prl+Px3Pl+Der/MWN+N+Pl+Gen+Def: ашовасттнэнь
     ашо+A+Der/MWN+N+Sg+Prl+Px3Pl+Der/MWN+N+Pl+Dat+Def: ашовасттнэнень
     ашо+A+Der/MWN+N+Pl+Prl+Px3Pl+Der/MWN+N+Pl+Dat+Def: ашовасттнэнень
     ашо+A+Der/MWN+N+Sg+Prl+Px3Pl+Der/MWN+N+Pl+Abl+Def: ашовасттнэде
     ашо+A+Der/MWN+N+Pl+Prl+Px3Pl+Der/MWN+N+Pl+Abl+Def: ашовасттнэде
     ашо+A+Der/MWN+N+Sg+Prl+Px3Pl+Der/MWN+N+Pl+Ine+Def: ашовасттнэсэ
     ашо+A+Der/MWN+N+Pl+Prl+Px3Pl+Der/MWN+N+Pl+Ine+Def: ашовасттнэсэ
     ашо+A+Der/MWN+N+Sg+Prl+Px3Pl+Der/MWN+N+Pl+Ela+Def: ашовасттнэстэ
     ашо+A+Der/MWN+N+Pl+Prl+Px3Pl+Der/MWN+N+Pl+Ela+Def: ашовасттнэстэ
     ашо+A+Der/MWN+N+Sg+Prl+Px3Pl+Der/MWN+N+Pl+Ill+Def: ашовасттнэс
     ашо+A+Der/MWN+N+Pl+Prl+Px3Pl+Der/MWN+N+Pl+Ill+Def: ашовасттнэс
     ашо+A+Der/MWN+N+Sg+Prl+Px3Pl+Der/MWN+N+Pl+Prl+Def: ашовасттнэва
     ашо+A+Der/MWN+N+Pl+Prl+Px3Pl+Der/MWN+N+Pl+Prl+Def: ашовасттнэва
     ашо+A+Der/MWN+N+Sg+Prl+Px3Pl+Der/MWN+N+Pl+Tra+Def: ашовасттнэкс
     ашо+A+Der/MWN+N+Pl+Prl+Px3Pl+Der/MWN+N+Pl+Tra+Def: ашовасттнэкс
     ашо+A+Der/MWN+N+Sg+Prl+Px3Pl+Der/MWN+N+Pl+Lat+Def: ашовасттнэв
     ашо+A+Der/MWN+N+Pl+Prl+Px3Pl+Der/MWN+N+Pl+Lat+Def: ашовасттнэв
     ашо+A+Der/MWN+N+Sg+Prl+Px3Pl+Der/MWN+N+Pl+Abe+Def: ашовасттнэвтеме
     ашо+A+Der/MWN+N+Pl+Prl+Px3Pl+Der/MWN+N+Pl+Abe+Def: ашовасттнэвтеме
     ашо+A+Der/MWN+N+Sg+Prl+Px3Pl+Der/MWN+N+Pl+Comp+Def: ашовасттнэшка
     ашо+A+Der/MWN+N+Pl+Prl+Px3Pl+Der/MWN+N+Pl+Comp+Def: ашовасттнэшка
     ашо+A+Der/MWN+N+Sg+Prl+Px3Pl+Der/MWN+N+Pl+Com+Def: ашовасттнэнек
     ашо+A+Der/MWN+N+Pl+Prl+Px3Pl+Der/MWN+N+Pl+Com+Def: ашовасттнэнек
     ашо+A+Der/MWN+N+Sg+Gen+Px1Pl+Der/Dem+Der/MWN+N+Sg+Abl+Indef: ашонокседе
     ашо+A+Der/MWN+N+Pl+Gen+Px1Pl+Der/Dem+Der/MWN+N+Sg+Abl+Indef: ашонокседе
     ашо+A+Der/MWN+N+Sg+Gen+Px1Pl+Der/Dem+Der/MWN+N+Sg+Tra+Indef: ашоноксекс
     ашо+A+Der/MWN+N+Pl+Gen+Px1Pl+Der/Dem+Der/MWN+N+Sg+Tra+Indef: ашоноксекс
     ашо+A+Der/MWN+N+Sg+Gen+Px1Pl+Der/Dem+Der/MWN+N+Sg+Nom+Def: ашоноксесь
     ашо+A+Der/MWN+N+Pl+Gen+Px1Pl+Der/Dem+Der/MWN+N+Sg+Nom+Def: ашоноксесь
     ашо+A+Der/MWN+N+Sg+Gen+Px1Pl+Der/Dem+Der/MWN+N+Sg+Gen+Def: ашоноксенть
     ашо+A+Der/MWN+N+Pl+Gen+Px1Pl+Der/Dem+Der/MWN+N+Sg+Gen+Def: ашоноксенть
     ашо+A+Der/MWN+N+Sg+Gen+Px1Pl+Der/Dem+Der/MWN+N+Sg+Dat+Def: ашоноксентень
     ашо+A+Der/MWN+N+Pl+Gen+Px1Pl+Der/Dem+Der/MWN+N+Sg+Dat+Def: ашоноксентень
     ашо+A+Der/MWN+N+Sg+Gen+Px1Pl+Der/Dem+Der/MWN+N+Sg+Abl+Def: ашонокседенть
     ашо+A+Der/MWN+N+Pl+Gen+Px1Pl+Der/Dem+Der/MWN+N+Sg+Abl+Def: ашонокседенть
     ашо+A+Der/MWN+N+Sg+Gen+Px1Pl+Der/Dem+Der/MWN+N+Sg+Ine+Def: ашоноксесэнть
     ашо+A+Der/MWN+N+Pl+Gen+Px1Pl+Der/Dem+Der/MWN+N+Sg+Ine+Def: ашоноксесэнть
     ашо+A+Der/MWN+N+Sg+Gen+Px1Pl+Der/Dem+Der/MWN+N+Sg+Ela+Def: ашоноксестэнть
     ашо+A+Der/MWN+N+Pl+Gen+Px1Pl+Der/Dem+Der/MWN+N+Sg+Ela+Def: ашоноксестэнть
     ашо+A+Der/MWN+N+Sg+Gen+Px1Pl+Der/Dem+Der/MWN+N+Sg+Prl+Def: ашоноксеванть
     ашо+A+Der/MWN+N+Pl+Gen+Px1Pl+Der/Dem+Der/MWN+N+Sg+Prl+Def: ашоноксеванть
     ашо+A+Der/MWN+N+Sg+Gen+Px1Pl+Der/Dem+Der/MWN+N+Sg+Abe+Def: ашоноксевтементь
     ашо+A+Der/MWN+N+Pl+Gen+Px1Pl+Der/Dem+Der/MWN+N+Sg+Abe+Def: ашоноксевтементь
     ашо+A+Der/MWN+N+Sg+Gen+Px1Pl+Der/Dem+Der/MWN+N+Sg+Comp+Def: ашоноксевтомонть
     ашо+A+Der/MWN+N+Pl+Gen+Px1Pl+Der/Dem+Der/MWN+N+Sg+Comp+Def: ашоноксевтомонть
     ашо+A+Der/MWN+N+Sg+Gen+Px1Pl+Der/Dem+Der/MWN+N+Sg+Tra+Def: ашоноксексэнть
     ашо+A+Der/MWN+N+Pl+Gen+Px1Pl+Der/Dem+Der/MWN+N+Sg+Tra+Def: ашоноксексэнть
     ашо+A+Der/MWN+N+Sg+Gen+Px1Pl+Der/Dem+Der/MWN+N+Pl+Nom+Def: ашоноксетне
     ашо+A+Der/MWN+N+Pl+Gen+Px1Pl+Der/Dem+Der/MWN+N+Pl+Nom+Def: ашоноксетне
     ашо+A+Der/MWN+N+Sg+Gen+Px1Pl+Der/Dem+Der/MWN+N+Pl+Gen+Def: ашоноксетнень
     ашо+A+Der/MWN+N+Pl+Gen+Px1Pl+Der/Dem+Der/MWN+N+Pl+Gen+Def: ашоноксетнень
     ашо+A+Der/MWN+N+Sg+Gen+Px1Pl+Der/Dem+Der/MWN+N+Pl+Dat+Def: ашоноксетненень
     ашо+A+Der/MWN+N+Pl+Gen+Px1Pl+Der/Dem+Der/MWN+N+Pl+Dat+Def: ашоноксетненень
     ашо+A+Der/MWN+N+Sg+Gen+Px1Pl+Der/Dem+Der/MWN+N+Pl+Abl+Def: ашоноксетнеде
     ашо+A+Der/MWN+N+Pl+Gen+Px1Pl+Der/Dem+Der/MWN+N+Pl+Abl+Def: ашоноксетнеде
     ашо+A+Der/MWN+N+Sg+Gen+Px1Pl+Der/Dem+Der/MWN+N+Pl+Ine+Def: ашоноксетнесэ
     ашо+A+Der/MWN+N+Pl+Gen+Px1Pl+Der/Dem+Der/MWN+N+Pl+Ine+Def: ашоноксетнесэ
     ашо+A+Der/MWN+N+Sg+Gen+Px1Pl+Der/Dem+Der/MWN+N+Pl+Ela+Def: ашоноксетнестэ
     ашо+A+Der/MWN+N+Pl+Gen+Px1Pl+Der/Dem+Der/MWN+N+Pl+Ela+Def: ашоноксетнестэ
     ашо+A+Der/MWN+N+Sg+Gen+Px1Pl+Der/Dem+Der/MWN+N+Pl+Ill+Def: ашоноксетнес
     ашо+A+Der/MWN+N+Pl+Gen+Px1Pl+Der/Dem+Der/MWN+N+Pl+Ill+Def: ашоноксетнес
     ашо+A+Der/MWN+N+Sg+Gen+Px1Pl+Der/Dem+Der/MWN+N+Pl+Tra+Def: ашоноксетнева
     ашо+A+Der/MWN+N+Pl+Gen+Px1Pl+Der/Dem+Der/MWN+N+Pl+Tra+Def: ашоноксетнева
     ашо+A+Der/MWN+N+Sg+Gen+Px1Pl+Der/Dem+Der/MWN+N+Pl+Tra+Def: ашоноксетнекс
     ашо+A+Der/MWN+N+Pl+Gen+Px1Pl+Der/Dem+Der/MWN+N+Pl+Tra+Def: ашоноксетнекс
     ашо+A+Der/MWN+N+Sg+Gen+Px1Pl+Der/Dem+Der/MWN+N+Pl+Lat+Def: ашоноксетнев
     ашо+A+Der/MWN+N+Pl+Gen+Px1Pl+Der/Dem+Der/MWN+N+Pl+Lat+Def: ашоноксетнев
     ашо+A+Der/MWN+N+Sg+Gen+Px1Pl+Der/Dem+Der/MWN+N+Pl+Abe+Def: ашоноксетневтеме
     ашо+A+Der/MWN+N+Pl+Gen+Px1Pl+Der/Dem+Der/MWN+N+Pl+Abe+Def: ашоноксетневтеме
     ашо+A+Der/MWN+N+Sg+Gen+Px1Pl+Der/Dem+Der/MWN+N+Pl+Comp+Def: ашоноксетнешка
     ашо+A+Der/MWN+N+Pl+Gen+Px1Pl+Der/Dem+Der/MWN+N+Pl+Comp+Def: ашоноксетнешка
     ашо+A+Der/MWN+N+Sg+Gen+Px1Pl+Der/Dem+Der/MWN+N+Pl+Com+Def: ашоноксетненек
     ашо+A+Der/MWN+N+Pl+Gen+Px1Pl+Der/Dem+Der/MWN+N+Pl+Com+Def: ашоноксетненек
     ашо+A+Der/MWN+N+Sg+Abe+Px1Pl+Der/Dem+Der/MWN+N+Sg+Abl+Indef: ашовтомонокседе
     ашо+A+Der/MWN+N+Pl+Abe+Px1Pl+Der/Dem+Der/MWN+N+Sg+Abl+Indef: ашовтомонокседе
     ашо+A+Der/MWN+N+Sg+Abe+Px1Pl+Der/Dem+Der/MWN+N+Sg+Tra+Indef: ашовтомоноксекс
     ашо+A+Der/MWN+N+Pl+Abe+Px1Pl+Der/Dem+Der/MWN+N+Sg+Tra+Indef: ашовтомоноксекс
     ашо+A+Der/MWN+N+Sg+Abe+Px1Pl+Der/Dem+Der/MWN+N+Sg+Nom+Def: ашовтомоноксесь
     ашо+A+Der/MWN+N+Pl+Abe+Px1Pl+Der/Dem+Der/MWN+N+Sg+Nom+Def: ашовтомоноксесь
     ашо+A+Der/MWN+N+Sg+Abe+Px1Pl+Der/Dem+Der/MWN+N+Sg+Gen+Def: ашовтомоноксенть
     ашо+A+Der/MWN+N+Pl+Abe+Px1Pl+Der/Dem+Der/MWN+N+Sg+Gen+Def: ашовтомоноксенть
     ашо+A+Der/MWN+N+Sg+Abe+Px1Pl+Der/Dem+Der/MWN+N+Sg+Dat+Def: ашовтомоноксентень
     ашо+A+Der/MWN+N+Pl+Abe+Px1Pl+Der/Dem+Der/MWN+N+Sg+Dat+Def: ашовтомоноксентень
     ашо+A+Der/MWN+N+Sg+Abe+Px1Pl+Der/Dem+Der/MWN+N+Sg+Abl+Def: ашовтомонокседенть
     ашо+A+Der/MWN+N+Pl+Abe+Px1Pl+Der/Dem+Der/MWN+N+Sg+Abl+Def: ашовтомонокседенть
     ашо+A+Der/MWN+N+Sg+Abe+Px1Pl+Der/Dem+Der/MWN+N+Sg+Ine+Def: ашовтомоноксесэнть
     ашо+A+Der/MWN+N+Pl+Abe+Px1Pl+Der/Dem+Der/MWN+N+Sg+Ine+Def: ашовтомоноксесэнть
     ашо+A+Der/MWN+N+Sg+Abe+Px1Pl+Der/Dem+Der/MWN+N+Sg+Ela+Def: ашовтомоноксестэнть
     ашо+A+Der/MWN+N+Pl+Abe+Px1Pl+Der/Dem+Der/MWN+N+Sg+Ela+Def: ашовтомоноксестэнть
     ашо+A+Der/MWN+N+Sg+Abe+Px1Pl+Der/Dem+Der/MWN+N+Sg+Prl+Def: ашовтомоноксеванть
     ашо+A+Der/MWN+N+Pl+Abe+Px1Pl+Der/Dem+Der/MWN+N+Sg+Prl+Def: ашовтомоноксеванть
     ашо+A+Der/MWN+N+Sg+Abe+Px1Pl+Der/Dem+Der/MWN+N+Sg+Abe+Def: ашовтомоноксевтементь
     ашо+A+Der/MWN+N+Pl+Abe+Px1Pl+Der/Dem+Der/MWN+N+Sg+Abe+Def: ашовтомоноксевтементь
     ашо+A+Der/MWN+N+Sg+Abe+Px1Pl+Der/Dem+Der/MWN+N+Sg+Comp+Def: ашовтомоноксевтомонть
     ашо+A+Der/MWN+N+Pl+Abe+Px1Pl+Der/Dem+Der/MWN+N+Sg+Comp+Def: ашовтомоноксевтомонть
     ашо+A+Der/MWN+N+Sg+Abe+Px1Pl+Der/Dem+Der/MWN+N+Sg+Tra+Def: ашовтомоноксексэнть
     ашо+A+Der/MWN+N+Pl+Abe+Px1Pl+Der/Dem+Der/MWN+N+Sg+Tra+Def: ашовтомоноксексэнть
     ашо+A+Der/MWN+N+Sg+Abe+Px1Pl+Der/Dem+Der/MWN+N+Pl+Nom+Def: ашовтомоноксетне
     ашо+A+Der/MWN+N+Pl+Abe+Px1Pl+Der/Dem+Der/MWN+N+Pl+Nom+Def: ашовтомоноксетне
     ашо+A+Der/MWN+N+Sg+Abe+Px1Pl+Der/Dem+Der/MWN+N+Pl+Gen+Def: ашовтомоноксетнень
     ашо+A+Der/MWN+N+Pl+Abe+Px1Pl+Der/Dem+Der/MWN+N+Pl+Gen+Def: ашовтомоноксетнень
     ашо+A+Der/MWN+N+Sg+Abe+Px1Pl+Der/Dem+Der/MWN+N+Pl+Dat+Def: ашовтомоноксетненень
     ашо+A+Der/MWN+N+Pl+Abe+Px1Pl+Der/Dem+Der/MWN+N+Pl+Dat+Def: ашовтомоноксетненень
     ашо+A+Der/MWN+N+Sg+Abe+Px1Pl+Der/Dem+Der/MWN+N+Pl+Abl+Def: ашовтомоноксетнеде
     ашо+A+Der/MWN+N+Pl+Abe+Px1Pl+Der/Dem+Der/MWN+N+Pl+Abl+Def: ашовтомоноксетнеде
     ашо+A+Der/MWN+N+Sg+Abe+Px1Pl+Der/Dem+Der/MWN+N+Pl+Ine+Def: ашовтомоноксетнесэ
     ашо+A+Der/MWN+N+Pl+Abe+Px1Pl+Der/Dem+Der/MWN+N+Pl+Ine+Def: ашовтомоноксетнесэ
     ашо+A+Der/MWN+N+Sg+Abe+Px1Pl+Der/Dem+Der/MWN+N+Pl+Ela+Def: ашовтомоноксетнестэ
     ашо+A+Der/MWN+N+Pl+Abe+Px1Pl+Der/Dem+Der/MWN+N+Pl+Ela+Def: ашовтомоноксетнестэ
     ашо+A+Der/MWN+N+Sg+Abe+Px1Pl+Der/Dem+Der/MWN+N+Pl+Ill+Def: ашовтомоноксетнес
     ашо+A+Der/MWN+N+Pl+Abe+Px1Pl+Der/Dem+Der/MWN+N+Pl+Ill+Def: ашовтомоноксетнес
     ашо+A+Der/MWN+N+Sg+Abe+Px1Pl+Der/Dem+Der/MWN+N+Pl+Tra+Def: ашовтомоноксетнева
     ашо+A+Der/MWN+N+Pl+Abe+Px1Pl+Der/Dem+Der/MWN+N+Pl+Tra+Def: ашовтомоноксетнева
     ашо+A+Der/MWN+N+Sg+Abe+Px1Pl+Der/Dem+Der/MWN+N+Pl+Tra+Def: ашовтомоноксетнекс
     ашо+A+Der/MWN+N+Pl+Abe+Px1Pl+Der/Dem+Der/MWN+N+Pl+Tra+Def: ашовтомоноксетнекс
     ашо+A+Der/MWN+N+Sg+Abe+Px1Pl+Der/Dem+Der/MWN+N+Pl+Lat+Def: ашовтомоноксетнев
     ашо+A+Der/MWN+N+Pl+Abe+Px1Pl+Der/Dem+Der/MWN+N+Pl+Lat+Def: ашовтомоноксетнев
     ашо+A+Der/MWN+N+Sg+Abe+Px1Pl+Der/Dem+Der/MWN+N+Pl+Abe+Def: ашовтомоноксетневтеме
     ашо+A+Der/MWN+N+Pl+Abe+Px1Pl+Der/Dem+Der/MWN+N+Pl+Abe+Def: ашовтомоноксетневтеме
     ашо+A+Der/MWN+N+Sg+Abe+Px1Pl+Der/Dem+Der/MWN+N+Pl+Comp+Def: ашовтомоноксетнешка
     ашо+A+Der/MWN+N+Pl+Abe+Px1Pl+Der/Dem+Der/MWN+N+Pl+Comp+Def: ашовтомоноксетнешка
     ашо+A+Der/MWN+N+Sg+Abe+Px1Pl+Der/Dem+Der/MWN+N+Pl+Com+Def: ашовтомоноксетненек
     ашо+A+Der/MWN+N+Pl+Abe+Px1Pl+Der/Dem+Der/MWN+N+Pl+Com+Def: ашовтомоноксетненек
     ашо+A+Der/MWN+N+Sg+Comp+Px1Pl+Der/Dem+Der/MWN+N+Sg+Abl+Indef: ашошканкседе
     ашо+A+Der/MWN+N+Pl+Comp+Px1Pl+Der/Dem+Der/MWN+N+Sg+Abl+Indef: ашошканкседе
     ашо+A+Der/MWN+N+Sg+Comp+Px1Pl+Der/Dem+Der/MWN+N+Sg+Tra+Indef: ашошканксекс
     ашо+A+Der/MWN+N+Pl+Comp+Px1Pl+Der/Dem+Der/MWN+N+Sg+Tra+Indef: ашошканксекс
     ашо+A+Der/MWN+N+Sg+Comp+Px1Pl+Der/Dem+Der/MWN+N+Sg+Nom+Def: ашошканксесь
     ашо+A+Der/MWN+N+Pl+Comp+Px1Pl+Der/Dem+Der/MWN+N+Sg+Nom+Def: ашошканксесь
     ашо+A+Der/MWN+N+Sg+Comp+Px1Pl+Der/Dem+Der/MWN+N+Sg+Gen+Def: ашошканксенть
     ашо+A+Der/MWN+N+Pl+Comp+Px1Pl+Der/Dem+Der/MWN+N+Sg+Gen+Def: ашошканксенть
     ашо+A+Der/MWN+N+Sg+Comp+Px1Pl+Der/Dem+Der/MWN+N+Sg+Dat+Def: ашошканксентень
     ашо+A+Der/MWN+N+Pl+Comp+Px1Pl+Der/Dem+Der/MWN+N+Sg+Dat+Def: ашошканксентень
     ашо+A+Der/MWN+N+Sg+Comp+Px1Pl+Der/Dem+Der/MWN+N+Sg+Abl+Def: ашошканкседенть
     ашо+A+Der/MWN+N+Pl+Comp+Px1Pl+Der/Dem+Der/MWN+N+Sg+Abl+Def: ашошканкседенть
     ашо+A+Der/MWN+N+Sg+Comp+Px1Pl+Der/Dem+Der/MWN+N+Sg+Ine+Def: ашошканксесэнть
     ашо+A+Der/MWN+N+Pl+Comp+Px1Pl+Der/Dem+Der/MWN+N+Sg+Ine+Def: ашошканксесэнть
     ашо+A+Der/MWN+N+Sg+Comp+Px1Pl+Der/Dem+Der/MWN+N+Sg+Ela+Def: ашошканксестэнть
     ашо+A+Der/MWN+N+Pl+Comp+Px1Pl+Der/Dem+Der/MWN+N+Sg+Ela+Def: ашошканксестэнть
     ашо+A+Der/MWN+N+Sg+Comp+Px1Pl+Der/Dem+Der/MWN+N+Sg+Prl+Def: ашошканксеванть
     ашо+A+Der/MWN+N+Pl+Comp+Px1Pl+Der/Dem+Der/MWN+N+Sg+Prl+Def: ашошканксеванть
     ашо+A+Der/MWN+N+Sg+Comp+Px1Pl+Der/Dem+Der/MWN+N+Sg+Abe+Def: ашошканксевтементь
     ашо+A+Der/MWN+N+Pl+Comp+Px1Pl+Der/Dem+Der/MWN+N+Sg+Abe+Def: ашошканксевтементь
     ашо+A+Der/MWN+N+Sg+Comp+Px1Pl+Der/Dem+Der/MWN+N+Sg+Comp+Def: ашошканксешканть
     ашо+A+Der/MWN+N+Pl+Comp+Px1Pl+Der/Dem+Der/MWN+N+Sg+Comp+Def: ашошканксешканть
     ашо+A+Der/MWN+N+Sg+Comp+Px1Pl+Der/Dem+Der/MWN+N+Sg+Tra+Def: ашошканксексэнть
     ашо+A+Der/MWN+N+Pl+Comp+Px1Pl+Der/Dem+Der/MWN+N+Sg+Tra+Def: ашошканксексэнть
     ашо+A+Der/MWN+N+Sg+Comp+Px1Pl+Der/Dem+Der/MWN+N+Pl+Nom+Def: ашошканксетне
     ашо+A+Der/MWN+N+Pl+Comp+Px1Pl+Der/Dem+Der/MWN+N+Pl+Nom+Def: ашошканксетне
     ашо+A+Der/MWN+N+Sg+Comp+Px1Pl+Der/Dem+Der/MWN+N+Pl+Gen+Def: ашошканксетнень
     ашо+A+Der/MWN+N+Pl+Comp+Px1Pl+Der/Dem+Der/MWN+N+Pl+Gen+Def: ашошканксетнень
     ашо+A+Der/MWN+N+Sg+Comp+Px1Pl+Der/Dem+Der/MWN+N+Pl+Dat+Def: ашошканксетненень
     ашо+A+Der/MWN+N+Pl+Comp+Px1Pl+Der/Dem+Der/MWN+N+Pl+Dat+Def: ашошканксетненень
     ашо+A+Der/MWN+N+Sg+Comp+Px1Pl+Der/Dem+Der/MWN+N+Pl+Abl+Def: ашошканксетнеде
     ашо+A+Der/MWN+N+Pl+Comp+Px1Pl+Der/Dem+Der/MWN+N+Pl+Abl+Def: ашошканксетнеде
     ашо+A+Der/MWN+N+Sg+Comp+Px1Pl+Der/Dem+Der/MWN+N+Pl+Ine+Def: ашошканксетнесэ
     ашо+A+Der/MWN+N+Pl+Comp+Px1Pl+Der/Dem+Der/MWN+N+Pl+Ine+Def: ашошканксетнесэ
     ашо+A+Der/MWN+N+Sg+Comp+Px1Pl+Der/Dem+Der/MWN+N+Pl+Ela+Def: ашошканксетнестэ
     ашо+A+Der/MWN+N+Pl+Comp+Px1Pl+Der/Dem+Der/MWN+N+Pl+Ela+Def: ашошканксетнестэ
     ашо+A+Der/MWN+N+Sg+Comp+Px1Pl+Der/Dem+Der/MWN+N+Pl+Ill+Def: ашошканксетнес
     ашо+A+Der/MWN+N+Pl+Comp+Px1Pl+Der/Dem+Der/MWN+N+Pl+Ill+Def: ашошканксетнес
     ашо+A+Der/MWN+N+Sg+Comp+Px1Pl+Der/Dem+Der/MWN+N+Pl+Tra+Def: ашошканксетнева
     ашо+A+Der/MWN+N+Pl+Comp+Px1Pl+Der/Dem+Der/MWN+N+Pl+Tra+Def: ашошканксетнева
     ашо+A+Der/MWN+N+Sg+Comp+Px1Pl+Der/Dem+Der/MWN+N+Pl+Tra+Def: ашошканксетнекс
     ашо+A+Der/MWN+N+Pl+Comp+Px1Pl+Der/Dem+Der/MWN+N+Pl+Tra+Def: ашошканксетнекс
     ашо+A+Der/MWN+N+Sg+Comp+Px1Pl+Der/Dem+Der/MWN+N+Pl+Lat+Def: ашошканксетнев
     ашо+A+Der/MWN+N+Pl+Comp+Px1Pl+Der/Dem+Der/MWN+N+Pl+Lat+Def: ашошканксетнев
     ашо+A+Der/MWN+N+Sg+Comp+Px1Pl+Der/Dem+Der/MWN+N+Pl+Abe+Def: ашошканксетневтеме
     ашо+A+Der/MWN+N+Pl+Comp+Px1Pl+Der/Dem+Der/MWN+N+Pl+Abe+Def: ашошканксетневтеме
     ашо+A+Der/MWN+N+Sg+Comp+Px1Pl+Der/Dem+Der/MWN+N+Pl+Comp+Def: ашошканксетнешка
     ашо+A+Der/MWN+N+Pl+Comp+Px1Pl+Der/Dem+Der/MWN+N+Pl+Comp+Def: ашошканксетнешка
     ашо+A+Der/MWN+N+Sg+Comp+Px1Pl+Der/Dem+Der/MWN+N+Pl+Com+Def: ашошканксетненек
     ашо+A+Der/MWN+N+Pl+Comp+Px1Pl+Der/Dem+Der/MWN+N+Pl+Com+Def: ашошканксетненек
     ашо+A+Der/MWN+N+Sg+Ine+Px1Pl+Der/Dem+Der/MWN+N+Sg+Abl+Indef: ашосонокседе
     ашо+A+Der/MWN+N+Pl+Ine+Px1Pl+Der/Dem+Der/MWN+N+Sg+Abl+Indef: ашосонокседе
     ашо+A+Der/MWN+N+Sg+Ine+Px1Pl+Der/Dem+Der/MWN+N+Sg+Tra+Indef: ашосоноксекс
     ашо+A+Der/MWN+N+Pl+Ine+Px1Pl+Der/Dem+Der/MWN+N+Sg+Tra+Indef: ашосоноксекс
     ашо+A+Der/MWN+N+Sg+Ine+Px1Pl+Der/Dem+Der/MWN+N+Sg+Nom+Def: ашосоноксесь
     ашо+A+Der/MWN+N+Pl+Ine+Px1Pl+Der/Dem+Der/MWN+N+Sg+Nom+Def: ашосоноксесь
     ашо+A+Der/MWN+N+Sg+Ine+Px1Pl+Der/Dem+Der/MWN+N+Sg+Gen+Def: ашосоноксенть
     ашо+A+Der/MWN+N+Pl+Ine+Px1Pl+Der/Dem+Der/MWN+N+Sg+Gen+Def: ашосоноксенть
     ашо+A+Der/MWN+N+Sg+Ine+Px1Pl+Der/Dem+Der/MWN+N+Sg+Dat+Def: ашосоноксентень
     ашо+A+Der/MWN+N+Pl+Ine+Px1Pl+Der/Dem+Der/MWN+N+Sg+Dat+Def: ашосоноксентень
     ашо+A+Der/MWN+N+Sg+Ine+Px1Pl+Der/Dem+Der/MWN+N+Sg+Abl+Def: ашосонокседенть
     ашо+A+Der/MWN+N+Pl+Ine+Px1Pl+Der/Dem+Der/MWN+N+Sg+Abl+Def: ашосонокседенть
     ашо+A+Der/MWN+N+Sg+Ine+Px1Pl+Der/Dem+Der/MWN+N+Sg+Ine+Def: ашосоноксесэнть
     ашо+A+Der/MWN+N+Pl+Ine+Px1Pl+Der/Dem+Der/MWN+N+Sg+Ine+Def: ашосоноксесэнть
     ашо+A+Der/MWN+N+Sg+Ine+Px1Pl+Der/Dem+Der/MWN+N+Sg+Ela+Def: ашосоноксестэнть
     ашо+A+Der/MWN+N+Pl+Ine+Px1Pl+Der/Dem+Der/MWN+N+Sg+Ela+Def: ашосоноксестэнть
     ашо+A+Der/MWN+N+Sg+Ine+Px1Pl+Der/Dem+Der/MWN+N+Sg+Prl+Def: ашосоноксеванть
     ашо+A+Der/MWN+N+Pl+Ine+Px1Pl+Der/Dem+Der/MWN+N+Sg+Prl+Def: ашосоноксеванть
     ашо+A+Der/MWN+N+Sg+Ine+Px1Pl+Der/Dem+Der/MWN+N+Sg+Abe+Def: ашосоноксевтементь
     ашо+A+Der/MWN+N+Pl+Ine+Px1Pl+Der/Dem+Der/MWN+N+Sg+Abe+Def: ашосоноксевтементь
     ашо+A+Der/MWN+N+Sg+Ine+Px1Pl+Der/Dem+Der/MWN+N+Sg+Comp+Def: ашосоноксешканть
     ашо+A+Der/MWN+N+Pl+Ine+Px1Pl+Der/Dem+Der/MWN+N+Sg+Comp+Def: ашосоноксешканть
     ашо+A+Der/MWN+N+Sg+Ine+Px1Pl+Der/Dem+Der/MWN+N+Sg+Tra+Def: ашосоноксексэнть
     ашо+A+Der/MWN+N+Pl+Ine+Px1Pl+Der/Dem+Der/MWN+N+Sg+Tra+Def: ашосоноксексэнть
     ашо+A+Der/MWN+N+Sg+Ine+Px1Pl+Der/Dem+Der/MWN+N+Pl+Nom+Def: ашосоноксетне
     ашо+A+Der/MWN+N+Pl+Ine+Px1Pl+Der/Dem+Der/MWN+N+Pl+Nom+Def: ашосоноксетне
     ашо+A+Der/MWN+N+Sg+Ine+Px1Pl+Der/Dem+Der/MWN+N+Pl+Gen+Def: ашосоноксетнень
     ашо+A+Der/MWN+N+Pl+Ine+Px1Pl+Der/Dem+Der/MWN+N+Pl+Gen+Def: ашосоноксетнень
     ашо+A+Der/MWN+N+Sg+Ine+Px1Pl+Der/Dem+Der/MWN+N+Pl+Dat+Def: ашосоноксетненень
     ашо+A+Der/MWN+N+Pl+Ine+Px1Pl+Der/Dem+Der/MWN+N+Pl+Dat+Def: ашосоноксетненень
     ашо+A+Der/MWN+N+Sg+Ine+Px1Pl+Der/Dem+Der/MWN+N+Pl+Abl+Def: ашосоноксетнеде
     ашо+A+Der/MWN+N+Pl+Ine+Px1Pl+Der/Dem+Der/MWN+N+Pl+Abl+Def: ашосоноксетнеде
     ашо+A+Der/MWN+N+Sg+Ine+Px1Pl+Der/Dem+Der/MWN+N+Pl+Ine+Def: ашосоноксетнесэ
     ашо+A+Der/MWN+N+Pl+Ine+Px1Pl+Der/Dem+Der/MWN+N+Pl+Ine+Def: ашосоноксетнесэ
     ашо+A+Der/MWN+N+Sg+Ine+Px1Pl+Der/Dem+Der/MWN+N+Pl+Ela+Def: ашосоноксетнестэ
     ашо+A+Der/MWN+N+Pl+Ine+Px1Pl+Der/Dem+Der/MWN+N+Pl+Ela+Def: ашосоноксетнестэ
     ашо+A+Der/MWN+N+Sg+Ine+Px1Pl+Der/Dem+Der/MWN+N+Pl+Ill+Def: ашосоноксетнес
     ашо+A+Der/MWN+N+Pl+Ine+Px1Pl+Der/Dem+Der/MWN+N+Pl+Ill+Def: ашосоноксетнес
     ашо+A+Der/MWN+N+Sg+Ine+Px1Pl+Der/Dem+Der/MWN+N+Pl+Tra+Def: ашосоноксетнева
     ашо+A+Der/MWN+N+Pl+Ine+Px1Pl+Der/Dem+Der/MWN+N+Pl+Tra+Def: ашосоноксетнева
     ашо+A+Der/MWN+N+Sg+Ine+Px1Pl+Der/Dem+Der/MWN+N+Pl+Tra+Def: ашосоноксетнекс
     ашо+A+Der/MWN+N+Pl+Ine+Px1Pl+Der/Dem+Der/MWN+N+Pl+Tra+Def: ашосоноксетнекс
     ашо+A+Der/MWN+N+Sg+Ine+Px1Pl+Der/Dem+Der/MWN+N+Pl+Lat+Def: ашосоноксетнев
     ашо+A+Der/MWN+N+Pl+Ine+Px1Pl+Der/Dem+Der/MWN+N+Pl+Lat+Def: ашосоноксетнев
     ашо+A+Der/MWN+N+Sg+Ine+Px1Pl+Der/Dem+Der/MWN+N+Pl+Abe+Def: ашосоноксетневтеме
     ашо+A+Der/MWN+N+Pl+Ine+Px1Pl+Der/Dem+Der/MWN+N+Pl+Abe+Def: ашосоноксетневтеме
     ашо+A+Der/MWN+N+Sg+Ine+Px1Pl+Der/Dem+Der/MWN+N+Pl+Comp+Def: ашосоноксетнешка
     ашо+A+Der/MWN+N+Pl+Ine+Px1Pl+Der/Dem+Der/MWN+N+Pl+Comp+Def: ашосоноксетнешка
     ашо+A+Der/MWN+N+Sg+Ine+Px1Pl+Der/Dem+Der/MWN+N+Pl+Com+Def: ашосоноксетненек
     ашо+A+Der/MWN+N+Pl+Ine+Px1Pl+Der/Dem+Der/MWN+N+Pl+Com+Def: ашосоноксетненек
     ашо+A+Der/MWN+N+Sg+Ela+Px1Pl+Der/Dem+Der/MWN+N+Sg+Abl+Indef: ашостонокседе
     ашо+A+Der/MWN+N+Pl+Ela+Px1Pl+Der/Dem+Der/MWN+N+Sg+Abl+Indef: ашостонокседе
     ашо+A+Der/MWN+N+Sg+Ela+Px1Pl+Der/Dem+Der/MWN+N+Sg+Tra+Indef: ашостоноксекс
     ашо+A+Der/MWN+N+Pl+Ela+Px1Pl+Der/Dem+Der/MWN+N+Sg+Tra+Indef: ашостоноксекс
     ашо+A+Der/MWN+N+Sg+Ela+Px1Pl+Der/Dem+Der/MWN+N+Sg+Nom+Def: ашостоноксесь
     ашо+A+Der/MWN+N+Pl+Ela+Px1Pl+Der/Dem+Der/MWN+N+Sg+Nom+Def: ашостоноксесь
     ашо+A+Der/MWN+N+Sg+Ela+Px1Pl+Der/Dem+Der/MWN+N+Sg+Gen+Def: ашостоноксенть
     ашо+A+Der/MWN+N+Pl+Ela+Px1Pl+Der/Dem+Der/MWN+N+Sg+Gen+Def: ашостоноксенть
     ашо+A+Der/MWN+N+Sg+Ela+Px1Pl+Der/Dem+Der/MWN+N+Sg+Dat+Def: ашостоноксентень
     ашо+A+Der/MWN+N+Pl+Ela+Px1Pl+Der/Dem+Der/MWN+N+Sg+Dat+Def: ашостоноксентень
     ашо+A+Der/MWN+N+Sg+Ela+Px1Pl+Der/Dem+Der/MWN+N+Sg+Abl+Def: ашостонокседенть
     ашо+A+Der/MWN+N+Pl+Ela+Px1Pl+Der/Dem+Der/MWN+N+Sg+Abl+Def: ашостонокседенть
     ашо+A+Der/MWN+N+Sg+Ela+Px1Pl+Der/Dem+Der/MWN+N+Sg+Ine+Def: ашостоноксесэнть
     ашо+A+Der/MWN+N+Pl+Ela+Px1Pl+Der/Dem+Der/MWN+N+Sg+Ine+Def: ашостоноксесэнть
     ашо+A+Der/MWN+N+Sg+Ela+Px1Pl+Der/Dem+Der/MWN+N+Sg+Ela+Def: ашостоноксестэнть
     ашо+A+Der/MWN+N+Pl+Ela+Px1Pl+Der/Dem+Der/MWN+N+Sg+Ela+Def: ашостоноксестэнть
     ашо+A+Der/MWN+N+Sg+Ela+Px1Pl+Der/Dem+Der/MWN+N+Sg+Prl+Def: ашостоноксеванть
     ашо+A+Der/MWN+N+Pl+Ela+Px1Pl+Der/Dem+Der/MWN+N+Sg+Prl+Def: ашостоноксеванть
     ашо+A+Der/MWN+N+Sg+Ela+Px1Pl+Der/Dem+Der/MWN+N+Sg+Abe+Def: ашостоноксевтементь
     ашо+A+Der/MWN+N+Pl+Ela+Px1Pl+Der/Dem+Der/MWN+N+Sg+Abe+Def: ашостоноксевтементь
     ашо+A+Der/MWN+N+Sg+Ela+Px1Pl+Der/Dem+Der/MWN+N+Sg+Comp+Def: ашостоноксешканть
     ашо+A+Der/MWN+N+Pl+Ela+Px1Pl+Der/Dem+Der/MWN+N+Sg+Comp+Def: ашостоноксешканть
     ашо+A+Der/MWN+N+Sg+Ela+Px1Pl+Der/Dem+Der/MWN+N+Sg+Tra+Def: ашостоноксексэнть
     ашо+A+Der/MWN+N+Pl+Ela+Px1Pl+Der/Dem+Der/MWN+N+Sg+Tra+Def: ашостоноксексэнть
     ашо+A+Der/MWN+N+Sg+Ela+Px1Pl+Der/Dem+Der/MWN+N+Pl+Nom+Def: ашостоноксетне
     ашо+A+Der/MWN+N+Pl+Ela+Px1Pl+Der/Dem+Der/MWN+N+Pl+Nom+Def: ашостоноксетне
     ашо+A+Der/MWN+N+Sg+Ela+Px1Pl+Der/Dem+Der/MWN+N+Pl+Gen+Def: ашостоноксетнень
     ашо+A+Der/MWN+N+Pl+Ela+Px1Pl+Der/Dem+Der/MWN+N+Pl+Gen+Def: ашостоноксетнень
     ашо+A+Der/MWN+N+Sg+Ela+Px1Pl+Der/Dem+Der/MWN+N+Pl+Dat+Def: ашостоноксетненень
     ашо+A+Der/MWN+N+Pl+Ela+Px1Pl+Der/Dem+Der/MWN+N+Pl+Dat+Def: ашостоноксетненень
     ашо+A+Der/MWN+N+Sg+Ela+Px1Pl+Der/Dem+Der/MWN+N+Pl+Abl+Def: ашостоноксетнеде
     ашо+A+Der/MWN+N+Pl+Ela+Px1Pl+Der/Dem+Der/MWN+N+Pl+Abl+Def: ашостоноксетнеде
     ашо+A+Der/MWN+N+Sg+Ela+Px1Pl+Der/Dem+Der/MWN+N+Pl+Ine+Def: ашостоноксетнесэ
     ашо+A+Der/MWN+N+Pl+Ela+Px1Pl+Der/Dem+Der/MWN+N+Pl+Ine+Def: ашостоноксетнесэ
     ашо+A+Der/MWN+N+Sg+Ela+Px1Pl+Der/Dem+Der/MWN+N+Pl+Ela+Def: ашостоноксетнестэ
     ашо+A+Der/MWN+N+Pl+Ela+Px1Pl+Der/Dem+Der/MWN+N+Pl+Ela+Def: ашостоноксетнестэ
     ашо+A+Der/MWN+N+Sg+Ela+Px1Pl+Der/Dem+Der/MWN+N+Pl+Ill+Def: ашостоноксетнес
     ашо+A+Der/MWN+N+Pl+Ela+Px1Pl+Der/Dem+Der/MWN+N+Pl+Ill+Def: ашостоноксетнес
     ашо+A+Der/MWN+N+Sg+Ela+Px1Pl+Der/Dem+Der/MWN+N+Pl+Tra+Def: ашостоноксетнева
     ашо+A+Der/MWN+N+Pl+Ela+Px1Pl+Der/Dem+Der/MWN+N+Pl+Tra+Def: ашостоноксетнева
     ашо+A+Der/MWN+N+Sg+Ela+Px1Pl+Der/Dem+Der/MWN+N+Pl+Tra+Def: ашостоноксетнекс
     ашо+A+Der/MWN+N+Pl+Ela+Px1Pl+Der/Dem+Der/MWN+N+Pl+Tra+Def: ашостоноксетнекс
     ашо+A+Der/MWN+N+Sg+Ela+Px1Pl+Der/Dem+Der/MWN+N+Pl+Lat+Def: ашостоноксетнев
     ашо+A+Der/MWN+N+Pl+Ela+Px1Pl+Der/Dem+Der/MWN+N+Pl+Lat+Def: ашостоноксетнев
     ашо+A+Der/MWN+N+Sg+Ela+Px1Pl+Der/Dem+Der/MWN+N+Pl+Abe+Def: ашостоноксетневтеме
     ашо+A+Der/MWN+N+Pl+Ela+Px1Pl+Der/Dem+Der/MWN+N+Pl+Abe+Def: ашостоноксетневтеме
     ашо+A+Der/MWN+N+Sg+Ela+Px1Pl+Der/Dem+Der/MWN+N+Pl+Comp+Def: ашостоноксетнешка
     ашо+A+Der/MWN+N+Pl+Ela+Px1Pl+Der/Dem+Der/MWN+N+Pl+Comp+Def: ашостоноксетнешка
     ашо+A+Der/MWN+N+Sg+Ela+Px1Pl+Der/Dem+Der/MWN+N+Pl+Com+Def: ашостоноксетненек
     ашо+A+Der/MWN+N+Pl+Ela+Px1Pl+Der/Dem+Der/MWN+N+Pl+Com+Def: ашостоноксетненек
     ашо+A+Der/MWN+N+Sg+Prl+Px1Pl+Der/Dem+Der/MWN+N+Sg+Abl+Indef: ашованкседе
     ашо+A+Der/MWN+N+Pl+Prl+Px1Pl+Der/Dem+Der/MWN+N+Sg+Abl+Indef: ашованкседе
     ашо+A+Der/MWN+N+Sg+Prl+Px1Pl+Der/Dem+Der/MWN+N+Sg+Tra+Indef: ашованксекс
     ашо+A+Der/MWN+N+Pl+Prl+Px1Pl+Der/Dem+Der/MWN+N+Sg+Tra+Indef: ашованксекс
     ашо+A+Der/MWN+N+Sg+Prl+Px1Pl+Der/Dem+Der/MWN+N+Sg+Nom+Def: ашованксесь
     ашо+A+Der/MWN+N+Pl+Prl+Px1Pl+Der/Dem+Der/MWN+N+Sg+Nom+Def: ашованксесь
     ашо+A+Der/MWN+N+Sg+Prl+Px1Pl+Der/Dem+Der/MWN+N+Sg+Gen+Def: ашованксенть
     ашо+A+Der/MWN+N+Pl+Prl+Px1Pl+Der/Dem+Der/MWN+N+Sg+Gen+Def: ашованксенть
     ашо+A+Der/MWN+N+Sg+Prl+Px1Pl+Der/Dem+Der/MWN+N+Sg+Dat+Def: ашованксентень
     ашо+A+Der/MWN+N+Pl+Prl+Px1Pl+Der/Dem+Der/MWN+N+Sg+Dat+Def: ашованксентень
     ашо+A+Der/MWN+N+Sg+Prl+Px1Pl+Der/Dem+Der/MWN+N+Sg+Abl+Def: ашованкседенть
     ашо+A+Der/MWN+N+Pl+Prl+Px1Pl+Der/Dem+Der/MWN+N+Sg+Abl+Def: ашованкседенть
     ашо+A+Der/MWN+N+Sg+Prl+Px1Pl+Der/Dem+Der/MWN+N+Sg+Ine+Def: ашованксесэнть
     ашо+A+Der/MWN+N+Pl+Prl+Px1Pl+Der/Dem+Der/MWN+N+Sg+Ine+Def: ашованксесэнть
     ашо+A+Der/MWN+N+Sg+Prl+Px1Pl+Der/Dem+Der/MWN+N+Sg+Ela+Def: ашованксестэнть
     ашо+A+Der/MWN+N+Pl+Prl+Px1Pl+Der/Dem+Der/MWN+N+Sg+Ela+Def: ашованксестэнть
     ашо+A+Der/MWN+N+Sg+Prl+Px1Pl+Der/Dem+Der/MWN+N+Sg+Prl+Def: ашованксеванть
     ашо+A+Der/MWN+N+Pl+Prl+Px1Pl+Der/Dem+Der/MWN+N+Sg+Prl+Def: ашованксеванть
     ашо+A+Der/MWN+N+Sg+Prl+Px1Pl+Der/Dem+Der/MWN+N+Sg+Abe+Def: ашованксевтементь
     ашо+A+Der/MWN+N+Pl+Prl+Px1Pl+Der/Dem+Der/MWN+N+Sg+Abe+Def: ашованксевтементь
     ашо+A+Der/MWN+N+Sg+Prl+Px1Pl+Der/Dem+Der/MWN+N+Sg+Comp+Def: ашованксешканть
     ашо+A+Der/MWN+N+Pl+Prl+Px1Pl+Der/Dem+Der/MWN+N+Sg+Comp+Def: ашованксешканть
     ашо+A+Der/MWN+N+Sg+Prl+Px1Pl+Der/Dem+Der/MWN+N+Sg+Tra+Def: ашованксексэнть
     ашо+A+Der/MWN+N+Pl+Prl+Px1Pl+Der/Dem+Der/MWN+N+Sg+Tra+Def: ашованксексэнть
     ашо+A+Der/MWN+N+Sg+Prl+Px1Pl+Der/Dem+Der/MWN+N+Pl+Nom+Def: ашованксетне
     ашо+A+Der/MWN+N+Pl+Prl+Px1Pl+Der/Dem+Der/MWN+N+Pl+Nom+Def: ашованксетне
     ашо+A+Der/MWN+N+Sg+Prl+Px1Pl+Der/Dem+Der/MWN+N+Pl+Gen+Def: ашованксетнень
     ашо+A+Der/MWN+N+Pl+Prl+Px1Pl+Der/Dem+Der/MWN+N+Pl+Gen+Def: ашованксетнень
     ашо+A+Der/MWN+N+Sg+Prl+Px1Pl+Der/Dem+Der/MWN+N+Pl+Dat+Def: ашованксетненень
     ашо+A+Der/MWN+N+Pl+Prl+Px1Pl+Der/Dem+Der/MWN+N+Pl+Dat+Def: ашованксетненень
     ашо+A+Der/MWN+N+Sg+Prl+Px1Pl+Der/Dem+Der/MWN+N+Pl+Abl+Def: ашованксетнеде
     ашо+A+Der/MWN+N+Pl+Prl+Px1Pl+Der/Dem+Der/MWN+N+Pl+Abl+Def: ашованксетнеде
     ашо+A+Der/MWN+N+Sg+Prl+Px1Pl+Der/Dem+Der/MWN+N+Pl+Ine+Def: ашованксетнесэ
     ашо+A+Der/MWN+N+Pl+Prl+Px1Pl+Der/Dem+Der/MWN+N+Pl+Ine+Def: ашованксетнесэ
     ашо+A+Der/MWN+N+Sg+Prl+Px1Pl+Der/Dem+Der/MWN+N+Pl+Ela+Def: ашованксетнестэ
     ашо+A+Der/MWN+N+Pl+Prl+Px1Pl+Der/Dem+Der/MWN+N+Pl+Ela+Def: ашованксетнестэ
     ашо+A+Der/MWN+N+Sg+Prl+Px1Pl+Der/Dem+Der/MWN+N+Pl+Ill+Def: ашованксетнес
     ашо+A+Der/MWN+N+Pl+Prl+Px1Pl+Der/Dem+Der/MWN+N+Pl+Ill+Def: ашованксетнес
     ашо+A+Der/MWN+N+Sg+Prl+Px1Pl+Der/Dem+Der/MWN+N+Pl+Tra+Def: ашованксетнева
     ашо+A+Der/MWN+N+Pl+Prl+Px1Pl+Der/Dem+Der/MWN+N+Pl+Tra+Def: ашованксетнева
     ашо+A+Der/MWN+N+Sg+Prl+Px1Pl+Der/Dem+Der/MWN+N+Pl+Tra+Def: ашованксетнекс
     ашо+A+Der/MWN+N+Pl+Prl+Px1Pl+Der/Dem+Der/MWN+N+Pl+Tra+Def: ашованксетнекс
     ашо+A+Der/MWN+N+Sg+Prl+Px1Pl+Der/Dem+Der/MWN+N+Pl+Lat+Def: ашованксетнев
     ашо+A+Der/MWN+N+Pl+Prl+Px1Pl+Der/Dem+Der/MWN+N+Pl+Lat+Def: ашованксетнев
     ашо+A+Der/MWN+N+Sg+Prl+Px1Pl+Der/Dem+Der/MWN+N+Pl+Abe+Def: ашованксетневтеме
     ашо+A+Der/MWN+N+Pl+Prl+Px1Pl+Der/Dem+Der/MWN+N+Pl+Abe+Def: ашованксетневтеме
     ашо+A+Der/MWN+N+Sg+Prl+Px1Pl+Der/Dem+Der/MWN+N+Pl+Comp+Def: ашованксетнешка
     ашо+A+Der/MWN+N+Pl+Prl+Px1Pl+Der/Dem+Der/MWN+N+Pl+Comp+Def: ашованксетнешка
     ашо+A+Der/MWN+N+Sg+Prl+Px1Pl+Der/Dem+Der/MWN+N+Pl+Com+Def: ашованксетненек
     ашо+A+Der/MWN+N+Pl+Prl+Px1Pl+Der/Dem+Der/MWN+N+Pl+Com+Def: ашованксетненек
     ашо+A+Der/MWN+N+Sg+Gen+Px2Pl+Der/Dem+Der/MWN+N+Sg+Abl+Indef: ашонкседе
     ашо+A+Der/MWN+N+Pl+Gen+Px2Pl+Der/Dem+Der/MWN+N+Sg+Abl+Indef: ашонкседе
     ашо+A+Der/MWN+N+Sg+Gen+Px2Pl+Der/Dem+Der/MWN+N+Sg+Tra+Indef: ашонксекс
     ашо+A+Der/MWN+N+Pl+Gen+Px2Pl+Der/Dem+Der/MWN+N+Sg+Tra+Indef: ашонксекс
     ашо+A+Der/MWN+N+Sg+Gen+Px2Pl+Der/Dem+Der/MWN+N+Sg+Nom+Def: ашонксесь
     ашо+A+Der/MWN+N+Pl+Gen+Px2Pl+Der/Dem+Der/MWN+N+Sg+Nom+Def: ашонксесь
     ашо+A+Der/MWN+N+Sg+Gen+Px2Pl+Der/Dem+Der/MWN+N+Sg+Gen+Def: ашонксенть
     ашо+A+Der/MWN+N+Pl+Gen+Px2Pl+Der/Dem+Der/MWN+N+Sg+Gen+Def: ашонксенть
     ашо+A+Der/MWN+N+Sg+Gen+Px2Pl+Der/Dem+Der/MWN+N+Sg+Dat+Def: ашонксентень
     ашо+A+Der/MWN+N+Pl+Gen+Px2Pl+Der/Dem+Der/MWN+N+Sg+Dat+Def: ашонксентень
     ашо+A+Der/MWN+N+Sg+Gen+Px2Pl+Der/Dem+Der/MWN+N+Sg+Abl+Def: ашонкседенть
     ашо+A+Der/MWN+N+Pl+Gen+Px2Pl+Der/Dem+Der/MWN+N+Sg+Abl+Def: ашонкседенть
     ашо+A+Der/MWN+N+Sg+Gen+Px2Pl+Der/Dem+Der/MWN+N+Sg+Ine+Def: ашонксесэнть
     ашо+A+Der/MWN+N+Pl+Gen+Px2Pl+Der/Dem+Der/MWN+N+Sg+Ine+Def: ашонксесэнть
     ашо+A+Der/MWN+N+Sg+Gen+Px2Pl+Der/Dem+Der/MWN+N+Sg+Ela+Def: ашонксестэнть
     ашо+A+Der/MWN+N+Pl+Gen+Px2Pl+Der/Dem+Der/MWN+N+Sg+Ela+Def: ашонксестэнть
     ашо+A+Der/MWN+N+Sg+Gen+Px2Pl+Der/Dem+Der/MWN+N+Sg+Prl+Def: ашонксеванть
     ашо+A+Der/MWN+N+Pl+Gen+Px2Pl+Der/Dem+Der/MWN+N+Sg+Prl+Def: ашонксеванть
     ашо+A+Der/MWN+N+Sg+Gen+Px2Pl+Der/Dem+Der/MWN+N+Sg+Abe+Def: ашонксевтементь
     ашо+A+Der/MWN+N+Pl+Gen+Px2Pl+Der/Dem+Der/MWN+N+Sg+Abe+Def: ашонксевтементь
     ашо+A+Der/MWN+N+Sg+Gen+Px2Pl+Der/Dem+Der/MWN+N+Sg+Comp+Def: ашонксевтомонть
     ашо+A+Der/MWN+N+Pl+Gen+Px2Pl+Der/Dem+Der/MWN+N+Sg+Comp+Def: ашонксевтомонть
     ашо+A+Der/MWN+N+Sg+Gen+Px2Pl+Der/Dem+Der/MWN+N+Sg+Tra+Def: ашонксексэнть
     ашо+A+Der/MWN+N+Pl+Gen+Px2Pl+Der/Dem+Der/MWN+N+Sg+Tra+Def: ашонксексэнть
     ашо+A+Der/MWN+N+Sg+Gen+Px2Pl+Der/Dem+Der/MWN+N+Pl+Nom+Def: ашонксетне
     ашо+A+Der/MWN+N+Pl+Gen+Px2Pl+Der/Dem+Der/MWN+N+Pl+Nom+Def: ашонксетне
     ашо+A+Der/MWN+N+Sg+Gen+Px2Pl+Der/Dem+Der/MWN+N+Pl+Gen+Def: ашонксетнень
     ашо+A+Der/MWN+N+Pl+Gen+Px2Pl+Der/Dem+Der/MWN+N+Pl+Gen+Def: ашонксетнень
     ашо+A+Der/MWN+N+Sg+Gen+Px2Pl+Der/Dem+Der/MWN+N+Pl+Dat+Def: ашонксетненень
     ашо+A+Der/MWN+N+Pl+Gen+Px2Pl+Der/Dem+Der/MWN+N+Pl+Dat+Def: ашонксетненень
     ашо+A+Der/MWN+N+Sg+Gen+Px2Pl+Der/Dem+Der/MWN+N+Pl+Abl+Def: ашонксетнеде
     ашо+A+Der/MWN+N+Pl+Gen+Px2Pl+Der/Dem+Der/MWN+N+Pl+Abl+Def: ашонксетнеде
     ашо+A+Der/MWN+N+Sg+Gen+Px2Pl+Der/Dem+Der/MWN+N+Pl+Ine+Def: ашонксетнесэ
     ашо+A+Der/MWN+N+Pl+Gen+Px2Pl+Der/Dem+Der/MWN+N+Pl+Ine+Def: ашонксетнесэ
     ашо+A+Der/MWN+N+Sg+Gen+Px2Pl+Der/Dem+Der/MWN+N+Pl+Ela+Def: ашонксетнестэ
     ашо+A+Der/MWN+N+Pl+Gen+Px2Pl+Der/Dem+Der/MWN+N+Pl+Ela+Def: ашонксетнестэ
     ашо+A+Der/MWN+N+Sg+Gen+Px2Pl+Der/Dem+Der/MWN+N+Pl+Ill+Def: ашонксетнес
     ашо+A+Der/MWN+N+Pl+Gen+Px2Pl+Der/Dem+Der/MWN+N+Pl+Ill+Def: ашонксетнес
     ашо+A+Der/MWN+N+Sg+Gen+Px2Pl+Der/Dem+Der/MWN+N+Pl+Tra+Def: ашонксетнева
     ашо+A+Der/MWN+N+Pl+Gen+Px2Pl+Der/Dem+Der/MWN+N+Pl+Tra+Def: ашонксетнева
     ашо+A+Der/MWN+N+Sg+Gen+Px2Pl+Der/Dem+Der/MWN+N+Pl+Tra+Def: ашонксетнекс
     ашо+A+Der/MWN+N+Pl+Gen+Px2Pl+Der/Dem+Der/MWN+N+Pl+Tra+Def: ашонксетнекс
     ашо+A+Der/MWN+N+Sg+Gen+Px2Pl+Der/Dem+Der/MWN+N+Pl+Lat+Def: ашонксетнев
     ашо+A+Der/MWN+N+Pl+Gen+Px2Pl+Der/Dem+Der/MWN+N+Pl+Lat+Def: ашонксетнев
     ашо+A+Der/MWN+N+Sg+Gen+Px2Pl+Der/Dem+Der/MWN+N+Pl+Abe+Def: ашонксетневтеме
     ашо+A+Der/MWN+N+Pl+Gen+Px2Pl+Der/Dem+Der/MWN+N+Pl+Abe+Def: ашонксетневтеме
     ашо+A+Der/MWN+N+Sg+Gen+Px2Pl+Der/Dem+Der/MWN+N+Pl+Comp+Def: ашонксетнешка
     ашо+A+Der/MWN+N+Pl+Gen+Px2Pl+Der/Dem+Der/MWN+N+Pl+Comp+Def: ашонксетнешка
     ашо+A+Der/MWN+N+Sg+Gen+Px2Pl+Der/Dem+Der/MWN+N+Pl+Com+Def: ашонксетненек
     ашо+A+Der/MWN+N+Pl+Gen+Px2Pl+Der/Dem+Der/MWN+N+Pl+Com+Def: ашонксетненек
     ашо+A+Der/MWN+N+Sg+Abe+Px2Pl+Der/Dem+Der/MWN+N+Sg+Abl+Indef: ашовтомонкседе
     ашо+A+Der/MWN+N+Pl+Abe+Px2Pl+Der/Dem+Der/MWN+N+Sg+Abl+Indef: ашовтомонкседе
     ашо+A+Der/MWN+N+Sg+Abe+Px2Pl+Der/Dem+Der/MWN+N+Sg+Tra+Indef: ашовтомонксекс
     ашо+A+Der/MWN+N+Pl+Abe+Px2Pl+Der/Dem+Der/MWN+N+Sg+Tra+Indef: ашовтомонксекс
     ашо+A+Der/MWN+N+Sg+Abe+Px2Pl+Der/Dem+Der/MWN+N+Sg+Nom+Def: ашовтомонксесь
     ашо+A+Der/MWN+N+Pl+Abe+Px2Pl+Der/Dem+Der/MWN+N+Sg+Nom+Def: ашовтомонксесь
     ашо+A+Der/MWN+N+Sg+Abe+Px2Pl+Der/Dem+Der/MWN+N+Sg+Gen+Def: ашовтомонксенть
     ашо+A+Der/MWN+N+Pl+Abe+Px2Pl+Der/Dem+Der/MWN+N+Sg+Gen+Def: ашовтомонксенть
     ашо+A+Der/MWN+N+Sg+Abe+Px2Pl+Der/Dem+Der/MWN+N+Sg+Dat+Def: ашовтомонксентень
     ашо+A+Der/MWN+N+Pl+Abe+Px2Pl+Der/Dem+Der/MWN+N+Sg+Dat+Def: ашовтомонксентень
     ашо+A+Der/MWN+N+Sg+Abe+Px2Pl+Der/Dem+Der/MWN+N+Sg+Abl+Def: ашовтомонкседенть
     ашо+A+Der/MWN+N+Pl+Abe+Px2Pl+Der/Dem+Der/MWN+N+Sg+Abl+Def: ашовтомонкседенть
     ашо+A+Der/MWN+N+Sg+Abe+Px2Pl+Der/Dem+Der/MWN+N+Sg+Ine+Def: ашовтомонксесэнть
     ашо+A+Der/MWN+N+Pl+Abe+Px2Pl+Der/Dem+Der/MWN+N+Sg+Ine+Def: ашовтомонксесэнть
     ашо+A+Der/MWN+N+Sg+Abe+Px2Pl+Der/Dem+Der/MWN+N+Sg+Ela+Def: ашовтомонксестэнть
     ашо+A+Der/MWN+N+Pl+Abe+Px2Pl+Der/Dem+Der/MWN+N+Sg+Ela+Def: ашовтомонксестэнть
     ашо+A+Der/MWN+N+Sg+Abe+Px2Pl+Der/Dem+Der/MWN+N+Sg+Prl+Def: ашовтомонксеванть
     ашо+A+Der/MWN+N+Pl+Abe+Px2Pl+Der/Dem+Der/MWN+N+Sg+Prl+Def: ашовтомонксеванть
     ашо+A+Der/MWN+N+Sg+Abe+Px2Pl+Der/Dem+Der/MWN+N+Sg+Abe+Def: ашовтомонксевтементь
     ашо+A+Der/MWN+N+Pl+Abe+Px2Pl+Der/Dem+Der/MWN+N+Sg+Abe+Def: ашовтомонксевтементь
     ашо+A+Der/MWN+N+Sg+Abe+Px2Pl+Der/Dem+Der/MWN+N+Sg+Comp+Def: ашовтомонксевтомонть
     ашо+A+Der/MWN+N+Pl+Abe+Px2Pl+Der/Dem+Der/MWN+N+Sg+Comp+Def: ашовтомонксевтомонть
     ашо+A+Der/MWN+N+Sg+Abe+Px2Pl+Der/Dem+Der/MWN+N+Sg+Tra+Def: ашовтомонксексэнть
     ашо+A+Der/MWN+N+Pl+Abe+Px2Pl+Der/Dem+Der/MWN+N+Sg+Tra+Def: ашовтомонксексэнть
     ашо+A+Der/MWN+N+Sg+Abe+Px2Pl+Der/Dem+Der/MWN+N+Pl+Nom+Def: ашовтомонксетне
     ашо+A+Der/MWN+N+Pl+Abe+Px2Pl+Der/Dem+Der/MWN+N+Pl+Nom+Def: ашовтомонксетне
     ашо+A+Der/MWN+N+Sg+Abe+Px2Pl+Der/Dem+Der/MWN+N+Pl+Gen+Def: ашовтомонксетнень
     ашо+A+Der/MWN+N+Pl+Abe+Px2Pl+Der/Dem+Der/MWN+N+Pl+Gen+Def: ашовтомонксетнень
     ашо+A+Der/MWN+N+Sg+Abe+Px2Pl+Der/Dem+Der/MWN+N+Pl+Dat+Def: ашовтомонксетненень
     ашо+A+Der/MWN+N+Pl+Abe+Px2Pl+Der/Dem+Der/MWN+N+Pl+Dat+Def: ашовтомонксетненень
     ашо+A+Der/MWN+N+Sg+Abe+Px2Pl+Der/Dem+Der/MWN+N+Pl+Abl+Def: ашовтомонксетнеде
     ашо+A+Der/MWN+N+Pl+Abe+Px2Pl+Der/Dem+Der/MWN+N+Pl+Abl+Def: ашовтомонксетнеде
     ашо+A+Der/MWN+N+Sg+Abe+Px2Pl+Der/Dem+Der/MWN+N+Pl+Ine+Def: ашовтомонксетнесэ
     ашо+A+Der/MWN+N+Pl+Abe+Px2Pl+Der/Dem+Der/MWN+N+Pl+Ine+Def: ашовтомонксетнесэ
     ашо+A+Der/MWN+N+Sg+Abe+Px2Pl+Der/Dem+Der/MWN+N+Pl+Ela+Def: ашовтомонксетнестэ
     ашо+A+Der/MWN+N+Pl+Abe+Px2Pl+Der/Dem+Der/MWN+N+Pl+Ela+Def: ашовтомонксетнестэ
     ашо+A+Der/MWN+N+Sg+Abe+Px2Pl+Der/Dem+Der/MWN+N+Pl+Ill+Def: ашовтомонксетнес
     ашо+A+Der/MWN+N+Pl+Abe+Px2Pl+Der/Dem+Der/MWN+N+Pl+Ill+Def: ашовтомонксетнес
     ашо+A+Der/MWN+N+Sg+Abe+Px2Pl+Der/Dem+Der/MWN+N+Pl+Tra+Def: ашовтомонксетнева
     ашо+A+Der/MWN+N+Pl+Abe+Px2Pl+Der/Dem+Der/MWN+N+Pl+Tra+Def: ашовтомонксетнева
     ашо+A+Der/MWN+N+Sg+Abe+Px2Pl+Der/Dem+Der/MWN+N+Pl+Tra+Def: ашовтомонксетнекс
     ашо+A+Der/MWN+N+Pl+Abe+Px2Pl+Der/Dem+Der/MWN+N+Pl+Tra+Def: ашовтомонксетнекс
     ашо+A+Der/MWN+N+Sg+Abe+Px2Pl+Der/Dem+Der/MWN+N+Pl+Lat+Def: ашовтомонксетнев
     ашо+A+Der/MWN+N+Pl+Abe+Px2Pl+Der/Dem+Der/MWN+N+Pl+Lat+Def: ашовтомонксетнев
     ашо+A+Der/MWN+N+Sg+Abe+Px2Pl+Der/Dem+Der/MWN+N+Pl+Abe+Def: ашовтомонксетневтеме
     ашо+A+Der/MWN+N+Pl+Abe+Px2Pl+Der/Dem+Der/MWN+N+Pl+Abe+Def: ашовтомонксетневтеме
     ашо+A+Der/MWN+N+Sg+Abe+Px2Pl+Der/Dem+Der/MWN+N+Pl+Comp+Def: ашовтомонксетнешка
     ашо+A+Der/MWN+N+Pl+Abe+Px2Pl+Der/Dem+Der/MWN+N+Pl+Comp+Def: ашовтомонксетнешка
     ашо+A+Der/MWN+N+Sg+Abe+Px2Pl+Der/Dem+Der/MWN+N+Pl+Com+Def: ашовтомонксетненек
     ашо+A+Der/MWN+N+Pl+Abe+Px2Pl+Der/Dem+Der/MWN+N+Pl+Com+Def: ашовтомонксетненек
     ашо+A+Der/MWN+N+Sg+Comp+Px2Pl+Der/Dem+Der/MWN+N+Sg+Abl+Indef: ашошканкседе
     ашо+A+Der/MWN+N+Pl+Comp+Px2Pl+Der/Dem+Der/MWN+N+Sg+Abl+Indef: ашошканкседе
     ашо+A+Der/MWN+N+Sg+Comp+Px2Pl+Der/Dem+Der/MWN+N+Sg+Tra+Indef: ашошканксекс
     ашо+A+Der/MWN+N+Pl+Comp+Px2Pl+Der/Dem+Der/MWN+N+Sg+Tra+Indef: ашошканксекс
     ашо+A+Der/MWN+N+Sg+Comp+Px2Pl+Der/Dem+Der/MWN+N+Sg+Nom+Def: ашошканксесь
     ашо+A+Der/MWN+N+Pl+Comp+Px2Pl+Der/Dem+Der/MWN+N+Sg+Nom+Def: ашошканксесь
     ашо+A+Der/MWN+N+Sg+Comp+Px2Pl+Der/Dem+Der/MWN+N+Sg+Gen+Def: ашошканксенть
     ашо+A+Der/MWN+N+Pl+Comp+Px2Pl+Der/Dem+Der/MWN+N+Sg+Gen+Def: ашошканксенть
     ашо+A+Der/MWN+N+Sg+Comp+Px2Pl+Der/Dem+Der/MWN+N+Sg+Dat+Def: ашошканксентень
     ашо+A+Der/MWN+N+Pl+Comp+Px2Pl+Der/Dem+Der/MWN+N+Sg+Dat+Def: ашошканксентень
     ашо+A+Der/MWN+N+Sg+Comp+Px2Pl+Der/Dem+Der/MWN+N+Sg+Abl+Def: ашошканкседенть
     ашо+A+Der/MWN+N+Pl+Comp+Px2Pl+Der/Dem+Der/MWN+N+Sg+Abl+Def: ашошканкседенть
     ашо+A+Der/MWN+N+Sg+Comp+Px2Pl+Der/Dem+Der/MWN+N+Sg+Ine+Def: ашошканксесэнть
     ашо+A+Der/MWN+N+Pl+Comp+Px2Pl+Der/Dem+Der/MWN+N+Sg+Ine+Def: ашошканксесэнть
     ашо+A+Der/MWN+N+Sg+Comp+Px2Pl+Der/Dem+Der/MWN+N+Sg+Ela+Def: ашошканксестэнть
     ашо+A+Der/MWN+N+Pl+Comp+Px2Pl+Der/Dem+Der/MWN+N+Sg+Ela+Def: ашошканксестэнть
     ашо+A+Der/MWN+N+Sg+Comp+Px2Pl+Der/Dem+Der/MWN+N+Sg+Prl+Def: ашошканксеванть
     ашо+A+Der/MWN+N+Pl+Comp+Px2Pl+Der/Dem+Der/MWN+N+Sg+Prl+Def: ашошканксеванть
     ашо+A+Der/MWN+N+Sg+Comp+Px2Pl+Der/Dem+Der/MWN+N+Sg+Abe+Def: ашошканксевтементь
     ашо+A+Der/MWN+N+Pl+Comp+Px2Pl+Der/Dem+Der/MWN+N+Sg+Abe+Def: ашошканксевтементь
     ашо+A+Der/MWN+N+Sg+Comp+Px2Pl+Der/Dem+Der/MWN+N+Sg+Comp+Def: ашошканксешканть
     ашо+A+Der/MWN+N+Pl+Comp+Px2Pl+Der/Dem+Der/MWN+N+Sg+Comp+Def: ашошканксешканть
     ашо+A+Der/MWN+N+Sg+Comp+Px2Pl+Der/Dem+Der/MWN+N+Sg+Tra+Def: ашошканксексэнть
     ашо+A+Der/MWN+N+Pl+Comp+Px2Pl+Der/Dem+Der/MWN+N+Sg+Tra+Def: ашошканксексэнть
     ашо+A+Der/MWN+N+Sg+Comp+Px2Pl+Der/Dem+Der/MWN+N+Pl+Nom+Def: ашошканксетне
     ашо+A+Der/MWN+N+Pl+Comp+Px2Pl+Der/Dem+Der/MWN+N+Pl+Nom+Def: ашошканксетне
     ашо+A+Der/MWN+N+Sg+Comp+Px2Pl+Der/Dem+Der/MWN+N+Pl+Gen+Def: ашошканксетнень
     ашо+A+Der/MWN+N+Pl+Comp+Px2Pl+Der/Dem+Der/MWN+N+Pl+Gen+Def: ашошканксетнень
     ашо+A+Der/MWN+N+Sg+Comp+Px2Pl+Der/Dem+Der/MWN+N+Pl+Dat+Def: ашошканксетненень
     ашо+A+Der/MWN+N+Pl+Comp+Px2Pl+Der/Dem+Der/MWN+N+Pl+Dat+Def: ашошканксетненень
     ашо+A+Der/MWN+N+Sg+Comp+Px2Pl+Der/Dem+Der/MWN+N+Pl+Abl+Def: ашошканксетнеде
     ашо+A+Der/MWN+N+Pl+Comp+Px2Pl+Der/Dem+Der/MWN+N+Pl+Abl+Def: ашошканксетнеде
     ашо+A+Der/MWN+N+Sg+Comp+Px2Pl+Der/Dem+Der/MWN+N+Pl+Ine+Def: ашошканксетнесэ
     ашо+A+Der/MWN+N+Pl+Comp+Px2Pl+Der/Dem+Der/MWN+N+Pl+Ine+Def: ашошканксетнесэ
     ашо+A+Der/MWN+N+Sg+Comp+Px2Pl+Der/Dem+Der/MWN+N+Pl+Ela+Def: ашошканксетнестэ
     ашо+A+Der/MWN+N+Pl+Comp+Px2Pl+Der/Dem+Der/MWN+N+Pl+Ela+Def: ашошканксетнестэ
     ашо+A+Der/MWN+N+Sg+Comp+Px2Pl+Der/Dem+Der/MWN+N+Pl+Ill+Def: ашошканксетнес
     ашо+A+Der/MWN+N+Pl+Comp+Px2Pl+Der/Dem+Der/MWN+N+Pl+Ill+Def: ашошканксетнес
     ашо+A+Der/MWN+N+Sg+Comp+Px2Pl+Der/Dem+Der/MWN+N+Pl+Tra+Def: ашошканксетнева
     ашо+A+Der/MWN+N+Pl+Comp+Px2Pl+Der/Dem+Der/MWN+N+Pl+Tra+Def: ашошканксетнева
     ашо+A+Der/MWN+N+Sg+Comp+Px2Pl+Der/Dem+Der/MWN+N+Pl+Tra+Def: ашошканксетнекс
     ашо+A+Der/MWN+N+Pl+Comp+Px2Pl+Der/Dem+Der/MWN+N+Pl+Tra+Def: ашошканксетнекс
     ашо+A+Der/MWN+N+Sg+Comp+Px2Pl+Der/Dem+Der/MWN+N+Pl+Lat+Def: ашошканксетнев
     ашо+A+Der/MWN+N+Pl+Comp+Px2Pl+Der/Dem+Der/MWN+N+Pl+Lat+Def: ашошканксетнев
     ашо+A+Der/MWN+N+Sg+Comp+Px2Pl+Der/Dem+Der/MWN+N+Pl+Abe+Def: ашошканксетневтеме
     ашо+A+Der/MWN+N+Pl+Comp+Px2Pl+Der/Dem+Der/MWN+N+Pl+Abe+Def: ашошканксетневтеме
     ашо+A+Der/MWN+N+Sg+Comp+Px2Pl+Der/Dem+Der/MWN+N+Pl+Comp+Def: ашошканксетнешка
     ашо+A+Der/MWN+N+Pl+Comp+Px2Pl+Der/Dem+Der/MWN+N+Pl+Comp+Def: ашошканксетнешка
     ашо+A+Der/MWN+N+Sg+Comp+Px2Pl+Der/Dem+Der/MWN+N+Pl+Com+Def: ашошканксетненек
     ашо+A+Der/MWN+N+Pl+Comp+Px2Pl+Der/Dem+Der/MWN+N+Pl+Com+Def: ашошканксетненек
     ашо+A+Der/MWN+N+Sg+Ine+Px2Pl+Der/Dem+Der/MWN+N+Sg+Abl+Indef: ашосонкседе
     ашо+A+Der/MWN+N+Pl+Ine+Px2Pl+Der/Dem+Der/MWN+N+Sg+Abl+Indef: ашосонкседе
     ашо+A+Der/MWN+N+Sg+Ine+Px2Pl+Der/Dem+Der/MWN+N+Sg+Tra+Indef: ашосонксекс
     ашо+A+Der/MWN+N+Pl+Ine+Px2Pl+Der/Dem+Der/MWN+N+Sg+Tra+Indef: ашосонксекс
     ашо+A+Der/MWN+N+Sg+Ine+Px2Pl+Der/Dem+Der/MWN+N+Sg+Nom+Def: ашосонксесь
     ашо+A+Der/MWN+N+Pl+Ine+Px2Pl+Der/Dem+Der/MWN+N+Sg+Nom+Def: ашосонксесь
     ашо+A+Der/MWN+N+Sg+Ine+Px2Pl+Der/Dem+Der/MWN+N+Sg+Gen+Def: ашосонксенть
     ашо+A+Der/MWN+N+Pl+Ine+Px2Pl+Der/Dem+Der/MWN+N+Sg+Gen+Def: ашосонксенть
     ашо+A+Der/MWN+N+Sg+Ine+Px2Pl+Der/Dem+Der/MWN+N+Sg+Dat+Def: ашосонксентень
     ашо+A+Der/MWN+N+Pl+Ine+Px2Pl+Der/Dem+Der/MWN+N+Sg+Dat+Def: ашосонксентень
     ашо+A+Der/MWN+N+Sg+Ine+Px2Pl+Der/Dem+Der/MWN+N+Sg+Abl+Def: ашосонкседенть
     ашо+A+Der/MWN+N+Pl+Ine+Px2Pl+Der/Dem+Der/MWN+N+Sg+Abl+Def: ашосонкседенть
     ашо+A+Der/MWN+N+Sg+Ine+Px2Pl+Der/Dem+Der/MWN+N+Sg+Ine+Def: ашосонксесэнть
     ашо+A+Der/MWN+N+Pl+Ine+Px2Pl+Der/Dem+Der/MWN+N+Sg+Ine+Def: ашосонксесэнть
     ашо+A+Der/MWN+N+Sg+Ine+Px2Pl+Der/Dem+Der/MWN+N+Sg+Ela+Def: ашосонксестэнть
     ашо+A+Der/MWN+N+Pl+Ine+Px2Pl+Der/Dem+Der/MWN+N+Sg+Ela+Def: ашосонксестэнть
     ашо+A+Der/MWN+N+Sg+Ine+Px2Pl+Der/Dem+Der/MWN+N+Sg+Prl+Def: ашосонксеванть
     ашо+A+Der/MWN+N+Pl+Ine+Px2Pl+Der/Dem+Der/MWN+N+Sg+Prl+Def: ашосонксеванть
     ашо+A+Der/MWN+N+Sg+Ine+Px2Pl+Der/Dem+Der/MWN+N+Sg+Abe+Def: ашосонксевтементь
     ашо+A+Der/MWN+N+Pl+Ine+Px2Pl+Der/Dem+Der/MWN+N+Sg+Abe+Def: ашосонксевтементь
     ашо+A+Der/MWN+N+Sg+Ine+Px2Pl+Der/Dem+Der/MWN+N+Sg+Comp+Def: ашосонксешканть
     ашо+A+Der/MWN+N+Pl+Ine+Px2Pl+Der/Dem+Der/MWN+N+Sg+Comp+Def: ашосонксешканть
     ашо+A+Der/MWN+N+Sg+Ine+Px2Pl+Der/Dem+Der/MWN+N+Sg+Tra+Def: ашосонксексэнть
     ашо+A+Der/MWN+N+Pl+Ine+Px2Pl+Der/Dem+Der/MWN+N+Sg+Tra+Def: ашосонксексэнть
     ашо+A+Der/MWN+N+Sg+Ine+Px2Pl+Der/Dem+Der/MWN+N+Pl+Nom+Def: ашосонксетне
     ашо+A+Der/MWN+N+Pl+Ine+Px2Pl+Der/Dem+Der/MWN+N+Pl+Nom+Def: ашосонксетне
     ашо+A+Der/MWN+N+Sg+Ine+Px2Pl+Der/Dem+Der/MWN+N+Pl+Gen+Def: ашосонксетнень
     ашо+A+Der/MWN+N+Pl+Ine+Px2Pl+Der/Dem+Der/MWN+N+Pl+Gen+Def: ашосонксетнень
     ашо+A+Der/MWN+N+Sg+Ine+Px2Pl+Der/Dem+Der/MWN+N+Pl+Dat+Def: ашосонксетненень
     ашо+A+Der/MWN+N+Pl+Ine+Px2Pl+Der/Dem+Der/MWN+N+Pl+Dat+Def: ашосонксетненень
     ашо+A+Der/MWN+N+Sg+Ine+Px2Pl+Der/Dem+Der/MWN+N+Pl+Abl+Def: ашосонксетнеде
     ашо+A+Der/MWN+N+Pl+Ine+Px2Pl+Der/Dem+Der/MWN+N+Pl+Abl+Def: ашосонксетнеде
     ашо+A+Der/MWN+N+Sg+Ine+Px2Pl+Der/Dem+Der/MWN+N+Pl+Ine+Def: ашосонксетнесэ
     ашо+A+Der/MWN+N+Pl+Ine+Px2Pl+Der/Dem+Der/MWN+N+Pl+Ine+Def: ашосонксетнесэ
     ашо+A+Der/MWN+N+Sg+Ine+Px2Pl+Der/Dem+Der/MWN+N+Pl+Ela+Def: ашосонксетнестэ
     ашо+A+Der/MWN+N+Pl+Ine+Px2Pl+Der/Dem+Der/MWN+N+Pl+Ela+Def: ашосонксетнестэ
     ашо+A+Der/MWN+N+Sg+Ine+Px2Pl+Der/Dem+Der/MWN+N+Pl+Ill+Def: ашосонксетнес
     ашо+A+Der/MWN+N+Pl+Ine+Px2Pl+Der/Dem+Der/MWN+N+Pl+Ill+Def: ашосонксетнес
     ашо+A+Der/MWN+N+Sg+Ine+Px2Pl+Der/Dem+Der/MWN+N+Pl+Tra+Def: ашосонксетнева
     ашо+A+Der/MWN+N+Pl+Ine+Px2Pl+Der/Dem+Der/MWN+N+Pl+Tra+Def: ашосонксетнева
     ашо+A+Der/MWN+N+Sg+Ine+Px2Pl+Der/Dem+Der/MWN+N+Pl+Tra+Def: ашосонксетнекс
     ашо+A+Der/MWN+N+Pl+Ine+Px2Pl+Der/Dem+Der/MWN+N+Pl+Tra+Def: ашосонксетнекс
     ашо+A+Der/MWN+N+Sg+Ine+Px2Pl+Der/Dem+Der/MWN+N+Pl+Lat+Def: ашосонксетнев
     ашо+A+Der/MWN+N+Pl+Ine+Px2Pl+Der/Dem+Der/MWN+N+Pl+Lat+Def: ашосонксетнев
     ашо+A+Der/MWN+N+Sg+Ine+Px2Pl+Der/Dem+Der/MWN+N+Pl+Abe+Def: ашосонксетневтеме
     ашо+A+Der/MWN+N+Pl+Ine+Px2Pl+Der/Dem+Der/MWN+N+Pl+Abe+Def: ашосонксетневтеме
     ашо+A+Der/MWN+N+Sg+Ine+Px2Pl+Der/Dem+Der/MWN+N+Pl+Comp+Def: ашосонксетнешка
     ашо+A+Der/MWN+N+Pl+Ine+Px2Pl+Der/Dem+Der/MWN+N+Pl+Comp+Def: ашосонксетнешка
     ашо+A+Der/MWN+N+Sg+Ine+Px2Pl+Der/Dem+Der/MWN+N+Pl+Com+Def: ашосонксетненек
     ашо+A+Der/MWN+N+Pl+Ine+Px2Pl+Der/Dem+Der/MWN+N+Pl+Com+Def: ашосонксетненек
     ашо+A+Der/MWN+N+Sg+Ela+Px2Pl+Der/Dem+Der/MWN+N+Sg+Abl+Indef: ашостонкседе
     ашо+A+Der/MWN+N+Pl+Ela+Px2Pl+Der/Dem+Der/MWN+N+Sg+Abl+Indef: ашостонкседе
     ашо+A+Der/MWN+N+Sg+Ela+Px2Pl+Der/Dem+Der/MWN+N+Sg+Tra+Indef: ашостонксекс
     ашо+A+Der/MWN+N+Pl+Ela+Px2Pl+Der/Dem+Der/MWN+N+Sg+Tra+Indef: ашостонксекс
     ашо+A+Der/MWN+N+Sg+Ela+Px2Pl+Der/Dem+Der/MWN+N+Sg+Nom+Def: ашостонксесь
     ашо+A+Der/MWN+N+Pl+Ela+Px2Pl+Der/Dem+Der/MWN+N+Sg+Nom+Def: ашостонксесь
     ашо+A+Der/MWN+N+Sg+Ela+Px2Pl+Der/Dem+Der/MWN+N+Sg+Gen+Def: ашостонксенть
     ашо+A+Der/MWN+N+Pl+Ela+Px2Pl+Der/Dem+Der/MWN+N+Sg+Gen+Def: ашостонксенть
     ашо+A+Der/MWN+N+Sg+Ela+Px2Pl+Der/Dem+Der/MWN+N+Sg+Dat+Def: ашостонксентень
     ашо+A+Der/MWN+N+Pl+Ela+Px2Pl+Der/Dem+Der/MWN+N+Sg+Dat+Def: ашостонксентень
     ашо+A+Der/MWN+N+Sg+Ela+Px2Pl+Der/Dem+Der/MWN+N+Sg+Abl+Def: ашостонкседенть
     ашо+A+Der/MWN+N+Pl+Ela+Px2Pl+Der/Dem+Der/MWN+N+Sg+Abl+Def: ашостонкседенть
     ашо+A+Der/MWN+N+Sg+Ela+Px2Pl+Der/Dem+Der/MWN+N+Sg+Ine+Def: ашостонксесэнть
     ашо+A+Der/MWN+N+Pl+Ela+Px2Pl+Der/Dem+Der/MWN+N+Sg+Ine+Def: ашостонксесэнть
     ашо+A+Der/MWN+N+Sg+Ela+Px2Pl+Der/Dem+Der/MWN+N+Sg+Ela+Def: ашостонксестэнть
     ашо+A+Der/MWN+N+Pl+Ela+Px2Pl+Der/Dem+Der/MWN+N+Sg+Ela+Def: ашостонксестэнть
     ашо+A+Der/MWN+N+Sg+Ela+Px2Pl+Der/Dem+Der/MWN+N+Sg+Prl+Def: ашостонксеванть
     ашо+A+Der/MWN+N+Pl+Ela+Px2Pl+Der/Dem+Der/MWN+N+Sg+Prl+Def: ашостонксеванть
     ашо+A+Der/MWN+N+Sg+Ela+Px2Pl+Der/Dem+Der/MWN+N+Sg+Abe+Def: ашостонксевтементь
     ашо+A+Der/MWN+N+Pl+Ela+Px2Pl+Der/Dem+Der/MWN+N+Sg+Abe+Def: ашостонксевтементь
     ашо+A+Der/MWN+N+Sg+Ela+Px2Pl+Der/Dem+Der/MWN+N+Sg+Comp+Def: ашостонксешканть
     ашо+A+Der/MWN+N+Pl+Ela+Px2Pl+Der/Dem+Der/MWN+N+Sg+Comp+Def: ашостонксешканть
     ашо+A+Der/MWN+N+Sg+Ela+Px2Pl+Der/Dem+Der/MWN+N+Sg+Tra+Def: ашостонксексэнть
     ашо+A+Der/MWN+N+Pl+Ela+Px2Pl+Der/Dem+Der/MWN+N+Sg+Tra+Def: ашостонксексэнть
     ашо+A+Der/MWN+N+Sg+Ela+Px2Pl+Der/Dem+Der/MWN+N+Pl+Nom+Def: ашостонксетне
     ашо+A+Der/MWN+N+Pl+Ela+Px2Pl+Der/Dem+Der/MWN+N+Pl+Nom+Def: ашостонксетне
     ашо+A+Der/MWN+N+Sg+Ela+Px2Pl+Der/Dem+Der/MWN+N+Pl+Gen+Def: ашостонксетнень
     ашо+A+Der/MWN+N+Pl+Ela+Px2Pl+Der/Dem+Der/MWN+N+Pl+Gen+Def: ашостонксетнень
     ашо+A+Der/MWN+N+Sg+Ela+Px2Pl+Der/Dem+Der/MWN+N+Pl+Dat+Def: ашостонксетненень
     ашо+A+Der/MWN+N+Pl+Ela+Px2Pl+Der/Dem+Der/MWN+N+Pl+Dat+Def: ашостонксетненень
     ашо+A+Der/MWN+N+Sg+Ela+Px2Pl+Der/Dem+Der/MWN+N+Pl+Abl+Def: ашостонксетнеде
     ашо+A+Der/MWN+N+Pl+Ela+Px2Pl+Der/Dem+Der/MWN+N+Pl+Abl+Def: ашостонксетнеде
     ашо+A+Der/MWN+N+Sg+Ela+Px2Pl+Der/Dem+Der/MWN+N+Pl+Ine+Def: ашостонксетнесэ
     ашо+A+Der/MWN+N+Pl+Ela+Px2Pl+Der/Dem+Der/MWN+N+Pl+Ine+Def: ашостонксетнесэ
     ашо+A+Der/MWN+N+Sg+Ela+Px2Pl+Der/Dem+Der/MWN+N+Pl+Ela+Def: ашостонксетнестэ
     ашо+A+Der/MWN+N+Pl+Ela+Px2Pl+Der/Dem+Der/MWN+N+Pl+Ela+Def: ашостонксетнестэ
     ашо+A+Der/MWN+N+Sg+Ela+Px2Pl+Der/Dem+Der/MWN+N+Pl+Ill+Def: ашостонксетнес
     ашо+A+Der/MWN+N+Pl+Ela+Px2Pl+Der/Dem+Der/MWN+N+Pl+Ill+Def: ашостонксетнес
     ашо+A+Der/MWN+N+Sg+Ela+Px2Pl+Der/Dem+Der/MWN+N+Pl+Tra+Def: ашостонксетнева
     ашо+A+Der/MWN+N+Pl+Ela+Px2Pl+Der/Dem+Der/MWN+N+Pl+Tra+Def: ашостонксетнева
     ашо+A+Der/MWN+N+Sg+Ela+Px2Pl+Der/Dem+Der/MWN+N+Pl+Tra+Def: ашостонксетнекс
     ашо+A+Der/MWN+N+Pl+Ela+Px2Pl+Der/Dem+Der/MWN+N+Pl+Tra+Def: ашостонксетнекс
     ашо+A+Der/MWN+N+Sg+Ela+Px2Pl+Der/Dem+Der/MWN+N+Pl+Lat+Def: ашостонксетнев
     ашо+A+Der/MWN+N+Pl+Ela+Px2Pl+Der/Dem+Der/MWN+N+Pl+Lat+Def: ашостонксетнев
     ашо+A+Der/MWN+N+Sg+Ela+Px2Pl+Der/Dem+Der/MWN+N+Pl+Abe+Def: ашостонксетневтеме
     ашо+A+Der/MWN+N+Pl+Ela+Px2Pl+Der/Dem+Der/MWN+N+Pl+Abe+Def: ашостонксетневтеме
     ашо+A+Der/MWN+N+Sg+Ela+Px2Pl+Der/Dem+Der/MWN+N+Pl+Comp+Def: ашостонксетнешка
     ашо+A+Der/MWN+N+Pl+Ela+Px2Pl+Der/Dem+Der/MWN+N+Pl+Comp+Def: ашостонксетнешка
     ашо+A+Der/MWN+N+Sg+Ela+Px2Pl+Der/Dem+Der/MWN+N+Pl+Com+Def: ашостонксетненек
     ашо+A+Der/MWN+N+Pl+Ela+Px2Pl+Der/Dem+Der/MWN+N+Pl+Com+Def: ашостонксетненек
     ашо+A+Der/MWN+N+Sg+Prl+Px2Pl+Der/Dem+Der/MWN+N+Sg+Abl+Indef: ашованкседе
     ашо+A+Der/MWN+N+Pl+Prl+Px2Pl+Der/Dem+Der/MWN+N+Sg+Abl+Indef: ашованкседе
     ашо+A+Der/MWN+N+Sg+Prl+Px2Pl+Der/Dem+Der/MWN+N+Sg+Tra+Indef: ашованксекс
     ашо+A+Der/MWN+N+Pl+Prl+Px2Pl+Der/Dem+Der/MWN+N+Sg+Tra+Indef: ашованксекс
     ашо+A+Der/MWN+N+Sg+Prl+Px2Pl+Der/Dem+Der/MWN+N+Sg+Nom+Def: ашованксесь
     ашо+A+Der/MWN+N+Pl+Prl+Px2Pl+Der/Dem+Der/MWN+N+Sg+Nom+Def: ашованксесь
     ашо+A+Der/MWN+N+Sg+Prl+Px2Pl+Der/Dem+Der/MWN+N+Sg+Gen+Def: ашованксенть
     ашо+A+Der/MWN+N+Pl+Prl+Px2Pl+Der/Dem+Der/MWN+N+Sg+Gen+Def: ашованксенть
     ашо+A+Der/MWN+N+Sg+Prl+Px2Pl+Der/Dem+Der/MWN+N+Sg+Dat+Def: ашованксентень
     ашо+A+Der/MWN+N+Pl+Prl+Px2Pl+Der/Dem+Der/MWN+N+Sg+Dat+Def: ашованксентень
     ашо+A+Der/MWN+N+Sg+Prl+Px2Pl+Der/Dem+Der/MWN+N+Sg+Abl+Def: ашованкседенть
     ашо+A+Der/MWN+N+Pl+Prl+Px2Pl+Der/Dem+Der/MWN+N+Sg+Abl+Def: ашованкседенть
     ашо+A+Der/MWN+N+Sg+Prl+Px2Pl+Der/Dem+Der/MWN+N+Sg+Ine+Def: ашованксесэнть
     ашо+A+Der/MWN+N+Pl+Prl+Px2Pl+Der/Dem+Der/MWN+N+Sg+Ine+Def: ашованксесэнть
     ашо+A+Der/MWN+N+Sg+Prl+Px2Pl+Der/Dem+Der/MWN+N+Sg+Ela+Def: ашованксестэнть
     ашо+A+Der/MWN+N+Pl+Prl+Px2Pl+Der/Dem+Der/MWN+N+Sg+Ela+Def: ашованксестэнть
     ашо+A+Der/MWN+N+Sg+Prl+Px2Pl+Der/Dem+Der/MWN+N+Sg+Prl+Def: ашованксеванть
     ашо+A+Der/MWN+N+Pl+Prl+Px2Pl+Der/Dem+Der/MWN+N+Sg+Prl+Def: ашованксеванть
     ашо+A+Der/MWN+N+Sg+Prl+Px2Pl+Der/Dem+Der/MWN+N+Sg+Abe+Def: ашованксевтементь
     ашо+A+Der/MWN+N+Pl+Prl+Px2Pl+Der/Dem+Der/MWN+N+Sg+Abe+Def: ашованксевтементь
     ашо+A+Der/MWN+N+Sg+Prl+Px2Pl+Der/Dem+Der/MWN+N+Sg+Comp+Def: ашованксешканть
     ашо+A+Der/MWN+N+Pl+Prl+Px2Pl+Der/Dem+Der/MWN+N+Sg+Comp+Def: ашованксешканть
     ашо+A+Der/MWN+N+Sg+Prl+Px2Pl+Der/Dem+Der/MWN+N+Sg+Tra+Def: ашованксексэнть
     ашо+A+Der/MWN+N+Pl+Prl+Px2Pl+Der/Dem+Der/MWN+N+Sg+Tra+Def: ашованксексэнть
     ашо+A+Der/MWN+N+Sg+Prl+Px2Pl+Der/Dem+Der/MWN+N+Pl+Nom+Def: ашованксетне
     ашо+A+Der/MWN+N+Pl+Prl+Px2Pl+Der/Dem+Der/MWN+N+Pl+Nom+Def: ашованксетне
     ашо+A+Der/MWN+N+Sg+Prl+Px2Pl+Der/Dem+Der/MWN+N+Pl+Gen+Def: ашованксетнень
     ашо+A+Der/MWN+N+Pl+Prl+Px2Pl+Der/Dem+Der/MWN+N+Pl+Gen+Def: ашованксетнень
     ашо+A+Der/MWN+N+Sg+Prl+Px2Pl+Der/Dem+Der/MWN+N+Pl+Dat+Def: ашованксетненень
     ашо+A+Der/MWN+N+Pl+Prl+Px2Pl+Der/Dem+Der/MWN+N+Pl+Dat+Def: ашованксетненень
     ашо+A+Der/MWN+N+Sg+Prl+Px2Pl+Der/Dem+Der/MWN+N+Pl+Abl+Def: ашованксетнеде
     ашо+A+Der/MWN+N+Pl+Prl+Px2Pl+Der/Dem+Der/MWN+N+Pl+Abl+Def: ашованксетнеде
     ашо+A+Der/MWN+N+Sg+Prl+Px2Pl+Der/Dem+Der/MWN+N+Pl+Ine+Def: ашованксетнесэ
     ашо+A+Der/MWN+N+Pl+Prl+Px2Pl+Der/Dem+Der/MWN+N+Pl+Ine+Def: ашованксетнесэ
     ашо+A+Der/MWN+N+Sg+Prl+Px2Pl+Der/Dem+Der/MWN+N+Pl+Ela+Def: ашованксетнестэ
     ашо+A+Der/MWN+N+Pl+Prl+Px2Pl+Der/Dem+Der/MWN+N+Pl+Ela+Def: ашованксетнестэ
     ашо+A+Der/MWN+N+Sg+Prl+Px2Pl+Der/Dem+Der/MWN+N+Pl+Ill+Def: ашованксетнес
     ашо+A+Der/MWN+N+Pl+Prl+Px2Pl+Der/Dem+Der/MWN+N+Pl+Ill+Def: ашованксетнес
     ашо+A+Der/MWN+N+Sg+Prl+Px2Pl+Der/Dem+Der/MWN+N+Pl+Tra+Def: ашованксетнева
     ашо+A+Der/MWN+N+Pl+Prl+Px2Pl+Der/Dem+Der/MWN+N+Pl+Tra+Def: ашованксетнева
     ашо+A+Der/MWN+N+Sg+Prl+Px2Pl+Der/Dem+Der/MWN+N+Pl+Tra+Def: ашованксетнекс
     ашо+A+Der/MWN+N+Pl+Prl+Px2Pl+Der/Dem+Der/MWN+N+Pl+Tra+Def: ашованксетнекс
     ашо+A+Der/MWN+N+Sg+Prl+Px2Pl+Der/Dem+Der/MWN+N+Pl+Lat+Def: ашованксетнев
     ашо+A+Der/MWN+N+Pl+Prl+Px2Pl+Der/Dem+Der/MWN+N+Pl+Lat+Def: ашованксетнев
     ашо+A+Der/MWN+N+Sg+Prl+Px2Pl+Der/Dem+Der/MWN+N+Pl+Abe+Def: ашованксетневтеме
     ашо+A+Der/MWN+N+Pl+Prl+Px2Pl+Der/Dem+Der/MWN+N+Pl+Abe+Def: ашованксетневтеме
     ашо+A+Der/MWN+N+Sg+Prl+Px2Pl+Der/Dem+Der/MWN+N+Pl+Comp+Def: ашованксетнешка
     ашо+A+Der/MWN+N+Pl+Prl+Px2Pl+Der/Dem+Der/MWN+N+Pl+Comp+Def: ашованксетнешка
     ашо+A+Der/MWN+N+Sg+Prl+Px2Pl+Der/Dem+Der/MWN+N+Pl+Com+Def: ашованксетненек
     ашо+A+Der/MWN+N+Pl+Prl+Px2Pl+Der/Dem+Der/MWN+N+Pl+Com+Def: ашованксетненек
     ашо+A+Der/MWN+N+Sg+Gen+Px3Pl+Der/Dem+Der/MWN+N+Sg+Abl+Indef: ашостседе
     ашо+A+Der/MWN+N+Pl+Gen+Px3Pl+Der/Dem+Der/MWN+N+Sg+Abl+Indef: ашостседе
     ашо+A+Der/MWN+N+Sg+Gen+Px3Pl+Der/Dem+Der/MWN+N+Sg+Tra+Indef: ашостсекс
     ашо+A+Der/MWN+N+Pl+Gen+Px3Pl+Der/Dem+Der/MWN+N+Sg+Tra+Indef: ашостсекс
     ашо+A+Der/MWN+N+Sg+Gen+Px3Pl+Der/Dem+Der/MWN+N+Sg+Nom+Def: ашостсесь
     ашо+A+Der/MWN+N+Pl+Gen+Px3Pl+Der/Dem+Der/MWN+N+Sg+Nom+Def: ашостсесь
     ашо+A+Der/MWN+N+Sg+Gen+Px3Pl+Der/Dem+Der/MWN+N+Sg+Gen+Def: ашостсенть
     ашо+A+Der/MWN+N+Pl+Gen+Px3Pl+Der/Dem+Der/MWN+N+Sg+Gen+Def: ашостсенть
     ашо+A+Der/MWN+N+Sg+Gen+Px3Pl+Der/Dem+Der/MWN+N+Sg+Dat+Def: ашостсентень
     ашо+A+Der/MWN+N+Pl+Gen+Px3Pl+Der/Dem+Der/MWN+N+Sg+Dat+Def: ашостсентень
     ашо+A+Der/MWN+N+Sg+Gen+Px3Pl+Der/Dem+Der/MWN+N+Sg+Abl+Def: ашостседенть
     ашо+A+Der/MWN+N+Pl+Gen+Px3Pl+Der/Dem+Der/MWN+N+Sg+Abl+Def: ашостседенть
     ашо+A+Der/MWN+N+Sg+Gen+Px3Pl+Der/Dem+Der/MWN+N+Sg+Ine+Def: ашостсесэнть
     ашо+A+Der/MWN+N+Pl+Gen+Px3Pl+Der/Dem+Der/MWN+N+Sg+Ine+Def: ашостсесэнть
     ашо+A+Der/MWN+N+Sg+Gen+Px3Pl+Der/Dem+Der/MWN+N+Sg+Ela+Def: ашостсестэнть
     ашо+A+Der/MWN+N+Pl+Gen+Px3Pl+Der/Dem+Der/MWN+N+Sg+Ela+Def: ашостсестэнть
     ашо+A+Der/MWN+N+Sg+Gen+Px3Pl+Der/Dem+Der/MWN+N+Sg+Prl+Def: ашостсеванть
     ашо+A+Der/MWN+N+Pl+Gen+Px3Pl+Der/Dem+Der/MWN+N+Sg+Prl+Def: ашостсеванть
     ашо+A+Der/MWN+N+Sg+Gen+Px3Pl+Der/Dem+Der/MWN+N+Sg+Abe+Def: ашостсевтементь
     ашо+A+Der/MWN+N+Pl+Gen+Px3Pl+Der/Dem+Der/MWN+N+Sg+Abe+Def: ашостсевтементь
     ашо+A+Der/MWN+N+Sg+Gen+Px3Pl+Der/Dem+Der/MWN+N+Sg+Comp+Def: ашостсевтомонть
     ашо+A+Der/MWN+N+Pl+Gen+Px3Pl+Der/Dem+Der/MWN+N+Sg+Comp+Def: ашостсевтомонть
     ашо+A+Der/MWN+N+Sg+Gen+Px3Pl+Der/Dem+Der/MWN+N+Sg+Tra+Def: ашостсексэнть
     ашо+A+Der/MWN+N+Pl+Gen+Px3Pl+Der/Dem+Der/MWN+N+Sg+Tra+Def: ашостсексэнть
     ашо+A+Der/MWN+N+Sg+Gen+Px3Pl+Der/Dem+Der/MWN+N+Pl+Nom+Def: ашостсетне
     ашо+A+Der/MWN+N+Pl+Gen+Px3Pl+Der/Dem+Der/MWN+N+Pl+Nom+Def: ашостсетне
     ашо+A+Der/MWN+N+Sg+Gen+Px3Pl+Der/Dem+Der/MWN+N+Pl+Gen+Def: ашостсетнень
     ашо+A+Der/MWN+N+Pl+Gen+Px3Pl+Der/Dem+Der/MWN+N+Pl+Gen+Def: ашостсетнень
     ашо+A+Der/MWN+N+Sg+Gen+Px3Pl+Der/Dem+Der/MWN+N+Pl+Dat+Def: ашостсетненень
     ашо+A+Der/MWN+N+Pl+Gen+Px3Pl+Der/Dem+Der/MWN+N+Pl+Dat+Def: ашостсетненень
     ашо+A+Der/MWN+N+Sg+Gen+Px3Pl+Der/Dem+Der/MWN+N+Pl+Abl+Def: ашостсетнеде
     ашо+A+Der/MWN+N+Pl+Gen+Px3Pl+Der/Dem+Der/MWN+N+Pl+Abl+Def: ашостсетнеде
     ашо+A+Der/MWN+N+Sg+Gen+Px3Pl+Der/Dem+Der/MWN+N+Pl+Ine+Def: ашостсетнесэ
     ашо+A+Der/MWN+N+Pl+Gen+Px3Pl+Der/Dem+Der/MWN+N+Pl+Ine+Def: ашостсетнесэ
     ашо+A+Der/MWN+N+Sg+Gen+Px3Pl+Der/Dem+Der/MWN+N+Pl+Ela+Def: ашостсетнестэ
     ашо+A+Der/MWN+N+Pl+Gen+Px3Pl+Der/Dem+Der/MWN+N+Pl+Ela+Def: ашостсетнестэ
     ашо+A+Der/MWN+N+Sg+Gen+Px3Pl+Der/Dem+Der/MWN+N+Pl+Ill+Def: ашостсетнес
     ашо+A+Der/MWN+N+Pl+Gen+Px3Pl+Der/Dem+Der/MWN+N+Pl+Ill+Def: ашостсетнес
     ашо+A+Der/MWN+N+Sg+Gen+Px3Pl+Der/Dem+Der/MWN+N+Pl+Tra+Def: ашостсетнева
     ашо+A+Der/MWN+N+Pl+Gen+Px3Pl+Der/Dem+Der/MWN+N+Pl+Tra+Def: ашостсетнева
     ашо+A+Der/MWN+N+Sg+Gen+Px3Pl+Der/Dem+Der/MWN+N+Pl+Tra+Def: ашостсетнекс
     ашо+A+Der/MWN+N+Pl+Gen+Px3Pl+Der/Dem+Der/MWN+N+Pl+Tra+Def: ашостсетнекс
     ашо+A+Der/MWN+N+Sg+Gen+Px3Pl+Der/Dem+Der/MWN+N+Pl+Lat+Def: ашостсетнев
     ашо+A+Der/MWN+N+Pl+Gen+Px3Pl+Der/Dem+Der/MWN+N+Pl+Lat+Def: ашостсетнев
     ашо+A+Der/MWN+N+Sg+Gen+Px3Pl+Der/Dem+Der/MWN+N+Pl+Abe+Def: ашостсетневтеме
     ашо+A+Der/MWN+N+Pl+Gen+Px3Pl+Der/Dem+Der/MWN+N+Pl+Abe+Def: ашостсетневтеме
     ашо+A+Der/MWN+N+Sg+Gen+Px3Pl+Der/Dem+Der/MWN+N+Pl+Comp+Def: ашостсетнешка
     ашо+A+Der/MWN+N+Pl+Gen+Px3Pl+Der/Dem+Der/MWN+N+Pl+Comp+Def: ашостсетнешка
     ашо+A+Der/MWN+N+Sg+Gen+Px3Pl+Der/Dem+Der/MWN+N+Pl+Com+Def: ашостсетненек
     ашо+A+Der/MWN+N+Pl+Gen+Px3Pl+Der/Dem+Der/MWN+N+Pl+Com+Def: ашостсетненек
     ашо+A+Der/MWN+N+Sg+Abe+Px3Pl+Der/Dem+Der/MWN+N+Sg+Abl+Indef: ашовтомостседе
     ашо+A+Der/MWN+N+Pl+Abe+Px3Pl+Der/Dem+Der/MWN+N+Sg+Abl+Indef: ашовтомостседе
     ашо+A+Der/MWN+N+Sg+Abe+Px3Pl+Der/Dem+Der/MWN+N+Sg+Tra+Indef: ашовтомостсекс
     ашо+A+Der/MWN+N+Pl+Abe+Px3Pl+Der/Dem+Der/MWN+N+Sg+Tra+Indef: ашовтомостсекс
     ашо+A+Der/MWN+N+Sg+Abe+Px3Pl+Der/Dem+Der/MWN+N+Sg+Nom+Def: ашовтомостсесь
     ашо+A+Der/MWN+N+Pl+Abe+Px3Pl+Der/Dem+Der/MWN+N+Sg+Nom+Def: ашовтомостсесь
     ашо+A+Der/MWN+N+Sg+Abe+Px3Pl+Der/Dem+Der/MWN+N+Sg+Gen+Def: ашовтомостсенть
     ашо+A+Der/MWN+N+Pl+Abe+Px3Pl+Der/Dem+Der/MWN+N+Sg+Gen+Def: ашовтомостсенть
     ашо+A+Der/MWN+N+Sg+Abe+Px3Pl+Der/Dem+Der/MWN+N+Sg+Dat+Def: ашовтомостсентень
     ашо+A+Der/MWN+N+Pl+Abe+Px3Pl+Der/Dem+Der/MWN+N+Sg+Dat+Def: ашовтомостсентень
     ашо+A+Der/MWN+N+Sg+Abe+Px3Pl+Der/Dem+Der/MWN+N+Sg+Abl+Def: ашовтомостседенть
     ашо+A+Der/MWN+N+Pl+Abe+Px3Pl+Der/Dem+Der/MWN+N+Sg+Abl+Def: ашовтомостседенть
     ашо+A+Der/MWN+N+Sg+Abe+Px3Pl+Der/Dem+Der/MWN+N+Sg+Ine+Def: ашовтомостсесэнть
     ашо+A+Der/MWN+N+Pl+Abe+Px3Pl+Der/Dem+Der/MWN+N+Sg+Ine+Def: ашовтомостсесэнть
     ашо+A+Der/MWN+N+Sg+Abe+Px3Pl+Der/Dem+Der/MWN+N+Sg+Ela+Def: ашовтомостсестэнть
     ашо+A+Der/MWN+N+Pl+Abe+Px3Pl+Der/Dem+Der/MWN+N+Sg+Ela+Def: ашовтомостсестэнть
     ашо+A+Der/MWN+N+Sg+Abe+Px3Pl+Der/Dem+Der/MWN+N+Sg+Prl+Def: ашовтомостсеванть
     ашо+A+Der/MWN+N+Pl+Abe+Px3Pl+Der/Dem+Der/MWN+N+Sg+Prl+Def: ашовтомостсеванть
     ашо+A+Der/MWN+N+Sg+Abe+Px3Pl+Der/Dem+Der/MWN+N+Sg+Abe+Def: ашовтомостсевтементь
     ашо+A+Der/MWN+N+Pl+Abe+Px3Pl+Der/Dem+Der/MWN+N+Sg+Abe+Def: ашовтомостсевтементь
     ашо+A+Der/MWN+N+Sg+Abe+Px3Pl+Der/Dem+Der/MWN+N+Sg+Comp+Def: ашовтомостсевтомонть
     ашо+A+Der/MWN+N+Pl+Abe+Px3Pl+Der/Dem+Der/MWN+N+Sg+Comp+Def: ашовтомостсевтомонть
     ашо+A+Der/MWN+N+Sg+Abe+Px3Pl+Der/Dem+Der/MWN+N+Sg+Tra+Def: ашовтомостсексэнть
     ашо+A+Der/MWN+N+Pl+Abe+Px3Pl+Der/Dem+Der/MWN+N+Sg+Tra+Def: ашовтомостсексэнть
     ашо+A+Der/MWN+N+Sg+Abe+Px3Pl+Der/Dem+Der/MWN+N+Pl+Nom+Def: ашовтомостсетне
     ашо+A+Der/MWN+N+Pl+Abe+Px3Pl+Der/Dem+Der/MWN+N+Pl+Nom+Def: ашовтомостсетне
     ашо+A+Der/MWN+N+Sg+Abe+Px3Pl+Der/Dem+Der/MWN+N+Pl+Gen+Def: ашовтомостсетнень
     ашо+A+Der/MWN+N+Pl+Abe+Px3Pl+Der/Dem+Der/MWN+N+Pl+Gen+Def: ашовтомостсетнень
     ашо+A+Der/MWN+N+Sg+Abe+Px3Pl+Der/Dem+Der/MWN+N+Pl+Dat+Def: ашовтомостсетненень
     ашо+A+Der/MWN+N+Pl+Abe+Px3Pl+Der/Dem+Der/MWN+N+Pl+Dat+Def: ашовтомостсетненень
     ашо+A+Der/MWN+N+Sg+Abe+Px3Pl+Der/Dem+Der/MWN+N+Pl+Abl+Def: ашовтомостсетнеде
     ашо+A+Der/MWN+N+Pl+Abe+Px3Pl+Der/Dem+Der/MWN+N+Pl+Abl+Def: ашовтомостсетнеде
     ашо+A+Der/MWN+N+Sg+Abe+Px3Pl+Der/Dem+Der/MWN+N+Pl+Ine+Def: ашовтомостсетнесэ
     ашо+A+Der/MWN+N+Pl+Abe+Px3Pl+Der/Dem+Der/MWN+N+Pl+Ine+Def: ашовтомостсетнесэ
     ашо+A+Der/MWN+N+Sg+Abe+Px3Pl+Der/Dem+Der/MWN+N+Pl+Ela+Def: ашовтомостсетнестэ
     ашо+A+Der/MWN+N+Pl+Abe+Px3Pl+Der/Dem+Der/MWN+N+Pl+Ela+Def: ашовтомостсетнестэ
     ашо+A+Der/MWN+N+Sg+Abe+Px3Pl+Der/Dem+Der/MWN+N+Pl+Ill+Def: ашовтомостсетнес
     ашо+A+Der/MWN+N+Pl+Abe+Px3Pl+Der/Dem+Der/MWN+N+Pl+Ill+Def: ашовтомостсетнес
     ашо+A+Der/MWN+N+Sg+Abe+Px3Pl+Der/Dem+Der/MWN+N+Pl+Tra+Def: ашовтомостсетнева
     ашо+A+Der/MWN+N+Pl+Abe+Px3Pl+Der/Dem+Der/MWN+N+Pl+Tra+Def: ашовтомостсетнева
     ашо+A+Der/MWN+N+Sg+Abe+Px3Pl+Der/Dem+Der/MWN+N+Pl+Tra+Def: ашовтомостсетнекс
     ашо+A+Der/MWN+N+Pl+Abe+Px3Pl+Der/Dem+Der/MWN+N+Pl+Tra+Def: ашовтомостсетнекс
     ашо+A+Der/MWN+N+Sg+Abe+Px3Pl+Der/Dem+Der/MWN+N+Pl+Lat+Def: ашовтомостсетнев
     ашо+A+Der/MWN+N+Pl+Abe+Px3Pl+Der/Dem+Der/MWN+N+Pl+Lat+Def: ашовтомостсетнев
     ашо+A+Der/MWN+N+Sg+Abe+Px3Pl+Der/Dem+Der/MWN+N+Pl+Abe+Def: ашовтомостсетневтеме
     ашо+A+Der/MWN+N+Pl+Abe+Px3Pl+Der/Dem+Der/MWN+N+Pl+Abe+Def: ашовтомостсетневтеме
     ашо+A+Der/MWN+N+Sg+Abe+Px3Pl+Der/Dem+Der/MWN+N+Pl+Comp+Def: ашовтомостсетнешка
     ашо+A+Der/MWN+N+Pl+Abe+Px3Pl+Der/Dem+Der/MWN+N+Pl+Comp+Def: ашовтомостсетнешка
     ашо+A+Der/MWN+N+Sg+Abe+Px3Pl+Der/Dem+Der/MWN+N+Pl+Com+Def: ашовтомостсетненек
     ашо+A+Der/MWN+N+Pl+Abe+Px3Pl+Der/Dem+Der/MWN+N+Pl+Com+Def: ашовтомостсетненек
     ашо+A+Der/MWN+N+Sg+Comp+Px3Pl+Der/Dem+Der/MWN+N+Sg+Abl+Indef: ашошкастседе
     ашо+A+Der/MWN+N+Pl+Comp+Px3Pl+Der/Dem+Der/MWN+N+Sg+Abl+Indef: ашошкастседе
     ашо+A+Der/MWN+N+Sg+Comp+Px3Pl+Der/Dem+Der/MWN+N+Sg+Tra+Indef: ашошкастсекс
     ашо+A+Der/MWN+N+Pl+Comp+Px3Pl+Der/Dem+Der/MWN+N+Sg+Tra+Indef: ашошкастсекс
     ашо+A+Der/MWN+N+Sg+Comp+Px3Pl+Der/Dem+Der/MWN+N+Sg+Nom+Def: ашошкастсесь
     ашо+A+Der/MWN+N+Pl+Comp+Px3Pl+Der/Dem+Der/MWN+N+Sg+Nom+Def: ашошкастсесь
     ашо+A+Der/MWN+N+Sg+Comp+Px3Pl+Der/Dem+Der/MWN+N+Sg+Gen+Def: ашошкастсенть
     ашо+A+Der/MWN+N+Pl+Comp+Px3Pl+Der/Dem+Der/MWN+N+Sg+Gen+Def: ашошкастсенть
     ашо+A+Der/MWN+N+Sg+Comp+Px3Pl+Der/Dem+Der/MWN+N+Sg+Dat+Def: ашошкастсентень
     ашо+A+Der/MWN+N+Pl+Comp+Px3Pl+Der/Dem+Der/MWN+N+Sg+Dat+Def: ашошкастсентень
     ашо+A+Der/MWN+N+Sg+Comp+Px3Pl+Der/Dem+Der/MWN+N+Sg+Abl+Def: ашошкастседенть
     ашо+A+Der/MWN+N+Pl+Comp+Px3Pl+Der/Dem+Der/MWN+N+Sg+Abl+Def: ашошкастседенть
     ашо+A+Der/MWN+N+Sg+Comp+Px3Pl+Der/Dem+Der/MWN+N+Sg+Ine+Def: ашошкастсесэнть
     ашо+A+Der/MWN+N+Pl+Comp+Px3Pl+Der/Dem+Der/MWN+N+Sg+Ine+Def: ашошкастсесэнть
     ашо+A+Der/MWN+N+Sg+Comp+Px3Pl+Der/Dem+Der/MWN+N+Sg+Ela+Def: ашошкастсестэнть
     ашо+A+Der/MWN+N+Pl+Comp+Px3Pl+Der/Dem+Der/MWN+N+Sg+Ela+Def: ашошкастсестэнть
     ашо+A+Der/MWN+N+Sg+Comp+Px3Pl+Der/Dem+Der/MWN+N+Sg+Prl+Def: ашошкастсеванть
     ашо+A+Der/MWN+N+Pl+Comp+Px3Pl+Der/Dem+Der/MWN+N+Sg+Prl+Def: ашошкастсеванть
     ашо+A+Der/MWN+N+Sg+Comp+Px3Pl+Der/Dem+Der/MWN+N+Sg+Abe+Def: ашошкастсевтементь
     ашо+A+Der/MWN+N+Pl+Comp+Px3Pl+Der/Dem+Der/MWN+N+Sg+Abe+Def: ашошкастсевтементь
     ашо+A+Der/MWN+N+Sg+Comp+Px3Pl+Der/Dem+Der/MWN+N+Sg+Comp+Def: ашошкастсешканть
     ашо+A+Der/MWN+N+Pl+Comp+Px3Pl+Der/Dem+Der/MWN+N+Sg+Comp+Def: ашошкастсешканть
     ашо+A+Der/MWN+N+Sg+Comp+Px3Pl+Der/Dem+Der/MWN+N+Sg+Tra+Def: ашошкастсексэнть
     ашо+A+Der/MWN+N+Pl+Comp+Px3Pl+Der/Dem+Der/MWN+N+Sg+Tra+Def: ашошкастсексэнть
     ашо+A+Der/MWN+N+Sg+Comp+Px3Pl+Der/Dem+Der/MWN+N+Pl+Nom+Def: ашошкастсетне
     ашо+A+Der/MWN+N+Pl+Comp+Px3Pl+Der/Dem+Der/MWN+N+Pl+Nom+Def: ашошкастсетне
     ашо+A+Der/MWN+N+Sg+Comp+Px3Pl+Der/Dem+Der/MWN+N+Pl+Gen+Def: ашошкастсетнень
     ашо+A+Der/MWN+N+Pl+Comp+Px3Pl+Der/Dem+Der/MWN+N+Pl+Gen+Def: ашошкастсетнень
     ашо+A+Der/MWN+N+Sg+Comp+Px3Pl+Der/Dem+Der/MWN+N+Pl+Dat+Def: ашошкастсетненень
     ашо+A+Der/MWN+N+Pl+Comp+Px3Pl+Der/Dem+Der/MWN+N+Pl+Dat+Def: ашошкастсетненень
     ашо+A+Der/MWN+N+Sg+Comp+Px3Pl+Der/Dem+Der/MWN+N+Pl+Abl+Def: ашошкастсетнеде
     ашо+A+Der/MWN+N+Pl+Comp+Px3Pl+Der/Dem+Der/MWN+N+Pl+Abl+Def: ашошкастсетнеде
     ашо+A+Der/MWN+N+Sg+Comp+Px3Pl+Der/Dem+Der/MWN+N+Pl+Ine+Def: ашошкастсетнесэ
     ашо+A+Der/MWN+N+Pl+Comp+Px3Pl+Der/Dem+Der/MWN+N+Pl+Ine+Def: ашошкастсетнесэ
     ашо+A+Der/MWN+N+Sg+Comp+Px3Pl+Der/Dem+Der/MWN+N+Pl+Ela+Def: ашошкастсетнестэ
     ашо+A+Der/MWN+N+Pl+Comp+Px3Pl+Der/Dem+Der/MWN+N+Pl+Ela+Def: ашошкастсетнестэ
     ашо+A+Der/MWN+N+Sg+Comp+Px3Pl+Der/Dem+Der/MWN+N+Pl+Ill+Def: ашошкастсетнес
     ашо+A+Der/MWN+N+Pl+Comp+Px3Pl+Der/Dem+Der/MWN+N+Pl+Ill+Def: ашошкастсетнес
     ашо+A+Der/MWN+N+Sg+Comp+Px3Pl+Der/Dem+Der/MWN+N+Pl+Tra+Def: ашошкастсетнева
     ашо+A+Der/MWN+N+Pl+Comp+Px3Pl+Der/Dem+Der/MWN+N+Pl+Tra+Def: ашошкастсетнева
     ашо+A+Der/MWN+N+Sg+Comp+Px3Pl+Der/Dem+Der/MWN+N+Pl+Tra+Def: ашошкастсетнекс
     ашо+A+Der/MWN+N+Pl+Comp+Px3Pl+Der/Dem+Der/MWN+N+Pl+Tra+Def: ашошкастсетнекс
     ашо+A+Der/MWN+N+Sg+Comp+Px3Pl+Der/Dem+Der/MWN+N+Pl+Lat+Def: ашошкастсетнев
     ашо+A+Der/MWN+N+Pl+Comp+Px3Pl+Der/Dem+Der/MWN+N+Pl+Lat+Def: ашошкастсетнев
     ашо+A+Der/MWN+N+Sg+Comp+Px3Pl+Der/Dem+Der/MWN+N+Pl+Abe+Def: ашошкастсетневтеме
     ашо+A+Der/MWN+N+Pl+Comp+Px3Pl+Der/Dem+Der/MWN+N+Pl+Abe+Def: ашошкастсетневтеме
     ашо+A+Der/MWN+N+Sg+Comp+Px3Pl+Der/Dem+Der/MWN+N+Pl+Comp+Def: ашошкастсетнешка
     ашо+A+Der/MWN+N+Pl+Comp+Px3Pl+Der/Dem+Der/MWN+N+Pl+Comp+Def: ашошкастсетнешка
     ашо+A+Der/MWN+N+Sg+Comp+Px3Pl+Der/Dem+Der/MWN+N+Pl+Com+Def: ашошкастсетненек
     ашо+A+Der/MWN+N+Pl+Comp+Px3Pl+Der/Dem+Der/MWN+N+Pl+Com+Def: ашошкастсетненек
     ашо+A+Der/MWN+N+Sg+Ine+Px3Pl+Der/Dem+Der/MWN+N+Sg+Abl+Indef: ашосостседе
     ашо+A+Der/MWN+N+Pl+Ine+Px3Pl+Der/Dem+Der/MWN+N+Sg+Abl+Indef: ашосостседе
     ашо+A+Der/MWN+N+Sg+Ine+Px3Pl+Der/Dem+Der/MWN+N+Sg+Tra+Indef: ашосостсекс
     ашо+A+Der/MWN+N+Pl+Ine+Px3Pl+Der/Dem+Der/MWN+N+Sg+Tra+Indef: ашосостсекс
     ашо+A+Der/MWN+N+Sg+Ine+Px3Pl+Der/Dem+Der/MWN+N+Sg+Nom+Def: ашосостсесь
     ашо+A+Der/MWN+N+Pl+Ine+Px3Pl+Der/Dem+Der/MWN+N+Sg+Nom+Def: ашосостсесь
     ашо+A+Der/MWN+N+Sg+Ine+Px3Pl+Der/Dem+Der/MWN+N+Sg+Gen+Def: ашосостсенть
     ашо+A+Der/MWN+N+Pl+Ine+Px3Pl+Der/Dem+Der/MWN+N+Sg+Gen+Def: ашосостсенть
     ашо+A+Der/MWN+N+Sg+Ine+Px3Pl+Der/Dem+Der/MWN+N+Sg+Dat+Def: ашосостсентень
     ашо+A+Der/MWN+N+Pl+Ine+Px3Pl+Der/Dem+Der/MWN+N+Sg+Dat+Def: ашосостсентень
     ашо+A+Der/MWN+N+Sg+Ine+Px3Pl+Der/Dem+Der/MWN+N+Sg+Abl+Def: ашосостседенть
     ашо+A+Der/MWN+N+Pl+Ine+Px3Pl+Der/Dem+Der/MWN+N+Sg+Abl+Def: ашосостседенть
     ашо+A+Der/MWN+N+Sg+Ine+Px3Pl+Der/Dem+Der/MWN+N+Sg+Ine+Def: ашосостсесэнть
     ашо+A+Der/MWN+N+Pl+Ine+Px3Pl+Der/Dem+Der/MWN+N+Sg+Ine+Def: ашосостсесэнть
     ашо+A+Der/MWN+N+Sg+Ine+Px3Pl+Der/Dem+Der/MWN+N+Sg+Ela+Def: ашосостсестэнть
     ашо+A+Der/MWN+N+Pl+Ine+Px3Pl+Der/Dem+Der/MWN+N+Sg+Ela+Def: ашосостсестэнть
     ашо+A+Der/MWN+N+Sg+Ine+Px3Pl+Der/Dem+Der/MWN+N+Sg+Prl+Def: ашосостсеванть
     ашо+A+Der/MWN+N+Pl+Ine+Px3Pl+Der/Dem+Der/MWN+N+Sg+Prl+Def: ашосостсеванть
     ашо+A+Der/MWN+N+Sg+Ine+Px3Pl+Der/Dem+Der/MWN+N+Sg+Abe+Def: ашосостсевтементь
     ашо+A+Der/MWN+N+Pl+Ine+Px3Pl+Der/Dem+Der/MWN+N+Sg+Abe+Def: ашосостсевтементь
     ашо+A+Der/MWN+N+Sg+Ine+Px3Pl+Der/Dem+Der/MWN+N+Sg+Comp+Def: ашосостсешканть
     ашо+A+Der/MWN+N+Pl+Ine+Px3Pl+Der/Dem+Der/MWN+N+Sg+Comp+Def: ашосостсешканть
     ашо+A+Der/MWN+N+Sg+Ine+Px3Pl+Der/Dem+Der/MWN+N+Sg+Tra+Def: ашосостсексэнть
     ашо+A+Der/MWN+N+Pl+Ine+Px3Pl+Der/Dem+Der/MWN+N+Sg+Tra+Def: ашосостсексэнть
     ашо+A+Der/MWN+N+Sg+Ine+Px3Pl+Der/Dem+Der/MWN+N+Pl+Nom+Def: ашосостсетне
     ашо+A+Der/MWN+N+Pl+Ine+Px3Pl+Der/Dem+Der/MWN+N+Pl+Nom+Def: ашосостсетне
     ашо+A+Der/MWN+N+Sg+Ine+Px3Pl+Der/Dem+Der/MWN+N+Pl+Gen+Def: ашосостсетнень
     ашо+A+Der/MWN+N+Pl+Ine+Px3Pl+Der/Dem+Der/MWN+N+Pl+Gen+Def: ашосостсетнень
     ашо+A+Der/MWN+N+Sg+Ine+Px3Pl+Der/Dem+Der/MWN+N+Pl+Dat+Def: ашосостсетненень
     ашо+A+Der/MWN+N+Pl+Ine+Px3Pl+Der/Dem+Der/MWN+N+Pl+Dat+Def: ашосостсетненень
     ашо+A+Der/MWN+N+Sg+Ine+Px3Pl+Der/Dem+Der/MWN+N+Pl+Abl+Def: ашосостсетнеде
     ашо+A+Der/MWN+N+Pl+Ine+Px3Pl+Der/Dem+Der/MWN+N+Pl+Abl+Def: ашосостсетнеде
     ашо+A+Der/MWN+N+Sg+Ine+Px3Pl+Der/Dem+Der/MWN+N+Pl+Ine+Def: ашосостсетнесэ
     ашо+A+Der/MWN+N+Pl+Ine+Px3Pl+Der/Dem+Der/MWN+N+Pl+Ine+Def: ашосостсетнесэ
     ашо+A+Der/MWN+N+Sg+Ine+Px3Pl+Der/Dem+Der/MWN+N+Pl+Ela+Def: ашосостсетнестэ
     ашо+A+Der/MWN+N+Pl+Ine+Px3Pl+Der/Dem+Der/MWN+N+Pl+Ela+Def: ашосостсетнестэ
     ашо+A+Der/MWN+N+Sg+Ine+Px3Pl+Der/Dem+Der/MWN+N+Pl+Ill+Def: ашосостсетнес
     ашо+A+Der/MWN+N+Pl+Ine+Px3Pl+Der/Dem+Der/MWN+N+Pl+Ill+Def: ашосостсетнес
     ашо+A+Der/MWN+N+Sg+Ine+Px3Pl+Der/Dem+Der/MWN+N+Pl+Tra+Def: ашосостсетнева
     ашо+A+Der/MWN+N+Pl+Ine+Px3Pl+Der/Dem+Der/MWN+N+Pl+Tra+Def: ашосостсетнева
     ашо+A+Der/MWN+N+Sg+Ine+Px3Pl+Der/Dem+Der/MWN+N+Pl+Tra+Def: ашосостсетнекс
     ашо+A+Der/MWN+N+Pl+Ine+Px3Pl+Der/Dem+Der/MWN+N+Pl+Tra+Def: ашосостсетнекс
     ашо+A+Der/MWN+N+Sg+Ine+Px3Pl+Der/Dem+Der/MWN+N+Pl+Lat+Def: ашосостсетнев
     ашо+A+Der/MWN+N+Pl+Ine+Px3Pl+Der/Dem+Der/MWN+N+Pl+Lat+Def: ашосостсетнев
     ашо+A+Der/MWN+N+Sg+Ine+Px3Pl+Der/Dem+Der/MWN+N+Pl+Abe+Def: ашосостсетневтеме
     ашо+A+Der/MWN+N+Pl+Ine+Px3Pl+Der/Dem+Der/MWN+N+Pl+Abe+Def: ашосостсетневтеме
     ашо+A+Der/MWN+N+Sg+Ine+Px3Pl+Der/Dem+Der/MWN+N+Pl+Comp+Def: ашосостсетнешка
     ашо+A+Der/MWN+N+Pl+Ine+Px3Pl+Der/Dem+Der/MWN+N+Pl+Comp+Def: ашосостсетнешка
     ашо+A+Der/MWN+N+Sg+Ine+Px3Pl+Der/Dem+Der/MWN+N+Pl+Com+Def: ашосостсетненек
     ашо+A+Der/MWN+N+Pl+Ine+Px3Pl+Der/Dem+Der/MWN+N+Pl+Com+Def: ашосостсетненек
     ашо+A+Der/MWN+N+Sg+Ela+Px3Pl+Der/Dem+Der/MWN+N+Sg+Abl+Indef: ашостостседе
     ашо+A+Der/MWN+N+Pl+Ela+Px3Pl+Der/Dem+Der/MWN+N+Sg+Abl+Indef: ашостостседе
     ашо+A+Der/MWN+N+Sg+Ela+Px3Pl+Der/Dem+Der/MWN+N+Sg+Tra+Indef: ашостостсекс
     ашо+A+Der/MWN+N+Pl+Ela+Px3Pl+Der/Dem+Der/MWN+N+Sg+Tra+Indef: ашостостсекс
     ашо+A+Der/MWN+N+Sg+Ela+Px3Pl+Der/Dem+Der/MWN+N+Sg+Nom+Def: ашостостсесь
     ашо+A+Der/MWN+N+Pl+Ela+Px3Pl+Der/Dem+Der/MWN+N+Sg+Nom+Def: ашостостсесь
     ашо+A+Der/MWN+N+Sg+Ela+Px3Pl+Der/Dem+Der/MWN+N+Sg+Gen+Def: ашостостсенть
     ашо+A+Der/MWN+N+Pl+Ela+Px3Pl+Der/Dem+Der/MWN+N+Sg+Gen+Def: ашостостсенть
     ашо+A+Der/MWN+N+Sg+Ela+Px3Pl+Der/Dem+Der/MWN+N+Sg+Dat+Def: ашостостсентень
     ашо+A+Der/MWN+N+Pl+Ela+Px3Pl+Der/Dem+Der/MWN+N+Sg+Dat+Def: ашостостсентень
     ашо+A+Der/MWN+N+Sg+Ela+Px3Pl+Der/Dem+Der/MWN+N+Sg+Abl+Def: ашостостседенть
     ашо+A+Der/MWN+N+Pl+Ela+Px3Pl+Der/Dem+Der/MWN+N+Sg+Abl+Def: ашостостседенть
     ашо+A+Der/MWN+N+Sg+Ela+Px3Pl+Der/Dem+Der/MWN+N+Sg+Ine+Def: ашостостсесэнть
     ашо+A+Der/MWN+N+Pl+Ela+Px3Pl+Der/Dem+Der/MWN+N+Sg+Ine+Def: ашостостсесэнть
     ашо+A+Der/MWN+N+Sg+Ela+Px3Pl+Der/Dem+Der/MWN+N+Sg+Ela+Def: ашостостсестэнть
     ашо+A+Der/MWN+N+Pl+Ela+Px3Pl+Der/Dem+Der/MWN+N+Sg+Ela+Def: ашостостсестэнть
     ашо+A+Der/MWN+N+Sg+Ela+Px3Pl+Der/Dem+Der/MWN+N+Sg+Prl+Def: ашостостсеванть
     ашо+A+Der/MWN+N+Pl+Ela+Px3Pl+Der/Dem+Der/MWN+N+Sg+Prl+Def: ашостостсеванть
     ашо+A+Der/MWN+N+Sg+Ela+Px3Pl+Der/Dem+Der/MWN+N+Sg+Abe+Def: ашостостсевтементь
     ашо+A+Der/MWN+N+Pl+Ela+Px3Pl+Der/Dem+Der/MWN+N+Sg+Abe+Def: ашостостсевтементь
     ашо+A+Der/MWN+N+Sg+Ela+Px3Pl+Der/Dem+Der/MWN+N+Sg+Comp+Def: ашостостсешканть
     ашо+A+Der/MWN+N+Pl+Ela+Px3Pl+Der/Dem+Der/MWN+N+Sg+Comp+Def: ашостостсешканть
     ашо+A+Der/MWN+N+Sg+Ela+Px3Pl+Der/Dem+Der/MWN+N+Sg+Tra+Def: ашостостсексэнть
     ашо+A+Der/MWN+N+Pl+Ela+Px3Pl+Der/Dem+Der/MWN+N+Sg+Tra+Def: ашостостсексэнть
     ашо+A+Der/MWN+N+Sg+Ela+Px3Pl+Der/Dem+Der/MWN+N+Pl+Nom+Def: ашостостсетне
     ашо+A+Der/MWN+N+Pl+Ela+Px3Pl+Der/Dem+Der/MWN+N+Pl+Nom+Def: ашостостсетне
     ашо+A+Der/MWN+N+Sg+Ela+Px3Pl+Der/Dem+Der/MWN+N+Pl+Gen+Def: ашостостсетнень
     ашо+A+Der/MWN+N+Pl+Ela+Px3Pl+Der/Dem+Der/MWN+N+Pl+Gen+Def: ашостостсетнень
     ашо+A+Der/MWN+N+Sg+Ela+Px3Pl+Der/Dem+Der/MWN+N+Pl+Dat+Def: ашостостсетненень
     ашо+A+Der/MWN+N+Pl+Ela+Px3Pl+Der/Dem+Der/MWN+N+Pl+Dat+Def: ашостостсетненень
     ашо+A+Der/MWN+N+Sg+Ela+Px3Pl+Der/Dem+Der/MWN+N+Pl+Abl+Def: ашостостсетнеде
     ашо+A+Der/MWN+N+Pl+Ela+Px3Pl+Der/Dem+Der/MWN+N+Pl+Abl+Def: ашостостсетнеде
     ашо+A+Der/MWN+N+Sg+Ela+Px3Pl+Der/Dem+Der/MWN+N+Pl+Ine+Def: ашостостсетнесэ
     ашо+A+Der/MWN+N+Pl+Ela+Px3Pl+Der/Dem+Der/MWN+N+Pl+Ine+Def: ашостостсетнесэ
     ашо+A+Der/MWN+N+Sg+Ela+Px3Pl+Der/Dem+Der/MWN+N+Pl+Ela+Def: ашостостсетнестэ
     ашо+A+Der/MWN+N+Pl+Ela+Px3Pl+Der/Dem+Der/MWN+N+Pl+Ela+Def: ашостостсетнестэ
     ашо+A+Der/MWN+N+Sg+Ela+Px3Pl+Der/Dem+Der/MWN+N+Pl+Ill+Def: ашостостсетнес
     ашо+A+Der/MWN+N+Pl+Ela+Px3Pl+Der/Dem+Der/MWN+N+Pl+Ill+Def: ашостостсетнес
     ашо+A+Der/MWN+N+Sg+Ela+Px3Pl+Der/Dem+Der/MWN+N+Pl+Tra+Def: ашостостсетнева
     ашо+A+Der/MWN+N+Pl+Ela+Px3Pl+Der/Dem+Der/MWN+N+Pl+Tra+Def: ашостостсетнева
     ашо+A+Der/MWN+N+Sg+Ela+Px3Pl+Der/Dem+Der/MWN+N+Pl+Tra+Def: ашостостсетнекс
     ашо+A+Der/MWN+N+Pl+Ela+Px3Pl+Der/Dem+Der/MWN+N+Pl+Tra+Def: ашостостсетнекс
     ашо+A+Der/MWN+N+Sg+Ela+Px3Pl+Der/Dem+Der/MWN+N+Pl+Lat+Def: ашостостсетнев
     ашо+A+Der/MWN+N+Pl+Ela+Px3Pl+Der/Dem+Der/MWN+N+Pl+Lat+Def: ашостостсетнев
     ашо+A+Der/MWN+N+Sg+Ela+Px3Pl+Der/Dem+Der/MWN+N+Pl+Abe+Def: ашостостсетневтеме
     ашо+A+Der/MWN+N+Pl+Ela+Px3Pl+Der/Dem+Der/MWN+N+Pl+Abe+Def: ашостостсетневтеме
     ашо+A+Der/MWN+N+Sg+Ela+Px3Pl+Der/Dem+Der/MWN+N+Pl+Comp+Def: ашостостсетнешка
     ашо+A+Der/MWN+N+Pl+Ela+Px3Pl+Der/Dem+Der/MWN+N+Pl+Comp+Def: ашостостсетнешка
     ашо+A+Der/MWN+N+Sg+Ela+Px3Pl+Der/Dem+Der/MWN+N+Pl+Com+Def: ашостостсетненек
     ашо+A+Der/MWN+N+Pl+Ela+Px3Pl+Der/Dem+Der/MWN+N+Pl+Com+Def: ашостостсетненек
     ашо+A+Der/MWN+N+Sg+Prl+Px3Pl+Der/Dem+Der/MWN+N+Sg+Abl+Indef: ашовастседе
     ашо+A+Der/MWN+N+Pl+Prl+Px3Pl+Der/Dem+Der/MWN+N+Sg+Abl+Indef: ашовастседе
     ашо+A+Der/MWN+N+Sg+Prl+Px3Pl+Der/Dem+Der/MWN+N+Sg+Tra+Indef: ашовастсекс
     ашо+A+Der/MWN+N+Pl+Prl+Px3Pl+Der/Dem+Der/MWN+N+Sg+Tra+Indef: ашовастсекс
     ашо+A+Der/MWN+N+Sg+Prl+Px3Pl+Der/Dem+Der/MWN+N+Sg+Nom+Def: ашовастсесь
     ашо+A+Der/MWN+N+Pl+Prl+Px3Pl+Der/Dem+Der/MWN+N+Sg+Nom+Def: ашовастсесь
     ашо+A+Der/MWN+N+Sg+Prl+Px3Pl+Der/Dem+Der/MWN+N+Sg+Gen+Def: ашовастсенть
     ашо+A+Der/MWN+N+Pl+Prl+Px3Pl+Der/Dem+Der/MWN+N+Sg+Gen+Def: ашовастсенть
     ашо+A+Der/MWN+N+Sg+Prl+Px3Pl+Der/Dem+Der/MWN+N+Sg+Dat+Def: ашовастсентень
     ашо+A+Der/MWN+N+Pl+Prl+Px3Pl+Der/Dem+Der/MWN+N+Sg+Dat+Def: ашовастсентень
     ашо+A+Der/MWN+N+Sg+Prl+Px3Pl+Der/Dem+Der/MWN+N+Sg+Abl+Def: ашовастседенть
     ашо+A+Der/MWN+N+Pl+Prl+Px3Pl+Der/Dem+Der/MWN+N+Sg+Abl+Def: ашовастседенть
     ашо+A+Der/MWN+N+Sg+Prl+Px3Pl+Der/Dem+Der/MWN+N+Sg+Ine+Def: ашовастсесэнть
     ашо+A+Der/MWN+N+Pl+Prl+Px3Pl+Der/Dem+Der/MWN+N+Sg+Ine+Def: ашовастсесэнть
     ашо+A+Der/MWN+N+Sg+Prl+Px3Pl+Der/Dem+Der/MWN+N+Sg+Ela+Def: ашовастсестэнть
     ашо+A+Der/MWN+N+Pl+Prl+Px3Pl+Der/Dem+Der/MWN+N+Sg+Ela+Def: ашовастсестэнть
     ашо+A+Der/MWN+N+Sg+Prl+Px3Pl+Der/Dem+Der/MWN+N+Sg+Prl+Def: ашовастсеванть
     ашо+A+Der/MWN+N+Pl+Prl+Px3Pl+Der/Dem+Der/MWN+N+Sg+Prl+Def: ашовастсеванть
     ашо+A+Der/MWN+N+Sg+Prl+Px3Pl+Der/Dem+Der/MWN+N+Sg+Abe+Def: ашовастсевтементь
     ашо+A+Der/MWN+N+Pl+Prl+Px3Pl+Der/Dem+Der/MWN+N+Sg+Abe+Def: ашовастсевтементь
     ашо+A+Der/MWN+N+Sg+Prl+Px3Pl+Der/Dem+Der/MWN+N+Sg+Comp+Def: ашовастсешканть
     ашо+A+Der/MWN+N+Pl+Prl+Px3Pl+Der/Dem+Der/MWN+N+Sg+Comp+Def: ашовастсешканть
     ашо+A+Der/MWN+N+Sg+Prl+Px3Pl+Der/Dem+Der/MWN+N+Sg+Tra+Def: ашовастсексэнть
     ашо+A+Der/MWN+N+Pl+Prl+Px3Pl+Der/Dem+Der/MWN+N+Sg+Tra+Def: ашовастсексэнть
     ашо+A+Der/MWN+N+Sg+Prl+Px3Pl+Der/Dem+Der/MWN+N+Pl+Nom+Def: ашовастсетне
     ашо+A+Der/MWN+N+Pl+Prl+Px3Pl+Der/Dem+Der/MWN+N+Pl+Nom+Def: ашовастсетне
     ашо+A+Der/MWN+N+Sg+Prl+Px3Pl+Der/Dem+Der/MWN+N+Pl+Gen+Def: ашовастсетнень
     ашо+A+Der/MWN+N+Pl+Prl+Px3Pl+Der/Dem+Der/MWN+N+Pl+Gen+Def: ашовастсетнень
     ашо+A+Der/MWN+N+Sg+Prl+Px3Pl+Der/Dem+Der/MWN+N+Pl+Dat+Def: ашовастсетненень
     ашо+A+Der/MWN+N+Pl+Prl+Px3Pl+Der/Dem+Der/MWN+N+Pl+Dat+Def: ашовастсетненень
     ашо+A+Der/MWN+N+Sg+Prl+Px3Pl+Der/Dem+Der/MWN+N+Pl+Abl+Def: ашовастсетнеде
     ашо+A+Der/MWN+N+Pl+Prl+Px3Pl+Der/Dem+Der/MWN+N+Pl+Abl+Def: ашовастсетнеде
     ашо+A+Der/MWN+N+Sg+Prl+Px3Pl+Der/Dem+Der/MWN+N+Pl+Ine+Def: ашовастсетнесэ
     ашо+A+Der/MWN+N+Pl+Prl+Px3Pl+Der/Dem+Der/MWN+N+Pl+Ine+Def: ашовастсетнесэ
     ашо+A+Der/MWN+N+Sg+Prl+Px3Pl+Der/Dem+Der/MWN+N+Pl+Ela+Def: ашовастсетнестэ
     ашо+A+Der/MWN+N+Pl+Prl+Px3Pl+Der/Dem+Der/MWN+N+Pl+Ela+Def: ашовастсетнестэ
     ашо+A+Der/MWN+N+Sg+Prl+Px3Pl+Der/Dem+Der/MWN+N+Pl+Ill+Def: ашовастсетнес
     ашо+A+Der/MWN+N+Pl+Prl+Px3Pl+Der/Dem+Der/MWN+N+Pl+Ill+Def: ашовастсетнес
     ашо+A+Der/MWN+N+Sg+Prl+Px3Pl+Der/Dem+Der/MWN+N+Pl+Tra+Def: ашовастсетнева
     ашо+A+Der/MWN+N+Pl+Prl+Px3Pl+Der/Dem+Der/MWN+N+Pl+Tra+Def: ашовастсетнева
     ашо+A+Der/MWN+N+Sg+Prl+Px3Pl+Der/Dem+Der/MWN+N+Pl+Tra+Def: ашовастсетнекс
     ашо+A+Der/MWN+N+Pl+Prl+Px3Pl+Der/Dem+Der/MWN+N+Pl+Tra+Def: ашовастсетнекс
     ашо+A+Der/MWN+N+Sg+Prl+Px3Pl+Der/Dem+Der/MWN+N+Pl+Lat+Def: ашовастсетнев
     ашо+A+Der/MWN+N+Pl+Prl+Px3Pl+Der/Dem+Der/MWN+N+Pl+Lat+Def: ашовастсетнев
     ашо+A+Der/MWN+N+Sg+Prl+Px3Pl+Der/Dem+Der/MWN+N+Pl+Abe+Def: ашовастсетневтеме
     ашо+A+Der/MWN+N+Pl+Prl+Px3Pl+Der/Dem+Der/MWN+N+Pl+Abe+Def: ашовастсетневтеме
     ашо+A+Der/MWN+N+Sg+Prl+Px3Pl+Der/Dem+Der/MWN+N+Pl+Comp+Def: ашовастсетнешка
     ашо+A+Der/MWN+N+Pl+Prl+Px3Pl+Der/Dem+Der/MWN+N+Pl+Comp+Def: ашовастсетнешка
     ашо+A+Der/MWN+N+Sg+Prl+Px3Pl+Der/Dem+Der/MWN+N+Pl+Com+Def: ашовастсетненек
     ашо+A+Der/MWN+N+Pl+Prl+Px3Pl+Der/Dem+Der/MWN+N+Pl+Com+Def: ашовастсетненек
     ашо+A+Der/MWN+N+Sg+Gen+Px1Sg+Der/Dem+Der/MWN+N+Sg+Abl+Indef: ашомседе
     ашо+A+Der/MWN+N+Pl+Gen+Px1Sg+Der/Dem+Der/MWN+N+Sg+Abl+Indef: ашомседе
     ашо+A+Der/MWN+N+Sg+Gen+Px1Sg+Der/Dem+Der/MWN+N+Sg+Tra+Indef: ашомсекс
     ашо+A+Der/MWN+N+Pl+Gen+Px1Sg+Der/Dem+Der/MWN+N+Sg+Tra+Indef: ашомсекс
     ашо+A+Der/MWN+N+Sg+Gen+Px1Sg+Der/Dem+Der/MWN+N+Sg+Nom+Def: ашомсесь
     ашо+A+Der/MWN+N+Pl+Gen+Px1Sg+Der/Dem+Der/MWN+N+Sg+Nom+Def: ашомсесь
     ашо+A+Der/MWN+N+Sg+Gen+Px1Sg+Der/Dem+Der/MWN+N+Sg+Gen+Def: ашомсенть
     ашо+A+Der/MWN+N+Pl+Gen+Px1Sg+Der/Dem+Der/MWN+N+Sg+Gen+Def: ашомсенть
     ашо+A+Der/MWN+N+Sg+Gen+Px1Sg+Der/Dem+Der/MWN+N+Sg+Dat+Def: ашомсентень
     ашо+A+Der/MWN+N+Pl+Gen+Px1Sg+Der/Dem+Der/MWN+N+Sg+Dat+Def: ашомсентень
     ашо+A+Der/MWN+N+Sg+Gen+Px1Sg+Der/Dem+Der/MWN+N+Sg+Abl+Def: ашомседенть
     ашо+A+Der/MWN+N+Pl+Gen+Px1Sg+Der/Dem+Der/MWN+N+Sg+Abl+Def: ашомседенть
     ашо+A+Der/MWN+N+Sg+Gen+Px1Sg+Der/Dem+Der/MWN+N+Sg+Ine+Def: ашомсесэнть
     ашо+A+Der/MWN+N+Pl+Gen+Px1Sg+Der/Dem+Der/MWN+N+Sg+Ine+Def: ашомсесэнть
     ашо+A+Der/MWN+N+Sg+Gen+Px1Sg+Der/Dem+Der/MWN+N+Sg+Ela+Def: ашомсестэнть
     ашо+A+Der/MWN+N+Pl+Gen+Px1Sg+Der/Dem+Der/MWN+N+Sg+Ela+Def: ашомсестэнть
     ашо+A+Der/MWN+N+Sg+Gen+Px1Sg+Der/Dem+Der/MWN+N+Sg+Prl+Def: ашомсеванть
     ашо+A+Der/MWN+N+Pl+Gen+Px1Sg+Der/Dem+Der/MWN+N+Sg+Prl+Def: ашомсеванть
     ашо+A+Der/MWN+N+Sg+Gen+Px1Sg+Der/Dem+Der/MWN+N+Sg+Abe+Def: ашомсевтементь
     ашо+A+Der/MWN+N+Pl+Gen+Px1Sg+Der/Dem+Der/MWN+N+Sg+Abe+Def: ашомсевтементь
     ашо+A+Der/MWN+N+Sg+Gen+Px1Sg+Der/Dem+Der/MWN+N+Sg+Comp+Def: ашомсевтомонть
     ашо+A+Der/MWN+N+Pl+Gen+Px1Sg+Der/Dem+Der/MWN+N+Sg+Comp+Def: ашомсевтомонть
     ашо+A+Der/MWN+N+Sg+Gen+Px1Sg+Der/Dem+Der/MWN+N+Sg+Tra+Def: ашомсексэнть
     ашо+A+Der/MWN+N+Pl+Gen+Px1Sg+Der/Dem+Der/MWN+N+Sg+Tra+Def: ашомсексэнть
     ашо+A+Der/MWN+N+Sg+Gen+Px1Sg+Der/Dem+Der/MWN+N+Pl+Nom+Def: ашомсетне
     ашо+A+Der/MWN+N+Pl+Gen+Px1Sg+Der/Dem+Der/MWN+N+Pl+Nom+Def: ашомсетне
     ашо+A+Der/MWN+N+Sg+Gen+Px1Sg+Der/Dem+Der/MWN+N+Pl+Gen+Def: ашомсетнень
     ашо+A+Der/MWN+N+Pl+Gen+Px1Sg+Der/Dem+Der/MWN+N+Pl+Gen+Def: ашомсетнень
     ашо+A+Der/MWN+N+Sg+Gen+Px1Sg+Der/Dem+Der/MWN+N+Pl+Dat+Def: ашомсетненень
     ашо+A+Der/MWN+N+Pl+Gen+Px1Sg+Der/Dem+Der/MWN+N+Pl+Dat+Def: ашомсетненень
     ашо+A+Der/MWN+N+Sg+Gen+Px1Sg+Der/Dem+Der/MWN+N+Pl+Abl+Def: ашомсетнеде
     ашо+A+Der/MWN+N+Pl+Gen+Px1Sg+Der/Dem+Der/MWN+N+Pl+Abl+Def: ашомсетнеде
     ашо+A+Der/MWN+N+Sg+Gen+Px1Sg+Der/Dem+Der/MWN+N+Pl+Ine+Def: ашомсетнесэ
     ашо+A+Der/MWN+N+Pl+Gen+Px1Sg+Der/Dem+Der/MWN+N+Pl+Ine+Def: ашомсетнесэ
     ашо+A+Der/MWN+N+Sg+Gen+Px1Sg+Der/Dem+Der/MWN+N+Pl+Ela+Def: ашомсетнестэ
     ашо+A+Der/MWN+N+Pl+Gen+Px1Sg+Der/Dem+Der/MWN+N+Pl+Ela+Def: ашомсетнестэ
     ашо+A+Der/MWN+N+Sg+Gen+Px1Sg+Der/Dem+Der/MWN+N+Pl+Ill+Def: ашомсетнес
     ашо+A+Der/MWN+N+Pl+Gen+Px1Sg+Der/Dem+Der/MWN+N+Pl+Ill+Def: ашомсетнес
     ашо+A+Der/MWN+N+Sg+Gen+Px1Sg+Der/Dem+Der/MWN+N+Pl+Tra+Def: ашомсетнева
     ашо+A+Der/MWN+N+Pl+Gen+Px1Sg+Der/Dem+Der/MWN+N+Pl+Tra+Def: ашомсетнева
     ашо+A+Der/MWN+N+Sg+Gen+Px1Sg+Der/Dem+Der/MWN+N+Pl+Tra+Def: ашомсетнекс
     ашо+A+Der/MWN+N+Pl+Gen+Px1Sg+Der/Dem+Der/MWN+N+Pl+Tra+Def: ашомсетнекс
     ашо+A+Der/MWN+N+Sg+Gen+Px1Sg+Der/Dem+Der/MWN+N+Pl+Lat+Def: ашомсетнев
     ашо+A+Der/MWN+N+Pl+Gen+Px1Sg+Der/Dem+Der/MWN+N+Pl+Lat+Def: ашомсетнев
     ашо+A+Der/MWN+N+Sg+Gen+Px1Sg+Der/Dem+Der/MWN+N+Pl+Abe+Def: ашомсетневтеме
     ашо+A+Der/MWN+N+Pl+Gen+Px1Sg+Der/Dem+Der/MWN+N+Pl+Abe+Def: ашомсетневтеме
     ашо+A+Der/MWN+N+Sg+Gen+Px1Sg+Der/Dem+Der/MWN+N+Pl+Comp+Def: ашомсетнешка
     ашо+A+Der/MWN+N+Pl+Gen+Px1Sg+Der/Dem+Der/MWN+N+Pl+Comp+Def: ашомсетнешка
     ашо+A+Der/MWN+N+Sg+Gen+Px1Sg+Der/Dem+Der/MWN+N+Pl+Com+Def: ашомсетненек
     ашо+A+Der/MWN+N+Pl+Gen+Px1Sg+Der/Dem+Der/MWN+N+Pl+Com+Def: ашомсетненек
     ашо+A+Der/MWN+N+Sg+Abe+Px1Sg+Der/Dem+Der/MWN+N+Sg+Abl+Indef: ашовтомонседе
     ашо+A+Der/MWN+N+Pl+Abe+Px1Sg+Der/Dem+Der/MWN+N+Sg+Abl+Indef: ашовтомонседе
     ашо+A+Der/MWN+N+Sg+Abe+Px1Sg+Der/Dem+Der/MWN+N+Sg+Tra+Indef: ашовтомонсекс
     ашо+A+Der/MWN+N+Pl+Abe+Px1Sg+Der/Dem+Der/MWN+N+Sg+Tra+Indef: ашовтомонсекс
     ашо+A+Der/MWN+N+Sg+Abe+Px1Sg+Der/Dem+Der/MWN+N+Sg+Nom+Def: ашовтомонсесь
     ашо+A+Der/MWN+N+Pl+Abe+Px1Sg+Der/Dem+Der/MWN+N+Sg+Nom+Def: ашовтомонсесь
     ашо+A+Der/MWN+N+Sg+Abe+Px1Sg+Der/Dem+Der/MWN+N+Sg+Gen+Def: ашовтомонсенть
     ашо+A+Der/MWN+N+Pl+Abe+Px1Sg+Der/Dem+Der/MWN+N+Sg+Gen+Def: ашовтомонсенть
     ашо+A+Der/MWN+N+Sg+Abe+Px1Sg+Der/Dem+Der/MWN+N+Sg+Dat+Def: ашовтомонсентень
     ашо+A+Der/MWN+N+Pl+Abe+Px1Sg+Der/Dem+Der/MWN+N+Sg+Dat+Def: ашовтомонсентень
     ашо+A+Der/MWN+N+Sg+Abe+Px1Sg+Der/Dem+Der/MWN+N+Sg+Abl+Def: ашовтомонседенть
     ашо+A+Der/MWN+N+Pl+Abe+Px1Sg+Der/Dem+Der/MWN+N+Sg+Abl+Def: ашовтомонседенть
     ашо+A+Der/MWN+N+Sg+Abe+Px1Sg+Der/Dem+Der/MWN+N+Sg+Ine+Def: ашовтомонсесэнть
     ашо+A+Der/MWN+N+Pl+Abe+Px1Sg+Der/Dem+Der/MWN+N+Sg+Ine+Def: ашовтомонсесэнть
     ашо+A+Der/MWN+N+Sg+Abe+Px1Sg+Der/Dem+Der/MWN+N+Sg+Ela+Def: ашовтомонсестэнть
     ашо+A+Der/MWN+N+Pl+Abe+Px1Sg+Der/Dem+Der/MWN+N+Sg+Ela+Def: ашовтомонсестэнть
     ашо+A+Der/MWN+N+Sg+Abe+Px1Sg+Der/Dem+Der/MWN+N+Sg+Prl+Def: ашовтомонсеванть
     ашо+A+Der/MWN+N+Pl+Abe+Px1Sg+Der/Dem+Der/MWN+N+Sg+Prl+Def: ашовтомонсеванть
     ашо+A+Der/MWN+N+Sg+Abe+Px1Sg+Der/Dem+Der/MWN+N+Sg+Abe+Def: ашовтомонсевтементь
     ашо+A+Der/MWN+N+Pl+Abe+Px1Sg+Der/Dem+Der/MWN+N+Sg+Abe+Def: ашовтомонсевтементь
     ашо+A+Der/MWN+N+Sg+Abe+Px1Sg+Der/Dem+Der/MWN+N+Sg+Comp+Def: ашовтомонсевтомонть
     ашо+A+Der/MWN+N+Pl+Abe+Px1Sg+Der/Dem+Der/MWN+N+Sg+Comp+Def: ашовтомонсевтомонть
     ашо+A+Der/MWN+N+Sg+Abe+Px1Sg+Der/Dem+Der/MWN+N+Sg+Tra+Def: ашовтомонсексэнть
     ашо+A+Der/MWN+N+Pl+Abe+Px1Sg+Der/Dem+Der/MWN+N+Sg+Tra+Def: ашовтомонсексэнть
     ашо+A+Der/MWN+N+Sg+Abe+Px1Sg+Der/Dem+Der/MWN+N+Pl+Nom+Def: ашовтомонсетне
     ашо+A+Der/MWN+N+Pl+Abe+Px1Sg+Der/Dem+Der/MWN+N+Pl+Nom+Def: ашовтомонсетне
     ашо+A+Der/MWN+N+Sg+Abe+Px1Sg+Der/Dem+Der/MWN+N+Pl+Gen+Def: ашовтомонсетнень
     ашо+A+Der/MWN+N+Pl+Abe+Px1Sg+Der/Dem+Der/MWN+N+Pl+Gen+Def: ашовтомонсетнень
     ашо+A+Der/MWN+N+Sg+Abe+Px1Sg+Der/Dem+Der/MWN+N+Pl+Dat+Def: ашовтомонсетненень
     ашо+A+Der/MWN+N+Pl+Abe+Px1Sg+Der/Dem+Der/MWN+N+Pl+Dat+Def: ашовтомонсетненень
     ашо+A+Der/MWN+N+Sg+Abe+Px1Sg+Der/Dem+Der/MWN+N+Pl+Abl+Def: ашовтомонсетнеде
     ашо+A+Der/MWN+N+Pl+Abe+Px1Sg+Der/Dem+Der/MWN+N+Pl+Abl+Def: ашовтомонсетнеде
     ашо+A+Der/MWN+N+Sg+Abe+Px1Sg+Der/Dem+Der/MWN+N+Pl+Ine+Def: ашовтомонсетнесэ
     ашо+A+Der/MWN+N+Pl+Abe+Px1Sg+Der/Dem+Der/MWN+N+Pl+Ine+Def: ашовтомонсетнесэ
     ашо+A+Der/MWN+N+Sg+Abe+Px1Sg+Der/Dem+Der/MWN+N+Pl+Ela+Def: ашовтомонсетнестэ
     ашо+A+Der/MWN+N+Pl+Abe+Px1Sg+Der/Dem+Der/MWN+N+Pl+Ela+Def: ашовтомонсетнестэ
     ашо+A+Der/MWN+N+Sg+Abe+Px1Sg+Der/Dem+Der/MWN+N+Pl+Ill+Def: ашовтомонсетнес
     ашо+A+Der/MWN+N+Pl+Abe+Px1Sg+Der/Dem+Der/MWN+N+Pl+Ill+Def: ашовтомонсетнес
     ашо+A+Der/MWN+N+Sg+Abe+Px1Sg+Der/Dem+Der/MWN+N+Pl+Tra+Def: ашовтомонсетнева
     ашо+A+Der/MWN+N+Pl+Abe+Px1Sg+Der/Dem+Der/MWN+N+Pl+Tra+Def: ашовтомонсетнева
     ашо+A+Der/MWN+N+Sg+Abe+Px1Sg+Der/Dem+Der/MWN+N+Pl+Tra+Def: ашовтомонсетнекс
     ашо+A+Der/MWN+N+Pl+Abe+Px1Sg+Der/Dem+Der/MWN+N+Pl+Tra+Def: ашовтомонсетнекс
     ашо+A+Der/MWN+N+Sg+Abe+Px1Sg+Der/Dem+Der/MWN+N+Pl+Lat+Def: ашовтомонсетнев
     ашо+A+Der/MWN+N+Pl+Abe+Px1Sg+Der/Dem+Der/MWN+N+Pl+Lat+Def: ашовтомонсетнев
     ашо+A+Der/MWN+N+Sg+Abe+Px1Sg+Der/Dem+Der/MWN+N+Pl+Abe+Def: ашовтомонсетневтеме
     ашо+A+Der/MWN+N+Pl+Abe+Px1Sg+Der/Dem+Der/MWN+N+Pl+Abe+Def: ашовтомонсетневтеме
     ашо+A+Der/MWN+N+Sg+Abe+Px1Sg+Der/Dem+Der/MWN+N+Pl+Comp+Def: ашовтомонсетнешка
     ашо+A+Der/MWN+N+Pl+Abe+Px1Sg+Der/Dem+Der/MWN+N+Pl+Comp+Def: ашовтомонсетнешка
     ашо+A+Der/MWN+N+Sg+Abe+Px1Sg+Der/Dem+Der/MWN+N+Pl+Com+Def: ашовтомонсетненек
     ашо+A+Der/MWN+N+Pl+Abe+Px1Sg+Der/Dem+Der/MWN+N+Pl+Com+Def: ашовтомонсетненек
     ашо+A+Der/MWN+N+Sg+Comp+Px1Sg+Der/Dem+Der/MWN+N+Sg+Abl+Indef: ашошканкседе
     ашо+A+Der/MWN+N+Pl+Comp+Px1Sg+Der/Dem+Der/MWN+N+Sg+Abl+Indef: ашошканкседе
     ашо+A+Der/MWN+N+Sg+Comp+Px1Sg+Der/Dem+Der/MWN+N+Sg+Tra+Indef: ашошканксекс
     ашо+A+Der/MWN+N+Pl+Comp+Px1Sg+Der/Dem+Der/MWN+N+Sg+Tra+Indef: ашошканксекс
     ашо+A+Der/MWN+N+Sg+Comp+Px1Sg+Der/Dem+Der/MWN+N+Sg+Nom+Def: ашошканксесь
     ашо+A+Der/MWN+N+Pl+Comp+Px1Sg+Der/Dem+Der/MWN+N+Sg+Nom+Def: ашошканксесь
     ашо+A+Der/MWN+N+Sg+Comp+Px1Sg+Der/Dem+Der/MWN+N+Sg+Gen+Def: ашошканксенть
     ашо+A+Der/MWN+N+Pl+Comp+Px1Sg+Der/Dem+Der/MWN+N+Sg+Gen+Def: ашошканксенть
     ашо+A+Der/MWN+N+Sg+Comp+Px1Sg+Der/Dem+Der/MWN+N+Sg+Dat+Def: ашошканксентень
     ашо+A+Der/MWN+N+Pl+Comp+Px1Sg+Der/Dem+Der/MWN+N+Sg+Dat+Def: ашошканксентень
     ашо+A+Der/MWN+N+Sg+Comp+Px1Sg+Der/Dem+Der/MWN+N+Sg+Abl+Def: ашошканкседенть
     ашо+A+Der/MWN+N+Pl+Comp+Px1Sg+Der/Dem+Der/MWN+N+Sg+Abl+Def: ашошканкседенть
     ашо+A+Der/MWN+N+Sg+Comp+Px1Sg+Der/Dem+Der/MWN+N+Sg+Ine+Def: ашошканксесэнть
     ашо+A+Der/MWN+N+Pl+Comp+Px1Sg+Der/Dem+Der/MWN+N+Sg+Ine+Def: ашошканксесэнть
     ашо+A+Der/MWN+N+Sg+Comp+Px1Sg+Der/Dem+Der/MWN+N+Sg+Ela+Def: ашошканксестэнть
     ашо+A+Der/MWN+N+Pl+Comp+Px1Sg+Der/Dem+Der/MWN+N+Sg+Ela+Def: ашошканксестэнть
     ашо+A+Der/MWN+N+Sg+Comp+Px1Sg+Der/Dem+Der/MWN+N+Sg+Prl+Def: ашошканксеванть
     ашо+A+Der/MWN+N+Pl+Comp+Px1Sg+Der/Dem+Der/MWN+N+Sg+Prl+Def: ашошканксеванть
     ашо+A+Der/MWN+N+Sg+Comp+Px1Sg+Der/Dem+Der/MWN+N+Sg+Abe+Def: ашошканксевтементь
     ашо+A+Der/MWN+N+Pl+Comp+Px1Sg+Der/Dem+Der/MWN+N+Sg+Abe+Def: ашошканксевтементь
     ашо+A+Der/MWN+N+Sg+Comp+Px1Sg+Der/Dem+Der/MWN+N+Sg+Comp+Def: ашошканксешканть
     ашо+A+Der/MWN+N+Pl+Comp+Px1Sg+Der/Dem+Der/MWN+N+Sg+Comp+Def: ашошканксешканть
     ашо+A+Der/MWN+N+Sg+Comp+Px1Sg+Der/Dem+Der/MWN+N+Sg+Tra+Def: ашошканксексэнть
     ашо+A+Der/MWN+N+Pl+Comp+Px1Sg+Der/Dem+Der/MWN+N+Sg+Tra+Def: ашошканксексэнть
     ашо+A+Der/MWN+N+Sg+Comp+Px1Sg+Der/Dem+Der/MWN+N+Pl+Nom+Def: ашошканксетне
     ашо+A+Der/MWN+N+Pl+Comp+Px1Sg+Der/Dem+Der/MWN+N+Pl+Nom+Def: ашошканксетне
     ашо+A+Der/MWN+N+Sg+Comp+Px1Sg+Der/Dem+Der/MWN+N+Pl+Gen+Def: ашошканксетнень
     ашо+A+Der/MWN+N+Pl+Comp+Px1Sg+Der/Dem+Der/MWN+N+Pl+Gen+Def: ашошканксетнень
     ашо+A+Der/MWN+N+Sg+Comp+Px1Sg+Der/Dem+Der/MWN+N+Pl+Dat+Def: ашошканксетненень
     ашо+A+Der/MWN+N+Pl+Comp+Px1Sg+Der/Dem+Der/MWN+N+Pl+Dat+Def: ашошканксетненень
     ашо+A+Der/MWN+N+Sg+Comp+Px1Sg+Der/Dem+Der/MWN+N+Pl+Abl+Def: ашошканксетнеде
     ашо+A+Der/MWN+N+Pl+Comp+Px1Sg+Der/Dem+Der/MWN+N+Pl+Abl+Def: ашошканксетнеде
     ашо+A+Der/MWN+N+Sg+Comp+Px1Sg+Der/Dem+Der/MWN+N+Pl+Ine+Def: ашошканксетнесэ
     ашо+A+Der/MWN+N+Pl+Comp+Px1Sg+Der/Dem+Der/MWN+N+Pl+Ine+Def: ашошканксетнесэ
     ашо+A+Der/MWN+N+Sg+Comp+Px1Sg+Der/Dem+Der/MWN+N+Pl+Ela+Def: ашошканксетнестэ
     ашо+A+Der/MWN+N+Pl+Comp+Px1Sg+Der/Dem+Der/MWN+N+Pl+Ela+Def: ашошканксетнестэ
     ашо+A+Der/MWN+N+Sg+Comp+Px1Sg+Der/Dem+Der/MWN+N+Pl+Ill+Def: ашошканксетнес
     ашо+A+Der/MWN+N+Pl+Comp+Px1Sg+Der/Dem+Der/MWN+N+Pl+Ill+Def: ашошканксетнес
     ашо+A+Der/MWN+N+Sg+Comp+Px1Sg+Der/Dem+Der/MWN+N+Pl+Tra+Def: ашошканксетнева
     ашо+A+Der/MWN+N+Pl+Comp+Px1Sg+Der/Dem+Der/MWN+N+Pl+Tra+Def: ашошканксетнева
     ашо+A+Der/MWN+N+Sg+Comp+Px1Sg+Der/Dem+Der/MWN+N+Pl+Tra+Def: ашошканксетнекс
     ашо+A+Der/MWN+N+Pl+Comp+Px1Sg+Der/Dem+Der/MWN+N+Pl+Tra+Def: ашошканксетнекс
     ашо+A+Der/MWN+N+Sg+Comp+Px1Sg+Der/Dem+Der/MWN+N+Pl+Lat+Def: ашошканксетнев
     ашо+A+Der/MWN+N+Pl+Comp+Px1Sg+Der/Dem+Der/MWN+N+Pl+Lat+Def: ашошканксетнев
     ашо+A+Der/MWN+N+Sg+Comp+Px1Sg+Der/Dem+Der/MWN+N+Pl+Abe+Def: ашошканксетневтеме
     ашо+A+Der/MWN+N+Pl+Comp+Px1Sg+Der/Dem+Der/MWN+N+Pl+Abe+Def: ашошканксетневтеме
     ашо+A+Der/MWN+N+Sg+Comp+Px1Sg+Der/Dem+Der/MWN+N+Pl+Comp+Def: ашошканксетнешка
     ашо+A+Der/MWN+N+Pl+Comp+Px1Sg+Der/Dem+Der/MWN+N+Pl+Comp+Def: ашошканксетнешка
     ашо+A+Der/MWN+N+Sg+Comp+Px1Sg+Der/Dem+Der/MWN+N+Pl+Com+Def: ашошканксетненек
     ашо+A+Der/MWN+N+Pl+Comp+Px1Sg+Der/Dem+Der/MWN+N+Pl+Com+Def: ашошканксетненек
     ашо+A+Der/MWN+N+Sg+Ine+Px1Sg+Der/Dem+Der/MWN+N+Sg+Abl+Indef: ашосонседе
     ашо+A+Der/MWN+N+Pl+Ine+Px1Sg+Der/Dem+Der/MWN+N+Sg+Abl+Indef: ашосонседе
     ашо+A+Der/MWN+N+Sg+Ine+Px1Sg+Der/Dem+Der/MWN+N+Sg+Tra+Indef: ашосонсекс
     ашо+A+Der/MWN+N+Pl+Ine+Px1Sg+Der/Dem+Der/MWN+N+Sg+Tra+Indef: ашосонсекс
     ашо+A+Der/MWN+N+Sg+Ine+Px1Sg+Der/Dem+Der/MWN+N+Sg+Nom+Def: ашосонсесь
     ашо+A+Der/MWN+N+Pl+Ine+Px1Sg+Der/Dem+Der/MWN+N+Sg+Nom+Def: ашосонсесь
     ашо+A+Der/MWN+N+Sg+Ine+Px1Sg+Der/Dem+Der/MWN+N+Sg+Gen+Def: ашосонсенть
     ашо+A+Der/MWN+N+Pl+Ine+Px1Sg+Der/Dem+Der/MWN+N+Sg+Gen+Def: ашосонсенть
     ашо+A+Der/MWN+N+Sg+Ine+Px1Sg+Der/Dem+Der/MWN+N+Sg+Dat+Def: ашосонсентень
     ашо+A+Der/MWN+N+Pl+Ine+Px1Sg+Der/Dem+Der/MWN+N+Sg+Dat+Def: ашосонсентень
     ашо+A+Der/MWN+N+Sg+Ine+Px1Sg+Der/Dem+Der/MWN+N+Sg+Abl+Def: ашосонседенть
     ашо+A+Der/MWN+N+Pl+Ine+Px1Sg+Der/Dem+Der/MWN+N+Sg+Abl+Def: ашосонседенть
     ашо+A+Der/MWN+N+Sg+Ine+Px1Sg+Der/Dem+Der/MWN+N+Sg+Ine+Def: ашосонсесэнть
     ашо+A+Der/MWN+N+Pl+Ine+Px1Sg+Der/Dem+Der/MWN+N+Sg+Ine+Def: ашосонсесэнть
     ашо+A+Der/MWN+N+Sg+Ine+Px1Sg+Der/Dem+Der/MWN+N+Sg+Ela+Def: ашосонсестэнть
     ашо+A+Der/MWN+N+Pl+Ine+Px1Sg+Der/Dem+Der/MWN+N+Sg+Ela+Def: ашосонсестэнть
     ашо+A+Der/MWN+N+Sg+Ine+Px1Sg+Der/Dem+Der/MWN+N+Sg+Prl+Def: ашосонсеванть
     ашо+A+Der/MWN+N+Pl+Ine+Px1Sg+Der/Dem+Der/MWN+N+Sg+Prl+Def: ашосонсеванть
     ашо+A+Der/MWN+N+Sg+Ine+Px1Sg+Der/Dem+Der/MWN+N+Sg+Abe+Def: ашосонсевтементь
     ашо+A+Der/MWN+N+Pl+Ine+Px1Sg+Der/Dem+Der/MWN+N+Sg+Abe+Def: ашосонсевтементь
     ашо+A+Der/MWN+N+Sg+Ine+Px1Sg+Der/Dem+Der/MWN+N+Sg+Comp+Def: ашосонсешканть
     ашо+A+Der/MWN+N+Pl+Ine+Px1Sg+Der/Dem+Der/MWN+N+Sg+Comp+Def: ашосонсешканть
     ашо+A+Der/MWN+N+Sg+Ine+Px1Sg+Der/Dem+Der/MWN+N+Sg+Tra+Def: ашосонсексэнть
     ашо+A+Der/MWN+N+Pl+Ine+Px1Sg+Der/Dem+Der/MWN+N+Sg+Tra+Def: ашосонсексэнть
     ашо+A+Der/MWN+N+Sg+Ine+Px1Sg+Der/Dem+Der/MWN+N+Pl+Nom+Def: ашосонсетне
     ашо+A+Der/MWN+N+Pl+Ine+Px1Sg+Der/Dem+Der/MWN+N+Pl+Nom+Def: ашосонсетне
     ашо+A+Der/MWN+N+Sg+Ine+Px1Sg+Der/Dem+Der/MWN+N+Pl+Gen+Def: ашосонсетнень
     ашо+A+Der/MWN+N+Pl+Ine+Px1Sg+Der/Dem+Der/MWN+N+Pl+Gen+Def: ашосонсетнень
     ашо+A+Der/MWN+N+Sg+Ine+Px1Sg+Der/Dem+Der/MWN+N+Pl+Dat+Def: ашосонсетненень
     ашо+A+Der/MWN+N+Pl+Ine+Px1Sg+Der/Dem+Der/MWN+N+Pl+Dat+Def: ашосонсетненень
     ашо+A+Der/MWN+N+Sg+Ine+Px1Sg+Der/Dem+Der/MWN+N+Pl+Abl+Def: ашосонсетнеде
     ашо+A+Der/MWN+N+Pl+Ine+Px1Sg+Der/Dem+Der/MWN+N+Pl+Abl+Def: ашосонсетнеде
     ашо+A+Der/MWN+N+Sg+Ine+Px1Sg+Der/Dem+Der/MWN+N+Pl+Ine+Def: ашосонсетнесэ
     ашо+A+Der/MWN+N+Pl+Ine+Px1Sg+Der/Dem+Der/MWN+N+Pl+Ine+Def: ашосонсетнесэ
     ашо+A+Der/MWN+N+Sg+Ine+Px1Sg+Der/Dem+Der/MWN+N+Pl+Ela+Def: ашосонсетнестэ
     ашо+A+Der/MWN+N+Pl+Ine+Px1Sg+Der/Dem+Der/MWN+N+Pl+Ela+Def: ашосонсетнестэ
     ашо+A+Der/MWN+N+Sg+Ine+Px1Sg+Der/Dem+Der/MWN+N+Pl+Ill+Def: ашосонсетнес
     ашо+A+Der/MWN+N+Pl+Ine+Px1Sg+Der/Dem+Der/MWN+N+Pl+Ill+Def: ашосонсетнес
     ашо+A+Der/MWN+N+Sg+Ine+Px1Sg+Der/Dem+Der/MWN+N+Pl+Tra+Def: ашосонсетнева
     ашо+A+Der/MWN+N+Pl+Ine+Px1Sg+Der/Dem+Der/MWN+N+Pl+Tra+Def: ашосонсетнева
     ашо+A+Der/MWN+N+Sg+Ine+Px1Sg+Der/Dem+Der/MWN+N+Pl+Tra+Def: ашосонсетнекс
     ашо+A+Der/MWN+N+Pl+Ine+Px1Sg+Der/Dem+Der/MWN+N+Pl+Tra+Def: ашосонсетнекс
     ашо+A+Der/MWN+N+Sg+Ine+Px1Sg+Der/Dem+Der/MWN+N+Pl+Lat+Def: ашосонсетнев
     ашо+A+Der/MWN+N+Pl+Ine+Px1Sg+Der/Dem+Der/MWN+N+Pl+Lat+Def: ашосонсетнев
     ашо+A+Der/MWN+N+Sg+Ine+Px1Sg+Der/Dem+Der/MWN+N+Pl+Abe+Def: ашосонсетневтеме
     ашо+A+Der/MWN+N+Pl+Ine+Px1Sg+Der/Dem+Der/MWN+N+Pl+Abe+Def: ашосонсетневтеме
     ашо+A+Der/MWN+N+Sg+Ine+Px1Sg+Der/Dem+Der/MWN+N+Pl+Comp+Def: ашосонсетнешка
     ашо+A+Der/MWN+N+Pl+Ine+Px1Sg+Der/Dem+Der/MWN+N+Pl+Comp+Def: ашосонсетнешка
     ашо+A+Der/MWN+N+Sg+Ine+Px1Sg+Der/Dem+Der/MWN+N+Pl+Com+Def: ашосонсетненек
     ашо+A+Der/MWN+N+Pl+Ine+Px1Sg+Der/Dem+Der/MWN+N+Pl+Com+Def: ашосонсетненек
     ашо+A+Der/MWN+N+Sg+Ela+Px1Sg+Der/Dem+Der/MWN+N+Sg+Abl+Indef: ашостонседе
     ашо+A+Der/MWN+N+Pl+Ela+Px1Sg+Der/Dem+Der/MWN+N+Sg+Abl+Indef: ашостонседе
     ашо+A+Der/MWN+N+Sg+Ela+Px1Sg+Der/Dem+Der/MWN+N+Sg+Tra+Indef: ашостонсекс
     ашо+A+Der/MWN+N+Pl+Ela+Px1Sg+Der/Dem+Der/MWN+N+Sg+Tra+Indef: ашостонсекс
     ашо+A+Der/MWN+N+Sg+Ela+Px1Sg+Der/Dem+Der/MWN+N+Sg+Nom+Def: ашостонсесь
     ашо+A+Der/MWN+N+Pl+Ela+Px1Sg+Der/Dem+Der/MWN+N+Sg+Nom+Def: ашостонсесь
     ашо+A+Der/MWN+N+Sg+Ela+Px1Sg+Der/Dem+Der/MWN+N+Sg+Gen+Def: ашостонсенть
     ашо+A+Der/MWN+N+Pl+Ela+Px1Sg+Der/Dem+Der/MWN+N+Sg+Gen+Def: ашостонсенть
     ашо+A+Der/MWN+N+Sg+Ela+Px1Sg+Der/Dem+Der/MWN+N+Sg+Dat+Def: ашостонсентень
     ашо+A+Der/MWN+N+Pl+Ela+Px1Sg+Der/Dem+Der/MWN+N+Sg+Dat+Def: ашостонсентень
     ашо+A+Der/MWN+N+Sg+Ela+Px1Sg+Der/Dem+Der/MWN+N+Sg+Abl+Def: ашостонседенть
     ашо+A+Der/MWN+N+Pl+Ela+Px1Sg+Der/Dem+Der/MWN+N+Sg+Abl+Def: ашостонседенть
     ашо+A+Der/MWN+N+Sg+Ela+Px1Sg+Der/Dem+Der/MWN+N+Sg+Ine+Def: ашостонсесэнть
     ашо+A+Der/MWN+N+Pl+Ela+Px1Sg+Der/Dem+Der/MWN+N+Sg+Ine+Def: ашостонсесэнть
     ашо+A+Der/MWN+N+Sg+Ela+Px1Sg+Der/Dem+Der/MWN+N+Sg+Ela+Def: ашостонсестэнть
     ашо+A+Der/MWN+N+Pl+Ela+Px1Sg+Der/Dem+Der/MWN+N+Sg+Ela+Def: ашостонсестэнть
     ашо+A+Der/MWN+N+Sg+Ela+Px1Sg+Der/Dem+Der/MWN+N+Sg+Prl+Def: ашостонсеванть
     ашо+A+Der/MWN+N+Pl+Ela+Px1Sg+Der/Dem+Der/MWN+N+Sg+Prl+Def: ашостонсеванть
     ашо+A+Der/MWN+N+Sg+Ela+Px1Sg+Der/Dem+Der/MWN+N+Sg+Abe+Def: ашостонсевтементь
     ашо+A+Der/MWN+N+Pl+Ela+Px1Sg+Der/Dem+Der/MWN+N+Sg+Abe+Def: ашостонсевтементь
     ашо+A+Der/MWN+N+Sg+Ela+Px1Sg+Der/Dem+Der/MWN+N+Sg+Comp+Def: ашостонсешканть
     ашо+A+Der/MWN+N+Pl+Ela+Px1Sg+Der/Dem+Der/MWN+N+Sg+Comp+Def: ашостонсешканть
     ашо+A+Der/MWN+N+Sg+Ela+Px1Sg+Der/Dem+Der/MWN+N+Sg+Tra+Def: ашостонсексэнть
     ашо+A+Der/MWN+N+Pl+Ela+Px1Sg+Der/Dem+Der/MWN+N+Sg+Tra+Def: ашостонсексэнть
     ашо+A+Der/MWN+N+Sg+Ela+Px1Sg+Der/Dem+Der/MWN+N+Pl+Nom+Def: ашостонсетне
     ашо+A+Der/MWN+N+Pl+Ela+Px1Sg+Der/Dem+Der/MWN+N+Pl+Nom+Def: ашостонсетне
     ашо+A+Der/MWN+N+Sg+Ela+Px1Sg+Der/Dem+Der/MWN+N+Pl+Gen+Def: ашостонсетнень
     ашо+A+Der/MWN+N+Pl+Ela+Px1Sg+Der/Dem+Der/MWN+N+Pl+Gen+Def: ашостонсетнень
     ашо+A+Der/MWN+N+Sg+Ela+Px1Sg+Der/Dem+Der/MWN+N+Pl+Dat+Def: ашостонсетненень
     ашо+A+Der/MWN+N+Pl+Ela+Px1Sg+Der/Dem+Der/MWN+N+Pl+Dat+Def: ашостонсетненень
     ашо+A+Der/MWN+N+Sg+Ela+Px1Sg+Der/Dem+Der/MWN+N+Pl+Abl+Def: ашостонсетнеде
     ашо+A+Der/MWN+N+Pl+Ela+Px1Sg+Der/Dem+Der/MWN+N+Pl+Abl+Def: ашостонсетнеде
     ашо+A+Der/MWN+N+Sg+Ela+Px1Sg+Der/Dem+Der/MWN+N+Pl+Ine+Def: ашостонсетнесэ
     ашо+A+Der/MWN+N+Pl+Ela+Px1Sg+Der/Dem+Der/MWN+N+Pl+Ine+Def: ашостонсетнесэ
     ашо+A+Der/MWN+N+Sg+Ela+Px1Sg+Der/Dem+Der/MWN+N+Pl+Ela+Def: ашостонсетнестэ
     ашо+A+Der/MWN+N+Pl+Ela+Px1Sg+Der/Dem+Der/MWN+N+Pl+Ela+Def: ашостонсетнестэ
     ашо+A+Der/MWN+N+Sg+Ela+Px1Sg+Der/Dem+Der/MWN+N+Pl+Ill+Def: ашостонсетнес
     ашо+A+Der/MWN+N+Pl+Ela+Px1Sg+Der/Dem+Der/MWN+N+Pl+Ill+Def: ашостонсетнес
     ашо+A+Der/MWN+N+Sg+Ela+Px1Sg+Der/Dem+Der/MWN+N+Pl+Tra+Def: ашостонсетнева
     ашо+A+Der/MWN+N+Pl+Ela+Px1Sg+Der/Dem+Der/MWN+N+Pl+Tra+Def: ашостонсетнева
     ашо+A+Der/MWN+N+Sg+Ela+Px1Sg+Der/Dem+Der/MWN+N+Pl+Tra+Def: ашостонсетнекс
     ашо+A+Der/MWN+N+Pl+Ela+Px1Sg+Der/Dem+Der/MWN+N+Pl+Tra+Def: ашостонсетнекс
     ашо+A+Der/MWN+N+Sg+Ela+Px1Sg+Der/Dem+Der/MWN+N+Pl+Lat+Def: ашостонсетнев
     ашо+A+Der/MWN+N+Pl+Ela+Px1Sg+Der/Dem+Der/MWN+N+Pl+Lat+Def: ашостонсетнев
     ашо+A+Der/MWN+N+Sg+Ela+Px1Sg+Der/Dem+Der/MWN+N+Pl+Abe+Def: ашостонсетневтеме
     ашо+A+Der/MWN+N+Pl+Ela+Px1Sg+Der/Dem+Der/MWN+N+Pl+Abe+Def: ашостонсетневтеме
     ашо+A+Der/MWN+N+Sg+Ela+Px1Sg+Der/Dem+Der/MWN+N+Pl+Comp+Def: ашостонсетнешка
     ашо+A+Der/MWN+N+Pl+Ela+Px1Sg+Der/Dem+Der/MWN+N+Pl+Comp+Def: ашостонсетнешка
     ашо+A+Der/MWN+N+Sg+Ela+Px1Sg+Der/Dem+Der/MWN+N+Pl+Com+Def: ашостонсетненек
     ашо+A+Der/MWN+N+Pl+Ela+Px1Sg+Der/Dem+Der/MWN+N+Pl+Com+Def: ашостонсетненек
     ашо+A+Der/MWN+N+Sg+Prl+Px1Sg+Der/Dem+Der/MWN+N+Sg+Abl+Indef: ашованкседе
     ашо+A+Der/MWN+N+Pl+Prl+Px1Sg+Der/Dem+Der/MWN+N+Sg+Abl+Indef: ашованкседе
     ашо+A+Der/MWN+N+Sg+Prl+Px1Sg+Der/Dem+Der/MWN+N+Sg+Tra+Indef: ашованксекс
     ашо+A+Der/MWN+N+Pl+Prl+Px1Sg+Der/Dem+Der/MWN+N+Sg+Tra+Indef: ашованксекс
     ашо+A+Der/MWN+N+Sg+Prl+Px1Sg+Der/Dem+Der/MWN+N+Sg+Nom+Def: ашованксесь
     ашо+A+Der/MWN+N+Pl+Prl+Px1Sg+Der/Dem+Der/MWN+N+Sg+Nom+Def: ашованксесь
     ашо+A+Der/MWN+N+Sg+Prl+Px1Sg+Der/Dem+Der/MWN+N+Sg+Gen+Def: ашованксенть
     ашо+A+Der/MWN+N+Pl+Prl+Px1Sg+Der/Dem+Der/MWN+N+Sg+Gen+Def: ашованксенть
     ашо+A+Der/MWN+N+Sg+Prl+Px1Sg+Der/Dem+Der/MWN+N+Sg+Dat+Def: ашованксентень
     ашо+A+Der/MWN+N+Pl+Prl+Px1Sg+Der/Dem+Der/MWN+N+Sg+Dat+Def: ашованксентень
     ашо+A+Der/MWN+N+Sg+Prl+Px1Sg+Der/Dem+Der/MWN+N+Sg+Abl+Def: ашованкседенть
     ашо+A+Der/MWN+N+Pl+Prl+Px1Sg+Der/Dem+Der/MWN+N+Sg+Abl+Def: ашованкседенть
     ашо+A+Der/MWN+N+Sg+Prl+Px1Sg+Der/Dem+Der/MWN+N+Sg+Ine+Def: ашованксесэнть
     ашо+A+Der/MWN+N+Pl+Prl+Px1Sg+Der/Dem+Der/MWN+N+Sg+Ine+Def: ашованксесэнть
     ашо+A+Der/MWN+N+Sg+Prl+Px1Sg+Der/Dem+Der/MWN+N+Sg+Ela+Def: ашованксестэнть
     ашо+A+Der/MWN+N+Pl+Prl+Px1Sg+Der/Dem+Der/MWN+N+Sg+Ela+Def: ашованксестэнть
     ашо+A+Der/MWN+N+Sg+Prl+Px1Sg+Der/Dem+Der/MWN+N+Sg+Prl+Def: ашованксеванть
     ашо+A+Der/MWN+N+Pl+Prl+Px1Sg+Der/Dem+Der/MWN+N+Sg+Prl+Def: ашованксеванть
     ашо+A+Der/MWN+N+Sg+Prl+Px1Sg+Der/Dem+Der/MWN+N+Sg+Abe+Def: ашованксевтементь
     ашо+A+Der/MWN+N+Pl+Prl+Px1Sg+Der/Dem+Der/MWN+N+Sg+Abe+Def: ашованксевтементь
     ашо+A+Der/MWN+N+Sg+Prl+Px1Sg+Der/Dem+Der/MWN+N+Sg+Comp+Def: ашованксешканть
     ашо+A+Der/MWN+N+Pl+Prl+Px1Sg+Der/Dem+Der/MWN+N+Sg+Comp+Def: ашованксешканть
     ашо+A+Der/MWN+N+Sg+Prl+Px1Sg+Der/Dem+Der/MWN+N+Sg+Tra+Def: ашованксексэнть
     ашо+A+Der/MWN+N+Pl+Prl+Px1Sg+Der/Dem+Der/MWN+N+Sg+Tra+Def: ашованксексэнть
     ашо+A+Der/MWN+N+Sg+Prl+Px1Sg+Der/Dem+Der/MWN+N+Pl+Nom+Def: ашованксетне
     ашо+A+Der/MWN+N+Pl+Prl+Px1Sg+Der/Dem+Der/MWN+N+Pl+Nom+Def: ашованксетне
     ашо+A+Der/MWN+N+Sg+Prl+Px1Sg+Der/Dem+Der/MWN+N+Pl+Gen+Def: ашованксетнень
     ашо+A+Der/MWN+N+Pl+Prl+Px1Sg+Der/Dem+Der/MWN+N+Pl+Gen+Def: ашованксетнень
     ашо+A+Der/MWN+N+Sg+Prl+Px1Sg+Der/Dem+Der/MWN+N+Pl+Dat+Def: ашованксетненень
     ашо+A+Der/MWN+N+Pl+Prl+Px1Sg+Der/Dem+Der/MWN+N+Pl+Dat+Def: ашованксетненень
     ашо+A+Der/MWN+N+Sg+Prl+Px1Sg+Der/Dem+Der/MWN+N+Pl+Abl+Def: ашованксетнеде
     ашо+A+Der/MWN+N+Pl+Prl+Px1Sg+Der/Dem+Der/MWN+N+Pl+Abl+Def: ашованксетнеде
     ашо+A+Der/MWN+N+Sg+Prl+Px1Sg+Der/Dem+Der/MWN+N+Pl+Ine+Def: ашованксетнесэ
     ашо+A+Der/MWN+N+Pl+Prl+Px1Sg+Der/Dem+Der/MWN+N+Pl+Ine+Def: ашованксетнесэ
     ашо+A+Der/MWN+N+Sg+Prl+Px1Sg+Der/Dem+Der/MWN+N+Pl+Ela+Def: ашованксетнестэ
     ашо+A+Der/MWN+N+Pl+Prl+Px1Sg+Der/Dem+Der/MWN+N+Pl+Ela+Def: ашованксетнестэ
     ашо+A+Der/MWN+N+Sg+Prl+Px1Sg+Der/Dem+Der/MWN+N+Pl+Ill+Def: ашованксетнес
     ашо+A+Der/MWN+N+Pl+Prl+Px1Sg+Der/Dem+Der/MWN+N+Pl+Ill+Def: ашованксетнес
     ашо+A+Der/MWN+N+Sg+Prl+Px1Sg+Der/Dem+Der/MWN+N+Pl+Tra+Def: ашованксетнева
     ашо+A+Der/MWN+N+Pl+Prl+Px1Sg+Der/Dem+Der/MWN+N+Pl+Tra+Def: ашованксетнева
     ашо+A+Der/MWN+N+Sg+Prl+Px1Sg+Der/Dem+Der/MWN+N+Pl+Tra+Def: ашованксетнекс
     ашо+A+Der/MWN+N+Pl+Prl+Px1Sg+Der/Dem+Der/MWN+N+Pl+Tra+Def: ашованксетнекс
     ашо+A+Der/MWN+N+Sg+Prl+Px1Sg+Der/Dem+Der/MWN+N+Pl+Lat+Def: ашованксетнев
     ашо+A+Der/MWN+N+Pl+Prl+Px1Sg+Der/Dem+Der/MWN+N+Pl+Lat+Def: ашованксетнев
     ашо+A+Der/MWN+N+Sg+Prl+Px1Sg+Der/Dem+Der/MWN+N+Pl+Abe+Def: ашованксетневтеме
     ашо+A+Der/MWN+N+Pl+Prl+Px1Sg+Der/Dem+Der/MWN+N+Pl+Abe+Def: ашованксетневтеме
     ашо+A+Der/MWN+N+Sg+Prl+Px1Sg+Der/Dem+Der/MWN+N+Pl+Comp+Def: ашованксетнешка
     ашо+A+Der/MWN+N+Pl+Prl+Px1Sg+Der/Dem+Der/MWN+N+Pl+Comp+Def: ашованксетнешка
     ашо+A+Der/MWN+N+Sg+Prl+Px1Sg+Der/Dem+Der/MWN+N+Pl+Com+Def: ашованксетненек
     ашо+A+Der/MWN+N+Pl+Prl+Px1Sg+Der/Dem+Der/MWN+N+Pl+Com+Def: ашованксетненек
     ашо+A+Der/MWN+N+Sg+Gen+Px2Sg+Der/Dem+Der/MWN+N+Sg+Abl+Indef: ашотседе
     ашо+A+Der/MWN+N+Pl+Gen+Px2Sg+Der/Dem+Der/MWN+N+Sg+Abl+Indef: ашотседе
     ашо+A+Der/MWN+N+Sg+Gen+Px2Sg+Der/Dem+Der/MWN+N+Sg+Tra+Indef: ашотсекс
     ашо+A+Der/MWN+N+Pl+Gen+Px2Sg+Der/Dem+Der/MWN+N+Sg+Tra+Indef: ашотсекс
     ашо+A+Der/MWN+N+Sg+Gen+Px2Sg+Der/Dem+Der/MWN+N+Sg+Nom+Def: ашотсесь
     ашо+A+Der/MWN+N+Pl+Gen+Px2Sg+Der/Dem+Der/MWN+N+Sg+Nom+Def: ашотсесь
     ашо+A+Der/MWN+N+Sg+Gen+Px2Sg+Der/Dem+Der/MWN+N+Sg+Gen+Def: ашотсенть
     ашо+A+Der/MWN+N+Pl+Gen+Px2Sg+Der/Dem+Der/MWN+N+Sg+Gen+Def: ашотсенть
     ашо+A+Der/MWN+N+Sg+Gen+Px2Sg+Der/Dem+Der/MWN+N+Sg+Dat+Def: ашотсентень
     ашо+A+Der/MWN+N+Pl+Gen+Px2Sg+Der/Dem+Der/MWN+N+Sg+Dat+Def: ашотсентень
     ашо+A+Der/MWN+N+Sg+Gen+Px2Sg+Der/Dem+Der/MWN+N+Sg+Abl+Def: ашотседенть
     ашо+A+Der/MWN+N+Pl+Gen+Px2Sg+Der/Dem+Der/MWN+N+Sg+Abl+Def: ашотседенть
     ашо+A+Der/MWN+N+Sg+Gen+Px2Sg+Der/Dem+Der/MWN+N+Sg+Ine+Def: ашотсесэнть
     ашо+A+Der/MWN+N+Pl+Gen+Px2Sg+Der/Dem+Der/MWN+N+Sg+Ine+Def: ашотсесэнть
     ашо+A+Der/MWN+N+Sg+Gen+Px2Sg+Der/Dem+Der/MWN+N+Sg+Ela+Def: ашотсестэнть
     ашо+A+Der/MWN+N+Pl+Gen+Px2Sg+Der/Dem+Der/MWN+N+Sg+Ela+Def: ашотсестэнть
     ашо+A+Der/MWN+N+Sg+Gen+Px2Sg+Der/Dem+Der/MWN+N+Sg+Prl+Def: ашотсеванть
     ашо+A+Der/MWN+N+Pl+Gen+Px2Sg+Der/Dem+Der/MWN+N+Sg+Prl+Def: ашотсеванть
     ашо+A+Der/MWN+N+Sg+Gen+Px2Sg+Der/Dem+Der/MWN+N+Sg+Abe+Def: ашотсевтементь
     ашо+A+Der/MWN+N+Pl+Gen+Px2Sg+Der/Dem+Der/MWN+N+Sg+Abe+Def: ашотсевтементь
     ашо+A+Der/MWN+N+Sg+Gen+Px2Sg+Der/Dem+Der/MWN+N+Sg+Comp+Def: ашотсевтомонть
     ашо+A+Der/MWN+N+Pl+Gen+Px2Sg+Der/Dem+Der/MWN+N+Sg+Comp+Def: ашотсевтомонть
     ашо+A+Der/MWN+N+Sg+Gen+Px2Sg+Der/Dem+Der/MWN+N+Sg+Tra+Def: ашотсексэнть
     ашо+A+Der/MWN+N+Pl+Gen+Px2Sg+Der/Dem+Der/MWN+N+Sg+Tra+Def: ашотсексэнть
     ашо+A+Der/MWN+N+Sg+Gen+Px2Sg+Der/Dem+Der/MWN+N+Pl+Nom+Def: ашотсетне
     ашо+A+Der/MWN+N+Pl+Gen+Px2Sg+Der/Dem+Der/MWN+N+Pl+Nom+Def: ашотсетне
     ашо+A+Der/MWN+N+Sg+Gen+Px2Sg+Der/Dem+Der/MWN+N+Pl+Gen+Def: ашотсетнень
     ашо+A+Der/MWN+N+Pl+Gen+Px2Sg+Der/Dem+Der/MWN+N+Pl+Gen+Def: ашотсетнень
     ашо+A+Der/MWN+N+Sg+Gen+Px2Sg+Der/Dem+Der/MWN+N+Pl+Dat+Def: ашотсетненень
     ашо+A+Der/MWN+N+Pl+Gen+Px2Sg+Der/Dem+Der/MWN+N+Pl+Dat+Def: ашотсетненень
     ашо+A+Der/MWN+N+Sg+Gen+Px2Sg+Der/Dem+Der/MWN+N+Pl+Abl+Def: ашотсетнеде
     ашо+A+Der/MWN+N+Pl+Gen+Px2Sg+Der/Dem+Der/MWN+N+Pl+Abl+Def: ашотсетнеде
     ашо+A+Der/MWN+N+Sg+Gen+Px2Sg+Der/Dem+Der/MWN+N+Pl+Ine+Def: ашотсетнесэ
     ашо+A+Der/MWN+N+Pl+Gen+Px2Sg+Der/Dem+Der/MWN+N+Pl+Ine+Def: ашотсетнесэ
     ашо+A+Der/MWN+N+Sg+Gen+Px2Sg+Der/Dem+Der/MWN+N+Pl+Ela+Def: ашотсетнестэ
     ашо+A+Der/MWN+N+Pl+Gen+Px2Sg+Der/Dem+Der/MWN+N+Pl+Ela+Def: ашотсетнестэ
     ашо+A+Der/MWN+N+Sg+Gen+Px2Sg+Der/Dem+Der/MWN+N+Pl+Ill+Def: ашотсетнес
     ашо+A+Der/MWN+N+Pl+Gen+Px2Sg+Der/Dem+Der/MWN+N+Pl+Ill+Def: ашотсетнес
     ашо+A+Der/MWN+N+Sg+Gen+Px2Sg+Der/Dem+Der/MWN+N+Pl+Tra+Def: ашотсетнева
     ашо+A+Der/MWN+N+Pl+Gen+Px2Sg+Der/Dem+Der/MWN+N+Pl+Tra+Def: ашотсетнева
     ашо+A+Der/MWN+N+Sg+Gen+Px2Sg+Der/Dem+Der/MWN+N+Pl+Tra+Def: ашотсетнекс
     ашо+A+Der/MWN+N+Pl+Gen+Px2Sg+Der/Dem+Der/MWN+N+Pl+Tra+Def: ашотсетнекс
     ашо+A+Der/MWN+N+Sg+Gen+Px2Sg+Der/Dem+Der/MWN+N+Pl+Lat+Def: ашотсетнев
     ашо+A+Der/MWN+N+Pl+Gen+Px2Sg+Der/Dem+Der/MWN+N+Pl+Lat+Def: ашотсетнев
     ашо+A+Der/MWN+N+Sg+Gen+Px2Sg+Der/Dem+Der/MWN+N+Pl+Abe+Def: ашотсетневтеме
     ашо+A+Der/MWN+N+Pl+Gen+Px2Sg+Der/Dem+Der/MWN+N+Pl+Abe+Def: ашотсетневтеме
     ашо+A+Der/MWN+N+Sg+Gen+Px2Sg+Der/Dem+Der/MWN+N+Pl+Comp+Def: ашотсетнешка
     ашо+A+Der/MWN+N+Pl+Gen+Px2Sg+Der/Dem+Der/MWN+N+Pl+Comp+Def: ашотсетнешка
     ашо+A+Der/MWN+N+Sg+Gen+Px2Sg+Der/Dem+Der/MWN+N+Pl+Com+Def: ашотсетненек
     ашо+A+Der/MWN+N+Pl+Gen+Px2Sg+Der/Dem+Der/MWN+N+Pl+Com+Def: ашотсетненек
     ашо+A+Der/MWN+N+Sg+Abe+Px2Sg+Der/Dem+Der/MWN+N+Sg+Abl+Indef: ашовтомотседе
     ашо+A+Der/MWN+N+Pl+Abe+Px2Sg+Der/Dem+Der/MWN+N+Sg+Abl+Indef: ашовтомотседе
     ашо+A+Der/MWN+N+Sg+Abe+Px2Sg+Der/Dem+Der/MWN+N+Sg+Tra+Indef: ашовтомотсекс
     ашо+A+Der/MWN+N+Pl+Abe+Px2Sg+Der/Dem+Der/MWN+N+Sg+Tra+Indef: ашовтомотсекс
     ашо+A+Der/MWN+N+Sg+Abe+Px2Sg+Der/Dem+Der/MWN+N+Sg+Nom+Def: ашовтомотсесь
     ашо+A+Der/MWN+N+Pl+Abe+Px2Sg+Der/Dem+Der/MWN+N+Sg+Nom+Def: ашовтомотсесь
     ашо+A+Der/MWN+N+Sg+Abe+Px2Sg+Der/Dem+Der/MWN+N+Sg+Gen+Def: ашовтомотсенть
     ашо+A+Der/MWN+N+Pl+Abe+Px2Sg+Der/Dem+Der/MWN+N+Sg+Gen+Def: ашовтомотсенть
     ашо+A+Der/MWN+N+Sg+Abe+Px2Sg+Der/Dem+Der/MWN+N+Sg+Dat+Def: ашовтомотсентень
     ашо+A+Der/MWN+N+Pl+Abe+Px2Sg+Der/Dem+Der/MWN+N+Sg+Dat+Def: ашовтомотсентень
     ашо+A+Der/MWN+N+Sg+Abe+Px2Sg+Der/Dem+Der/MWN+N+Sg+Abl+Def: ашовтомотседенть
     ашо+A+Der/MWN+N+Pl+Abe+Px2Sg+Der/Dem+Der/MWN+N+Sg+Abl+Def: ашовтомотседенть
     ашо+A+Der/MWN+N+Sg+Abe+Px2Sg+Der/Dem+Der/MWN+N+Sg+Ine+Def: ашовтомотсесэнть
     ашо+A+Der/MWN+N+Pl+Abe+Px2Sg+Der/Dem+Der/MWN+N+Sg+Ine+Def: ашовтомотсесэнть
     ашо+A+Der/MWN+N+Sg+Abe+Px2Sg+Der/Dem+Der/MWN+N+Sg+Ela+Def: ашовтомотсестэнть
     ашо+A+Der/MWN+N+Pl+Abe+Px2Sg+Der/Dem+Der/MWN+N+Sg+Ela+Def: ашовтомотсестэнть
     ашо+A+Der/MWN+N+Sg+Abe+Px2Sg+Der/Dem+Der/MWN+N+Sg+Prl+Def: ашовтомотсеванть
     ашо+A+Der/MWN+N+Pl+Abe+Px2Sg+Der/Dem+Der/MWN+N+Sg+Prl+Def: ашовтомотсеванть
     ашо+A+Der/MWN+N+Sg+Abe+Px2Sg+Der/Dem+Der/MWN+N+Sg+Abe+Def: ашовтомотсевтементь
     ашо+A+Der/MWN+N+Pl+Abe+Px2Sg+Der/Dem+Der/MWN+N+Sg+Abe+Def: ашовтомотсевтементь
     ашо+A+Der/MWN+N+Sg+Abe+Px2Sg+Der/Dem+Der/MWN+N+Sg+Comp+Def: ашовтомотсевтомонть
     ашо+A+Der/MWN+N+Pl+Abe+Px2Sg+Der/Dem+Der/MWN+N+Sg+Comp+Def: ашовтомотсевтомонть
     ашо+A+Der/MWN+N+Sg+Abe+Px2Sg+Der/Dem+Der/MWN+N+Sg+Tra+Def: ашовтомотсексэнть
     ашо+A+Der/MWN+N+Pl+Abe+Px2Sg+Der/Dem+Der/MWN+N+Sg+Tra+Def: ашовтомотсексэнть
     ашо+A+Der/MWN+N+Sg+Abe+Px2Sg+Der/Dem+Der/MWN+N+Pl+Nom+Def: ашовтомотсетне
     ашо+A+Der/MWN+N+Pl+Abe+Px2Sg+Der/Dem+Der/MWN+N+Pl+Nom+Def: ашовтомотсетне
     ашо+A+Der/MWN+N+Sg+Abe+Px2Sg+Der/Dem+Der/MWN+N+Pl+Gen+Def: ашовтомотсетнень
     ашо+A+Der/MWN+N+Pl+Abe+Px2Sg+Der/Dem+Der/MWN+N+Pl+Gen+Def: ашовтомотсетнень
     ашо+A+Der/MWN+N+Sg+Abe+Px2Sg+Der/Dem+Der/MWN+N+Pl+Dat+Def: ашовтомотсетненень
     ашо+A+Der/MWN+N+Pl+Abe+Px2Sg+Der/Dem+Der/MWN+N+Pl+Dat+Def: ашовтомотсетненень
     ашо+A+Der/MWN+N+Sg+Abe+Px2Sg+Der/Dem+Der/MWN+N+Pl+Abl+Def: ашовтомотсетнеде
     ашо+A+Der/MWN+N+Pl+Abe+Px2Sg+Der/Dem+Der/MWN+N+Pl+Abl+Def: ашовтомотсетнеде
     ашо+A+Der/MWN+N+Sg+Abe+Px2Sg+Der/Dem+Der/MWN+N+Pl+Ine+Def: ашовтомотсетнесэ
     ашо+A+Der/MWN+N+Pl+Abe+Px2Sg+Der/Dem+Der/MWN+N+Pl+Ine+Def: ашовтомотсетнесэ
     ашо+A+Der/MWN+N+Sg+Abe+Px2Sg+Der/Dem+Der/MWN+N+Pl+Ela+Def: ашовтомотсетнестэ
     ашо+A+Der/MWN+N+Pl+Abe+Px2Sg+Der/Dem+Der/MWN+N+Pl+Ela+Def: ашовтомотсетнестэ
     ашо+A+Der/MWN+N+Sg+Abe+Px2Sg+Der/Dem+Der/MWN+N+Pl+Ill+Def: ашовтомотсетнес
     ашо+A+Der/MWN+N+Pl+Abe+Px2Sg+Der/Dem+Der/MWN+N+Pl+Ill+Def: ашовтомотсетнес
     ашо+A+Der/MWN+N+Sg+Abe+Px2Sg+Der/Dem+Der/MWN+N+Pl+Tra+Def: ашовтомотсетнева
     ашо+A+Der/MWN+N+Pl+Abe+Px2Sg+Der/Dem+Der/MWN+N+Pl+Tra+Def: ашовтомотсетнева
     ашо+A+Der/MWN+N+Sg+Abe+Px2Sg+Der/Dem+Der/MWN+N+Pl+Tra+Def: ашовтомотсетнекс
     ашо+A+Der/MWN+N+Pl+Abe+Px2Sg+Der/Dem+Der/MWN+N+Pl+Tra+Def: ашовтомотсетнекс
     ашо+A+Der/MWN+N+Sg+Abe+Px2Sg+Der/Dem+Der/MWN+N+Pl+Lat+Def: ашовтомотсетнев
     ашо+A+Der/MWN+N+Pl+Abe+Px2Sg+Der/Dem+Der/MWN+N+Pl+Lat+Def: ашовтомотсетнев
     ашо+A+Der/MWN+N+Sg+Abe+Px2Sg+Der/Dem+Der/MWN+N+Pl+Abe+Def: ашовтомотсетневтеме
     ашо+A+Der/MWN+N+Pl+Abe+Px2Sg+Der/Dem+Der/MWN+N+Pl+Abe+Def: ашовтомотсетневтеме
     ашо+A+Der/MWN+N+Sg+Abe+Px2Sg+Der/Dem+Der/MWN+N+Pl+Comp+Def: ашовтомотсетнешка
     ашо+A+Der/MWN+N+Pl+Abe+Px2Sg+Der/Dem+Der/MWN+N+Pl+Comp+Def: ашовтомотсетнешка
     ашо+A+Der/MWN+N+Sg+Abe+Px2Sg+Der/Dem+Der/MWN+N+Pl+Com+Def: ашовтомотсетненек
     ашо+A+Der/MWN+N+Pl+Abe+Px2Sg+Der/Dem+Der/MWN+N+Pl+Com+Def: ашовтомотсетненек
     ашо+A+Der/MWN+N+Sg+Comp+Px2Sg+Der/Dem+Der/MWN+N+Sg+Abl+Indef: ашошкатседе
     ашо+A+Der/MWN+N+Pl+Comp+Px2Sg+Der/Dem+Der/MWN+N+Sg+Abl+Indef: ашошкатседе
     ашо+A+Der/MWN+N+Sg+Comp+Px2Sg+Der/Dem+Der/MWN+N+Sg+Tra+Indef: ашошкатсекс
     ашо+A+Der/MWN+N+Pl+Comp+Px2Sg+Der/Dem+Der/MWN+N+Sg+Tra+Indef: ашошкатсекс
     ашо+A+Der/MWN+N+Sg+Comp+Px2Sg+Der/Dem+Der/MWN+N+Sg+Nom+Def: ашошкатсесь
     ашо+A+Der/MWN+N+Pl+Comp+Px2Sg+Der/Dem+Der/MWN+N+Sg+Nom+Def: ашошкатсесь
     ашо+A+Der/MWN+N+Sg+Comp+Px2Sg+Der/Dem+Der/MWN+N+Sg+Gen+Def: ашошкатсенть
     ашо+A+Der/MWN+N+Pl+Comp+Px2Sg+Der/Dem+Der/MWN+N+Sg+Gen+Def: ашошкатсенть
     ашо+A+Der/MWN+N+Sg+Comp+Px2Sg+Der/Dem+Der/MWN+N+Sg+Dat+Def: ашошкатсентень
     ашо+A+Der/MWN+N+Pl+Comp+Px2Sg+Der/Dem+Der/MWN+N+Sg+Dat+Def: ашошкатсентень
     ашо+A+Der/MWN+N+Sg+Comp+Px2Sg+Der/Dem+Der/MWN+N+Sg+Abl+Def: ашошкатседенть
     ашо+A+Der/MWN+N+Pl+Comp+Px2Sg+Der/Dem+Der/MWN+N+Sg+Abl+Def: ашошкатседенть
     ашо+A+Der/MWN+N+Sg+Comp+Px2Sg+Der/Dem+Der/MWN+N+Sg+Ine+Def: ашошкатсесэнть
     ашо+A+Der/MWN+N+Pl+Comp+Px2Sg+Der/Dem+Der/MWN+N+Sg+Ine+Def: ашошкатсесэнть
     ашо+A+Der/MWN+N+Sg+Comp+Px2Sg+Der/Dem+Der/MWN+N+Sg+Ela+Def: ашошкатсестэнть
     ашо+A+Der/MWN+N+Pl+Comp+Px2Sg+Der/Dem+Der/MWN+N+Sg+Ela+Def: ашошкатсестэнть
     ашо+A+Der/MWN+N+Sg+Comp+Px2Sg+Der/Dem+Der/MWN+N+Sg+Prl+Def: ашошкатсеванть
     ашо+A+Der/MWN+N+Pl+Comp+Px2Sg+Der/Dem+Der/MWN+N+Sg+Prl+Def: ашошкатсеванть
     ашо+A+Der/MWN+N+Sg+Comp+Px2Sg+Der/Dem+Der/MWN+N+Sg+Abe+Def: ашошкатсевтементь
     ашо+A+Der/MWN+N+Pl+Comp+Px2Sg+Der/Dem+Der/MWN+N+Sg+Abe+Def: ашошкатсевтементь
     ашо+A+Der/MWN+N+Sg+Comp+Px2Sg+Der/Dem+Der/MWN+N+Sg+Comp+Def: ашошкатсешканть
     ашо+A+Der/MWN+N+Pl+Comp+Px2Sg+Der/Dem+Der/MWN+N+Sg+Comp+Def: ашошкатсешканть
     ашо+A+Der/MWN+N+Sg+Comp+Px2Sg+Der/Dem+Der/MWN+N+Sg+Tra+Def: ашошкатсексэнть
     ашо+A+Der/MWN+N+Pl+Comp+Px2Sg+Der/Dem+Der/MWN+N+Sg+Tra+Def: ашошкатсексэнть
     ашо+A+Der/MWN+N+Sg+Comp+Px2Sg+Der/Dem+Der/MWN+N+Pl+Nom+Def: ашошкатсетне
     ашо+A+Der/MWN+N+Pl+Comp+Px2Sg+Der/Dem+Der/MWN+N+Pl+Nom+Def: ашошкатсетне
     ашо+A+Der/MWN+N+Sg+Comp+Px2Sg+Der/Dem+Der/MWN+N+Pl+Gen+Def: ашошкатсетнень
     ашо+A+Der/MWN+N+Pl+Comp+Px2Sg+Der/Dem+Der/MWN+N+Pl+Gen+Def: ашошкатсетнень
     ашо+A+Der/MWN+N+Sg+Comp+Px2Sg+Der/Dem+Der/MWN+N+Pl+Dat+Def: ашошкатсетненень
     ашо+A+Der/MWN+N+Pl+Comp+Px2Sg+Der/Dem+Der/MWN+N+Pl+Dat+Def: ашошкатсетненень
     ашо+A+Der/MWN+N+Sg+Comp+Px2Sg+Der/Dem+Der/MWN+N+Pl+Abl+Def: ашошкатсетнеде
     ашо+A+Der/MWN+N+Pl+Comp+Px2Sg+Der/Dem+Der/MWN+N+Pl+Abl+Def: ашошкатсетнеде
     ашо+A+Der/MWN+N+Sg+Comp+Px2Sg+Der/Dem+Der/MWN+N+Pl+Ine+Def: ашошкатсетнесэ
     ашо+A+Der/MWN+N+Pl+Comp+Px2Sg+Der/Dem+Der/MWN+N+Pl+Ine+Def: ашошкатсетнесэ
     ашо+A+Der/MWN+N+Sg+Comp+Px2Sg+Der/Dem+Der/MWN+N+Pl+Ela+Def: ашошкатсетнестэ
     ашо+A+Der/MWN+N+Pl+Comp+Px2Sg+Der/Dem+Der/MWN+N+Pl+Ela+Def: ашошкатсетнестэ
     ашо+A+Der/MWN+N+Sg+Comp+Px2Sg+Der/Dem+Der/MWN+N+Pl+Ill+Def: ашошкатсетнес
     ашо+A+Der/MWN+N+Pl+Comp+Px2Sg+Der/Dem+Der/MWN+N+Pl+Ill+Def: ашошкатсетнес
     ашо+A+Der/MWN+N+Sg+Comp+Px2Sg+Der/Dem+Der/MWN+N+Pl+Tra+Def: ашошкатсетнева
     ашо+A+Der/MWN+N+Pl+Comp+Px2Sg+Der/Dem+Der/MWN+N+Pl+Tra+Def: ашошкатсетнева
     ашо+A+Der/MWN+N+Sg+Comp+Px2Sg+Der/Dem+Der/MWN+N+Pl+Tra+Def: ашошкатсетнекс
     ашо+A+Der/MWN+N+Pl+Comp+Px2Sg+Der/Dem+Der/MWN+N+Pl+Tra+Def: ашошкатсетнекс
     ашо+A+Der/MWN+N+Sg+Comp+Px2Sg+Der/Dem+Der/MWN+N+Pl+Lat+Def: ашошкатсетнев
     ашо+A+Der/MWN+N+Pl+Comp+Px2Sg+Der/Dem+Der/MWN+N+Pl+Lat+Def: ашошкатсетнев
     ашо+A+Der/MWN+N+Sg+Comp+Px2Sg+Der/Dem+Der/MWN+N+Pl+Abe+Def: ашошкатсетневтеме
     ашо+A+Der/MWN+N+Pl+Comp+Px2Sg+Der/Dem+Der/MWN+N+Pl+Abe+Def: ашошкатсетневтеме
     ашо+A+Der/MWN+N+Sg+Comp+Px2Sg+Der/Dem+Der/MWN+N+Pl+Comp+Def: ашошкатсетнешка
     ашо+A+Der/MWN+N+Pl+Comp+Px2Sg+Der/Dem+Der/MWN+N+Pl+Comp+Def: ашошкатсетнешка
     ашо+A+Der/MWN+N+Sg+Comp+Px2Sg+Der/Dem+Der/MWN+N+Pl+Com+Def: ашошкатсетненек
     ашо+A+Der/MWN+N+Pl+Comp+Px2Sg+Der/Dem+Der/MWN+N+Pl+Com+Def: ашошкатсетненек
     ашо+A+Der/MWN+N+Sg+Ine+Px2Sg+Der/Dem+Der/MWN+N+Sg+Abl+Indef: ашосотседе
     ашо+A+Der/MWN+N+Pl+Ine+Px2Sg+Der/Dem+Der/MWN+N+Sg+Abl+Indef: ашосотседе
     ашо+A+Der/MWN+N+Sg+Ine+Px2Sg+Der/Dem+Der/MWN+N+Sg+Tra+Indef: ашосотсекс
     ашо+A+Der/MWN+N+Pl+Ine+Px2Sg+Der/Dem+Der/MWN+N+Sg+Tra+Indef: ашосотсекс
     ашо+A+Der/MWN+N+Sg+Ine+Px2Sg+Der/Dem+Der/MWN+N+Sg+Nom+Def: ашосотсесь
     ашо+A+Der/MWN+N+Pl+Ine+Px2Sg+Der/Dem+Der/MWN+N+Sg+Nom+Def: ашосотсесь
     ашо+A+Der/MWN+N+Sg+Ine+Px2Sg+Der/Dem+Der/MWN+N+Sg+Gen+Def: ашосотсенть
     ашо+A+Der/MWN+N+Pl+Ine+Px2Sg+Der/Dem+Der/MWN+N+Sg+Gen+Def: ашосотсенть
     ашо+A+Der/MWN+N+Sg+Ine+Px2Sg+Der/Dem+Der/MWN+N+Sg+Dat+Def: ашосотсентень
     ашо+A+Der/MWN+N+Pl+Ine+Px2Sg+Der/Dem+Der/MWN+N+Sg+Dat+Def: ашосотсентень
     ашо+A+Der/MWN+N+Sg+Ine+Px2Sg+Der/Dem+Der/MWN+N+Sg+Abl+Def: ашосотседенть
     ашо+A+Der/MWN+N+Pl+Ine+Px2Sg+Der/Dem+Der/MWN+N+Sg+Abl+Def: ашосотседенть
     ашо+A+Der/MWN+N+Sg+Ine+Px2Sg+Der/Dem+Der/MWN+N+Sg+Ine+Def: ашосотсесэнть
     ашо+A+Der/MWN+N+Pl+Ine+Px2Sg+Der/Dem+Der/MWN+N+Sg+Ine+Def: ашосотсесэнть
     ашо+A+Der/MWN+N+Sg+Ine+Px2Sg+Der/Dem+Der/MWN+N+Sg+Ela+Def: ашосотсестэнть
     ашо+A+Der/MWN+N+Pl+Ine+Px2Sg+Der/Dem+Der/MWN+N+Sg+Ela+Def: ашосотсестэнть
     ашо+A+Der/MWN+N+Sg+Ine+Px2Sg+Der/Dem+Der/MWN+N+Sg+Prl+Def: ашосотсеванть
     ашо+A+Der/MWN+N+Pl+Ine+Px2Sg+Der/Dem+Der/MWN+N+Sg+Prl+Def: ашосотсеванть
     ашо+A+Der/MWN+N+Sg+Ine+Px2Sg+Der/Dem+Der/MWN+N+Sg+Abe+Def: ашосотсевтементь
     ашо+A+Der/MWN+N+Pl+Ine+Px2Sg+Der/Dem+Der/MWN+N+Sg+Abe+Def: ашосотсевтементь
     ашо+A+Der/MWN+N+Sg+Ine+Px2Sg+Der/Dem+Der/MWN+N+Sg+Comp+Def: ашосотсешканть
     ашо+A+Der/MWN+N+Pl+Ine+Px2Sg+Der/Dem+Der/MWN+N+Sg+Comp+Def: ашосотсешканть
     ашо+A+Der/MWN+N+Sg+Ine+Px2Sg+Der/Dem+Der/MWN+N+Sg+Tra+Def: ашосотсексэнть
     ашо+A+Der/MWN+N+Pl+Ine+Px2Sg+Der/Dem+Der/MWN+N+Sg+Tra+Def: ашосотсексэнть
     ашо+A+Der/MWN+N+Sg+Ine+Px2Sg+Der/Dem+Der/MWN+N+Pl+Nom+Def: ашосотсетне
     ашо+A+Der/MWN+N+Pl+Ine+Px2Sg+Der/Dem+Der/MWN+N+Pl+Nom+Def: ашосотсетне
     ашо+A+Der/MWN+N+Sg+Ine+Px2Sg+Der/Dem+Der/MWN+N+Pl+Gen+Def: ашосотсетнень
     ашо+A+Der/MWN+N+Pl+Ine+Px2Sg+Der/Dem+Der/MWN+N+Pl+Gen+Def: ашосотсетнень
     ашо+A+Der/MWN+N+Sg+Ine+Px2Sg+Der/Dem+Der/MWN+N+Pl+Dat+Def: ашосотсетненень
     ашо+A+Der/MWN+N+Pl+Ine+Px2Sg+Der/Dem+Der/MWN+N+Pl+Dat+Def: ашосотсетненень
     ашо+A+Der/MWN+N+Sg+Ine+Px2Sg+Der/Dem+Der/MWN+N+Pl+Abl+Def: ашосотсетнеде
     ашо+A+Der/MWN+N+Pl+Ine+Px2Sg+Der/Dem+Der/MWN+N+Pl+Abl+Def: ашосотсетнеде
     ашо+A+Der/MWN+N+Sg+Ine+Px2Sg+Der/Dem+Der/MWN+N+Pl+Ine+Def: ашосотсетнесэ
     ашо+A+Der/MWN+N+Pl+Ine+Px2Sg+Der/Dem+Der/MWN+N+Pl+Ine+Def: ашосотсетнесэ
     ашо+A+Der/MWN+N+Sg+Ine+Px2Sg+Der/Dem+Der/MWN+N+Pl+Ela+Def: ашосотсетнестэ
     ашо+A+Der/MWN+N+Pl+Ine+Px2Sg+Der/Dem+Der/MWN+N+Pl+Ela+Def: ашосотсетнестэ
     ашо+A+Der/MWN+N+Sg+Ine+Px2Sg+Der/Dem+Der/MWN+N+Pl+Ill+Def: ашосотсетнес
     ашо+A+Der/MWN+N+Pl+Ine+Px2Sg+Der/Dem+Der/MWN+N+Pl+Ill+Def: ашосотсетнес
     ашо+A+Der/MWN+N+Sg+Ine+Px2Sg+Der/Dem+Der/MWN+N+Pl+Tra+Def: ашосотсетнева
     ашо+A+Der/MWN+N+Pl+Ine+Px2Sg+Der/Dem+Der/MWN+N+Pl+Tra+Def: ашосотсетнева
     ашо+A+Der/MWN+N+Sg+Ine+Px2Sg+Der/Dem+Der/MWN+N+Pl+Tra+Def: ашосотсетнекс
     ашо+A+Der/MWN+N+Pl+Ine+Px2Sg+Der/Dem+Der/MWN+N+Pl+Tra+Def: ашосотсетнекс
     ашо+A+Der/MWN+N+Sg+Ine+Px2Sg+Der/Dem+Der/MWN+N+Pl+Lat+Def: ашосотсетнев
     ашо+A+Der/MWN+N+Pl+Ine+Px2Sg+Der/Dem+Der/MWN+N+Pl+Lat+Def: ашосотсетнев
     ашо+A+Der/MWN+N+Sg+Ine+Px2Sg+Der/Dem+Der/MWN+N+Pl+Abe+Def: ашосотсетневтеме
     ашо+A+Der/MWN+N+Pl+Ine+Px2Sg+Der/Dem+Der/MWN+N+Pl+Abe+Def: ашосотсетневтеме
     ашо+A+Der/MWN+N+Sg+Ine+Px2Sg+Der/Dem+Der/MWN+N+Pl+Comp+Def: ашосотсетнешка
     ашо+A+Der/MWN+N+Pl+Ine+Px2Sg+Der/Dem+Der/MWN+N+Pl+Comp+Def: ашосотсетнешка
     ашо+A+Der/MWN+N+Sg+Ine+Px2Sg+Der/Dem+Der/MWN+N+Pl+Com+Def: ашосотсетненек
     ашо+A+Der/MWN+N+Pl+Ine+Px2Sg+Der/Dem+Der/MWN+N+Pl+Com+Def: ашосотсетненек
     ашо+A+Der/MWN+N+Sg+Ela+Px2Sg+Der/Dem+Der/MWN+N+Sg+Abl+Indef: ашостотседе
     ашо+A+Der/MWN+N+Pl+Ela+Px2Sg+Der/Dem+Der/MWN+N+Sg+Abl+Indef: ашостотседе
     ашо+A+Der/MWN+N+Sg+Ela+Px2Sg+Der/Dem+Der/MWN+N+Sg+Tra+Indef: ашостотсекс
     ашо+A+Der/MWN+N+Pl+Ela+Px2Sg+Der/Dem+Der/MWN+N+Sg+Tra+Indef: ашостотсекс
     ашо+A+Der/MWN+N+Sg+Ela+Px2Sg+Der/Dem+Der/MWN+N+Sg+Nom+Def: ашостотсесь
     ашо+A+Der/MWN+N+Pl+Ela+Px2Sg+Der/Dem+Der/MWN+N+Sg+Nom+Def: ашостотсесь
     ашо+A+Der/MWN+N+Sg+Ela+Px2Sg+Der/Dem+Der/MWN+N+Sg+Gen+Def: ашостотсенть
     ашо+A+Der/MWN+N+Pl+Ela+Px2Sg+Der/Dem+Der/MWN+N+Sg+Gen+Def: ашостотсенть
     ашо+A+Der/MWN+N+Sg+Ela+Px2Sg+Der/Dem+Der/MWN+N+Sg+Dat+Def: ашостотсентень
     ашо+A+Der/MWN+N+Pl+Ela+Px2Sg+Der/Dem+Der/MWN+N+Sg+Dat+Def: ашостотсентень
     ашо+A+Der/MWN+N+Sg+Ela+Px2Sg+Der/Dem+Der/MWN+N+Sg+Abl+Def: ашостотседенть
     ашо+A+Der/MWN+N+Pl+Ela+Px2Sg+Der/Dem+Der/MWN+N+Sg+Abl+Def: ашостотседенть
     ашо+A+Der/MWN+N+Sg+Ela+Px2Sg+Der/Dem+Der/MWN+N+Sg+Ine+Def: ашостотсесэнть
     ашо+A+Der/MWN+N+Pl+Ela+Px2Sg+Der/Dem+Der/MWN+N+Sg+Ine+Def: ашостотсесэнть
     ашо+A+Der/MWN+N+Sg+Ela+Px2Sg+Der/Dem+Der/MWN+N+Sg+Ela+Def: ашостотсестэнть
     ашо+A+Der/MWN+N+Pl+Ela+Px2Sg+Der/Dem+Der/MWN+N+Sg+Ela+Def: ашостотсестэнть
     ашо+A+Der/MWN+N+Sg+Ela+Px2Sg+Der/Dem+Der/MWN+N+Sg+Prl+Def: ашостотсеванть
     ашо+A+Der/MWN+N+Pl+Ela+Px2Sg+Der/Dem+Der/MWN+N+Sg+Prl+Def: ашостотсеванть
     ашо+A+Der/MWN+N+Sg+Ela+Px2Sg+Der/Dem+Der/MWN+N+Sg+Abe+Def: ашостотсевтементь
     ашо+A+Der/MWN+N+Pl+Ela+Px2Sg+Der/Dem+Der/MWN+N+Sg+Abe+Def: ашостотсевтементь
     ашо+A+Der/MWN+N+Sg+Ela+Px2Sg+Der/Dem+Der/MWN+N+Sg+Comp+Def: ашостотсешканть
     ашо+A+Der/MWN+N+Pl+Ela+Px2Sg+Der/Dem+Der/MWN+N+Sg+Comp+Def: ашостотсешканть
     ашо+A+Der/MWN+N+Sg+Ela+Px2Sg+Der/Dem+Der/MWN+N+Sg+Tra+Def: ашостотсексэнть
     ашо+A+Der/MWN+N+Pl+Ela+Px2Sg+Der/Dem+Der/MWN+N+Sg+Tra+Def: ашостотсексэнть
     ашо+A+Der/MWN+N+Sg+Ela+Px2Sg+Der/Dem+Der/MWN+N+Pl+Nom+Def: ашостотсетне
     ашо+A+Der/MWN+N+Pl+Ela+Px2Sg+Der/Dem+Der/MWN+N+Pl+Nom+Def: ашостотсетне
     ашо+A+Der/MWN+N+Sg+Ela+Px2Sg+Der/Dem+Der/MWN+N+Pl+Gen+Def: ашостотсетнень
     ашо+A+Der/MWN+N+Pl+Ela+Px2Sg+Der/Dem+Der/MWN+N+Pl+Gen+Def: ашостотсетнень
     ашо+A+Der/MWN+N+Sg+Ela+Px2Sg+Der/Dem+Der/MWN+N+Pl+Dat+Def: ашостотсетненень
     ашо+A+Der/MWN+N+Pl+Ela+Px2Sg+Der/Dem+Der/MWN+N+Pl+Dat+Def: ашостотсетненень
     ашо+A+Der/MWN+N+Sg+Ela+Px2Sg+Der/Dem+Der/MWN+N+Pl+Abl+Def: ашостотсетнеде
     ашо+A+Der/MWN+N+Pl+Ela+Px2Sg+Der/Dem+Der/MWN+N+Pl+Abl+Def: ашостотсетнеде
     ашо+A+Der/MWN+N+Sg+Ela+Px2Sg+Der/Dem+Der/MWN+N+Pl+Ine+Def: ашостотсетнесэ
     ашо+A+Der/MWN+N+Pl+Ela+Px2Sg+Der/Dem+Der/MWN+N+Pl+Ine+Def: ашостотсетнесэ
     ашо+A+Der/MWN+N+Sg+Ela+Px2Sg+Der/Dem+Der/MWN+N+Pl+Ela+Def: ашостотсетнестэ
     ашо+A+Der/MWN+N+Pl+Ela+Px2Sg+Der/Dem+Der/MWN+N+Pl+Ela+Def: ашостотсетнестэ
     ашо+A+Der/MWN+N+Sg+Ela+Px2Sg+Der/Dem+Der/MWN+N+Pl+Ill+Def: ашостотсетнес
     ашо+A+Der/MWN+N+Pl+Ela+Px2Sg+Der/Dem+Der/MWN+N+Pl+Ill+Def: ашостотсетнес
     ашо+A+Der/MWN+N+Sg+Ela+Px2Sg+Der/Dem+Der/MWN+N+Pl+Tra+Def: ашостотсетнева
     ашо+A+Der/MWN+N+Pl+Ela+Px2Sg+Der/Dem+Der/MWN+N+Pl+Tra+Def: ашостотсетнева
     ашо+A+Der/MWN+N+Sg+Ela+Px2Sg+Der/Dem+Der/MWN+N+Pl+Tra+Def: ашостотсетнекс
     ашо+A+Der/MWN+N+Pl+Ela+Px2Sg+Der/Dem+Der/MWN+N+Pl+Tra+Def: ашостотсетнекс
     ашо+A+Der/MWN+N+Sg+Ela+Px2Sg+Der/Dem+Der/MWN+N+Pl+Lat+Def: ашостотсетнев
     ашо+A+Der/MWN+N+Pl+Ela+Px2Sg+Der/Dem+Der/MWN+N+Pl+Lat+Def: ашостотсетнев
     ашо+A+Der/MWN+N+Sg+Ela+Px2Sg+Der/Dem+Der/MWN+N+Pl+Abe+Def: ашостотсетневтеме
     ашо+A+Der/MWN+N+Pl+Ela+Px2Sg+Der/Dem+Der/MWN+N+Pl+Abe+Def: ашостотсетневтеме
     ашо+A+Der/MWN+N+Sg+Ela+Px2Sg+Der/Dem+Der/MWN+N+Pl+Comp+Def: ашостотсетнешка
     ашо+A+Der/MWN+N+Pl+Ela+Px2Sg+Der/Dem+Der/MWN+N+Pl+Comp+Def: ашостотсетнешка
     ашо+A+Der/MWN+N+Sg+Ela+Px2Sg+Der/Dem+Der/MWN+N+Pl+Com+Def: ашостотсетненек
     ашо+A+Der/MWN+N+Pl+Ela+Px2Sg+Der/Dem+Der/MWN+N+Pl+Com+Def: ашостотсетненек
     ашо+A+Der/MWN+N+Sg+Prl+Px2Sg+Der/Dem+Der/MWN+N+Sg+Abl+Indef: ашоватседе
     ашо+A+Der/MWN+N+Pl+Prl+Px2Sg+Der/Dem+Der/MWN+N+Sg+Abl+Indef: ашоватседе
     ашо+A+Der/MWN+N+Sg+Prl+Px2Sg+Der/Dem+Der/MWN+N+Sg+Tra+Indef: ашоватсекс
     ашо+A+Der/MWN+N+Pl+Prl+Px2Sg+Der/Dem+Der/MWN+N+Sg+Tra+Indef: ашоватсекс
     ашо+A+Der/MWN+N+Sg+Prl+Px2Sg+Der/Dem+Der/MWN+N+Sg+Nom+Def: ашоватсесь
     ашо+A+Der/MWN+N+Pl+Prl+Px2Sg+Der/Dem+Der/MWN+N+Sg+Nom+Def: ашоватсесь
     ашо+A+Der/MWN+N+Sg+Prl+Px2Sg+Der/Dem+Der/MWN+N+Sg+Gen+Def: ашоватсенть
     ашо+A+Der/MWN+N+Pl+Prl+Px2Sg+Der/Dem+Der/MWN+N+Sg+Gen+Def: ашоватсенть
     ашо+A+Der/MWN+N+Sg+Prl+Px2Sg+Der/Dem+Der/MWN+N+Sg+Dat+Def: ашоватсентень
     ашо+A+Der/MWN+N+Pl+Prl+Px2Sg+Der/Dem+Der/MWN+N+Sg+Dat+Def: ашоватсентень
     ашо+A+Der/MWN+N+Sg+Prl+Px2Sg+Der/Dem+Der/MWN+N+Sg+Abl+Def: ашоватседенть
     ашо+A+Der/MWN+N+Pl+Prl+Px2Sg+Der/Dem+Der/MWN+N+Sg+Abl+Def: ашоватседенть
     ашо+A+Der/MWN+N+Sg+Prl+Px2Sg+Der/Dem+Der/MWN+N+Sg+Ine+Def: ашоватсесэнть
     ашо+A+Der/MWN+N+Pl+Prl+Px2Sg+Der/Dem+Der/MWN+N+Sg+Ine+Def: ашоватсесэнть
     ашо+A+Der/MWN+N+Sg+Prl+Px2Sg+Der/Dem+Der/MWN+N+Sg+Ela+Def: ашоватсестэнть
     ашо+A+Der/MWN+N+Pl+Prl+Px2Sg+Der/Dem+Der/MWN+N+Sg+Ela+Def: ашоватсестэнть
     ашо+A+Der/MWN+N+Sg+Prl+Px2Sg+Der/Dem+Der/MWN+N+Sg+Prl+Def: ашоватсеванть
     ашо+A+Der/MWN+N+Pl+Prl+Px2Sg+Der/Dem+Der/MWN+N+Sg+Prl+Def: ашоватсеванть
     ашо+A+Der/MWN+N+Sg+Prl+Px2Sg+Der/Dem+Der/MWN+N+Sg+Abe+Def: ашоватсевтементь
     ашо+A+Der/MWN+N+Pl+Prl+Px2Sg+Der/Dem+Der/MWN+N+Sg+Abe+Def: ашоватсевтементь
     ашо+A+Der/MWN+N+Sg+Prl+Px2Sg+Der/Dem+Der/MWN+N+Sg+Comp+Def: ашоватсешканть
     ашо+A+Der/MWN+N+Pl+Prl+Px2Sg+Der/Dem+Der/MWN+N+Sg+Comp+Def: ашоватсешканть
     ашо+A+Der/MWN+N+Sg+Prl+Px2Sg+Der/Dem+Der/MWN+N+Sg+Tra+Def: ашоватсексэнть
     ашо+A+Der/MWN+N+Pl+Prl+Px2Sg+Der/Dem+Der/MWN+N+Sg+Tra+Def: ашоватсексэнть
     ашо+A+Der/MWN+N+Sg+Prl+Px2Sg+Der/Dem+Der/MWN+N+Pl+Nom+Def: ашоватсетне
     ашо+A+Der/MWN+N+Pl+Prl+Px2Sg+Der/Dem+Der/MWN+N+Pl+Nom+Def: ашоватсетне
     ашо+A+Der/MWN+N+Sg+Prl+Px2Sg+Der/Dem+Der/MWN+N+Pl+Gen+Def: ашоватсетнень
     ашо+A+Der/MWN+N+Pl+Prl+Px2Sg+Der/Dem+Der/MWN+N+Pl+Gen+Def: ашоватсетнень
     ашо+A+Der/MWN+N+Sg+Prl+Px2Sg+Der/Dem+Der/MWN+N+Pl+Dat+Def: ашоватсетненень
     ашо+A+Der/MWN+N+Pl+Prl+Px2Sg+Der/Dem+Der/MWN+N+Pl+Dat+Def: ашоватсетненень
     ашо+A+Der/MWN+N+Sg+Prl+Px2Sg+Der/Dem+Der/MWN+N+Pl+Abl+Def: ашоватсетнеде
     ашо+A+Der/MWN+N+Pl+Prl+Px2Sg+Der/Dem+Der/MWN+N+Pl+Abl+Def: ашоватсетнеде
     ашо+A+Der/MWN+N+Sg+Prl+Px2Sg+Der/Dem+Der/MWN+N+Pl+Ine+Def: ашоватсетнесэ
     ашо+A+Der/MWN+N+Pl+Prl+Px2Sg+Der/Dem+Der/MWN+N+Pl+Ine+Def: ашоватсетнесэ
     ашо+A+Der/MWN+N+Sg+Prl+Px2Sg+Der/Dem+Der/MWN+N+Pl+Ela+Def: ашоватсетнестэ
     ашо+A+Der/MWN+N+Pl+Prl+Px2Sg+Der/Dem+Der/MWN+N+Pl+Ela+Def: ашоватсетнестэ
     ашо+A+Der/MWN+N+Sg+Prl+Px2Sg+Der/Dem+Der/MWN+N+Pl+Ill+Def: ашоватсетнес
     ашо+A+Der/MWN+N+Pl+Prl+Px2Sg+Der/Dem+Der/MWN+N+Pl+Ill+Def: ашоватсетнес
     ашо+A+Der/MWN+N+Sg+Prl+Px2Sg+Der/Dem+Der/MWN+N+Pl+Tra+Def: ашоватсетнева
     ашо+A+Der/MWN+N+Pl+Prl+Px2Sg+Der/Dem+Der/MWN+N+Pl+Tra+Def: ашоватсетнева
     ашо+A+Der/MWN+N+Sg+Prl+Px2Sg+Der/Dem+Der/MWN+N+Pl+Tra+Def: ашоватсетнекс
     ашо+A+Der/MWN+N+Pl+Prl+Px2Sg+Der/Dem+Der/MWN+N+Pl+Tra+Def: ашоватсетнекс
     ашо+A+Der/MWN+N+Sg+Prl+Px2Sg+Der/Dem+Der/MWN+N+Pl+Lat+Def: ашоватсетнев
     ашо+A+Der/MWN+N+Pl+Prl+Px2Sg+Der/Dem+Der/MWN+N+Pl+Lat+Def: ашоватсетнев
     ашо+A+Der/MWN+N+Sg+Prl+Px2Sg+Der/Dem+Der/MWN+N+Pl+Abe+Def: ашоватсетневтеме
     ашо+A+Der/MWN+N+Pl+Prl+Px2Sg+Der/Dem+Der/MWN+N+Pl+Abe+Def: ашоватсетневтеме
     ашо+A+Der/MWN+N+Sg+Prl+Px2Sg+Der/Dem+Der/MWN+N+Pl+Comp+Def: ашоватсетнешка
     ашо+A+Der/MWN+N+Pl+Prl+Px2Sg+Der/Dem+Der/MWN+N+Pl+Comp+Def: ашоватсетнешка
     ашо+A+Der/MWN+N+Sg+Prl+Px2Sg+Der/Dem+Der/MWN+N+Pl+Com+Def: ашоватсетненек
     ашо+A+Der/MWN+N+Pl+Prl+Px2Sg+Der/Dem+Der/MWN+N+Pl+Com+Def: ашоватсетненек
     ашо+A+Der/MWN+N+Sg+Gen+Px3Sg+Der/Dem+Der/MWN+N+Sg+Abl+Indef: ашонзоседе
     ашо+A+Der/MWN+N+Pl+Gen+Px3Sg+Der/Dem+Der/MWN+N+Sg+Abl+Indef: ашонзоседе
     ашо+A+Der/MWN+N+Sg+Gen+Px3Sg+Der/Dem+Der/MWN+N+Sg+Tra+Indef: ашонзосекс
     ашо+A+Der/MWN+N+Pl+Gen+Px3Sg+Der/Dem+Der/MWN+N+Sg+Tra+Indef: ашонзосекс
     ашо+A+Der/MWN+N+Sg+Gen+Px3Sg+Der/Dem+Der/MWN+N+Sg+Nom+Def: ашонзосесь
     ашо+A+Der/MWN+N+Pl+Gen+Px3Sg+Der/Dem+Der/MWN+N+Sg+Nom+Def: ашонзосесь
     ашо+A+Der/MWN+N+Sg+Gen+Px3Sg+Der/Dem+Der/MWN+N+Sg+Gen+Def: ашонзосенть
     ашо+A+Der/MWN+N+Pl+Gen+Px3Sg+Der/Dem+Der/MWN+N+Sg+Gen+Def: ашонзосенть
     ашо+A+Der/MWN+N+Sg+Gen+Px3Sg+Der/Dem+Der/MWN+N+Sg+Dat+Def: ашонзосентень
     ашо+A+Der/MWN+N+Pl+Gen+Px3Sg+Der/Dem+Der/MWN+N+Sg+Dat+Def: ашонзосентень
     ашо+A+Der/MWN+N+Sg+Gen+Px3Sg+Der/Dem+Der/MWN+N+Sg+Abl+Def: ашонзоседенть
     ашо+A+Der/MWN+N+Pl+Gen+Px3Sg+Der/Dem+Der/MWN+N+Sg+Abl+Def: ашонзоседенть
     ашо+A+Der/MWN+N+Sg+Gen+Px3Sg+Der/Dem+Der/MWN+N+Sg+Ine+Def: ашонзосесэнть
     ашо+A+Der/MWN+N+Pl+Gen+Px3Sg+Der/Dem+Der/MWN+N+Sg+Ine+Def: ашонзосесэнть
     ашо+A+Der/MWN+N+Sg+Gen+Px3Sg+Der/Dem+Der/MWN+N+Sg+Ela+Def: ашонзосестэнть
     ашо+A+Der/MWN+N+Pl+Gen+Px3Sg+Der/Dem+Der/MWN+N+Sg+Ela+Def: ашонзосестэнть
     ашо+A+Der/MWN+N+Sg+Gen+Px3Sg+Der/Dem+Der/MWN+N+Sg+Prl+Def: ашонзосеванть
     ашо+A+Der/MWN+N+Pl+Gen+Px3Sg+Der/Dem+Der/MWN+N+Sg+Prl+Def: ашонзосеванть
     ашо+A+Der/MWN+N+Sg+Gen+Px3Sg+Der/Dem+Der/MWN+N+Sg+Abe+Def: ашонзосевтементь
     ашо+A+Der/MWN+N+Pl+Gen+Px3Sg+Der/Dem+Der/MWN+N+Sg+Abe+Def: ашонзосевтементь
     ашо+A+Der/MWN+N+Sg+Gen+Px3Sg+Der/Dem+Der/MWN+N+Sg+Comp+Def: ашонзосевтомонть
     ашо+A+Der/MWN+N+Pl+Gen+Px3Sg+Der/Dem+Der/MWN+N+Sg+Comp+Def: ашонзосевтомонть
     ашо+A+Der/MWN+N+Sg+Gen+Px3Sg+Der/Dem+Der/MWN+N+Sg+Tra+Def: ашонзосексэнть
     ашо+A+Der/MWN+N+Pl+Gen+Px3Sg+Der/Dem+Der/MWN+N+Sg+Tra+Def: ашонзосексэнть
     ашо+A+Der/MWN+N+Sg+Gen+Px3Sg+Der/Dem+Der/MWN+N+Pl+Nom+Def: ашонзосетне
     ашо+A+Der/MWN+N+Pl+Gen+Px3Sg+Der/Dem+Der/MWN+N+Pl+Nom+Def: ашонзосетне
     ашо+A+Der/MWN+N+Sg+Gen+Px3Sg+Der/Dem+Der/MWN+N+Pl+Gen+Def: ашонзосетнень
     ашо+A+Der/MWN+N+Pl+Gen+Px3Sg+Der/Dem+Der/MWN+N+Pl+Gen+Def: ашонзосетнень
     ашо+A+Der/MWN+N+Sg+Gen+Px3Sg+Der/Dem+Der/MWN+N+Pl+Dat+Def: ашонзосетненень
     ашо+A+Der/MWN+N+Pl+Gen+Px3Sg+Der/Dem+Der/MWN+N+Pl+Dat+Def: ашонзосетненень
     ашо+A+Der/MWN+N+Sg+Gen+Px3Sg+Der/Dem+Der/MWN+N+Pl+Abl+Def: ашонзосетнеде
     ашо+A+Der/MWN+N+Pl+Gen+Px3Sg+Der/Dem+Der/MWN+N+Pl+Abl+Def: ашонзосетнеде
     ашо+A+Der/MWN+N+Sg+Gen+Px3Sg+Der/Dem+Der/MWN+N+Pl+Ine+Def: ашонзосетнесэ
     ашо+A+Der/MWN+N+Pl+Gen+Px3Sg+Der/Dem+Der/MWN+N+Pl+Ine+Def: ашонзосетнесэ
     ашо+A+Der/MWN+N+Sg+Gen+Px3Sg+Der/Dem+Der/MWN+N+Pl+Ela+Def: ашонзосетнестэ
     ашо+A+Der/MWN+N+Pl+Gen+Px3Sg+Der/Dem+Der/MWN+N+Pl+Ela+Def: ашонзосетнестэ
     ашо+A+Der/MWN+N+Sg+Gen+Px3Sg+Der/Dem+Der/MWN+N+Pl+Ill+Def: ашонзосетнес
     ашо+A+Der/MWN+N+Pl+Gen+Px3Sg+Der/Dem+Der/MWN+N+Pl+Ill+Def: ашонзосетнес
     ашо+A+Der/MWN+N+Sg+Gen+Px3Sg+Der/Dem+Der/MWN+N+Pl+Tra+Def: ашонзосетнева
     ашо+A+Der/MWN+N+Pl+Gen+Px3Sg+Der/Dem+Der/MWN+N+Pl+Tra+Def: ашонзосетнева
     ашо+A+Der/MWN+N+Sg+Gen+Px3Sg+Der/Dem+Der/MWN+N+Pl+Tra+Def: ашонзосетнекс
     ашо+A+Der/MWN+N+Pl+Gen+Px3Sg+Der/Dem+Der/MWN+N+Pl+Tra+Def: ашонзосетнекс
     ашо+A+Der/MWN+N+Sg+Gen+Px3Sg+Der/Dem+Der/MWN+N+Pl+Lat+Def: ашонзосетнев
     ашо+A+Der/MWN+N+Pl+Gen+Px3Sg+Der/Dem+Der/MWN+N+Pl+Lat+Def: ашонзосетнев
     ашо+A+Der/MWN+N+Sg+Gen+Px3Sg+Der/Dem+Der/MWN+N+Pl+Abe+Def: ашонзосетневтеме
     ашо+A+Der/MWN+N+Pl+Gen+Px3Sg+Der/Dem+Der/MWN+N+Pl+Abe+Def: ашонзосетневтеме
     ашо+A+Der/MWN+N+Sg+Gen+Px3Sg+Der/Dem+Der/MWN+N+Pl+Comp+Def: ашонзосетнешка
     ашо+A+Der/MWN+N+Pl+Gen+Px3Sg+Der/Dem+Der/MWN+N+Pl+Comp+Def: ашонзосетнешка
     ашо+A+Der/MWN+N+Sg+Gen+Px3Sg+Der/Dem+Der/MWN+N+Pl+Com+Def: ашонзосетненек
     ашо+A+Der/MWN+N+Pl+Gen+Px3Sg+Der/Dem+Der/MWN+N+Pl+Com+Def: ашонзосетненек
     ашо+A+Der/MWN+N+Sg+Abe+Px3Sg+Der/Dem+Der/MWN+N+Sg+Abl+Indef: ашовтомонзоседе
     ашо+A+Der/MWN+N+Pl+Abe+Px3Sg+Der/Dem+Der/MWN+N+Sg+Abl+Indef: ашовтомонзоседе
     ашо+A+Der/MWN+N+Sg+Abe+Px3Sg+Der/Dem+Der/MWN+N+Sg+Tra+Indef: ашовтомонзосекс
     ашо+A+Der/MWN+N+Pl+Abe+Px3Sg+Der/Dem+Der/MWN+N+Sg+Tra+Indef: ашовтомонзосекс
     ашо+A+Der/MWN+N+Sg+Abe+Px3Sg+Der/Dem+Der/MWN+N+Sg+Nom+Def: ашовтомонзосесь
     ашо+A+Der/MWN+N+Pl+Abe+Px3Sg+Der/Dem+Der/MWN+N+Sg+Nom+Def: ашовтомонзосесь
     ашо+A+Der/MWN+N+Sg+Abe+Px3Sg+Der/Dem+Der/MWN+N+Sg+Gen+Def: ашовтомонзосенть
     ашо+A+Der/MWN+N+Pl+Abe+Px3Sg+Der/Dem+Der/MWN+N+Sg+Gen+Def: ашовтомонзосенть
     ашо+A+Der/MWN+N+Sg+Abe+Px3Sg+Der/Dem+Der/MWN+N+Sg+Dat+Def: ашовтомонзосентень
     ашо+A+Der/MWN+N+Pl+Abe+Px3Sg+Der/Dem+Der/MWN+N+Sg+Dat+Def: ашовтомонзосентень
     ашо+A+Der/MWN+N+Sg+Abe+Px3Sg+Der/Dem+Der/MWN+N+Sg+Abl+Def: ашовтомонзоседенть
     ашо+A+Der/MWN+N+Pl+Abe+Px3Sg+Der/Dem+Der/MWN+N+Sg+Abl+Def: ашовтомонзоседенть
     ашо+A+Der/MWN+N+Sg+Abe+Px3Sg+Der/Dem+Der/MWN+N+Sg+Ine+Def: ашовтомонзосесэнть
     ашо+A+Der/MWN+N+Pl+Abe+Px3Sg+Der/Dem+Der/MWN+N+Sg+Ine+Def: ашовтомонзосесэнть
     ашо+A+Der/MWN+N+Sg+Abe+Px3Sg+Der/Dem+Der/MWN+N+Sg+Ela+Def: ашовтомонзосестэнть
     ашо+A+Der/MWN+N+Pl+Abe+Px3Sg+Der/Dem+Der/MWN+N+Sg+Ela+Def: ашовтомонзосестэнть
     ашо+A+Der/MWN+N+Sg+Abe+Px3Sg+Der/Dem+Der/MWN+N+Sg+Prl+Def: ашовтомонзосеванть
     ашо+A+Der/MWN+N+Pl+Abe+Px3Sg+Der/Dem+Der/MWN+N+Sg+Prl+Def: ашовтомонзосеванть
     ашо+A+Der/MWN+N+Sg+Abe+Px3Sg+Der/Dem+Der/MWN+N+Sg+Abe+Def: ашовтомонзосевтементь
     ашо+A+Der/MWN+N+Pl+Abe+Px3Sg+Der/Dem+Der/MWN+N+Sg+Abe+Def: ашовтомонзосевтементь
     ашо+A+Der/MWN+N+Sg+Abe+Px3Sg+Der/Dem+Der/MWN+N+Sg+Comp+Def: ашовтомонзосевтомонть
     ашо+A+Der/MWN+N+Pl+Abe+Px3Sg+Der/Dem+Der/MWN+N+Sg+Comp+Def: ашовтомонзосевтомонть
     ашо+A+Der/MWN+N+Sg+Abe+Px3Sg+Der/Dem+Der/MWN+N+Sg+Tra+Def: ашовтомонзосексэнть
     ашо+A+Der/MWN+N+Pl+Abe+Px3Sg+Der/Dem+Der/MWN+N+Sg+Tra+Def: ашовтомонзосексэнть
     ашо+A+Der/MWN+N+Sg+Abe+Px3Sg+Der/Dem+Der/MWN+N+Pl+Nom+Def: ашовтомонзосетне
     ашо+A+Der/MWN+N+Pl+Abe+Px3Sg+Der/Dem+Der/MWN+N+Pl+Nom+Def: ашовтомонзосетне
     ашо+A+Der/MWN+N+Sg+Abe+Px3Sg+Der/Dem+Der/MWN+N+Pl+Gen+Def: ашовтомонзосетнень
     ашо+A+Der/MWN+N+Pl+Abe+Px3Sg+Der/Dem+Der/MWN+N+Pl+Gen+Def: ашовтомонзосетнень
     ашо+A+Der/MWN+N+Sg+Abe+Px3Sg+Der/Dem+Der/MWN+N+Pl+Dat+Def: ашовтомонзосетненень
     ашо+A+Der/MWN+N+Pl+Abe+Px3Sg+Der/Dem+Der/MWN+N+Pl+Dat+Def: ашовтомонзосетненень
     ашо+A+Der/MWN+N+Sg+Abe+Px3Sg+Der/Dem+Der/MWN+N+Pl+Abl+Def: ашовтомонзосетнеде
     ашо+A+Der/MWN+N+Pl+Abe+Px3Sg+Der/Dem+Der/MWN+N+Pl+Abl+Def: ашовтомонзосетнеде
     ашо+A+Der/MWN+N+Sg+Abe+Px3Sg+Der/Dem+Der/MWN+N+Pl+Ine+Def: ашовтомонзосетнесэ
     ашо+A+Der/MWN+N+Pl+Abe+Px3Sg+Der/Dem+Der/MWN+N+Pl+Ine+Def: ашовтомонзосетнесэ
     ашо+A+Der/MWN+N+Sg+Abe+Px3Sg+Der/Dem+Der/MWN+N+Pl+Ela+Def: ашовтомонзосетнестэ
     ашо+A+Der/MWN+N+Pl+Abe+Px3Sg+Der/Dem+Der/MWN+N+Pl+Ela+Def: ашовтомонзосетнестэ
     ашо+A+Der/MWN+N+Sg+Abe+Px3Sg+Der/Dem+Der/MWN+N+Pl+Ill+Def: ашовтомонзосетнес
     ашо+A+Der/MWN+N+Pl+Abe+Px3Sg+Der/Dem+Der/MWN+N+Pl+Ill+Def: ашовтомонзосетнес
     ашо+A+Der/MWN+N+Sg+Abe+Px3Sg+Der/Dem+Der/MWN+N+Pl+Tra+Def: ашовтомонзосетнева
     ашо+A+Der/MWN+N+Pl+Abe+Px3Sg+Der/Dem+Der/MWN+N+Pl+Tra+Def: ашовтомонзосетнева
     ашо+A+Der/MWN+N+Sg+Abe+Px3Sg+Der/Dem+Der/MWN+N+Pl+Tra+Def: ашовтомонзосетнекс
     ашо+A+Der/MWN+N+Pl+Abe+Px3Sg+Der/Dem+Der/MWN+N+Pl+Tra+Def: ашовтомонзосетнекс
     ашо+A+Der/MWN+N+Sg+Abe+Px3Sg+Der/Dem+Der/MWN+N+Pl+Lat+Def: ашовтомонзосетнев
     ашо+A+Der/MWN+N+Pl+Abe+Px3Sg+Der/Dem+Der/MWN+N+Pl+Lat+Def: ашовтомонзосетнев
     ашо+A+Der/MWN+N+Sg+Abe+Px3Sg+Der/Dem+Der/MWN+N+Pl+Abe+Def: ашовтомонзосетневтеме
     ашо+A+Der/MWN+N+Pl+Abe+Px3Sg+Der/Dem+Der/MWN+N+Pl+Abe+Def: ашовтомонзосетневтеме
     ашо+A+Der/MWN+N+Sg+Abe+Px3Sg+Der/Dem+Der/MWN+N+Pl+Comp+Def: ашовтомонзосетнешка
     ашо+A+Der/MWN+N+Pl+Abe+Px3Sg+Der/Dem+Der/MWN+N+Pl+Comp+Def: ашовтомонзосетнешка
     ашо+A+Der/MWN+N+Sg+Abe+Px3Sg+Der/Dem+Der/MWN+N+Pl+Com+Def: ашовтомонзосетненек
     ашо+A+Der/MWN+N+Pl+Abe+Px3Sg+Der/Dem+Der/MWN+N+Pl+Com+Def: ашовтомонзосетненек
     ашо+A+Der/MWN+N+Sg+Comp+Px3Sg+Der/Dem+Der/MWN+N+Sg+Abl+Indef: ашошканзоседе
     ашо+A+Der/MWN+N+Pl+Comp+Px3Sg+Der/Dem+Der/MWN+N+Sg+Abl+Indef: ашошканзоседе
     ашо+A+Der/MWN+N+Sg+Comp+Px3Sg+Der/Dem+Der/MWN+N+Sg+Tra+Indef: ашошканзосекс
     ашо+A+Der/MWN+N+Pl+Comp+Px3Sg+Der/Dem+Der/MWN+N+Sg+Tra+Indef: ашошканзосекс
     ашо+A+Der/MWN+N+Sg+Comp+Px3Sg+Der/Dem+Der/MWN+N+Sg+Nom+Def: ашошканзосесь
     ашо+A+Der/MWN+N+Pl+Comp+Px3Sg+Der/Dem+Der/MWN+N+Sg+Nom+Def: ашошканзосесь
     ашо+A+Der/MWN+N+Sg+Comp+Px3Sg+Der/Dem+Der/MWN+N+Sg+Gen+Def: ашошканзосенть
     ашо+A+Der/MWN+N+Pl+Comp+Px3Sg+Der/Dem+Der/MWN+N+Sg+Gen+Def: ашошканзосенть
     ашо+A+Der/MWN+N+Sg+Comp+Px3Sg+Der/Dem+Der/MWN+N+Sg+Dat+Def: ашошканзосентень
     ашо+A+Der/MWN+N+Pl+Comp+Px3Sg+Der/Dem+Der/MWN+N+Sg+Dat+Def: ашошканзосентень
     ашо+A+Der/MWN+N+Sg+Comp+Px3Sg+Der/Dem+Der/MWN+N+Sg+Abl+Def: ашошканзоседенть
     ашо+A+Der/MWN+N+Pl+Comp+Px3Sg+Der/Dem+Der/MWN+N+Sg+Abl+Def: ашошканзоседенть
     ашо+A+Der/MWN+N+Sg+Comp+Px3Sg+Der/Dem+Der/MWN+N+Sg+Ine+Def: ашошканзосесэнть
     ашо+A+Der/MWN+N+Pl+Comp+Px3Sg+Der/Dem+Der/MWN+N+Sg+Ine+Def: ашошканзосесэнть
     ашо+A+Der/MWN+N+Sg+Comp+Px3Sg+Der/Dem+Der/MWN+N+Sg+Ela+Def: ашошканзосестэнть
     ашо+A+Der/MWN+N+Pl+Comp+Px3Sg+Der/Dem+Der/MWN+N+Sg+Ela+Def: ашошканзосестэнть
     ашо+A+Der/MWN+N+Sg+Comp+Px3Sg+Der/Dem+Der/MWN+N+Sg+Prl+Def: ашошканзосеванть
     ашо+A+Der/MWN+N+Pl+Comp+Px3Sg+Der/Dem+Der/MWN+N+Sg+Prl+Def: ашошканзосеванть
     ашо+A+Der/MWN+N+Sg+Comp+Px3Sg+Der/Dem+Der/MWN+N+Sg+Abe+Def: ашошканзосевтементь
     ашо+A+Der/MWN+N+Pl+Comp+Px3Sg+Der/Dem+Der/MWN+N+Sg+Abe+Def: ашошканзосевтементь
     ашо+A+Der/MWN+N+Sg+Comp+Px3Sg+Der/Dem+Der/MWN+N+Sg+Comp+Def: ашошканзосешканть
     ашо+A+Der/MWN+N+Pl+Comp+Px3Sg+Der/Dem+Der/MWN+N+Sg+Comp+Def: ашошканзосешканть
     ашо+A+Der/MWN+N+Sg+Comp+Px3Sg+Der/Dem+Der/MWN+N+Sg+Tra+Def: ашошканзосексэнть
     ашо+A+Der/MWN+N+Pl+Comp+Px3Sg+Der/Dem+Der/MWN+N+Sg+Tra+Def: ашошканзосексэнть
     ашо+A+Der/MWN+N+Sg+Comp+Px3Sg+Der/Dem+Der/MWN+N+Pl+Nom+Def: ашошканзосетне
     ашо+A+Der/MWN+N+Pl+Comp+Px3Sg+Der/Dem+Der/MWN+N+Pl+Nom+Def: ашошканзосетне
     ашо+A+Der/MWN+N+Sg+Comp+Px3Sg+Der/Dem+Der/MWN+N+Pl+Gen+Def: ашошканзосетнень
     ашо+A+Der/MWN+N+Pl+Comp+Px3Sg+Der/Dem+Der/MWN+N+Pl+Gen+Def: ашошканзосетнень
     ашо+A+Der/MWN+N+Sg+Comp+Px3Sg+Der/Dem+Der/MWN+N+Pl+Dat+Def: ашошканзосетненень
     ашо+A+Der/MWN+N+Pl+Comp+Px3Sg+Der/Dem+Der/MWN+N+Pl+Dat+Def: ашошканзосетненень
     ашо+A+Der/MWN+N+Sg+Comp+Px3Sg+Der/Dem+Der/MWN+N+Pl+Abl+Def: ашошканзосетнеде
     ашо+A+Der/MWN+N+Pl+Comp+Px3Sg+Der/Dem+Der/MWN+N+Pl+Abl+Def: ашошканзосетнеде
     ашо+A+Der/MWN+N+Sg+Comp+Px3Sg+Der/Dem+Der/MWN+N+Pl+Ine+Def: ашошканзосетнесэ
     ашо+A+Der/MWN+N+Pl+Comp+Px3Sg+Der/Dem+Der/MWN+N+Pl+Ine+Def: ашошканзосетнесэ
     ашо+A+Der/MWN+N+Sg+Comp+Px3Sg+Der/Dem+Der/MWN+N+Pl+Ela+Def: ашошканзосетнестэ
     ашо+A+Der/MWN+N+Pl+Comp+Px3Sg+Der/Dem+Der/MWN+N+Pl+Ela+Def: ашошканзосетнестэ
     ашо+A+Der/MWN+N+Sg+Comp+Px3Sg+Der/Dem+Der/MWN+N+Pl+Ill+Def: ашошканзосетнес
     ашо+A+Der/MWN+N+Pl+Comp+Px3Sg+Der/Dem+Der/MWN+N+Pl+Ill+Def: ашошканзосетнес
     ашо+A+Der/MWN+N+Sg+Comp+Px3Sg+Der/Dem+Der/MWN+N+Pl+Tra+Def: ашошканзосетнева
     ашо+A+Der/MWN+N+Pl+Comp+Px3Sg+Der/Dem+Der/MWN+N+Pl+Tra+Def: ашошканзосетнева
     ашо+A+Der/MWN+N+Sg+Comp+Px3Sg+Der/Dem+Der/MWN+N+Pl+Tra+Def: ашошканзосетнекс
     ашо+A+Der/MWN+N+Pl+Comp+Px3Sg+Der/Dem+Der/MWN+N+Pl+Tra+Def: ашошканзосетнекс
     ашо+A+Der/MWN+N+Sg+Comp+Px3Sg+Der/Dem+Der/MWN+N+Pl+Lat+Def: ашошканзосетнев
     ашо+A+Der/MWN+N+Pl+Comp+Px3Sg+Der/Dem+Der/MWN+N+Pl+Lat+Def: ашошканзосетнев
     ашо+A+Der/MWN+N+Sg+Comp+Px3Sg+Der/Dem+Der/MWN+N+Pl+Abe+Def: ашошканзосетневтеме
     ашо+A+Der/MWN+N+Pl+Comp+Px3Sg+Der/Dem+Der/MWN+N+Pl+Abe+Def: ашошканзосетневтеме
     ашо+A+Der/MWN+N+Sg+Comp+Px3Sg+Der/Dem+Der/MWN+N+Pl+Comp+Def: ашошканзосетнешка
     ашо+A+Der/MWN+N+Pl+Comp+Px3Sg+Der/Dem+Der/MWN+N+Pl+Comp+Def: ашошканзосетнешка
     ашо+A+Der/MWN+N+Sg+Comp+Px3Sg+Der/Dem+Der/MWN+N+Pl+Com+Def: ашошканзосетненек
     ашо+A+Der/MWN+N+Pl+Comp+Px3Sg+Der/Dem+Der/MWN+N+Pl+Com+Def: ашошканзосетненек
     ашо+A+Der/MWN+N+Sg+Ine+Px3Sg+Der/Dem+Der/MWN+N+Sg+Abl+Indef: ашосонзоседе
     ашо+A+Der/MWN+N+Pl+Ine+Px3Sg+Der/Dem+Der/MWN+N+Sg+Abl+Indef: ашосонзоседе
     ашо+A+Der/MWN+N+Sg+Ine+Px3Sg+Der/Dem+Der/MWN+N+Sg+Tra+Indef: ашосонзосекс
     ашо+A+Der/MWN+N+Pl+Ine+Px3Sg+Der/Dem+Der/MWN+N+Sg+Tra+Indef: ашосонзосекс
     ашо+A+Der/MWN+N+Sg+Ine+Px3Sg+Der/Dem+Der/MWN+N+Sg+Nom+Def: ашосонзосесь
     ашо+A+Der/MWN+N+Pl+Ine+Px3Sg+Der/Dem+Der/MWN+N+Sg+Nom+Def: ашосонзосесь
     ашо+A+Der/MWN+N+Sg+Ine+Px3Sg+Der/Dem+Der/MWN+N+Sg+Gen+Def: ашосонзосенть
     ашо+A+Der/MWN+N+Pl+Ine+Px3Sg+Der/Dem+Der/MWN+N+Sg+Gen+Def: ашосонзосенть
     ашо+A+Der/MWN+N+Sg+Ine+Px3Sg+Der/Dem+Der/MWN+N+Sg+Dat+Def: ашосонзосентень
     ашо+A+Der/MWN+N+Pl+Ine+Px3Sg+Der/Dem+Der/MWN+N+Sg+Dat+Def: ашосонзосентень
     ашо+A+Der/MWN+N+Sg+Ine+Px3Sg+Der/Dem+Der/MWN+N+Sg+Abl+Def: ашосонзоседенть
     ашо+A+Der/MWN+N+Pl+Ine+Px3Sg+Der/Dem+Der/MWN+N+Sg+Abl+Def: ашосонзоседенть
     ашо+A+Der/MWN+N+Sg+Ine+Px3Sg+Der/Dem+Der/MWN+N+Sg+Ine+Def: ашосонзосесэнть
     ашо+A+Der/MWN+N+Pl+Ine+Px3Sg+Der/Dem+Der/MWN+N+Sg+Ine+Def: ашосонзосесэнть
     ашо+A+Der/MWN+N+Sg+Ine+Px3Sg+Der/Dem+Der/MWN+N+Sg+Ela+Def: ашосонзосестэнть
     ашо+A+Der/MWN+N+Pl+Ine+Px3Sg+Der/Dem+Der/MWN+N+Sg+Ela+Def: ашосонзосестэнть
     ашо+A+Der/MWN+N+Sg+Ine+Px3Sg+Der/Dem+Der/MWN+N+Sg+Prl+Def: ашосонзосеванть
     ашо+A+Der/MWN+N+Pl+Ine+Px3Sg+Der/Dem+Der/MWN+N+Sg+Prl+Def: ашосонзосеванть
     ашо+A+Der/MWN+N+Sg+Ine+Px3Sg+Der/Dem+Der/MWN+N+Sg+Abe+Def: ашосонзосевтементь
     ашо+A+Der/MWN+N+Pl+Ine+Px3Sg+Der/Dem+Der/MWN+N+Sg+Abe+Def: ашосонзосевтементь
     ашо+A+Der/MWN+N+Sg+Ine+Px3Sg+Der/Dem+Der/MWN+N+Sg+Comp+Def: ашосонзосешканть
     ашо+A+Der/MWN+N+Pl+Ine+Px3Sg+Der/Dem+Der/MWN+N+Sg+Comp+Def: ашосонзосешканть
     ашо+A+Der/MWN+N+Sg+Ine+Px3Sg+Der/Dem+Der/MWN+N+Sg+Tra+Def: ашосонзосексэнть
     ашо+A+Der/MWN+N+Pl+Ine+Px3Sg+Der/Dem+Der/MWN+N+Sg+Tra+Def: ашосонзосексэнть
     ашо+A+Der/MWN+N+Sg+Ine+Px3Sg+Der/Dem+Der/MWN+N+Pl+Nom+Def: ашосонзосетне
     ашо+A+Der/MWN+N+Pl+Ine+Px3Sg+Der/Dem+Der/MWN+N+Pl+Nom+Def: ашосонзосетне
     ашо+A+Der/MWN+N+Sg+Ine+Px3Sg+Der/Dem+Der/MWN+N+Pl+Gen+Def: ашосонзосетнень
     ашо+A+Der/MWN+N+Pl+Ine+Px3Sg+Der/Dem+Der/MWN+N+Pl+Gen+Def: ашосонзосетнень
     ашо+A+Der/MWN+N+Sg+Ine+Px3Sg+Der/Dem+Der/MWN+N+Pl+Dat+Def: ашосонзосетненень
     ашо+A+Der/MWN+N+Pl+Ine+Px3Sg+Der/Dem+Der/MWN+N+Pl+Dat+Def: ашосонзосетненень
     ашо+A+Der/MWN+N+Sg+Ine+Px3Sg+Der/Dem+Der/MWN+N+Pl+Abl+Def: ашосонзосетнеде
     ашо+A+Der/MWN+N+Pl+Ine+Px3Sg+Der/Dem+Der/MWN+N+Pl+Abl+Def: ашосонзосетнеде
     ашо+A+Der/MWN+N+Sg+Ine+Px3Sg+Der/Dem+Der/MWN+N+Pl+Ine+Def: ашосонзосетнесэ
     ашо+A+Der/MWN+N+Pl+Ine+Px3Sg+Der/Dem+Der/MWN+N+Pl+Ine+Def: ашосонзосетнесэ
     ашо+A+Der/MWN+N+Sg+Ine+Px3Sg+Der/Dem+Der/MWN+N+Pl+Ela+Def: ашосонзосетнестэ
     ашо+A+Der/MWN+N+Pl+Ine+Px3Sg+Der/Dem+Der/MWN+N+Pl+Ela+Def: ашосонзосетнестэ
     ашо+A+Der/MWN+N+Sg+Ine+Px3Sg+Der/Dem+Der/MWN+N+Pl+Ill+Def: ашосонзосетнес
     ашо+A+Der/MWN+N+Pl+Ine+Px3Sg+Der/Dem+Der/MWN+N+Pl+Ill+Def: ашосонзосетнес
     ашо+A+Der/MWN+N+Sg+Ine+Px3Sg+Der/Dem+Der/MWN+N+Pl+Tra+Def: ашосонзосетнева
     ашо+A+Der/MWN+N+Pl+Ine+Px3Sg+Der/Dem+Der/MWN+N+Pl+Tra+Def: ашосонзосетнева
     ашо+A+Der/MWN+N+Sg+Ine+Px3Sg+Der/Dem+Der/MWN+N+Pl+Tra+Def: ашосонзосетнекс
     ашо+A+Der/MWN+N+Pl+Ine+Px3Sg+Der/Dem+Der/MWN+N+Pl+Tra+Def: ашосонзосетнекс
     ашо+A+Der/MWN+N+Sg+Ine+Px3Sg+Der/Dem+Der/MWN+N+Pl+Lat+Def: ашосонзосетнев
     ашо+A+Der/MWN+N+Pl+Ine+Px3Sg+Der/Dem+Der/MWN+N+Pl+Lat+Def: ашосонзосетнев
     ашо+A+Der/MWN+N+Sg+Ine+Px3Sg+Der/Dem+Der/MWN+N+Pl+Abe+Def: ашосонзосетневтеме
     ашо+A+Der/MWN+N+Pl+Ine+Px3Sg+Der/Dem+Der/MWN+N+Pl+Abe+Def: ашосонзосетневтеме
     ашо+A+Der/MWN+N+Sg+Ine+Px3Sg+Der/Dem+Der/MWN+N+Pl+Comp+Def: ашосонзосетнешка
     ашо+A+Der/MWN+N+Pl+Ine+Px3Sg+Der/Dem+Der/MWN+N+Pl+Comp+Def: ашосонзосетнешка
     ашо+A+Der/MWN+N+Sg+Ine+Px3Sg+Der/Dem+Der/MWN+N+Pl+Com+Def: ашосонзосетненек
     ашо+A+Der/MWN+N+Pl+Ine+Px3Sg+Der/Dem+Der/MWN+N+Pl+Com+Def: ашосонзосетненек
     ашо+A+Der/MWN+N+Sg+Ela+Px3Sg+Der/Dem+Der/MWN+N+Sg+Abl+Indef: ашостонзоседе
     ашо+A+Der/MWN+N+Pl+Ela+Px3Sg+Der/Dem+Der/MWN+N+Sg+Abl+Indef: ашостонзоседе
     ашо+A+Der/MWN+N+Sg+Ela+Px3Sg+Der/Dem+Der/MWN+N+Sg+Tra+Indef: ашостонзосекс
     ашо+A+Der/MWN+N+Pl+Ela+Px3Sg+Der/Dem+Der/MWN+N+Sg+Tra+Indef: ашостонзосекс
     ашо+A+Der/MWN+N+Sg+Ela+Px3Sg+Der/Dem+Der/MWN+N+Sg+Nom+Def: ашостонзосесь
     ашо+A+Der/MWN+N+Pl+Ela+Px3Sg+Der/Dem+Der/MWN+N+Sg+Nom+Def: ашостонзосесь
     ашо+A+Der/MWN+N+Sg+Ela+Px3Sg+Der/Dem+Der/MWN+N+Sg+Gen+Def: ашостонзосенть
     ашо+A+Der/MWN+N+Pl+Ela+Px3Sg+Der/Dem+Der/MWN+N+Sg+Gen+Def: ашостонзосенть
     ашо+A+Der/MWN+N+Sg+Ela+Px3Sg+Der/Dem+Der/MWN+N+Sg+Dat+Def: ашостонзосентень
     ашо+A+Der/MWN+N+Pl+Ela+Px3Sg+Der/Dem+Der/MWN+N+Sg+Dat+Def: ашостонзосентень
     ашо+A+Der/MWN+N+Sg+Ela+Px3Sg+Der/Dem+Der/MWN+N+Sg+Abl+Def: ашостонзоседенть
     ашо+A+Der/MWN+N+Pl+Ela+Px3Sg+Der/Dem+Der/MWN+N+Sg+Abl+Def: ашостонзоседенть
     ашо+A+Der/MWN+N+Sg+Ela+Px3Sg+Der/Dem+Der/MWN+N+Sg+Ine+Def: ашостонзосесэнть
     ашо+A+Der/MWN+N+Pl+Ela+Px3Sg+Der/Dem+Der/MWN+N+Sg+Ine+Def: ашостонзосесэнть
     ашо+A+Der/MWN+N+Sg+Ela+Px3Sg+Der/Dem+Der/MWN+N+Sg+Ela+Def: ашостонзосестэнть
     ашо+A+Der/MWN+N+Pl+Ela+Px3Sg+Der/Dem+Der/MWN+N+Sg+Ela+Def: ашостонзосестэнть
     ашо+A+Der/MWN+N+Sg+Ela+Px3Sg+Der/Dem+Der/MWN+N+Sg+Prl+Def: ашостонзосеванть
     ашо+A+Der/MWN+N+Pl+Ela+Px3Sg+Der/Dem+Der/MWN+N+Sg+Prl+Def: ашостонзосеванть
     ашо+A+Der/MWN+N+Sg+Ela+Px3Sg+Der/Dem+Der/MWN+N+Sg+Abe+Def: ашостонзосевтементь
     ашо+A+Der/MWN+N+Pl+Ela+Px3Sg+Der/Dem+Der/MWN+N+Sg+Abe+Def: ашостонзосевтементь
     ашо+A+Der/MWN+N+Sg+Ela+Px3Sg+Der/Dem+Der/MWN+N+Sg+Comp+Def: ашостонзосешканть
     ашо+A+Der/MWN+N+Pl+Ela+Px3Sg+Der/Dem+Der/MWN+N+Sg+Comp+Def: ашостонзосешканть
     ашо+A+Der/MWN+N+Sg+Ela+Px3Sg+Der/Dem+Der/MWN+N+Sg+Tra+Def: ашостонзосексэнть
     ашо+A+Der/MWN+N+Pl+Ela+Px3Sg+Der/Dem+Der/MWN+N+Sg+Tra+Def: ашостонзосексэнть
     ашо+A+Der/MWN+N+Sg+Ela+Px3Sg+Der/Dem+Der/MWN+N+Pl+Nom+Def: ашостонзосетне
     ашо+A+Der/MWN+N+Pl+Ela+Px3Sg+Der/Dem+Der/MWN+N+Pl+Nom+Def: ашостонзосетне
     ашо+A+Der/MWN+N+Sg+Ela+Px3Sg+Der/Dem+Der/MWN+N+Pl+Gen+Def: ашостонзосетнень
     ашо+A+Der/MWN+N+Pl+Ela+Px3Sg+Der/Dem+Der/MWN+N+Pl+Gen+Def: ашостонзосетнень
     ашо+A+Der/MWN+N+Sg+Ela+Px3Sg+Der/Dem+Der/MWN+N+Pl+Dat+Def: ашостонзосетненень
     ашо+A+Der/MWN+N+Pl+Ela+Px3Sg+Der/Dem+Der/MWN+N+Pl+Dat+Def: ашостонзосетненень
     ашо+A+Der/MWN+N+Sg+Ela+Px3Sg+Der/Dem+Der/MWN+N+Pl+Abl+Def: ашостонзосетнеде
     ашо+A+Der/MWN+N+Pl+Ela+Px3Sg+Der/Dem+Der/MWN+N+Pl+Abl+Def: ашостонзосетнеде
     ашо+A+Der/MWN+N+Sg+Ela+Px3Sg+Der/Dem+Der/MWN+N+Pl+Ine+Def: ашостонзосетнесэ
     ашо+A+Der/MWN+N+Pl+Ela+Px3Sg+Der/Dem+Der/MWN+N+Pl+Ine+Def: ашостонзосетнесэ
     ашо+A+Der/MWN+N+Sg+Ela+Px3Sg+Der/Dem+Der/MWN+N+Pl+Ela+Def: ашостонзосетнестэ
     ашо+A+Der/MWN+N+Pl+Ela+Px3Sg+Der/Dem+Der/MWN+N+Pl+Ela+Def: ашостонзосетнестэ
     ашо+A+Der/MWN+N+Sg+Ela+Px3Sg+Der/Dem+Der/MWN+N+Pl+Ill+Def: ашостонзосетнес
     ашо+A+Der/MWN+N+Pl+Ela+Px3Sg+Der/Dem+Der/MWN+N+Pl+Ill+Def: ашостонзосетнес
     ашо+A+Der/MWN+N+Sg+Ela+Px3Sg+Der/Dem+Der/MWN+N+Pl+Tra+Def: ашостонзосетнева
     ашо+A+Der/MWN+N+Pl+Ela+Px3Sg+Der/Dem+Der/MWN+N+Pl+Tra+Def: ашостонзосетнева
     ашо+A+Der/MWN+N+Sg+Ela+Px3Sg+Der/Dem+Der/MWN+N+Pl+Tra+Def: ашостонзосетнекс
     ашо+A+Der/MWN+N+Pl+Ela+Px3Sg+Der/Dem+Der/MWN+N+Pl+Tra+Def: ашостонзосетнекс
     ашо+A+Der/MWN+N+Sg+Ela+Px3Sg+Der/Dem+Der/MWN+N+Pl+Lat+Def: ашостонзосетнев
     ашо+A+Der/MWN+N+Pl+Ela+Px3Sg+Der/Dem+Der/MWN+N+Pl+Lat+Def: ашостонзосетнев
     ашо+A+Der/MWN+N+Sg+Ela+Px3Sg+Der/Dem+Der/MWN+N+Pl+Abe+Def: ашостонзосетневтеме
     ашо+A+Der/MWN+N+Pl+Ela+Px3Sg+Der/Dem+Der/MWN+N+Pl+Abe+Def: ашостонзосетневтеме
     ашо+A+Der/MWN+N+Sg+Ela+Px3Sg+Der/Dem+Der/MWN+N+Pl+Comp+Def: ашостонзосетнешка
     ашо+A+Der/MWN+N+Pl+Ela+Px3Sg+Der/Dem+Der/MWN+N+Pl+Comp+Def: ашостонзосетнешка
     ашо+A+Der/MWN+N+Sg+Ela+Px3Sg+Der/Dem+Der/MWN+N+Pl+Com+Def: ашостонзосетненек
     ашо+A+Der/MWN+N+Pl+Ela+Px3Sg+Der/Dem+Der/MWN+N+Pl+Com+Def: ашостонзосетненек
     ашо+A+Der/MWN+N+Sg+Prl+Px3Sg+Der/Dem+Der/MWN+N+Sg+Abl+Indef: ашованзоседе
     ашо+A+Der/MWN+N+Pl+Prl+Px3Sg+Der/Dem+Der/MWN+N+Sg+Abl+Indef: ашованзоседе
     ашо+A+Der/MWN+N+Sg+Prl+Px3Sg+Der/Dem+Der/MWN+N+Sg+Tra+Indef: ашованзосекс
     ашо+A+Der/MWN+N+Pl+Prl+Px3Sg+Der/Dem+Der/MWN+N+Sg+Tra+Indef: ашованзосекс
     ашо+A+Der/MWN+N+Sg+Prl+Px3Sg+Der/Dem+Der/MWN+N+Sg+Nom+Def: ашованзосесь
     ашо+A+Der/MWN+N+Pl+Prl+Px3Sg+Der/Dem+Der/MWN+N+Sg+Nom+Def: ашованзосесь
     ашо+A+Der/MWN+N+Sg+Prl+Px3Sg+Der/Dem+Der/MWN+N+Sg+Gen+Def: ашованзосенть
     ашо+A+Der/MWN+N+Pl+Prl+Px3Sg+Der/Dem+Der/MWN+N+Sg+Gen+Def: ашованзосенть
     ашо+A+Der/MWN+N+Sg+Prl+Px3Sg+Der/Dem+Der/MWN+N+Sg+Dat+Def: ашованзосентень
     ашо+A+Der/MWN+N+Pl+Prl+Px3Sg+Der/Dem+Der/MWN+N+Sg+Dat+Def: ашованзосентень
     ашо+A+Der/MWN+N+Sg+Prl+Px3Sg+Der/Dem+Der/MWN+N+Sg+Abl+Def: ашованзоседенть
     ашо+A+Der/MWN+N+Pl+Prl+Px3Sg+Der/Dem+Der/MWN+N+Sg+Abl+Def: ашованзоседенть
     ашо+A+Der/MWN+N+Sg+Prl+Px3Sg+Der/Dem+Der/MWN+N+Sg+Ine+Def: ашованзосесэнть
     ашо+A+Der/MWN+N+Pl+Prl+Px3Sg+Der/Dem+Der/MWN+N+Sg+Ine+Def: ашованзосесэнть
     ашо+A+Der/MWN+N+Sg+Prl+Px3Sg+Der/Dem+Der/MWN+N+Sg+Ela+Def: ашованзосестэнть
     ашо+A+Der/MWN+N+Pl+Prl+Px3Sg+Der/Dem+Der/MWN+N+Sg+Ela+Def: ашованзосестэнть
     ашо+A+Der/MWN+N+Sg+Prl+Px3Sg+Der/Dem+Der/MWN+N+Sg+Prl+Def: ашованзосеванть
     ашо+A+Der/MWN+N+Pl+Prl+Px3Sg+Der/Dem+Der/MWN+N+Sg+Prl+Def: ашованзосеванть
     ашо+A+Der/MWN+N+Sg+Prl+Px3Sg+Der/Dem+Der/MWN+N+Sg+Abe+Def: ашованзосевтементь
     ашо+A+Der/MWN+N+Pl+Prl+Px3Sg+Der/Dem+Der/MWN+N+Sg+Abe+Def: ашованзосевтементь
     ашо+A+Der/MWN+N+Sg+Prl+Px3Sg+Der/Dem+Der/MWN+N+Sg+Comp+Def: ашованзосешканть
     ашо+A+Der/MWN+N+Pl+Prl+Px3Sg+Der/Dem+Der/MWN+N+Sg+Comp+Def: ашованзосешканть
     ашо+A+Der/MWN+N+Sg+Prl+Px3Sg+Der/Dem+Der/MWN+N+Sg+Tra+Def: ашованзосексэнть
     ашо+A+Der/MWN+N+Pl+Prl+Px3Sg+Der/Dem+Der/MWN+N+Sg+Tra+Def: ашованзосексэнть
     ашо+A+Der/MWN+N+Sg+Prl+Px3Sg+Der/Dem+Der/MWN+N+Pl+Nom+Def: ашованзосетне
     ашо+A+Der/MWN+N+Pl+Prl+Px3Sg+Der/Dem+Der/MWN+N+Pl+Nom+Def: ашованзосетне
     ашо+A+Der/MWN+N+Sg+Prl+Px3Sg+Der/Dem+Der/MWN+N+Pl+Gen+Def: ашованзосетнень
     ашо+A+Der/MWN+N+Pl+Prl+Px3Sg+Der/Dem+Der/MWN+N+Pl+Gen+Def: ашованзосетнень
     ашо+A+Der/MWN+N+Sg+Prl+Px3Sg+Der/Dem+Der/MWN+N+Pl+Dat+Def: ашованзосетненень
     ашо+A+Der/MWN+N+Pl+Prl+Px3Sg+Der/Dem+Der/MWN+N+Pl+Dat+Def: ашованзосетненень
     ашо+A+Der/MWN+N+Sg+Prl+Px3Sg+Der/Dem+Der/MWN+N+Pl+Abl+Def: ашованзосетнеде
     ашо+A+Der/MWN+N+Pl+Prl+Px3Sg+Der/Dem+Der/MWN+N+Pl+Abl+Def: ашованзосетнеде
     ашо+A+Der/MWN+N+Sg+Prl+Px3Sg+Der/Dem+Der/MWN+N+Pl+Ine+Def: ашованзосетнесэ
     ашо+A+Der/MWN+N+Pl+Prl+Px3Sg+Der/Dem+Der/MWN+N+Pl+Ine+Def: ашованзосетнесэ
     ашо+A+Der/MWN+N+Sg+Prl+Px3Sg+Der/Dem+Der/MWN+N+Pl+Ela+Def: ашованзосетнестэ
     ашо+A+Der/MWN+N+Pl+Prl+Px3Sg+Der/Dem+Der/MWN+N+Pl+Ela+Def: ашованзосетнестэ
     ашо+A+Der/MWN+N+Sg+Prl+Px3Sg+Der/Dem+Der/MWN+N+Pl+Ill+Def: ашованзосетнес
     ашо+A+Der/MWN+N+Pl+Prl+Px3Sg+Der/Dem+Der/MWN+N+Pl+Ill+Def: ашованзосетнес
     ашо+A+Der/MWN+N+Sg+Prl+Px3Sg+Der/Dem+Der/MWN+N+Pl+Tra+Def: ашованзосетнева
     ашо+A+Der/MWN+N+Pl+Prl+Px3Sg+Der/Dem+Der/MWN+N+Pl+Tra+Def: ашованзосетнева
     ашо+A+Der/MWN+N+Sg+Prl+Px3Sg+Der/Dem+Der/MWN+N+Pl+Tra+Def: ашованзосетнекс
     ашо+A+Der/MWN+N+Pl+Prl+Px3Sg+Der/Dem+Der/MWN+N+Pl+Tra+Def: ашованзосетнекс
     ашо+A+Der/MWN+N+Sg+Prl+Px3Sg+Der/Dem+Der/MWN+N+Pl+Lat+Def: ашованзосетнев
     ашо+A+Der/MWN+N+Pl+Prl+Px3Sg+Der/Dem+Der/MWN+N+Pl+Lat+Def: ашованзосетнев
     ашо+A+Der/MWN+N+Sg+Prl+Px3Sg+Der/Dem+Der/MWN+N+Pl+Abe+Def: ашованзосетневтеме
     ашо+A+Der/MWN+N+Pl+Prl+Px3Sg+Der/Dem+Der/MWN+N+Pl+Abe+Def: ашованзосетневтеме
     ашо+A+Der/MWN+N+Sg+Prl+Px3Sg+Der/Dem+Der/MWN+N+Pl+Comp+Def: ашованзосетнешка
     ашо+A+Der/MWN+N+Pl+Prl+Px3Sg+Der/Dem+Der/MWN+N+Pl+Comp+Def: ашованзосетнешка
     ашо+A+Der/MWN+N+Sg+Prl+Px3Sg+Der/Dem+Der/MWN+N+Pl+Com+Def: ашованзосетненек
     ашо+A+Der/MWN+N+Pl+Prl+Px3Sg+Der/Dem+Der/MWN+N+Pl+Com+Def: ашованзосетненек
     ашо+A+Der/MWN+N+Sg+Gen+Indef+Der/Dem+Der/MWN+N+Sg+Abl+Indef: ашоньседе
     ашо+A+Der/MWN+N+Pl+Gen+Indef+Der/Dem+Der/MWN+N+Sg+Abl+Indef: ашоньседе
     ашо+A+Der/MWN+N+Sg+Gen+Indef+Der/Dem+Der/MWN+N+Sg+Tra+Indef: ашоньсекс
     ашо+A+Der/MWN+N+Pl+Gen+Indef+Der/Dem+Der/MWN+N+Sg+Tra+Indef: ашоньсекс
     ашо+A+Der/MWN+N+Sg+Gen+Indef+Der/Dem+Der/MWN+N+Sg+Nom+Def: ашоньсесь
     ашо+A+Der/MWN+N+Pl+Gen+Indef+Der/Dem+Der/MWN+N+Sg+Nom+Def: ашоньсесь
     ашо+A+Der/MWN+N+Sg+Gen+Indef+Der/Dem+Der/MWN+N+Sg+Gen+Def: ашоньсенть
     ашо+A+Der/MWN+N+Pl+Gen+Indef+Der/Dem+Der/MWN+N+Sg+Gen+Def: ашоньсенть
     ашо+A+Der/MWN+N+Sg+Gen+Indef+Der/Dem+Der/MWN+N+Sg+Dat+Def: ашоньсентень
     ашо+A+Der/MWN+N+Pl+Gen+Indef+Der/Dem+Der/MWN+N+Sg+Dat+Def: ашоньсентень
     ашо+A+Der/MWN+N+Sg+Gen+Indef+Der/Dem+Der/MWN+N+Sg+Abl+Def: ашоньседенть
     ашо+A+Der/MWN+N+Pl+Gen+Indef+Der/Dem+Der/MWN+N+Sg+Abl+Def: ашоньседенть
     ашо+A+Der/MWN+N+Sg+Gen+Indef+Der/Dem+Der/MWN+N+Sg+Ine+Def: ашоньсесэнть
     ашо+A+Der/MWN+N+Pl+Gen+Indef+Der/Dem+Der/MWN+N+Sg+Ine+Def: ашоньсесэнть
     ашо+A+Der/MWN+N+Sg+Gen+Indef+Der/Dem+Der/MWN+N+Sg+Ela+Def: ашоньсестэнть
     ашо+A+Der/MWN+N+Pl+Gen+Indef+Der/Dem+Der/MWN+N+Sg+Ela+Def: ашоньсестэнть
     ашо+A+Der/MWN+N+Sg+Gen+Indef+Der/Dem+Der/MWN+N+Sg+Prl+Def: ашоньсеванть
     ашо+A+Der/MWN+N+Pl+Gen+Indef+Der/Dem+Der/MWN+N+Sg+Prl+Def: ашоньсеванть
     ашо+A+Der/MWN+N+Sg+Gen+Indef+Der/Dem+Der/MWN+N+Sg+Abe+Def: ашоньсевтементь
     ашо+A+Der/MWN+N+Pl+Gen+Indef+Der/Dem+Der/MWN+N+Sg+Abe+Def: ашоньсевтементь
     ашо+A+Der/MWN+N+Sg+Gen+Indef+Der/Dem+Der/MWN+N+Sg+Comp+Def: ашоньсешканть
     ашо+A+Der/MWN+N+Pl+Gen+Indef+Der/Dem+Der/MWN+N+Sg+Comp+Def: ашоньсешканть
     ашо+A+Der/MWN+N+Sg+Gen+Indef+Der/Dem+Der/MWN+N+Sg+Tra+Def: ашоньсексэнть
     ашо+A+Der/MWN+N+Pl+Gen+Indef+Der/Dem+Der/MWN+N+Sg+Tra+Def: ашоньсексэнть
     ашо+A+Der/MWN+N+Sg+Gen+Indef+Der/Dem+Der/MWN+N+Pl+Nom+Def: ашоньсетне
     ашо+A+Der/MWN+N+Pl+Gen+Indef+Der/Dem+Der/MWN+N+Pl+Nom+Def: ашоньсетне
     ашо+A+Der/MWN+N+Sg+Gen+Indef+Der/Dem+Der/MWN+N+Pl+Gen+Def: ашоньсетнень
     ашо+A+Der/MWN+N+Pl+Gen+Indef+Der/Dem+Der/MWN+N+Pl+Gen+Def: ашоньсетнень
     ашо+A+Der/MWN+N+Sg+Gen+Indef+Der/Dem+Der/MWN+N+Pl+Dat+Def: ашоньсетненень
     ашо+A+Der/MWN+N+Pl+Gen+Indef+Der/Dem+Der/MWN+N+Pl+Dat+Def: ашоньсетненень
     ашо+A+Der/MWN+N+Sg+Gen+Indef+Der/Dem+Der/MWN+N+Pl+Abl+Def: ашоньсетнеде
     ашо+A+Der/MWN+N+Pl+Gen+Indef+Der/Dem+Der/MWN+N+Pl+Abl+Def: ашоньсетнеде
     ашо+A+Der/MWN+N+Sg+Gen+Indef+Der/Dem+Der/MWN+N+Pl+Ine+Def: ашоньсетнесэ
     ашо+A+Der/MWN+N+Pl+Gen+Indef+Der/Dem+Der/MWN+N+Pl+Ine+Def: ашоньсетнесэ
     ашо+A+Der/MWN+N+Sg+Gen+Indef+Der/Dem+Der/MWN+N+Pl+Ela+Def: ашоньсетнестэ
     ашо+A+Der/MWN+N+Pl+Gen+Indef+Der/Dem+Der/MWN+N+Pl+Ela+Def: ашоньсетнестэ
     ашо+A+Der/MWN+N+Sg+Gen+Indef+Der/Dem+Der/MWN+N+Pl+Ill+Def: ашоньсетнес
     ашо+A+Der/MWN+N+Pl+Gen+Indef+Der/Dem+Der/MWN+N+Pl+Ill+Def: ашоньсетнес
     ашо+A+Der/MWN+N+Sg+Gen+Indef+Der/Dem+Der/MWN+N+Pl+Prl+Def: ашоньсетнева
     ашо+A+Der/MWN+N+Pl+Gen+Indef+Der/Dem+Der/MWN+N+Pl+Prl+Def: ашоньсетнева
     ашо+A+Der/MWN+N+Sg+Gen+Indef+Der/Dem+Der/MWN+N+Pl+Tra+Def: ашоньсетнекс
     ашо+A+Der/MWN+N+Pl+Gen+Indef+Der/Dem+Der/MWN+N+Pl+Tra+Def: ашоньсетнекс
     ашо+A+Der/MWN+N+Sg+Gen+Indef+Der/Dem+Der/MWN+N+Pl+Lat+Def: ашоньсетнев
     ашо+A+Der/MWN+N+Pl+Gen+Indef+Der/Dem+Der/MWN+N+Pl+Lat+Def: ашоньсетнев
     ашо+A+Der/MWN+N+Sg+Gen+Indef+Der/Dem+Der/MWN+N+Pl+Abe+Def: ашоньсетневтеме
     ашо+A+Der/MWN+N+Pl+Gen+Indef+Der/Dem+Der/MWN+N+Pl+Abe+Def: ашоньсетневтеме
     ашо+A+Der/MWN+N+Sg+Gen+Indef+Der/Dem+Der/MWN+N+Pl+Comp+Def: ашоньсетнешка
     ашо+A+Der/MWN+N+Pl+Gen+Indef+Der/Dem+Der/MWN+N+Pl+Comp+Def: ашоньсетнешка
     ашо+A+Der/MWN+N+Sg+Gen+Indef+Der/Dem+Der/MWN+N+Pl+Com+Def: ашоньсетненек
     ашо+A+Der/MWN+N+Pl+Gen+Indef+Der/Dem+Der/MWN+N+Pl+Com+Def: ашоньсетненек
     ашо+A+Der/MWN+N+Sg+Gen+Def+Der/Dem+Der/MWN+N+Sg+Abl+Indef: ашонтьседе
     ашо+A+Der/MWN+N+Sg+Gen+Def+Der/Dem+Der/MWN+N+Sg+Tra+Indef: ашонтьсекс
     ашо+A+Der/MWN+N+Sg+Gen+Def+Der/Dem+Der/MWN+N+Sg+Nom+Def: ашонтьсесь
     ашо+A+Der/MWN+N+Sg+Gen+Def+Der/Dem+Der/MWN+N+Sg+Gen+Def: ашонтьсенть
     ашо+A+Der/MWN+N+Sg+Gen+Def+Der/Dem+Der/MWN+N+Sg+Dat+Def: ашонтьсентень
     ашо+A+Der/MWN+N+Sg+Gen+Def+Der/Dem+Der/MWN+N+Sg+Abl+Def: ашонтьседенть
     ашо+A+Der/MWN+N+Sg+Gen+Def+Der/Dem+Der/MWN+N+Sg+Ine+Def: ашонтьсесэнть
     ашо+A+Der/MWN+N+Sg+Gen+Def+Der/Dem+Der/MWN+N+Sg+Ela+Def: ашонтьсестэнть
     ашо+A+Der/MWN+N+Sg+Gen+Def+Der/Dem+Der/MWN+N+Sg+Prl+Def: ашонтьсеванть
     ашо+A+Der/MWN+N+Sg+Gen+Def+Der/Dem+Der/MWN+N+Sg+Abe+Def: ашонтьсевтементь
     ашо+A+Der/MWN+N+Sg+Gen+Def+Der/Dem+Der/MWN+N+Sg+Comp+Def: ашонтьсешканть
     ашо+A+Der/MWN+N+Sg+Gen+Def+Der/Dem+Der/MWN+N+Sg+Tra+Def: ашонтьсексэнть
     ашо+A+Der/MWN+N+Sg+Gen+Def+Der/Dem+Der/MWN+N+Pl+Nom+Def: ашонтьсетне
     ашо+A+Der/MWN+N+Sg+Gen+Def+Der/Dem+Der/MWN+N+Pl+Gen+Def: ашонтьсетнень
     ашо+A+Der/MWN+N+Sg+Gen+Def+Der/Dem+Der/MWN+N+Pl+Dat+Def: ашонтьсетненень
     ашо+A+Der/MWN+N+Sg+Gen+Def+Der/Dem+Der/MWN+N+Pl+Abl+Def: ашонтьсетнеде
     ашо+A+Der/MWN+N+Sg+Gen+Def+Der/Dem+Der/MWN+N+Pl+Ine+Def: ашонтьсетнесэ
     ашо+A+Der/MWN+N+Sg+Gen+Def+Der/Dem+Der/MWN+N+Pl+Ela+Def: ашонтьсетнестэ
     ашо+A+Der/MWN+N+Sg+Gen+Def+Der/Dem+Der/MWN+N+Pl+Ill+Def: ашонтьсетнес
     ашо+A+Der/MWN+N+Sg+Gen+Def+Der/Dem+Der/MWN+N+Pl+Prl+Def: ашонтьсетнева
     ашо+A+Der/MWN+N+Sg+Gen+Def+Der/Dem+Der/MWN+N+Pl+Tra+Def: ашонтьсетнекс
     ашо+A+Der/MWN+N+Sg+Gen+Def+Der/Dem+Der/MWN+N+Pl+Lat+Def: ашонтьсетнев
     ашо+A+Der/MWN+N+Sg+Gen+Def+Der/Dem+Der/MWN+N+Pl+Abe+Def: ашонтьсетневтеме
     ашо+A+Der/MWN+N+Sg+Gen+Def+Der/Dem+Der/MWN+N+Pl+Comp+Def: ашонтьсетнешка
     ашо+A+Der/MWN+N+Sg+Gen+Def+Der/Dem+Der/MWN+N+Pl+Com+Def: ашонтьсетненек
     ашо+A+Der/MWN+N+Sg+Ine+Def+Der/Dem+Der/MWN+N+Sg+Abl+Indef: ашосонтьседе
     ашо+A+Der/MWN+N+Sg+Ine+Def+Der/Dem+Der/MWN+N+Sg+Tra+Indef: ашосонтьсекс
     ашо+A+Der/MWN+N+Sg+Ine+Def+Der/Dem+Der/MWN+N+Sg+Nom+Def: ашосонтьсесь
     ашо+A+Der/MWN+N+Sg+Ine+Def+Der/Dem+Der/MWN+N+Sg+Gen+Def: ашосонтьсенть
     ашо+A+Der/MWN+N+Sg+Ine+Def+Der/Dem+Der/MWN+N+Sg+Dat+Def: ашосонтьсентень
     ашо+A+Der/MWN+N+Sg+Ine+Def+Der/Dem+Der/MWN+N+Sg+Abl+Def: ашосонтьседенть
     ашо+A+Der/MWN+N+Sg+Ine+Def+Der/Dem+Der/MWN+N+Sg+Ine+Def: ашосонтьсесэнть
     ашо+A+Der/MWN+N+Sg+Ine+Def+Der/Dem+Der/MWN+N+Sg+Ela+Def: ашосонтьсестэнть
     ашо+A+Der/MWN+N+Sg+Ine+Def+Der/Dem+Der/MWN+N+Sg+Prl+Def: ашосонтьсеванть
     ашо+A+Der/MWN+N+Sg+Ine+Def+Der/Dem+Der/MWN+N+Sg+Abe+Def: ашосонтьсевтементь
     ашо+A+Der/MWN+N+Sg+Ine+Def+Der/Dem+Der/MWN+N+Sg+Comp+Def: ашосонтьсешканть
     ашо+A+Der/MWN+N+Sg+Ine+Def+Der/Dem+Der/MWN+N+Sg+Tra+Def: ашосонтьсексэнть
     ашо+A+Der/MWN+N+Sg+Ine+Def+Der/Dem+Der/MWN+N+Pl+Nom+Def: ашосонтьсетне
     ашо+A+Der/MWN+N+Sg+Ine+Def+Der/Dem+Der/MWN+N+Pl+Gen+Def: ашосонтьсетнень
     ашо+A+Der/MWN+N+Sg+Ine+Def+Der/Dem+Der/MWN+N+Pl+Dat+Def: ашосонтьсетненень
     ашо+A+Der/MWN+N+Sg+Ine+Def+Der/Dem+Der/MWN+N+Pl+Abl+Def: ашосонтьсетнеде
     ашо+A+Der/MWN+N+Sg+Ine+Def+Der/Dem+Der/MWN+N+Pl+Ine+Def: ашосонтьсетнесэ
     ашо+A+Der/MWN+N+Sg+Ine+Def+Der/Dem+Der/MWN+N+Pl+Ela+Def: ашосонтьсетнестэ
     ашо+A+Der/MWN+N+Sg+Ine+Def+Der/Dem+Der/MWN+N+Pl+Ill+Def: ашосонтьсетнес
     ашо+A+Der/MWN+N+Sg+Ine+Def+Der/Dem+Der/MWN+N+Pl+Prl+Def: ашосонтьсетнева
     ашо+A+Der/MWN+N+Sg+Ine+Def+Der/Dem+Der/MWN+N+Pl+Tra+Def: ашосонтьсетнекс
     ашо+A+Der/MWN+N+Sg+Ine+Def+Der/Dem+Der/MWN+N+Pl+Lat+Def: ашосонтьсетнев
     ашо+A+Der/MWN+N+Sg+Ine+Def+Der/Dem+Der/MWN+N+Pl+Abe+Def: ашосонтьсетневтеме
     ашо+A+Der/MWN+N+Sg+Ine+Def+Der/Dem+Der/MWN+N+Pl+Comp+Def: ашосонтьсетнешка
     ашо+A+Der/MWN+N+Sg+Ine+Def+Der/Dem+Der/MWN+N+Pl+Com+Def: ашосонтьсетненек
     ашо+A+Der/MWN+N+Sg+Ela+Def+Der/Dem+Der/MWN+N+Sg+Abl+Indef: ашостонтьседе
     ашо+A+Der/MWN+N+Sg+Ela+Def+Der/Dem+Der/MWN+N+Sg+Tra+Indef: ашостонтьсекс
     ашо+A+Der/MWN+N+Sg+Ela+Def+Der/Dem+Der/MWN+N+Sg+Nom+Def: ашостонтьсесь
     ашо+A+Der/MWN+N+Sg+Ela+Def+Der/Dem+Der/MWN+N+Sg+Gen+Def: ашостонтьсенть
     ашо+A+Der/MWN+N+Sg+Ela+Def+Der/Dem+Der/MWN+N+Sg+Dat+Def: ашостонтьсентень
     ашо+A+Der/MWN+N+Sg+Ela+Def+Der/Dem+Der/MWN+N+Sg+Abl+Def: ашостонтьседенть
     ашо+A+Der/MWN+N+Sg+Ela+Def+Der/Dem+Der/MWN+N+Sg+Ine+Def: ашостонтьсесэнть
     ашо+A+Der/MWN+N+Sg+Ela+Def+Der/Dem+Der/MWN+N+Sg+Ela+Def: ашостонтьсестэнть
     ашо+A+Der/MWN+N+Sg+Ela+Def+Der/Dem+Der/MWN+N+Sg+Prl+Def: ашостонтьсеванть
     ашо+A+Der/MWN+N+Sg+Ela+Def+Der/Dem+Der/MWN+N+Sg+Abe+Def: ашостонтьсевтементь
     ашо+A+Der/MWN+N+Sg+Ela+Def+Der/Dem+Der/MWN+N+Sg+Comp+Def: ашостонтьсешканть
     ашо+A+Der/MWN+N+Sg+Ela+Def+Der/Dem+Der/MWN+N+Sg+Tra+Def: ашостонтьсексэнть
     ашо+A+Der/MWN+N+Sg+Ela+Def+Der/Dem+Der/MWN+N+Pl+Nom+Def: ашостонтьсетне
     ашо+A+Der/MWN+N+Sg+Ela+Def+Der/Dem+Der/MWN+N+Pl+Gen+Def: ашостонтьсетнень
     ашо+A+Der/MWN+N+Sg+Ela+Def+Der/Dem+Der/MWN+N+Pl+Dat+Def: ашостонтьсетненень
     ашо+A+Der/MWN+N+Sg+Ela+Def+Der/Dem+Der/MWN+N+Pl+Abl+Def: ашостонтьсетнеде
     ашо+A+Der/MWN+N+Sg+Ela+Def+Der/Dem+Der/MWN+N+Pl+Ine+Def: ашостонтьсетнесэ
     ашо+A+Der/MWN+N+Sg+Ela+Def+Der/Dem+Der/MWN+N+Pl+Ela+Def: ашостонтьсетнестэ
     ашо+A+Der/MWN+N+Sg+Ela+Def+Der/Dem+Der/MWN+N+Pl+Ill+Def: ашостонтьсетнес
     ашо+A+Der/MWN+N+Sg+Ela+Def+Der/Dem+Der/MWN+N+Pl+Prl+Def: ашостонтьсетнева
     ашо+A+Der/MWN+N+Sg+Ela+Def+Der/Dem+Der/MWN+N+Pl+Tra+Def: ашостонтьсетнекс
     ашо+A+Der/MWN+N+Sg+Ela+Def+Der/Dem+Der/MWN+N+Pl+Lat+Def: ашостонтьсетнев
     ашо+A+Der/MWN+N+Sg+Ela+Def+Der/Dem+Der/MWN+N+Pl+Abe+Def: ашостонтьсетневтеме
     ашо+A+Der/MWN+N+Sg+Ela+Def+Der/Dem+Der/MWN+N+Pl+Comp+Def: ашостонтьсетнешка
     ашо+A+Der/MWN+N+Sg+Ela+Def+Der/Dem+Der/MWN+N+Pl+Com+Def: ашостонтьсетненек
     ашо+A+Der/MWN+N+Sg+Prl+Def+Der/Dem+Der/MWN+N+Sg+Abl+Indef: ашовантьседе
     ашо+A+Der/MWN+N+Sg+Prl+Def+Der/Dem+Der/MWN+N+Sg+Tra+Indef: ашовантьсекс
     ашо+A+Der/MWN+N+Sg+Prl+Def+Der/Dem+Der/MWN+N+Sg+Nom+Def: ашовантьсесь
     ашо+A+Der/MWN+N+Sg+Prl+Def+Der/Dem+Der/MWN+N+Sg+Gen+Def: ашовантьсенть
     ашо+A+Der/MWN+N+Sg+Prl+Def+Der/Dem+Der/MWN+N+Sg+Dat+Def: ашовантьсентень
     ашо+A+Der/MWN+N+Sg+Prl+Def+Der/Dem+Der/MWN+N+Sg+Abl+Def: ашовантьседенть
     ашо+A+Der/MWN+N+Sg+Prl+Def+Der/Dem+Der/MWN+N+Sg+Ine+Def: ашовантьсесэнть
     ашо+A+Der/MWN+N+Sg+Prl+Def+Der/Dem+Der/MWN+N+Sg+Ela+Def: ашовантьсестэнть
     ашо+A+Der/MWN+N+Sg+Prl+Def+Der/Dem+Der/MWN+N+Sg+Prl+Def: ашовантьсеванть
     ашо+A+Der/MWN+N+Sg+Prl+Def+Der/Dem+Der/MWN+N+Sg+Abe+Def: ашовантьсевтементь
     ашо+A+Der/MWN+N+Sg+Prl+Def+Der/Dem+Der/MWN+N+Sg+Comp+Def: ашовантьсешканть
     ашо+A+Der/MWN+N+Sg+Prl+Def+Der/Dem+Der/MWN+N+Sg+Tra+Def: ашовантьсексэнть
     ашо+A+Der/MWN+N+Sg+Prl+Def+Der/Dem+Der/MWN+N+Pl+Nom+Def: ашовантьсетне
     ашо+A+Der/MWN+N+Sg+Prl+Def+Der/Dem+Der/MWN+N+Pl+Gen+Def: ашовантьсетнень
     ашо+A+Der/MWN+N+Sg+Prl+Def+Der/Dem+Der/MWN+N+Pl+Dat+Def: ашовантьсетненень
     ашо+A+Der/MWN+N+Sg+Prl+Def+Der/Dem+Der/MWN+N+Pl+Abl+Def: ашовантьсетнеде
     ашо+A+Der/MWN+N+Sg+Prl+Def+Der/Dem+Der/MWN+N+Pl+Ine+Def: ашовантьсетнесэ
     ашо+A+Der/MWN+N+Sg+Prl+Def+Der/Dem+Der/MWN+N+Pl+Ela+Def: ашовантьсетнестэ
     ашо+A+Der/MWN+N+Sg+Prl+Def+Der/Dem+Der/MWN+N+Pl+Ill+Def: ашовантьсетнес
     ашо+A+Der/MWN+N+Sg+Prl+Def+Der/Dem+Der/MWN+N+Pl+Prl+Def: ашовантьсетнева
     ашо+A+Der/MWN+N+Sg+Prl+Def+Der/Dem+Der/MWN+N+Pl+Tra+Def: ашовантьсетнекс
     ашо+A+Der/MWN+N+Sg+Prl+Def+Der/Dem+Der/MWN+N+Pl+Lat+Def: ашовантьсетнев
     ашо+A+Der/MWN+N+Sg+Prl+Def+Der/Dem+Der/MWN+N+Pl+Abe+Def: ашовантьсетневтеме
     ашо+A+Der/MWN+N+Sg+Prl+Def+Der/Dem+Der/MWN+N+Pl+Comp+Def: ашовантьсетнешка
     ашо+A+Der/MWN+N+Sg+Prl+Def+Der/Dem+Der/MWN+N+Pl+Com+Def: ашовантьсетненек
     ашо+A+Der/MWN+N+Sg+Abe+Def+Der/Dem+Der/MWN+N+Sg+Abl+Indef: ашовтомонтьседе
     ашо+A+Der/MWN+N+Sg+Abe+Def+Der/Dem+Der/MWN+N+Sg+Tra+Indef: ашовтомонтьсекс
     ашо+A+Der/MWN+N+Sg+Abe+Def+Der/Dem+Der/MWN+N+Sg+Nom+Def: ашовтомонтьсесь
     ашо+A+Der/MWN+N+Sg+Abe+Def+Der/Dem+Der/MWN+N+Sg+Gen+Def: ашовтомонтьсенть
     ашо+A+Der/MWN+N+Sg+Abe+Def+Der/Dem+Der/MWN+N+Sg+Dat+Def: ашовтомонтьсентень
     ашо+A+Der/MWN+N+Sg+Abe+Def+Der/Dem+Der/MWN+N+Sg+Abl+Def: ашовтомонтьседенть
     ашо+A+Der/MWN+N+Sg+Abe+Def+Der/Dem+Der/MWN+N+Sg+Ine+Def: ашовтомонтьсесэнть
     ашо+A+Der/MWN+N+Sg+Abe+Def+Der/Dem+Der/MWN+N+Sg+Ela+Def: ашовтомонтьсестэнть
     ашо+A+Der/MWN+N+Sg+Abe+Def+Der/Dem+Der/MWN+N+Sg+Prl+Def: ашовтомонтьсеванть
     ашо+A+Der/MWN+N+Sg+Abe+Def+Der/Dem+Der/MWN+N+Sg+Abe+Def: ашовтомонтьсевтементь
     ашо+A+Der/MWN+N+Sg+Abe+Def+Der/Dem+Der/MWN+N+Sg+Comp+Def: ашовтомонтьсешканть
     ашо+A+Der/MWN+N+Sg+Abe+Def+Der/Dem+Der/MWN+N+Sg+Tra+Def: ашовтомонтьсексэнть
     ашо+A+Der/MWN+N+Sg+Abe+Def+Der/Dem+Der/MWN+N+Pl+Nom+Def: ашовтомонтьсетне
     ашо+A+Der/MWN+N+Sg+Abe+Def+Der/Dem+Der/MWN+N+Pl+Gen+Def: ашовтомонтьсетнень
     ашо+A+Der/MWN+N+Sg+Abe+Def+Der/Dem+Der/MWN+N+Pl+Dat+Def: ашовтомонтьсетненень
     ашо+A+Der/MWN+N+Sg+Abe+Def+Der/Dem+Der/MWN+N+Pl+Abl+Def: ашовтомонтьсетнеде
     ашо+A+Der/MWN+N+Sg+Abe+Def+Der/Dem+Der/MWN+N+Pl+Ine+Def: ашовтомонтьсетнесэ
     ашо+A+Der/MWN+N+Sg+Abe+Def+Der/Dem+Der/MWN+N+Pl+Ela+Def: ашовтомонтьсетнестэ
     ашо+A+Der/MWN+N+Sg+Abe+Def+Der/Dem+Der/MWN+N+Pl+Ill+Def: ашовтомонтьсетнес
     ашо+A+Der/MWN+N+Sg+Abe+Def+Der/Dem+Der/MWN+N+Pl+Prl+Def: ашовтомонтьсетнева
     ашо+A+Der/MWN+N+Sg+Abe+Def+Der/Dem+Der/MWN+N+Pl+Tra+Def: ашовтомонтьсетнекс
     ашо+A+Der/MWN+N+Sg+Abe+Def+Der/Dem+Der/MWN+N+Pl+Lat+Def: ашовтомонтьсетнев
     ашо+A+Der/MWN+N+Sg+Abe+Def+Der/Dem+Der/MWN+N+Pl+Abe+Def: ашовтомонтьсетневтеме
     ашо+A+Der/MWN+N+Sg+Abe+Def+Der/Dem+Der/MWN+N+Pl+Comp+Def: ашовтомонтьсетнешка
     ашо+A+Der/MWN+N+Sg+Abe+Def+Der/Dem+Der/MWN+N+Pl+Com+Def: ашовтомонтьсетненек
     ашо+A+Der/MWN+N+Sg+Comp+Def+Der/Dem+Der/MWN+N+Sg+Abl+Indef: ашошкантьседе
     ашо+A+Der/MWN+N+Sg+Comp+Def+Der/Dem+Der/MWN+N+Sg+Tra+Indef: ашошкантьсекс
     ашо+A+Der/MWN+N+Sg+Comp+Def+Der/Dem+Der/MWN+N+Sg+Nom+Def: ашошкантьсесь
     ашо+A+Der/MWN+N+Sg+Comp+Def+Der/Dem+Der/MWN+N+Sg+Gen+Def: ашошкантьсенть
     ашо+A+Der/MWN+N+Sg+Comp+Def+Der/Dem+Der/MWN+N+Sg+Dat+Def: ашошкантьсентень
     ашо+A+Der/MWN+N+Sg+Comp+Def+Der/Dem+Der/MWN+N+Sg+Abl+Def: ашошкантьседенть
     ашо+A+Der/MWN+N+Sg+Comp+Def+Der/Dem+Der/MWN+N+Sg+Ine+Def: ашошкантьсесэнть
     ашо+A+Der/MWN+N+Sg+Comp+Def+Der/Dem+Der/MWN+N+Sg+Ela+Def: ашошкантьсестэнть
     ашо+A+Der/MWN+N+Sg+Comp+Def+Der/Dem+Der/MWN+N+Sg+Prl+Def: ашошкантьсеванть
     ашо+A+Der/MWN+N+Sg+Comp+Def+Der/Dem+Der/MWN+N+Sg+Abe+Def: ашошкантьсевтементь
     ашо+A+Der/MWN+N+Sg+Comp+Def+Der/Dem+Der/MWN+N+Sg+Comp+Def: ашошкантьсешканть
     ашо+A+Der/MWN+N+Sg+Comp+Def+Der/Dem+Der/MWN+N+Sg+Tra+Def: ашошкантьсексэнть
     ашо+A+Der/MWN+N+Sg+Comp+Def+Der/Dem+Der/MWN+N+Pl+Nom+Def: ашошкантьсетне
     ашо+A+Der/MWN+N+Sg+Comp+Def+Der/Dem+Der/MWN+N+Pl+Gen+Def: ашошкантьсетнень
     ашо+A+Der/MWN+N+Sg+Comp+Def+Der/Dem+Der/MWN+N+Pl+Dat+Def: ашошкантьсетненень
     ашо+A+Der/MWN+N+Sg+Comp+Def+Der/Dem+Der/MWN+N+Pl+Abl+Def: ашошкантьсетнеде
     ашо+A+Der/MWN+N+Sg+Comp+Def+Der/Dem+Der/MWN+N+Pl+Ine+Def: ашошкантьсетнесэ
     ашо+A+Der/MWN+N+Sg+Comp+Def+Der/Dem+Der/MWN+N+Pl+Ela+Def: ашошкантьсетнестэ
     ашо+A+Der/MWN+N+Sg+Comp+Def+Der/Dem+Der/MWN+N+Pl+Ill+Def: ашошкантьсетнес
     ашо+A+Der/MWN+N+Sg+Comp+Def+Der/Dem+Der/MWN+N+Pl+Prl+Def: ашошкантьсетнева
     ашо+A+Der/MWN+N+Sg+Comp+Def+Der/Dem+Der/MWN+N+Pl+Tra+Def: ашошкантьсетнекс
     ашо+A+Der/MWN+N+Sg+Comp+Def+Der/Dem+Der/MWN+N+Pl+Lat+Def: ашошкантьсетнев
     ашо+A+Der/MWN+N+Sg+Comp+Def+Der/Dem+Der/MWN+N+Pl+Abe+Def: ашошкантьсетневтеме
     ашо+A+Der/MWN+N+Sg+Comp+Def+Der/Dem+Der/MWN+N+Pl+Comp+Def: ашошкантьсетнешка
     ашо+A+Der/MWN+N+Sg+Comp+Def+Der/Dem+Der/MWN+N+Pl+Com+Def: ашошкантьсетненек
     ашо+A+Clt/Гак: ашояк
     ашо+A+Pred+Pl+Indef+Clt/Гак: ашоткак
     ашо+A+Der/MWN+N+Sg+Nom+Indef+Clt/Гак: ашояк
     ашо+A+Der/MWN+N+Sg+Gen+Indef+Clt/Гак: ашоньгак
     ашо+A+Der/MWN+N+Pl+Gen+Indef+Clt/Гак: ашоньгак
     ашо+A+Der/MWN+N+Sg+Abl+Indef+Clt/Гак: ашодояк
     ашо+A+Der/MWN+N+Pl+Abl+Indef+Clt/Гак: ашодояк
     ашо+A+Der/MWN+N+Sg+Dat+Indef+Clt/Гак: ашоненьгак
     ашо+A+Der/MWN+N+Pl+Dat+Indef+Clt/Гак: ашоненьгак
     ашо+A+Der/MWN+N+Sg+Com+Indef+Clt/Гак: ашонеккак
     ашо+A+Der/MWN+N+Pl+Com+Indef+Clt/Гак: ашонеккак
     ашо+A+Der/MWN+N+Sg+Abe+Indef+Clt/Гак: ашовтомояк
     ашо+A+Der/MWN+N+Pl+Abe+Indef+Clt/Гак: ашовтомояк
     ашо+A+Der/MWN+N+Sg+Comp+Indef+Clt/Гак: ашошкаяк
     ашо+A+Der/MWN+N+Pl+Comp+Indef+Clt/Гак: ашошкаяк
     ашо+A+Der/MWN+N+Sg+Ine+Indef+Clt/Гак: ашосояк
     ашо+A+Der/MWN+N+Pl+Ine+Indef+Clt/Гак: ашосояк
     ашо+A+Der/MWN+N+Sg+Ela+Indef+Clt/Гак: ашостояк
     ашо+A+Der/MWN+N+Pl+Ela+Indef+Clt/Гак: ашостояк
     ашо+A+Der/MWN+N+Sg+Ill+Clt/Гак: ашоскак
     ашо+A+Der/MWN+N+Pl+Ill+Indef+Clt/Гак: ашоскак
     ашо+A+Der/MWN+N+Sg+Prl+Indef+Clt/Гак: ашоваяк
     ашо+A+Der/MWN+N+Pl+Prl+Indef+Clt/Гак: ашоваяк
     ашо+A+Der/MWN+N+Sg+Tra+Indef+Clt/Гак: ашокскак
     ашо+A+Der/MWN+N+Pl+Tra+Indef+Clt/Гак: ашокскак
     ашо+A+Der/MWN+N+Sg+Lat+Clt/Гак: ашовгак
     ашо+A+Der/MWN+N+Pl+Lat+Clt/Гак: ашовгак
     ашо+A+Der/MWN+N+Sg+TempCx+Clt/Гак: ашонеяк
     ашо+A+Der/MWN+N+Pl+TempCx+Clt/Гак: ашонеяк
     ашо+A+Der/MWN+N+Sg+Nom+Px1Sg+Clt/Гак: ашомгак
     ашо+A+Der/MWN+N+Sg+Gen+Px1Sg+Clt/Гак: ашомгак
     ашо+A+Der/MWN+N+Pl+Gen+Px1Sg+Clt/Гак: ашомгак
     ашо+A+Der/MWN+N+Sg+Abl+Px1Sg+Clt/Гак: ашодонгак
     ашо+A+Der/MWN+N+Pl+Abl+Px1Sg+Clt/Гак: ашодонгак
     ашо+A+Der/MWN+N+Sg+Abe+Px1Sg+Clt/Гак: ашовтомонгак
     ашо+A+Der/MWN+N+Pl+Abe+Px1Sg+Clt/Гак: ашовтомонгак
     ашо+A+Der/MWN+N+Sg+Comp+Px1Sg+Clt/Гак: ашошкангак
     ашо+A+Der/MWN+N+Pl+Comp+Px1Sg+Clt/Гак: ашошкангак
     ашо+A+Der/MWN+N+Sg+Ine+Px1Sg+Clt/Гак: ашосонгак
     ашо+A+Der/MWN+N+Pl+Ine+Px1Sg+Clt/Гак: ашосонгак
     ашо+A+Der/MWN+N+Sg+Ela+Px1Sg+Clt/Гак: ашостонгак
     ашо+A+Der/MWN+N+Pl+Ela+Px1Sg+Clt/Гак: ашостонгак
     ашо+A+Der/MWN+N+Sg+Ill+Px1Sg+Clt/Гак: ашозонгак
     ашо+A+Der/MWN+N+Pl+Ill+Px1Sg+Clt/Гак: ашозонгак
     ашо+A+Der/MWN+N+Sg+Prl+Px1Sg+Clt/Гак: ашовангак
     ашо+A+Der/MWN+N+Pl+Prl+Px1Sg+Clt/Гак: ашовангак
     ашо+A+Der/MWN+N+Sg+Tra+Px1Sg+Clt/Гак: ашоксонгак
     ашо+A+Der/MWN+N+Pl+Tra+Px1Sg+Clt/Гак: ашоксонгак
     ашо+A+Der/MWN+N+Sg+Nom+Px2Sg+Clt/Гак: ашоткак
     ашо+A+Der/MWN+N+Pl+Nom+Px2Sg+Clt/Гак: ашоткак
     ашо+A+Der/MWN+N+Sg+Gen+Px2Sg+Clt/Гак: ашоткак
     ашо+A+Der/MWN+N+Pl+Gen+Px2Sg+Clt/Гак: ашоткак
     ашо+A+Der/MWN+N+Sg+Abl+Px2Sg+Clt/Гак: ашодоткак
     ашо+A+Der/MWN+N+Pl+Abl+Px2Sg+Clt/Гак: ашодоткак
     ашо+A+Der/MWN+N+Sg+Abe+Px2Sg+Clt/Гак: ашовтомоткак
     ашо+A+Der/MWN+N+Pl+Abe+Px2Sg+Clt/Гак: ашовтомоткак
     ашо+A+Der/MWN+N+Sg+Comp+Px2Sg+Clt/Гак: ашошкаткак
     ашо+A+Der/MWN+N+Pl+Comp+Px2Sg+Clt/Гак: ашошкаткак
     ашо+A+Der/MWN+N+Sg+Ine+Px2Sg+Clt/Гак: ашосоткак
     ашо+A+Der/MWN+N+Pl+Ine+Px2Sg+Clt/Гак: ашосоткак
     ашо+A+Der/MWN+N+Sg+Ela+Px2Sg+Clt/Гак: ашостоткак
     ашо+A+Der/MWN+N+Pl+Ela+Px2Sg+Clt/Гак: ашостоткак
     ашо+A+Der/MWN+N+Sg+Ill+Px2Sg+Clt/Гак: ашозоткак
     ашо+A+Der/MWN+N+Pl+Ill+Px2Sg+Clt/Гак: ашозоткак
     ашо+A+Der/MWN+N+Sg+Prl+Px2Sg+Clt/Гак: ашоваткак
     ашо+A+Der/MWN+N+Pl+Prl+Px2Sg+Clt/Гак: ашоваткак
     ашо+A+Der/MWN+N+Sg+Tra+Px2Sg+Clt/Гак: ашоксоткак
     ашо+A+Der/MWN+N+Pl+Tra+Px2Sg+Clt/Гак: ашоксоткак
     ашо+A+Der/MWN+N+Sg+Nom+Px3Sg+Clt/Гак: ашозояк
     ашо+A+Der/MWN+N+Sg+Gen+Px3Sg+Clt/Гак: ашонзояк
     ашо+A+Der/MWN+N+Pl+Gen+Px3Sg+Clt/Гак: ашонзояк
     ашо+A+Der/MWN+N+Sg+Abl+Px3Sg+Clt/Гак: ашодонзояк
     ашо+A+Der/MWN+N+Pl+Abl+Px3Sg+Clt/Гак: ашодонзояк
     ашо+A+Der/MWN+N+Sg+Dat+Px3Sg+Clt/Гак: ашонстэньгак
     ашо+A+Der/MWN+N+Pl+Dat+Px3Sg+Clt/Гак: ашонстэньгак
     ашо+A+Der/MWN+N+Sg+Abe+Px3Sg+Clt/Гак: ашовтомонзояк
     ашо+A+Der/MWN+N+Pl+Abe+Px3Sg+Clt/Гак: ашовтомонзояк
     ашо+A+Der/MWN+N+Sg+Comp+Px3Sg+Clt/Гак: ашошканзояк
     ашо+A+Der/MWN+N+Pl+Comp+Px3Sg+Clt/Гак: ашошканзояк
     ашо+A+Der/MWN+N+Sg+Ine+Px3Sg+Clt/Гак: ашосонзояк
     ашо+A+Der/MWN+N+Pl+Ine+Px3Sg+Clt/Гак: ашосонзояк
     ашо+A+Der/MWN+N+Sg+Ela+Px3Sg+Clt/Гак: ашостонзояк
     ашо+A+Der/MWN+N+Pl+Ela+Px3Sg+Clt/Гак: ашостонзояк
     ашо+A+Der/MWN+N+Sg+Ill+Px3Sg+Clt/Гак: ашозонзояк
     ашо+A+Der/MWN+N+Pl+Ill+Px3Sg+Clt/Гак: ашозонзояк
     ашо+A+Der/MWN+N+Sg+Prl+Px3Sg+Clt/Гак: ашованзояк
     ашо+A+Der/MWN+N+Pl+Prl+Px3Sg+Clt/Гак: ашованзояк
     ашо+A+Der/MWN+N+Sg+Tra+Px3Sg+Clt/Гак: ашоксонзояк
     ашо+A+Der/MWN+N+Pl+Tra+Px3Sg+Clt/Гак: ашоксонзояк
     ашо+A+Der/MWN+N+Sg+Nom+Px1Pl+Clt/Гак: ашоноккак
     ашо+A+Der/MWN+N+Pl+Nom+Px1Pl+Clt/Гак: ашоноккак
     ашо+A+Der/MWN+N+Sg+Gen+Px1Pl+Clt/Гак: ашоноккак
     ашо+A+Der/MWN+N+Pl+Gen+Px1Pl+Clt/Гак: ашоноккак
     ашо+A+Der/MWN+N+Sg+Abl+Px1Pl+Clt/Гак: ашодоноккак
     ашо+A+Der/MWN+N+Pl+Abl+Px1Pl+Clt/Гак: ашодоноккак
     ашо+A+Der/MWN+N+Sg+Abe+Px1Pl+Clt/Гак: ашовтомоноккак
     ашо+A+Der/MWN+N+Pl+Abe+Px1Pl+Clt/Гак: ашовтомоноккак
     ашо+A+Der/MWN+N+Sg+Comp+Px1Pl+Clt/Гак: ашошканоккак
     ашо+A+Der/MWN+N+Pl+Comp+Px1Pl+Clt/Гак: ашошканоккак
     ашо+A+Der/MWN+N+Sg+Ine+Px1Pl+Clt/Гак: ашосоноккак
     ашо+A+Der/MWN+N+Pl+Ine+Px1Pl+Clt/Гак: ашосоноккак
     ашо+A+Der/MWN+N+Sg+Ela+Px1Pl+Clt/Гак: ашостоноккак
     ашо+A+Der/MWN+N+Pl+Ela+Px1Pl+Clt/Гак: ашостоноккак
     ашо+A+Der/MWN+N+Sg+Ill+Px1Pl+Clt/Гак: ашозоноккак
     ашо+A+Der/MWN+N+Pl+Ill+Px1Pl+Clt/Гак: ашозоноккак
     ашо+A+Der/MWN+N+Sg+Prl+Px1Pl+Clt/Гак: ашованоккак
     ашо+A+Der/MWN+N+Pl+Prl+Px1Pl+Clt/Гак: ашованоккак
     ашо+A+Der/MWN+N+Sg+Tra+Px1Pl+Clt/Гак: ашоксоноккак
     ашо+A+Der/MWN+N+Pl+Tra+Px1Pl+Clt/Гак: ашоксоноккак
     ашо+A+Der/MWN+N+Sg+Nom+Px2Pl+Clt/Гак: ашонккак
     ашо+A+Der/MWN+N+Pl+Nom+Px2Pl+Clt/Гак: ашонккак
     ашо+A+Der/MWN+N+Sg+Gen+Px2Pl+Clt/Гак: ашонккак
     ашо+A+Der/MWN+N+Pl+Gen+Px2Pl+Clt/Гак: ашонккак
     ашо+A+Der/MWN+N+Sg+Abl+Px2Pl+Clt/Гак: ашодонккак
     ашо+A+Der/MWN+N+Pl+Abl+Px2Pl+Clt/Гак: ашодонккак
     ашо+A+Der/MWN+N+Sg+Abe+Px2Pl+Clt/Гак: ашовтомонккак
     ашо+A+Der/MWN+N+Pl+Abe+Px2Pl+Clt/Гак: ашовтомонккак
     ашо+A+Der/MWN+N+Sg+Comp+Px2Pl+Clt/Гак: ашошканккак
     ашо+A+Der/MWN+N+Pl+Comp+Px2Pl+Clt/Гак: ашошканккак
     ашо+A+Der/MWN+N+Sg+Ine+Px2Pl+Clt/Гак: ашосонккак
     ашо+A+Der/MWN+N+Pl+Ine+Px2Pl+Clt/Гак: ашосонккак
     ашо+A+Der/MWN+N+Sg+Ela+Px2Pl+Clt/Гак: ашостонккак
     ашо+A+Der/MWN+N+Pl+Ela+Px2Pl+Clt/Гак: ашостонккак
     ашо+A+Der/MWN+N+Sg+Ill+Px2Pl+Clt/Гак: ашозонккак
     ашо+A+Der/MWN+N+Pl+Ill+Px2Pl+Clt/Гак: ашозонккак
     ашо+A+Der/MWN+N+Sg+Prl+Px2Pl+Clt/Гак: ашованккак
     ашо+A+Der/MWN+N+Pl+Prl+Px2Pl+Clt/Гак: ашованккак
     ашо+A+Der/MWN+N+Sg+Tra+Px2Pl+Clt/Гак: ашоксонккак
     ашо+A+Der/MWN+N+Pl+Tra+Px2Pl+Clt/Гак: ашоксонккак
     ашо+A+Der/MWN+N+Sg+Nom+Px3Pl+Clt/Гак: ашосткак
     ашо+A+Der/MWN+N+Pl+Nom+Px3Pl+Clt/Гак: ашосткак
     ашо+A+Der/MWN+N+Sg+Gen+Px3Pl+Clt/Гак: ашосткак
     ашо+A+Der/MWN+N+Pl+Gen+Px3Pl+Clt/Гак: ашосткак
     ашо+A+Der/MWN+N+Sg+Abl+Px3Pl+Clt/Гак: ашодосткак
     ашо+A+Der/MWN+N+Pl+Abl+Px3Pl+Clt/Гак: ашодосткак
     ашо+A+Der/MWN+N+Sg+Abe+Px3Pl+Clt/Гак: ашовтомосткак
     ашо+A+Der/MWN+N+Pl+Abe+Px3Pl+Clt/Гак: ашовтомосткак
     ашо+A+Der/MWN+N+Sg+Comp+Px3Pl+Clt/Гак: ашошкасткак
     ашо+A+Der/MWN+N+Pl+Comp+Px3Pl+Clt/Гак: ашошкасткак
     ашо+A+Der/MWN+N+Sg+Ine+Px3Pl+Clt/Гак: ашососткак
     ашо+A+Der/MWN+N+Pl+Ine+Px3Pl+Clt/Гак: ашососткак
     ашо+A+Der/MWN+N+Sg+Ela+Px3Pl+Clt/Гак: ашостосткак
     ашо+A+Der/MWN+N+Pl+Ela+Px3Pl+Clt/Гак: ашостосткак
     ашо+A+Der/MWN+N+Sg+Ill+Px3Pl+Clt/Гак: ашозосткак
     ашо+A+Der/MWN+N+Pl+Ill+Px3Pl+Clt/Гак: ашозосткак
     ашо+A+Der/MWN+N+Sg+Prl+Px3Pl+Clt/Гак: ашовасткак
     ашо+A+Der/MWN+N+Pl+Prl+Px3Pl+Clt/Гак: ашовасткак
     ашо+A+Der/MWN+N+Sg+Tra+Px3Pl+Clt/Гак: ашоксосткак
     ашо+A+Der/MWN+N+Pl+Tra+Px3Pl+Clt/Гак: ашоксосткак
     ашо+A+Der/MWN+N+Pl+Nom+Indef+Clt/Гак: ашоткак
     ашо+A+Der/MWN+N+Pl+Nom+Px1Sg+Clt/Гак: ашонгак
     ашо+A+Der/MWN+N+Pl+Nom+Px3Sg+Clt/Гак: ашонзояк
     ашо+A+Der/MWN+N+Sg+Nom+Def+Clt/Гак: ашоськак
     ашо+A+Der/MWN+N+Sg+Gen+Def+Clt/Гак: ашонтькак
     ашо+A+Der/MWN+N+Sg+Dat+Def+Clt/Гак: ашонтеньгак
     ашо+A+Der/MWN+N+Sg+Abl+Def+Clt/Гак: ашодонтькак
     ашо+A+Der/MWN+N+Sg+Ine+Def+Clt/Гак: ашосонтькак
     ашо+A+Der/MWN+N+Sg+Ela+Def+Clt/Гак: ашостонтькак
     ашо+A+Der/MWN+N+Sg+Prl+Def+Clt/Гак: ашовантькак
     ашо+A+Der/MWN+N+Sg+Abe+Def+Clt/Гак: ашовтомонтькак
     ашо+A+Der/MWN+N+Sg+Comp+Def+Clt/Гак: ашошкантькак
     ашо+A+Der/MWN+N+Sg+Tra+Def+Clt/Гак: ашоксонтькак
     ашо+A+Der/MWN+N+Pl+Nom+Def+Clt/Гак: ашотнеяк
     ашо+A+Der/MWN+N+Pl+Gen+Def+Clt/Гак: ашотненьгак
     ашо+A+Der/MWN+N+Pl+Dat+Def+Clt/Гак: ашотнененьгак
     ашо+A+Der/MWN+N+Pl+Abl+Def+Clt/Гак: ашотнедеяк
     ашо+A+Der/MWN+N+Pl+Ine+Def+Clt/Гак: ашотнесэяк
     ашо+A+Der/MWN+N+Pl+Ela+Def+Clt/Гак: ашотнестэяк
     ашо+A+Der/MWN+N+Pl+Ill+Def+Clt/Гак: ашотнескак
     ашо+A+Der/MWN+N+Pl+Prl+Def+Clt/Гак: ашотневаяк
     ашо+A+Der/MWN+N+Pl+Tra+Def+Clt/Гак: ашотнекскак
     ашо+A+Der/MWN+N+Pl+Lat+Def+Clt/Гак: ашотневгак
     ашо+A+Der/MWN+N+Pl+Abe+Def+Clt/Гак: ашотневтемеяк
     ашо+A+Der/MWN+N+Pl+Comp+Def+Clt/Гак: ашотнешкаяк
     ашо+A+Der/MWN+N+Pl+Com+Def+Clt/Гак: ашотненеккак
     ашо+A+Der/Dem+Der/MWN+N+Sg+Abl+Indef+Clt/Гак: ашоседеяк
     ашо+A+Der/Dem+Der/MWN+N+Pl+Abl+Indef+Clt/Гак: ашоседеяк
     ашо+A+Der/Dem+Der/MWN+N+Sg+Tra+Indef+Clt/Гак: ашосекскак
     ашо+A+Der/Dem+Der/MWN+N+Pl+Tra+Indef+Clt/Гак: ашосекскак
     ашо+A+Der/Dem+Der/MWN+N+Sg+Nom+Def+Clt/Гак: ашосеськак
     ашо+A+Der/Dem+Der/MWN+N+Sg+Gen+Def+Clt/Гак: ашосентькак
     ашо+A+Der/Dem+Der/MWN+N+Sg+Dat+Def+Clt/Гак: ашосентеньгак
     ашо+A+Der/Dem+Der/MWN+N+Sg+Abl+Def+Clt/Гак: ашоседентькак
     ашо+A+Der/Dem+Der/MWN+N+Sg+Ine+Def+Clt/Гак: ашосесэнтькак
     ашо+A+Der/Dem+Der/MWN+N+Sg+Ela+Def+Clt/Гак: ашосестэнтькак
     ашо+A+Der/Dem+Der/MWN+N+Sg+Prl+Def+Clt/Гак: ашосевантькак
     ашо+A+Der/Dem+Der/MWN+N+Sg+Abe+Def+Clt/Гак: ашосевтементькак
     ашо+A+Der/Dem+Der/MWN+N+Sg+Comp+Def+Clt/Гак: ашосешкантькак
     ашо+A+Der/Dem+Der/MWN+N+Sg+Tra+Def+Clt/Гак: ашосексэнтькак
     ашо+A+Der/Dem+Der/MWN+N+Pl+Nom+Def+Clt/Гак: ашосетнеяк
     ашо+A+Der/Dem+Der/MWN+N+Pl+Gen+Def+Clt/Гак: ашосетненьгак
     ашо+A+Der/Dem+Der/MWN+N+Pl+Dat+Def+Clt/Гак: ашосетнененьгак
     ашо+A+Der/Dem+Der/MWN+N+Pl+Abl+Def+Clt/Гак: ашосетнедеяк
     ашо+A+Der/Dem+Der/MWN+N+Pl+Ine+Def+Clt/Гак: ашосетнесэяк
     ашо+A+Der/Dem+Der/MWN+N+Pl+Ela+Def+Clt/Гак: ашосетнестэяк
     ашо+A+Der/Dem+Der/MWN+N+Pl+Ill+Def+Clt/Гак: ашосетнескак
     ашо+A+Der/Dem+Der/MWN+N+Pl+Prl+Def+Clt/Гак: ашосетневаяк
     ашо+A+Der/Dem+Der/MWN+N+Pl+Tra+Def+Clt/Гак: ашосетнекскак
     ашо+A+Der/Dem+Der/MWN+N+Pl+Lat+Def+Clt/Гак: ашосетневгак
     ашо+A+Der/Dem+Der/MWN+N+Pl+Abe+Def+Clt/Гак: ашосетневтемеяк
     ашо+A+Der/Dem+Der/MWN+N+Pl+Comp+Def+Clt/Гак: ашосетнешкаяк
     ашо+A+Der/Dem+Der/MWN+N+Pl+Com+Def+Clt/Гак: ашосетненеккак
     ашо+A+Der/MWN+N+Sg+Gen+Px3Sg+Der/MWN+N+Sg+Abl+Indef+Clt/Гак: ашонзодояк
     ашо+A+Der/MWN+N+Sg+Gen+Px3Sg+Der/MWN+N+Pl+Abl+Indef+Clt/Гак: ашонзодояк
     ашо+A+Der/MWN+N+Pl+Gen+Px3Sg+Der/MWN+N+Sg+Abl+Indef+Clt/Гак: ашонзодояк
     ашо+A+Der/MWN+N+Pl+Gen+Px3Sg+Der/MWN+N+Pl+Abl+Indef+Clt/Гак: ашонзодояк
     ашо+A+Der/MWN+N+Sg+Gen+Px3Sg+Der/MWN+N+Sg+Tra+Indef+Clt/Гак: ашонзокскак
     ашо+A+Der/MWN+N+Sg+Gen+Px3Sg+Der/MWN+N+Pl+Tra+Indef+Clt/Гак: ашонзокскак
     ашо+A+Der/MWN+N+Pl+Gen+Px3Sg+Der/MWN+N+Sg+Tra+Indef+Clt/Гак: ашонзокскак
     ашо+A+Der/MWN+N+Pl+Gen+Px3Sg+Der/MWN+N+Pl+Tra+Indef+Clt/Гак: ашонзокскак
     ашо+A+Der/MWN+N+Sg+Gen+Px3Sg+Der/MWN+N+Sg+Nom+Def+Clt/Гак: ашонзоськак
     ашо+A+Der/MWN+N+Pl+Gen+Px3Sg+Der/MWN+N+Sg+Nom+Def+Clt/Гак: ашонзоськак
     ашо+A+Der/MWN+N+Sg+Gen+Px3Sg+Der/MWN+N+Sg+Gen+Def+Clt/Гак: ашонзонтькак
     ашо+A+Der/MWN+N+Pl+Gen+Px3Sg+Der/MWN+N+Sg+Gen+Def+Clt/Гак: ашонзонтькак
     ашо+A+Der/MWN+N+Sg+Gen+Px3Sg+Der/MWN+N+Sg+Dat+Def+Clt/Гак: ашонзонтеньгак
     ашо+A+Der/MWN+N+Pl+Gen+Px3Sg+Der/MWN+N+Sg+Dat+Def+Clt/Гак: ашонзонтеньгак
     ашо+A+Der/MWN+N+Sg+Gen+Px3Sg+Der/MWN+N+Sg+Abl+Def+Clt/Гак: ашонзодонтькак
     ашо+A+Der/MWN+N+Pl+Gen+Px3Sg+Der/MWN+N+Sg+Abl+Def+Clt/Гак: ашонзодонтькак
     ашо+A+Der/MWN+N+Sg+Gen+Px3Sg+Der/MWN+N+Sg+Ine+Def+Clt/Гак: ашонзосонтькак
     ашо+A+Der/MWN+N+Pl+Gen+Px3Sg+Der/MWN+N+Sg+Ine+Def+Clt/Гак: ашонзосонтькак
     ашо+A+Der/MWN+N+Sg+Gen+Px3Sg+Der/MWN+N+Sg+Ela+Def+Clt/Гак: ашонзостонтькак
     ашо+A+Der/MWN+N+Pl+Gen+Px3Sg+Der/MWN+N+Sg+Ela+Def+Clt/Гак: ашонзостонтькак
     ашо+A+Der/MWN+N+Sg+Gen+Px3Sg+Der/MWN+N+Sg+Prl+Def+Clt/Гак: ашонзовантькак
     ашо+A+Der/MWN+N+Pl+Gen+Px3Sg+Der/MWN+N+Sg+Prl+Def+Clt/Гак: ашонзовантькак
     ашо+A+Der/MWN+N+Sg+Gen+Px3Sg+Der/MWN+N+Sg+Abe+Def+Clt/Гак: ашонзовтомонтькак
     ашо+A+Der/MWN+N+Pl+Gen+Px3Sg+Der/MWN+N+Sg+Abe+Def+Clt/Гак: ашонзовтомонтькак
     ашо+A+Der/MWN+N+Sg+Gen+Px3Sg+Der/MWN+N+Sg+Comp+Def+Clt/Гак: ашонзошкантькак
     ашо+A+Der/MWN+N+Pl+Gen+Px3Sg+Der/MWN+N+Sg+Comp+Def+Clt/Гак: ашонзошкантькак
     ашо+A+Der/MWN+N+Sg+Gen+Px3Sg+Der/MWN+N+Sg+Tra+Def+Clt/Гак: ашонзоксонтькак
     ашо+A+Der/MWN+N+Pl+Gen+Px3Sg+Der/MWN+N+Sg+Tra+Def+Clt/Гак: ашонзоксонтькак
     ашо+A+Der/MWN+N+Sg+Gen+Px3Sg+Der/MWN+N+Pl+Nom+Def+Clt/Гак: ашонзотнеяк
     ашо+A+Der/MWN+N+Pl+Gen+Px3Sg+Der/MWN+N+Pl+Nom+Def+Clt/Гак: ашонзотнеяк
     ашо+A+Der/MWN+N+Sg+Gen+Px3Sg+Der/MWN+N+Pl+Gen+Def+Clt/Гак: ашонзотненьгак
     ашо+A+Der/MWN+N+Pl+Gen+Px3Sg+Der/MWN+N+Pl+Gen+Def+Clt/Гак: ашонзотненьгак
     ашо+A+Der/MWN+N+Sg+Gen+Px3Sg+Der/MWN+N+Pl+Dat+Def+Clt/Гак: ашонзотнененьгак
     ашо+A+Der/MWN+N+Pl+Gen+Px3Sg+Der/MWN+N+Pl+Dat+Def+Clt/Гак: ашонзотнененьгак
     ашо+A+Der/MWN+N+Sg+Gen+Px3Sg+Der/MWN+N+Pl+Abl+Def+Clt/Гак: ашонзотнедеяк
     ашо+A+Der/MWN+N+Pl+Gen+Px3Sg+Der/MWN+N+Pl+Abl+Def+Clt/Гак: ашонзотнедеяк
     ашо+A+Der/MWN+N+Sg+Gen+Px3Sg+Der/MWN+N+Pl+Ine+Def+Clt/Гак: ашонзотнесэяк
     ашо+A+Der/MWN+N+Pl+Gen+Px3Sg+Der/MWN+N+Pl+Ine+Def+Clt/Гак: ашонзотнесэяк
     ашо+A+Der/MWN+N+Sg+Gen+Px3Sg+Der/MWN+N+Pl+Ela+Def+Clt/Гак: ашонзотнестэяк
     ашо+A+Der/MWN+N+Pl+Gen+Px3Sg+Der/MWN+N+Pl+Ela+Def+Clt/Гак: ашонзотнестэяк
     ашо+A+Der/MWN+N+Sg+Gen+Px3Sg+Der/MWN+N+Pl+Ill+Def+Clt/Гак: ашонзотнескак
     ашо+A+Der/MWN+N+Pl+Gen+Px3Sg+Der/MWN+N+Pl+Ill+Def+Clt/Гак: ашонзотнескак
     ашо+A+Der/MWN+N+Sg+Gen+Px3Sg+Der/MWN+N+Pl+Prl+Def+Clt/Гак: ашонзотневаяк
     ашо+A+Der/MWN+N+Pl+Gen+Px3Sg+Der/MWN+N+Pl+Prl+Def+Clt/Гак: ашонзотневаяк
     ашо+A+Der/MWN+N+Sg+Gen+Px3Sg+Der/MWN+N+Pl+Tra+Def+Clt/Гак: ашонзотнекскак
     ашо+A+Der/MWN+N+Pl+Gen+Px3Sg+Der/MWN+N+Pl+Tra+Def+Clt/Гак: ашонзотнекскак
     ашо+A+Der/MWN+N+Sg+Gen+Px3Sg+Der/MWN+N+Pl+Lat+Def+Clt/Гак: ашонзотневгак
     ашо+A+Der/MWN+N+Pl+Gen+Px3Sg+Der/MWN+N+Pl+Lat+Def+Clt/Гак: ашонзотневгак
     ашо+A+Der/MWN+N+Sg+Gen+Px3Sg+Der/MWN+N+Pl+Abe+Def+Clt/Гак: ашонзотневтемеяк
     ашо+A+Der/MWN+N+Pl+Gen+Px3Sg+Der/MWN+N+Pl+Abe+Def+Clt/Гак: ашонзотневтемеяк
     ашо+A+Der/MWN+N+Sg+Gen+Px3Sg+Der/MWN+N+Pl+Comp+Def+Clt/Гак: ашонзотнешкаяк
     ашо+A+Der/MWN+N+Pl+Gen+Px3Sg+Der/MWN+N+Pl+Comp+Def+Clt/Гак: ашонзотнешкаяк
     ашо+A+Der/MWN+N+Sg+Gen+Px3Sg+Der/MWN+N+Pl+Com+Def+Clt/Гак: ашонзотненеккак
     ашо+A+Der/MWN+N+Pl+Gen+Px3Sg+Der/MWN+N+Pl+Com+Def+Clt/Гак: ашонзотненеккак
     ашо+A+Der/MWN+N+Sg+Abe+Px3Sg+Der/MWN+N+Sg+Abl+Indef+Clt/Гак: ашовтомонзодояк
     ашо+A+Der/MWN+N+Sg+Abe+Px3Sg+Der/MWN+N+Pl+Abl+Indef+Clt/Гак: ашовтомонзодояк
     ашо+A+Der/MWN+N+Pl+Abe+Px3Sg+Der/MWN+N+Sg+Abl+Indef+Clt/Гак: ашовтомонзодояк
     ашо+A+Der/MWN+N+Pl+Abe+Px3Sg+Der/MWN+N+Pl+Abl+Indef+Clt/Гак: ашовтомонзодояк
     ашо+A+Der/MWN+N+Sg+Abe+Px3Sg+Der/MWN+N+Sg+Tra+Indef+Clt/Гак: ашовтомонзокскак
     ашо+A+Der/MWN+N+Sg+Abe+Px3Sg+Der/MWN+N+Pl+Tra+Indef+Clt/Гак: ашовтомонзокскак
     ашо+A+Der/MWN+N+Pl+Abe+Px3Sg+Der/MWN+N+Sg+Tra+Indef+Clt/Гак: ашовтомонзокскак
     ашо+A+Der/MWN+N+Pl+Abe+Px3Sg+Der/MWN+N+Pl+Tra+Indef+Clt/Гак: ашовтомонзокскак
     ашо+A+Der/MWN+N+Sg+Abe+Px3Sg+Der/MWN+N+Sg+Nom+Def+Clt/Гак: ашовтомонзоськак
     ашо+A+Der/MWN+N+Pl+Abe+Px3Sg+Der/MWN+N+Sg+Nom+Def+Clt/Гак: ашовтомонзоськак
     ашо+A+Der/MWN+N+Sg+Abe+Px3Sg+Der/MWN+N+Sg+Gen+Def+Clt/Гак: ашовтомонзонтькак
     ашо+A+Der/MWN+N+Pl+Abe+Px3Sg+Der/MWN+N+Sg+Gen+Def+Clt/Гак: ашовтомонзонтькак
     ашо+A+Der/MWN+N+Sg+Abe+Px3Sg+Der/MWN+N+Sg+Dat+Def+Clt/Гак: ашовтомонзонтеньгак
     ашо+A+Der/MWN+N+Pl+Abe+Px3Sg+Der/MWN+N+Sg+Dat+Def+Clt/Гак: ашовтомонзонтеньгак
     ашо+A+Der/MWN+N+Sg+Abe+Px3Sg+Der/MWN+N+Sg+Abl+Def+Clt/Гак: ашовтомонзодонтькак
     ашо+A+Der/MWN+N+Pl+Abe+Px3Sg+Der/MWN+N+Sg+Abl+Def+Clt/Гак: ашовтомонзодонтькак
     ашо+A+Der/MWN+N+Sg+Abe+Px3Sg+Der/MWN+N+Sg+Ine+Def+Clt/Гак: ашовтомонзосонтькак
     ашо+A+Der/MWN+N+Pl+Abe+Px3Sg+Der/MWN+N+Sg+Ine+Def+Clt/Гак: ашовтомонзосонтькак
     ашо+A+Der/MWN+N+Sg+Abe+Px3Sg+Der/MWN+N+Sg+Ela+Def+Clt/Гак: ашовтомонзостонтькак
     ашо+A+Der/MWN+N+Pl+Abe+Px3Sg+Der/MWN+N+Sg+Ela+Def+Clt/Гак: ашовтомонзостонтькак
     ашо+A+Der/MWN+N+Sg+Abe+Px3Sg+Der/MWN+N+Sg+Prl+Def+Clt/Гак: ашовтомонзовантькак
     ашо+A+Der/MWN+N+Pl+Abe+Px3Sg+Der/MWN+N+Sg+Prl+Def+Clt/Гак: ашовтомонзовантькак
     ашо+A+Der/MWN+N+Sg+Abe+Px3Sg+Der/MWN+N+Sg+Abe+Def+Clt/Гак: ашовтомонзовтомонтькак
     ашо+A+Der/MWN+N+Pl+Abe+Px3Sg+Der/MWN+N+Sg+Abe+Def+Clt/Гак: ашовтомонзовтомонтькак
     ашо+A+Der/MWN+N+Sg+Abe+Px3Sg+Der/MWN+N+Sg+Comp+Def+Clt/Гак: ашовтомонзошкантькак
     ашо+A+Der/MWN+N+Pl+Abe+Px3Sg+Der/MWN+N+Sg+Comp+Def+Clt/Гак: ашовтомонзошкантькак
     ашо+A+Der/MWN+N+Sg+Abe+Px3Sg+Der/MWN+N+Sg+Tra+Def+Clt/Гак: ашовтомонзоксонтькак
     ашо+A+Der/MWN+N+Pl+Abe+Px3Sg+Der/MWN+N+Sg+Tra+Def+Clt/Гак: ашовтомонзоксонтькак
     ашо+A+Der/MWN+N+Sg+Abe+Px3Sg+Der/MWN+N+Pl+Nom+Def+Clt/Гак: ашовтомонзотнеяк
     ашо+A+Der/MWN+N+Pl+Abe+Px3Sg+Der/MWN+N+Pl+Nom+Def+Clt/Гак: ашовтомонзотнеяк
     ашо+A+Der/MWN+N+Sg+Abe+Px3Sg+Der/MWN+N+Pl+Gen+Def+Clt/Гак: ашовтомонзотненьгак
     ашо+A+Der/MWN+N+Pl+Abe+Px3Sg+Der/MWN+N+Pl+Gen+Def+Clt/Гак: ашовтомонзотненьгак
     ашо+A+Der/MWN+N+Sg+Abe+Px3Sg+Der/MWN+N+Pl+Dat+Def+Clt/Гак: ашовтомонзотнененьгак
     ашо+A+Der/MWN+N+Pl+Abe+Px3Sg+Der/MWN+N+Pl+Dat+Def+Clt/Гак: ашовтомонзотнененьгак
     ашо+A+Der/MWN+N+Sg+Abe+Px3Sg+Der/MWN+N+Pl+Abl+Def+Clt/Гак: ашовтомонзотнедеяк
     ашо+A+Der/MWN+N+Pl+Abe+Px3Sg+Der/MWN+N+Pl+Abl+Def+Clt/Гак: ашовтомонзотнедеяк
     ашо+A+Der/MWN+N+Sg+Abe+Px3Sg+Der/MWN+N+Pl+Ine+Def+Clt/Гак: ашовтомонзотнесэяк
     ашо+A+Der/MWN+N+Pl+Abe+Px3Sg+Der/MWN+N+Pl+Ine+Def+Clt/Гак: ашовтомонзотнесэяк
     ашо+A+Der/MWN+N+Sg+Abe+Px3Sg+Der/MWN+N+Pl+Ela+Def+Clt/Гак: ашовтомонзотнестэяк
     ашо+A+Der/MWN+N+Pl+Abe+Px3Sg+Der/MWN+N+Pl+Ela+Def+Clt/Гак: ашовтомонзотнестэяк
     ашо+A+Der/MWN+N+Sg+Abe+Px3Sg+Der/MWN+N+Pl+Ill+Def+Clt/Гак: ашовтомонзотнескак
     ашо+A+Der/MWN+N+Pl+Abe+Px3Sg+Der/MWN+N+Pl+Ill+Def+Clt/Гак: ашовтомонзотнескак
     ашо+A+Der/MWN+N+Sg+Abe+Px3Sg+Der/MWN+N+Pl+Prl+Def+Clt/Гак: ашовтомонзотневаяк
     ашо+A+Der/MWN+N+Pl+Abe+Px3Sg+Der/MWN+N+Pl+Prl+Def+Clt/Гак: ашовтомонзотневаяк
     ашо+A+Der/MWN+N+Sg+Abe+Px3Sg+Der/MWN+N+Pl+Tra+Def+Clt/Гак: ашовтомонзотнекскак
     ашо+A+Der/MWN+N+Pl+Abe+Px3Sg+Der/MWN+N+Pl+Tra+Def+Clt/Гак: ашовтомонзотнекскак
     ашо+A+Der/MWN+N+Sg+Abe+Px3Sg+Der/MWN+N+Pl+Lat+Def+Clt/Гак: ашовтомонзотневгак
     ашо+A+Der/MWN+N+Pl+Abe+Px3Sg+Der/MWN+N+Pl+Lat+Def+Clt/Гак: ашовтомонзотневгак
     ашо+A+Der/MWN+N+Sg+Abe+Px3Sg+Der/MWN+N+Pl+Abe+Def+Clt/Гак: ашовтомонзотневтемеяк
     ашо+A+Der/MWN+N+Pl+Abe+Px3Sg+Der/MWN+N+Pl+Abe+Def+Clt/Гак: ашовтомонзотневтемеяк
     ашо+A+Der/MWN+N+Sg+Abe+Px3Sg+Der/MWN+N+Pl+Comp+Def+Clt/Гак: ашовтомонзотнешкаяк
     ашо+A+Der/MWN+N+Pl+Abe+Px3Sg+Der/MWN+N+Pl+Comp+Def+Clt/Гак: ашовтомонзотнешкаяк
     ашо+A+Der/MWN+N+Sg+Abe+Px3Sg+Der/MWN+N+Pl+Com+Def+Clt/Гак: ашовтомонзотненеккак
     ашо+A+Der/MWN+N+Pl+Abe+Px3Sg+Der/MWN+N+Pl+Com+Def+Clt/Гак: ашовтомонзотненеккак
     ашо+A+Der/MWN+N+Sg+Comp+Px3Sg+Der/MWN+N+Sg+Abl+Indef+Clt/Гак: ашошканзодояк
     ашо+A+Der/MWN+N+Sg+Comp+Px3Sg+Der/MWN+N+Pl+Abl+Indef+Clt/Гак: ашошканзодояк
     ашо+A+Der/MWN+N+Pl+Comp+Px3Sg+Der/MWN+N+Sg+Abl+Indef+Clt/Гак: ашошканзодояк
     ашо+A+Der/MWN+N+Pl+Comp+Px3Sg+Der/MWN+N+Pl+Abl+Indef+Clt/Гак: ашошканзодояк
     ашо+A+Der/MWN+N+Sg+Comp+Px3Sg+Der/MWN+N+Sg+Tra+Indef+Clt/Гак: ашошканзокскак
     ашо+A+Der/MWN+N+Sg+Comp+Px3Sg+Der/MWN+N+Pl+Tra+Indef+Clt/Гак: ашошканзокскак
     ашо+A+Der/MWN+N+Pl+Comp+Px3Sg+Der/MWN+N+Sg+Tra+Indef+Clt/Гак: ашошканзокскак
     ашо+A+Der/MWN+N+Pl+Comp+Px3Sg+Der/MWN+N+Pl+Tra+Indef+Clt/Гак: ашошканзокскак
     ашо+A+Der/MWN+N+Sg+Comp+Px3Sg+Der/MWN+N+Sg+Nom+Def+Clt/Гак: ашошканзоськак
     ашо+A+Der/MWN+N+Pl+Comp+Px3Sg+Der/MWN+N+Sg+Nom+Def+Clt/Гак: ашошканзоськак
     ашо+A+Der/MWN+N+Sg+Comp+Px3Sg+Der/MWN+N+Sg+Gen+Def+Clt/Гак: ашошканзонтькак
     ашо+A+Der/MWN+N+Pl+Comp+Px3Sg+Der/MWN+N+Sg+Gen+Def+Clt/Гак: ашошканзонтькак
     ашо+A+Der/MWN+N+Sg+Comp+Px3Sg+Der/MWN+N+Sg+Dat+Def+Clt/Гак: ашошканзонтеньгак
     ашо+A+Der/MWN+N+Pl+Comp+Px3Sg+Der/MWN+N+Sg+Dat+Def+Clt/Гак: ашошканзонтеньгак
     ашо+A+Der/MWN+N+Sg+Comp+Px3Sg+Der/MWN+N+Sg+Abl+Def+Clt/Гак: ашошканзодонтькак
     ашо+A+Der/MWN+N+Pl+Comp+Px3Sg+Der/MWN+N+Sg+Abl+Def+Clt/Гак: ашошканзодонтькак
     ашо+A+Der/MWN+N+Sg+Comp+Px3Sg+Der/MWN+N+Sg+Ine+Def+Clt/Гак: ашошканзосонтькак
     ашо+A+Der/MWN+N+Pl+Comp+Px3Sg+Der/MWN+N+Sg+Ine+Def+Clt/Гак: ашошканзосонтькак
     ашо+A+Der/MWN+N+Sg+Comp+Px3Sg+Der/MWN+N+Sg+Ela+Def+Clt/Гак: ашошканзостонтькак
     ашо+A+Der/MWN+N+Pl+Comp+Px3Sg+Der/MWN+N+Sg+Ela+Def+Clt/Гак: ашошканзостонтькак
     ашо+A+Der/MWN+N+Sg+Comp+Px3Sg+Der/MWN+N+Sg+Prl+Def+Clt/Гак: ашошканзовантькак
     ашо+A+Der/MWN+N+Pl+Comp+Px3Sg+Der/MWN+N+Sg+Prl+Def+Clt/Гак: ашошканзовантькак
     ашо+A+Der/MWN+N+Sg+Comp+Px3Sg+Der/MWN+N+Sg+Abe+Def+Clt/Гак: ашошканзошкантькак
     ашо+A+Der/MWN+N+Pl+Comp+Px3Sg+Der/MWN+N+Sg+Abe+Def+Clt/Гак: ашошканзошкантькак
     ашо+A+Der/MWN+N+Sg+Comp+Px3Sg+Der/MWN+N+Sg+Comp+Def+Clt/Гак: ашошканзошкантькак
     ашо+A+Der/MWN+N+Pl+Comp+Px3Sg+Der/MWN+N+Sg+Comp+Def+Clt/Гак: ашошканзошкантькак
     ашо+A+Der/MWN+N+Sg+Comp+Px3Sg+Der/MWN+N+Sg+Tra+Def+Clt/Гак: ашошканзоксонтькак
     ашо+A+Der/MWN+N+Pl+Comp+Px3Sg+Der/MWN+N+Sg+Tra+Def+Clt/Гак: ашошканзоксонтькак
     ашо+A+Der/MWN+N+Sg+Comp+Px3Sg+Der/MWN+N+Pl+Nom+Def+Clt/Гак: ашошканзотнеяк
     ашо+A+Der/MWN+N+Pl+Comp+Px3Sg+Der/MWN+N+Pl+Nom+Def+Clt/Гак: ашошканзотнеяк
     ашо+A+Der/MWN+N+Sg+Comp+Px3Sg+Der/MWN+N+Pl+Gen+Def+Clt/Гак: ашошканзотненьгак
     ашо+A+Der/MWN+N+Pl+Comp+Px3Sg+Der/MWN+N+Pl+Gen+Def+Clt/Гак: ашошканзотненьгак
     ашо+A+Der/MWN+N+Sg+Comp+Px3Sg+Der/MWN+N+Pl+Dat+Def+Clt/Гак: ашошканзотнененьгак
     ашо+A+Der/MWN+N+Pl+Comp+Px3Sg+Der/MWN+N+Pl+Dat+Def+Clt/Гак: ашошканзотнененьгак
     ашо+A+Der/MWN+N+Sg+Comp+Px3Sg+Der/MWN+N+Pl+Abl+Def+Clt/Гак: ашошканзотнедеяк
     ашо+A+Der/MWN+N+Pl+Comp+Px3Sg+Der/MWN+N+Pl+Abl+Def+Clt/Гак: ашошканзотнедеяк
     ашо+A+Der/MWN+N+Sg+Comp+Px3Sg+Der/MWN+N+Pl+Ine+Def+Clt/Гак: ашошканзотнесэяк
     ашо+A+Der/MWN+N+Pl+Comp+Px3Sg+Der/MWN+N+Pl+Ine+Def+Clt/Гак: ашошканзотнесэяк
     ашо+A+Der/MWN+N+Sg+Comp+Px3Sg+Der/MWN+N+Pl+Ela+Def+Clt/Гак: ашошканзотнестэяк
     ашо+A+Der/MWN+N+Pl+Comp+Px3Sg+Der/MWN+N+Pl+Ela+Def+Clt/Гак: ашошканзотнестэяк
     ашо+A+Der/MWN+N+Sg+Comp+Px3Sg+Der/MWN+N+Pl+Ill+Def+Clt/Гак: ашошканзотнескак
     ашо+A+Der/MWN+N+Pl+Comp+Px3Sg+Der/MWN+N+Pl+Ill+Def+Clt/Гак: ашошканзотнескак
     ашо+A+Der/MWN+N+Sg+Comp+Px3Sg+Der/MWN+N+Pl+Prl+Def+Clt/Гак: ашошканзотневаяк
     ашо+A+Der/MWN+N+Pl+Comp+Px3Sg+Der/MWN+N+Pl+Prl+Def+Clt/Гак: ашошканзотневаяк
     ашо+A+Der/MWN+N+Sg+Comp+Px3Sg+Der/MWN+N+Pl+Tra+Def+Clt/Гак: ашошканзотнекскак
     ашо+A+Der/MWN+N+Pl+Comp+Px3Sg+Der/MWN+N+Pl+Tra+Def+Clt/Гак: ашошканзотнекскак
     ашо+A+Der/MWN+N+Sg+Comp+Px3Sg+Der/MWN+N+Pl+Lat+Def+Clt/Гак: ашошканзотневгак
     ашо+A+Der/MWN+N+Pl+Comp+Px3Sg+Der/MWN+N+Pl+Lat+Def+Clt/Гак: ашошканзотневгак
     ашо+A+Der/MWN+N+Sg+Comp+Px3Sg+Der/MWN+N+Pl+Abe+Def+Clt/Гак: ашошканзотневтемеяк
     ашо+A+Der/MWN+N+Pl+Comp+Px3Sg+Der/MWN+N+Pl+Abe+Def+Clt/Гак: ашошканзотневтемеяк
     ашо+A+Der/MWN+N+Sg+Comp+Px3Sg+Der/MWN+N+Pl+Comp+Def+Clt/Гак: ашошканзотнешкаяк
     ашо+A+Der/MWN+N+Pl+Comp+Px3Sg+Der/MWN+N+Pl+Comp+Def+Clt/Гак: ашошканзотнешкаяк
     ашо+A+Der/MWN+N+Sg+Comp+Px3Sg+Der/MWN+N+Pl+Com+Def+Clt/Гак: ашошканзотненеккак
     ашо+A+Der/MWN+N+Pl+Comp+Px3Sg+Der/MWN+N+Pl+Com+Def+Clt/Гак: ашошканзотненеккак
     ашо+A+Der/MWN+N+Sg+Comp+Px3Sg+Der/MWN+N+Sg+Abl+Indef+Clt/Гак: ашошканзодояк
     ашо+A+Der/MWN+N+Sg+Comp+Px3Sg+Der/MWN+N+Pl+Abl+Indef+Clt/Гак: ашошканзодояк
     ашо+A+Der/MWN+N+Pl+Comp+Px3Sg+Der/MWN+N+Sg+Abl+Indef+Clt/Гак: ашошканзодояк
     ашо+A+Der/MWN+N+Pl+Comp+Px3Sg+Der/MWN+N+Pl+Abl+Indef+Clt/Гак: ашошканзодояк
     ашо+A+Der/MWN+N+Sg+Comp+Px3Sg+Der/MWN+N+Sg+Tra+Indef+Clt/Гак: ашошканзокскак
     ашо+A+Der/MWN+N+Sg+Comp+Px3Sg+Der/MWN+N+Pl+Tra+Indef+Clt/Гак: ашошканзокскак
     ашо+A+Der/MWN+N+Pl+Comp+Px3Sg+Der/MWN+N+Sg+Tra+Indef+Clt/Гак: ашошканзокскак
     ашо+A+Der/MWN+N+Pl+Comp+Px3Sg+Der/MWN+N+Pl+Tra+Indef+Clt/Гак: ашошканзокскак
     ашо+A+Der/MWN+N+Sg+Comp+Px3Sg+Der/MWN+N+Sg+Nom+Def+Clt/Гак: ашошканзоськак
     ашо+A+Der/MWN+N+Pl+Comp+Px3Sg+Der/MWN+N+Sg+Nom+Def+Clt/Гак: ашошканзоськак
     ашо+A+Der/MWN+N+Sg+Comp+Px3Sg+Der/MWN+N+Sg+Gen+Def+Clt/Гак: ашошканзонтькак
     ашо+A+Der/MWN+N+Pl+Comp+Px3Sg+Der/MWN+N+Sg+Gen+Def+Clt/Гак: ашошканзонтькак
     ашо+A+Der/MWN+N+Sg+Comp+Px3Sg+Der/MWN+N+Sg+Dat+Def+Clt/Гак: ашошканзонтеньгак
     ашо+A+Der/MWN+N+Pl+Comp+Px3Sg+Der/MWN+N+Sg+Dat+Def+Clt/Гак: ашошканзонтеньгак
     ашо+A+Der/MWN+N+Sg+Comp+Px3Sg+Der/MWN+N+Sg+Abl+Def+Clt/Гак: ашошканзодонтькак
     ашо+A+Der/MWN+N+Pl+Comp+Px3Sg+Der/MWN+N+Sg+Abl+Def+Clt/Гак: ашошканзодонтькак
     ашо+A+Der/MWN+N+Sg+Comp+Px3Sg+Der/MWN+N+Sg+Ine+Def+Clt/Гак: ашошканзосонтькак
     ашо+A+Der/MWN+N+Pl+Comp+Px3Sg+Der/MWN+N+Sg+Ine+Def+Clt/Гак: ашошканзосонтькак
     ашо+A+Der/MWN+N+Sg+Comp+Px3Sg+Der/MWN+N+Sg+Ela+Def+Clt/Гак: ашошканзостонтькак
     ашо+A+Der/MWN+N+Pl+Comp+Px3Sg+Der/MWN+N+Sg+Ela+Def+Clt/Гак: ашошканзостонтькак
     ашо+A+Der/MWN+N+Sg+Comp+Px3Sg+Der/MWN+N+Sg+Prl+Def+Clt/Гак: ашошканзовантькак
     ашо+A+Der/MWN+N+Pl+Comp+Px3Sg+Der/MWN+N+Sg+Prl+Def+Clt/Гак: ашошканзовантькак
     ашо+A+Der/MWN+N+Sg+Comp+Px3Sg+Der/MWN+N+Sg+Abe+Def+Clt/Гак: ашошканзоксонтькак
     ашо+A+Der/MWN+N+Pl+Comp+Px3Sg+Der/MWN+N+Sg+Abe+Def+Clt/Гак: ашошканзоксонтькак
     ашо+A+Der/MWN+N+Sg+Comp+Px3Sg+Der/MWN+N+Sg+Comp+Def+Clt/Гак: ашошканзошкантькак
     ашо+A+Der/MWN+N+Pl+Comp+Px3Sg+Der/MWN+N+Sg+Comp+Def+Clt/Гак: ашошканзошкантькак
     ашо+A+Der/MWN+N+Sg+Comp+Px3Sg+Der/MWN+N+Sg+Tra+Def+Clt/Гак: ашошканзоксонтькак
     ашо+A+Der/MWN+N+Pl+Comp+Px3Sg+Der/MWN+N+Sg+Tra+Def+Clt/Гак: ашошканзоксонтькак
     ашо+A+Der/MWN+N+Sg+Comp+Px3Sg+Der/MWN+N+Pl+Nom+Def+Clt/Гак: ашошканзотнеяк
     ашо+A+Der/MWN+N+Pl+Comp+Px3Sg+Der/MWN+N+Pl+Nom+Def+Clt/Гак: ашошканзотнеяк
     ашо+A+Der/MWN+N+Sg+Comp+Px3Sg+Der/MWN+N+Pl+Gen+Def+Clt/Гак: ашошканзотненьгак
     ашо+A+Der/MWN+N+Pl+Comp+Px3Sg+Der/MWN+N+Pl+Gen+Def+Clt/Гак: ашошканзотненьгак
     ашо+A+Der/MWN+N+Sg+Comp+Px3Sg+Der/MWN+N+Pl+Dat+Def+Clt/Гак: ашошканзотнененьгак
     ашо+A+Der/MWN+N+Pl+Comp+Px3Sg+Der/MWN+N+Pl+Dat+Def+Clt/Гак: ашошканзотнененьгак
     ашо+A+Der/MWN+N+Sg+Comp+Px3Sg+Der/MWN+N+Pl+Abl+Def+Clt/Гак: ашошканзотнедеяк
     ашо+A+Der/MWN+N+Pl+Comp+Px3Sg+Der/MWN+N+Pl+Abl+Def+Clt/Гак: ашошканзотнедеяк
     ашо+A+Der/MWN+N+Sg+Comp+Px3Sg+Der/MWN+N+Pl+Ine+Def+Clt/Гак: ашошканзотнесэяк
     ашо+A+Der/MWN+N+Pl+Comp+Px3Sg+Der/MWN+N+Pl+Ine+Def+Clt/Гак: ашошканзотнесэяк
     ашо+A+Der/MWN+N+Sg+Comp+Px3Sg+Der/MWN+N+Pl+Ela+Def+Clt/Гак: ашошканзотнестэяк
     ашо+A+Der/MWN+N+Pl+Comp+Px3Sg+Der/MWN+N+Pl+Ela+Def+Clt/Гак: ашошканзотнестэяк
     ашо+A+Der/MWN+N+Sg+Comp+Px3Sg+Der/MWN+N+Pl+Ill+Def+Clt/Гак: ашошканзотнескак
     ашо+A+Der/MWN+N+Pl+Comp+Px3Sg+Der/MWN+N+Pl+Ill+Def+Clt/Гак: ашошканзотнескак
     ашо+A+Der/MWN+N+Sg+Comp+Px3Sg+Der/MWN+N+Pl+Prl+Def+Clt/Гак: ашошканзотневаяк
     ашо+A+Der/MWN+N+Pl+Comp+Px3Sg+Der/MWN+N+Pl+Prl+Def+Clt/Гак: ашошканзотневаяк
     ашо+A+Der/MWN+N+Sg+Comp+Px3Sg+Der/MWN+N+Pl+Tra+Def+Clt/Гак: ашошканзотнекскак
     ашо+A+Der/MWN+N+Pl+Comp+Px3Sg+Der/MWN+N+Pl+Tra+Def+Clt/Гак: ашошканзотнекскак
     ашо+A+Der/MWN+N+Sg+Comp+Px3Sg+Der/MWN+N+Pl+Lat+Def+Clt/Гак: ашошканзотневгак
     ашо+A+Der/MWN+N+Pl+Comp+Px3Sg+Der/MWN+N+Pl+Lat+Def+Clt/Гак: ашошканзотневгак
     ашо+A+Der/MWN+N+Sg+Comp+Px3Sg+Der/MWN+N+Pl+Abe+Def+Clt/Гак: ашошканзотневтемеяк
     ашо+A+Der/MWN+N+Pl+Comp+Px3Sg+Der/MWN+N+Pl+Abe+Def+Clt/Гак: ашошканзотневтемеяк
     ашо+A+Der/MWN+N+Sg+Comp+Px3Sg+Der/MWN+N+Pl+Comp+Def+Clt/Гак: ашошканзотнешкаяк
     ашо+A+Der/MWN+N+Pl+Comp+Px3Sg+Der/MWN+N+Pl+Comp+Def+Clt/Гак: ашошканзотнешкаяк
     ашо+A+Der/MWN+N+Sg+Comp+Px3Sg+Der/MWN+N+Pl+Com+Def+Clt/Гак: ашошканзотненеккак
     ашо+A+Der/MWN+N+Pl+Comp+Px3Sg+Der/MWN+N+Pl+Com+Def+Clt/Гак: ашошканзотненеккак
     ашо+A+Der/MWN+N+Sg+Ine+Px3Sg+Der/MWN+N+Sg+Abl+Indef+Clt/Гак: ашосонзодояк
     ашо+A+Der/MWN+N+Sg+Ine+Px3Sg+Der/MWN+N+Pl+Abl+Indef+Clt/Гак: ашосонзодояк
     ашо+A+Der/MWN+N+Pl+Ine+Px3Sg+Der/MWN+N+Sg+Abl+Indef+Clt/Гак: ашосонзодояк
     ашо+A+Der/MWN+N+Pl+Ine+Px3Sg+Der/MWN+N+Pl+Abl+Indef+Clt/Гак: ашосонзодояк
     ашо+A+Der/MWN+N+Sg+Ine+Px3Sg+Der/MWN+N+Sg+Tra+Indef+Clt/Гак: ашосонзокскак
     ашо+A+Der/MWN+N+Sg+Ine+Px3Sg+Der/MWN+N+Pl+Tra+Indef+Clt/Гак: ашосонзокскак
     ашо+A+Der/MWN+N+Pl+Ine+Px3Sg+Der/MWN+N+Sg+Tra+Indef+Clt/Гак: ашосонзокскак
     ашо+A+Der/MWN+N+Pl+Ine+Px3Sg+Der/MWN+N+Pl+Tra+Indef+Clt/Гак: ашосонзокскак
     ашо+A+Der/MWN+N+Sg+Ine+Px3Sg+Der/MWN+N+Sg+Nom+Def+Clt/Гак: ашосонзоськак
     ашо+A+Der/MWN+N+Pl+Ine+Px3Sg+Der/MWN+N+Sg+Nom+Def+Clt/Гак: ашосонзоськак
     ашо+A+Der/MWN+N+Sg+Ine+Px3Sg+Der/MWN+N+Sg+Gen+Def+Clt/Гак: ашосонзонтькак
     ашо+A+Der/MWN+N+Pl+Ine+Px3Sg+Der/MWN+N+Sg+Gen+Def+Clt/Гак: ашосонзонтькак
     ашо+A+Der/MWN+N+Sg+Ine+Px3Sg+Der/MWN+N+Sg+Dat+Def+Clt/Гак: ашосонзонтеньгак
     ашо+A+Der/MWN+N+Pl+Ine+Px3Sg+Der/MWN+N+Sg+Dat+Def+Clt/Гак: ашосонзонтеньгак
     ашо+A+Der/MWN+N+Sg+Ine+Px3Sg+Der/MWN+N+Sg+Abl+Def+Clt/Гак: ашосонзодонтькак
     ашо+A+Der/MWN+N+Pl+Ine+Px3Sg+Der/MWN+N+Sg+Abl+Def+Clt/Гак: ашосонзодонтькак
     ашо+A+Der/MWN+N+Sg+Ine+Px3Sg+Der/MWN+N+Sg+Ine+Def+Clt/Гак: ашосонзосонтькак
     ашо+A+Der/MWN+N+Pl+Ine+Px3Sg+Der/MWN+N+Sg+Ine+Def+Clt/Гак: ашосонзосонтькак
     ашо+A+Der/MWN+N+Sg+Ine+Px3Sg+Der/MWN+N+Sg+Ela+Def+Clt/Гак: ашосонзостонтькак
     ашо+A+Der/MWN+N+Pl+Ine+Px3Sg+Der/MWN+N+Sg+Ela+Def+Clt/Гак: ашосонзостонтькак
     ашо+A+Der/MWN+N+Sg+Ine+Px3Sg+Der/MWN+N+Sg+Prl+Def+Clt/Гак: ашосонзовантькак
     ашо+A+Der/MWN+N+Pl+Ine+Px3Sg+Der/MWN+N+Sg+Prl+Def+Clt/Гак: ашосонзовантькак
     ашо+A+Der/MWN+N+Sg+Ine+Px3Sg+Der/MWN+N+Sg+Abe+Def+Clt/Гак: ашосонзоксонтькак
     ашо+A+Der/MWN+N+Pl+Ine+Px3Sg+Der/MWN+N+Sg+Abe+Def+Clt/Гак: ашосонзоксонтькак
     ашо+A+Der/MWN+N+Sg+Ine+Px3Sg+Der/MWN+N+Sg+Comp+Def+Clt/Гак: ашосонзошкантькак
     ашо+A+Der/MWN+N+Pl+Ine+Px3Sg+Der/MWN+N+Sg+Comp+Def+Clt/Гак: ашосонзошкантькак
     ашо+A+Der/MWN+N+Sg+Ine+Px3Sg+Der/MWN+N+Sg+Tra+Def+Clt/Гак: ашосонзоксонтькак
     ашо+A+Der/MWN+N+Pl+Ine+Px3Sg+Der/MWN+N+Sg+Tra+Def+Clt/Гак: ашосонзоксонтькак
     ашо+A+Der/MWN+N+Sg+Ine+Px3Sg+Der/MWN+N+Pl+Nom+Def+Clt/Гак: ашосонзотнеяк
     ашо+A+Der/MWN+N+Pl+Ine+Px3Sg+Der/MWN+N+Pl+Nom+Def+Clt/Гак: ашосонзотнеяк
     ашо+A+Der/MWN+N+Sg+Ine+Px3Sg+Der/MWN+N+Pl+Gen+Def+Clt/Гак: ашосонзотненьгак
     ашо+A+Der/MWN+N+Pl+Ine+Px3Sg+Der/MWN+N+Pl+Gen+Def+Clt/Гак: ашосонзотненьгак
     ашо+A+Der/MWN+N+Sg+Ine+Px3Sg+Der/MWN+N+Pl+Dat+Def+Clt/Гак: ашосонзотнененьгак
     ашо+A+Der/MWN+N+Pl+Ine+Px3Sg+Der/MWN+N+Pl+Dat+Def+Clt/Гак: ашосонзотнененьгак
     ашо+A+Der/MWN+N+Sg+Ine+Px3Sg+Der/MWN+N+Pl+Abl+Def+Clt/Гак: ашосонзотнедеяк
     ашо+A+Der/MWN+N+Pl+Ine+Px3Sg+Der/MWN+N+Pl+Abl+Def+Clt/Гак: ашосонзотнедеяк
     ашо+A+Der/MWN+N+Sg+Ine+Px3Sg+Der/MWN+N+Pl+Ine+Def+Clt/Гак: ашосонзотнесэяк
     ашо+A+Der/MWN+N+Pl+Ine+Px3Sg+Der/MWN+N+Pl+Ine+Def+Clt/Гак: ашосонзотнесэяк
     ашо+A+Der/MWN+N+Sg+Ine+Px3Sg+Der/MWN+N+Pl+Ela+Def+Clt/Гак: ашосонзотнестэяк
     ашо+A+Der/MWN+N+Pl+Ine+Px3Sg+Der/MWN+N+Pl+Ela+Def+Clt/Гак: ашосонзотнестэяк
     ашо+A+Der/MWN+N+Sg+Ine+Px3Sg+Der/MWN+N+Pl+Ill+Def+Clt/Гак: ашосонзотнескак
     ашо+A+Der/MWN+N+Pl+Ine+Px3Sg+Der/MWN+N+Pl+Ill+Def+Clt/Гак: ашосонзотнескак
     ашо+A+Der/MWN+N+Sg+Ine+Px3Sg+Der/MWN+N+Pl+Prl+Def+Clt/Гак: ашосонзотневаяк
     ашо+A+Der/MWN+N+Pl+Ine+Px3Sg+Der/MWN+N+Pl+Prl+Def+Clt/Гак: ашосонзотневаяк
     ашо+A+Der/MWN+N+Sg+Ine+Px3Sg+Der/MWN+N+Pl+Tra+Def+Clt/Гак: ашосонзотнекскак
     ашо+A+Der/MWN+N+Pl+Ine+Px3Sg+Der/MWN+N+Pl+Tra+Def+Clt/Гак: ашосонзотнекскак
     ашо+A+Der/MWN+N+Sg+Ine+Px3Sg+Der/MWN+N+Pl+Lat+Def+Clt/Гак: ашосонзотневгак
     ашо+A+Der/MWN+N+Pl+Ine+Px3Sg+Der/MWN+N+Pl+Lat+Def+Clt/Гак: ашосонзотневгак
     ашо+A+Der/MWN+N+Sg+Ine+Px3Sg+Der/MWN+N+Pl+Abe+Def+Clt/Гак: ашосонзотневтемеяк
     ашо+A+Der/MWN+N+Pl+Ine+Px3Sg+Der/MWN+N+Pl+Abe+Def+Clt/Гак: ашосонзотневтемеяк
     ашо+A+Der/MWN+N+Sg+Ine+Px3Sg+Der/MWN+N+Pl+Comp+Def+Clt/Гак: ашосонзотнешкаяк
     ашо+A+Der/MWN+N+Pl+Ine+Px3Sg+Der/MWN+N+Pl+Comp+Def+Clt/Гак: ашосонзотнешкаяк
     ашо+A+Der/MWN+N+Sg+Ine+Px3Sg+Der/MWN+N+Pl+Com+Def+Clt/Гак: ашосонзотненеккак
     ашо+A+Der/MWN+N+Pl+Ine+Px3Sg+Der/MWN+N+Pl+Com+Def+Clt/Гак: ашосонзотненеккак
     ашо+A+Der/MWN+N+Sg+Ela+Px3Sg+Der/MWN+N+Sg+Abl+Indef+Clt/Гак: ашостонзодояк
     ашо+A+Der/MWN+N+Sg+Ela+Px3Sg+Der/MWN+N+Pl+Abl+Indef+Clt/Гак: ашостонзодояк
     ашо+A+Der/MWN+N+Pl+Ela+Px3Sg+Der/MWN+N+Sg+Abl+Indef+Clt/Гак: ашостонзодояк
     ашо+A+Der/MWN+N+Pl+Ela+Px3Sg+Der/MWN+N+Pl+Abl+Indef+Clt/Гак: ашостонзодояк
     ашо+A+Der/MWN+N+Sg+Ela+Px3Sg+Der/MWN+N+Sg+Tra+Indef+Clt/Гак: ашостонзокскак
     ашо+A+Der/MWN+N+Sg+Ela+Px3Sg+Der/MWN+N+Pl+Tra+Indef+Clt/Гак: ашостонзокскак
     ашо+A+Der/MWN+N+Pl+Ela+Px3Sg+Der/MWN+N+Sg+Tra+Indef+Clt/Гак: ашостонзокскак
     ашо+A+Der/MWN+N+Pl+Ela+Px3Sg+Der/MWN+N+Pl+Tra+Indef+Clt/Гак: ашостонзокскак
     ашо+A+Der/MWN+N+Sg+Ela+Px3Sg+Der/MWN+N+Sg+Nom+Def+Clt/Гак: ашостонзоськак
     ашо+A+Der/MWN+N+Pl+Ela+Px3Sg+Der/MWN+N+Sg+Nom+Def+Clt/Гак: ашостонзоськак
     ашо+A+Der/MWN+N+Sg+Ela+Px3Sg+Der/MWN+N+Sg+Gen+Def+Clt/Гак: ашостонзонтькак
     ашо+A+Der/MWN+N+Pl+Ela+Px3Sg+Der/MWN+N+Sg+Gen+Def+Clt/Гак: ашостонзонтькак
     ашо+A+Der/MWN+N+Sg+Ela+Px3Sg+Der/MWN+N+Sg+Dat+Def+Clt/Гак: ашостонзонтеньгак
     ашо+A+Der/MWN+N+Pl+Ela+Px3Sg+Der/MWN+N+Sg+Dat+Def+Clt/Гак: ашостонзонтеньгак
     ашо+A+Der/MWN+N+Sg+Ela+Px3Sg+Der/MWN+N+Sg+Abl+Def+Clt/Гак: ашостонзодонтькак
     ашо+A+Der/MWN+N+Pl+Ela+Px3Sg+Der/MWN+N+Sg+Abl+Def+Clt/Гак: ашостонзодонтькак
     ашо+A+Der/MWN+N+Sg+Ela+Px3Sg+Der/MWN+N+Sg+Ine+Def+Clt/Гак: ашостонзосонтькак
     ашо+A+Der/MWN+N+Pl+Ela+Px3Sg+Der/MWN+N+Sg+Ine+Def+Clt/Гак: ашостонзосонтькак
     ашо+A+Der/MWN+N+Sg+Ela+Px3Sg+Der/MWN+N+Sg+Ela+Def+Clt/Гак: ашостонзостонтькак
     ашо+A+Der/MWN+N+Pl+Ela+Px3Sg+Der/MWN+N+Sg+Ela+Def+Clt/Гак: ашостонзостонтькак
     ашо+A+Der/MWN+N+Sg+Ela+Px3Sg+Der/MWN+N+Sg+Prl+Def+Clt/Гак: ашостонзовантькак
     ашо+A+Der/MWN+N+Pl+Ela+Px3Sg+Der/MWN+N+Sg+Prl+Def+Clt/Гак: ашостонзовантькак
     ашо+A+Der/MWN+N+Sg+Ela+Px3Sg+Der/MWN+N+Sg+Abe+Def+Clt/Гак: ашостонзоксонтькак
     ашо+A+Der/MWN+N+Pl+Ela+Px3Sg+Der/MWN+N+Sg+Abe+Def+Clt/Гак: ашостонзоксонтькак
     ашо+A+Der/MWN+N+Sg+Ela+Px3Sg+Der/MWN+N+Sg+Comp+Def+Clt/Гак: ашостонзошкантькак
     ашо+A+Der/MWN+N+Pl+Ela+Px3Sg+Der/MWN+N+Sg+Comp+Def+Clt/Гак: ашостонзошкантькак
     ашо+A+Der/MWN+N+Sg+Ela+Px3Sg+Der/MWN+N+Sg+Tra+Def+Clt/Гак: ашостонзоксонтькак
     ашо+A+Der/MWN+N+Pl+Ela+Px3Sg+Der/MWN+N+Sg+Tra+Def+Clt/Гак: ашостонзоксонтькак
     ашо+A+Der/MWN+N+Sg+Ela+Px3Sg+Der/MWN+N+Pl+Nom+Def+Clt/Гак: ашостонзотнеяк
     ашо+A+Der/MWN+N+Pl+Ela+Px3Sg+Der/MWN+N+Pl+Nom+Def+Clt/Гак: ашостонзотнеяк
     ашо+A+Der/MWN+N+Sg+Ela+Px3Sg+Der/MWN+N+Pl+Gen+Def+Clt/Гак: ашостонзотненьгак
     ашо+A+Der/MWN+N+Pl+Ela+Px3Sg+Der/MWN+N+Pl+Gen+Def+Clt/Гак: ашостонзотненьгак
     ашо+A+Der/MWN+N+Sg+Ela+Px3Sg+Der/MWN+N+Pl+Dat+Def+Clt/Гак: ашостонзотнененьгак
     ашо+A+Der/MWN+N+Pl+Ela+Px3Sg+Der/MWN+N+Pl+Dat+Def+Clt/Гак: ашостонзотнененьгак
     ашо+A+Der/MWN+N+Sg+Ela+Px3Sg+Der/MWN+N+Pl+Abl+Def+Clt/Гак: ашостонзотнедеяк
     ашо+A+Der/MWN+N+Pl+Ela+Px3Sg+Der/MWN+N+Pl+Abl+Def+Clt/Гак: ашостонзотнедеяк
     ашо+A+Der/MWN+N+Sg+Ela+Px3Sg+Der/MWN+N+Pl+Ine+Def+Clt/Гак: ашостонзотнесэяк
     ашо+A+Der/MWN+N+Pl+Ela+Px3Sg+Der/MWN+N+Pl+Ine+Def+Clt/Гак: ашостонзотнесэяк
     ашо+A+Der/MWN+N+Sg+Ela+Px3Sg+Der/MWN+N+Pl+Ela+Def+Clt/Гак: ашостонзотнестэяк
     ашо+A+Der/MWN+N+Pl+Ela+Px3Sg+Der/MWN+N+Pl+Ela+Def+Clt/Гак: ашостонзотнестэяк
     ашо+A+Der/MWN+N+Sg+Ela+Px3Sg+Der/MWN+N+Pl+Ill+Def+Clt/Гак: ашостонзотнескак
     ашо+A+Der/MWN+N+Pl+Ela+Px3Sg+Der/MWN+N+Pl+Ill+Def+Clt/Гак: ашостонзотнескак
     ашо+A+Der/MWN+N+Sg+Ela+Px3Sg+Der/MWN+N+Pl+Prl+Def+Clt/Гак: ашостонзотневаяк
     ашо+A+Der/MWN+N+Pl+Ela+Px3Sg+Der/MWN+N+Pl+Prl+Def+Clt/Гак: ашостонзотневаяк
     ашо+A+Der/MWN+N+Sg+Ela+Px3Sg+Der/MWN+N+Pl+Tra+Def+Clt/Гак: ашостонзотнекскак
     ашо+A+Der/MWN+N+Pl+Ela+Px3Sg+Der/MWN+N+Pl+Tra+Def+Clt/Гак: ашостонзотнекскак
     ашо+A+Der/MWN+N+Sg+Ela+Px3Sg+Der/MWN+N+Pl+Lat+Def+Clt/Гак: ашостонзотневгак
     ашо+A+Der/MWN+N+Pl+Ela+Px3Sg+Der/MWN+N+Pl+Lat+Def+Clt/Гак: ашостонзотневгак
     ашо+A+Der/MWN+N+Sg+Ela+Px3Sg+Der/MWN+N+Pl+Abe+Def+Clt/Гак: ашостонзотневтемеяк
     ашо+A+Der/MWN+N+Pl+Ela+Px3Sg+Der/MWN+N+Pl+Abe+Def+Clt/Гак: ашостонзотневтемеяк
     ашо+A+Der/MWN+N+Sg+Ela+Px3Sg+Der/MWN+N+Pl+Comp+Def+Clt/Гак: ашостонзотнешкаяк
     ашо+A+Der/MWN+N+Pl+Ela+Px3Sg+Der/MWN+N+Pl+Comp+Def+Clt/Гак: ашостонзотнешкаяк
     ашо+A+Der/MWN+N+Sg+Ela+Px3Sg+Der/MWN+N+Pl+Com+Def+Clt/Гак: ашостонзотненеккак
     ашо+A+Der/MWN+N+Pl+Ela+Px3Sg+Der/MWN+N+Pl+Com+Def+Clt/Гак: ашостонзотненеккак
     ашо+A+Der/MWN+N+Sg+Prl+Px3Sg+Der/MWN+N+Sg+Abl+Indef+Clt/Гак: ашованзодояк
     ашо+A+Der/MWN+N+Sg+Prl+Px3Sg+Der/MWN+N+Pl+Abl+Indef+Clt/Гак: ашованзодояк
     ашо+A+Der/MWN+N+Pl+Prl+Px3Sg+Der/MWN+N+Sg+Abl+Indef+Clt/Гак: ашованзодояк
     ашо+A+Der/MWN+N+Pl+Prl+Px3Sg+Der/MWN+N+Pl+Abl+Indef+Clt/Гак: ашованзодояк
     ашо+A+Der/MWN+N+Sg+Prl+Px3Sg+Der/MWN+N+Sg+Tra+Indef+Clt/Гак: ашованзокскак
     ашо+A+Der/MWN+N+Sg+Prl+Px3Sg+Der/MWN+N+Pl+Tra+Indef+Clt/Гак: ашованзокскак
     ашо+A+Der/MWN+N+Pl+Prl+Px3Sg+Der/MWN+N+Sg+Tra+Indef+Clt/Гак: ашованзокскак
     ашо+A+Der/MWN+N+Pl+Prl+Px3Sg+Der/MWN+N+Pl+Tra+Indef+Clt/Гак: ашованзокскак
     ашо+A+Der/MWN+N+Sg+Prl+Px3Sg+Der/MWN+N+Sg+Nom+Def+Clt/Гак: ашованзоськак
     ашо+A+Der/MWN+N+Pl+Prl+Px3Sg+Der/MWN+N+Sg+Nom+Def+Clt/Гак: ашованзоськак
     ашо+A+Der/MWN+N+Sg+Prl+Px3Sg+Der/MWN+N+Sg+Gen+Def+Clt/Гак: ашованзонтькак
     ашо+A+Der/MWN+N+Pl+Prl+Px3Sg+Der/MWN+N+Sg+Gen+Def+Clt/Гак: ашованзонтькак
     ашо+A+Der/MWN+N+Sg+Prl+Px3Sg+Der/MWN+N+Sg+Dat+Def+Clt/Гак: ашованзонтеньгак
     ашо+A+Der/MWN+N+Pl+Prl+Px3Sg+Der/MWN+N+Sg+Dat+Def+Clt/Гак: ашованзонтеньгак
     ашо+A+Der/MWN+N+Sg+Prl+Px3Sg+Der/MWN+N+Sg+Abl+Def+Clt/Гак: ашованзодонтькак
     ашо+A+Der/MWN+N+Pl+Prl+Px3Sg+Der/MWN+N+Sg+Abl+Def+Clt/Гак: ашованзодонтькак
     ашо+A+Der/MWN+N+Sg+Prl+Px3Sg+Der/MWN+N+Sg+Ine+Def+Clt/Гак: ашованзосонтькак
     ашо+A+Der/MWN+N+Pl+Prl+Px3Sg+Der/MWN+N+Sg+Ine+Def+Clt/Гак: ашованзосонтькак
     ашо+A+Der/MWN+N+Sg+Prl+Px3Sg+Der/MWN+N+Sg+Ela+Def+Clt/Гак: ашованзостонтькак
     ашо+A+Der/MWN+N+Pl+Prl+Px3Sg+Der/MWN+N+Sg+Ela+Def+Clt/Гак: ашованзостонтькак
     ашо+A+Der/MWN+N+Sg+Prl+Px3Sg+Der/MWN+N+Sg+Prl+Def+Clt/Гак: ашованзовантькак
     ашо+A+Der/MWN+N+Pl+Prl+Px3Sg+Der/MWN+N+Sg+Prl+Def+Clt/Гак: ашованзовантькак
     ашо+A+Der/MWN+N+Sg+Prl+Px3Sg+Der/MWN+N+Sg+Abe+Def+Clt/Гак: ашованзоксонтькак
     ашо+A+Der/MWN+N+Pl+Prl+Px3Sg+Der/MWN+N+Sg+Abe+Def+Clt/Гак: ашованзоксонтькак
     ашо+A+Der/MWN+N+Sg+Prl+Px3Sg+Der/MWN+N+Sg+Comp+Def+Clt/Гак: ашованзошкантькак
     ашо+A+Der/MWN+N+Pl+Prl+Px3Sg+Der/MWN+N+Sg+Comp+Def+Clt/Гак: ашованзошкантькак
     ашо+A+Der/MWN+N+Sg+Prl+Px3Sg+Der/MWN+N+Sg+Tra+Def+Clt/Гак: ашованзоксонтькак
     ашо+A+Der/MWN+N+Pl+Prl+Px3Sg+Der/MWN+N+Sg+Tra+Def+Clt/Гак: ашованзоксонтькак
     ашо+A+Der/MWN+N+Sg+Prl+Px3Sg+Der/MWN+N+Pl+Nom+Def+Clt/Гак: ашованзотнеяк
     ашо+A+Der/MWN+N+Pl+Prl+Px3Sg+Der/MWN+N+Pl+Nom+Def+Clt/Гак: ашованзотнеяк
     ашо+A+Der/MWN+N+Sg+Prl+Px3Sg+Der/MWN+N+Pl+Gen+Def+Clt/Гак: ашованзотненьгак
     ашо+A+Der/MWN+N+Pl+Prl+Px3Sg+Der/MWN+N+Pl+Gen+Def+Clt/Гак: ашованзотненьгак
     ашо+A+Der/MWN+N+Sg+Prl+Px3Sg+Der/MWN+N+Pl+Dat+Def+Clt/Гак: ашованзотнененьгак
     ашо+A+Der/MWN+N+Pl+Prl+Px3Sg+Der/MWN+N+Pl+Dat+Def+Clt/Гак: ашованзотнененьгак
     ашо+A+Der/MWN+N+Sg+Prl+Px3Sg+Der/MWN+N+Pl+Abl+Def+Clt/Гак: ашованзотнедеяк
     ашо+A+Der/MWN+N+Pl+Prl+Px3Sg+Der/MWN+N+Pl+Abl+Def+Clt/Гак: ашованзотнедеяк
     ашо+A+Der/MWN+N+Sg+Prl+Px3Sg+Der/MWN+N+Pl+Ine+Def+Clt/Гак: ашованзотнесэяк
     ашо+A+Der/MWN+N+Pl+Prl+Px3Sg+Der/MWN+N+Pl+Ine+Def+Clt/Гак: ашованзотнесэяк
     ашо+A+Der/MWN+N+Sg+Prl+Px3Sg+Der/MWN+N+Pl+Ela+Def+Clt/Гак: ашованзотнестэяк
     ашо+A+Der/MWN+N+Pl+Prl+Px3Sg+Der/MWN+N+Pl+Ela+Def+Clt/Гак: ашованзотнестэяк
     ашо+A+Der/MWN+N+Sg+Prl+Px3Sg+Der/MWN+N+Pl+Ill+Def+Clt/Гак: ашованзотнескак
     ашо+A+Der/MWN+N+Pl+Prl+Px3Sg+Der/MWN+N+Pl+Ill+Def+Clt/Гак: ашованзотнескак
     ашо+A+Der/MWN+N+Sg+Prl+Px3Sg+Der/MWN+N+Pl+Prl+Def+Clt/Гак: ашованзотневаяк
     ашо+A+Der/MWN+N+Pl+Prl+Px3Sg+Der/MWN+N+Pl+Prl+Def+Clt/Гак: ашованзотневаяк
     ашо+A+Der/MWN+N+Sg+Prl+Px3Sg+Der/MWN+N+Pl+Tra+Def+Clt/Гак: ашованзотнекскак
     ашо+A+Der/MWN+N+Pl+Prl+Px3Sg+Der/MWN+N+Pl+Tra+Def+Clt/Гак: ашованзотнекскак
     ашо+A+Der/MWN+N+Sg+Prl+Px3Sg+Der/MWN+N+Pl+Lat+Def+Clt/Гак: ашованзотневгак
     ашо+A+Der/MWN+N+Pl+Prl+Px3Sg+Der/MWN+N+Pl+Lat+Def+Clt/Гак: ашованзотневгак
     ашо+A+Der/MWN+N+Sg+Prl+Px3Sg+Der/MWN+N+Pl+Abe+Def+Clt/Гак: ашованзотневтемеяк
     ашо+A+Der/MWN+N+Pl+Prl+Px3Sg+Der/MWN+N+Pl+Abe+Def+Clt/Гак: ашованзотневтемеяк
     ашо+A+Der/MWN+N+Sg+Prl+Px3Sg+Der/MWN+N+Pl+Comp+Def+Clt/Гак: ашованзотнешкаяк
     ашо+A+Der/MWN+N+Pl+Prl+Px3Sg+Der/MWN+N+Pl+Comp+Def+Clt/Гак: ашованзотнешкаяк
     ашо+A+Der/MWN+N+Sg+Prl+Px3Sg+Der/MWN+N+Pl+Com+Def+Clt/Гак: ашованзотненеккак
     ашо+A+Der/MWN+N+Pl+Prl+Px3Sg+Der/MWN+N+Pl+Com+Def+Clt/Гак: ашованзотненеккак
     ашо+A+Der/MWN+N+Sg+Comp+Px1Pl+Der/MWN+N+Sg+Abl+Indef+Clt/Гак: ашошканоктояк
     ашо+A+Der/MWN+N+Sg+Comp+Px1Pl+Der/MWN+N+Pl+Abl+Indef+Clt/Гак: ашошканоктояк
     ашо+A+Der/MWN+N+Pl+Comp+Px1Pl+Der/MWN+N+Sg+Abl+Indef+Clt/Гак: ашошканоктояк
     ашо+A+Der/MWN+N+Pl+Comp+Px1Pl+Der/MWN+N+Pl+Abl+Indef+Clt/Гак: ашошканоктояк
     ашо+A+Der/MWN+N+Sg+Comp+Px1Pl+Der/MWN+N+Sg+Tra+Indef+Clt/Гак: ашошканококскак
     ашо+A+Der/MWN+N+Sg+Comp+Px1Pl+Der/MWN+N+Pl+Tra+Indef+Clt/Гак: ашошканококскак
     ашо+A+Der/MWN+N+Pl+Comp+Px1Pl+Der/MWN+N+Sg+Tra+Indef+Clt/Гак: ашошканококскак
     ашо+A+Der/MWN+N+Pl+Comp+Px1Pl+Der/MWN+N+Pl+Tra+Indef+Clt/Гак: ашошканококскак
     ашо+A+Der/MWN+N+Sg+Comp+Px1Pl+Der/MWN+N+Sg+Nom+Def+Clt/Гак: ашошканокоськак
     ашо+A+Der/MWN+N+Pl+Comp+Px1Pl+Der/MWN+N+Sg+Nom+Def+Clt/Гак: ашошканокоськак
     ашо+A+Der/MWN+N+Sg+Comp+Px1Pl+Der/MWN+N+Sg+Gen+Def+Clt/Гак: ашошканоконтькак
     ашо+A+Der/MWN+N+Pl+Comp+Px1Pl+Der/MWN+N+Sg+Gen+Def+Clt/Гак: ашошканоконтькак
     ашо+A+Der/MWN+N+Sg+Comp+Px1Pl+Der/MWN+N+Sg+Dat+Def+Clt/Гак: ашошканоконтеньгак
     ашо+A+Der/MWN+N+Pl+Comp+Px1Pl+Der/MWN+N+Sg+Dat+Def+Clt/Гак: ашошканоконтеньгак
     ашо+A+Der/MWN+N+Sg+Comp+Px1Pl+Der/MWN+N+Sg+Abl+Def+Clt/Гак: ашошканоктонтькак
     ашо+A+Der/MWN+N+Pl+Comp+Px1Pl+Der/MWN+N+Sg+Abl+Def+Clt/Гак: ашошканоктонтькак
     ашо+A+Der/MWN+N+Sg+Comp+Px1Pl+Der/MWN+N+Sg+Ine+Def+Clt/Гак: ашошканоксонтькак
     ашо+A+Der/MWN+N+Pl+Comp+Px1Pl+Der/MWN+N+Sg+Ine+Def+Clt/Гак: ашошканоксонтькак
     ашо+A+Der/MWN+N+Sg+Comp+Px1Pl+Der/MWN+N+Sg+Ela+Def+Clt/Гак: ашошканокстонтькак
     ашо+A+Der/MWN+N+Pl+Comp+Px1Pl+Der/MWN+N+Sg+Ela+Def+Clt/Гак: ашошканокстонтькак
     ашо+A+Der/MWN+N+Sg+Comp+Px1Pl+Der/MWN+N+Sg+Prl+Def+Clt/Гак: ашошканоккантькак
     ашо+A+Der/MWN+N+Pl+Comp+Px1Pl+Der/MWN+N+Sg+Prl+Def+Clt/Гак: ашошканоккантькак
     ашо+A+Der/MWN+N+Sg+Comp+Px1Pl+Der/MWN+N+Sg+Abe+Def+Clt/Гак: ашошканококсонтькак
     ашо+A+Der/MWN+N+Pl+Comp+Px1Pl+Der/MWN+N+Sg+Abe+Def+Clt/Гак: ашошканококсонтькак
     ашо+A+Der/MWN+N+Sg+Comp+Px1Pl+Der/MWN+N+Sg+Comp+Def+Clt/Гак: ашошканокошкантькак
     ашо+A+Der/MWN+N+Pl+Comp+Px1Pl+Der/MWN+N+Sg+Comp+Def+Clt/Гак: ашошканокошкантькак
     ашо+A+Der/MWN+N+Sg+Comp+Px1Pl+Der/MWN+N+Sg+Tra+Def+Clt/Гак: ашошканококсонтькак
     ашо+A+Der/MWN+N+Pl+Comp+Px1Pl+Der/MWN+N+Sg+Tra+Def+Clt/Гак: ашошканококсонтькак
     ашо+A+Der/MWN+N+Sg+Comp+Px1Pl+Der/MWN+N+Pl+Nom+Def+Clt/Гак: ашошканоктнеяк
     ашо+A+Der/MWN+N+Pl+Comp+Px1Pl+Der/MWN+N+Pl+Nom+Def+Clt/Гак: ашошканоктнеяк
     ашо+A+Der/MWN+N+Sg+Comp+Px1Pl+Der/MWN+N+Pl+Gen+Def+Clt/Гак: ашошканоктненьгак
     ашо+A+Der/MWN+N+Pl+Comp+Px1Pl+Der/MWN+N+Pl+Gen+Def+Clt/Гак: ашошканоктненьгак
     ашо+A+Der/MWN+N+Sg+Comp+Px1Pl+Der/MWN+N+Pl+Dat+Def+Clt/Гак: ашошканоктнененьгак
     ашо+A+Der/MWN+N+Pl+Comp+Px1Pl+Der/MWN+N+Pl+Dat+Def+Clt/Гак: ашошканоктнененьгак
     ашо+A+Der/MWN+N+Sg+Comp+Px1Pl+Der/MWN+N+Pl+Abl+Def+Clt/Гак: ашошканоктнедеяк
     ашо+A+Der/MWN+N+Pl+Comp+Px1Pl+Der/MWN+N+Pl+Abl+Def+Clt/Гак: ашошканоктнедеяк
     ашо+A+Der/MWN+N+Sg+Comp+Px1Pl+Der/MWN+N+Pl+Ine+Def+Clt/Гак: ашошканоктнесэяк
     ашо+A+Der/MWN+N+Pl+Comp+Px1Pl+Der/MWN+N+Pl+Ine+Def+Clt/Гак: ашошканоктнесэяк
     ашо+A+Der/MWN+N+Sg+Comp+Px1Pl+Der/MWN+N+Pl+Ela+Def+Clt/Гак: ашошканоктнестэяк
     ашо+A+Der/MWN+N+Pl+Comp+Px1Pl+Der/MWN+N+Pl+Ela+Def+Clt/Гак: ашошканоктнестэяк
     ашо+A+Der/MWN+N+Sg+Comp+Px1Pl+Der/MWN+N+Pl+Ill+Def+Clt/Гак: ашошканоктнескак
     ашо+A+Der/MWN+N+Pl+Comp+Px1Pl+Der/MWN+N+Pl+Ill+Def+Clt/Гак: ашошканоктнескак
     ашо+A+Der/MWN+N+Sg+Comp+Px1Pl+Der/MWN+N+Pl+Prl+Def+Clt/Гак: ашошканоктневаяк
     ашо+A+Der/MWN+N+Pl+Comp+Px1Pl+Der/MWN+N+Pl+Prl+Def+Clt/Гак: ашошканоктневаяк
     ашо+A+Der/MWN+N+Sg+Comp+Px1Pl+Der/MWN+N+Pl+Tra+Def+Clt/Гак: ашошканоктнекскак
     ашо+A+Der/MWN+N+Pl+Comp+Px1Pl+Der/MWN+N+Pl+Tra+Def+Clt/Гак: ашошканоктнекскак
     ашо+A+Der/MWN+N+Sg+Comp+Px1Pl+Der/MWN+N+Pl+Lat+Def+Clt/Гак: ашошканоктневгак
     ашо+A+Der/MWN+N+Pl+Comp+Px1Pl+Der/MWN+N+Pl+Lat+Def+Clt/Гак: ашошканоктневгак
     ашо+A+Der/MWN+N+Sg+Comp+Px1Pl+Der/MWN+N+Pl+Abe+Def+Clt/Гак: ашошканоктневтемеяк
     ашо+A+Der/MWN+N+Pl+Comp+Px1Pl+Der/MWN+N+Pl+Abe+Def+Clt/Гак: ашошканоктневтемеяк
     ашо+A+Der/MWN+N+Sg+Comp+Px1Pl+Der/MWN+N+Pl+Comp+Def+Clt/Гак: ашошканоктнешкаяк
     ашо+A+Der/MWN+N+Pl+Comp+Px1Pl+Der/MWN+N+Pl+Comp+Def+Clt/Гак: ашошканоктнешкаяк
     ашо+A+Der/MWN+N+Sg+Comp+Px1Pl+Der/MWN+N+Pl+Com+Def+Clt/Гак: ашошканоктненеккак
     ашо+A+Der/MWN+N+Pl+Comp+Px1Pl+Der/MWN+N+Pl+Com+Def+Clt/Гак: ашошканоктненеккак
     ашо+A+Der/MWN+N+Sg+Ine+Px1Pl+Der/MWN+N+Sg+Abl+Indef+Clt/Гак: ашосоноктояк
     ашо+A+Der/MWN+N+Sg+Ine+Px1Pl+Der/MWN+N+Pl+Abl+Indef+Clt/Гак: ашосоноктояк
     ашо+A+Der/MWN+N+Pl+Ine+Px1Pl+Der/MWN+N+Sg+Abl+Indef+Clt/Гак: ашосоноктояк
     ашо+A+Der/MWN+N+Pl+Ine+Px1Pl+Der/MWN+N+Pl+Abl+Indef+Clt/Гак: ашосоноктояк
     ашо+A+Der/MWN+N+Sg+Ine+Px1Pl+Der/MWN+N+Sg+Tra+Indef+Clt/Гак: ашосонококскак
     ашо+A+Der/MWN+N+Sg+Ine+Px1Pl+Der/MWN+N+Pl+Tra+Indef+Clt/Гак: ашосонококскак
     ашо+A+Der/MWN+N+Pl+Ine+Px1Pl+Der/MWN+N+Sg+Tra+Indef+Clt/Гак: ашосонококскак
     ашо+A+Der/MWN+N+Pl+Ine+Px1Pl+Der/MWN+N+Pl+Tra+Indef+Clt/Гак: ашосонококскак
     ашо+A+Der/MWN+N+Sg+Ine+Px1Pl+Der/MWN+N+Sg+Nom+Def+Clt/Гак: ашосонокоськак
     ашо+A+Der/MWN+N+Pl+Ine+Px1Pl+Der/MWN+N+Sg+Nom+Def+Clt/Гак: ашосонокоськак
     ашо+A+Der/MWN+N+Sg+Ine+Px1Pl+Der/MWN+N+Sg+Gen+Def+Clt/Гак: ашосоноконтькак
     ашо+A+Der/MWN+N+Pl+Ine+Px1Pl+Der/MWN+N+Sg+Gen+Def+Clt/Гак: ашосоноконтькак
     ашо+A+Der/MWN+N+Sg+Ine+Px1Pl+Der/MWN+N+Sg+Dat+Def+Clt/Гак: ашосоноконтеньгак
     ашо+A+Der/MWN+N+Pl+Ine+Px1Pl+Der/MWN+N+Sg+Dat+Def+Clt/Гак: ашосоноконтеньгак
     ашо+A+Der/MWN+N+Sg+Ine+Px1Pl+Der/MWN+N+Sg+Abl+Def+Clt/Гак: ашосоноктонтькак
     ашо+A+Der/MWN+N+Pl+Ine+Px1Pl+Der/MWN+N+Sg+Abl+Def+Clt/Гак: ашосоноктонтькак
     ашо+A+Der/MWN+N+Sg+Ine+Px1Pl+Der/MWN+N+Sg+Ine+Def+Clt/Гак: ашосоноксонтькак
     ашо+A+Der/MWN+N+Pl+Ine+Px1Pl+Der/MWN+N+Sg+Ine+Def+Clt/Гак: ашосоноксонтькак
     ашо+A+Der/MWN+N+Sg+Ine+Px1Pl+Der/MWN+N+Sg+Ela+Def+Clt/Гак: ашосонокстонтькак
     ашо+A+Der/MWN+N+Pl+Ine+Px1Pl+Der/MWN+N+Sg+Ela+Def+Clt/Гак: ашосонокстонтькак
     ашо+A+Der/MWN+N+Sg+Ine+Px1Pl+Der/MWN+N+Sg+Prl+Def+Clt/Гак: ашосоноккантькак
     ашо+A+Der/MWN+N+Pl+Ine+Px1Pl+Der/MWN+N+Sg+Prl+Def+Clt/Гак: ашосоноккантькак
     ашо+A+Der/MWN+N+Sg+Ine+Px1Pl+Der/MWN+N+Sg+Abe+Def+Clt/Гак: ашосонококсонтькак
     ашо+A+Der/MWN+N+Pl+Ine+Px1Pl+Der/MWN+N+Sg+Abe+Def+Clt/Гак: ашосонококсонтькак
     ашо+A+Der/MWN+N+Sg+Ine+Px1Pl+Der/MWN+N+Sg+Comp+Def+Clt/Гак: ашосонокошкантькак
     ашо+A+Der/MWN+N+Pl+Ine+Px1Pl+Der/MWN+N+Sg+Comp+Def+Clt/Гак: ашосонокошкантькак
     ашо+A+Der/MWN+N+Sg+Ine+Px1Pl+Der/MWN+N+Sg+Tra+Def+Clt/Гак: ашосонококсонтькак
     ашо+A+Der/MWN+N+Pl+Ine+Px1Pl+Der/MWN+N+Sg+Tra+Def+Clt/Гак: ашосонококсонтькак
     ашо+A+Der/MWN+N+Sg+Ine+Px1Pl+Der/MWN+N+Pl+Nom+Def+Clt/Гак: ашосоноктнеяк
     ашо+A+Der/MWN+N+Pl+Ine+Px1Pl+Der/MWN+N+Pl+Nom+Def+Clt/Гак: ашосоноктнеяк
     ашо+A+Der/MWN+N+Sg+Ine+Px1Pl+Der/MWN+N+Pl+Gen+Def+Clt/Гак: ашосоноктненьгак
     ашо+A+Der/MWN+N+Pl+Ine+Px1Pl+Der/MWN+N+Pl+Gen+Def+Clt/Гак: ашосоноктненьгак
     ашо+A+Der/MWN+N+Sg+Ine+Px1Pl+Der/MWN+N+Pl+Dat+Def+Clt/Гак: ашосоноктнененьгак
     ашо+A+Der/MWN+N+Pl+Ine+Px1Pl+Der/MWN+N+Pl+Dat+Def+Clt/Гак: ашосоноктнененьгак
     ашо+A+Der/MWN+N+Sg+Ine+Px1Pl+Der/MWN+N+Pl+Abl+Def+Clt/Гак: ашосоноктнедеяк
     ашо+A+Der/MWN+N+Pl+Ine+Px1Pl+Der/MWN+N+Pl+Abl+Def+Clt/Гак: ашосоноктнедеяк
     ашо+A+Der/MWN+N+Sg+Ine+Px1Pl+Der/MWN+N+Pl+Ine+Def+Clt/Гак: ашосоноктнесэяк
     ашо+A+Der/MWN+N+Pl+Ine+Px1Pl+Der/MWN+N+Pl+Ine+Def+Clt/Гак: ашосоноктнесэяк
     ашо+A+Der/MWN+N+Sg+Ine+Px1Pl+Der/MWN+N+Pl+Ela+Def+Clt/Гак: ашосоноктнестэяк
     ашо+A+Der/MWN+N+Pl+Ine+Px1Pl+Der/MWN+N+Pl+Ela+Def+Clt/Гак: ашосоноктнестэяк
     ашо+A+Der/MWN+N+Sg+Ine+Px1Pl+Der/MWN+N+Pl+Ill+Def+Clt/Гак: ашосоноктнескак
     ашо+A+Der/MWN+N+Pl+Ine+Px1Pl+Der/MWN+N+Pl+Ill+Def+Clt/Гак: ашосоноктнескак
     ашо+A+Der/MWN+N+Sg+Ine+Px1Pl+Der/MWN+N+Pl+Prl+Def+Clt/Гак: ашосоноктневаяк
     ашо+A+Der/MWN+N+Pl+Ine+Px1Pl+Der/MWN+N+Pl+Prl+Def+Clt/Гак: ашосоноктневаяк
     ашо+A+Der/MWN+N+Sg+Ine+Px1Pl+Der/MWN+N+Pl+Tra+Def+Clt/Гак: ашосоноктнекскак
     ашо+A+Der/MWN+N+Pl+Ine+Px1Pl+Der/MWN+N+Pl+Tra+Def+Clt/Гак: ашосоноктнекскак
     ашо+A+Der/MWN+N+Sg+Ine+Px1Pl+Der/MWN+N+Pl+Lat+Def+Clt/Гак: ашосоноктневгак
     ашо+A+Der/MWN+N+Pl+Ine+Px1Pl+Der/MWN+N+Pl+Lat+Def+Clt/Гак: ашосоноктневгак
     ашо+A+Der/MWN+N+Sg+Ine+Px1Pl+Der/MWN+N+Pl+Abe+Def+Clt/Гак: ашосоноктневтемеяк
     ашо+A+Der/MWN+N+Pl+Ine+Px1Pl+Der/MWN+N+Pl+Abe+Def+Clt/Гак: ашосоноктневтемеяк
     ашо+A+Der/MWN+N+Sg+Ine+Px1Pl+Der/MWN+N+Pl+Comp+Def+Clt/Гак: ашосоноктнешкаяк
     ашо+A+Der/MWN+N+Pl+Ine+Px1Pl+Der/MWN+N+Pl+Comp+Def+Clt/Гак: ашосоноктнешкаяк
     ашо+A+Der/MWN+N+Sg+Ine+Px1Pl+Der/MWN+N+Pl+Com+Def+Clt/Гак: ашосоноктненеккак
     ашо+A+Der/MWN+N+Pl+Ine+Px1Pl+Der/MWN+N+Pl+Com+Def+Clt/Гак: ашосоноктненеккак
     ашо+A+Der/MWN+N+Sg+Ela+Px1Pl+Der/MWN+N+Sg+Abl+Indef+Clt/Гак: ашостоноктояк
     ашо+A+Der/MWN+N+Sg+Ela+Px1Pl+Der/MWN+N+Pl+Abl+Indef+Clt/Гак: ашостоноктояк
     ашо+A+Der/MWN+N+Pl+Ela+Px1Pl+Der/MWN+N+Sg+Abl+Indef+Clt/Гак: ашостоноктояк
     ашо+A+Der/MWN+N+Pl+Ela+Px1Pl+Der/MWN+N+Pl+Abl+Indef+Clt/Гак: ашостоноктояк
     ашо+A+Der/MWN+N+Sg+Ela+Px1Pl+Der/MWN+N+Sg+Tra+Indef+Clt/Гак: ашостонококскак
     ашо+A+Der/MWN+N+Sg+Ela+Px1Pl+Der/MWN+N+Pl+Tra+Indef+Clt/Гак: ашостонококскак
     ашо+A+Der/MWN+N+Pl+Ela+Px1Pl+Der/MWN+N+Sg+Tra+Indef+Clt/Гак: ашостонококскак
     ашо+A+Der/MWN+N+Pl+Ela+Px1Pl+Der/MWN+N+Pl+Tra+Indef+Clt/Гак: ашостонококскак
     ашо+A+Der/MWN+N+Sg+Ela+Px1Pl+Der/MWN+N+Sg+Nom+Def+Clt/Гак: ашостонокоськак
     ашо+A+Der/MWN+N+Pl+Ela+Px1Pl+Der/MWN+N+Sg+Nom+Def+Clt/Гак: ашостонокоськак
     ашо+A+Der/MWN+N+Sg+Ela+Px1Pl+Der/MWN+N+Sg+Gen+Def+Clt/Гак: ашостоноконтькак
     ашо+A+Der/MWN+N+Pl+Ela+Px1Pl+Der/MWN+N+Sg+Gen+Def+Clt/Гак: ашостоноконтькак
     ашо+A+Der/MWN+N+Sg+Ela+Px1Pl+Der/MWN+N+Sg+Dat+Def+Clt/Гак: ашостоноконтеньгак
     ашо+A+Der/MWN+N+Pl+Ela+Px1Pl+Der/MWN+N+Sg+Dat+Def+Clt/Гак: ашостоноконтеньгак
     ашо+A+Der/MWN+N+Sg+Ela+Px1Pl+Der/MWN+N+Sg+Abl+Def+Clt/Гак: ашостоноктонтькак
     ашо+A+Der/MWN+N+Pl+Ela+Px1Pl+Der/MWN+N+Sg+Abl+Def+Clt/Гак: ашостоноктонтькак
     ашо+A+Der/MWN+N+Sg+Ela+Px1Pl+Der/MWN+N+Sg+Ine+Def+Clt/Гак: ашостоноксонтькак
     ашо+A+Der/MWN+N+Pl+Ela+Px1Pl+Der/MWN+N+Sg+Ine+Def+Clt/Гак: ашостоноксонтькак
     ашо+A+Der/MWN+N+Sg+Ela+Px1Pl+Der/MWN+N+Sg+Ela+Def+Clt/Гак: ашостонокстонтькак
     ашо+A+Der/MWN+N+Pl+Ela+Px1Pl+Der/MWN+N+Sg+Ela+Def+Clt/Гак: ашостонокстонтькак
     ашо+A+Der/MWN+N+Sg+Ela+Px1Pl+Der/MWN+N+Sg+Prl+Def+Clt/Гак: ашостоноккантькак
     ашо+A+Der/MWN+N+Pl+Ela+Px1Pl+Der/MWN+N+Sg+Prl+Def+Clt/Гак: ашостоноккантькак
     ашо+A+Der/MWN+N+Sg+Ela+Px1Pl+Der/MWN+N+Sg+Abe+Def+Clt/Гак: ашостонококсонтькак
     ашо+A+Der/MWN+N+Pl+Ela+Px1Pl+Der/MWN+N+Sg+Abe+Def+Clt/Гак: ашостонококсонтькак
     ашо+A+Der/MWN+N+Sg+Ela+Px1Pl+Der/MWN+N+Sg+Comp+Def+Clt/Гак: ашостонокошкантькак
     ашо+A+Der/MWN+N+Pl+Ela+Px1Pl+Der/MWN+N+Sg+Comp+Def+Clt/Гак: ашостонокошкантькак
     ашо+A+Der/MWN+N+Sg+Ela+Px1Pl+Der/MWN+N+Sg+Tra+Def+Clt/Гак: ашостонококсонтькак
     ашо+A+Der/MWN+N+Pl+Ela+Px1Pl+Der/MWN+N+Sg+Tra+Def+Clt/Гак: ашостонококсонтькак
     ашо+A+Der/MWN+N+Sg+Ela+Px1Pl+Der/MWN+N+Pl+Nom+Def+Clt/Гак: ашостоноктнеяк
     ашо+A+Der/MWN+N+Pl+Ela+Px1Pl+Der/MWN+N+Pl+Nom+Def+Clt/Гак: ашостоноктнеяк
     ашо+A+Der/MWN+N+Sg+Ela+Px1Pl+Der/MWN+N+Pl+Gen+Def+Clt/Гак: ашостоноктненьгак
     ашо+A+Der/MWN+N+Pl+Ela+Px1Pl+Der/MWN+N+Pl+Gen+Def+Clt/Гак: ашостоноктненьгак
     ашо+A+Der/MWN+N+Sg+Ela+Px1Pl+Der/MWN+N+Pl+Dat+Def+Clt/Гак: ашостоноктнененьгак
     ашо+A+Der/MWN+N+Pl+Ela+Px1Pl+Der/MWN+N+Pl+Dat+Def+Clt/Гак: ашостоноктнененьгак
     ашо+A+Der/MWN+N+Sg+Ela+Px1Pl+Der/MWN+N+Pl+Abl+Def+Clt/Гак: ашостоноктнедеяк
     ашо+A+Der/MWN+N+Pl+Ela+Px1Pl+Der/MWN+N+Pl+Abl+Def+Clt/Гак: ашостоноктнедеяк
     ашо+A+Der/MWN+N+Sg+Ela+Px1Pl+Der/MWN+N+Pl+Ine+Def+Clt/Гак: ашостоноктнесэяк
     ашо+A+Der/MWN+N+Pl+Ela+Px1Pl+Der/MWN+N+Pl+Ine+Def+Clt/Гак: ашостоноктнесэяк
     ашо+A+Der/MWN+N+Sg+Ela+Px1Pl+Der/MWN+N+Pl+Ela+Def+Clt/Гак: ашостоноктнестэяк
     ашо+A+Der/MWN+N+Pl+Ela+Px1Pl+Der/MWN+N+Pl+Ela+Def+Clt/Гак: ашостоноктнестэяк
     ашо+A+Der/MWN+N+Sg+Ela+Px1Pl+Der/MWN+N+Pl+Ill+Def+Clt/Гак: ашостоноктнескак
     ашо+A+Der/MWN+N+Pl+Ela+Px1Pl+Der/MWN+N+Pl+Ill+Def+Clt/Гак: ашостоноктнескак
     ашо+A+Der/MWN+N+Sg+Ela+Px1Pl+Der/MWN+N+Pl+Prl+Def+Clt/Гак: ашостоноктневаяк
     ашо+A+Der/MWN+N+Pl+Ela+Px1Pl+Der/MWN+N+Pl+Prl+Def+Clt/Гак: ашостоноктневаяк
     ашо+A+Der/MWN+N+Sg+Ela+Px1Pl+Der/MWN+N+Pl+Tra+Def+Clt/Гак: ашостоноктнекскак
     ашо+A+Der/MWN+N+Pl+Ela+Px1Pl+Der/MWN+N+Pl+Tra+Def+Clt/Гак: ашостоноктнекскак
     ашо+A+Der/MWN+N+Sg+Ela+Px1Pl+Der/MWN+N+Pl+Lat+Def+Clt/Гак: ашостоноктневгак
     ашо+A+Der/MWN+N+Pl+Ela+Px1Pl+Der/MWN+N+Pl+Lat+Def+Clt/Гак: ашостоноктневгак
     ашо+A+Der/MWN+N+Sg+Ela+Px1Pl+Der/MWN+N+Pl+Abe+Def+Clt/Гак: ашостоноктневтемеяк
     ашо+A+Der/MWN+N+Pl+Ela+Px1Pl+Der/MWN+N+Pl+Abe+Def+Clt/Гак: ашостоноктневтемеяк
     ашо+A+Der/MWN+N+Sg+Ela+Px1Pl+Der/MWN+N+Pl+Comp+Def+Clt/Гак: ашостоноктнешкаяк
     ашо+A+Der/MWN+N+Pl+Ela+Px1Pl+Der/MWN+N+Pl+Comp+Def+Clt/Гак: ашостоноктнешкаяк
     ашо+A+Der/MWN+N+Sg+Ela+Px1Pl+Der/MWN+N+Pl+Com+Def+Clt/Гак: ашостоноктненеккак
     ашо+A+Der/MWN+N+Pl+Ela+Px1Pl+Der/MWN+N+Pl+Com+Def+Clt/Гак: ашостоноктненеккак
     ашо+A+Der/MWN+N+Sg+Prl+Px1Pl+Der/MWN+N+Sg+Abl+Indef+Clt/Гак: ашованоктояк
     ашо+A+Der/MWN+N+Sg+Prl+Px1Pl+Der/MWN+N+Pl+Abl+Indef+Clt/Гак: ашованоктояк
     ашо+A+Der/MWN+N+Pl+Prl+Px1Pl+Der/MWN+N+Sg+Abl+Indef+Clt/Гак: ашованоктояк
     ашо+A+Der/MWN+N+Pl+Prl+Px1Pl+Der/MWN+N+Pl+Abl+Indef+Clt/Гак: ашованоктояк
     ашо+A+Der/MWN+N+Sg+Prl+Px1Pl+Der/MWN+N+Sg+Tra+Indef+Clt/Гак: ашованококскак
     ашо+A+Der/MWN+N+Sg+Prl+Px1Pl+Der/MWN+N+Pl+Tra+Indef+Clt/Гак: ашованококскак
     ашо+A+Der/MWN+N+Pl+Prl+Px1Pl+Der/MWN+N+Sg+Tra+Indef+Clt/Гак: ашованококскак
     ашо+A+Der/MWN+N+Pl+Prl+Px1Pl+Der/MWN+N+Pl+Tra+Indef+Clt/Гак: ашованококскак
     ашо+A+Der/MWN+N+Sg+Prl+Px1Pl+Der/MWN+N+Sg+Nom+Def+Clt/Гак: ашованокоськак
     ашо+A+Der/MWN+N+Pl+Prl+Px1Pl+Der/MWN+N+Sg+Nom+Def+Clt/Гак: ашованокоськак
     ашо+A+Der/MWN+N+Sg+Prl+Px1Pl+Der/MWN+N+Sg+Gen+Def+Clt/Гак: ашованоконтькак
     ашо+A+Der/MWN+N+Pl+Prl+Px1Pl+Der/MWN+N+Sg+Gen+Def+Clt/Гак: ашованоконтькак
     ашо+A+Der/MWN+N+Sg+Prl+Px1Pl+Der/MWN+N+Sg+Dat+Def+Clt/Гак: ашованоконтеньгак
     ашо+A+Der/MWN+N+Pl+Prl+Px1Pl+Der/MWN+N+Sg+Dat+Def+Clt/Гак: ашованоконтеньгак
     ашо+A+Der/MWN+N+Sg+Prl+Px1Pl+Der/MWN+N+Sg+Abl+Def+Clt/Гак: ашованоктонтькак
     ашо+A+Der/MWN+N+Pl+Prl+Px1Pl+Der/MWN+N+Sg+Abl+Def+Clt/Гак: ашованоктонтькак
     ашо+A+Der/MWN+N+Sg+Prl+Px1Pl+Der/MWN+N+Sg+Ine+Def+Clt/Гак: ашованоксонтькак
     ашо+A+Der/MWN+N+Pl+Prl+Px1Pl+Der/MWN+N+Sg+Ine+Def+Clt/Гак: ашованоксонтькак
     ашо+A+Der/MWN+N+Sg+Prl+Px1Pl+Der/MWN+N+Sg+Ela+Def+Clt/Гак: ашованокстонтькак
     ашо+A+Der/MWN+N+Pl+Prl+Px1Pl+Der/MWN+N+Sg+Ela+Def+Clt/Гак: ашованокстонтькак
     ашо+A+Der/MWN+N+Sg+Prl+Px1Pl+Der/MWN+N+Sg+Prl+Def+Clt/Гак: ашованоккантькак
     ашо+A+Der/MWN+N+Pl+Prl+Px1Pl+Der/MWN+N+Sg+Prl+Def+Clt/Гак: ашованоккантькак
     ашо+A+Der/MWN+N+Sg+Prl+Px1Pl+Der/MWN+N+Sg+Abe+Def+Clt/Гак: ашованококсонтькак
     ашо+A+Der/MWN+N+Pl+Prl+Px1Pl+Der/MWN+N+Sg+Abe+Def+Clt/Гак: ашованококсонтькак
     ашо+A+Der/MWN+N+Sg+Prl+Px1Pl+Der/MWN+N+Sg+Comp+Def+Clt/Гак: ашованокошкантькак
     ашо+A+Der/MWN+N+Pl+Prl+Px1Pl+Der/MWN+N+Sg+Comp+Def+Clt/Гак: ашованокошкантькак
     ашо+A+Der/MWN+N+Sg+Prl+Px1Pl+Der/MWN+N+Sg+Tra+Def+Clt/Гак: ашованококсонтькак
     ашо+A+Der/MWN+N+Pl+Prl+Px1Pl+Der/MWN+N+Sg+Tra+Def+Clt/Гак: ашованококсонтькак
     ашо+A+Der/MWN+N+Sg+Prl+Px1Pl+Der/MWN+N+Pl+Nom+Def+Clt/Гак: ашованоктнеяк
     ашо+A+Der/MWN+N+Pl+Prl+Px1Pl+Der/MWN+N+Pl+Nom+Def+Clt/Гак: ашованоктнеяк
     ашо+A+Der/MWN+N+Sg+Prl+Px1Pl+Der/MWN+N+Pl+Gen+Def+Clt/Гак: ашованоктненьгак
     ашо+A+Der/MWN+N+Pl+Prl+Px1Pl+Der/MWN+N+Pl+Gen+Def+Clt/Гак: ашованоктненьгак
     ашо+A+Der/MWN+N+Sg+Prl+Px1Pl+Der/MWN+N+Pl+Dat+Def+Clt/Гак: ашованоктнененьгак
     ашо+A+Der/MWN+N+Pl+Prl+Px1Pl+Der/MWN+N+Pl+Dat+Def+Clt/Гак: ашованоктнененьгак
     ашо+A+Der/MWN+N+Sg+Prl+Px1Pl+Der/MWN+N+Pl+Abl+Def+Clt/Гак: ашованоктнедеяк
     ашо+A+Der/MWN+N+Pl+Prl+Px1Pl+Der/MWN+N+Pl+Abl+Def+Clt/Гак: ашованоктнедеяк
     ашо+A+Der/MWN+N+Sg+Prl+Px1Pl+Der/MWN+N+Pl+Ine+Def+Clt/Гак: ашованоктнесэяк
     ашо+A+Der/MWN+N+Pl+Prl+Px1Pl+Der/MWN+N+Pl+Ine+Def+Clt/Гак: ашованоктнесэяк
     ашо+A+Der/MWN+N+Sg+Prl+Px1Pl+Der/MWN+N+Pl+Ela+Def+Clt/Гак: ашованоктнестэяк
     ашо+A+Der/MWN+N+Pl+Prl+Px1Pl+Der/MWN+N+Pl+Ela+Def+Clt/Гак: ашованоктнестэяк
     ашо+A+Der/MWN+N+Sg+Prl+Px1Pl+Der/MWN+N+Pl+Ill+Def+Clt/Гак: ашованоктнескак
     ашо+A+Der/MWN+N+Pl+Prl+Px1Pl+Der/MWN+N+Pl+Ill+Def+Clt/Гак: ашованоктнескак
     ашо+A+Der/MWN+N+Sg+Prl+Px1Pl+Der/MWN+N+Pl+Prl+Def+Clt/Гак: ашованоктневаяк
     ашо+A+Der/MWN+N+Pl+Prl+Px1Pl+Der/MWN+N+Pl+Prl+Def+Clt/Гак: ашованоктневаяк
     ашо+A+Der/MWN+N+Sg+Prl+Px1Pl+Der/MWN+N+Pl+Tra+Def+Clt/Гак: ашованоктнекскак
     ашо+A+Der/MWN+N+Pl+Prl+Px1Pl+Der/MWN+N+Pl+Tra+Def+Clt/Гак: ашованоктнекскак
     ашо+A+Der/MWN+N+Sg+Prl+Px1Pl+Der/MWN+N+Pl+Lat+Def+Clt/Гак: ашованоктневгак
     ашо+A+Der/MWN+N+Pl+Prl+Px1Pl+Der/MWN+N+Pl+Lat+Def+Clt/Гак: ашованоктневгак
     ашо+A+Der/MWN+N+Sg+Prl+Px1Pl+Der/MWN+N+Pl+Abe+Def+Clt/Гак: ашованоктневтемеяк
     ашо+A+Der/MWN+N+Pl+Prl+Px1Pl+Der/MWN+N+Pl+Abe+Def+Clt/Гак: ашованоктневтемеяк
     ашо+A+Der/MWN+N+Sg+Prl+Px1Pl+Der/MWN+N+Pl+Comp+Def+Clt/Гак: ашованоктнешкаяк
     ашо+A+Der/MWN+N+Pl+Prl+Px1Pl+Der/MWN+N+Pl+Comp+Def+Clt/Гак: ашованоктнешкаяк
     ашо+A+Der/MWN+N+Sg+Prl+Px1Pl+Der/MWN+N+Pl+Com+Def+Clt/Гак: ашованоктненеккак
     ашо+A+Der/MWN+N+Pl+Prl+Px1Pl+Der/MWN+N+Pl+Com+Def+Clt/Гак: ашованоктненеккак
     ашо+A+Der/MWN+N+Sg+Comp+Px2Pl+Der/MWN+N+Sg+Abl+Indef+Clt/Гак: ашошканктояк
     ашо+A+Der/MWN+N+Sg+Comp+Px2Pl+Der/MWN+N+Pl+Abl+Indef+Clt/Гак: ашошканктояк
     ашо+A+Der/MWN+N+Pl+Comp+Px2Pl+Der/MWN+N+Sg+Abl+Indef+Clt/Гак: ашошканктояк
     ашо+A+Der/MWN+N+Pl+Comp+Px2Pl+Der/MWN+N+Pl+Abl+Indef+Clt/Гак: ашошканктояк
     ашо+A+Der/MWN+N+Sg+Comp+Px2Pl+Der/MWN+N+Sg+Tra+Indef+Clt/Гак: ашошканкокскак
     ашо+A+Der/MWN+N+Sg+Comp+Px2Pl+Der/MWN+N+Pl+Tra+Indef+Clt/Гак: ашошканкокскак
     ашо+A+Der/MWN+N+Pl+Comp+Px2Pl+Der/MWN+N+Sg+Tra+Indef+Clt/Гак: ашошканкокскак
     ашо+A+Der/MWN+N+Pl+Comp+Px2Pl+Der/MWN+N+Pl+Tra+Indef+Clt/Гак: ашошканкокскак
     ашо+A+Der/MWN+N+Sg+Comp+Px2Pl+Der/MWN+N+Sg+Nom+Def+Clt/Гак: ашошканкоськак
     ашо+A+Der/MWN+N+Pl+Comp+Px2Pl+Der/MWN+N+Sg+Nom+Def+Clt/Гак: ашошканкоськак
     ашо+A+Der/MWN+N+Sg+Comp+Px2Pl+Der/MWN+N+Sg+Gen+Def+Clt/Гак: ашошканконтькак
     ашо+A+Der/MWN+N+Pl+Comp+Px2Pl+Der/MWN+N+Sg+Gen+Def+Clt/Гак: ашошканконтькак
     ашо+A+Der/MWN+N+Sg+Comp+Px2Pl+Der/MWN+N+Sg+Dat+Def+Clt/Гак: ашошканконтеньгак
     ашо+A+Der/MWN+N+Pl+Comp+Px2Pl+Der/MWN+N+Sg+Dat+Def+Clt/Гак: ашошканконтеньгак
     ашо+A+Der/MWN+N+Sg+Comp+Px2Pl+Der/MWN+N+Sg+Abl+Def+Clt/Гак: ашошканктонтькак
     ашо+A+Der/MWN+N+Pl+Comp+Px2Pl+Der/MWN+N+Sg+Abl+Def+Clt/Гак: ашошканктонтькак
     ашо+A+Der/MWN+N+Sg+Comp+Px2Pl+Der/MWN+N+Sg+Ine+Def+Clt/Гак: ашошканксонтькак
     ашо+A+Der/MWN+N+Pl+Comp+Px2Pl+Der/MWN+N+Sg+Ine+Def+Clt/Гак: ашошканксонтькак
     ашо+A+Der/MWN+N+Sg+Comp+Px2Pl+Der/MWN+N+Sg+Ela+Def+Clt/Гак: ашошканкнконтькак
     ашо+A+Der/MWN+N+Pl+Comp+Px2Pl+Der/MWN+N+Sg+Ela+Def+Clt/Гак: ашошканкнконтькак
     ашо+A+Der/MWN+N+Sg+Comp+Px2Pl+Der/MWN+N+Sg+Prl+Def+Clt/Гак: ашошканккантькак
     ашо+A+Der/MWN+N+Pl+Comp+Px2Pl+Der/MWN+N+Sg+Prl+Def+Clt/Гак: ашошканккантькак
     ашо+A+Der/MWN+N+Sg+Comp+Px2Pl+Der/MWN+N+Sg+Abe+Def+Clt/Гак: ашошканкоксонтькак
     ашо+A+Der/MWN+N+Pl+Comp+Px2Pl+Der/MWN+N+Sg+Abe+Def+Clt/Гак: ашошканкоксонтькак
     ашо+A+Der/MWN+N+Sg+Comp+Px2Pl+Der/MWN+N+Sg+Comp+Def+Clt/Гак: ашошканкошкантькак
     ашо+A+Der/MWN+N+Pl+Comp+Px2Pl+Der/MWN+N+Sg+Comp+Def+Clt/Гак: ашошканкошкантькак
     ашо+A+Der/MWN+N+Sg+Comp+Px2Pl+Der/MWN+N+Sg+Tra+Def+Clt/Гак: ашошканкоксонтькак
     ашо+A+Der/MWN+N+Pl+Comp+Px2Pl+Der/MWN+N+Sg+Tra+Def+Clt/Гак: ашошканкоксонтькак
     ашо+A+Der/MWN+N+Sg+Comp+Px2Pl+Der/MWN+N+Pl+Nom+Def+Clt/Гак: ашошканктнеяк
     ашо+A+Der/MWN+N+Pl+Comp+Px2Pl+Der/MWN+N+Pl+Nom+Def+Clt/Гак: ашошканктнеяк
     ашо+A+Der/MWN+N+Sg+Comp+Px2Pl+Der/MWN+N+Pl+Gen+Def+Clt/Гак: ашошканктненьгак
     ашо+A+Der/MWN+N+Pl+Comp+Px2Pl+Der/MWN+N+Pl+Gen+Def+Clt/Гак: ашошканктненьгак
     ашо+A+Der/MWN+N+Sg+Comp+Px2Pl+Der/MWN+N+Pl+Dat+Def+Clt/Гак: ашошканктнененьгак
     ашо+A+Der/MWN+N+Pl+Comp+Px2Pl+Der/MWN+N+Pl+Dat+Def+Clt/Гак: ашошканктнененьгак
     ашо+A+Der/MWN+N+Sg+Comp+Px2Pl+Der/MWN+N+Pl+Abl+Def+Clt/Гак: ашошканктнедеяк
     ашо+A+Der/MWN+N+Pl+Comp+Px2Pl+Der/MWN+N+Pl+Abl+Def+Clt/Гак: ашошканктнедеяк
     ашо+A+Der/MWN+N+Sg+Comp+Px2Pl+Der/MWN+N+Pl+Ine+Def+Clt/Гак: ашошканктнесэяк
     ашо+A+Der/MWN+N+Pl+Comp+Px2Pl+Der/MWN+N+Pl+Ine+Def+Clt/Гак: ашошканктнесэяк
     ашо+A+Der/MWN+N+Sg+Comp+Px2Pl+Der/MWN+N+Pl+Ela+Def+Clt/Гак: ашошканктнестэяк
     ашо+A+Der/MWN+N+Pl+Comp+Px2Pl+Der/MWN+N+Pl+Ela+Def+Clt/Гак: ашошканктнестэяк
     ашо+A+Der/MWN+N+Sg+Comp+Px2Pl+Der/MWN+N+Pl+Ill+Def+Clt/Гак: ашошканктнескак
     ашо+A+Der/MWN+N+Pl+Comp+Px2Pl+Der/MWN+N+Pl+Ill+Def+Clt/Гак: ашошканктнескак
     ашо+A+Der/MWN+N+Sg+Comp+Px2Pl+Der/MWN+N+Pl+Prl+Def+Clt/Гак: ашошканктневаяк
     ашо+A+Der/MWN+N+Pl+Comp+Px2Pl+Der/MWN+N+Pl+Prl+Def+Clt/Гак: ашошканктневаяк
     ашо+A+Der/MWN+N+Sg+Comp+Px2Pl+Der/MWN+N+Pl+Tra+Def+Clt/Гак: ашошканктнекскак
     ашо+A+Der/MWN+N+Pl+Comp+Px2Pl+Der/MWN+N+Pl+Tra+Def+Clt/Гак: ашошканктнекскак
     ашо+A+Der/MWN+N+Sg+Comp+Px2Pl+Der/MWN+N+Pl+Lat+Def+Clt/Гак: ашошканктневгак
     ашо+A+Der/MWN+N+Pl+Comp+Px2Pl+Der/MWN+N+Pl+Lat+Def+Clt/Гак: ашошканктневгак
     ашо+A+Der/MWN+N+Sg+Comp+Px2Pl+Der/MWN+N+Pl+Abe+Def+Clt/Гак: ашошканктневтемеяк
     ашо+A+Der/MWN+N+Pl+Comp+Px2Pl+Der/MWN+N+Pl+Abe+Def+Clt/Гак: ашошканктневтемеяк
     ашо+A+Der/MWN+N+Sg+Comp+Px2Pl+Der/MWN+N+Pl+Comp+Def+Clt/Гак: ашошканктнешкаяк
     ашо+A+Der/MWN+N+Pl+Comp+Px2Pl+Der/MWN+N+Pl+Comp+Def+Clt/Гак: ашошканктнешкаяк
     ашо+A+Der/MWN+N+Sg+Comp+Px2Pl+Der/MWN+N+Pl+Com+Def+Clt/Гак: ашошканктненеккак
     ашо+A+Der/MWN+N+Pl+Comp+Px2Pl+Der/MWN+N+Pl+Com+Def+Clt/Гак: ашошканктненеккак
     ашо+A+Der/MWN+N+Sg+Ine+Px2Pl+Der/MWN+N+Sg+Abl+Indef+Clt/Гак: ашосонктояк
     ашо+A+Der/MWN+N+Sg+Ine+Px2Pl+Der/MWN+N+Pl+Abl+Indef+Clt/Гак: ашосонктояк
     ашо+A+Der/MWN+N+Pl+Ine+Px2Pl+Der/MWN+N+Sg+Abl+Indef+Clt/Гак: ашосонктояк
     ашо+A+Der/MWN+N+Pl+Ine+Px2Pl+Der/MWN+N+Pl+Abl+Indef+Clt/Гак: ашосонктояк
     ашо+A+Der/MWN+N+Sg+Ine+Px2Pl+Der/MWN+N+Sg+Tra+Indef+Clt/Гак: ашосонкокскак
     ашо+A+Der/MWN+N+Sg+Ine+Px2Pl+Der/MWN+N+Pl+Tra+Indef+Clt/Гак: ашосонкокскак
     ашо+A+Der/MWN+N+Pl+Ine+Px2Pl+Der/MWN+N+Sg+Tra+Indef+Clt/Гак: ашосонкокскак
     ашо+A+Der/MWN+N+Pl+Ine+Px2Pl+Der/MWN+N+Pl+Tra+Indef+Clt/Гак: ашосонкокскак
     ашо+A+Der/MWN+N+Sg+Ine+Px2Pl+Der/MWN+N+Sg+Nom+Def+Clt/Гак: ашосонкоськак
     ашо+A+Der/MWN+N+Pl+Ine+Px2Pl+Der/MWN+N+Sg+Nom+Def+Clt/Гак: ашосонкоськак
     ашо+A+Der/MWN+N+Sg+Ine+Px2Pl+Der/MWN+N+Sg+Gen+Def+Clt/Гак: ашосонконтькак
     ашо+A+Der/MWN+N+Pl+Ine+Px2Pl+Der/MWN+N+Sg+Gen+Def+Clt/Гак: ашосонконтькак
     ашо+A+Der/MWN+N+Sg+Ine+Px2Pl+Der/MWN+N+Sg+Dat+Def+Clt/Гак: ашосонконтеньгак
     ашо+A+Der/MWN+N+Pl+Ine+Px2Pl+Der/MWN+N+Sg+Dat+Def+Clt/Гак: ашосонконтеньгак
     ашо+A+Der/MWN+N+Sg+Ine+Px2Pl+Der/MWN+N+Sg+Abl+Def+Clt/Гак: ашосонктонтькак
     ашо+A+Der/MWN+N+Pl+Ine+Px2Pl+Der/MWN+N+Sg+Abl+Def+Clt/Гак: ашосонктонтькак
     ашо+A+Der/MWN+N+Sg+Ine+Px2Pl+Der/MWN+N+Sg+Ine+Def+Clt/Гак: ашосонксонтькак
     ашо+A+Der/MWN+N+Pl+Ine+Px2Pl+Der/MWN+N+Sg+Ine+Def+Clt/Гак: ашосонксонтькак
     ашо+A+Der/MWN+N+Sg+Ine+Px2Pl+Der/MWN+N+Sg+Ela+Def+Clt/Гак: ашосонкстонтькак
     ашо+A+Der/MWN+N+Pl+Ine+Px2Pl+Der/MWN+N+Sg+Ela+Def+Clt/Гак: ашосонкстонтькак
     ашо+A+Der/MWN+N+Sg+Ine+Px2Pl+Der/MWN+N+Sg+Prl+Def+Clt/Гак: ашосонккантькак
     ашо+A+Der/MWN+N+Pl+Ine+Px2Pl+Der/MWN+N+Sg+Prl+Def+Clt/Гак: ашосонккантькак
     ашо+A+Der/MWN+N+Sg+Ine+Px2Pl+Der/MWN+N+Sg+Abe+Def+Clt/Гак: ашосонкоксонтькак
     ашо+A+Der/MWN+N+Pl+Ine+Px2Pl+Der/MWN+N+Sg+Abe+Def+Clt/Гак: ашосонкоксонтькак
     ашо+A+Der/MWN+N+Sg+Ine+Px2Pl+Der/MWN+N+Sg+Comp+Def+Clt/Гак: ашосонкошкантькак
     ашо+A+Der/MWN+N+Pl+Ine+Px2Pl+Der/MWN+N+Sg+Comp+Def+Clt/Гак: ашосонкошкантькак
     ашо+A+Der/MWN+N+Sg+Ine+Px2Pl+Der/MWN+N+Sg+Tra+Def+Clt/Гак: ашосонкоксонтькак
     ашо+A+Der/MWN+N+Pl+Ine+Px2Pl+Der/MWN+N+Sg+Tra+Def+Clt/Гак: ашосонкоксонтькак
     ашо+A+Der/MWN+N+Sg+Ine+Px2Pl+Der/MWN+N+Pl+Nom+Def+Clt/Гак: ашосонктнеяк
     ашо+A+Der/MWN+N+Pl+Ine+Px2Pl+Der/MWN+N+Pl+Nom+Def+Clt/Гак: ашосонктнеяк
     ашо+A+Der/MWN+N+Sg+Ine+Px2Pl+Der/MWN+N+Pl+Gen+Def+Clt/Гак: ашосонктненьгак
     ашо+A+Der/MWN+N+Pl+Ine+Px2Pl+Der/MWN+N+Pl+Gen+Def+Clt/Гак: ашосонктненьгак
     ашо+A+Der/MWN+N+Sg+Ine+Px2Pl+Der/MWN+N+Pl+Dat+Def+Clt/Гак: ашосонктнененьгак
     ашо+A+Der/MWN+N+Pl+Ine+Px2Pl+Der/MWN+N+Pl+Dat+Def+Clt/Гак: ашосонктнененьгак
     ашо+A+Der/MWN+N+Sg+Ine+Px2Pl+Der/MWN+N+Pl+Abl+Def+Clt/Гак: ашосонктнедеяк
     ашо+A+Der/MWN+N+Pl+Ine+Px2Pl+Der/MWN+N+Pl+Abl+Def+Clt/Гак: ашосонктнедеяк
     ашо+A+Der/MWN+N+Sg+Ine+Px2Pl+Der/MWN+N+Pl+Ine+Def+Clt/Гак: ашосонктнесэяк
     ашо+A+Der/MWN+N+Pl+Ine+Px2Pl+Der/MWN+N+Pl+Ine+Def+Clt/Гак: ашосонктнесэяк
     ашо+A+Der/MWN+N+Sg+Ine+Px2Pl+Der/MWN+N+Pl+Ela+Def+Clt/Гак: ашосонктнестэяк
     ашо+A+Der/MWN+N+Pl+Ine+Px2Pl+Der/MWN+N+Pl+Ela+Def+Clt/Гак: ашосонктнестэяк
     ашо+A+Der/MWN+N+Sg+Ine+Px2Pl+Der/MWN+N+Pl+Ill+Def+Clt/Гак: ашосонктнескак
     ашо+A+Der/MWN+N+Pl+Ine+Px2Pl+Der/MWN+N+Pl+Ill+Def+Clt/Гак: ашосонктнескак
     ашо+A+Der/MWN+N+Sg+Ine+Px2Pl+Der/MWN+N+Pl+Prl+Def+Clt/Гак: ашосонктневаяк
     ашо+A+Der/MWN+N+Pl+Ine+Px2Pl+Der/MWN+N+Pl+Prl+Def+Clt/Гак: ашосонктневаяк
     ашо+A+Der/MWN+N+Sg+Ine+Px2Pl+Der/MWN+N+Pl+Tra+Def+Clt/Гак: ашосонктнекскак
     ашо+A+Der/MWN+N+Pl+Ine+Px2Pl+Der/MWN+N+Pl+Tra+Def+Clt/Гак: ашосонктнекскак
     ашо+A+Der/MWN+N+Sg+Ine+Px2Pl+Der/MWN+N+Pl+Lat+Def+Clt/Гак: ашосонктневгак
     ашо+A+Der/MWN+N+Pl+Ine+Px2Pl+Der/MWN+N+Pl+Lat+Def+Clt/Гак: ашосонктневгак
     ашо+A+Der/MWN+N+Sg+Ine+Px2Pl+Der/MWN+N+Pl+Abe+Def+Clt/Гак: ашосонктневтемеяк
     ашо+A+Der/MWN+N+Pl+Ine+Px2Pl+Der/MWN+N+Pl+Abe+Def+Clt/Гак: ашосонктневтемеяк
     ашо+A+Der/MWN+N+Sg+Ine+Px2Pl+Der/MWN+N+Pl+Comp+Def+Clt/Гак: ашосонктнешкаяк
     ашо+A+Der/MWN+N+Pl+Ine+Px2Pl+Der/MWN+N+Pl+Comp+Def+Clt/Гак: ашосонктнешкаяк
     ашо+A+Der/MWN+N+Sg+Ine+Px2Pl+Der/MWN+N+Pl+Com+Def+Clt/Гак: ашосонктненеккак
     ашо+A+Der/MWN+N+Pl+Ine+Px2Pl+Der/MWN+N+Pl+Com+Def+Clt/Гак: ашосонктненеккак
     ашо+A+Der/MWN+N+Sg+Ela+Px2Pl+Der/MWN+N+Sg+Abl+Indef+Clt/Гак: ашостонктояк
     ашо+A+Der/MWN+N+Sg+Ela+Px2Pl+Der/MWN+N+Pl+Abl+Indef+Clt/Гак: ашостонктояк
     ашо+A+Der/MWN+N+Pl+Ela+Px2Pl+Der/MWN+N+Sg+Abl+Indef+Clt/Гак: ашостонктояк
     ашо+A+Der/MWN+N+Pl+Ela+Px2Pl+Der/MWN+N+Pl+Abl+Indef+Clt/Гак: ашостонктояк
     ашо+A+Der/MWN+N+Sg+Ela+Px2Pl+Der/MWN+N+Sg+Tra+Indef+Clt/Гак: ашостонкокскак
     ашо+A+Der/MWN+N+Sg+Ela+Px2Pl+Der/MWN+N+Pl+Tra+Indef+Clt/Гак: ашостонкокскак
     ашо+A+Der/MWN+N+Pl+Ela+Px2Pl+Der/MWN+N+Sg+Tra+Indef+Clt/Гак: ашостонкокскак
     ашо+A+Der/MWN+N+Pl+Ela+Px2Pl+Der/MWN+N+Pl+Tra+Indef+Clt/Гак: ашостонкокскак
     ашо+A+Der/MWN+N+Sg+Ela+Px2Pl+Der/MWN+N+Sg+Nom+Def+Clt/Гак: ашостонкоськак
     ашо+A+Der/MWN+N+Pl+Ela+Px2Pl+Der/MWN+N+Sg+Nom+Def+Clt/Гак: ашостонкоськак
     ашо+A+Der/MWN+N+Sg+Ela+Px2Pl+Der/MWN+N+Sg+Gen+Def+Clt/Гак: ашостонконтькак
     ашо+A+Der/MWN+N+Pl+Ela+Px2Pl+Der/MWN+N+Sg+Gen+Def+Clt/Гак: ашостонконтькак
     ашо+A+Der/MWN+N+Sg+Ela+Px2Pl+Der/MWN+N+Sg+Dat+Def+Clt/Гак: ашостонконтеньгак
     ашо+A+Der/MWN+N+Pl+Ela+Px2Pl+Der/MWN+N+Sg+Dat+Def+Clt/Гак: ашостонконтеньгак
     ашо+A+Der/MWN+N+Sg+Ela+Px2Pl+Der/MWN+N+Sg+Abl+Def+Clt/Гак: ашостонктонтькак
     ашо+A+Der/MWN+N+Pl+Ela+Px2Pl+Der/MWN+N+Sg+Abl+Def+Clt/Гак: ашостонктонтькак
     ашо+A+Der/MWN+N+Sg+Ela+Px2Pl+Der/MWN+N+Sg+Ine+Def+Clt/Гак: ашостонксонтькак
     ашо+A+Der/MWN+N+Pl+Ela+Px2Pl+Der/MWN+N+Sg+Ine+Def+Clt/Гак: ашостонксонтькак
     ашо+A+Der/MWN+N+Sg+Ela+Px2Pl+Der/MWN+N+Sg+Ela+Def+Clt/Гак: ашостонкстонтькак
     ашо+A+Der/MWN+N+Pl+Ela+Px2Pl+Der/MWN+N+Sg+Ela+Def+Clt/Гак: ашостонкстонтькак
     ашо+A+Der/MWN+N+Sg+Ela+Px2Pl+Der/MWN+N+Sg+Prl+Def+Clt/Гак: ашостонккантькак
     ашо+A+Der/MWN+N+Pl+Ela+Px2Pl+Der/MWN+N+Sg+Prl+Def+Clt/Гак: ашостонккантькак
     ашо+A+Der/MWN+N+Sg+Ela+Px2Pl+Der/MWN+N+Sg+Abe+Def+Clt/Гак: ашостонкоксонтькак
     ашо+A+Der/MWN+N+Pl+Ela+Px2Pl+Der/MWN+N+Sg+Abe+Def+Clt/Гак: ашостонкоксонтькак
     ашо+A+Der/MWN+N+Sg+Ela+Px2Pl+Der/MWN+N+Sg+Comp+Def+Clt/Гак: ашостонкошкантькак
     ашо+A+Der/MWN+N+Pl+Ela+Px2Pl+Der/MWN+N+Sg+Comp+Def+Clt/Гак: ашостонкошкантькак
     ашо+A+Der/MWN+N+Sg+Ela+Px2Pl+Der/MWN+N+Sg+Tra+Def+Clt/Гак: ашостонкоксонтькак
     ашо+A+Der/MWN+N+Pl+Ela+Px2Pl+Der/MWN+N+Sg+Tra+Def+Clt/Гак: ашостонкоксонтькак
     ашо+A+Der/MWN+N+Sg+Ela+Px2Pl+Der/MWN+N+Pl+Nom+Def+Clt/Гак: ашостонктнеяк
     ашо+A+Der/MWN+N+Pl+Ela+Px2Pl+Der/MWN+N+Pl+Nom+Def+Clt/Гак: ашостонктнеяк
     ашо+A+Der/MWN+N+Sg+Ela+Px2Pl+Der/MWN+N+Pl+Gen+Def+Clt/Гак: ашостонктненьгак
     ашо+A+Der/MWN+N+Pl+Ela+Px2Pl+Der/MWN+N+Pl+Gen+Def+Clt/Гак: ашостонктненьгак
     ашо+A+Der/MWN+N+Sg+Ela+Px2Pl+Der/MWN+N+Pl+Dat+Def+Clt/Гак: ашостонктнененьгак
     ашо+A+Der/MWN+N+Pl+Ela+Px2Pl+Der/MWN+N+Pl+Dat+Def+Clt/Гак: ашостонктнененьгак
     ашо+A+Der/MWN+N+Sg+Ela+Px2Pl+Der/MWN+N+Pl+Abl+Def+Clt/Гак: ашостонктнедеяк
     ашо+A+Der/MWN+N+Pl+Ela+Px2Pl+Der/MWN+N+Pl+Abl+Def+Clt/Гак: ашостонктнедеяк
     ашо+A+Der/MWN+N+Sg+Ela+Px2Pl+Der/MWN+N+Pl+Ine+Def+Clt/Гак: ашостонктнесэяк
     ашо+A+Der/MWN+N+Pl+Ela+Px2Pl+Der/MWN+N+Pl+Ine+Def+Clt/Гак: ашостонктнесэяк
     ашо+A+Der/MWN+N+Sg+Ela+Px2Pl+Der/MWN+N+Pl+Ela+Def+Clt/Гак: ашостонктнестэяк
     ашо+A+Der/MWN+N+Pl+Ela+Px2Pl+Der/MWN+N+Pl+Ela+Def+Clt/Гак: ашостонктнестэяк
     ашо+A+Der/MWN+N+Sg+Ela+Px2Pl+Der/MWN+N+Pl+Ill+Def+Clt/Гак: ашостонктнескак
     ашо+A+Der/MWN+N+Pl+Ela+Px2Pl+Der/MWN+N+Pl+Ill+Def+Clt/Гак: ашостонктнескак
     ашо+A+Der/MWN+N+Sg+Ela+Px2Pl+Der/MWN+N+Pl+Prl+Def+Clt/Гак: ашостонктневаяк
     ашо+A+Der/MWN+N+Pl+Ela+Px2Pl+Der/MWN+N+Pl+Prl+Def+Clt/Гак: ашостонктневаяк
     ашо+A+Der/MWN+N+Sg+Ela+Px2Pl+Der/MWN+N+Pl+Tra+Def+Clt/Гак: ашостонктнекскак
     ашо+A+Der/MWN+N+Pl+Ela+Px2Pl+Der/MWN+N+Pl+Tra+Def+Clt/Гак: ашостонктнекскак
     ашо+A+Der/MWN+N+Sg+Ela+Px2Pl+Der/MWN+N+Pl+Lat+Def+Clt/Гак: ашостонктневгак
     ашо+A+Der/MWN+N+Pl+Ela+Px2Pl+Der/MWN+N+Pl+Lat+Def+Clt/Гак: ашостонктневгак
     ашо+A+Der/MWN+N+Sg+Ela+Px2Pl+Der/MWN+N+Pl+Abe+Def+Clt/Гак: ашостонктневтемеяк
     ашо+A+Der/MWN+N+Pl+Ela+Px2Pl+Der/MWN+N+Pl+Abe+Def+Clt/Гак: ашостонктневтемеяк
     ашо+A+Der/MWN+N+Sg+Ela+Px2Pl+Der/MWN+N+Pl+Comp+Def+Clt/Гак: ашостонктнешкаяк
     ашо+A+Der/MWN+N+Pl+Ela+Px2Pl+Der/MWN+N+Pl+Comp+Def+Clt/Гак: ашостонктнешкаяк
     ашо+A+Der/MWN+N+Sg+Ela+Px2Pl+Der/MWN+N+Pl+Com+Def+Clt/Гак: ашостонктненеккак
     ашо+A+Der/MWN+N+Pl+Ela+Px2Pl+Der/MWN+N+Pl+Com+Def+Clt/Гак: ашостонктненеккак
     ашо+A+Der/MWN+N+Sg+Prl+Px2Pl+Der/MWN+N+Sg+Abl+Indef+Clt/Гак: ашованктояк
     ашо+A+Der/MWN+N+Sg+Prl+Px2Pl+Der/MWN+N+Pl+Abl+Indef+Clt/Гак: ашованктояк
     ашо+A+Der/MWN+N+Pl+Prl+Px2Pl+Der/MWN+N+Sg+Abl+Indef+Clt/Гак: ашованктояк
     ашо+A+Der/MWN+N+Pl+Prl+Px2Pl+Der/MWN+N+Pl+Abl+Indef+Clt/Гак: ашованктояк
     ашо+A+Der/MWN+N+Sg+Prl+Px2Pl+Der/MWN+N+Sg+Tra+Indef+Clt/Гак: ашованкокскак
     ашо+A+Der/MWN+N+Sg+Prl+Px2Pl+Der/MWN+N+Pl+Tra+Indef+Clt/Гак: ашованкокскак
     ашо+A+Der/MWN+N+Pl+Prl+Px2Pl+Der/MWN+N+Sg+Tra+Indef+Clt/Гак: ашованкокскак
     ашо+A+Der/MWN+N+Pl+Prl+Px2Pl+Der/MWN+N+Pl+Tra+Indef+Clt/Гак: ашованкокскак
     ашо+A+Der/MWN+N+Sg+Prl+Px2Pl+Der/MWN+N+Sg+Nom+Def+Clt/Гак: ашованкоськак
     ашо+A+Der/MWN+N+Pl+Prl+Px2Pl+Der/MWN+N+Sg+Nom+Def+Clt/Гак: ашованкоськак
     ашо+A+Der/MWN+N+Sg+Prl+Px2Pl+Der/MWN+N+Sg+Gen+Def+Clt/Гак: ашованконтькак
     ашо+A+Der/MWN+N+Pl+Prl+Px2Pl+Der/MWN+N+Sg+Gen+Def+Clt/Гак: ашованконтькак
     ашо+A+Der/MWN+N+Sg+Prl+Px2Pl+Der/MWN+N+Sg+Dat+Def+Clt/Гак: ашованконтеньгак
     ашо+A+Der/MWN+N+Pl+Prl+Px2Pl+Der/MWN+N+Sg+Dat+Def+Clt/Гак: ашованконтеньгак
     ашо+A+Der/MWN+N+Sg+Prl+Px2Pl+Der/MWN+N+Sg+Abl+Def+Clt/Гак: ашованктонтькак
     ашо+A+Der/MWN+N+Pl+Prl+Px2Pl+Der/MWN+N+Sg+Abl+Def+Clt/Гак: ашованктонтькак
     ашо+A+Der/MWN+N+Sg+Prl+Px2Pl+Der/MWN+N+Sg+Ine+Def+Clt/Гак: ашованксонтькак
     ашо+A+Der/MWN+N+Pl+Prl+Px2Pl+Der/MWN+N+Sg+Ine+Def+Clt/Гак: ашованксонтькак
     ашо+A+Der/MWN+N+Sg+Prl+Px2Pl+Der/MWN+N+Sg+Ela+Def+Clt/Гак: ашованкстонтькак
     ашо+A+Der/MWN+N+Pl+Prl+Px2Pl+Der/MWN+N+Sg+Ela+Def+Clt/Гак: ашованкстонтькак
     ашо+A+Der/MWN+N+Sg+Prl+Px2Pl+Der/MWN+N+Sg+Prl+Def+Clt/Гак: ашованккантькак
     ашо+A+Der/MWN+N+Pl+Prl+Px2Pl+Der/MWN+N+Sg+Prl+Def+Clt/Гак: ашованккантькак
     ашо+A+Der/MWN+N+Sg+Prl+Px2Pl+Der/MWN+N+Sg+Abe+Def+Clt/Гак: ашованкоксонтькак
     ашо+A+Der/MWN+N+Pl+Prl+Px2Pl+Der/MWN+N+Sg+Abe+Def+Clt/Гак: ашованкоксонтькак
     ашо+A+Der/MWN+N+Sg+Prl+Px2Pl+Der/MWN+N+Sg+Comp+Def+Clt/Гак: ашованкошкантькак
     ашо+A+Der/MWN+N+Pl+Prl+Px2Pl+Der/MWN+N+Sg+Comp+Def+Clt/Гак: ашованкошкантькак
     ашо+A+Der/MWN+N+Sg+Prl+Px2Pl+Der/MWN+N+Sg+Tra+Def+Clt/Гак: ашованкоксонтькак
     ашо+A+Der/MWN+N+Pl+Prl+Px2Pl+Der/MWN+N+Sg+Tra+Def+Clt/Гак: ашованкоксонтькак
     ашо+A+Der/MWN+N+Sg+Prl+Px2Pl+Der/MWN+N+Pl+Nom+Def+Clt/Гак: ашованктнеяк
     ашо+A+Der/MWN+N+Pl+Prl+Px2Pl+Der/MWN+N+Pl+Nom+Def+Clt/Гак: ашованктнеяк
     ашо+A+Der/MWN+N+Sg+Prl+Px2Pl+Der/MWN+N+Pl+Gen+Def+Clt/Гак: ашованктненьгак
     ашо+A+Der/MWN+N+Pl+Prl+Px2Pl+Der/MWN+N+Pl+Gen+Def+Clt/Гак: ашованктненьгак
     ашо+A+Der/MWN+N+Sg+Prl+Px2Pl+Der/MWN+N+Pl+Dat+Def+Clt/Гак: ашованктнененьгак
     ашо+A+Der/MWN+N+Pl+Prl+Px2Pl+Der/MWN+N+Pl+Dat+Def+Clt/Гак: ашованктнененьгак
     ашо+A+Der/MWN+N+Sg+Prl+Px2Pl+Der/MWN+N+Pl+Abl+Def+Clt/Гак: ашованктнедеяк
     ашо+A+Der/MWN+N+Pl+Prl+Px2Pl+Der/MWN+N+Pl+Abl+Def+Clt/Гак: ашованктнедеяк
     ашо+A+Der/MWN+N+Sg+Prl+Px2Pl+Der/MWN+N+Pl+Ine+Def+Clt/Гак: ашованктнесэяк
     ашо+A+Der/MWN+N+Pl+Prl+Px2Pl+Der/MWN+N+Pl+Ine+Def+Clt/Гак: ашованктнесэяк
     ашо+A+Der/MWN+N+Sg+Prl+Px2Pl+Der/MWN+N+Pl+Ela+Def+Clt/Гак: ашованктнестэяк
     ашо+A+Der/MWN+N+Pl+Prl+Px2Pl+Der/MWN+N+Pl+Ela+Def+Clt/Гак: ашованктнестэяк
     ашо+A+Der/MWN+N+Sg+Prl+Px2Pl+Der/MWN+N+Pl+Ill+Def+Clt/Гак: ашованктнескак
     ашо+A+Der/MWN+N+Pl+Prl+Px2Pl+Der/MWN+N+Pl+Ill+Def+Clt/Гак: ашованктнескак
     ашо+A+Der/MWN+N+Sg+Prl+Px2Pl+Der/MWN+N+Pl+Prl+Def+Clt/Гак: ашованктневаяк
     ашо+A+Der/MWN+N+Pl+Prl+Px2Pl+Der/MWN+N+Pl+Prl+Def+Clt/Гак: ашованктневаяк
     ашо+A+Der/MWN+N+Sg+Prl+Px2Pl+Der/MWN+N+Pl+Tra+Def+Clt/Гак: ашованктнекскак
     ашо+A+Der/MWN+N+Pl+Prl+Px2Pl+Der/MWN+N+Pl+Tra+Def+Clt/Гак: ашованктнекскак
     ашо+A+Der/MWN+N+Sg+Prl+Px2Pl+Der/MWN+N+Pl+Lat+Def+Clt/Гак: ашованктневгак
     ашо+A+Der/MWN+N+Pl+Prl+Px2Pl+Der/MWN+N+Pl+Lat+Def+Clt/Гак: ашованктневгак
     ашо+A+Der/MWN+N+Sg+Prl+Px2Pl+Der/MWN+N+Pl+Abe+Def+Clt/Гак: ашованктневтемеяк
     ашо+A+Der/MWN+N+Pl+Prl+Px2Pl+Der/MWN+N+Pl+Abe+Def+Clt/Гак: ашованктневтемеяк
     ашо+A+Der/MWN+N+Sg+Prl+Px2Pl+Der/MWN+N+Pl+Comp+Def+Clt/Гак: ашованктнешкаяк
     ашо+A+Der/MWN+N+Pl+Prl+Px2Pl+Der/MWN+N+Pl+Comp+Def+Clt/Гак: ашованктнешкаяк
     ашо+A+Der/MWN+N+Sg+Prl+Px2Pl+Der/MWN+N+Pl+Com+Def+Clt/Гак: ашованктненеккак
     ашо+A+Der/MWN+N+Pl+Prl+Px2Pl+Der/MWN+N+Pl+Com+Def+Clt/Гак: ашованктненеккак
     ашо+A+Der/MWN+N+Sg+Comp+Px3Pl+Der/MWN+N+Sg+Abl+Indef+Clt/Гак: ашошкасттояк
     ашо+A+Der/MWN+N+Sg+Comp+Px3Pl+Der/MWN+N+Pl+Abl+Indef+Clt/Гак: ашошкасттояк
     ашо+A+Der/MWN+N+Pl+Comp+Px3Pl+Der/MWN+N+Sg+Abl+Indef+Clt/Гак: ашошкасттояк
     ашо+A+Der/MWN+N+Pl+Comp+Px3Pl+Der/MWN+N+Pl+Abl+Indef+Clt/Гак: ашошкасттояк
     ашо+A+Der/MWN+N+Sg+Comp+Px3Pl+Der/MWN+N+Sg+Tra+Indef+Clt/Гак: ашошкастокскак
     ашо+A+Der/MWN+N+Sg+Comp+Px3Pl+Der/MWN+N+Pl+Tra+Indef+Clt/Гак: ашошкастокскак
     ашо+A+Der/MWN+N+Pl+Comp+Px3Pl+Der/MWN+N+Sg+Tra+Indef+Clt/Гак: ашошкастокскак
     ашо+A+Der/MWN+N+Pl+Comp+Px3Pl+Der/MWN+N+Pl+Tra+Indef+Clt/Гак: ашошкастокскак
     ашо+A+Der/MWN+N+Sg+Comp+Px3Pl+Der/MWN+N+Sg+Nom+Def+Clt/Гак: ашошкастоськак
     ашо+A+Der/MWN+N+Pl+Comp+Px3Pl+Der/MWN+N+Sg+Nom+Def+Clt/Гак: ашошкастоськак
     ашо+A+Der/MWN+N+Sg+Comp+Px3Pl+Der/MWN+N+Sg+Gen+Def+Clt/Гак: ашошкастонтькак
     ашо+A+Der/MWN+N+Pl+Comp+Px3Pl+Der/MWN+N+Sg+Gen+Def+Clt/Гак: ашошкастонтькак
     ашо+A+Der/MWN+N+Sg+Comp+Px3Pl+Der/MWN+N+Sg+Dat+Def+Clt/Гак: ашошкастонтеньгак
     ашо+A+Der/MWN+N+Pl+Comp+Px3Pl+Der/MWN+N+Sg+Dat+Def+Clt/Гак: ашошкастонтеньгак
     ашо+A+Der/MWN+N+Sg+Comp+Px3Pl+Der/MWN+N+Sg+Abl+Def+Clt/Гак: ашошкасттонтькак
     ашо+A+Der/MWN+N+Pl+Comp+Px3Pl+Der/MWN+N+Sg+Abl+Def+Clt/Гак: ашошкасттонтькак
     ашо+A+Der/MWN+N+Sg+Comp+Px3Pl+Der/MWN+N+Sg+Ine+Def+Clt/Гак: ашошкастсонтькак
     ашо+A+Der/MWN+N+Pl+Comp+Px3Pl+Der/MWN+N+Sg+Ine+Def+Clt/Гак: ашошкастсонтькак
     ашо+A+Der/MWN+N+Sg+Comp+Px3Pl+Der/MWN+N+Sg+Ela+Def+Clt/Гак: ашошкастстонтькак
     ашо+A+Der/MWN+N+Pl+Comp+Px3Pl+Der/MWN+N+Sg+Ela+Def+Clt/Гак: ашошкастстонтькак
     ашо+A+Der/MWN+N+Sg+Comp+Px3Pl+Der/MWN+N+Sg+Prl+Def+Clt/Гак: ашошкасткантькак
     ашо+A+Der/MWN+N+Pl+Comp+Px3Pl+Der/MWN+N+Sg+Prl+Def+Clt/Гак: ашошкасткантькак
     ашо+A+Der/MWN+N+Sg+Comp+Px3Pl+Der/MWN+N+Sg+Abe+Def+Clt/Гак: ашошкастоксонтькак
     ашо+A+Der/MWN+N+Pl+Comp+Px3Pl+Der/MWN+N+Sg+Abe+Def+Clt/Гак: ашошкастоксонтькак
     ашо+A+Der/MWN+N+Sg+Comp+Px3Pl+Der/MWN+N+Sg+Comp+Def+Clt/Гак: ашошкастошкантькак
     ашо+A+Der/MWN+N+Pl+Comp+Px3Pl+Der/MWN+N+Sg+Comp+Def+Clt/Гак: ашошкастошкантькак
     ашо+A+Der/MWN+N+Sg+Comp+Px3Pl+Der/MWN+N+Sg+Tra+Def+Clt/Гак: ашошкастоксонтькак
     ашо+A+Der/MWN+N+Pl+Comp+Px3Pl+Der/MWN+N+Sg+Tra+Def+Clt/Гак: ашошкастоксонтькак
     ашо+A+Der/MWN+N+Sg+Comp+Px3Pl+Der/MWN+N+Pl+Nom+Def+Clt/Гак: ашошкасттнэяк
     ашо+A+Der/MWN+N+Pl+Comp+Px3Pl+Der/MWN+N+Pl+Nom+Def+Clt/Гак: ашошкасттнэяк
     ашо+A+Der/MWN+N+Sg+Comp+Px3Pl+Der/MWN+N+Pl+Gen+Def+Clt/Гак: ашошкасттнэньгак
     ашо+A+Der/MWN+N+Pl+Comp+Px3Pl+Der/MWN+N+Pl+Gen+Def+Clt/Гак: ашошкасттнэньгак
     ашо+A+Der/MWN+N+Sg+Comp+Px3Pl+Der/MWN+N+Pl+Dat+Def+Clt/Гак: ашошкасттнэненьгак
     ашо+A+Der/MWN+N+Pl+Comp+Px3Pl+Der/MWN+N+Pl+Dat+Def+Clt/Гак: ашошкасттнэненьгак
     ашо+A+Der/MWN+N+Sg+Comp+Px3Pl+Der/MWN+N+Pl+Abl+Def+Clt/Гак: ашошкасттнэдеяк
     ашо+A+Der/MWN+N+Pl+Comp+Px3Pl+Der/MWN+N+Pl+Abl+Def+Clt/Гак: ашошкасттнэдеяк
     ашо+A+Der/MWN+N+Sg+Comp+Px3Pl+Der/MWN+N+Pl+Ine+Def+Clt/Гак: ашошкасттнэсэяк
     ашо+A+Der/MWN+N+Pl+Comp+Px3Pl+Der/MWN+N+Pl+Ine+Def+Clt/Гак: ашошкасттнэсэяк
     ашо+A+Der/MWN+N+Sg+Comp+Px3Pl+Der/MWN+N+Pl+Ela+Def+Clt/Гак: ашошкасттнэстэяк
     ашо+A+Der/MWN+N+Pl+Comp+Px3Pl+Der/MWN+N+Pl+Ela+Def+Clt/Гак: ашошкасттнэстэяк
     ашо+A+Der/MWN+N+Sg+Comp+Px3Pl+Der/MWN+N+Pl+Ill+Def+Clt/Гак: ашошкасттнэскак
     ашо+A+Der/MWN+N+Pl+Comp+Px3Pl+Der/MWN+N+Pl+Ill+Def+Clt/Гак: ашошкасттнэскак
     ашо+A+Der/MWN+N+Sg+Comp+Px3Pl+Der/MWN+N+Pl+Prl+Def+Clt/Гак: ашошкасттнэваяк
     ашо+A+Der/MWN+N+Pl+Comp+Px3Pl+Der/MWN+N+Pl+Prl+Def+Clt/Гак: ашошкасттнэваяк
     ашо+A+Der/MWN+N+Sg+Comp+Px3Pl+Der/MWN+N+Pl+Tra+Def+Clt/Гак: ашошкасттнэкскак
     ашо+A+Der/MWN+N+Pl+Comp+Px3Pl+Der/MWN+N+Pl+Tra+Def+Clt/Гак: ашошкасттнэкскак
     ашо+A+Der/MWN+N+Sg+Comp+Px3Pl+Der/MWN+N+Pl+Lat+Def+Clt/Гак: ашошкасттнэвгак
     ашо+A+Der/MWN+N+Pl+Comp+Px3Pl+Der/MWN+N+Pl+Lat+Def+Clt/Гак: ашошкасттнэвгак
     ашо+A+Der/MWN+N+Sg+Comp+Px3Pl+Der/MWN+N+Pl+Abe+Def+Clt/Гак: ашошкасттнэвтемеяк
     ашо+A+Der/MWN+N+Pl+Comp+Px3Pl+Der/MWN+N+Pl+Abe+Def+Clt/Гак: ашошкасттнэвтемеяк
     ашо+A+Der/MWN+N+Sg+Comp+Px3Pl+Der/MWN+N+Pl+Comp+Def+Clt/Гак: ашошкасттнэшкаяк
     ашо+A+Der/MWN+N+Pl+Comp+Px3Pl+Der/MWN+N+Pl+Comp+Def+Clt/Гак: ашошкасттнэшкаяк
     ашо+A+Der/MWN+N+Sg+Comp+Px3Pl+Der/MWN+N+Pl+Com+Def+Clt/Гак: ашошкасттнэнеккак
     ашо+A+Der/MWN+N+Pl+Comp+Px3Pl+Der/MWN+N+Pl+Com+Def+Clt/Гак: ашошкасттнэнеккак
     ашо+A+Der/MWN+N+Sg+Ine+Px3Pl+Der/MWN+N+Sg+Abl+Indef+Clt/Гак: ашососттояк
     ашо+A+Der/MWN+N+Sg+Ine+Px3Pl+Der/MWN+N+Pl+Abl+Indef+Clt/Гак: ашососттояк
     ашо+A+Der/MWN+N+Pl+Ine+Px3Pl+Der/MWN+N+Sg+Abl+Indef+Clt/Гак: ашососттояк
     ашо+A+Der/MWN+N+Pl+Ine+Px3Pl+Der/MWN+N+Pl+Abl+Indef+Clt/Гак: ашососттояк
     ашо+A+Der/MWN+N+Sg+Ine+Px3Pl+Der/MWN+N+Sg+Tra+Indef+Clt/Гак: ашосостокскак
     ашо+A+Der/MWN+N+Sg+Ine+Px3Pl+Der/MWN+N+Pl+Tra+Indef+Clt/Гак: ашосостокскак
     ашо+A+Der/MWN+N+Pl+Ine+Px3Pl+Der/MWN+N+Sg+Tra+Indef+Clt/Гак: ашосостокскак
     ашо+A+Der/MWN+N+Pl+Ine+Px3Pl+Der/MWN+N+Pl+Tra+Indef+Clt/Гак: ашосостокскак
     ашо+A+Der/MWN+N+Sg+Ine+Px3Pl+Der/MWN+N+Sg+Nom+Def+Clt/Гак: ашосостоськак
     ашо+A+Der/MWN+N+Pl+Ine+Px3Pl+Der/MWN+N+Sg+Nom+Def+Clt/Гак: ашосостоськак
     ашо+A+Der/MWN+N+Sg+Ine+Px3Pl+Der/MWN+N+Sg+Gen+Def+Clt/Гак: ашосостонтькак
     ашо+A+Der/MWN+N+Pl+Ine+Px3Pl+Der/MWN+N+Sg+Gen+Def+Clt/Гак: ашосостонтькак
     ашо+A+Der/MWN+N+Sg+Ine+Px3Pl+Der/MWN+N+Sg+Dat+Def+Clt/Гак: ашосостонтеньгак
     ашо+A+Der/MWN+N+Pl+Ine+Px3Pl+Der/MWN+N+Sg+Dat+Def+Clt/Гак: ашосостонтеньгак
     ашо+A+Der/MWN+N+Sg+Ine+Px3Pl+Der/MWN+N+Sg+Abl+Def+Clt/Гак: ашососттонтькак
     ашо+A+Der/MWN+N+Pl+Ine+Px3Pl+Der/MWN+N+Sg+Abl+Def+Clt/Гак: ашососттонтькак
     ашо+A+Der/MWN+N+Sg+Ine+Px3Pl+Der/MWN+N+Sg+Ine+Def+Clt/Гак: ашосостсонтькак
     ашо+A+Der/MWN+N+Pl+Ine+Px3Pl+Der/MWN+N+Sg+Ine+Def+Clt/Гак: ашосостсонтькак
     ашо+A+Der/MWN+N+Sg+Ine+Px3Pl+Der/MWN+N+Sg+Ela+Def+Clt/Гак: ашосостстонтькак
     ашо+A+Der/MWN+N+Pl+Ine+Px3Pl+Der/MWN+N+Sg+Ela+Def+Clt/Гак: ашосостстонтькак
     ашо+A+Der/MWN+N+Sg+Ine+Px3Pl+Der/MWN+N+Sg+Prl+Def+Clt/Гак: ашососткантькак
     ашо+A+Der/MWN+N+Pl+Ine+Px3Pl+Der/MWN+N+Sg+Prl+Def+Clt/Гак: ашососткантькак
     ашо+A+Der/MWN+N+Sg+Ine+Px3Pl+Der/MWN+N+Sg+Abe+Def+Clt/Гак: ашосостоксонтькак
     ашо+A+Der/MWN+N+Pl+Ine+Px3Pl+Der/MWN+N+Sg+Abe+Def+Clt/Гак: ашосостоксонтькак
     ашо+A+Der/MWN+N+Sg+Ine+Px3Pl+Der/MWN+N+Sg+Comp+Def+Clt/Гак: ашосостошкантькак
     ашо+A+Der/MWN+N+Pl+Ine+Px3Pl+Der/MWN+N+Sg+Comp+Def+Clt/Гак: ашосостошкантькак
     ашо+A+Der/MWN+N+Sg+Ine+Px3Pl+Der/MWN+N+Sg+Tra+Def+Clt/Гак: ашосостоксонтькак
     ашо+A+Der/MWN+N+Pl+Ine+Px3Pl+Der/MWN+N+Sg+Tra+Def+Clt/Гак: ашосостоксонтькак
     ашо+A+Der/MWN+N+Sg+Ine+Px3Pl+Der/MWN+N+Pl+Nom+Def+Clt/Гак: ашососттнэяк
     ашо+A+Der/MWN+N+Pl+Ine+Px3Pl+Der/MWN+N+Pl+Nom+Def+Clt/Гак: ашососттнэяк
     ашо+A+Der/MWN+N+Sg+Ine+Px3Pl+Der/MWN+N+Pl+Gen+Def+Clt/Гак: ашососттнэньгак
     ашо+A+Der/MWN+N+Pl+Ine+Px3Pl+Der/MWN+N+Pl+Gen+Def+Clt/Гак: ашососттнэньгак
     ашо+A+Der/MWN+N+Sg+Ine+Px3Pl+Der/MWN+N+Pl+Dat+Def+Clt/Гак: ашососттнэненьгак
     ашо+A+Der/MWN+N+Pl+Ine+Px3Pl+Der/MWN+N+Pl+Dat+Def+Clt/Гак: ашососттнэненьгак
     ашо+A+Der/MWN+N+Sg+Ine+Px3Pl+Der/MWN+N+Pl+Abl+Def+Clt/Гак: ашососттнэдеяк
     ашо+A+Der/MWN+N+Pl+Ine+Px3Pl+Der/MWN+N+Pl+Abl+Def+Clt/Гак: ашососттнэдеяк
     ашо+A+Der/MWN+N+Sg+Ine+Px3Pl+Der/MWN+N+Pl+Ine+Def+Clt/Гак: ашососттнэсэяк
     ашо+A+Der/MWN+N+Pl+Ine+Px3Pl+Der/MWN+N+Pl+Ine+Def+Clt/Гак: ашососттнэсэяк
     ашо+A+Der/MWN+N+Sg+Ine+Px3Pl+Der/MWN+N+Pl+Ela+Def+Clt/Гак: ашососттнэстэяк
     ашо+A+Der/MWN+N+Pl+Ine+Px3Pl+Der/MWN+N+Pl+Ela+Def+Clt/Гак: ашососттнэстэяк
     ашо+A+Der/MWN+N+Sg+Ine+Px3Pl+Der/MWN+N+Pl+Ill+Def+Clt/Гак: ашососттнэскак
     ашо+A+Der/MWN+N+Pl+Ine+Px3Pl+Der/MWN+N+Pl+Ill+Def+Clt/Гак: ашососттнэскак
     ашо+A+Der/MWN+N+Sg+Ine+Px3Pl+Der/MWN+N+Pl+Prl+Def+Clt/Гак: ашососттнэваяк
     ашо+A+Der/MWN+N+Pl+Ine+Px3Pl+Der/MWN+N+Pl+Prl+Def+Clt/Гак: ашососттнэваяк
     ашо+A+Der/MWN+N+Sg+Ine+Px3Pl+Der/MWN+N+Pl+Tra+Def+Clt/Гак: ашососттнэкскак
     ашо+A+Der/MWN+N+Pl+Ine+Px3Pl+Der/MWN+N+Pl+Tra+Def+Clt/Гак: ашососттнэкскак
     ашо+A+Der/MWN+N+Sg+Ine+Px3Pl+Der/MWN+N+Pl+Lat+Def+Clt/Гак: ашососттнэвгак
     ашо+A+Der/MWN+N+Pl+Ine+Px3Pl+Der/MWN+N+Pl+Lat+Def+Clt/Гак: ашососттнэвгак
     ашо+A+Der/MWN+N+Sg+Ine+Px3Pl+Der/MWN+N+Pl+Abe+Def+Clt/Гак: ашососттнэвтемеяк
     ашо+A+Der/MWN+N+Pl+Ine+Px3Pl+Der/MWN+N+Pl+Abe+Def+Clt/Гак: ашососттнэвтемеяк
     ашо+A+Der/MWN+N+Sg+Ine+Px3Pl+Der/MWN+N+Pl+Comp+Def+Clt/Гак: ашососттнэшкаяк
     ашо+A+Der/MWN+N+Pl+Ine+Px3Pl+Der/MWN+N+Pl+Comp+Def+Clt/Гак: ашососттнэшкаяк
     ашо+A+Der/MWN+N+Sg+Ine+Px3Pl+Der/MWN+N+Pl+Com+Def+Clt/Гак: ашососттнэнеккак
     ашо+A+Der/MWN+N+Pl+Ine+Px3Pl+Der/MWN+N+Pl+Com+Def+Clt/Гак: ашососттнэнеккак
     ашо+A+Der/MWN+N+Sg+Ela+Px3Pl+Der/MWN+N+Sg+Abl+Indef+Clt/Гак: ашостосттояк
     ашо+A+Der/MWN+N+Sg+Ela+Px3Pl+Der/MWN+N+Pl+Abl+Indef+Clt/Гак: ашостосттояк
     ашо+A+Der/MWN+N+Pl+Ela+Px3Pl+Der/MWN+N+Sg+Abl+Indef+Clt/Гак: ашостосттояк
     ашо+A+Der/MWN+N+Pl+Ela+Px3Pl+Der/MWN+N+Pl+Abl+Indef+Clt/Гак: ашостосттояк
     ашо+A+Der/MWN+N+Sg+Ela+Px3Pl+Der/MWN+N+Sg+Tra+Indef+Clt/Гак: ашостостокскак
     ашо+A+Der/MWN+N+Sg+Ela+Px3Pl+Der/MWN+N+Pl+Tra+Indef+Clt/Гак: ашостостокскак
     ашо+A+Der/MWN+N+Pl+Ela+Px3Pl+Der/MWN+N+Sg+Tra+Indef+Clt/Гак: ашостостокскак
     ашо+A+Der/MWN+N+Pl+Ela+Px3Pl+Der/MWN+N+Pl+Tra+Indef+Clt/Гак: ашостостокскак
     ашо+A+Der/MWN+N+Sg+Ela+Px3Pl+Der/MWN+N+Sg+Nom+Def+Clt/Гак: ашостостоськак
     ашо+A+Der/MWN+N+Pl+Ela+Px3Pl+Der/MWN+N+Sg+Nom+Def+Clt/Гак: ашостостоськак
     ашо+A+Der/MWN+N+Sg+Ela+Px3Pl+Der/MWN+N+Sg+Gen+Def+Clt/Гак: ашостостонтькак
     ашо+A+Der/MWN+N+Pl+Ela+Px3Pl+Der/MWN+N+Sg+Gen+Def+Clt/Гак: ашостостонтькак
     ашо+A+Der/MWN+N+Sg+Ela+Px3Pl+Der/MWN+N+Sg+Dat+Def+Clt/Гак: ашостостонтеньгак
     ашо+A+Der/MWN+N+Pl+Ela+Px3Pl+Der/MWN+N+Sg+Dat+Def+Clt/Гак: ашостостонтеньгак
     ашо+A+Der/MWN+N+Sg+Ela+Px3Pl+Der/MWN+N+Sg+Abl+Def+Clt/Гак: ашостосттонтькак
     ашо+A+Der/MWN+N+Pl+Ela+Px3Pl+Der/MWN+N+Sg+Abl+Def+Clt/Гак: ашостосттонтькак
     ашо+A+Der/MWN+N+Sg+Ela+Px3Pl+Der/MWN+N+Sg+Ine+Def+Clt/Гак: ашостостсонтькак
     ашо+A+Der/MWN+N+Pl+Ela+Px3Pl+Der/MWN+N+Sg+Ine+Def+Clt/Гак: ашостостсонтькак
     ашо+A+Der/MWN+N+Sg+Ela+Px3Pl+Der/MWN+N+Sg+Ela+Def+Clt/Гак: ашостостстонтькак
     ашо+A+Der/MWN+N+Pl+Ela+Px3Pl+Der/MWN+N+Sg+Ela+Def+Clt/Гак: ашостостстонтькак
     ашо+A+Der/MWN+N+Sg+Ela+Px3Pl+Der/MWN+N+Sg+Prl+Def+Clt/Гак: ашостосткантькак
     ашо+A+Der/MWN+N+Pl+Ela+Px3Pl+Der/MWN+N+Sg+Prl+Def+Clt/Гак: ашостосткантькак
     ашо+A+Der/MWN+N+Sg+Ela+Px3Pl+Der/MWN+N+Sg+Abe+Def+Clt/Гак: ашостостоксонтькак
     ашо+A+Der/MWN+N+Pl+Ela+Px3Pl+Der/MWN+N+Sg+Abe+Def+Clt/Гак: ашостостоксонтькак
     ашо+A+Der/MWN+N+Sg+Ela+Px3Pl+Der/MWN+N+Sg+Comp+Def+Clt/Гак: ашостостошкантькак
     ашо+A+Der/MWN+N+Pl+Ela+Px3Pl+Der/MWN+N+Sg+Comp+Def+Clt/Гак: ашостостошкантькак
     ашо+A+Der/MWN+N+Sg+Ela+Px3Pl+Der/MWN+N+Sg+Tra+Def+Clt/Гак: ашостостоксонтькак
     ашо+A+Der/MWN+N+Pl+Ela+Px3Pl+Der/MWN+N+Sg+Tra+Def+Clt/Гак: ашостостоксонтькак
     ашо+A+Der/MWN+N+Sg+Ela+Px3Pl+Der/MWN+N+Pl+Nom+Def+Clt/Гак: ашостосттнэяк
     ашо+A+Der/MWN+N+Pl+Ela+Px3Pl+Der/MWN+N+Pl+Nom+Def+Clt/Гак: ашостосттнэяк
     ашо+A+Der/MWN+N+Sg+Ela+Px3Pl+Der/MWN+N+Pl+Gen+Def+Clt/Гак: ашостосттнэньгак
     ашо+A+Der/MWN+N+Pl+Ela+Px3Pl+Der/MWN+N+Pl+Gen+Def+Clt/Гак: ашостосттнэньгак
     ашо+A+Der/MWN+N+Sg+Ela+Px3Pl+Der/MWN+N+Pl+Dat+Def+Clt/Гак: ашостосттнэненьгак
     ашо+A+Der/MWN+N+Pl+Ela+Px3Pl+Der/MWN+N+Pl+Dat+Def+Clt/Гак: ашостосттнэненьгак
     ашо+A+Der/MWN+N+Sg+Ela+Px3Pl+Der/MWN+N+Pl+Abl+Def+Clt/Гак: ашостосттнэдеяк
     ашо+A+Der/MWN+N+Pl+Ela+Px3Pl+Der/MWN+N+Pl+Abl+Def+Clt/Гак: ашостосттнэдеяк
     ашо+A+Der/MWN+N+Sg+Ela+Px3Pl+Der/MWN+N+Pl+Ine+Def+Clt/Гак: ашостосттнэсэяк
     ашо+A+Der/MWN+N+Pl+Ela+Px3Pl+Der/MWN+N+Pl+Ine+Def+Clt/Гак: ашостосттнэсэяк
     ашо+A+Der/MWN+N+Sg+Ela+Px3Pl+Der/MWN+N+Pl+Ela+Def+Clt/Гак: ашостосттнэстэяк
     ашо+A+Der/MWN+N+Pl+Ela+Px3Pl+Der/MWN+N+Pl+Ela+Def+Clt/Гак: ашостосттнэстэяк
     ашо+A+Der/MWN+N+Sg+Ela+Px3Pl+Der/MWN+N+Pl+Ill+Def+Clt/Гак: ашостосттнэскак
     ашо+A+Der/MWN+N+Pl+Ela+Px3Pl+Der/MWN+N+Pl+Ill+Def+Clt/Гак: ашостосттнэскак
     ашо+A+Der/MWN+N+Sg+Ela+Px3Pl+Der/MWN+N+Pl+Prl+Def+Clt/Гак: ашостосттнэваяк
     ашо+A+Der/MWN+N+Pl+Ela+Px3Pl+Der/MWN+N+Pl+Prl+Def+Clt/Гак: ашостосттнэваяк
     ашо+A+Der/MWN+N+Sg+Ela+Px3Pl+Der/MWN+N+Pl+Tra+Def+Clt/Гак: ашостосттнэкскак
     ашо+A+Der/MWN+N+Pl+Ela+Px3Pl+Der/MWN+N+Pl+Tra+Def+Clt/Гак: ашостосттнэкскак
     ашо+A+Der/MWN+N+Sg+Ela+Px3Pl+Der/MWN+N+Pl+Lat+Def+Clt/Гак: ашостосттнэвгак
     ашо+A+Der/MWN+N+Pl+Ela+Px3Pl+Der/MWN+N+Pl+Lat+Def+Clt/Гак: ашостосттнэвгак
     ашо+A+Der/MWN+N+Sg+Ela+Px3Pl+Der/MWN+N+Pl+Abe+Def+Clt/Гак: ашостосттнэвтемеяк
     ашо+A+Der/MWN+N+Pl+Ela+Px3Pl+Der/MWN+N+Pl+Abe+Def+Clt/Гак: ашостосттнэвтемеяк
     ашо+A+Der/MWN+N+Sg+Ela+Px3Pl+Der/MWN+N+Pl+Comp+Def+Clt/Гак: ашостосттнэшкаяк
     ашо+A+Der/MWN+N+Pl+Ela+Px3Pl+Der/MWN+N+Pl+Comp+Def+Clt/Гак: ашостосттнэшкаяк
     ашо+A+Der/MWN+N+Sg+Ela+Px3Pl+Der/MWN+N+Pl+Com+Def+Clt/Гак: ашостосттнэнеккак
     ашо+A+Der/MWN+N+Pl+Ela+Px3Pl+Der/MWN+N+Pl+Com+Def+Clt/Гак: ашостосттнэнеккак
     ашо+A+Der/MWN+N+Sg+Prl+Px3Pl+Der/MWN+N+Sg+Abl+Indef+Clt/Гак: ашовасттояк
     ашо+A+Der/MWN+N+Sg+Prl+Px3Pl+Der/MWN+N+Pl+Abl+Indef+Clt/Гак: ашовасттояк
     ашо+A+Der/MWN+N+Pl+Prl+Px3Pl+Der/MWN+N+Sg+Abl+Indef+Clt/Гак: ашовасттояк
     ашо+A+Der/MWN+N+Pl+Prl+Px3Pl+Der/MWN+N+Pl+Abl+Indef+Clt/Гак: ашовасттояк
     ашо+A+Der/MWN+N+Sg+Prl+Px3Pl+Der/MWN+N+Sg+Tra+Indef+Clt/Гак: ашовастокскак
     ашо+A+Der/MWN+N+Sg+Prl+Px3Pl+Der/MWN+N+Pl+Tra+Indef+Clt/Гак: ашовастокскак
     ашо+A+Der/MWN+N+Pl+Prl+Px3Pl+Der/MWN+N+Sg+Tra+Indef+Clt/Гак: ашовастокскак
     ашо+A+Der/MWN+N+Pl+Prl+Px3Pl+Der/MWN+N+Pl+Tra+Indef+Clt/Гак: ашовастокскак
     ашо+A+Der/MWN+N+Sg+Prl+Px3Pl+Der/MWN+N+Sg+Nom+Def+Clt/Гак: ашовастоськак
     ашо+A+Der/MWN+N+Pl+Prl+Px3Pl+Der/MWN+N+Sg+Nom+Def+Clt/Гак: ашовастоськак
     ашо+A+Der/MWN+N+Sg+Prl+Px3Pl+Der/MWN+N+Sg+Gen+Def+Clt/Гак: ашовастонтькак
     ашо+A+Der/MWN+N+Pl+Prl+Px3Pl+Der/MWN+N+Sg+Gen+Def+Clt/Гак: ашовастонтькак
     ашо+A+Der/MWN+N+Sg+Prl+Px3Pl+Der/MWN+N+Sg+Dat+Def+Clt/Гак: ашовастонтеньгак
     ашо+A+Der/MWN+N+Pl+Prl+Px3Pl+Der/MWN+N+Sg+Dat+Def+Clt/Гак: ашовастонтеньгак
     ашо+A+Der/MWN+N+Sg+Prl+Px3Pl+Der/MWN+N+Sg+Abl+Def+Clt/Гак: ашовасттонтькак
     ашо+A+Der/MWN+N+Pl+Prl+Px3Pl+Der/MWN+N+Sg+Abl+Def+Clt/Гак: ашовасттонтькак
     ашо+A+Der/MWN+N+Sg+Prl+Px3Pl+Der/MWN+N+Sg+Ine+Def+Clt/Гак: ашовастсонтькак
     ашо+A+Der/MWN+N+Pl+Prl+Px3Pl+Der/MWN+N+Sg+Ine+Def+Clt/Гак: ашовастсонтькак
     ашо+A+Der/MWN+N+Sg+Prl+Px3Pl+Der/MWN+N+Sg+Ela+Def+Clt/Гак: ашовастстонтькак
     ашо+A+Der/MWN+N+Pl+Prl+Px3Pl+Der/MWN+N+Sg+Ela+Def+Clt/Гак: ашовастстонтькак
     ашо+A+Der/MWN+N+Sg+Prl+Px3Pl+Der/MWN+N+Sg+Prl+Def+Clt/Гак: ашовасткантькак
     ашо+A+Der/MWN+N+Pl+Prl+Px3Pl+Der/MWN+N+Sg+Prl+Def+Clt/Гак: ашовасткантькак
     ашо+A+Der/MWN+N+Sg+Prl+Px3Pl+Der/MWN+N+Sg+Abe+Def+Clt/Гак: ашовастоксонтькак
     ашо+A+Der/MWN+N+Pl+Prl+Px3Pl+Der/MWN+N+Sg+Abe+Def+Clt/Гак: ашовастоксонтькак
     ашо+A+Der/MWN+N+Sg+Prl+Px3Pl+Der/MWN+N+Sg+Comp+Def+Clt/Гак: ашовастошкантькак
     ашо+A+Der/MWN+N+Pl+Prl+Px3Pl+Der/MWN+N+Sg+Comp+Def+Clt/Гак: ашовастошкантькак
     ашо+A+Der/MWN+N+Sg+Prl+Px3Pl+Der/MWN+N+Sg+Tra+Def+Clt/Гак: ашовастоксонтькак
     ашо+A+Der/MWN+N+Pl+Prl+Px3Pl+Der/MWN+N+Sg+Tra+Def+Clt/Гак: ашовастоксонтькак
     ашо+A+Der/MWN+N+Sg+Prl+Px3Pl+Der/MWN+N+Pl+Nom+Def+Clt/Гак: ашовасттнэяк
     ашо+A+Der/MWN+N+Pl+Prl+Px3Pl+Der/MWN+N+Pl+Nom+Def+Clt/Гак: ашовасттнэяк
     ашо+A+Der/MWN+N+Sg+Prl+Px3Pl+Der/MWN+N+Pl+Gen+Def+Clt/Гак: ашовасттнэньгак
     ашо+A+Der/MWN+N+Pl+Prl+Px3Pl+Der/MWN+N+Pl+Gen+Def+Clt/Гак: ашовасттнэньгак
     ашо+A+Der/MWN+N+Sg+Prl+Px3Pl+Der/MWN+N+Pl+Dat+Def+Clt/Гак: ашовасттнэненьгак
     ашо+A+Der/MWN+N+Pl+Prl+Px3Pl+Der/MWN+N+Pl+Dat+Def+Clt/Гак: ашовасттнэненьгак
     ашо+A+Der/MWN+N+Sg+Prl+Px3Pl+Der/MWN+N+Pl+Abl+Def+Clt/Гак: ашовасттнэдеяк
     ашо+A+Der/MWN+N+Pl+Prl+Px3Pl+Der/MWN+N+Pl+Abl+Def+Clt/Гак: ашовасттнэдеяк
     ашо+A+Der/MWN+N+Sg+Prl+Px3Pl+Der/MWN+N+Pl+Ine+Def+Clt/Гак: ашовасттнэсэяк
     ашо+A+Der/MWN+N+Pl+Prl+Px3Pl+Der/MWN+N+Pl+Ine+Def+Clt/Гак: ашовасттнэсэяк
     ашо+A+Der/MWN+N+Sg+Prl+Px3Pl+Der/MWN+N+Pl+Ela+Def+Clt/Гак: ашовасттнэстэяк
     ашо+A+Der/MWN+N+Pl+Prl+Px3Pl+Der/MWN+N+Pl+Ela+Def+Clt/Гак: ашовасттнэстэяк
     ашо+A+Der/MWN+N+Sg+Prl+Px3Pl+Der/MWN+N+Pl+Ill+Def+Clt/Гак: ашовасттнэскак
     ашо+A+Der/MWN+N+Pl+Prl+Px3Pl+Der/MWN+N+Pl+Ill+Def+Clt/Гак: ашовасттнэскак
     ашо+A+Der/MWN+N+Sg+Prl+Px3Pl+Der/MWN+N+Pl+Prl+Def+Clt/Гак: ашовасттнэваяк
     ашо+A+Der/MWN+N+Pl+Prl+Px3Pl+Der/MWN+N+Pl+Prl+Def+Clt/Гак: ашовасттнэваяк
     ашо+A+Der/MWN+N+Sg+Prl+Px3Pl+Der/MWN+N+Pl+Tra+Def+Clt/Гак: ашовасттнэкскак
     ашо+A+Der/MWN+N+Pl+Prl+Px3Pl+Der/MWN+N+Pl+Tra+Def+Clt/Гак: ашовасттнэкскак
     ашо+A+Der/MWN+N+Sg+Prl+Px3Pl+Der/MWN+N+Pl+Lat+Def+Clt/Гак: ашовасттнэвгак
     ашо+A+Der/MWN+N+Pl+Prl+Px3Pl+Der/MWN+N+Pl+Lat+Def+Clt/Гак: ашовасттнэвгак
     ашо+A+Der/MWN+N+Sg+Prl+Px3Pl+Der/MWN+N+Pl+Abe+Def+Clt/Гак: ашовасттнэвтемеяк
     ашо+A+Der/MWN+N+Pl+Prl+Px3Pl+Der/MWN+N+Pl+Abe+Def+Clt/Гак: ашовасттнэвтемеяк
     ашо+A+Der/MWN+N+Sg+Prl+Px3Pl+Der/MWN+N+Pl+Comp+Def+Clt/Гак: ашовасттнэшкаяк
     ашо+A+Der/MWN+N+Pl+Prl+Px3Pl+Der/MWN+N+Pl+Comp+Def+Clt/Гак: ашовасттнэшкаяк
     ашо+A+Der/MWN+N+Sg+Prl+Px3Pl+Der/MWN+N+Pl+Com+Def+Clt/Гак: ашовасттнэнеккак
     ашо+A+Der/MWN+N+Pl+Prl+Px3Pl+Der/MWN+N+Pl+Com+Def+Clt/Гак: ашовасттнэнеккак
     ашо+A+Der/MWN+N+Sg+Gen+Px1Pl+Der/Dem+Der/MWN+N+Sg+Abl+Indef+Clt/Гак: ашонокседеяк
     ашо+A+Der/MWN+N+Pl+Gen+Px1Pl+Der/Dem+Der/MWN+N+Sg+Abl+Indef+Clt/Гак: ашонокседеяк
     ашо+A+Der/MWN+N+Sg+Gen+Px1Pl+Der/Dem+Der/MWN+N+Sg+Tra+Indef+Clt/Гак: ашоноксекскак
     ашо+A+Der/MWN+N+Pl+Gen+Px1Pl+Der/Dem+Der/MWN+N+Sg+Tra+Indef+Clt/Гак: ашоноксекскак
     ашо+A+Der/MWN+N+Sg+Gen+Px1Pl+Der/Dem+Der/MWN+N+Sg+Nom+Def+Clt/Гак: ашоноксеськак
     ашо+A+Der/MWN+N+Pl+Gen+Px1Pl+Der/Dem+Der/MWN+N+Sg+Nom+Def+Clt/Гак: ашоноксеськак
     ашо+A+Der/MWN+N+Sg+Gen+Px1Pl+Der/Dem+Der/MWN+N+Sg+Gen+Def+Clt/Гак: ашоноксентькак
     ашо+A+Der/MWN+N+Pl+Gen+Px1Pl+Der/Dem+Der/MWN+N+Sg+Gen+Def+Clt/Гак: ашоноксентькак
     ашо+A+Der/MWN+N+Sg+Gen+Px1Pl+Der/Dem+Der/MWN+N+Sg+Dat+Def+Clt/Гак: ашоноксентеньгак
     ашо+A+Der/MWN+N+Pl+Gen+Px1Pl+Der/Dem+Der/MWN+N+Sg+Dat+Def+Clt/Гак: ашоноксентеньгак
     ашо+A+Der/MWN+N+Sg+Gen+Px1Pl+Der/Dem+Der/MWN+N+Sg+Abl+Def+Clt/Гак: ашонокседентькак
     ашо+A+Der/MWN+N+Pl+Gen+Px1Pl+Der/Dem+Der/MWN+N+Sg+Abl+Def+Clt/Гак: ашонокседентькак
     ашо+A+Der/MWN+N+Sg+Gen+Px1Pl+Der/Dem+Der/MWN+N+Sg+Ine+Def+Clt/Гак: ашоноксесэнтькак
     ашо+A+Der/MWN+N+Pl+Gen+Px1Pl+Der/Dem+Der/MWN+N+Sg+Ine+Def+Clt/Гак: ашоноксесэнтькак
     ашо+A+Der/MWN+N+Sg+Gen+Px1Pl+Der/Dem+Der/MWN+N+Sg+Ela+Def+Clt/Гак: ашоноксестэнтькак
     ашо+A+Der/MWN+N+Pl+Gen+Px1Pl+Der/Dem+Der/MWN+N+Sg+Ela+Def+Clt/Гак: ашоноксестэнтькак
     ашо+A+Der/MWN+N+Sg+Gen+Px1Pl+Der/Dem+Der/MWN+N+Sg+Prl+Def+Clt/Гак: ашоноксевантькак
     ашо+A+Der/MWN+N+Pl+Gen+Px1Pl+Der/Dem+Der/MWN+N+Sg+Prl+Def+Clt/Гак: ашоноксевантькак
     ашо+A+Der/MWN+N+Sg+Gen+Px1Pl+Der/Dem+Der/MWN+N+Sg+Abe+Def+Clt/Гак: ашоноксевтементькак
     ашо+A+Der/MWN+N+Pl+Gen+Px1Pl+Der/Dem+Der/MWN+N+Sg+Abe+Def+Clt/Гак: ашоноксевтементькак
     ашо+A+Der/MWN+N+Sg+Gen+Px1Pl+Der/Dem+Der/MWN+N+Sg+Comp+Def+Clt/Гак: ашоноксевтомонтькак
     ашо+A+Der/MWN+N+Pl+Gen+Px1Pl+Der/Dem+Der/MWN+N+Sg+Comp+Def+Clt/Гак: ашоноксевтомонтькак
     ашо+A+Der/MWN+N+Sg+Gen+Px1Pl+Der/Dem+Der/MWN+N+Sg+Tra+Def+Clt/Гак: ашоноксексэнтькак
     ашо+A+Der/MWN+N+Pl+Gen+Px1Pl+Der/Dem+Der/MWN+N+Sg+Tra+Def+Clt/Гак: ашоноксексэнтькак
     ашо+A+Der/MWN+N+Sg+Gen+Px1Pl+Der/Dem+Der/MWN+N+Pl+Nom+Def+Clt/Гак: ашоноксетнеяк
     ашо+A+Der/MWN+N+Pl+Gen+Px1Pl+Der/Dem+Der/MWN+N+Pl+Nom+Def+Clt/Гак: ашоноксетнеяк
     ашо+A+Der/MWN+N+Sg+Gen+Px1Pl+Der/Dem+Der/MWN+N+Pl+Gen+Def+Clt/Гак: ашоноксетненьгак
     ашо+A+Der/MWN+N+Pl+Gen+Px1Pl+Der/Dem+Der/MWN+N+Pl+Gen+Def+Clt/Гак: ашоноксетненьгак
     ашо+A+Der/MWN+N+Sg+Gen+Px1Pl+Der/Dem+Der/MWN+N+Pl+Dat+Def+Clt/Гак: ашоноксетнененьгак
     ашо+A+Der/MWN+N+Pl+Gen+Px1Pl+Der/Dem+Der/MWN+N+Pl+Dat+Def+Clt/Гак: ашоноксетнененьгак
     ашо+A+Der/MWN+N+Sg+Gen+Px1Pl+Der/Dem+Der/MWN+N+Pl+Abl+Def+Clt/Гак: ашоноксетнедеяк
     ашо+A+Der/MWN+N+Pl+Gen+Px1Pl+Der/Dem+Der/MWN+N+Pl+Abl+Def+Clt/Гак: ашоноксетнедеяк
     ашо+A+Der/MWN+N+Sg+Gen+Px1Pl+Der/Dem+Der/MWN+N+Pl+Ine+Def+Clt/Гак: ашоноксетнесэяк
     ашо+A+Der/MWN+N+Pl+Gen+Px1Pl+Der/Dem+Der/MWN+N+Pl+Ine+Def+Clt/Гак: ашоноксетнесэяк
     ашо+A+Der/MWN+N+Sg+Gen+Px1Pl+Der/Dem+Der/MWN+N+Pl+Ela+Def+Clt/Гак: ашоноксетнестэяк
     ашо+A+Der/MWN+N+Pl+Gen+Px1Pl+Der/Dem+Der/MWN+N+Pl+Ela+Def+Clt/Гак: ашоноксетнестэяк
     ашо+A+Der/MWN+N+Sg+Gen+Px1Pl+Der/Dem+Der/MWN+N+Pl+Ill+Def+Clt/Гак: ашоноксетнескак
     ашо+A+Der/MWN+N+Pl+Gen+Px1Pl+Der/Dem+Der/MWN+N+Pl+Ill+Def+Clt/Гак: ашоноксетнескак
     ашо+A+Der/MWN+N+Sg+Gen+Px1Pl+Der/Dem+Der/MWN+N+Pl+Tra+Def+Clt/Гак: ашоноксетневаяк
     ашо+A+Der/MWN+N+Pl+Gen+Px1Pl+Der/Dem+Der/MWN+N+Pl+Tra+Def+Clt/Гак: ашоноксетневаяк
     ашо+A+Der/MWN+N+Sg+Gen+Px1Pl+Der/Dem+Der/MWN+N+Pl+Tra+Def+Clt/Гак: ашоноксетнекскак
     ашо+A+Der/MWN+N+Pl+Gen+Px1Pl+Der/Dem+Der/MWN+N+Pl+Tra+Def+Clt/Гак: ашоноксетнекскак
     ашо+A+Der/MWN+N+Sg+Gen+Px1Pl+Der/Dem+Der/MWN+N+Pl+Lat+Def+Clt/Гак: ашоноксетневгак
     ашо+A+Der/MWN+N+Pl+Gen+Px1Pl+Der/Dem+Der/MWN+N+Pl+Lat+Def+Clt/Гак: ашоноксетневгак
     ашо+A+Der/MWN+N+Sg+Gen+Px1Pl+Der/Dem+Der/MWN+N+Pl+Abe+Def+Clt/Гак: ашоноксетневтемеяк
     ашо+A+Der/MWN+N+Pl+Gen+Px1Pl+Der/Dem+Der/MWN+N+Pl+Abe+Def+Clt/Гак: ашоноксетневтемеяк
     ашо+A+Der/MWN+N+Sg+Gen+Px1Pl+Der/Dem+Der/MWN+N+Pl+Comp+Def+Clt/Гак: ашоноксетнешкаяк
     ашо+A+Der/MWN+N+Pl+Gen+Px1Pl+Der/Dem+Der/MWN+N+Pl+Comp+Def+Clt/Гак: ашоноксетнешкаяк
     ашо+A+Der/MWN+N+Sg+Gen+Px1Pl+Der/Dem+Der/MWN+N+Pl+Com+Def+Clt/Гак: ашоноксетненеккак
     ашо+A+Der/MWN+N+Pl+Gen+Px1Pl+Der/Dem+Der/MWN+N+Pl+Com+Def+Clt/Гак: ашоноксетненеккак
     ашо+A+Der/MWN+N+Sg+Abe+Px1Pl+Der/Dem+Der/MWN+N+Sg+Abl+Indef+Clt/Гак: ашовтомонокседеяк
     ашо+A+Der/MWN+N+Pl+Abe+Px1Pl+Der/Dem+Der/MWN+N+Sg+Abl+Indef+Clt/Гак: ашовтомонокседеяк
     ашо+A+Der/MWN+N+Sg+Abe+Px1Pl+Der/Dem+Der/MWN+N+Sg+Tra+Indef+Clt/Гак: ашовтомоноксекскак
     ашо+A+Der/MWN+N+Pl+Abe+Px1Pl+Der/Dem+Der/MWN+N+Sg+Tra+Indef+Clt/Гак: ашовтомоноксекскак
     ашо+A+Der/MWN+N+Sg+Abe+Px1Pl+Der/Dem+Der/MWN+N+Sg+Nom+Def+Clt/Гак: ашовтомоноксеськак
     ашо+A+Der/MWN+N+Pl+Abe+Px1Pl+Der/Dem+Der/MWN+N+Sg+Nom+Def+Clt/Гак: ашовтомоноксеськак
     ашо+A+Der/MWN+N+Sg+Abe+Px1Pl+Der/Dem+Der/MWN+N+Sg+Gen+Def+Clt/Гак: ашовтомоноксентькак
     ашо+A+Der/MWN+N+Pl+Abe+Px1Pl+Der/Dem+Der/MWN+N+Sg+Gen+Def+Clt/Гак: ашовтомоноксентькак
     ашо+A+Der/MWN+N+Sg+Abe+Px1Pl+Der/Dem+Der/MWN+N+Sg+Dat+Def+Clt/Гак: ашовтомоноксентеньгак
     ашо+A+Der/MWN+N+Pl+Abe+Px1Pl+Der/Dem+Der/MWN+N+Sg+Dat+Def+Clt/Гак: ашовтомоноксентеньгак
     ашо+A+Der/MWN+N+Sg+Abe+Px1Pl+Der/Dem+Der/MWN+N+Sg+Abl+Def+Clt/Гак: ашовтомонокседентькак
     ашо+A+Der/MWN+N+Pl+Abe+Px1Pl+Der/Dem+Der/MWN+N+Sg+Abl+Def+Clt/Гак: ашовтомонокседентькак
     ашо+A+Der/MWN+N+Sg+Abe+Px1Pl+Der/Dem+Der/MWN+N+Sg+Ine+Def+Clt/Гак: ашовтомоноксесэнтькак
     ашо+A+Der/MWN+N+Pl+Abe+Px1Pl+Der/Dem+Der/MWN+N+Sg+Ine+Def+Clt/Гак: ашовтомоноксесэнтькак
     ашо+A+Der/MWN+N+Sg+Abe+Px1Pl+Der/Dem+Der/MWN+N+Sg+Ela+Def+Clt/Гак: ашовтомоноксестэнтькак
     ашо+A+Der/MWN+N+Pl+Abe+Px1Pl+Der/Dem+Der/MWN+N+Sg+Ela+Def+Clt/Гак: ашовтомоноксестэнтькак
     ашо+A+Der/MWN+N+Sg+Abe+Px1Pl+Der/Dem+Der/MWN+N+Sg+Prl+Def+Clt/Гак: ашовтомоноксевантькак
     ашо+A+Der/MWN+N+Pl+Abe+Px1Pl+Der/Dem+Der/MWN+N+Sg+Prl+Def+Clt/Гак: ашовтомоноксевантькак
     ашо+A+Der/MWN+N+Sg+Abe+Px1Pl+Der/Dem+Der/MWN+N+Sg+Abe+Def+Clt/Гак: ашовтомоноксевтементькак
     ашо+A+Der/MWN+N+Pl+Abe+Px1Pl+Der/Dem+Der/MWN+N+Sg+Abe+Def+Clt/Гак: ашовтомоноксевтементькак
     ашо+A+Der/MWN+N+Sg+Abe+Px1Pl+Der/Dem+Der/MWN+N+Sg+Comp+Def+Clt/Гак: ашовтомоноксевтомонтькак
     ашо+A+Der/MWN+N+Pl+Abe+Px1Pl+Der/Dem+Der/MWN+N+Sg+Comp+Def+Clt/Гак: ашовтомоноксевтомонтькак
     ашо+A+Der/MWN+N+Sg+Abe+Px1Pl+Der/Dem+Der/MWN+N+Sg+Tra+Def+Clt/Гак: ашовтомоноксексэнтькак
     ашо+A+Der/MWN+N+Pl+Abe+Px1Pl+Der/Dem+Der/MWN+N+Sg+Tra+Def+Clt/Гак: ашовтомоноксексэнтькак
     ашо+A+Der/MWN+N+Sg+Abe+Px1Pl+Der/Dem+Der/MWN+N+Pl+Nom+Def+Clt/Гак: ашовтомоноксетнеяк
     ашо+A+Der/MWN+N+Pl+Abe+Px1Pl+Der/Dem+Der/MWN+N+Pl+Nom+Def+Clt/Гак: ашовтомоноксетнеяк
     ашо+A+Der/MWN+N+Sg+Abe+Px1Pl+Der/Dem+Der/MWN+N+Pl+Gen+Def+Clt/Гак: ашовтомоноксетненьгак
     ашо+A+Der/MWN+N+Pl+Abe+Px1Pl+Der/Dem+Der/MWN+N+Pl+Gen+Def+Clt/Гак: ашовтомоноксетненьгак
     ашо+A+Der/MWN+N+Sg+Abe+Px1Pl+Der/Dem+Der/MWN+N+Pl+Dat+Def+Clt/Гак: ашовтомоноксетнененьгак
     ашо+A+Der/MWN+N+Pl+Abe+Px1Pl+Der/Dem+Der/MWN+N+Pl+Dat+Def+Clt/Гак: ашовтомоноксетнененьгак
     ашо+A+Der/MWN+N+Sg+Abe+Px1Pl+Der/Dem+Der/MWN+N+Pl+Abl+Def+Clt/Гак: ашовтомоноксетнедеяк
     ашо+A+Der/MWN+N+Pl+Abe+Px1Pl+Der/Dem+Der/MWN+N+Pl+Abl+Def+Clt/Гак: ашовтомоноксетнедеяк
     ашо+A+Der/MWN+N+Sg+Abe+Px1Pl+Der/Dem+Der/MWN+N+Pl+Ine+Def+Clt/Гак: ашовтомоноксетнесэяк
     ашо+A+Der/MWN+N+Pl+Abe+Px1Pl+Der/Dem+Der/MWN+N+Pl+Ine+Def+Clt/Гак: ашовтомоноксетнесэяк
     ашо+A+Der/MWN+N+Sg+Abe+Px1Pl+Der/Dem+Der/MWN+N+Pl+Ela+Def+Clt/Гак: ашовтомоноксетнестэяк
     ашо+A+Der/MWN+N+Pl+Abe+Px1Pl+Der/Dem+Der/MWN+N+Pl+Ela+Def+Clt/Гак: ашовтомоноксетнестэяк
     ашо+A+Der/MWN+N+Sg+Abe+Px1Pl+Der/Dem+Der/MWN+N+Pl+Ill+Def+Clt/Гак: ашовтомоноксетнескак
     ашо+A+Der/MWN+N+Pl+Abe+Px1Pl+Der/Dem+Der/MWN+N+Pl+Ill+Def+Clt/Гак: ашовтомоноксетнескак
     ашо+A+Der/MWN+N+Sg+Abe+Px1Pl+Der/Dem+Der/MWN+N+Pl+Tra+Def+Clt/Гак: ашовтомоноксетневаяк
     ашо+A+Der/MWN+N+Pl+Abe+Px1Pl+Der/Dem+Der/MWN+N+Pl+Tra+Def+Clt/Гак: ашовтомоноксетневаяк
     ашо+A+Der/MWN+N+Sg+Abe+Px1Pl+Der/Dem+Der/MWN+N+Pl+Tra+Def+Clt/Гак: ашовтомоноксетнекскак
     ашо+A+Der/MWN+N+Pl+Abe+Px1Pl+Der/Dem+Der/MWN+N+Pl+Tra+Def+Clt/Гак: ашовтомоноксетнекскак
     ашо+A+Der/MWN+N+Sg+Abe+Px1Pl+Der/Dem+Der/MWN+N+Pl+Lat+Def+Clt/Гак: ашовтомоноксетневгак
     ашо+A+Der/MWN+N+Pl+Abe+Px1Pl+Der/Dem+Der/MWN+N+Pl+Lat+Def+Clt/Гак: ашовтомоноксетневгак
     ашо+A+Der/MWN+N+Sg+Abe+Px1Pl+Der/Dem+Der/MWN+N+Pl+Abe+Def+Clt/Гак: ашовтомоноксетневтемеяк
     ашо+A+Der/MWN+N+Pl+Abe+Px1Pl+Der/Dem+Der/MWN+N+Pl+Abe+Def+Clt/Гак: ашовтомоноксетневтемеяк
     ашо+A+Der/MWN+N+Sg+Abe+Px1Pl+Der/Dem+Der/MWN+N+Pl+Comp+Def+Clt/Гак: ашовтомоноксетнешкаяк
     ашо+A+Der/MWN+N+Pl+Abe+Px1Pl+Der/Dem+Der/MWN+N+Pl+Comp+Def+Clt/Гак: ашовтомоноксетнешкаяк
     ашо+A+Der/MWN+N+Sg+Abe+Px1Pl+Der/Dem+Der/MWN+N+Pl+Com+Def+Clt/Гак: ашовтомоноксетненеккак
     ашо+A+Der/MWN+N+Pl+Abe+Px1Pl+Der/Dem+Der/MWN+N+Pl+Com+Def+Clt/Гак: ашовтомоноксетненеккак
     ашо+A+Der/MWN+N+Sg+Comp+Px1Pl+Der/Dem+Der/MWN+N+Sg+Abl+Indef+Clt/Гак: ашошканкседеяк
     ашо+A+Der/MWN+N+Pl+Comp+Px1Pl+Der/Dem+Der/MWN+N+Sg+Abl+Indef+Clt/Гак: ашошканкседеяк
     ашо+A+Der/MWN+N+Sg+Comp+Px1Pl+Der/Dem+Der/MWN+N+Sg+Tra+Indef+Clt/Гак: ашошканксекскак
     ашо+A+Der/MWN+N+Pl+Comp+Px1Pl+Der/Dem+Der/MWN+N+Sg+Tra+Indef+Clt/Гак: ашошканксекскак
     ашо+A+Der/MWN+N+Sg+Comp+Px1Pl+Der/Dem+Der/MWN+N+Sg+Nom+Def+Clt/Гак: ашошканксеськак
     ашо+A+Der/MWN+N+Pl+Comp+Px1Pl+Der/Dem+Der/MWN+N+Sg+Nom+Def+Clt/Гак: ашошканксеськак
     ашо+A+Der/MWN+N+Sg+Comp+Px1Pl+Der/Dem+Der/MWN+N+Sg+Gen+Def+Clt/Гак: ашошканксентькак
     ашо+A+Der/MWN+N+Pl+Comp+Px1Pl+Der/Dem+Der/MWN+N+Sg+Gen+Def+Clt/Гак: ашошканксентькак
     ашо+A+Der/MWN+N+Sg+Comp+Px1Pl+Der/Dem+Der/MWN+N+Sg+Dat+Def+Clt/Гак: ашошканксентеньгак
     ашо+A+Der/MWN+N+Pl+Comp+Px1Pl+Der/Dem+Der/MWN+N+Sg+Dat+Def+Clt/Гак: ашошканксентеньгак
     ашо+A+Der/MWN+N+Sg+Comp+Px1Pl+Der/Dem+Der/MWN+N+Sg+Abl+Def+Clt/Гак: ашошканкседентькак
     ашо+A+Der/MWN+N+Pl+Comp+Px1Pl+Der/Dem+Der/MWN+N+Sg+Abl+Def+Clt/Гак: ашошканкседентькак
     ашо+A+Der/MWN+N+Sg+Comp+Px1Pl+Der/Dem+Der/MWN+N+Sg+Ine+Def+Clt/Гак: ашошканксесэнтькак
     ашо+A+Der/MWN+N+Pl+Comp+Px1Pl+Der/Dem+Der/MWN+N+Sg+Ine+Def+Clt/Гак: ашошканксесэнтькак
     ашо+A+Der/MWN+N+Sg+Comp+Px1Pl+Der/Dem+Der/MWN+N+Sg+Ela+Def+Clt/Гак: ашошканксестэнтькак
     ашо+A+Der/MWN+N+Pl+Comp+Px1Pl+Der/Dem+Der/MWN+N+Sg+Ela+Def+Clt/Гак: ашошканксестэнтькак
     ашо+A+Der/MWN+N+Sg+Comp+Px1Pl+Der/Dem+Der/MWN+N+Sg+Prl+Def+Clt/Гак: ашошканксевантькак
     ашо+A+Der/MWN+N+Pl+Comp+Px1Pl+Der/Dem+Der/MWN+N+Sg+Prl+Def+Clt/Гак: ашошканксевантькак
     ашо+A+Der/MWN+N+Sg+Comp+Px1Pl+Der/Dem+Der/MWN+N+Sg+Abe+Def+Clt/Гак: ашошканксевтементькак
     ашо+A+Der/MWN+N+Pl+Comp+Px1Pl+Der/Dem+Der/MWN+N+Sg+Abe+Def+Clt/Гак: ашошканксевтементькак
     ашо+A+Der/MWN+N+Sg+Comp+Px1Pl+Der/Dem+Der/MWN+N+Sg+Comp+Def+Clt/Гак: ашошканксешкантькак
     ашо+A+Der/MWN+N+Pl+Comp+Px1Pl+Der/Dem+Der/MWN+N+Sg+Comp+Def+Clt/Гак: ашошканксешкантькак
     ашо+A+Der/MWN+N+Sg+Comp+Px1Pl+Der/Dem+Der/MWN+N+Sg+Tra+Def+Clt/Гак: ашошканксексэнтькак
     ашо+A+Der/MWN+N+Pl+Comp+Px1Pl+Der/Dem+Der/MWN+N+Sg+Tra+Def+Clt/Гак: ашошканксексэнтькак
     ашо+A+Der/MWN+N+Sg+Comp+Px1Pl+Der/Dem+Der/MWN+N+Pl+Nom+Def+Clt/Гак: ашошканксетнеяк
     ашо+A+Der/MWN+N+Pl+Comp+Px1Pl+Der/Dem+Der/MWN+N+Pl+Nom+Def+Clt/Гак: ашошканксетнеяк
     ашо+A+Der/MWN+N+Sg+Comp+Px1Pl+Der/Dem+Der/MWN+N+Pl+Gen+Def+Clt/Гак: ашошканксетненьгак
     ашо+A+Der/MWN+N+Pl+Comp+Px1Pl+Der/Dem+Der/MWN+N+Pl+Gen+Def+Clt/Гак: ашошканксетненьгак
     ашо+A+Der/MWN+N+Sg+Comp+Px1Pl+Der/Dem+Der/MWN+N+Pl+Dat+Def+Clt/Гак: ашошканксетнененьгак
     ашо+A+Der/MWN+N+Pl+Comp+Px1Pl+Der/Dem+Der/MWN+N+Pl+Dat+Def+Clt/Гак: ашошканксетнененьгак
     ашо+A+Der/MWN+N+Sg+Comp+Px1Pl+Der/Dem+Der/MWN+N+Pl+Abl+Def+Clt/Гак: ашошканксетнедеяк
     ашо+A+Der/MWN+N+Pl+Comp+Px1Pl+Der/Dem+Der/MWN+N+Pl+Abl+Def+Clt/Гак: ашошканксетнедеяк
     ашо+A+Der/MWN+N+Sg+Comp+Px1Pl+Der/Dem+Der/MWN+N+Pl+Ine+Def+Clt/Гак: ашошканксетнесэяк
     ашо+A+Der/MWN+N+Pl+Comp+Px1Pl+Der/Dem+Der/MWN+N+Pl+Ine+Def+Clt/Гак: ашошканксетнесэяк
     ашо+A+Der/MWN+N+Sg+Comp+Px1Pl+Der/Dem+Der/MWN+N+Pl+Ela+Def+Clt/Гак: ашошканксетнестэяк
     ашо+A+Der/MWN+N+Pl+Comp+Px1Pl+Der/Dem+Der/MWN+N+Pl+Ela+Def+Clt/Гак: ашошканксетнестэяк
     ашо+A+Der/MWN+N+Sg+Comp+Px1Pl+Der/Dem+Der/MWN+N+Pl+Ill+Def+Clt/Гак: ашошканксетнескак
     ашо+A+Der/MWN+N+Pl+Comp+Px1Pl+Der/Dem+Der/MWN+N+Pl+Ill+Def+Clt/Гак: ашошканксетнескак
     ашо+A+Der/MWN+N+Sg+Comp+Px1Pl+Der/Dem+Der/MWN+N+Pl+Tra+Def+Clt/Гак: ашошканксетневаяк
     ашо+A+Der/MWN+N+Pl+Comp+Px1Pl+Der/Dem+Der/MWN+N+Pl+Tra+Def+Clt/Гак: ашошканксетневаяк
     ашо+A+Der/MWN+N+Sg+Comp+Px1Pl+Der/Dem+Der/MWN+N+Pl+Tra+Def+Clt/Гак: ашошканксетнекскак
     ашо+A+Der/MWN+N+Pl+Comp+Px1Pl+Der/Dem+Der/MWN+N+Pl+Tra+Def+Clt/Гак: ашошканксетнекскак
     ашо+A+Der/MWN+N+Sg+Comp+Px1Pl+Der/Dem+Der/MWN+N+Pl+Lat+Def+Clt/Гак: ашошканксетневгак
     ашо+A+Der/MWN+N+Pl+Comp+Px1Pl+Der/Dem+Der/MWN+N+Pl+Lat+Def+Clt/Гак: ашошканксетневгак
     ашо+A+Der/MWN+N+Sg+Comp+Px1Pl+Der/Dem+Der/MWN+N+Pl+Abe+Def+Clt/Гак: ашошканксетневтемеяк
     ашо+A+Der/MWN+N+Pl+Comp+Px1Pl+Der/Dem+Der/MWN+N+Pl+Abe+Def+Clt/Гак: ашошканксетневтемеяк
     ашо+A+Der/MWN+N+Sg+Comp+Px1Pl+Der/Dem+Der/MWN+N+Pl+Comp+Def+Clt/Гак: ашошканксетнешкаяк
     ашо+A+Der/MWN+N+Pl+Comp+Px1Pl+Der/Dem+Der/MWN+N+Pl+Comp+Def+Clt/Гак: ашошканксетнешкаяк
     ашо+A+Der/MWN+N+Sg+Comp+Px1Pl+Der/Dem+Der/MWN+N+Pl+Com+Def+Clt/Гак: ашошканксетненеккак
     ашо+A+Der/MWN+N+Pl+Comp+Px1Pl+Der/Dem+Der/MWN+N+Pl+Com+Def+Clt/Гак: ашошканксетненеккак
     ашо+A+Der/MWN+N+Sg+Ine+Px1Pl+Der/Dem+Der/MWN+N+Sg+Abl+Indef+Clt/Гак: ашосонокседеяк
     ашо+A+Der/MWN+N+Pl+Ine+Px1Pl+Der/Dem+Der/MWN+N+Sg+Abl+Indef+Clt/Гак: ашосонокседеяк
     ашо+A+Der/MWN+N+Sg+Ine+Px1Pl+Der/Dem+Der/MWN+N+Sg+Tra+Indef+Clt/Гак: ашосоноксекскак
     ашо+A+Der/MWN+N+Pl+Ine+Px1Pl+Der/Dem+Der/MWN+N+Sg+Tra+Indef+Clt/Гак: ашосоноксекскак
     ашо+A+Der/MWN+N+Sg+Ine+Px1Pl+Der/Dem+Der/MWN+N+Sg+Nom+Def+Clt/Гак: ашосоноксеськак
     ашо+A+Der/MWN+N+Pl+Ine+Px1Pl+Der/Dem+Der/MWN+N+Sg+Nom+Def+Clt/Гак: ашосоноксеськак
     ашо+A+Der/MWN+N+Sg+Ine+Px1Pl+Der/Dem+Der/MWN+N+Sg+Gen+Def+Clt/Гак: ашосоноксентькак
     ашо+A+Der/MWN+N+Pl+Ine+Px1Pl+Der/Dem+Der/MWN+N+Sg+Gen+Def+Clt/Гак: ашосоноксентькак
     ашо+A+Der/MWN+N+Sg+Ine+Px1Pl+Der/Dem+Der/MWN+N+Sg+Dat+Def+Clt/Гак: ашосоноксентеньгак
     ашо+A+Der/MWN+N+Pl+Ine+Px1Pl+Der/Dem+Der/MWN+N+Sg+Dat+Def+Clt/Гак: ашосоноксентеньгак
     ашо+A+Der/MWN+N+Sg+Ine+Px1Pl+Der/Dem+Der/MWN+N+Sg+Abl+Def+Clt/Гак: ашосонокседентькак
     ашо+A+Der/MWN+N+Pl+Ine+Px1Pl+Der/Dem+Der/MWN+N+Sg+Abl+Def+Clt/Гак: ашосонокседентькак
     ашо+A+Der/MWN+N+Sg+Ine+Px1Pl+Der/Dem+Der/MWN+N+Sg+Ine+Def+Clt/Гак: ашосоноксесэнтькак
     ашо+A+Der/MWN+N+Pl+Ine+Px1Pl+Der/Dem+Der/MWN+N+Sg+Ine+Def+Clt/Гак: ашосоноксесэнтькак
     ашо+A+Der/MWN+N+Sg+Ine+Px1Pl+Der/Dem+Der/MWN+N+Sg+Ela+Def+Clt/Гак: ашосоноксестэнтькак
     ашо+A+Der/MWN+N+Pl+Ine+Px1Pl+Der/Dem+Der/MWN+N+Sg+Ela+Def+Clt/Гак: ашосоноксестэнтькак
     ашо+A+Der/MWN+N+Sg+Ine+Px1Pl+Der/Dem+Der/MWN+N+Sg+Prl+Def+Clt/Гак: ашосоноксевантькак
     ашо+A+Der/MWN+N+Pl+Ine+Px1Pl+Der/Dem+Der/MWN+N+Sg+Prl+Def+Clt/Гак: ашосоноксевантькак
     ашо+A+Der/MWN+N+Sg+Ine+Px1Pl+Der/Dem+Der/MWN+N+Sg+Abe+Def+Clt/Гак: ашосоноксевтементькак
     ашо+A+Der/MWN+N+Pl+Ine+Px1Pl+Der/Dem+Der/MWN+N+Sg+Abe+Def+Clt/Гак: ашосоноксевтементькак
     ашо+A+Der/MWN+N+Sg+Ine+Px1Pl+Der/Dem+Der/MWN+N+Sg+Comp+Def+Clt/Гак: ашосоноксешкантькак
     ашо+A+Der/MWN+N+Pl+Ine+Px1Pl+Der/Dem+Der/MWN+N+Sg+Comp+Def+Clt/Гак: ашосоноксешкантькак
     ашо+A+Der/MWN+N+Sg+Ine+Px1Pl+Der/Dem+Der/MWN+N+Sg+Tra+Def+Clt/Гак: ашосоноксексэнтькак
     ашо+A+Der/MWN+N+Pl+Ine+Px1Pl+Der/Dem+Der/MWN+N+Sg+Tra+Def+Clt/Гак: ашосоноксексэнтькак
     ашо+A+Der/MWN+N+Sg+Ine+Px1Pl+Der/Dem+Der/MWN+N+Pl+Nom+Def+Clt/Гак: ашосоноксетнеяк
     ашо+A+Der/MWN+N+Pl+Ine+Px1Pl+Der/Dem+Der/MWN+N+Pl+Nom+Def+Clt/Гак: ашосоноксетнеяк
     ашо+A+Der/MWN+N+Sg+Ine+Px1Pl+Der/Dem+Der/MWN+N+Pl+Gen+Def+Clt/Гак: ашосоноксетненьгак
     ашо+A+Der/MWN+N+Pl+Ine+Px1Pl+Der/Dem+Der/MWN+N+Pl+Gen+Def+Clt/Гак: ашосоноксетненьгак
     ашо+A+Der/MWN+N+Sg+Ine+Px1Pl+Der/Dem+Der/MWN+N+Pl+Dat+Def+Clt/Гак: ашосоноксетнененьгак
     ашо+A+Der/MWN+N+Pl+Ine+Px1Pl+Der/Dem+Der/MWN+N+Pl+Dat+Def+Clt/Гак: ашосоноксетнененьгак
     ашо+A+Der/MWN+N+Sg+Ine+Px1Pl+Der/Dem+Der/MWN+N+Pl+Abl+Def+Clt/Гак: ашосоноксетнедеяк
     ашо+A+Der/MWN+N+Pl+Ine+Px1Pl+Der/Dem+Der/MWN+N+Pl+Abl+Def+Clt/Гак: ашосоноксетнедеяк
     ашо+A+Der/MWN+N+Sg+Ine+Px1Pl+Der/Dem+Der/MWN+N+Pl+Ine+Def+Clt/Гак: ашосоноксетнесэяк
     ашо+A+Der/MWN+N+Pl+Ine+Px1Pl+Der/Dem+Der/MWN+N+Pl+Ine+Def+Clt/Гак: ашосоноксетнесэяк
     ашо+A+Der/MWN+N+Sg+Ine+Px1Pl+Der/Dem+Der/MWN+N+Pl+Ela+Def+Clt/Гак: ашосоноксетнестэяк
     ашо+A+Der/MWN+N+Pl+Ine+Px1Pl+Der/Dem+Der/MWN+N+Pl+Ela+Def+Clt/Гак: ашосоноксетнестэяк
     ашо+A+Der/MWN+N+Sg+Ine+Px1Pl+Der/Dem+Der/MWN+N+Pl+Ill+Def+Clt/Гак: ашосоноксетнескак
     ашо+A+Der/MWN+N+Pl+Ine+Px1Pl+Der/Dem+Der/MWN+N+Pl+Ill+Def+Clt/Гак: ашосоноксетнескак
     ашо+A+Der/MWN+N+Sg+Ine+Px1Pl+Der/Dem+Der/MWN+N+Pl+Tra+Def+Clt/Гак: ашосоноксетневаяк
     ашо+A+Der/MWN+N+Pl+Ine+Px1Pl+Der/Dem+Der/MWN+N+Pl+Tra+Def+Clt/Гак: ашосоноксетневаяк
     ашо+A+Der/MWN+N+Sg+Ine+Px1Pl+Der/Dem+Der/MWN+N+Pl+Tra+Def+Clt/Гак: ашосоноксетнекскак
     ашо+A+Der/MWN+N+Pl+Ine+Px1Pl+Der/Dem+Der/MWN+N+Pl+Tra+Def+Clt/Гак: ашосоноксетнекскак
     ашо+A+Der/MWN+N+Sg+Ine+Px1Pl+Der/Dem+Der/MWN+N+Pl+Lat+Def+Clt/Гак: ашосоноксетневгак
     ашо+A+Der/MWN+N+Pl+Ine+Px1Pl+Der/Dem+Der/MWN+N+Pl+Lat+Def+Clt/Гак: ашосоноксетневгак
     ашо+A+Der/MWN+N+Sg+Ine+Px1Pl+Der/Dem+Der/MWN+N+Pl+Abe+Def+Clt/Гак: ашосоноксетневтемеяк
     ашо+A+Der/MWN+N+Pl+Ine+Px1Pl+Der/Dem+Der/MWN+N+Pl+Abe+Def+Clt/Гак: ашосоноксетневтемеяк
     ашо+A+Der/MWN+N+Sg+Ine+Px1Pl+Der/Dem+Der/MWN+N+Pl+Comp+Def+Clt/Гак: ашосоноксетнешкаяк
     ашо+A+Der/MWN+N+Pl+Ine+Px1Pl+Der/Dem+Der/MWN+N+Pl+Comp+Def+Clt/Гак: ашосоноксетнешкаяк
     ашо+A+Der/MWN+N+Sg+Ine+Px1Pl+Der/Dem+Der/MWN+N+Pl+Com+Def+Clt/Гак: ашосоноксетненеккак
     ашо+A+Der/MWN+N+Pl+Ine+Px1Pl+Der/Dem+Der/MWN+N+Pl+Com+Def+Clt/Гак: ашосоноксетненеккак
     ашо+A+Der/MWN+N+Sg+Ela+Px1Pl+Der/Dem+Der/MWN+N+Sg+Abl+Indef+Clt/Гак: ашостонокседеяк
     ашо+A+Der/MWN+N+Pl+Ela+Px1Pl+Der/Dem+Der/MWN+N+Sg+Abl+Indef+Clt/Гак: ашостонокседеяк
     ашо+A+Der/MWN+N+Sg+Ela+Px1Pl+Der/Dem+Der/MWN+N+Sg+Tra+Indef+Clt/Гак: ашостоноксекскак
     ашо+A+Der/MWN+N+Pl+Ela+Px1Pl+Der/Dem+Der/MWN+N+Sg+Tra+Indef+Clt/Гак: ашостоноксекскак
     ашо+A+Der/MWN+N+Sg+Ela+Px1Pl+Der/Dem+Der/MWN+N+Sg+Nom+Def+Clt/Гак: ашостоноксеськак
     ашо+A+Der/MWN+N+Pl+Ela+Px1Pl+Der/Dem+Der/MWN+N+Sg+Nom+Def+Clt/Гак: ашостоноксеськак
     ашо+A+Der/MWN+N+Sg+Ela+Px1Pl+Der/Dem+Der/MWN+N+Sg+Gen+Def+Clt/Гак: ашостоноксентькак
     ашо+A+Der/MWN+N+Pl+Ela+Px1Pl+Der/Dem+Der/MWN+N+Sg+Gen+Def+Clt/Гак: ашостоноксентькак
     ашо+A+Der/MWN+N+Sg+Ela+Px1Pl+Der/Dem+Der/MWN+N+Sg+Dat+Def+Clt/Гак: ашостоноксентеньгак
     ашо+A+Der/MWN+N+Pl+Ela+Px1Pl+Der/Dem+Der/MWN+N+Sg+Dat+Def+Clt/Гак: ашостоноксентеньгак
     ашо+A+Der/MWN+N+Sg+Ela+Px1Pl+Der/Dem+Der/MWN+N+Sg+Abl+Def+Clt/Гак: ашостонокседентькак
     ашо+A+Der/MWN+N+Pl+Ela+Px1Pl+Der/Dem+Der/MWN+N+Sg+Abl+Def+Clt/Гак: ашостонокседентькак
     ашо+A+Der/MWN+N+Sg+Ela+Px1Pl+Der/Dem+Der/MWN+N+Sg+Ine+Def+Clt/Гак: ашостоноксесэнтькак
     ашо+A+Der/MWN+N+Pl+Ela+Px1Pl+Der/Dem+Der/MWN+N+Sg+Ine+Def+Clt/Гак: ашостоноксесэнтькак
     ашо+A+Der/MWN+N+Sg+Ela+Px1Pl+Der/Dem+Der/MWN+N+Sg+Ela+Def+Clt/Гак: ашостоноксестэнтькак
     ашо+A+Der/MWN+N+Pl+Ela+Px1Pl+Der/Dem+Der/MWN+N+Sg+Ela+Def+Clt/Гак: ашостоноксестэнтькак
     ашо+A+Der/MWN+N+Sg+Ela+Px1Pl+Der/Dem+Der/MWN+N+Sg+Prl+Def+Clt/Гак: ашостоноксевантькак
     ашо+A+Der/MWN+N+Pl+Ela+Px1Pl+Der/Dem+Der/MWN+N+Sg+Prl+Def+Clt/Гак: ашостоноксевантькак
     ашо+A+Der/MWN+N+Sg+Ela+Px1Pl+Der/Dem+Der/MWN+N+Sg+Abe+Def+Clt/Гак: ашостоноксевтементькак
     ашо+A+Der/MWN+N+Pl+Ela+Px1Pl+Der/Dem+Der/MWN+N+Sg+Abe+Def+Clt/Гак: ашостоноксевтементькак
     ашо+A+Der/MWN+N+Sg+Ela+Px1Pl+Der/Dem+Der/MWN+N+Sg+Comp+Def+Clt/Гак: ашостоноксешкантькак
     ашо+A+Der/MWN+N+Pl+Ela+Px1Pl+Der/Dem+Der/MWN+N+Sg+Comp+Def+Clt/Гак: ашостоноксешкантькак
     ашо+A+Der/MWN+N+Sg+Ela+Px1Pl+Der/Dem+Der/MWN+N+Sg+Tra+Def+Clt/Гак: ашостоноксексэнтькак
     ашо+A+Der/MWN+N+Pl+Ela+Px1Pl+Der/Dem+Der/MWN+N+Sg+Tra+Def+Clt/Гак: ашостоноксексэнтькак
     ашо+A+Der/MWN+N+Sg+Ela+Px1Pl+Der/Dem+Der/MWN+N+Pl+Nom+Def+Clt/Гак: ашостоноксетнеяк
     ашо+A+Der/MWN+N+Pl+Ela+Px1Pl+Der/Dem+Der/MWN+N+Pl+Nom+Def+Clt/Гак: ашостоноксетнеяк
     ашо+A+Der/MWN+N+Sg+Ela+Px1Pl+Der/Dem+Der/MWN+N+Pl+Gen+Def+Clt/Гак: ашостоноксетненьгак
     ашо+A+Der/MWN+N+Pl+Ela+Px1Pl+Der/Dem+Der/MWN+N+Pl+Gen+Def+Clt/Гак: ашостоноксетненьгак
     ашо+A+Der/MWN+N+Sg+Ela+Px1Pl+Der/Dem+Der/MWN+N+Pl+Dat+Def+Clt/Гак: ашостоноксетнененьгак
     ашо+A+Der/MWN+N+Pl+Ela+Px1Pl+Der/Dem+Der/MWN+N+Pl+Dat+Def+Clt/Гак: ашостоноксетнененьгак
     ашо+A+Der/MWN+N+Sg+Ela+Px1Pl+Der/Dem+Der/MWN+N+Pl+Abl+Def+Clt/Гак: ашостоноксетнедеяк
     ашо+A+Der/MWN+N+Pl+Ela+Px1Pl+Der/Dem+Der/MWN+N+Pl+Abl+Def+Clt/Гак: ашостоноксетнедеяк
     ашо+A+Der/MWN+N+Sg+Ela+Px1Pl+Der/Dem+Der/MWN+N+Pl+Ine+Def+Clt/Гак: ашостоноксетнесэяк
     ашо+A+Der/MWN+N+Pl+Ela+Px1Pl+Der/Dem+Der/MWN+N+Pl+Ine+Def+Clt/Гак: ашостоноксетнесэяк
     ашо+A+Der/MWN+N+Sg+Ela+Px1Pl+Der/Dem+Der/MWN+N+Pl+Ela+Def+Clt/Гак: ашостоноксетнестэяк
     ашо+A+Der/MWN+N+Pl+Ela+Px1Pl+Der/Dem+Der/MWN+N+Pl+Ela+Def+Clt/Гак: ашостоноксетнестэяк
     ашо+A+Der/MWN+N+Sg+Ela+Px1Pl+Der/Dem+Der/MWN+N+Pl+Ill+Def+Clt/Гак: ашостоноксетнескак
     ашо+A+Der/MWN+N+Pl+Ela+Px1Pl+Der/Dem+Der/MWN+N+Pl+Ill+Def+Clt/Гак: ашостоноксетнескак
     ашо+A+Der/MWN+N+Sg+Ela+Px1Pl+Der/Dem+Der/MWN+N+Pl+Tra+Def+Clt/Гак: ашостоноксетневаяк
     ашо+A+Der/MWN+N+Pl+Ela+Px1Pl+Der/Dem+Der/MWN+N+Pl+Tra+Def+Clt/Гак: ашостоноксетневаяк
     ашо+A+Der/MWN+N+Sg+Ela+Px1Pl+Der/Dem+Der/MWN+N+Pl+Tra+Def+Clt/Гак: ашостоноксетнекскак
     ашо+A+Der/MWN+N+Pl+Ela+Px1Pl+Der/Dem+Der/MWN+N+Pl+Tra+Def+Clt/Гак: ашостоноксетнекскак
     ашо+A+Der/MWN+N+Sg+Ela+Px1Pl+Der/Dem+Der/MWN+N+Pl+Lat+Def+Clt/Гак: ашостоноксетневгак
     ашо+A+Der/MWN+N+Pl+Ela+Px1Pl+Der/Dem+Der/MWN+N+Pl+Lat+Def+Clt/Гак: ашостоноксетневгак
     ашо+A+Der/MWN+N+Sg+Ela+Px1Pl+Der/Dem+Der/MWN+N+Pl+Abe+Def+Clt/Гак: ашостоноксетневтемеяк
     ашо+A+Der/MWN+N+Pl+Ela+Px1Pl+Der/Dem+Der/MWN+N+Pl+Abe+Def+Clt/Гак: ашостоноксетневтемеяк
     ашо+A+Der/MWN+N+Sg+Ela+Px1Pl+Der/Dem+Der/MWN+N+Pl+Comp+Def+Clt/Гак: ашостоноксетнешкаяк
     ашо+A+Der/MWN+N+Pl+Ela+Px1Pl+Der/Dem+Der/MWN+N+Pl+Comp+Def+Clt/Гак: ашостоноксетнешкаяк
     ашо+A+Der/MWN+N+Sg+Ela+Px1Pl+Der/Dem+Der/MWN+N+Pl+Com+Def+Clt/Гак: ашостоноксетненеккак
     ашо+A+Der/MWN+N+Pl+Ela+Px1Pl+Der/Dem+Der/MWN+N+Pl+Com+Def+Clt/Гак: ашостоноксетненеккак
     ашо+A+Der/MWN+N+Sg+Prl+Px1Pl+Der/Dem+Der/MWN+N+Sg+Abl+Indef+Clt/Гак: ашованкседеяк
     ашо+A+Der/MWN+N+Pl+Prl+Px1Pl+Der/Dem+Der/MWN+N+Sg+Abl+Indef+Clt/Гак: ашованкседеяк
     ашо+A+Der/MWN+N+Sg+Prl+Px1Pl+Der/Dem+Der/MWN+N+Sg+Tra+Indef+Clt/Гак: ашованксекскак
     ашо+A+Der/MWN+N+Pl+Prl+Px1Pl+Der/Dem+Der/MWN+N+Sg+Tra+Indef+Clt/Гак: ашованксекскак
     ашо+A+Der/MWN+N+Sg+Prl+Px1Pl+Der/Dem+Der/MWN+N+Sg+Nom+Def+Clt/Гак: ашованксеськак
     ашо+A+Der/MWN+N+Pl+Prl+Px1Pl+Der/Dem+Der/MWN+N+Sg+Nom+Def+Clt/Гак: ашованксеськак
     ашо+A+Der/MWN+N+Sg+Prl+Px1Pl+Der/Dem+Der/MWN+N+Sg+Gen+Def+Clt/Гак: ашованксентькак
     ашо+A+Der/MWN+N+Pl+Prl+Px1Pl+Der/Dem+Der/MWN+N+Sg+Gen+Def+Clt/Гак: ашованксентькак
     ашо+A+Der/MWN+N+Sg+Prl+Px1Pl+Der/Dem+Der/MWN+N+Sg+Dat+Def+Clt/Гак: ашованксентеньгак
     ашо+A+Der/MWN+N+Pl+Prl+Px1Pl+Der/Dem+Der/MWN+N+Sg+Dat+Def+Clt/Гак: ашованксентеньгак
     ашо+A+Der/MWN+N+Sg+Prl+Px1Pl+Der/Dem+Der/MWN+N+Sg+Abl+Def+Clt/Гак: ашованкседентькак
     ашо+A+Der/MWN+N+Pl+Prl+Px1Pl+Der/Dem+Der/MWN+N+Sg+Abl+Def+Clt/Гак: ашованкседентькак
     ашо+A+Der/MWN+N+Sg+Prl+Px1Pl+Der/Dem+Der/MWN+N+Sg+Ine+Def+Clt/Гак: ашованксесэнтькак
     ашо+A+Der/MWN+N+Pl+Prl+Px1Pl+Der/Dem+Der/MWN+N+Sg+Ine+Def+Clt/Гак: ашованксесэнтькак
     ашо+A+Der/MWN+N+Sg+Prl+Px1Pl+Der/Dem+Der/MWN+N+Sg+Ela+Def+Clt/Гак: ашованксестэнтькак
     ашо+A+Der/MWN+N+Pl+Prl+Px1Pl+Der/Dem+Der/MWN+N+Sg+Ela+Def+Clt/Гак: ашованксестэнтькак
     ашо+A+Der/MWN+N+Sg+Prl+Px1Pl+Der/Dem+Der/MWN+N+Sg+Prl+Def+Clt/Гак: ашованксевантькак
     ашо+A+Der/MWN+N+Pl+Prl+Px1Pl+Der/Dem+Der/MWN+N+Sg+Prl+Def+Clt/Гак: ашованксевантькак
     ашо+A+Der/MWN+N+Sg+Prl+Px1Pl+Der/Dem+Der/MWN+N+Sg+Abe+Def+Clt/Гак: ашованксевтементькак
     ашо+A+Der/MWN+N+Pl+Prl+Px1Pl+Der/Dem+Der/MWN+N+Sg+Abe+Def+Clt/Гак: ашованксевтементькак
     ашо+A+Der/MWN+N+Sg+Prl+Px1Pl+Der/Dem+Der/MWN+N+Sg+Comp+Def+Clt/Гак: ашованксешкантькак
     ашо+A+Der/MWN+N+Pl+Prl+Px1Pl+Der/Dem+Der/MWN+N+Sg+Comp+Def+Clt/Гак: ашованксешкантькак
     ашо+A+Der/MWN+N+Sg+Prl+Px1Pl+Der/Dem+Der/MWN+N+Sg+Tra+Def+Clt/Гак: ашованксексэнтькак
     ашо+A+Der/MWN+N+Pl+Prl+Px1Pl+Der/Dem+Der/MWN+N+Sg+Tra+Def+Clt/Гак: ашованксексэнтькак
     ашо+A+Der/MWN+N+Sg+Prl+Px1Pl+Der/Dem+Der/MWN+N+Pl+Nom+Def+Clt/Гак: ашованксетнеяк
     ашо+A+Der/MWN+N+Pl+Prl+Px1Pl+Der/Dem+Der/MWN+N+Pl+Nom+Def+Clt/Гак: ашованксетнеяк
     ашо+A+Der/MWN+N+Sg+Prl+Px1Pl+Der/Dem+Der/MWN+N+Pl+Gen+Def+Clt/Гак: ашованксетненьгак
     ашо+A+Der/MWN+N+Pl+Prl+Px1Pl+Der/Dem+Der/MWN+N+Pl+Gen+Def+Clt/Гак: ашованксетненьгак
     ашо+A+Der/MWN+N+Sg+Prl+Px1Pl+Der/Dem+Der/MWN+N+Pl+Dat+Def+Clt/Гак: ашованксетнененьгак
     ашо+A+Der/MWN+N+Pl+Prl+Px1Pl+Der/Dem+Der/MWN+N+Pl+Dat+Def+Clt/Гак: ашованксетнененьгак
     ашо+A+Der/MWN+N+Sg+Prl+Px1Pl+Der/Dem+Der/MWN+N+Pl+Abl+Def+Clt/Гак: ашованксетнедеяк
     ашо+A+Der/MWN+N+Pl+Prl+Px1Pl+Der/Dem+Der/MWN+N+Pl+Abl+Def+Clt/Гак: ашованксетнедеяк
     ашо+A+Der/MWN+N+Sg+Prl+Px1Pl+Der/Dem+Der/MWN+N+Pl+Ine+Def+Clt/Гак: ашованксетнесэяк
     ашо+A+Der/MWN+N+Pl+Prl+Px1Pl+Der/Dem+Der/MWN+N+Pl+Ine+Def+Clt/Гак: ашованксетнесэяк
     ашо+A+Der/MWN+N+Sg+Prl+Px1Pl+Der/Dem+Der/MWN+N+Pl+Ela+Def+Clt/Гак: ашованксетнестэяк
     ашо+A+Der/MWN+N+Pl+Prl+Px1Pl+Der/Dem+Der/MWN+N+Pl+Ela+Def+Clt/Гак: ашованксетнестэяк
     ашо+A+Der/MWN+N+Sg+Prl+Px1Pl+Der/Dem+Der/MWN+N+Pl+Ill+Def+Clt/Гак: ашованксетнескак
     ашо+A+Der/MWN+N+Pl+Prl+Px1Pl+Der/Dem+Der/MWN+N+Pl+Ill+Def+Clt/Гак: ашованксетнескак
     ашо+A+Der/MWN+N+Sg+Prl+Px1Pl+Der/Dem+Der/MWN+N+Pl+Tra+Def+Clt/Гак: ашованксетневаяк
     ашо+A+Der/MWN+N+Pl+Prl+Px1Pl+Der/Dem+Der/MWN+N+Pl+Tra+Def+Clt/Гак: ашованксетневаяк
     ашо+A+Der/MWN+N+Sg+Prl+Px1Pl+Der/Dem+Der/MWN+N+Pl+Tra+Def+Clt/Гак: ашованксетнекскак
     ашо+A+Der/MWN+N+Pl+Prl+Px1Pl+Der/Dem+Der/MWN+N+Pl+Tra+Def+Clt/Гак: ашованксетнекскак
     ашо+A+Der/MWN+N+Sg+Prl+Px1Pl+Der/Dem+Der/MWN+N+Pl+Lat+Def+Clt/Гак: ашованксетневгак
     ашо+A+Der/MWN+N+Pl+Prl+Px1Pl+Der/Dem+Der/MWN+N+Pl+Lat+Def+Clt/Гак: ашованксетневгак
     ашо+A+Der/MWN+N+Sg+Prl+Px1Pl+Der/Dem+Der/MWN+N+Pl+Abe+Def+Clt/Гак: ашованксетневтемеяк
     ашо+A+Der/MWN+N+Pl+Prl+Px1Pl+Der/Dem+Der/MWN+N+Pl+Abe+Def+Clt/Гак: ашованксетневтемеяк
     ашо+A+Der/MWN+N+Sg+Prl+Px1Pl+Der/Dem+Der/MWN+N+Pl+Comp+Def+Clt/Гак: ашованксетнешкаяк
     ашо+A+Der/MWN+N+Pl+Prl+Px1Pl+Der/Dem+Der/MWN+N+Pl+Comp+Def+Clt/Гак: ашованксетнешкаяк
     ашо+A+Der/MWN+N+Sg+Prl+Px1Pl+Der/Dem+Der/MWN+N+Pl+Com+Def+Clt/Гак: ашованксетненеккак
     ашо+A+Der/MWN+N+Pl+Prl+Px1Pl+Der/Dem+Der/MWN+N+Pl+Com+Def+Clt/Гак: ашованксетненеккак
     ашо+A+Der/MWN+N+Sg+Gen+Px2Pl+Der/Dem+Der/MWN+N+Sg+Abl+Indef+Clt/Гак: ашонкседеяк
     ашо+A+Der/MWN+N+Pl+Gen+Px2Pl+Der/Dem+Der/MWN+N+Sg+Abl+Indef+Clt/Гак: ашонкседеяк
     ашо+A+Der/MWN+N+Sg+Gen+Px2Pl+Der/Dem+Der/MWN+N+Sg+Tra+Indef+Clt/Гак: ашонксекскак
     ашо+A+Der/MWN+N+Pl+Gen+Px2Pl+Der/Dem+Der/MWN+N+Sg+Tra+Indef+Clt/Гак: ашонксекскак
     ашо+A+Der/MWN+N+Sg+Gen+Px2Pl+Der/Dem+Der/MWN+N+Sg+Nom+Def+Clt/Гак: ашонксеськак
     ашо+A+Der/MWN+N+Pl+Gen+Px2Pl+Der/Dem+Der/MWN+N+Sg+Nom+Def+Clt/Гак: ашонксеськак
     ашо+A+Der/MWN+N+Sg+Gen+Px2Pl+Der/Dem+Der/MWN+N+Sg+Gen+Def+Clt/Гак: ашонксентькак
     ашо+A+Der/MWN+N+Pl+Gen+Px2Pl+Der/Dem+Der/MWN+N+Sg+Gen+Def+Clt/Гак: ашонксентькак
     ашо+A+Der/MWN+N+Sg+Gen+Px2Pl+Der/Dem+Der/MWN+N+Sg+Dat+Def+Clt/Гак: ашонксентеньгак
     ашо+A+Der/MWN+N+Pl+Gen+Px2Pl+Der/Dem+Der/MWN+N+Sg+Dat+Def+Clt/Гак: ашонксентеньгак
     ашо+A+Der/MWN+N+Sg+Gen+Px2Pl+Der/Dem+Der/MWN+N+Sg+Abl+Def+Clt/Гак: ашонкседентькак
     ашо+A+Der/MWN+N+Pl+Gen+Px2Pl+Der/Dem+Der/MWN+N+Sg+Abl+Def+Clt/Гак: ашонкседентькак
     ашо+A+Der/MWN+N+Sg+Gen+Px2Pl+Der/Dem+Der/MWN+N+Sg+Ine+Def+Clt/Гак: ашонксесэнтькак
     ашо+A+Der/MWN+N+Pl+Gen+Px2Pl+Der/Dem+Der/MWN+N+Sg+Ine+Def+Clt/Гак: ашонксесэнтькак
     ашо+A+Der/MWN+N+Sg+Gen+Px2Pl+Der/Dem+Der/MWN+N+Sg+Ela+Def+Clt/Гак: ашонксестэнтькак
     ашо+A+Der/MWN+N+Pl+Gen+Px2Pl+Der/Dem+Der/MWN+N+Sg+Ela+Def+Clt/Гак: ашонксестэнтькак
     ашо+A+Der/MWN+N+Sg+Gen+Px2Pl+Der/Dem+Der/MWN+N+Sg+Prl+Def+Clt/Гак: ашонксевантькак
     ашо+A+Der/MWN+N+Pl+Gen+Px2Pl+Der/Dem+Der/MWN+N+Sg+Prl+Def+Clt/Гак: ашонксевантькак
     ашо+A+Der/MWN+N+Sg+Gen+Px2Pl+Der/Dem+Der/MWN+N+Sg+Abe+Def+Clt/Гак: ашонксевтементькак
     ашо+A+Der/MWN+N+Pl+Gen+Px2Pl+Der/Dem+Der/MWN+N+Sg+Abe+Def+Clt/Гак: ашонксевтементькак
     ашо+A+Der/MWN+N+Sg+Gen+Px2Pl+Der/Dem+Der/MWN+N+Sg+Comp+Def+Clt/Гак: ашонксевтомонтькак
     ашо+A+Der/MWN+N+Pl+Gen+Px2Pl+Der/Dem+Der/MWN+N+Sg+Comp+Def+Clt/Гак: ашонксевтомонтькак
     ашо+A+Der/MWN+N+Sg+Gen+Px2Pl+Der/Dem+Der/MWN+N+Sg+Tra+Def+Clt/Гак: ашонксексэнтькак
     ашо+A+Der/MWN+N+Pl+Gen+Px2Pl+Der/Dem+Der/MWN+N+Sg+Tra+Def+Clt/Гак: ашонксексэнтькак
     ашо+A+Der/MWN+N+Sg+Gen+Px2Pl+Der/Dem+Der/MWN+N+Pl+Nom+Def+Clt/Гак: ашонксетнеяк
     ашо+A+Der/MWN+N+Pl+Gen+Px2Pl+Der/Dem+Der/MWN+N+Pl+Nom+Def+Clt/Гак: ашонксетнеяк
     ашо+A+Der/MWN+N+Sg+Gen+Px2Pl+Der/Dem+Der/MWN+N+Pl+Gen+Def+Clt/Гак: ашонксетненьгак
     ашо+A+Der/MWN+N+Pl+Gen+Px2Pl+Der/Dem+Der/MWN+N+Pl+Gen+Def+Clt/Гак: ашонксетненьгак
     ашо+A+Der/MWN+N+Sg+Gen+Px2Pl+Der/Dem+Der/MWN+N+Pl+Dat+Def+Clt/Гак: ашонксетнененьгак
     ашо+A+Der/MWN+N+Pl+Gen+Px2Pl+Der/Dem+Der/MWN+N+Pl+Dat+Def+Clt/Гак: ашонксетнененьгак
     ашо+A+Der/MWN+N+Sg+Gen+Px2Pl+Der/Dem+Der/MWN+N+Pl+Abl+Def+Clt/Гак: ашонксетнедеяк
     ашо+A+Der/MWN+N+Pl+Gen+Px2Pl+Der/Dem+Der/MWN+N+Pl+Abl+Def+Clt/Гак: ашонксетнедеяк
     ашо+A+Der/MWN+N+Sg+Gen+Px2Pl+Der/Dem+Der/MWN+N+Pl+Ine+Def+Clt/Гак: ашонксетнесэяк
     ашо+A+Der/MWN+N+Pl+Gen+Px2Pl+Der/Dem+Der/MWN+N+Pl+Ine+Def+Clt/Гак: ашонксетнесэяк
     ашо+A+Der/MWN+N+Sg+Gen+Px2Pl+Der/Dem+Der/MWN+N+Pl+Ela+Def+Clt/Гак: ашонксетнестэяк
     ашо+A+Der/MWN+N+Pl+Gen+Px2Pl+Der/Dem+Der/MWN+N+Pl+Ela+Def+Clt/Гак: ашонксетнестэяк
     ашо+A+Der/MWN+N+Sg+Gen+Px2Pl+Der/Dem+Der/MWN+N+Pl+Ill+Def+Clt/Гак: ашонксетнескак
     ашо+A+Der/MWN+N+Pl+Gen+Px2Pl+Der/Dem+Der/MWN+N+Pl+Ill+Def+Clt/Гак: ашонксетнескак
     ашо+A+Der/MWN+N+Sg+Gen+Px2Pl+Der/Dem+Der/MWN+N+Pl+Tra+Def+Clt/Гак: ашонксетневаяк
     ашо+A+Der/MWN+N+Pl+Gen+Px2Pl+Der/Dem+Der/MWN+N+Pl+Tra+Def+Clt/Гак: ашонксетневаяк
     ашо+A+Der/MWN+N+Sg+Gen+Px2Pl+Der/Dem+Der/MWN+N+Pl+Tra+Def+Clt/Гак: ашонксетнекскак
     ашо+A+Der/MWN+N+Pl+Gen+Px2Pl+Der/Dem+Der/MWN+N+Pl+Tra+Def+Clt/Гак: ашонксетнекскак
     ашо+A+Der/MWN+N+Sg+Gen+Px2Pl+Der/Dem+Der/MWN+N+Pl+Lat+Def+Clt/Гак: ашонксетневгак
     ашо+A+Der/MWN+N+Pl+Gen+Px2Pl+Der/Dem+Der/MWN+N+Pl+Lat+Def+Clt/Гак: ашонксетневгак
     ашо+A+Der/MWN+N+Sg+Gen+Px2Pl+Der/Dem+Der/MWN+N+Pl+Abe+Def+Clt/Гак: ашонксетневтемеяк
     ашо+A+Der/MWN+N+Pl+Gen+Px2Pl+Der/Dem+Der/MWN+N+Pl+Abe+Def+Clt/Гак: ашонксетневтемеяк
     ашо+A+Der/MWN+N+Sg+Gen+Px2Pl+Der/Dem+Der/MWN+N+Pl+Comp+Def+Clt/Гак: ашонксетнешкаяк
     ашо+A+Der/MWN+N+Pl+Gen+Px2Pl+Der/Dem+Der/MWN+N+Pl+Comp+Def+Clt/Гак: ашонксетнешкаяк
     ашо+A+Der/MWN+N+Sg+Gen+Px2Pl+Der/Dem+Der/MWN+N+Pl+Com+Def+Clt/Гак: ашонксетненеккак
     ашо+A+Der/MWN+N+Pl+Gen+Px2Pl+Der/Dem+Der/MWN+N+Pl+Com+Def+Clt/Гак: ашонксетненеккак
     ашо+A+Der/MWN+N+Sg+Abe+Px2Pl+Der/Dem+Der/MWN+N+Sg+Abl+Indef+Clt/Гак: ашовтомонкседеяк
     ашо+A+Der/MWN+N+Pl+Abe+Px2Pl+Der/Dem+Der/MWN+N+Sg+Abl+Indef+Clt/Гак: ашовтомонкседеяк
     ашо+A+Der/MWN+N+Sg+Abe+Px2Pl+Der/Dem+Der/MWN+N+Sg+Tra+Indef+Clt/Гак: ашовтомонксекскак
     ашо+A+Der/MWN+N+Pl+Abe+Px2Pl+Der/Dem+Der/MWN+N+Sg+Tra+Indef+Clt/Гак: ашовтомонксекскак
     ашо+A+Der/MWN+N+Sg+Abe+Px2Pl+Der/Dem+Der/MWN+N+Sg+Nom+Def+Clt/Гак: ашовтомонксеськак
     ашо+A+Der/MWN+N+Pl+Abe+Px2Pl+Der/Dem+Der/MWN+N+Sg+Nom+Def+Clt/Гак: ашовтомонксеськак
     ашо+A+Der/MWN+N+Sg+Abe+Px2Pl+Der/Dem+Der/MWN+N+Sg+Gen+Def+Clt/Гак: ашовтомонксентькак
     ашо+A+Der/MWN+N+Pl+Abe+Px2Pl+Der/Dem+Der/MWN+N+Sg+Gen+Def+Clt/Гак: ашовтомонксентькак
     ашо+A+Der/MWN+N+Sg+Abe+Px2Pl+Der/Dem+Der/MWN+N+Sg+Dat+Def+Clt/Гак: ашовтомонксентеньгак
     ашо+A+Der/MWN+N+Pl+Abe+Px2Pl+Der/Dem+Der/MWN+N+Sg+Dat+Def+Clt/Гак: ашовтомонксентеньгак
     ашо+A+Der/MWN+N+Sg+Abe+Px2Pl+Der/Dem+Der/MWN+N+Sg+Abl+Def+Clt/Гак: ашовтомонкседентькак
     ашо+A+Der/MWN+N+Pl+Abe+Px2Pl+Der/Dem+Der/MWN+N+Sg+Abl+Def+Clt/Гак: ашовтомонкседентькак
     ашо+A+Der/MWN+N+Sg+Abe+Px2Pl+Der/Dem+Der/MWN+N+Sg+Ine+Def+Clt/Гак: ашовтомонксесэнтькак
     ашо+A+Der/MWN+N+Pl+Abe+Px2Pl+Der/Dem+Der/MWN+N+Sg+Ine+Def+Clt/Гак: ашовтомонксесэнтькак
     ашо+A+Der/MWN+N+Sg+Abe+Px2Pl+Der/Dem+Der/MWN+N+Sg+Ela+Def+Clt/Гак: ашовтомонксестэнтькак
     ашо+A+Der/MWN+N+Pl+Abe+Px2Pl+Der/Dem+Der/MWN+N+Sg+Ela+Def+Clt/Гак: ашовтомонксестэнтькак
     ашо+A+Der/MWN+N+Sg+Abe+Px2Pl+Der/Dem+Der/MWN+N+Sg+Prl+Def+Clt/Гак: ашовтомонксевантькак
     ашо+A+Der/MWN+N+Pl+Abe+Px2Pl+Der/Dem+Der/MWN+N+Sg+Prl+Def+Clt/Гак: ашовтомонксевантькак
     ашо+A+Der/MWN+N+Sg+Abe+Px2Pl+Der/Dem+Der/MWN+N+Sg+Abe+Def+Clt/Гак: ашовтомонксевтементькак
     ашо+A+Der/MWN+N+Pl+Abe+Px2Pl+Der/Dem+Der/MWN+N+Sg+Abe+Def+Clt/Гак: ашовтомонксевтементькак
     ашо+A+Der/MWN+N+Sg+Abe+Px2Pl+Der/Dem+Der/MWN+N+Sg+Comp+Def+Clt/Гак: ашовтомонксевтомонтькак
     ашо+A+Der/MWN+N+Pl+Abe+Px2Pl+Der/Dem+Der/MWN+N+Sg+Comp+Def+Clt/Гак: ашовтомонксевтомонтькак
     ашо+A+Der/MWN+N+Sg+Abe+Px2Pl+Der/Dem+Der/MWN+N+Sg+Tra+Def+Clt/Гак: ашовтомонксексэнтькак
     ашо+A+Der/MWN+N+Pl+Abe+Px2Pl+Der/Dem+Der/MWN+N+Sg+Tra+Def+Clt/Гак: ашовтомонксексэнтькак
     ашо+A+Der/MWN+N+Sg+Abe+Px2Pl+Der/Dem+Der/MWN+N+Pl+Nom+Def+Clt/Гак: ашовтомонксетнеяк
     ашо+A+Der/MWN+N+Pl+Abe+Px2Pl+Der/Dem+Der/MWN+N+Pl+Nom+Def+Clt/Гак: ашовтомонксетнеяк
     ашо+A+Der/MWN+N+Sg+Abe+Px2Pl+Der/Dem+Der/MWN+N+Pl+Gen+Def+Clt/Гак: ашовтомонксетненьгак
     ашо+A+Der/MWN+N+Pl+Abe+Px2Pl+Der/Dem+Der/MWN+N+Pl+Gen+Def+Clt/Гак: ашовтомонксетненьгак
     ашо+A+Der/MWN+N+Sg+Abe+Px2Pl+Der/Dem+Der/MWN+N+Pl+Dat+Def+Clt/Гак: ашовтомонксетнененьгак
     ашо+A+Der/MWN+N+Pl+Abe+Px2Pl+Der/Dem+Der/MWN+N+Pl+Dat+Def+Clt/Гак: ашовтомонксетнененьгак
     ашо+A+Der/MWN+N+Sg+Abe+Px2Pl+Der/Dem+Der/MWN+N+Pl+Abl+Def+Clt/Гак: ашовтомонксетнедеяк
     ашо+A+Der/MWN+N+Pl+Abe+Px2Pl+Der/Dem+Der/MWN+N+Pl+Abl+Def+Clt/Гак: ашовтомонксетнедеяк
     ашо+A+Der/MWN+N+Sg+Abe+Px2Pl+Der/Dem+Der/MWN+N+Pl+Ine+Def+Clt/Гак: ашовтомонксетнесэяк
     ашо+A+Der/MWN+N+Pl+Abe+Px2Pl+Der/Dem+Der/MWN+N+Pl+Ine+Def+Clt/Гак: ашовтомонксетнесэяк
     ашо+A+Der/MWN+N+Sg+Abe+Px2Pl+Der/Dem+Der/MWN+N+Pl+Ela+Def+Clt/Гак: ашовтомонксетнестэяк
     ашо+A+Der/MWN+N+Pl+Abe+Px2Pl+Der/Dem+Der/MWN+N+Pl+Ela+Def+Clt/Гак: ашовтомонксетнестэяк
     ашо+A+Der/MWN+N+Sg+Abe+Px2Pl+Der/Dem+Der/MWN+N+Pl+Ill+Def+Clt/Гак: ашовтомонксетнескак
     ашо+A+Der/MWN+N+Pl+Abe+Px2Pl+Der/Dem+Der/MWN+N+Pl+Ill+Def+Clt/Гак: ашовтомонксетнескак
     ашо+A+Der/MWN+N+Sg+Abe+Px2Pl+Der/Dem+Der/MWN+N+Pl+Tra+Def+Clt/Гак: ашовтомонксетневаяк
     ашо+A+Der/MWN+N+Pl+Abe+Px2Pl+Der/Dem+Der/MWN+N+Pl+Tra+Def+Clt/Гак: ашовтомонксетневаяк
     ашо+A+Der/MWN+N+Sg+Abe+Px2Pl+Der/Dem+Der/MWN+N+Pl+Tra+Def+Clt/Гак: ашовтомонксетнекскак
     ашо+A+Der/MWN+N+Pl+Abe+Px2Pl+Der/Dem+Der/MWN+N+Pl+Tra+Def+Clt/Гак: ашовтомонксетнекскак
     ашо+A+Der/MWN+N+Sg+Abe+Px2Pl+Der/Dem+Der/MWN+N+Pl+Lat+Def+Clt/Гак: ашовтомонксетневгак
     ашо+A+Der/MWN+N+Pl+Abe+Px2Pl+Der/Dem+Der/MWN+N+Pl+Lat+Def+Clt/Гак: ашовтомонксетневгак
     ашо+A+Der/MWN+N+Sg+Abe+Px2Pl+Der/Dem+Der/MWN+N+Pl+Abe+Def+Clt/Гак: ашовтомонксетневтемеяк
     ашо+A+Der/MWN+N+Pl+Abe+Px2Pl+Der/Dem+Der/MWN+N+Pl+Abe+Def+Clt/Гак: ашовтомонксетневтемеяк
     ашо+A+Der/MWN+N+Sg+Abe+Px2Pl+Der/Dem+Der/MWN+N+Pl+Comp+Def+Clt/Гак: ашовтомонксетнешкаяк
     ашо+A+Der/MWN+N+Pl+Abe+Px2Pl+Der/Dem+Der/MWN+N+Pl+Comp+Def+Clt/Гак: ашовтомонксетнешкаяк
     ашо+A+Der/MWN+N+Sg+Abe+Px2Pl+Der/Dem+Der/MWN+N+Pl+Com+Def+Clt/Гак: ашовтомонксетненеккак
     ашо+A+Der/MWN+N+Pl+Abe+Px2Pl+Der/Dem+Der/MWN+N+Pl+Com+Def+Clt/Гак: ашовтомонксетненеккак
     ашо+A+Der/MWN+N+Sg+Comp+Px2Pl+Der/Dem+Der/MWN+N+Sg+Abl+Indef+Clt/Гак: ашошканкседеяк
     ашо+A+Der/MWN+N+Pl+Comp+Px2Pl+Der/Dem+Der/MWN+N+Sg+Abl+Indef+Clt/Гак: ашошканкседеяк
     ашо+A+Der/MWN+N+Sg+Comp+Px2Pl+Der/Dem+Der/MWN+N+Sg+Tra+Indef+Clt/Гак: ашошканксекскак
     ашо+A+Der/MWN+N+Pl+Comp+Px2Pl+Der/Dem+Der/MWN+N+Sg+Tra+Indef+Clt/Гак: ашошканксекскак
     ашо+A+Der/MWN+N+Sg+Comp+Px2Pl+Der/Dem+Der/MWN+N+Sg+Nom+Def+Clt/Гак: ашошканксеськак
     ашо+A+Der/MWN+N+Pl+Comp+Px2Pl+Der/Dem+Der/MWN+N+Sg+Nom+Def+Clt/Гак: ашошканксеськак
     ашо+A+Der/MWN+N+Sg+Comp+Px2Pl+Der/Dem+Der/MWN+N+Sg+Gen+Def+Clt/Гак: ашошканксентькак
     ашо+A+Der/MWN+N+Pl+Comp+Px2Pl+Der/Dem+Der/MWN+N+Sg+Gen+Def+Clt/Гак: ашошканксентькак
     ашо+A+Der/MWN+N+Sg+Comp+Px2Pl+Der/Dem+Der/MWN+N+Sg+Dat+Def+Clt/Гак: ашошканксентеньгак
     ашо+A+Der/MWN+N+Pl+Comp+Px2Pl+Der/Dem+Der/MWN+N+Sg+Dat+Def+Clt/Гак: ашошканксентеньгак
     ашо+A+Der/MWN+N+Sg+Comp+Px2Pl+Der/Dem+Der/MWN+N+Sg+Abl+Def+Clt/Гак: ашошканкседентькак
     ашо+A+Der/MWN+N+Pl+Comp+Px2Pl+Der/Dem+Der/MWN+N+Sg+Abl+Def+Clt/Гак: ашошканкседентькак
     ашо+A+Der/MWN+N+Sg+Comp+Px2Pl+Der/Dem+Der/MWN+N+Sg+Ine+Def+Clt/Гак: ашошканксесэнтькак
     ашо+A+Der/MWN+N+Pl+Comp+Px2Pl+Der/Dem+Der/MWN+N+Sg+Ine+Def+Clt/Гак: ашошканксесэнтькак
     ашо+A+Der/MWN+N+Sg+Comp+Px2Pl+Der/Dem+Der/MWN+N+Sg+Ela+Def+Clt/Гак: ашошканксестэнтькак
     ашо+A+Der/MWN+N+Pl+Comp+Px2Pl+Der/Dem+Der/MWN+N+Sg+Ela+Def+Clt/Гак: ашошканксестэнтькак
     ашо+A+Der/MWN+N+Sg+Comp+Px2Pl+Der/Dem+Der/MWN+N+Sg+Prl+Def+Clt/Гак: ашошканксевантькак
     ашо+A+Der/MWN+N+Pl+Comp+Px2Pl+Der/Dem+Der/MWN+N+Sg+Prl+Def+Clt/Гак: ашошканксевантькак
     ашо+A+Der/MWN+N+Sg+Comp+Px2Pl+Der/Dem+Der/MWN+N+Sg+Abe+Def+Clt/Гак: ашошканксевтементькак
     ашо+A+Der/MWN+N+Pl+Comp+Px2Pl+Der/Dem+Der/MWN+N+Sg+Abe+Def+Clt/Гак: ашошканксевтементькак
     ашо+A+Der/MWN+N+Sg+Comp+Px2Pl+Der/Dem+Der/MWN+N+Sg+Comp+Def+Clt/Гак: ашошканксешкантькак
     ашо+A+Der/MWN+N+Pl+Comp+Px2Pl+Der/Dem+Der/MWN+N+Sg+Comp+Def+Clt/Гак: ашошканксешкантькак
     ашо+A+Der/MWN+N+Sg+Comp+Px2Pl+Der/Dem+Der/MWN+N+Sg+Tra+Def+Clt/Гак: ашошканксексэнтькак
     ашо+A+Der/MWN+N+Pl+Comp+Px2Pl+Der/Dem+Der/MWN+N+Sg+Tra+Def+Clt/Гак: ашошканксексэнтькак
     ашо+A+Der/MWN+N+Sg+Comp+Px2Pl+Der/Dem+Der/MWN+N+Pl+Nom+Def+Clt/Гак: ашошканксетнеяк
     ашо+A+Der/MWN+N+Pl+Comp+Px2Pl+Der/Dem+Der/MWN+N+Pl+Nom+Def+Clt/Гак: ашошканксетнеяк
     ашо+A+Der/MWN+N+Sg+Comp+Px2Pl+Der/Dem+Der/MWN+N+Pl+Gen+Def+Clt/Гак: ашошканксетненьгак
     ашо+A+Der/MWN+N+Pl+Comp+Px2Pl+Der/Dem+Der/MWN+N+Pl+Gen+Def+Clt/Гак: ашошканксетненьгак
     ашо+A+Der/MWN+N+Sg+Comp+Px2Pl+Der/Dem+Der/MWN+N+Pl+Dat+Def+Clt/Гак: ашошканксетнененьгак
     ашо+A+Der/MWN+N+Pl+Comp+Px2Pl+Der/Dem+Der/MWN+N+Pl+Dat+Def+Clt/Гак: ашошканксетнененьгак
     ашо+A+Der/MWN+N+Sg+Comp+Px2Pl+Der/Dem+Der/MWN+N+Pl+Abl+Def+Clt/Гак: ашошканксетнедеяк
     ашо+A+Der/MWN+N+Pl+Comp+Px2Pl+Der/Dem+Der/MWN+N+Pl+Abl+Def+Clt/Гак: ашошканксетнедеяк
     ашо+A+Der/MWN+N+Sg+Comp+Px2Pl+Der/Dem+Der/MWN+N+Pl+Ine+Def+Clt/Гак: ашошканксетнесэяк
     ашо+A+Der/MWN+N+Pl+Comp+Px2Pl+Der/Dem+Der/MWN+N+Pl+Ine+Def+Clt/Гак: ашошканксетнесэяк
     ашо+A+Der/MWN+N+Sg+Comp+Px2Pl+Der/Dem+Der/MWN+N+Pl+Ela+Def+Clt/Гак: ашошканксетнестэяк
     ашо+A+Der/MWN+N+Pl+Comp+Px2Pl+Der/Dem+Der/MWN+N+Pl+Ela+Def+Clt/Гак: ашошканксетнестэяк
     ашо+A+Der/MWN+N+Sg+Comp+Px2Pl+Der/Dem+Der/MWN+N+Pl+Ill+Def+Clt/Гак: ашошканксетнескак
     ашо+A+Der/MWN+N+Pl+Comp+Px2Pl+Der/Dem+Der/MWN+N+Pl+Ill+Def+Clt/Гак: ашошканксетнескак
     ашо+A+Der/MWN+N+Sg+Comp+Px2Pl+Der/Dem+Der/MWN+N+Pl+Tra+Def+Clt/Гак: ашошканксетневаяк
     ашо+A+Der/MWN+N+Pl+Comp+Px2Pl+Der/Dem+Der/MWN+N+Pl+Tra+Def+Clt/Гак: ашошканксетневаяк
     ашо+A+Der/MWN+N+Sg+Comp+Px2Pl+Der/Dem+Der/MWN+N+Pl+Tra+Def+Clt/Гак: ашошканксетнекскак
     ашо+A+Der/MWN+N+Pl+Comp+Px2Pl+Der/Dem+Der/MWN+N+Pl+Tra+Def+Clt/Гак: ашошканксетнекскак
     ашо+A+Der/MWN+N+Sg+Comp+Px2Pl+Der/Dem+Der/MWN+N+Pl+Lat+Def+Clt/Гак: ашошканксетневгак
     ашо+A+Der/MWN+N+Pl+Comp+Px2Pl+Der/Dem+Der/MWN+N+Pl+Lat+Def+Clt/Гак: ашошканксетневгак
     ашо+A+Der/MWN+N+Sg+Comp+Px2Pl+Der/Dem+Der/MWN+N+Pl+Abe+Def+Clt/Гак: ашошканксетневтемеяк
     ашо+A+Der/MWN+N+Pl+Comp+Px2Pl+Der/Dem+Der/MWN+N+Pl+Abe+Def+Clt/Гак: ашошканксетневтемеяк
     ашо+A+Der/MWN+N+Sg+Comp+Px2Pl+Der/Dem+Der/MWN+N+Pl+Comp+Def+Clt/Гак: ашошканксетнешкаяк
     ашо+A+Der/MWN+N+Pl+Comp+Px2Pl+Der/Dem+Der/MWN+N+Pl+Comp+Def+Clt/Гак: ашошканксетнешкаяк
     ашо+A+Der/MWN+N+Sg+Comp+Px2Pl+Der/Dem+Der/MWN+N+Pl+Com+Def+Clt/Гак: ашошканксетненеккак
     ашо+A+Der/MWN+N+Pl+Comp+Px2Pl+Der/Dem+Der/MWN+N+Pl+Com+Def+Clt/Гак: ашошканксетненеккак
     ашо+A+Der/MWN+N+Sg+Ine+Px2Pl+Der/Dem+Der/MWN+N+Sg+Abl+Indef+Clt/Гак: ашосонкседеяк
     ашо+A+Der/MWN+N+Pl+Ine+Px2Pl+Der/Dem+Der/MWN+N+Sg+Abl+Indef+Clt/Гак: ашосонкседеяк
     ашо+A+Der/MWN+N+Sg+Ine+Px2Pl+Der/Dem+Der/MWN+N+Sg+Tra+Indef+Clt/Гак: ашосонксекскак
     ашо+A+Der/MWN+N+Pl+Ine+Px2Pl+Der/Dem+Der/MWN+N+Sg+Tra+Indef+Clt/Гак: ашосонксекскак
     ашо+A+Der/MWN+N+Sg+Ine+Px2Pl+Der/Dem+Der/MWN+N+Sg+Nom+Def+Clt/Гак: ашосонксеськак
     ашо+A+Der/MWN+N+Pl+Ine+Px2Pl+Der/Dem+Der/MWN+N+Sg+Nom+Def+Clt/Гак: ашосонксеськак
     ашо+A+Der/MWN+N+Sg+Ine+Px2Pl+Der/Dem+Der/MWN+N+Sg+Gen+Def+Clt/Гак: ашосонксентькак
     ашо+A+Der/MWN+N+Pl+Ine+Px2Pl+Der/Dem+Der/MWN+N+Sg+Gen+Def+Clt/Гак: ашосонксентькак
     ашо+A+Der/MWN+N+Sg+Ine+Px2Pl+Der/Dem+Der/MWN+N+Sg+Dat+Def+Clt/Гак: ашосонксентеньгак
     ашо+A+Der/MWN+N+Pl+Ine+Px2Pl+Der/Dem+Der/MWN+N+Sg+Dat+Def+Clt/Гак: ашосонксентеньгак
     ашо+A+Der/MWN+N+Sg+Ine+Px2Pl+Der/Dem+Der/MWN+N+Sg+Abl+Def+Clt/Гак: ашосонкседентькак
     ашо+A+Der/MWN+N+Pl+Ine+Px2Pl+Der/Dem+Der/MWN+N+Sg+Abl+Def+Clt/Гак: ашосонкседентькак
     ашо+A+Der/MWN+N+Sg+Ine+Px2Pl+Der/Dem+Der/MWN+N+Sg+Ine+Def+Clt/Гак: ашосонксесэнтькак
     ашо+A+Der/MWN+N+Pl+Ine+Px2Pl+Der/Dem+Der/MWN+N+Sg+Ine+Def+Clt/Гак: ашосонксесэнтькак
     ашо+A+Der/MWN+N+Sg+Ine+Px2Pl+Der/Dem+Der/MWN+N+Sg+Ela+Def+Clt/Гак: ашосонксестэнтькак
     ашо+A+Der/MWN+N+Pl+Ine+Px2Pl+Der/Dem+Der/MWN+N+Sg+Ela+Def+Clt/Гак: ашосонксестэнтькак
     ашо+A+Der/MWN+N+Sg+Ine+Px2Pl+Der/Dem+Der/MWN+N+Sg+Prl+Def+Clt/Гак: ашосонксевантькак
     ашо+A+Der/MWN+N+Pl+Ine+Px2Pl+Der/Dem+Der/MWN+N+Sg+Prl+Def+Clt/Гак: ашосонксевантькак
     ашо+A+Der/MWN+N+Sg+Ine+Px2Pl+Der/Dem+Der/MWN+N+Sg+Abe+Def+Clt/Гак: ашосонксевтементькак
     ашо+A+Der/MWN+N+Pl+Ine+Px2Pl+Der/Dem+Der/MWN+N+Sg+Abe+Def+Clt/Гак: ашосонксевтементькак
     ашо+A+Der/MWN+N+Sg+Ine+Px2Pl+Der/Dem+Der/MWN+N+Sg+Comp+Def+Clt/Гак: ашосонксешкантькак
     ашо+A+Der/MWN+N+Pl+Ine+Px2Pl+Der/Dem+Der/MWN+N+Sg+Comp+Def+Clt/Гак: ашосонксешкантькак
     ашо+A+Der/MWN+N+Sg+Ine+Px2Pl+Der/Dem+Der/MWN+N+Sg+Tra+Def+Clt/Гак: ашосонксексэнтькак
     ашо+A+Der/MWN+N+Pl+Ine+Px2Pl+Der/Dem+Der/MWN+N+Sg+Tra+Def+Clt/Гак: ашосонксексэнтькак
     ашо+A+Der/MWN+N+Sg+Ine+Px2Pl+Der/Dem+Der/MWN+N+Pl+Nom+Def+Clt/Гак: ашосонксетнеяк
     ашо+A+Der/MWN+N+Pl+Ine+Px2Pl+Der/Dem+Der/MWN+N+Pl+Nom+Def+Clt/Гак: ашосонксетнеяк
     ашо+A+Der/MWN+N+Sg+Ine+Px2Pl+Der/Dem+Der/MWN+N+Pl+Gen+Def+Clt/Гак: ашосонксетненьгак
     ашо+A+Der/MWN+N+Pl+Ine+Px2Pl+Der/Dem+Der/MWN+N+Pl+Gen+Def+Clt/Гак: ашосонксетненьгак
     ашо+A+Der/MWN+N+Sg+Ine+Px2Pl+Der/Dem+Der/MWN+N+Pl+Dat+Def+Clt/Гак: ашосонксетнененьгак
     ашо+A+Der/MWN+N+Pl+Ine+Px2Pl+Der/Dem+Der/MWN+N+Pl+Dat+Def+Clt/Гак: ашосонксетнененьгак
     ашо+A+Der/MWN+N+Sg+Ine+Px2Pl+Der/Dem+Der/MWN+N+Pl+Abl+Def+Clt/Гак: ашосонксетнедеяк
     ашо+A+Der/MWN+N+Pl+Ine+Px2Pl+Der/Dem+Der/MWN+N+Pl+Abl+Def+Clt/Гак: ашосонксетнедеяк
     ашо+A+Der/MWN+N+Sg+Ine+Px2Pl+Der/Dem+Der/MWN+N+Pl+Ine+Def+Clt/Гак: ашосонксетнесэяк
     ашо+A+Der/MWN+N+Pl+Ine+Px2Pl+Der/Dem+Der/MWN+N+Pl+Ine+Def+Clt/Гак: ашосонксетнесэяк
     ашо+A+Der/MWN+N+Sg+Ine+Px2Pl+Der/Dem+Der/MWN+N+Pl+Ela+Def+Clt/Гак: ашосонксетнестэяк
     ашо+A+Der/MWN+N+Pl+Ine+Px2Pl+Der/Dem+Der/MWN+N+Pl+Ela+Def+Clt/Гак: ашосонксетнестэяк
     ашо+A+Der/MWN+N+Sg+Ine+Px2Pl+Der/Dem+Der/MWN+N+Pl+Ill+Def+Clt/Гак: ашосонксетнескак
     ашо+A+Der/MWN+N+Pl+Ine+Px2Pl+Der/Dem+Der/MWN+N+Pl+Ill+Def+Clt/Гак: ашосонксетнескак
     ашо+A+Der/MWN+N+Sg+Ine+Px2Pl+Der/Dem+Der/MWN+N+Pl+Tra+Def+Clt/Гак: ашосонксетневаяк
     ашо+A+Der/MWN+N+Pl+Ine+Px2Pl+Der/Dem+Der/MWN+N+Pl+Tra+Def+Clt/Гак: ашосонксетневаяк
     ашо+A+Der/MWN+N+Sg+Ine+Px2Pl+Der/Dem+Der/MWN+N+Pl+Tra+Def+Clt/Гак: ашосонксетнекскак
     ашо+A+Der/MWN+N+Pl+Ine+Px2Pl+Der/Dem+Der/MWN+N+Pl+Tra+Def+Clt/Гак: ашосонксетнекскак
     ашо+A+Der/MWN+N+Sg+Ine+Px2Pl+Der/Dem+Der/MWN+N+Pl+Lat+Def+Clt/Гак: ашосонксетневгак
     ашо+A+Der/MWN+N+Pl+Ine+Px2Pl+Der/Dem+Der/MWN+N+Pl+Lat+Def+Clt/Гак: ашосонксетневгак
     ашо+A+Der/MWN+N+Sg+Ine+Px2Pl+Der/Dem+Der/MWN+N+Pl+Abe+Def+Clt/Гак: ашосонксетневтемеяк
     ашо+A+Der/MWN+N+Pl+Ine+Px2Pl+Der/Dem+Der/MWN+N+Pl+Abe+Def+Clt/Гак: ашосонксетневтемеяк
     ашо+A+Der/MWN+N+Sg+Ine+Px2Pl+Der/Dem+Der/MWN+N+Pl+Comp+Def+Clt/Гак: ашосонксетнешкаяк
     ашо+A+Der/MWN+N+Pl+Ine+Px2Pl+Der/Dem+Der/MWN+N+Pl+Comp+Def+Clt/Гак: ашосонксетнешкаяк
     ашо+A+Der/MWN+N+Sg+Ine+Px2Pl+Der/Dem+Der/MWN+N+Pl+Com+Def+Clt/Гак: ашосонксетненеккак
     ашо+A+Der/MWN+N+Pl+Ine+Px2Pl+Der/Dem+Der/MWN+N+Pl+Com+Def+Clt/Гак: ашосонксетненеккак
     ашо+A+Der/MWN+N+Sg+Ela+Px2Pl+Der/Dem+Der/MWN+N+Sg+Abl+Indef+Clt/Гак: ашостонкседеяк
     ашо+A+Der/MWN+N+Pl+Ela+Px2Pl+Der/Dem+Der/MWN+N+Sg+Abl+Indef+Clt/Гак: ашостонкседеяк
     ашо+A+Der/MWN+N+Sg+Ela+Px2Pl+Der/Dem+Der/MWN+N+Sg+Tra+Indef+Clt/Гак: ашостонксекскак
     ашо+A+Der/MWN+N+Pl+Ela+Px2Pl+Der/Dem+Der/MWN+N+Sg+Tra+Indef+Clt/Гак: ашостонксекскак
     ашо+A+Der/MWN+N+Sg+Ela+Px2Pl+Der/Dem+Der/MWN+N+Sg+Nom+Def+Clt/Гак: ашостонксеськак
     ашо+A+Der/MWN+N+Pl+Ela+Px2Pl+Der/Dem+Der/MWN+N+Sg+Nom+Def+Clt/Гак: ашостонксеськак
     ашо+A+Der/MWN+N+Sg+Ela+Px2Pl+Der/Dem+Der/MWN+N+Sg+Gen+Def+Clt/Гак: ашостонксентькак
     ашо+A+Der/MWN+N+Pl+Ela+Px2Pl+Der/Dem+Der/MWN+N+Sg+Gen+Def+Clt/Гак: ашостонксентькак
     ашо+A+Der/MWN+N+Sg+Ela+Px2Pl+Der/Dem+Der/MWN+N+Sg+Dat+Def+Clt/Гак: ашостонксентеньгак
     ашо+A+Der/MWN+N+Pl+Ela+Px2Pl+Der/Dem+Der/MWN+N+Sg+Dat+Def+Clt/Гак: ашостонксентеньгак
     ашо+A+Der/MWN+N+Sg+Ela+Px2Pl+Der/Dem+Der/MWN+N+Sg+Abl+Def+Clt/Гак: ашостонкседентькак
     ашо+A+Der/MWN+N+Pl+Ela+Px2Pl+Der/Dem+Der/MWN+N+Sg+Abl+Def+Clt/Гак: ашостонкседентькак
     ашо+A+Der/MWN+N+Sg+Ela+Px2Pl+Der/Dem+Der/MWN+N+Sg+Ine+Def+Clt/Гак: ашостонксесэнтькак
     ашо+A+Der/MWN+N+Pl+Ela+Px2Pl+Der/Dem+Der/MWN+N+Sg+Ine+Def+Clt/Гак: ашостонксесэнтькак
     ашо+A+Der/MWN+N+Sg+Ela+Px2Pl+Der/Dem+Der/MWN+N+Sg+Ela+Def+Clt/Гак: ашостонксестэнтькак
     ашо+A+Der/MWN+N+Pl+Ela+Px2Pl+Der/Dem+Der/MWN+N+Sg+Ela+Def+Clt/Гак: ашостонксестэнтькак
     ашо+A+Der/MWN+N+Sg+Ela+Px2Pl+Der/Dem+Der/MWN+N+Sg+Prl+Def+Clt/Гак: ашостонксевантькак
     ашо+A+Der/MWN+N+Pl+Ela+Px2Pl+Der/Dem+Der/MWN+N+Sg+Prl+Def+Clt/Гак: ашостонксевантькак
     ашо+A+Der/MWN+N+Sg+Ela+Px2Pl+Der/Dem+Der/MWN+N+Sg+Abe+Def+Clt/Гак: ашостонксевтементькак
     ашо+A+Der/MWN+N+Pl+Ela+Px2Pl+Der/Dem+Der/MWN+N+Sg+Abe+Def+Clt/Гак: ашостонксевтементькак
     ашо+A+Der/MWN+N+Sg+Ela+Px2Pl+Der/Dem+Der/MWN+N+Sg+Comp+Def+Clt/Гак: ашостонксешкантькак
     ашо+A+Der/MWN+N+Pl+Ela+Px2Pl+Der/Dem+Der/MWN+N+Sg+Comp+Def+Clt/Гак: ашостонксешкантькак
     ашо+A+Der/MWN+N+Sg+Ela+Px2Pl+Der/Dem+Der/MWN+N+Sg+Tra+Def+Clt/Гак: ашостонксексэнтькак
     ашо+A+Der/MWN+N+Pl+Ela+Px2Pl+Der/Dem+Der/MWN+N+Sg+Tra+Def+Clt/Гак: ашостонксексэнтькак
     ашо+A+Der/MWN+N+Sg+Ela+Px2Pl+Der/Dem+Der/MWN+N+Pl+Nom+Def+Clt/Гак: ашостонксетнеяк
     ашо+A+Der/MWN+N+Pl+Ela+Px2Pl+Der/Dem+Der/MWN+N+Pl+Nom+Def+Clt/Гак: ашостонксетнеяк
     ашо+A+Der/MWN+N+Sg+Ela+Px2Pl+Der/Dem+Der/MWN+N+Pl+Gen+Def+Clt/Гак: ашостонксетненьгак
     ашо+A+Der/MWN+N+Pl+Ela+Px2Pl+Der/Dem+Der/MWN+N+Pl+Gen+Def+Clt/Гак: ашостонксетненьгак
     ашо+A+Der/MWN+N+Sg+Ela+Px2Pl+Der/Dem+Der/MWN+N+Pl+Dat+Def+Clt/Гак: ашостонксетнененьгак
     ашо+A+Der/MWN+N+Pl+Ela+Px2Pl+Der/Dem+Der/MWN+N+Pl+Dat+Def+Clt/Гак: ашостонксетнененьгак
     ашо+A+Der/MWN+N+Sg+Ela+Px2Pl+Der/Dem+Der/MWN+N+Pl+Abl+Def+Clt/Гак: ашостонксетнедеяк
     ашо+A+Der/MWN+N+Pl+Ela+Px2Pl+Der/Dem+Der/MWN+N+Pl+Abl+Def+Clt/Гак: ашостонксетнедеяк
     ашо+A+Der/MWN+N+Sg+Ela+Px2Pl+Der/Dem+Der/MWN+N+Pl+Ine+Def+Clt/Гак: ашостонксетнесэяк
     ашо+A+Der/MWN+N+Pl+Ela+Px2Pl+Der/Dem+Der/MWN+N+Pl+Ine+Def+Clt/Гак: ашостонксетнесэяк
     ашо+A+Der/MWN+N+Sg+Ela+Px2Pl+Der/Dem+Der/MWN+N+Pl+Ela+Def+Clt/Гак: ашостонксетнестэяк
     ашо+A+Der/MWN+N+Pl+Ela+Px2Pl+Der/Dem+Der/MWN+N+Pl+Ela+Def+Clt/Гак: ашостонксетнестэяк
     ашо+A+Der/MWN+N+Sg+Ela+Px2Pl+Der/Dem+Der/MWN+N+Pl+Ill+Def+Clt/Гак: ашостонксетнескак
     ашо+A+Der/MWN+N+Pl+Ela+Px2Pl+Der/Dem+Der/MWN+N+Pl+Ill+Def+Clt/Гак: ашостонксетнескак
     ашо+A+Der/MWN+N+Sg+Ela+Px2Pl+Der/Dem+Der/MWN+N+Pl+Tra+Def+Clt/Гак: ашостонксетневаяк
     ашо+A+Der/MWN+N+Pl+Ela+Px2Pl+Der/Dem+Der/MWN+N+Pl+Tra+Def+Clt/Гак: ашостонксетневаяк
     ашо+A+Der/MWN+N+Sg+Ela+Px2Pl+Der/Dem+Der/MWN+N+Pl+Tra+Def+Clt/Гак: ашостонксетнекскак
     ашо+A+Der/MWN+N+Pl+Ela+Px2Pl+Der/Dem+Der/MWN+N+Pl+Tra+Def+Clt/Гак: ашостонксетнекскак
     ашо+A+Der/MWN+N+Sg+Ela+Px2Pl+Der/Dem+Der/MWN+N+Pl+Lat+Def+Clt/Гак: ашостонксетневгак
     ашо+A+Der/MWN+N+Pl+Ela+Px2Pl+Der/Dem+Der/MWN+N+Pl+Lat+Def+Clt/Гак: ашостонксетневгак
     ашо+A+Der/MWN+N+Sg+Ela+Px2Pl+Der/Dem+Der/MWN+N+Pl+Abe+Def+Clt/Гак: ашостонксетневтемеяк
     ашо+A+Der/MWN+N+Pl+Ela+Px2Pl+Der/Dem+Der/MWN+N+Pl+Abe+Def+Clt/Гак: ашостонксетневтемеяк
     ашо+A+Der/MWN+N+Sg+Ela+Px2Pl+Der/Dem+Der/MWN+N+Pl+Comp+Def+Clt/Гак: ашостонксетнешкаяк
     ашо+A+Der/MWN+N+Pl+Ela+Px2Pl+Der/Dem+Der/MWN+N+Pl+Comp+Def+Clt/Гак: ашостонксетнешкаяк
     ашо+A+Der/MWN+N+Sg+Ela+Px2Pl+Der/Dem+Der/MWN+N+Pl+Com+Def+Clt/Гак: ашостонксетненеккак
     ашо+A+Der/MWN+N+Pl+Ela+Px2Pl+Der/Dem+Der/MWN+N+Pl+Com+Def+Clt/Гак: ашостонксетненеккак
     ашо+A+Der/MWN+N+Sg+Prl+Px2Pl+Der/Dem+Der/MWN+N+Sg+Abl+Indef+Clt/Гак: ашованкседеяк
     ашо+A+Der/MWN+N+Pl+Prl+Px2Pl+Der/Dem+Der/MWN+N+Sg+Abl+Indef+Clt/Гак: ашованкседеяк
     ашо+A+Der/MWN+N+Sg+Prl+Px2Pl+Der/Dem+Der/MWN+N+Sg+Tra+Indef+Clt/Гак: ашованксекскак
     ашо+A+Der/MWN+N+Pl+Prl+Px2Pl+Der/Dem+Der/MWN+N+Sg+Tra+Indef+Clt/Гак: ашованксекскак
     ашо+A+Der/MWN+N+Sg+Prl+Px2Pl+Der/Dem+Der/MWN+N+Sg+Nom+Def+Clt/Гак: ашованксеськак
     ашо+A+Der/MWN+N+Pl+Prl+Px2Pl+Der/Dem+Der/MWN+N+Sg+Nom+Def+Clt/Гак: ашованксеськак
     ашо+A+Der/MWN+N+Sg+Prl+Px2Pl+Der/Dem+Der/MWN+N+Sg+Gen+Def+Clt/Гак: ашованксентькак
     ашо+A+Der/MWN+N+Pl+Prl+Px2Pl+Der/Dem+Der/MWN+N+Sg+Gen+Def+Clt/Гак: ашованксентькак
     ашо+A+Der/MWN+N+Sg+Prl+Px2Pl+Der/Dem+Der/MWN+N+Sg+Dat+Def+Clt/Гак: ашованксентеньгак
     ашо+A+Der/MWN+N+Pl+Prl+Px2Pl+Der/Dem+Der/MWN+N+Sg+Dat+Def+Clt/Гак: ашованксентеньгак
     ашо+A+Der/MWN+N+Sg+Prl+Px2Pl+Der/Dem+Der/MWN+N+Sg+Abl+Def+Clt/Гак: ашованкседентькак
     ашо+A+Der/MWN+N+Pl+Prl+Px2Pl+Der/Dem+Der/MWN+N+Sg+Abl+Def+Clt/Гак: ашованкседентькак
     ашо+A+Der/MWN+N+Sg+Prl+Px2Pl+Der/Dem+Der/MWN+N+Sg+Ine+Def+Clt/Гак: ашованксесэнтькак
     ашо+A+Der/MWN+N+Pl+Prl+Px2Pl+Der/Dem+Der/MWN+N+Sg+Ine+Def+Clt/Гак: ашованксесэнтькак
     ашо+A+Der/MWN+N+Sg+Prl+Px2Pl+Der/Dem+Der/MWN+N+Sg+Ela+Def+Clt/Гак: ашованксестэнтькак
     ашо+A+Der/MWN+N+Pl+Prl+Px2Pl+Der/Dem+Der/MWN+N+Sg+Ela+Def+Clt/Гак: ашованксестэнтькак
     ашо+A+Der/MWN+N+Sg+Prl+Px2Pl+Der/Dem+Der/MWN+N+Sg+Prl+Def+Clt/Гак: ашованксевантькак
     ашо+A+Der/MWN+N+Pl+Prl+Px2Pl+Der/Dem+Der/MWN+N+Sg+Prl+Def+Clt/Гак: ашованксевантькак
     ашо+A+Der/MWN+N+Sg+Prl+Px2Pl+Der/Dem+Der/MWN+N+Sg+Abe+Def+Clt/Гак: ашованксевтементькак
     ашо+A+Der/MWN+N+Pl+Prl+Px2Pl+Der/Dem+Der/MWN+N+Sg+Abe+Def+Clt/Гак: ашованксевтементькак
     ашо+A+Der/MWN+N+Sg+Prl+Px2Pl+Der/Dem+Der/MWN+N+Sg+Comp+Def+Clt/Гак: ашованксешкантькак
     ашо+A+Der/MWN+N+Pl+Prl+Px2Pl+Der/Dem+Der/MWN+N+Sg+Comp+Def+Clt/Гак: ашованксешкантькак
     ашо+A+Der/MWN+N+Sg+Prl+Px2Pl+Der/Dem+Der/MWN+N+Sg+Tra+Def+Clt/Гак: ашованксексэнтькак
     ашо+A+Der/MWN+N+Pl+Prl+Px2Pl+Der/Dem+Der/MWN+N+Sg+Tra+Def+Clt/Гак: ашованксексэнтькак
     ашо+A+Der/MWN+N+Sg+Prl+Px2Pl+Der/Dem+Der/MWN+N+Pl+Nom+Def+Clt/Гак: ашованксетнеяк
     ашо+A+Der/MWN+N+Pl+Prl+Px2Pl+Der/Dem+Der/MWN+N+Pl+Nom+Def+Clt/Гак: ашованксетнеяк
     ашо+A+Der/MWN+N+Sg+Prl+Px2Pl+Der/Dem+Der/MWN+N+Pl+Gen+Def+Clt/Гак: ашованксетненьгак
     ашо+A+Der/MWN+N+Pl+Prl+Px2Pl+Der/Dem+Der/MWN+N+Pl+Gen+Def+Clt/Гак: ашованксетненьгак
     ашо+A+Der/MWN+N+Sg+Prl+Px2Pl+Der/Dem+Der/MWN+N+Pl+Dat+Def+Clt/Гак: ашованксетнененьгак
     ашо+A+Der/MWN+N+Pl+Prl+Px2Pl+Der/Dem+Der/MWN+N+Pl+Dat+Def+Clt/Гак: ашованксетнененьгак
     ашо+A+Der/MWN+N+Sg+Prl+Px2Pl+Der/Dem+Der/MWN+N+Pl+Abl+Def+Clt/Гак: ашованксетнедеяк
     ашо+A+Der/MWN+N+Pl+Prl+Px2Pl+Der/Dem+Der/MWN+N+Pl+Abl+Def+Clt/Гак: ашованксетнедеяк
     ашо+A+Der/MWN+N+Sg+Prl+Px2Pl+Der/Dem+Der/MWN+N+Pl+Ine+Def+Clt/Гак: ашованксетнесэяк
     ашо+A+Der/MWN+N+Pl+Prl+Px2Pl+Der/Dem+Der/MWN+N+Pl+Ine+Def+Clt/Гак: ашованксетнесэяк
     ашо+A+Der/MWN+N+Sg+Prl+Px2Pl+Der/Dem+Der/MWN+N+Pl+Ela+Def+Clt/Гак: ашованксетнестэяк
     ашо+A+Der/MWN+N+Pl+Prl+Px2Pl+Der/Dem+Der/MWN+N+Pl+Ela+Def+Clt/Гак: ашованксетнестэяк
     ашо+A+Der/MWN+N+Sg+Prl+Px2Pl+Der/Dem+Der/MWN+N+Pl+Ill+Def+Clt/Гак: ашованксетнескак
     ашо+A+Der/MWN+N+Pl+Prl+Px2Pl+Der/Dem+Der/MWN+N+Pl+Ill+Def+Clt/Гак: ашованксетнескак
     ашо+A+Der/MWN+N+Sg+Prl+Px2Pl+Der/Dem+Der/MWN+N+Pl+Tra+Def+Clt/Гак: ашованксетневаяк
     ашо+A+Der/MWN+N+Pl+Prl+Px2Pl+Der/Dem+Der/MWN+N+Pl+Tra+Def+Clt/Гак: ашованксетневаяк
     ашо+A+Der/MWN+N+Sg+Prl+Px2Pl+Der/Dem+Der/MWN+N+Pl+Tra+Def+Clt/Гак: ашованксетнекскак
     ашо+A+Der/MWN+N+Pl+Prl+Px2Pl+Der/Dem+Der/MWN+N+Pl+Tra+Def+Clt/Гак: ашованксетнекскак
     ашо+A+Der/MWN+N+Sg+Prl+Px2Pl+Der/Dem+Der/MWN+N+Pl+Lat+Def+Clt/Гак: ашованксетневгак
     ашо+A+Der/MWN+N+Pl+Prl+Px2Pl+Der/Dem+Der/MWN+N+Pl+Lat+Def+Clt/Гак: ашованксетневгак
     ашо+A+Der/MWN+N+Sg+Prl+Px2Pl+Der/Dem+Der/MWN+N+Pl+Abe+Def+Clt/Гак: ашованксетневтемеяк
     ашо+A+Der/MWN+N+Pl+Prl+Px2Pl+Der/Dem+Der/MWN+N+Pl+Abe+Def+Clt/Гак: ашованксетневтемеяк
     ашо+A+Der/MWN+N+Sg+Prl+Px2Pl+Der/Dem+Der/MWN+N+Pl+Comp+Def+Clt/Гак: ашованксетнешкаяк
     ашо+A+Der/MWN+N+Pl+Prl+Px2Pl+Der/Dem+Der/MWN+N+Pl+Comp+Def+Clt/Гак: ашованксетнешкаяк
     ашо+A+Der/MWN+N+Sg+Prl+Px2Pl+Der/Dem+Der/MWN+N+Pl+Com+Def+Clt/Гак: ашованксетненеккак
     ашо+A+Der/MWN+N+Pl+Prl+Px2Pl+Der/Dem+Der/MWN+N+Pl+Com+Def+Clt/Гак: ашованксетненеккак
     ашо+A+Der/MWN+N+Sg+Gen+Px3Pl+Der/Dem+Der/MWN+N+Sg+Abl+Indef+Clt/Гак: ашостседеяк
     ашо+A+Der/MWN+N+Pl+Gen+Px3Pl+Der/Dem+Der/MWN+N+Sg+Abl+Indef+Clt/Гак: ашостседеяк
     ашо+A+Der/MWN+N+Sg+Gen+Px3Pl+Der/Dem+Der/MWN+N+Sg+Tra+Indef+Clt/Гак: ашостсекскак
     ашо+A+Der/MWN+N+Pl+Gen+Px3Pl+Der/Dem+Der/MWN+N+Sg+Tra+Indef+Clt/Гак: ашостсекскак
     ашо+A+Der/MWN+N+Sg+Gen+Px3Pl+Der/Dem+Der/MWN+N+Sg+Nom+Def+Clt/Гак: ашостсеськак
     ашо+A+Der/MWN+N+Pl+Gen+Px3Pl+Der/Dem+Der/MWN+N+Sg+Nom+Def+Clt/Гак: ашостсеськак
     ашо+A+Der/MWN+N+Sg+Gen+Px3Pl+Der/Dem+Der/MWN+N+Sg+Gen+Def+Clt/Гак: ашостсентькак
     ашо+A+Der/MWN+N+Pl+Gen+Px3Pl+Der/Dem+Der/MWN+N+Sg+Gen+Def+Clt/Гак: ашостсентькак
     ашо+A+Der/MWN+N+Sg+Gen+Px3Pl+Der/Dem+Der/MWN+N+Sg+Dat+Def+Clt/Гак: ашостсентеньгак
     ашо+A+Der/MWN+N+Pl+Gen+Px3Pl+Der/Dem+Der/MWN+N+Sg+Dat+Def+Clt/Гак: ашостсентеньгак
     ашо+A+Der/MWN+N+Sg+Gen+Px3Pl+Der/Dem+Der/MWN+N+Sg+Abl+Def+Clt/Гак: ашостседентькак
     ашо+A+Der/MWN+N+Pl+Gen+Px3Pl+Der/Dem+Der/MWN+N+Sg+Abl+Def+Clt/Гак: ашостседентькак
     ашо+A+Der/MWN+N+Sg+Gen+Px3Pl+Der/Dem+Der/MWN+N+Sg+Ine+Def+Clt/Гак: ашостсесэнтькак
     ашо+A+Der/MWN+N+Pl+Gen+Px3Pl+Der/Dem+Der/MWN+N+Sg+Ine+Def+Clt/Гак: ашостсесэнтькак
     ашо+A+Der/MWN+N+Sg+Gen+Px3Pl+Der/Dem+Der/MWN+N+Sg+Ela+Def+Clt/Гак: ашостсестэнтькак
     ашо+A+Der/MWN+N+Pl+Gen+Px3Pl+Der/Dem+Der/MWN+N+Sg+Ela+Def+Clt/Гак: ашостсестэнтькак
     ашо+A+Der/MWN+N+Sg+Gen+Px3Pl+Der/Dem+Der/MWN+N+Sg+Prl+Def+Clt/Гак: ашостсевантькак
     ашо+A+Der/MWN+N+Pl+Gen+Px3Pl+Der/Dem+Der/MWN+N+Sg+Prl+Def+Clt/Гак: ашостсевантькак
     ашо+A+Der/MWN+N+Sg+Gen+Px3Pl+Der/Dem+Der/MWN+N+Sg+Abe+Def+Clt/Гак: ашостсевтементькак
     ашо+A+Der/MWN+N+Pl+Gen+Px3Pl+Der/Dem+Der/MWN+N+Sg+Abe+Def+Clt/Гак: ашостсевтементькак
     ашо+A+Der/MWN+N+Sg+Gen+Px3Pl+Der/Dem+Der/MWN+N+Sg+Comp+Def+Clt/Гак: ашостсевтомонтькак
     ашо+A+Der/MWN+N+Pl+Gen+Px3Pl+Der/Dem+Der/MWN+N+Sg+Comp+Def+Clt/Гак: ашостсевтомонтькак
     ашо+A+Der/MWN+N+Sg+Gen+Px3Pl+Der/Dem+Der/MWN+N+Sg+Tra+Def+Clt/Гак: ашостсексэнтькак
     ашо+A+Der/MWN+N+Pl+Gen+Px3Pl+Der/Dem+Der/MWN+N+Sg+Tra+Def+Clt/Гак: ашостсексэнтькак
     ашо+A+Der/MWN+N+Sg+Gen+Px3Pl+Der/Dem+Der/MWN+N+Pl+Nom+Def+Clt/Гак: ашостсетнеяк
     ашо+A+Der/MWN+N+Pl+Gen+Px3Pl+Der/Dem+Der/MWN+N+Pl+Nom+Def+Clt/Гак: ашостсетнеяк
     ашо+A+Der/MWN+N+Sg+Gen+Px3Pl+Der/Dem+Der/MWN+N+Pl+Gen+Def+Clt/Гак: ашостсетненьгак
     ашо+A+Der/MWN+N+Pl+Gen+Px3Pl+Der/Dem+Der/MWN+N+Pl+Gen+Def+Clt/Гак: ашостсетненьгак
     ашо+A+Der/MWN+N+Sg+Gen+Px3Pl+Der/Dem+Der/MWN+N+Pl+Dat+Def+Clt/Гак: ашостсетнененьгак
     ашо+A+Der/MWN+N+Pl+Gen+Px3Pl+Der/Dem+Der/MWN+N+Pl+Dat+Def+Clt/Гак: ашостсетнененьгак
     ашо+A+Der/MWN+N+Sg+Gen+Px3Pl+Der/Dem+Der/MWN+N+Pl+Abl+Def+Clt/Гак: ашостсетнедеяк
     ашо+A+Der/MWN+N+Pl+Gen+Px3Pl+Der/Dem+Der/MWN+N+Pl+Abl+Def+Clt/Гак: ашостсетнедеяк
     ашо+A+Der/MWN+N+Sg+Gen+Px3Pl+Der/Dem+Der/MWN+N+Pl+Ine+Def+Clt/Гак: ашостсетнесэяк
     ашо+A+Der/MWN+N+Pl+Gen+Px3Pl+Der/Dem+Der/MWN+N+Pl+Ine+Def+Clt/Гак: ашостсетнесэяк
     ашо+A+Der/MWN+N+Sg+Gen+Px3Pl+Der/Dem+Der/MWN+N+Pl+Ela+Def+Clt/Гак: ашостсетнестэяк
     ашо+A+Der/MWN+N+Pl+Gen+Px3Pl+Der/Dem+Der/MWN+N+Pl+Ela+Def+Clt/Гак: ашостсетнестэяк
     ашо+A+Der/MWN+N+Sg+Gen+Px3Pl+Der/Dem+Der/MWN+N+Pl+Ill+Def+Clt/Гак: ашостсетнескак
     ашо+A+Der/MWN+N+Pl+Gen+Px3Pl+Der/Dem+Der/MWN+N+Pl+Ill+Def+Clt/Гак: ашостсетнескак
     ашо+A+Der/MWN+N+Sg+Gen+Px3Pl+Der/Dem+Der/MWN+N+Pl+Tra+Def+Clt/Гак: ашостсетневаяк
     ашо+A+Der/MWN+N+Pl+Gen+Px3Pl+Der/Dem+Der/MWN+N+Pl+Tra+Def+Clt/Гак: ашостсетневаяк
     ашо+A+Der/MWN+N+Sg+Gen+Px3Pl+Der/Dem+Der/MWN+N+Pl+Tra+Def+Clt/Гак: ашостсетнекскак
     ашо+A+Der/MWN+N+Pl+Gen+Px3Pl+Der/Dem+Der/MWN+N+Pl+Tra+Def+Clt/Гак: ашостсетнекскак
     ашо+A+Der/MWN+N+Sg+Gen+Px3Pl+Der/Dem+Der/MWN+N+Pl+Lat+Def+Clt/Гак: ашостсетневгак
     ашо+A+Der/MWN+N+Pl+Gen+Px3Pl+Der/Dem+Der/MWN+N+Pl+Lat+Def+Clt/Гак: ашостсетневгак
     ашо+A+Der/MWN+N+Sg+Gen+Px3Pl+Der/Dem+Der/MWN+N+Pl+Abe+Def+Clt/Гак: ашостсетневтемеяк
     ашо+A+Der/MWN+N+Pl+Gen+Px3Pl+Der/Dem+Der/MWN+N+Pl+Abe+Def+Clt/Гак: ашостсетневтемеяк
     ашо+A+Der/MWN+N+Sg+Gen+Px3Pl+Der/Dem+Der/MWN+N+Pl+Comp+Def+Clt/Гак: ашостсетнешкаяк
     ашо+A+Der/MWN+N+Pl+Gen+Px3Pl+Der/Dem+Der/MWN+N+Pl+Comp+Def+Clt/Гак: ашостсетнешкаяк
     ашо+A+Der/MWN+N+Sg+Gen+Px3Pl+Der/Dem+Der/MWN+N+Pl+Com+Def+Clt/Гак: ашостсетненеккак
     ашо+A+Der/MWN+N+Pl+Gen+Px3Pl+Der/Dem+Der/MWN+N+Pl+Com+Def+Clt/Гак: ашостсетненеккак
     ашо+A+Der/MWN+N+Sg+Abe+Px3Pl+Der/Dem+Der/MWN+N+Sg+Abl+Indef+Clt/Гак: ашовтомостседеяк
     ашо+A+Der/MWN+N+Pl+Abe+Px3Pl+Der/Dem+Der/MWN+N+Sg+Abl+Indef+Clt/Гак: ашовтомостседеяк
     ашо+A+Der/MWN+N+Sg+Abe+Px3Pl+Der/Dem+Der/MWN+N+Sg+Tra+Indef+Clt/Гак: ашовтомостсекскак
     ашо+A+Der/MWN+N+Pl+Abe+Px3Pl+Der/Dem+Der/MWN+N+Sg+Tra+Indef+Clt/Гак: ашовтомостсекскак
     ашо+A+Der/MWN+N+Sg+Abe+Px3Pl+Der/Dem+Der/MWN+N+Sg+Nom+Def+Clt/Гак: ашовтомостсеськак
     ашо+A+Der/MWN+N+Pl+Abe+Px3Pl+Der/Dem+Der/MWN+N+Sg+Nom+Def+Clt/Гак: ашовтомостсеськак
     ашо+A+Der/MWN+N+Sg+Abe+Px3Pl+Der/Dem+Der/MWN+N+Sg+Gen+Def+Clt/Гак: ашовтомостсентькак
     ашо+A+Der/MWN+N+Pl+Abe+Px3Pl+Der/Dem+Der/MWN+N+Sg+Gen+Def+Clt/Гак: ашовтомостсентькак
     ашо+A+Der/MWN+N+Sg+Abe+Px3Pl+Der/Dem+Der/MWN+N+Sg+Dat+Def+Clt/Гак: ашовтомостсентеньгак
     ашо+A+Der/MWN+N+Pl+Abe+Px3Pl+Der/Dem+Der/MWN+N+Sg+Dat+Def+Clt/Гак: ашовтомостсентеньгак
     ашо+A+Der/MWN+N+Sg+Abe+Px3Pl+Der/Dem+Der/MWN+N+Sg+Abl+Def+Clt/Гак: ашовтомостседентькак
     ашо+A+Der/MWN+N+Pl+Abe+Px3Pl+Der/Dem+Der/MWN+N+Sg+Abl+Def+Clt/Гак: ашовтомостседентькак
     ашо+A+Der/MWN+N+Sg+Abe+Px3Pl+Der/Dem+Der/MWN+N+Sg+Ine+Def+Clt/Гак: ашовтомостсесэнтькак
     ашо+A+Der/MWN+N+Pl+Abe+Px3Pl+Der/Dem+Der/MWN+N+Sg+Ine+Def+Clt/Гак: ашовтомостсесэнтькак
     ашо+A+Der/MWN+N+Sg+Abe+Px3Pl+Der/Dem+Der/MWN+N+Sg+Ela+Def+Clt/Гак: ашовтомостсестэнтькак
     ашо+A+Der/MWN+N+Pl+Abe+Px3Pl+Der/Dem+Der/MWN+N+Sg+Ela+Def+Clt/Гак: ашовтомостсестэнтькак
     ашо+A+Der/MWN+N+Sg+Abe+Px3Pl+Der/Dem+Der/MWN+N+Sg+Prl+Def+Clt/Гак: ашовтомостсевантькак
     ашо+A+Der/MWN+N+Pl+Abe+Px3Pl+Der/Dem+Der/MWN+N+Sg+Prl+Def+Clt/Гак: ашовтомостсевантькак
     ашо+A+Der/MWN+N+Sg+Abe+Px3Pl+Der/Dem+Der/MWN+N+Sg+Abe+Def+Clt/Гак: ашовтомостсевтементькак
     ашо+A+Der/MWN+N+Pl+Abe+Px3Pl+Der/Dem+Der/MWN+N+Sg+Abe+Def+Clt/Гак: ашовтомостсевтементькак
     ашо+A+Der/MWN+N+Sg+Abe+Px3Pl+Der/Dem+Der/MWN+N+Sg+Comp+Def+Clt/Гак: ашовтомостсевтомонтькак
     ашо+A+Der/MWN+N+Pl+Abe+Px3Pl+Der/Dem+Der/MWN+N+Sg+Comp+Def+Clt/Гак: ашовтомостсевтомонтькак
     ашо+A+Der/MWN+N+Sg+Abe+Px3Pl+Der/Dem+Der/MWN+N+Sg+Tra+Def+Clt/Гак: ашовтомостсексэнтькак
     ашо+A+Der/MWN+N+Pl+Abe+Px3Pl+Der/Dem+Der/MWN+N+Sg+Tra+Def+Clt/Гак: ашовтомостсексэнтькак
     ашо+A+Der/MWN+N+Sg+Abe+Px3Pl+Der/Dem+Der/MWN+N+Pl+Nom+Def+Clt/Гак: ашовтомостсетнеяк
     ашо+A+Der/MWN+N+Pl+Abe+Px3Pl+Der/Dem+Der/MWN+N+Pl+Nom+Def+Clt/Гак: ашовтомостсетнеяк
     ашо+A+Der/MWN+N+Sg+Abe+Px3Pl+Der/Dem+Der/MWN+N+Pl+Gen+Def+Clt/Гак: ашовтомостсетненьгак
     ашо+A+Der/MWN+N+Pl+Abe+Px3Pl+Der/Dem+Der/MWN+N+Pl+Gen+Def+Clt/Гак: ашовтомостсетненьгак
     ашо+A+Der/MWN+N+Sg+Abe+Px3Pl+Der/Dem+Der/MWN+N+Pl+Dat+Def+Clt/Гак: ашовтомостсетнененьгак
     ашо+A+Der/MWN+N+Pl+Abe+Px3Pl+Der/Dem+Der/MWN+N+Pl+Dat+Def+Clt/Гак: ашовтомостсетнененьгак
     ашо+A+Der/MWN+N+Sg+Abe+Px3Pl+Der/Dem+Der/MWN+N+Pl+Abl+Def+Clt/Гак: ашовтомостсетнедеяк
     ашо+A+Der/MWN+N+Pl+Abe+Px3Pl+Der/Dem+Der/MWN+N+Pl+Abl+Def+Clt/Гак: ашовтомостсетнедеяк
     ашо+A+Der/MWN+N+Sg+Abe+Px3Pl+Der/Dem+Der/MWN+N+Pl+Ine+Def+Clt/Гак: ашовтомостсетнесэяк
     ашо+A+Der/MWN+N+Pl+Abe+Px3Pl+Der/Dem+Der/MWN+N+Pl+Ine+Def+Clt/Гак: ашовтомостсетнесэяк
     ашо+A+Der/MWN+N+Sg+Abe+Px3Pl+Der/Dem+Der/MWN+N+Pl+Ela+Def+Clt/Гак: ашовтомостсетнестэяк
     ашо+A+Der/MWN+N+Pl+Abe+Px3Pl+Der/Dem+Der/MWN+N+Pl+Ela+Def+Clt/Гак: ашовтомостсетнестэяк
     ашо+A+Der/MWN+N+Sg+Abe+Px3Pl+Der/Dem+Der/MWN+N+Pl+Ill+Def+Clt/Гак: ашовтомостсетнескак
     ашо+A+Der/MWN+N+Pl+Abe+Px3Pl+Der/Dem+Der/MWN+N+Pl+Ill+Def+Clt/Гак: ашовтомостсетнескак
     ашо+A+Der/MWN+N+Sg+Abe+Px3Pl+Der/Dem+Der/MWN+N+Pl+Tra+Def+Clt/Гак: ашовтомостсетневаяк
     ашо+A+Der/MWN+N+Pl+Abe+Px3Pl+Der/Dem+Der/MWN+N+Pl+Tra+Def+Clt/Гак: ашовтомостсетневаяк
     ашо+A+Der/MWN+N+Sg+Abe+Px3Pl+Der/Dem+Der/MWN+N+Pl+Tra+Def+Clt/Гак: ашовтомостсетнекскак
     ашо+A+Der/MWN+N+Pl+Abe+Px3Pl+Der/Dem+Der/MWN+N+Pl+Tra+Def+Clt/Гак: ашовтомостсетнекскак
     ашо+A+Der/MWN+N+Sg+Abe+Px3Pl+Der/Dem+Der/MWN+N+Pl+Lat+Def+Clt/Гак: ашовтомостсетневгак
     ашо+A+Der/MWN+N+Pl+Abe+Px3Pl+Der/Dem+Der/MWN+N+Pl+Lat+Def+Clt/Гак: ашовтомостсетневгак
     ашо+A+Der/MWN+N+Sg+Abe+Px3Pl+Der/Dem+Der/MWN+N+Pl+Abe+Def+Clt/Гак: ашовтомостсетневтемеяк
     ашо+A+Der/MWN+N+Pl+Abe+Px3Pl+Der/Dem+Der/MWN+N+Pl+Abe+Def+Clt/Гак: ашовтомостсетневтемеяк
     ашо+A+Der/MWN+N+Sg+Abe+Px3Pl+Der/Dem+Der/MWN+N+Pl+Comp+Def+Clt/Гак: ашовтомостсетнешкаяк
     ашо+A+Der/MWN+N+Pl+Abe+Px3Pl+Der/Dem+Der/MWN+N+Pl+Comp+Def+Clt/Гак: ашовтомостсетнешкаяк
     ашо+A+Der/MWN+N+Sg+Abe+Px3Pl+Der/Dem+Der/MWN+N+Pl+Com+Def+Clt/Гак: ашовтомостсетненеккак
     ашо+A+Der/MWN+N+Pl+Abe+Px3Pl+Der/Dem+Der/MWN+N+Pl+Com+Def+Clt/Гак: ашовтомостсетненеккак
     ашо+A+Der/MWN+N+Sg+Comp+Px3Pl+Der/Dem+Der/MWN+N+Sg+Abl+Indef+Clt/Гак: ашошкастседеяк
     ашо+A+Der/MWN+N+Pl+Comp+Px3Pl+Der/Dem+Der/MWN+N+Sg+Abl+Indef+Clt/Гак: ашошкастседеяк
     ашо+A+Der/MWN+N+Sg+Comp+Px3Pl+Der/Dem+Der/MWN+N+Sg+Tra+Indef+Clt/Гак: ашошкастсекскак
     ашо+A+Der/MWN+N+Pl+Comp+Px3Pl+Der/Dem+Der/MWN+N+Sg+Tra+Indef+Clt/Гак: ашошкастсекскак
     ашо+A+Der/MWN+N+Sg+Comp+Px3Pl+Der/Dem+Der/MWN+N+Sg+Nom+Def+Clt/Гак: ашошкастсеськак
     ашо+A+Der/MWN+N+Pl+Comp+Px3Pl+Der/Dem+Der/MWN+N+Sg+Nom+Def+Clt/Гак: ашошкастсеськак
     ашо+A+Der/MWN+N+Sg+Comp+Px3Pl+Der/Dem+Der/MWN+N+Sg+Gen+Def+Clt/Гак: ашошкастсентькак
     ашо+A+Der/MWN+N+Pl+Comp+Px3Pl+Der/Dem+Der/MWN+N+Sg+Gen+Def+Clt/Гак: ашошкастсентькак
     ашо+A+Der/MWN+N+Sg+Comp+Px3Pl+Der/Dem+Der/MWN+N+Sg+Dat+Def+Clt/Гак: ашошкастсентеньгак
     ашо+A+Der/MWN+N+Pl+Comp+Px3Pl+Der/Dem+Der/MWN+N+Sg+Dat+Def+Clt/Гак: ашошкастсентеньгак
     ашо+A+Der/MWN+N+Sg+Comp+Px3Pl+Der/Dem+Der/MWN+N+Sg+Abl+Def+Clt/Гак: ашошкастседентькак
     ашо+A+Der/MWN+N+Pl+Comp+Px3Pl+Der/Dem+Der/MWN+N+Sg+Abl+Def+Clt/Гак: ашошкастседентькак
     ашо+A+Der/MWN+N+Sg+Comp+Px3Pl+Der/Dem+Der/MWN+N+Sg+Ine+Def+Clt/Гак: ашошкастсесэнтькак
     ашо+A+Der/MWN+N+Pl+Comp+Px3Pl+Der/Dem+Der/MWN+N+Sg+Ine+Def+Clt/Гак: ашошкастсесэнтькак
     ашо+A+Der/MWN+N+Sg+Comp+Px3Pl+Der/Dem+Der/MWN+N+Sg+Ela+Def+Clt/Гак: ашошкастсестэнтькак
     ашо+A+Der/MWN+N+Pl+Comp+Px3Pl+Der/Dem+Der/MWN+N+Sg+Ela+Def+Clt/Гак: ашошкастсестэнтькак
     ашо+A+Der/MWN+N+Sg+Comp+Px3Pl+Der/Dem+Der/MWN+N+Sg+Prl+Def+Clt/Гак: ашошкастсевантькак
     ашо+A+Der/MWN+N+Pl+Comp+Px3Pl+Der/Dem+Der/MWN+N+Sg+Prl+Def+Clt/Гак: ашошкастсевантькак
     ашо+A+Der/MWN+N+Sg+Comp+Px3Pl+Der/Dem+Der/MWN+N+Sg+Abe+Def+Clt/Гак: ашошкастсевтементькак
     ашо+A+Der/MWN+N+Pl+Comp+Px3Pl+Der/Dem+Der/MWN+N+Sg+Abe+Def+Clt/Гак: ашошкастсевтементькак
     ашо+A+Der/MWN+N+Sg+Comp+Px3Pl+Der/Dem+Der/MWN+N+Sg+Comp+Def+Clt/Гак: ашошкастсешкантькак
     ашо+A+Der/MWN+N+Pl+Comp+Px3Pl+Der/Dem+Der/MWN+N+Sg+Comp+Def+Clt/Гак: ашошкастсешкантькак
     ашо+A+Der/MWN+N+Sg+Comp+Px3Pl+Der/Dem+Der/MWN+N+Sg+Tra+Def+Clt/Гак: ашошкастсексэнтькак
     ашо+A+Der/MWN+N+Pl+Comp+Px3Pl+Der/Dem+Der/MWN+N+Sg+Tra+Def+Clt/Гак: ашошкастсексэнтькак
     ашо+A+Der/MWN+N+Sg+Comp+Px3Pl+Der/Dem+Der/MWN+N+Pl+Nom+Def+Clt/Гак: ашошкастсетнеяк
     ашо+A+Der/MWN+N+Pl+Comp+Px3Pl+Der/Dem+Der/MWN+N+Pl+Nom+Def+Clt/Гак: ашошкастсетнеяк
     ашо+A+Der/MWN+N+Sg+Comp+Px3Pl+Der/Dem+Der/MWN+N+Pl+Gen+Def+Clt/Гак: ашошкастсетненьгак
     ашо+A+Der/MWN+N+Pl+Comp+Px3Pl+Der/Dem+Der/MWN+N+Pl+Gen+Def+Clt/Гак: ашошкастсетненьгак
     ашо+A+Der/MWN+N+Sg+Comp+Px3Pl+Der/Dem+Der/MWN+N+Pl+Dat+Def+Clt/Гак: ашошкастсетнененьгак
     ашо+A+Der/MWN+N+Pl+Comp+Px3Pl+Der/Dem+Der/MWN+N+Pl+Dat+Def+Clt/Гак: ашошкастсетнененьгак
     ашо+A+Der/MWN+N+Sg+Comp+Px3Pl+Der/Dem+Der/MWN+N+Pl+Abl+Def+Clt/Гак: ашошкастсетнедеяк
     ашо+A+Der/MWN+N+Pl+Comp+Px3Pl+Der/Dem+Der/MWN+N+Pl+Abl+Def+Clt/Гак: ашошкастсетнедеяк
     ашо+A+Der/MWN+N+Sg+Comp+Px3Pl+Der/Dem+Der/MWN+N+Pl+Ine+Def+Clt/Гак: ашошкастсетнесэяк
     ашо+A+Der/MWN+N+Pl+Comp+Px3Pl+Der/Dem+Der/MWN+N+Pl+Ine+Def+Clt/Гак: ашошкастсетнесэяк
     ашо+A+Der/MWN+N+Sg+Comp+Px3Pl+Der/Dem+Der/MWN+N+Pl+Ela+Def+Clt/Гак: ашошкастсетнестэяк
     ашо+A+Der/MWN+N+Pl+Comp+Px3Pl+Der/Dem+Der/MWN+N+Pl+Ela+Def+Clt/Гак: ашошкастсетнестэяк
     ашо+A+Der/MWN+N+Sg+Comp+Px3Pl+Der/Dem+Der/MWN+N+Pl+Ill+Def+Clt/Гак: ашошкастсетнескак
     ашо+A+Der/MWN+N+Pl+Comp+Px3Pl+Der/Dem+Der/MWN+N+Pl+Ill+Def+Clt/Гак: ашошкастсетнескак
     ашо+A+Der/MWN+N+Sg+Comp+Px3Pl+Der/Dem+Der/MWN+N+Pl+Tra+Def+Clt/Гак: ашошкастсетневаяк
     ашо+A+Der/MWN+N+Pl+Comp+Px3Pl+Der/Dem+Der/MWN+N+Pl+Tra+Def+Clt/Гак: ашошкастсетневаяк
     ашо+A+Der/MWN+N+Sg+Comp+Px3Pl+Der/Dem+Der/MWN+N+Pl+Tra+Def+Clt/Гак: ашошкастсетнекскак
     ашо+A+Der/MWN+N+Pl+Comp+Px3Pl+Der/Dem+Der/MWN+N+Pl+Tra+Def+Clt/Гак: ашошкастсетнекскак
     ашо+A+Der/MWN+N+Sg+Comp+Px3Pl+Der/Dem+Der/MWN+N+Pl+Lat+Def+Clt/Гак: ашошкастсетневгак
     ашо+A+Der/MWN+N+Pl+Comp+Px3Pl+Der/Dem+Der/MWN+N+Pl+Lat+Def+Clt/Гак: ашошкастсетневгак
     ашо+A+Der/MWN+N+Sg+Comp+Px3Pl+Der/Dem+Der/MWN+N+Pl+Abe+Def+Clt/Гак: ашошкастсетневтемеяк
     ашо+A+Der/MWN+N+Pl+Comp+Px3Pl+Der/Dem+Der/MWN+N+Pl+Abe+Def+Clt/Гак: ашошкастсетневтемеяк
     ашо+A+Der/MWN+N+Sg+Comp+Px3Pl+Der/Dem+Der/MWN+N+Pl+Comp+Def+Clt/Гак: ашошкастсетнешкаяк
     ашо+A+Der/MWN+N+Pl+Comp+Px3Pl+Der/Dem+Der/MWN+N+Pl+Comp+Def+Clt/Гак: ашошкастсетнешкаяк
     ашо+A+Der/MWN+N+Sg+Comp+Px3Pl+Der/Dem+Der/MWN+N+Pl+Com+Def+Clt/Гак: ашошкастсетненеккак
     ашо+A+Der/MWN+N+Pl+Comp+Px3Pl+Der/Dem+Der/MWN+N+Pl+Com+Def+Clt/Гак: ашошкастсетненеккак
     ашо+A+Der/MWN+N+Sg+Ine+Px3Pl+Der/Dem+Der/MWN+N+Sg+Abl+Indef+Clt/Гак: ашосостседеяк
     ашо+A+Der/MWN+N+Pl+Ine+Px3Pl+Der/Dem+Der/MWN+N+Sg+Abl+Indef+Clt/Гак: ашосостседеяк
     ашо+A+Der/MWN+N+Sg+Ine+Px3Pl+Der/Dem+Der/MWN+N+Sg+Tra+Indef+Clt/Гак: ашосостсекскак
     ашо+A+Der/MWN+N+Pl+Ine+Px3Pl+Der/Dem+Der/MWN+N+Sg+Tra+Indef+Clt/Гак: ашосостсекскак
     ашо+A+Der/MWN+N+Sg+Ine+Px3Pl+Der/Dem+Der/MWN+N+Sg+Nom+Def+Clt/Гак: ашосостсеськак
     ашо+A+Der/MWN+N+Pl+Ine+Px3Pl+Der/Dem+Der/MWN+N+Sg+Nom+Def+Clt/Гак: ашосостсеськак
     ашо+A+Der/MWN+N+Sg+Ine+Px3Pl+Der/Dem+Der/MWN+N+Sg+Gen+Def+Clt/Гак: ашосостсентькак
     ашо+A+Der/MWN+N+Pl+Ine+Px3Pl+Der/Dem+Der/MWN+N+Sg+Gen+Def+Clt/Гак: ашосостсентькак
     ашо+A+Der/MWN+N+Sg+Ine+Px3Pl+Der/Dem+Der/MWN+N+Sg+Dat+Def+Clt/Гак: ашосостсентеньгак
     ашо+A+Der/MWN+N+Pl+Ine+Px3Pl+Der/Dem+Der/MWN+N+Sg+Dat+Def+Clt/Гак: ашосостсентеньгак
     ашо+A+Der/MWN+N+Sg+Ine+Px3Pl+Der/Dem+Der/MWN+N+Sg+Abl+Def+Clt/Гак: ашосостседентькак
     ашо+A+Der/MWN+N+Pl+Ine+Px3Pl+Der/Dem+Der/MWN+N+Sg+Abl+Def+Clt/Гак: ашосостседентькак
     ашо+A+Der/MWN+N+Sg+Ine+Px3Pl+Der/Dem+Der/MWN+N+Sg+Ine+Def+Clt/Гак: ашосостсесэнтькак
     ашо+A+Der/MWN+N+Pl+Ine+Px3Pl+Der/Dem+Der/MWN+N+Sg+Ine+Def+Clt/Гак: ашосостсесэнтькак
     ашо+A+Der/MWN+N+Sg+Ine+Px3Pl+Der/Dem+Der/MWN+N+Sg+Ela+Def+Clt/Гак: ашосостсестэнтькак
     ашо+A+Der/MWN+N+Pl+Ine+Px3Pl+Der/Dem+Der/MWN+N+Sg+Ela+Def+Clt/Гак: ашосостсестэнтькак
     ашо+A+Der/MWN+N+Sg+Ine+Px3Pl+Der/Dem+Der/MWN+N+Sg+Prl+Def+Clt/Гак: ашосостсевантькак
     ашо+A+Der/MWN+N+Pl+Ine+Px3Pl+Der/Dem+Der/MWN+N+Sg+Prl+Def+Clt/Гак: ашосостсевантькак
     ашо+A+Der/MWN+N+Sg+Ine+Px3Pl+Der/Dem+Der/MWN+N+Sg+Abe+Def+Clt/Гак: ашосостсевтементькак
     ашо+A+Der/MWN+N+Pl+Ine+Px3Pl+Der/Dem+Der/MWN+N+Sg+Abe+Def+Clt/Гак: ашосостсевтементькак
     ашо+A+Der/MWN+N+Sg+Ine+Px3Pl+Der/Dem+Der/MWN+N+Sg+Comp+Def+Clt/Гак: ашосостсешкантькак
     ашо+A+Der/MWN+N+Pl+Ine+Px3Pl+Der/Dem+Der/MWN+N+Sg+Comp+Def+Clt/Гак: ашосостсешкантькак
     ашо+A+Der/MWN+N+Sg+Ine+Px3Pl+Der/Dem+Der/MWN+N+Sg+Tra+Def+Clt/Гак: ашосостсексэнтькак
     ашо+A+Der/MWN+N+Pl+Ine+Px3Pl+Der/Dem+Der/MWN+N+Sg+Tra+Def+Clt/Гак: ашосостсексэнтькак
     ашо+A+Der/MWN+N+Sg+Ine+Px3Pl+Der/Dem+Der/MWN+N+Pl+Nom+Def+Clt/Гак: ашосостсетнеяк
     ашо+A+Der/MWN+N+Pl+Ine+Px3Pl+Der/Dem+Der/MWN+N+Pl+Nom+Def+Clt/Гак: ашосостсетнеяк
     ашо+A+Der/MWN+N+Sg+Ine+Px3Pl+Der/Dem+Der/MWN+N+Pl+Gen+Def+Clt/Гак: ашосостсетненьгак
     ашо+A+Der/MWN+N+Pl+Ine+Px3Pl+Der/Dem+Der/MWN+N+Pl+Gen+Def+Clt/Гак: ашосостсетненьгак
     ашо+A+Der/MWN+N+Sg+Ine+Px3Pl+Der/Dem+Der/MWN+N+Pl+Dat+Def+Clt/Гак: ашосостсетнененьгак
     ашо+A+Der/MWN+N+Pl+Ine+Px3Pl+Der/Dem+Der/MWN+N+Pl+Dat+Def+Clt/Гак: ашосостсетнененьгак
     ашо+A+Der/MWN+N+Sg+Ine+Px3Pl+Der/Dem+Der/MWN+N+Pl+Abl+Def+Clt/Гак: ашосостсетнедеяк
     ашо+A+Der/MWN+N+Pl+Ine+Px3Pl+Der/Dem+Der/MWN+N+Pl+Abl+Def+Clt/Гак: ашосостсетнедеяк
     ашо+A+Der/MWN+N+Sg+Ine+Px3Pl+Der/Dem+Der/MWN+N+Pl+Ine+Def+Clt/Гак: ашосостсетнесэяк
     ашо+A+Der/MWN+N+Pl+Ine+Px3Pl+Der/Dem+Der/MWN+N+Pl+Ine+Def+Clt/Гак: ашосостсетнесэяк
     ашо+A+Der/MWN+N+Sg+Ine+Px3Pl+Der/Dem+Der/MWN+N+Pl+Ela+Def+Clt/Гак: ашосостсетнестэяк
     ашо+A+Der/MWN+N+Pl+Ine+Px3Pl+Der/Dem+Der/MWN+N+Pl+Ela+Def+Clt/Гак: ашосостсетнестэяк
     ашо+A+Der/MWN+N+Sg+Ine+Px3Pl+Der/Dem+Der/MWN+N+Pl+Ill+Def+Clt/Гак: ашосостсетнескак
     ашо+A+Der/MWN+N+Pl+Ine+Px3Pl+Der/Dem+Der/MWN+N+Pl+Ill+Def+Clt/Гак: ашосостсетнескак
     ашо+A+Der/MWN+N+Sg+Ine+Px3Pl+Der/Dem+Der/MWN+N+Pl+Tra+Def+Clt/Гак: ашосостсетневаяк
     ашо+A+Der/MWN+N+Pl+Ine+Px3Pl+Der/Dem+Der/MWN+N+Pl+Tra+Def+Clt/Гак: ашосостсетневаяк
     ашо+A+Der/MWN+N+Sg+Ine+Px3Pl+Der/Dem+Der/MWN+N+Pl+Tra+Def+Clt/Гак: ашосостсетнекскак
     ашо+A+Der/MWN+N+Pl+Ine+Px3Pl+Der/Dem+Der/MWN+N+Pl+Tra+Def+Clt/Гак: ашосостсетнекскак
     ашо+A+Der/MWN+N+Sg+Ine+Px3Pl+Der/Dem+Der/MWN+N+Pl+Lat+Def+Clt/Гак: ашосостсетневгак
     ашо+A+Der/MWN+N+Pl+Ine+Px3Pl+Der/Dem+Der/MWN+N+Pl+Lat+Def+Clt/Гак: ашосостсетневгак
     ашо+A+Der/MWN+N+Sg+Ine+Px3Pl+Der/Dem+Der/MWN+N+Pl+Abe+Def+Clt/Гак: ашосостсетневтемеяк
     ашо+A+Der/MWN+N+Pl+Ine+Px3Pl+Der/Dem+Der/MWN+N+Pl+Abe+Def+Clt/Гак: ашосостсетневтемеяк
     ашо+A+Der/MWN+N+Sg+Ine+Px3Pl+Der/Dem+Der/MWN+N+Pl+Comp+Def+Clt/Гак: ашосостсетнешкаяк
     ашо+A+Der/MWN+N+Pl+Ine+Px3Pl+Der/Dem+Der/MWN+N+Pl+Comp+Def+Clt/Гак: ашосостсетнешкаяк
     ашо+A+Der/MWN+N+Sg+Ine+Px3Pl+Der/Dem+Der/MWN+N+Pl+Com+Def+Clt/Гак: ашосостсетненеккак
     ашо+A+Der/MWN+N+Pl+Ine+Px3Pl+Der/Dem+Der/MWN+N+Pl+Com+Def+Clt/Гак: ашосостсетненеккак
     ашо+A+Der/MWN+N+Sg+Ela+Px3Pl+Der/Dem+Der/MWN+N+Sg+Abl+Indef+Clt/Гак: ашостостседеяк
     ашо+A+Der/MWN+N+Pl+Ela+Px3Pl+Der/Dem+Der/MWN+N+Sg+Abl+Indef+Clt/Гак: ашостостседеяк
     ашо+A+Der/MWN+N+Sg+Ela+Px3Pl+Der/Dem+Der/MWN+N+Sg+Tra+Indef+Clt/Гак: ашостостсекскак
     ашо+A+Der/MWN+N+Pl+Ela+Px3Pl+Der/Dem+Der/MWN+N+Sg+Tra+Indef+Clt/Гак: ашостостсекскак
     ашо+A+Der/MWN+N+Sg+Ela+Px3Pl+Der/Dem+Der/MWN+N+Sg+Nom+Def+Clt/Гак: ашостостсеськак
     ашо+A+Der/MWN+N+Pl+Ela+Px3Pl+Der/Dem+Der/MWN+N+Sg+Nom+Def+Clt/Гак: ашостостсеськак
     ашо+A+Der/MWN+N+Sg+Ela+Px3Pl+Der/Dem+Der/MWN+N+Sg+Gen+Def+Clt/Гак: ашостостсентькак
     ашо+A+Der/MWN+N+Pl+Ela+Px3Pl+Der/Dem+Der/MWN+N+Sg+Gen+Def+Clt/Гак: ашостостсентькак
     ашо+A+Der/MWN+N+Sg+Ela+Px3Pl+Der/Dem+Der/MWN+N+Sg+Dat+Def+Clt/Гак: ашостостсентеньгак
     ашо+A+Der/MWN+N+Pl+Ela+Px3Pl+Der/Dem+Der/MWN+N+Sg+Dat+Def+Clt/Гак: ашостостсентеньгак
     ашо+A+Der/MWN+N+Sg+Ela+Px3Pl+Der/Dem+Der/MWN+N+Sg+Abl+Def+Clt/Гак: ашостостседентькак
     ашо+A+Der/MWN+N+Pl+Ela+Px3Pl+Der/Dem+Der/MWN+N+Sg+Abl+Def+Clt/Гак: ашостостседентькак
     ашо+A+Der/MWN+N+Sg+Ela+Px3Pl+Der/Dem+Der/MWN+N+Sg+Ine+Def+Clt/Гак: ашостостсесэнтькак
     ашо+A+Der/MWN+N+Pl+Ela+Px3Pl+Der/Dem+Der/MWN+N+Sg+Ine+Def+Clt/Гак: ашостостсесэнтькак
     ашо+A+Der/MWN+N+Sg+Ela+Px3Pl+Der/Dem+Der/MWN+N+Sg+Ela+Def+Clt/Гак: ашостостсестэнтькак
     ашо+A+Der/MWN+N+Pl+Ela+Px3Pl+Der/Dem+Der/MWN+N+Sg+Ela+Def+Clt/Гак: ашостостсестэнтькак
     ашо+A+Der/MWN+N+Sg+Ela+Px3Pl+Der/Dem+Der/MWN+N+Sg+Prl+Def+Clt/Гак: ашостостсевантькак
     ашо+A+Der/MWN+N+Pl+Ela+Px3Pl+Der/Dem+Der/MWN+N+Sg+Prl+Def+Clt/Гак: ашостостсевантькак
     ашо+A+Der/MWN+N+Sg+Ela+Px3Pl+Der/Dem+Der/MWN+N+Sg+Abe+Def+Clt/Гак: ашостостсевтементькак
     ашо+A+Der/MWN+N+Pl+Ela+Px3Pl+Der/Dem+Der/MWN+N+Sg+Abe+Def+Clt/Гак: ашостостсевтементькак
     ашо+A+Der/MWN+N+Sg+Ela+Px3Pl+Der/Dem+Der/MWN+N+Sg+Comp+Def+Clt/Гак: ашостостсешкантькак
     ашо+A+Der/MWN+N+Pl+Ela+Px3Pl+Der/Dem+Der/MWN+N+Sg+Comp+Def+Clt/Гак: ашостостсешкантькак
     ашо+A+Der/MWN+N+Sg+Ela+Px3Pl+Der/Dem+Der/MWN+N+Sg+Tra+Def+Clt/Гак: ашостостсексэнтькак
     ашо+A+Der/MWN+N+Pl+Ela+Px3Pl+Der/Dem+Der/MWN+N+Sg+Tra+Def+Clt/Гак: ашостостсексэнтькак
     ашо+A+Der/MWN+N+Sg+Ela+Px3Pl+Der/Dem+Der/MWN+N+Pl+Nom+Def+Clt/Гак: ашостостсетнеяк
     ашо+A+Der/MWN+N+Pl+Ela+Px3Pl+Der/Dem+Der/MWN+N+Pl+Nom+Def+Clt/Гак: ашостостсетнеяк
     ашо+A+Der/MWN+N+Sg+Ela+Px3Pl+Der/Dem+Der/MWN+N+Pl+Gen+Def+Clt/Гак: ашостостсетненьгак
     ашо+A+Der/MWN+N+Pl+Ela+Px3Pl+Der/Dem+Der/MWN+N+Pl+Gen+Def+Clt/Гак: ашостостсетненьгак
     ашо+A+Der/MWN+N+Sg+Ela+Px3Pl+Der/Dem+Der/MWN+N+Pl+Dat+Def+Clt/Гак: ашостостсетнененьгак
     ашо+A+Der/MWN+N+Pl+Ela+Px3Pl+Der/Dem+Der/MWN+N+Pl+Dat+Def+Clt/Гак: ашостостсетнененьгак
     ашо+A+Der/MWN+N+Sg+Ela+Px3Pl+Der/Dem+Der/MWN+N+Pl+Abl+Def+Clt/Гак: ашостостсетнедеяк
     ашо+A+Der/MWN+N+Pl+Ela+Px3Pl+Der/Dem+Der/MWN+N+Pl+Abl+Def+Clt/Гак: ашостостсетнедеяк
     ашо+A+Der/MWN+N+Sg+Ela+Px3Pl+Der/Dem+Der/MWN+N+Pl+Ine+Def+Clt/Гак: ашостостсетнесэяк
     ашо+A+Der/MWN+N+Pl+Ela+Px3Pl+Der/Dem+Der/MWN+N+Pl+Ine+Def+Clt/Гак: ашостостсетнесэяк
     ашо+A+Der/MWN+N+Sg+Ela+Px3Pl+Der/Dem+Der/MWN+N+Pl+Ela+Def+Clt/Гак: ашостостсетнестэяк
     ашо+A+Der/MWN+N+Pl+Ela+Px3Pl+Der/Dem+Der/MWN+N+Pl+Ela+Def+Clt/Гак: ашостостсетнестэяк
     ашо+A+Der/MWN+N+Sg+Ela+Px3Pl+Der/Dem+Der/MWN+N+Pl+Ill+Def+Clt/Гак: ашостостсетнескак
     ашо+A+Der/MWN+N+Pl+Ela+Px3Pl+Der/Dem+Der/MWN+N+Pl+Ill+Def+Clt/Гак: ашостостсетнескак
     ашо+A+Der/MWN+N+Sg+Ela+Px3Pl+Der/Dem+Der/MWN+N+Pl+Tra+Def+Clt/Гак: ашостостсетневаяк
     ашо+A+Der/MWN+N+Pl+Ela+Px3Pl+Der/Dem+Der/MWN+N+Pl+Tra+Def+Clt/Гак: ашостостсетневаяк
     ашо+A+Der/MWN+N+Sg+Ela+Px3Pl+Der/Dem+Der/MWN+N+Pl+Tra+Def+Clt/Гак: ашостостсетнекскак
     ашо+A+Der/MWN+N+Pl+Ela+Px3Pl+Der/Dem+Der/MWN+N+Pl+Tra+Def+Clt/Гак: ашостостсетнекскак
     ашо+A+Der/MWN+N+Sg+Ela+Px3Pl+Der/Dem+Der/MWN+N+Pl+Lat+Def+Clt/Гак: ашостостсетневгак
     ашо+A+Der/MWN+N+Pl+Ela+Px3Pl+Der/Dem+Der/MWN+N+Pl+Lat+Def+Clt/Гак: ашостостсетневгак
     ашо+A+Der/MWN+N+Sg+Ela+Px3Pl+Der/Dem+Der/MWN+N+Pl+Abe+Def+Clt/Гак: ашостостсетневтемеяк
     ашо+A+Der/MWN+N+Pl+Ela+Px3Pl+Der/Dem+Der/MWN+N+Pl+Abe+Def+Clt/Гак: ашостостсетневтемеяк
     ашо+A+Der/MWN+N+Sg+Ela+Px3Pl+Der/Dem+Der/MWN+N+Pl+Comp+Def+Clt/Гак: ашостостсетнешкаяк
     ашо+A+Der/MWN+N+Pl+Ela+Px3Pl+Der/Dem+Der/MWN+N+Pl+Comp+Def+Clt/Гак: ашостостсетнешкаяк
     ашо+A+Der/MWN+N+Sg+Ela+Px3Pl+Der/Dem+Der/MWN+N+Pl+Com+Def+Clt/Гак: ашостостсетненеккак
     ашо+A+Der/MWN+N+Pl+Ela+Px3Pl+Der/Dem+Der/MWN+N+Pl+Com+Def+Clt/Гак: ашостостсетненеккак
     ашо+A+Der/MWN+N+Sg+Prl+Px3Pl+Der/Dem+Der/MWN+N+Sg+Abl+Indef+Clt/Гак: ашовастседеяк
     ашо+A+Der/MWN+N+Pl+Prl+Px3Pl+Der/Dem+Der/MWN+N+Sg+Abl+Indef+Clt/Гак: ашовастседеяк
     ашо+A+Der/MWN+N+Sg+Prl+Px3Pl+Der/Dem+Der/MWN+N+Sg+Tra+Indef+Clt/Гак: ашовастсекскак
     ашо+A+Der/MWN+N+Pl+Prl+Px3Pl+Der/Dem+Der/MWN+N+Sg+Tra+Indef+Clt/Гак: ашовастсекскак
     ашо+A+Der/MWN+N+Sg+Prl+Px3Pl+Der/Dem+Der/MWN+N+Sg+Nom+Def+Clt/Гак: ашовастсеськак
     ашо+A+Der/MWN+N+Pl+Prl+Px3Pl+Der/Dem+Der/MWN+N+Sg+Nom+Def+Clt/Гак: ашовастсеськак
     ашо+A+Der/MWN+N+Sg+Prl+Px3Pl+Der/Dem+Der/MWN+N+Sg+Gen+Def+Clt/Гак: ашовастсентькак
     ашо+A+Der/MWN+N+Pl+Prl+Px3Pl+Der/Dem+Der/MWN+N+Sg+Gen+Def+Clt/Гак: ашовастсентькак
     ашо+A+Der/MWN+N+Sg+Prl+Px3Pl+Der/Dem+Der/MWN+N+Sg+Dat+Def+Clt/Гак: ашовастсентеньгак
     ашо+A+Der/MWN+N+Pl+Prl+Px3Pl+Der/Dem+Der/MWN+N+Sg+Dat+Def+Clt/Гак: ашовастсентеньгак
     ашо+A+Der/MWN+N+Sg+Prl+Px3Pl+Der/Dem+Der/MWN+N+Sg+Abl+Def+Clt/Гак: ашовастседентькак
     ашо+A+Der/MWN+N+Pl+Prl+Px3Pl+Der/Dem+Der/MWN+N+Sg+Abl+Def+Clt/Гак: ашовастседентькак
     ашо+A+Der/MWN+N+Sg+Prl+Px3Pl+Der/Dem+Der/MWN+N+Sg+Ine+Def+Clt/Гак: ашовастсесэнтькак
     ашо+A+Der/MWN+N+Pl+Prl+Px3Pl+Der/Dem+Der/MWN+N+Sg+Ine+Def+Clt/Гак: ашовастсесэнтькак
     ашо+A+Der/MWN+N+Sg+Prl+Px3Pl+Der/Dem+Der/MWN+N+Sg+Ela+Def+Clt/Гак: ашовастсестэнтькак
     ашо+A+Der/MWN+N+Pl+Prl+Px3Pl+Der/Dem+Der/MWN+N+Sg+Ela+Def+Clt/Гак: ашовастсестэнтькак
     ашо+A+Der/MWN+N+Sg+Prl+Px3Pl+Der/Dem+Der/MWN+N+Sg+Prl+Def+Clt/Гак: ашовастсевантькак
     ашо+A+Der/MWN+N+Pl+Prl+Px3Pl+Der/Dem+Der/MWN+N+Sg+Prl+Def+Clt/Гак: ашовастсевантькак
     ашо+A+Der/MWN+N+Sg+Prl+Px3Pl+Der/Dem+Der/MWN+N+Sg+Abe+Def+Clt/Гак: ашовастсевтементькак
     ашо+A+Der/MWN+N+Pl+Prl+Px3Pl+Der/Dem+Der/MWN+N+Sg+Abe+Def+Clt/Гак: ашовастсевтементькак
     ашо+A+Der/MWN+N+Sg+Prl+Px3Pl+Der/Dem+Der/MWN+N+Sg+Comp+Def+Clt/Гак: ашовастсешкантькак
     ашо+A+Der/MWN+N+Pl+Prl+Px3Pl+Der/Dem+Der/MWN+N+Sg+Comp+Def+Clt/Гак: ашовастсешкантькак
     ашо+A+Der/MWN+N+Sg+Prl+Px3Pl+Der/Dem+Der/MWN+N+Sg+Tra+Def+Clt/Гак: ашовастсексэнтькак
     ашо+A+Der/MWN+N+Pl+Prl+Px3Pl+Der/Dem+Der/MWN+N+Sg+Tra+Def+Clt/Гак: ашовастсексэнтькак
     ашо+A+Der/MWN+N+Sg+Prl+Px3Pl+Der/Dem+Der/MWN+N+Pl+Nom+Def+Clt/Гак: ашовастсетнеяк
     ашо+A+Der/MWN+N+Pl+Prl+Px3Pl+Der/Dem+Der/MWN+N+Pl+Nom+Def+Clt/Гак: ашовастсетнеяк
     ашо+A+Der/MWN+N+Sg+Prl+Px3Pl+Der/Dem+Der/MWN+N+Pl+Gen+Def+Clt/Гак: ашовастсетненьгак
     ашо+A+Der/MWN+N+Pl+Prl+Px3Pl+Der/Dem+Der/MWN+N+Pl+Gen+Def+Clt/Гак: ашовастсетненьгак
     ашо+A+Der/MWN+N+Sg+Prl+Px3Pl+Der/Dem+Der/MWN+N+Pl+Dat+Def+Clt/Гак: ашовастсетнененьгак
     ашо+A+Der/MWN+N+Pl+Prl+Px3Pl+Der/Dem+Der/MWN+N+Pl+Dat+Def+Clt/Гак: ашовастсетнененьгак
     ашо+A+Der/MWN+N+Sg+Prl+Px3Pl+Der/Dem+Der/MWN+N+Pl+Abl+Def+Clt/Гак: ашовастсетнедеяк
     ашо+A+Der/MWN+N+Pl+Prl+Px3Pl+Der/Dem+Der/MWN+N+Pl+Abl+Def+Clt/Гак: ашовастсетнедеяк
     ашо+A+Der/MWN+N+Sg+Prl+Px3Pl+Der/Dem+Der/MWN+N+Pl+Ine+Def+Clt/Гак: ашовастсетнесэяк
     ашо+A+Der/MWN+N+Pl+Prl+Px3Pl+Der/Dem+Der/MWN+N+Pl+Ine+Def+Clt/Гак: ашовастсетнесэяк
     ашо+A+Der/MWN+N+Sg+Prl+Px3Pl+Der/Dem+Der/MWN+N+Pl+Ela+Def+Clt/Гак: ашовастсетнестэяк
     ашо+A+Der/MWN+N+Pl+Prl+Px3Pl+Der/Dem+Der/MWN+N+Pl+Ela+Def+Clt/Гак: ашовастсетнестэяк
     ашо+A+Der/MWN+N+Sg+Prl+Px3Pl+Der/Dem+Der/MWN+N+Pl+Ill+Def+Clt/Гак: ашовастсетнескак
     ашо+A+Der/MWN+N+Pl+Prl+Px3Pl+Der/Dem+Der/MWN+N+Pl+Ill+Def+Clt/Гак: ашовастсетнескак
     ашо+A+Der/MWN+N+Sg+Prl+Px3Pl+Der/Dem+Der/MWN+N+Pl+Tra+Def+Clt/Гак: ашовастсетневаяк
     ашо+A+Der/MWN+N+Pl+Prl+Px3Pl+Der/Dem+Der/MWN+N+Pl+Tra+Def+Clt/Гак: ашовастсетневаяк
     ашо+A+Der/MWN+N+Sg+Prl+Px3Pl+Der/Dem+Der/MWN+N+Pl+Tra+Def+Clt/Гак: ашовастсетнекскак
     ашо+A+Der/MWN+N+Pl+Prl+Px3Pl+Der/Dem+Der/MWN+N+Pl+Tra+Def+Clt/Гак: ашовастсетнекскак
     ашо+A+Der/MWN+N+Sg+Prl+Px3Pl+Der/Dem+Der/MWN+N+Pl+Lat+Def+Clt/Гак: ашовастсетневгак
     ашо+A+Der/MWN+N+Pl+Prl+Px3Pl+Der/Dem+Der/MWN+N+Pl+Lat+Def+Clt/Гак: ашовастсетневгак
     ашо+A+Der/MWN+N+Sg+Prl+Px3Pl+Der/Dem+Der/MWN+N+Pl+Abe+Def+Clt/Гак: ашовастсетневтемеяк
     ашо+A+Der/MWN+N+Pl+Prl+Px3Pl+Der/Dem+Der/MWN+N+Pl+Abe+Def+Clt/Гак: ашовастсетневтемеяк
     ашо+A+Der/MWN+N+Sg+Prl+Px3Pl+Der/Dem+Der/MWN+N+Pl+Comp+Def+Clt/Гак: ашовастсетнешкаяк
     ашо+A+Der/MWN+N+Pl+Prl+Px3Pl+Der/Dem+Der/MWN+N+Pl+Comp+Def+Clt/Гак: ашовастсетнешкаяк
     ашо+A+Der/MWN+N+Sg+Prl+Px3Pl+Der/Dem+Der/MWN+N+Pl+Com+Def+Clt/Гак: ашовастсетненеккак
     ашо+A+Der/MWN+N+Pl+Prl+Px3Pl+Der/Dem+Der/MWN+N+Pl+Com+Def+Clt/Гак: ашовастсетненеккак
     ашо+A+Der/MWN+N+Sg+Gen+Px1Sg+Der/Dem+Der/MWN+N+Sg+Abl+Indef+Clt/Гак: ашомседеяк
     ашо+A+Der/MWN+N+Pl+Gen+Px1Sg+Der/Dem+Der/MWN+N+Sg+Abl+Indef+Clt/Гак: ашомседеяк
     ашо+A+Der/MWN+N+Sg+Gen+Px1Sg+Der/Dem+Der/MWN+N+Sg+Tra+Indef+Clt/Гак: ашомсекскак
     ашо+A+Der/MWN+N+Pl+Gen+Px1Sg+Der/Dem+Der/MWN+N+Sg+Tra+Indef+Clt/Гак: ашомсекскак
     ашо+A+Der/MWN+N+Sg+Gen+Px1Sg+Der/Dem+Der/MWN+N+Sg+Nom+Def+Clt/Гак: ашомсеськак
     ашо+A+Der/MWN+N+Pl+Gen+Px1Sg+Der/Dem+Der/MWN+N+Sg+Nom+Def+Clt/Гак: ашомсеськак
     ашо+A+Der/MWN+N+Sg+Gen+Px1Sg+Der/Dem+Der/MWN+N+Sg+Gen+Def+Clt/Гак: ашомсентькак
     ашо+A+Der/MWN+N+Pl+Gen+Px1Sg+Der/Dem+Der/MWN+N+Sg+Gen+Def+Clt/Гак: ашомсентькак
     ашо+A+Der/MWN+N+Sg+Gen+Px1Sg+Der/Dem+Der/MWN+N+Sg+Dat+Def+Clt/Гак: ашомсентеньгак
     ашо+A+Der/MWN+N+Pl+Gen+Px1Sg+Der/Dem+Der/MWN+N+Sg+Dat+Def+Clt/Гак: ашомсентеньгак
     ашо+A+Der/MWN+N+Sg+Gen+Px1Sg+Der/Dem+Der/MWN+N+Sg+Abl+Def+Clt/Гак: ашомседентькак
     ашо+A+Der/MWN+N+Pl+Gen+Px1Sg+Der/Dem+Der/MWN+N+Sg+Abl+Def+Clt/Гак: ашомседентькак
     ашо+A+Der/MWN+N+Sg+Gen+Px1Sg+Der/Dem+Der/MWN+N+Sg+Ine+Def+Clt/Гак: ашомсесэнтькак
     ашо+A+Der/MWN+N+Pl+Gen+Px1Sg+Der/Dem+Der/MWN+N+Sg+Ine+Def+Clt/Гак: ашомсесэнтькак
     ашо+A+Der/MWN+N+Sg+Gen+Px1Sg+Der/Dem+Der/MWN+N+Sg+Ela+Def+Clt/Гак: ашомсестэнтькак
     ашо+A+Der/MWN+N+Pl+Gen+Px1Sg+Der/Dem+Der/MWN+N+Sg+Ela+Def+Clt/Гак: ашомсестэнтькак
     ашо+A+Der/MWN+N+Sg+Gen+Px1Sg+Der/Dem+Der/MWN+N+Sg+Prl+Def+Clt/Гак: ашомсевантькак
     ашо+A+Der/MWN+N+Pl+Gen+Px1Sg+Der/Dem+Der/MWN+N+Sg+Prl+Def+Clt/Гак: ашомсевантькак
     ашо+A+Der/MWN+N+Sg+Gen+Px1Sg+Der/Dem+Der/MWN+N+Sg+Abe+Def+Clt/Гак: ашомсевтементькак
     ашо+A+Der/MWN+N+Pl+Gen+Px1Sg+Der/Dem+Der/MWN+N+Sg+Abe+Def+Clt/Гак: ашомсевтементькак
     ашо+A+Der/MWN+N+Sg+Gen+Px1Sg+Der/Dem+Der/MWN+N+Sg+Comp+Def+Clt/Гак: ашомсевтомонтькак
     ашо+A+Der/MWN+N+Pl+Gen+Px1Sg+Der/Dem+Der/MWN+N+Sg+Comp+Def+Clt/Гак: ашомсевтомонтькак
     ашо+A+Der/MWN+N+Sg+Gen+Px1Sg+Der/Dem+Der/MWN+N+Sg+Tra+Def+Clt/Гак: ашомсексэнтькак
     ашо+A+Der/MWN+N+Pl+Gen+Px1Sg+Der/Dem+Der/MWN+N+Sg+Tra+Def+Clt/Гак: ашомсексэнтькак
     ашо+A+Der/MWN+N+Sg+Gen+Px1Sg+Der/Dem+Der/MWN+N+Pl+Nom+Def+Clt/Гак: ашомсетнеяк
     ашо+A+Der/MWN+N+Pl+Gen+Px1Sg+Der/Dem+Der/MWN+N+Pl+Nom+Def+Clt/Гак: ашомсетнеяк
     ашо+A+Der/MWN+N+Sg+Gen+Px1Sg+Der/Dem+Der/MWN+N+Pl+Gen+Def+Clt/Гак: ашомсетненьгак
     ашо+A+Der/MWN+N+Pl+Gen+Px1Sg+Der/Dem+Der/MWN+N+Pl+Gen+Def+Clt/Гак: ашомсетненьгак
     ашо+A+Der/MWN+N+Sg+Gen+Px1Sg+Der/Dem+Der/MWN+N+Pl+Dat+Def+Clt/Гак: ашомсетнененьгак
     ашо+A+Der/MWN+N+Pl+Gen+Px1Sg+Der/Dem+Der/MWN+N+Pl+Dat+Def+Clt/Гак: ашомсетнененьгак
     ашо+A+Der/MWN+N+Sg+Gen+Px1Sg+Der/Dem+Der/MWN+N+Pl+Abl+Def+Clt/Гак: ашомсетнедеяк
     ашо+A+Der/MWN+N+Pl+Gen+Px1Sg+Der/Dem+Der/MWN+N+Pl+Abl+Def+Clt/Гак: ашомсетнедеяк
     ашо+A+Der/MWN+N+Sg+Gen+Px1Sg+Der/Dem+Der/MWN+N+Pl+Ine+Def+Clt/Гак: ашомсетнесэяк
     ашо+A+Der/MWN+N+Pl+Gen+Px1Sg+Der/Dem+Der/MWN+N+Pl+Ine+Def+Clt/Гак: ашомсетнесэяк
     ашо+A+Der/MWN+N+Sg+Gen+Px1Sg+Der/Dem+Der/MWN+N+Pl+Ela+Def+Clt/Гак: ашомсетнестэяк
     ашо+A+Der/MWN+N+Pl+Gen+Px1Sg+Der/Dem+Der/MWN+N+Pl+Ela+Def+Clt/Гак: ашомсетнестэяк
     ашо+A+Der/MWN+N+Sg+Gen+Px1Sg+Der/Dem+Der/MWN+N+Pl+Ill+Def+Clt/Гак: ашомсетнескак
     ашо+A+Der/MWN+N+Pl+Gen+Px1Sg+Der/Dem+Der/MWN+N+Pl+Ill+Def+Clt/Гак: ашомсетнескак
     ашо+A+Der/MWN+N+Sg+Gen+Px1Sg+Der/Dem+Der/MWN+N+Pl+Tra+Def+Clt/Гак: ашомсетневаяк
     ашо+A+Der/MWN+N+Pl+Gen+Px1Sg+Der/Dem+Der/MWN+N+Pl+Tra+Def+Clt/Гак: ашомсетневаяк
     ашо+A+Der/MWN+N+Sg+Gen+Px1Sg+Der/Dem+Der/MWN+N+Pl+Tra+Def+Clt/Гак: ашомсетнекскак
     ашо+A+Der/MWN+N+Pl+Gen+Px1Sg+Der/Dem+Der/MWN+N+Pl+Tra+Def+Clt/Гак: ашомсетнекскак
     ашо+A+Der/MWN+N+Sg+Gen+Px1Sg+Der/Dem+Der/MWN+N+Pl+Lat+Def+Clt/Гак: ашомсетневгак
     ашо+A+Der/MWN+N+Pl+Gen+Px1Sg+Der/Dem+Der/MWN+N+Pl+Lat+Def+Clt/Гак: ашомсетневгак
     ашо+A+Der/MWN+N+Sg+Gen+Px1Sg+Der/Dem+Der/MWN+N+Pl+Abe+Def+Clt/Гак: ашомсетневтемеяк
     ашо+A+Der/MWN+N+Pl+Gen+Px1Sg+Der/Dem+Der/MWN+N+Pl+Abe+Def+Clt/Гак: ашомсетневтемеяк
     ашо+A+Der/MWN+N+Sg+Gen+Px1Sg+Der/Dem+Der/MWN+N+Pl+Comp+Def+Clt/Гак: ашомсетнешкаяк
     ашо+A+Der/MWN+N+Pl+Gen+Px1Sg+Der/Dem+Der/MWN+N+Pl+Comp+Def+Clt/Гак: ашомсетнешкаяк
     ашо+A+Der/MWN+N+Sg+Gen+Px1Sg+Der/Dem+Der/MWN+N+Pl+Com+Def+Clt/Гак: ашомсетненеккак
     ашо+A+Der/MWN+N+Pl+Gen+Px1Sg+Der/Dem+Der/MWN+N+Pl+Com+Def+Clt/Гак: ашомсетненеккак
     ашо+A+Der/MWN+N+Sg+Abe+Px1Sg+Der/Dem+Der/MWN+N+Sg+Abl+Indef+Clt/Гак: ашовтомонседеяк
     ашо+A+Der/MWN+N+Pl+Abe+Px1Sg+Der/Dem+Der/MWN+N+Sg+Abl+Indef+Clt/Гак: ашовтомонседеяк
     ашо+A+Der/MWN+N+Sg+Abe+Px1Sg+Der/Dem+Der/MWN+N+Sg+Tra+Indef+Clt/Гак: ашовтомонсекскак
     ашо+A+Der/MWN+N+Pl+Abe+Px1Sg+Der/Dem+Der/MWN+N+Sg+Tra+Indef+Clt/Гак: ашовтомонсекскак
     ашо+A+Der/MWN+N+Sg+Abe+Px1Sg+Der/Dem+Der/MWN+N+Sg+Nom+Def+Clt/Гак: ашовтомонсеськак
     ашо+A+Der/MWN+N+Pl+Abe+Px1Sg+Der/Dem+Der/MWN+N+Sg+Nom+Def+Clt/Гак: ашовтомонсеськак
     ашо+A+Der/MWN+N+Sg+Abe+Px1Sg+Der/Dem+Der/MWN+N+Sg+Gen+Def+Clt/Гак: ашовтомонсентькак
     ашо+A+Der/MWN+N+Pl+Abe+Px1Sg+Der/Dem+Der/MWN+N+Sg+Gen+Def+Clt/Гак: ашовтомонсентькак
     ашо+A+Der/MWN+N+Sg+Abe+Px1Sg+Der/Dem+Der/MWN+N+Sg+Dat+Def+Clt/Гак: ашовтомонсентеньгак
     ашо+A+Der/MWN+N+Pl+Abe+Px1Sg+Der/Dem+Der/MWN+N+Sg+Dat+Def+Clt/Гак: ашовтомонсентеньгак
     ашо+A+Der/MWN+N+Sg+Abe+Px1Sg+Der/Dem+Der/MWN+N+Sg+Abl+Def+Clt/Гак: ашовтомонседентькак
     ашо+A+Der/MWN+N+Pl+Abe+Px1Sg+Der/Dem+Der/MWN+N+Sg+Abl+Def+Clt/Гак: ашовтомонседентькак
     ашо+A+Der/MWN+N+Sg+Abe+Px1Sg+Der/Dem+Der/MWN+N+Sg+Ine+Def+Clt/Гак: ашовтомонсесэнтькак
     ашо+A+Der/MWN+N+Pl+Abe+Px1Sg+Der/Dem+Der/MWN+N+Sg+Ine+Def+Clt/Гак: ашовтомонсесэнтькак
     ашо+A+Der/MWN+N+Sg+Abe+Px1Sg+Der/Dem+Der/MWN+N+Sg+Ela+Def+Clt/Гак: ашовтомонсестэнтькак
     ашо+A+Der/MWN+N+Pl+Abe+Px1Sg+Der/Dem+Der/MWN+N+Sg+Ela+Def+Clt/Гак: ашовтомонсестэнтькак
     ашо+A+Der/MWN+N+Sg+Abe+Px1Sg+Der/Dem+Der/MWN+N+Sg+Prl+Def+Clt/Гак: ашовтомонсевантькак
     ашо+A+Der/MWN+N+Pl+Abe+Px1Sg+Der/Dem+Der/MWN+N+Sg+Prl+Def+Clt/Гак: ашовтомонсевантькак
     ашо+A+Der/MWN+N+Sg+Abe+Px1Sg+Der/Dem+Der/MWN+N+Sg+Abe+Def+Clt/Гак: ашовтомонсевтементькак
     ашо+A+Der/MWN+N+Pl+Abe+Px1Sg+Der/Dem+Der/MWN+N+Sg+Abe+Def+Clt/Гак: ашовтомонсевтементькак
     ашо+A+Der/MWN+N+Sg+Abe+Px1Sg+Der/Dem+Der/MWN+N+Sg+Comp+Def+Clt/Гак: ашовтомонсевтомонтькак
     ашо+A+Der/MWN+N+Pl+Abe+Px1Sg+Der/Dem+Der/MWN+N+Sg+Comp+Def+Clt/Гак: ашовтомонсевтомонтькак
     ашо+A+Der/MWN+N+Sg+Abe+Px1Sg+Der/Dem+Der/MWN+N+Sg+Tra+Def+Clt/Гак: ашовтомонсексэнтькак
     ашо+A+Der/MWN+N+Pl+Abe+Px1Sg+Der/Dem+Der/MWN+N+Sg+Tra+Def+Clt/Гак: ашовтомонсексэнтькак
     ашо+A+Der/MWN+N+Sg+Abe+Px1Sg+Der/Dem+Der/MWN+N+Pl+Nom+Def+Clt/Гак: ашовтомонсетнеяк
     ашо+A+Der/MWN+N+Pl+Abe+Px1Sg+Der/Dem+Der/MWN+N+Pl+Nom+Def+Clt/Гак: ашовтомонсетнеяк
     ашо+A+Der/MWN+N+Sg+Abe+Px1Sg+Der/Dem+Der/MWN+N+Pl+Gen+Def+Clt/Гак: ашовтомонсетненьгак
     ашо+A+Der/MWN+N+Pl+Abe+Px1Sg+Der/Dem+Der/MWN+N+Pl+Gen+Def+Clt/Гак: ашовтомонсетненьгак
     ашо+A+Der/MWN+N+Sg+Abe+Px1Sg+Der/Dem+Der/MWN+N+Pl+Dat+Def+Clt/Гак: ашовтомонсетнененьгак
     ашо+A+Der/MWN+N+Pl+Abe+Px1Sg+Der/Dem+Der/MWN+N+Pl+Dat+Def+Clt/Гак: ашовтомонсетнененьгак
     ашо+A+Der/MWN+N+Sg+Abe+Px1Sg+Der/Dem+Der/MWN+N+Pl+Abl+Def+Clt/Гак: ашовтомонсетнедеяк
     ашо+A+Der/MWN+N+Pl+Abe+Px1Sg+Der/Dem+Der/MWN+N+Pl+Abl+Def+Clt/Гак: ашовтомонсетнедеяк
     ашо+A+Der/MWN+N+Sg+Abe+Px1Sg+Der/Dem+Der/MWN+N+Pl+Ine+Def+Clt/Гак: ашовтомонсетнесэяк
     ашо+A+Der/MWN+N+Pl+Abe+Px1Sg+Der/Dem+Der/MWN+N+Pl+Ine+Def+Clt/Гак: ашовтомонсетнесэяк
     ашо+A+Der/MWN+N+Sg+Abe+Px1Sg+Der/Dem+Der/MWN+N+Pl+Ela+Def+Clt/Гак: ашовтомонсетнестэяк
     ашо+A+Der/MWN+N+Pl+Abe+Px1Sg+Der/Dem+Der/MWN+N+Pl+Ela+Def+Clt/Гак: ашовтомонсетнестэяк
     ашо+A+Der/MWN+N+Sg+Abe+Px1Sg+Der/Dem+Der/MWN+N+Pl+Ill+Def+Clt/Гак: ашовтомонсетнескак
     ашо+A+Der/MWN+N+Pl+Abe+Px1Sg+Der/Dem+Der/MWN+N+Pl+Ill+Def+Clt/Гак: ашовтомонсетнескак
     ашо+A+Der/MWN+N+Sg+Abe+Px1Sg+Der/Dem+Der/MWN+N+Pl+Tra+Def+Clt/Гак: ашовтомонсетневаяк
     ашо+A+Der/MWN+N+Pl+Abe+Px1Sg+Der/Dem+Der/MWN+N+Pl+Tra+Def+Clt/Гак: ашовтомонсетневаяк
     ашо+A+Der/MWN+N+Sg+Abe+Px1Sg+Der/Dem+Der/MWN+N+Pl+Tra+Def+Clt/Гак: ашовтомонсетнекскак
     ашо+A+Der/MWN+N+Pl+Abe+Px1Sg+Der/Dem+Der/MWN+N+Pl+Tra+Def+Clt/Гак: ашовтомонсетнекскак
     ашо+A+Der/MWN+N+Sg+Abe+Px1Sg+Der/Dem+Der/MWN+N+Pl+Lat+Def+Clt/Гак: ашовтомонсетневгак
     ашо+A+Der/MWN+N+Pl+Abe+Px1Sg+Der/Dem+Der/MWN+N+Pl+Lat+Def+Clt/Гак: ашовтомонсетневгак
     ашо+A+Der/MWN+N+Sg+Abe+Px1Sg+Der/Dem+Der/MWN+N+Pl+Abe+Def+Clt/Гак: ашовтомонсетневтемеяк
     ашо+A+Der/MWN+N+Pl+Abe+Px1Sg+Der/Dem+Der/MWN+N+Pl+Abe+Def+Clt/Гак: ашовтомонсетневтемеяк
     ашо+A+Der/MWN+N+Sg+Abe+Px1Sg+Der/Dem+Der/MWN+N+Pl+Comp+Def+Clt/Гак: ашовтомонсетнешкаяк
     ашо+A+Der/MWN+N+Pl+Abe+Px1Sg+Der/Dem+Der/MWN+N+Pl+Comp+Def+Clt/Гак: ашовтомонсетнешкаяк
     ашо+A+Der/MWN+N+Sg+Abe+Px1Sg+Der/Dem+Der/MWN+N+Pl+Com+Def+Clt/Гак: ашовтомонсетненеккак
     ашо+A+Der/MWN+N+Pl+Abe+Px1Sg+Der/Dem+Der/MWN+N+Pl+Com+Def+Clt/Гак: ашовтомонсетненеккак
     ашо+A+Der/MWN+N+Sg+Comp+Px1Sg+Der/Dem+Der/MWN+N+Sg+Abl+Indef+Clt/Гак: ашошканкседеяк
     ашо+A+Der/MWN+N+Pl+Comp+Px1Sg+Der/Dem+Der/MWN+N+Sg+Abl+Indef+Clt/Гак: ашошканкседеяк
     ашо+A+Der/MWN+N+Sg+Comp+Px1Sg+Der/Dem+Der/MWN+N+Sg+Tra+Indef+Clt/Гак: ашошканксекскак
     ашо+A+Der/MWN+N+Pl+Comp+Px1Sg+Der/Dem+Der/MWN+N+Sg+Tra+Indef+Clt/Гак: ашошканксекскак
     ашо+A+Der/MWN+N+Sg+Comp+Px1Sg+Der/Dem+Der/MWN+N+Sg+Nom+Def+Clt/Гак: ашошканксеськак
     ашо+A+Der/MWN+N+Pl+Comp+Px1Sg+Der/Dem+Der/MWN+N+Sg+Nom+Def+Clt/Гак: ашошканксеськак
     ашо+A+Der/MWN+N+Sg+Comp+Px1Sg+Der/Dem+Der/MWN+N+Sg+Gen+Def+Clt/Гак: ашошканксентькак
     ашо+A+Der/MWN+N+Pl+Comp+Px1Sg+Der/Dem+Der/MWN+N+Sg+Gen+Def+Clt/Гак: ашошканксентькак
     ашо+A+Der/MWN+N+Sg+Comp+Px1Sg+Der/Dem+Der/MWN+N+Sg+Dat+Def+Clt/Гак: ашошканксентеньгак
     ашо+A+Der/MWN+N+Pl+Comp+Px1Sg+Der/Dem+Der/MWN+N+Sg+Dat+Def+Clt/Гак: ашошканксентеньгак
     ашо+A+Der/MWN+N+Sg+Comp+Px1Sg+Der/Dem+Der/MWN+N+Sg+Abl+Def+Clt/Гак: ашошканкседентькак
     ашо+A+Der/MWN+N+Pl+Comp+Px1Sg+Der/Dem+Der/MWN+N+Sg+Abl+Def+Clt/Гак: ашошканкседентькак
     ашо+A+Der/MWN+N+Sg+Comp+Px1Sg+Der/Dem+Der/MWN+N+Sg+Ine+Def+Clt/Гак: ашошканксесэнтькак
     ашо+A+Der/MWN+N+Pl+Comp+Px1Sg+Der/Dem+Der/MWN+N+Sg+Ine+Def+Clt/Гак: ашошканксесэнтькак
     ашо+A+Der/MWN+N+Sg+Comp+Px1Sg+Der/Dem+Der/MWN+N+Sg+Ela+Def+Clt/Гак: ашошканксестэнтькак
     ашо+A+Der/MWN+N+Pl+Comp+Px1Sg+Der/Dem+Der/MWN+N+Sg+Ela+Def+Clt/Гак: ашошканксестэнтькак
     ашо+A+Der/MWN+N+Sg+Comp+Px1Sg+Der/Dem+Der/MWN+N+Sg+Prl+Def+Clt/Гак: ашошканксевантькак
     ашо+A+Der/MWN+N+Pl+Comp+Px1Sg+Der/Dem+Der/MWN+N+Sg+Prl+Def+Clt/Гак: ашошканксевантькак
     ашо+A+Der/MWN+N+Sg+Comp+Px1Sg+Der/Dem+Der/MWN+N+Sg+Abe+Def+Clt/Гак: ашошканксевтементькак
     ашо+A+Der/MWN+N+Pl+Comp+Px1Sg+Der/Dem+Der/MWN+N+Sg+Abe+Def+Clt/Гак: ашошканксевтементькак
     ашо+A+Der/MWN+N+Sg+Comp+Px1Sg+Der/Dem+Der/MWN+N+Sg+Comp+Def+Clt/Гак: ашошканксешкантькак
     ашо+A+Der/MWN+N+Pl+Comp+Px1Sg+Der/Dem+Der/MWN+N+Sg+Comp+Def+Clt/Гак: ашошканксешкантькак
     ашо+A+Der/MWN+N+Sg+Comp+Px1Sg+Der/Dem+Der/MWN+N+Sg+Tra+Def+Clt/Гак: ашошканксексэнтькак
     ашо+A+Der/MWN+N+Pl+Comp+Px1Sg+Der/Dem+Der/MWN+N+Sg+Tra+Def+Clt/Гак: ашошканксексэнтькак
     ашо+A+Der/MWN+N+Sg+Comp+Px1Sg+Der/Dem+Der/MWN+N+Pl+Nom+Def+Clt/Гак: ашошканксетнеяк
     ашо+A+Der/MWN+N+Pl+Comp+Px1Sg+Der/Dem+Der/MWN+N+Pl+Nom+Def+Clt/Гак: ашошканксетнеяк
     ашо+A+Der/MWN+N+Sg+Comp+Px1Sg+Der/Dem+Der/MWN+N+Pl+Gen+Def+Clt/Гак: ашошканксетненьгак
     ашо+A+Der/MWN+N+Pl+Comp+Px1Sg+Der/Dem+Der/MWN+N+Pl+Gen+Def+Clt/Гак: ашошканксетненьгак
     ашо+A+Der/MWN+N+Sg+Comp+Px1Sg+Der/Dem+Der/MWN+N+Pl+Dat+Def+Clt/Гак: ашошканксетнененьгак
     ашо+A+Der/MWN+N+Pl+Comp+Px1Sg+Der/Dem+Der/MWN+N+Pl+Dat+Def+Clt/Гак: ашошканксетнененьгак
     ашо+A+Der/MWN+N+Sg+Comp+Px1Sg+Der/Dem+Der/MWN+N+Pl+Abl+Def+Clt/Гак: ашошканксетнедеяк
     ашо+A+Der/MWN+N+Pl+Comp+Px1Sg+Der/Dem+Der/MWN+N+Pl+Abl+Def+Clt/Гак: ашошканксетнедеяк
     ашо+A+Der/MWN+N+Sg+Comp+Px1Sg+Der/Dem+Der/MWN+N+Pl+Ine+Def+Clt/Гак: ашошканксетнесэяк
     ашо+A+Der/MWN+N+Pl+Comp+Px1Sg+Der/Dem+Der/MWN+N+Pl+Ine+Def+Clt/Гак: ашошканксетнесэяк
     ашо+A+Der/MWN+N+Sg+Comp+Px1Sg+Der/Dem+Der/MWN+N+Pl+Ela+Def+Clt/Гак: ашошканксетнестэяк
     ашо+A+Der/MWN+N+Pl+Comp+Px1Sg+Der/Dem+Der/MWN+N+Pl+Ela+Def+Clt/Гак: ашошканксетнестэяк
     ашо+A+Der/MWN+N+Sg+Comp+Px1Sg+Der/Dem+Der/MWN+N+Pl+Ill+Def+Clt/Гак: ашошканксетнескак
     ашо+A+Der/MWN+N+Pl+Comp+Px1Sg+Der/Dem+Der/MWN+N+Pl+Ill+Def+Clt/Гак: ашошканксетнескак
     ашо+A+Der/MWN+N+Sg+Comp+Px1Sg+Der/Dem+Der/MWN+N+Pl+Tra+Def+Clt/Гак: ашошканксетневаяк
     ашо+A+Der/MWN+N+Pl+Comp+Px1Sg+Der/Dem+Der/MWN+N+Pl+Tra+Def+Clt/Гак: ашошканксетневаяк
     ашо+A+Der/MWN+N+Sg+Comp+Px1Sg+Der/Dem+Der/MWN+N+Pl+Tra+Def+Clt/Гак: ашошканксетнекскак
     ашо+A+Der/MWN+N+Pl+Comp+Px1Sg+Der/Dem+Der/MWN+N+Pl+Tra+Def+Clt/Гак: ашошканксетнекскак
     ашо+A+Der/MWN+N+Sg+Comp+Px1Sg+Der/Dem+Der/MWN+N+Pl+Lat+Def+Clt/Гак: ашошканксетневгак
     ашо+A+Der/MWN+N+Pl+Comp+Px1Sg+Der/Dem+Der/MWN+N+Pl+Lat+Def+Clt/Гак: ашошканксетневгак
     ашо+A+Der/MWN+N+Sg+Comp+Px1Sg+Der/Dem+Der/MWN+N+Pl+Abe+Def+Clt/Гак: ашошканксетневтемеяк
     ашо+A+Der/MWN+N+Pl+Comp+Px1Sg+Der/Dem+Der/MWN+N+Pl+Abe+Def+Clt/Гак: ашошканксетневтемеяк
     ашо+A+Der/MWN+N+Sg+Comp+Px1Sg+Der/Dem+Der/MWN+N+Pl+Comp+Def+Clt/Гак: ашошканксетнешкаяк
     ашо+A+Der/MWN+N+Pl+Comp+Px1Sg+Der/Dem+Der/MWN+N+Pl+Comp+Def+Clt/Гак: ашошканксетнешкаяк
     ашо+A+Der/MWN+N+Sg+Comp+Px1Sg+Der/Dem+Der/MWN+N+Pl+Com+Def+Clt/Гак: ашошканксетненеккак
     ашо+A+Der/MWN+N+Pl+Comp+Px1Sg+Der/Dem+Der/MWN+N+Pl+Com+Def+Clt/Гак: ашошканксетненеккак
     ашо+A+Der/MWN+N+Sg+Ine+Px1Sg+Der/Dem+Der/MWN+N+Sg+Abl+Indef+Clt/Гак: ашосонседеяк
     ашо+A+Der/MWN+N+Pl+Ine+Px1Sg+Der/Dem+Der/MWN+N+Sg+Abl+Indef+Clt/Гак: ашосонседеяк
     ашо+A+Der/MWN+N+Sg+Ine+Px1Sg+Der/Dem+Der/MWN+N+Sg+Tra+Indef+Clt/Гак: ашосонсекскак
     ашо+A+Der/MWN+N+Pl+Ine+Px1Sg+Der/Dem+Der/MWN+N+Sg+Tra+Indef+Clt/Гак: ашосонсекскак
     ашо+A+Der/MWN+N+Sg+Ine+Px1Sg+Der/Dem+Der/MWN+N+Sg+Nom+Def+Clt/Гак: ашосонсеськак
     ашо+A+Der/MWN+N+Pl+Ine+Px1Sg+Der/Dem+Der/MWN+N+Sg+Nom+Def+Clt/Гак: ашосонсеськак
     ашо+A+Der/MWN+N+Sg+Ine+Px1Sg+Der/Dem+Der/MWN+N+Sg+Gen+Def+Clt/Гак: ашосонсентькак
     ашо+A+Der/MWN+N+Pl+Ine+Px1Sg+Der/Dem+Der/MWN+N+Sg+Gen+Def+Clt/Гак: ашосонсентькак
     ашо+A+Der/MWN+N+Sg+Ine+Px1Sg+Der/Dem+Der/MWN+N+Sg+Dat+Def+Clt/Гак: ашосонсентеньгак
     ашо+A+Der/MWN+N+Pl+Ine+Px1Sg+Der/Dem+Der/MWN+N+Sg+Dat+Def+Clt/Гак: ашосонсентеньгак
     ашо+A+Der/MWN+N+Sg+Ine+Px1Sg+Der/Dem+Der/MWN+N+Sg+Abl+Def+Clt/Гак: ашосонседентькак
     ашо+A+Der/MWN+N+Pl+Ine+Px1Sg+Der/Dem+Der/MWN+N+Sg+Abl+Def+Clt/Гак: ашосонседентькак
     ашо+A+Der/MWN+N+Sg+Ine+Px1Sg+Der/Dem+Der/MWN+N+Sg+Ine+Def+Clt/Гак: ашосонсесэнтькак
     ашо+A+Der/MWN+N+Pl+Ine+Px1Sg+Der/Dem+Der/MWN+N+Sg+Ine+Def+Clt/Гак: ашосонсесэнтькак
     ашо+A+Der/MWN+N+Sg+Ine+Px1Sg+Der/Dem+Der/MWN+N+Sg+Ela+Def+Clt/Гак: ашосонсестэнтькак
     ашо+A+Der/MWN+N+Pl+Ine+Px1Sg+Der/Dem+Der/MWN+N+Sg+Ela+Def+Clt/Гак: ашосонсестэнтькак
     ашо+A+Der/MWN+N+Sg+Ine+Px1Sg+Der/Dem+Der/MWN+N+Sg+Prl+Def+Clt/Гак: ашосонсевантькак
     ашо+A+Der/MWN+N+Pl+Ine+Px1Sg+Der/Dem+Der/MWN+N+Sg+Prl+Def+Clt/Гак: ашосонсевантькак
     ашо+A+Der/MWN+N+Sg+Ine+Px1Sg+Der/Dem+Der/MWN+N+Sg+Abe+Def+Clt/Гак: ашосонсевтементькак
     ашо+A+Der/MWN+N+Pl+Ine+Px1Sg+Der/Dem+Der/MWN+N+Sg+Abe+Def+Clt/Гак: ашосонсевтементькак
     ашо+A+Der/MWN+N+Sg+Ine+Px1Sg+Der/Dem+Der/MWN+N+Sg+Comp+Def+Clt/Гак: ашосонсешкантькак
     ашо+A+Der/MWN+N+Pl+Ine+Px1Sg+Der/Dem+Der/MWN+N+Sg+Comp+Def+Clt/Гак: ашосонсешкантькак
     ашо+A+Der/MWN+N+Sg+Ine+Px1Sg+Der/Dem+Der/MWN+N+Sg+Tra+Def+Clt/Гак: ашосонсексэнтькак
     ашо+A+Der/MWN+N+Pl+Ine+Px1Sg+Der/Dem+Der/MWN+N+Sg+Tra+Def+Clt/Гак: ашосонсексэнтькак
     ашо+A+Der/MWN+N+Sg+Ine+Px1Sg+Der/Dem+Der/MWN+N+Pl+Nom+Def+Clt/Гак: ашосонсетнеяк
     ашо+A+Der/MWN+N+Pl+Ine+Px1Sg+Der/Dem+Der/MWN+N+Pl+Nom+Def+Clt/Гак: ашосонсетнеяк
     ашо+A+Der/MWN+N+Sg+Ine+Px1Sg+Der/Dem+Der/MWN+N+Pl+Gen+Def+Clt/Гак: ашосонсетненьгак
     ашо+A+Der/MWN+N+Pl+Ine+Px1Sg+Der/Dem+Der/MWN+N+Pl+Gen+Def+Clt/Гак: ашосонсетненьгак
     ашо+A+Der/MWN+N+Sg+Ine+Px1Sg+Der/Dem+Der/MWN+N+Pl+Dat+Def+Clt/Гак: ашосонсетнененьгак
     ашо+A+Der/MWN+N+Pl+Ine+Px1Sg+Der/Dem+Der/MWN+N+Pl+Dat+Def+Clt/Гак: ашосонсетнененьгак
     ашо+A+Der/MWN+N+Sg+Ine+Px1Sg+Der/Dem+Der/MWN+N+Pl+Abl+Def+Clt/Гак: ашосонсетнедеяк
     ашо+A+Der/MWN+N+Pl+Ine+Px1Sg+Der/Dem+Der/MWN+N+Pl+Abl+Def+Clt/Гак: ашосонсетнедеяк
     ашо+A+Der/MWN+N+Sg+Ine+Px1Sg+Der/Dem+Der/MWN+N+Pl+Ine+Def+Clt/Гак: ашосонсетнесэяк
     ашо+A+Der/MWN+N+Pl+Ine+Px1Sg+Der/Dem+Der/MWN+N+Pl+Ine+Def+Clt/Гак: ашосонсетнесэяк
     ашо+A+Der/MWN+N+Sg+Ine+Px1Sg+Der/Dem+Der/MWN+N+Pl+Ela+Def+Clt/Гак: ашосонсетнестэяк
     ашо+A+Der/MWN+N+Pl+Ine+Px1Sg+Der/Dem+Der/MWN+N+Pl+Ela+Def+Clt/Гак: ашосонсетнестэяк
     ашо+A+Der/MWN+N+Sg+Ine+Px1Sg+Der/Dem+Der/MWN+N+Pl+Ill+Def+Clt/Гак: ашосонсетнескак
     ашо+A+Der/MWN+N+Pl+Ine+Px1Sg+Der/Dem+Der/MWN+N+Pl+Ill+Def+Clt/Гак: ашосонсетнескак
     ашо+A+Der/MWN+N+Sg+Ine+Px1Sg+Der/Dem+Der/MWN+N+Pl+Tra+Def+Clt/Гак: ашосонсетневаяк
     ашо+A+Der/MWN+N+Pl+Ine+Px1Sg+Der/Dem+Der/MWN+N+Pl+Tra+Def+Clt/Гак: ашосонсетневаяк
     ашо+A+Der/MWN+N+Sg+Ine+Px1Sg+Der/Dem+Der/MWN+N+Pl+Tra+Def+Clt/Гак: ашосонсетнекскак
     ашо+A+Der/MWN+N+Pl+Ine+Px1Sg+Der/Dem+Der/MWN+N+Pl+Tra+Def+Clt/Гак: ашосонсетнекскак
     ашо+A+Der/MWN+N+Sg+Ine+Px1Sg+Der/Dem+Der/MWN+N+Pl+Lat+Def+Clt/Гак: ашосонсетневгак
     ашо+A+Der/MWN+N+Pl+Ine+Px1Sg+Der/Dem+Der/MWN+N+Pl+Lat+Def+Clt/Гак: ашосонсетневгак
     ашо+A+Der/MWN+N+Sg+Ine+Px1Sg+Der/Dem+Der/MWN+N+Pl+Abe+Def+Clt/Гак: ашосонсетневтемеяк
     ашо+A+Der/MWN+N+Pl+Ine+Px1Sg+Der/Dem+Der/MWN+N+Pl+Abe+Def+Clt/Гак: ашосонсетневтемеяк
     ашо+A+Der/MWN+N+Sg+Ine+Px1Sg+Der/Dem+Der/MWN+N+Pl+Comp+Def+Clt/Гак: ашосонсетнешкаяк
     ашо+A+Der/MWN+N+Pl+Ine+Px1Sg+Der/Dem+Der/MWN+N+Pl+Comp+Def+Clt/Гак: ашосонсетнешкаяк
     ашо+A+Der/MWN+N+Sg+Ine+Px1Sg+Der/Dem+Der/MWN+N+Pl+Com+Def+Clt/Гак: ашосонсетненеккак
     ашо+A+Der/MWN+N+Pl+Ine+Px1Sg+Der/Dem+Der/MWN+N+Pl+Com+Def+Clt/Гак: ашосонсетненеккак
     ашо+A+Der/MWN+N+Sg+Ela+Px1Sg+Der/Dem+Der/MWN+N+Sg+Abl+Indef+Clt/Гак: ашостонседеяк
     ашо+A+Der/MWN+N+Pl+Ela+Px1Sg+Der/Dem+Der/MWN+N+Sg+Abl+Indef+Clt/Гак: ашостонседеяк
     ашо+A+Der/MWN+N+Sg+Ela+Px1Sg+Der/Dem+Der/MWN+N+Sg+Tra+Indef+Clt/Гак: ашостонсекскак
     ашо+A+Der/MWN+N+Pl+Ela+Px1Sg+Der/Dem+Der/MWN+N+Sg+Tra+Indef+Clt/Гак: ашостонсекскак
     ашо+A+Der/MWN+N+Sg+Ela+Px1Sg+Der/Dem+Der/MWN+N+Sg+Nom+Def+Clt/Гак: ашостонсеськак
     ашо+A+Der/MWN+N+Pl+Ela+Px1Sg+Der/Dem+Der/MWN+N+Sg+Nom+Def+Clt/Гак: ашостонсеськак
     ашо+A+Der/MWN+N+Sg+Ela+Px1Sg+Der/Dem+Der/MWN+N+Sg+Gen+Def+Clt/Гак: ашостонсентькак
     ашо+A+Der/MWN+N+Pl+Ela+Px1Sg+Der/Dem+Der/MWN+N+Sg+Gen+Def+Clt/Гак: ашостонсентькак
     ашо+A+Der/MWN+N+Sg+Ela+Px1Sg+Der/Dem+Der/MWN+N+Sg+Dat+Def+Clt/Гак: ашостонсентеньгак
     ашо+A+Der/MWN+N+Pl+Ela+Px1Sg+Der/Dem+Der/MWN+N+Sg+Dat+Def+Clt/Гак: ашостонсентеньгак
     ашо+A+Der/MWN+N+Sg+Ela+Px1Sg+Der/Dem+Der/MWN+N+Sg+Abl+Def+Clt/Гак: ашостонседентькак
     ашо+A+Der/MWN+N+Pl+Ela+Px1Sg+Der/Dem+Der/MWN+N+Sg+Abl+Def+Clt/Гак: ашостонседентькак
     ашо+A+Der/MWN+N+Sg+Ela+Px1Sg+Der/Dem+Der/MWN+N+Sg+Ine+Def+Clt/Гак: ашостонсесэнтькак
     ашо+A+Der/MWN+N+Pl+Ela+Px1Sg+Der/Dem+Der/MWN+N+Sg+Ine+Def+Clt/Гак: ашостонсесэнтькак
     ашо+A+Der/MWN+N+Sg+Ela+Px1Sg+Der/Dem+Der/MWN+N+Sg+Ela+Def+Clt/Гак: ашостонсестэнтькак
     ашо+A+Der/MWN+N+Pl+Ela+Px1Sg+Der/Dem+Der/MWN+N+Sg+Ela+Def+Clt/Гак: ашостонсестэнтькак
     ашо+A+Der/MWN+N+Sg+Ela+Px1Sg+Der/Dem+Der/MWN+N+Sg+Prl+Def+Clt/Гак: ашостонсевантькак
     ашо+A+Der/MWN+N+Pl+Ela+Px1Sg+Der/Dem+Der/MWN+N+Sg+Prl+Def+Clt/Гак: ашостонсевантькак
     ашо+A+Der/MWN+N+Sg+Ela+Px1Sg+Der/Dem+Der/MWN+N+Sg+Abe+Def+Clt/Гак: ашостонсевтементькак
     ашо+A+Der/MWN+N+Pl+Ela+Px1Sg+Der/Dem+Der/MWN+N+Sg+Abe+Def+Clt/Гак: ашостонсевтементькак
     ашо+A+Der/MWN+N+Sg+Ela+Px1Sg+Der/Dem+Der/MWN+N+Sg+Comp+Def+Clt/Гак: ашостонсешкантькак
     ашо+A+Der/MWN+N+Pl+Ela+Px1Sg+Der/Dem+Der/MWN+N+Sg+Comp+Def+Clt/Гак: ашостонсешкантькак
     ашо+A+Der/MWN+N+Sg+Ela+Px1Sg+Der/Dem+Der/MWN+N+Sg+Tra+Def+Clt/Гак: ашостонсексэнтькак
     ашо+A+Der/MWN+N+Pl+Ela+Px1Sg+Der/Dem+Der/MWN+N+Sg+Tra+Def+Clt/Гак: ашостонсексэнтькак
     ашо+A+Der/MWN+N+Sg+Ela+Px1Sg+Der/Dem+Der/MWN+N+Pl+Nom+Def+Clt/Гак: ашостонсетнеяк
     ашо+A+Der/MWN+N+Pl+Ela+Px1Sg+Der/Dem+Der/MWN+N+Pl+Nom+Def+Clt/Гак: ашостонсетнеяк
     ашо+A+Der/MWN+N+Sg+Ela+Px1Sg+Der/Dem+Der/MWN+N+Pl+Gen+Def+Clt/Гак: ашостонсетненьгак
     ашо+A+Der/MWN+N+Pl+Ela+Px1Sg+Der/Dem+Der/MWN+N+Pl+Gen+Def+Clt/Гак: ашостонсетненьгак
     ашо+A+Der/MWN+N+Sg+Ela+Px1Sg+Der/Dem+Der/MWN+N+Pl+Dat+Def+Clt/Гак: ашостонсетнененьгак
     ашо+A+Der/MWN+N+Pl+Ela+Px1Sg+Der/Dem+Der/MWN+N+Pl+Dat+Def+Clt/Гак: ашостонсетнененьгак
     ашо+A+Der/MWN+N+Sg+Ela+Px1Sg+Der/Dem+Der/MWN+N+Pl+Abl+Def+Clt/Гак: ашостонсетнедеяк
     ашо+A+Der/MWN+N+Pl+Ela+Px1Sg+Der/Dem+Der/MWN+N+Pl+Abl+Def+Clt/Гак: ашостонсетнедеяк
     ашо+A+Der/MWN+N+Sg+Ela+Px1Sg+Der/Dem+Der/MWN+N+Pl+Ine+Def+Clt/Гак: ашостонсетнесэяк
     ашо+A+Der/MWN+N+Pl+Ela+Px1Sg+Der/Dem+Der/MWN+N+Pl+Ine+Def+Clt/Гак: ашостонсетнесэяк
     ашо+A+Der/MWN+N+Sg+Ela+Px1Sg+Der/Dem+Der/MWN+N+Pl+Ela+Def+Clt/Гак: ашостонсетнестэяк
     ашо+A+Der/MWN+N+Pl+Ela+Px1Sg+Der/Dem+Der/MWN+N+Pl+Ela+Def+Clt/Гак: ашостонсетнестэяк
     ашо+A+Der/MWN+N+Sg+Ela+Px1Sg+Der/Dem+Der/MWN+N+Pl+Ill+Def+Clt/Гак: ашостонсетнескак
     ашо+A+Der/MWN+N+Pl+Ela+Px1Sg+Der/Dem+Der/MWN+N+Pl+Ill+Def+Clt/Гак: ашостонсетнескак
     ашо+A+Der/MWN+N+Sg+Ela+Px1Sg+Der/Dem+Der/MWN+N+Pl+Tra+Def+Clt/Гак: ашостонсетневаяк
     ашо+A+Der/MWN+N+Pl+Ela+Px1Sg+Der/Dem+Der/MWN+N+Pl+Tra+Def+Clt/Гак: ашостонсетневаяк
     ашо+A+Der/MWN+N+Sg+Ela+Px1Sg+Der/Dem+Der/MWN+N+Pl+Tra+Def+Clt/Гак: ашостонсетнекскак
     ашо+A+Der/MWN+N+Pl+Ela+Px1Sg+Der/Dem+Der/MWN+N+Pl+Tra+Def+Clt/Гак: ашостонсетнекскак
     ашо+A+Der/MWN+N+Sg+Ela+Px1Sg+Der/Dem+Der/MWN+N+Pl+Lat+Def+Clt/Гак: ашостонсетневгак
     ашо+A+Der/MWN+N+Pl+Ela+Px1Sg+Der/Dem+Der/MWN+N+Pl+Lat+Def+Clt/Гак: ашостонсетневгак
     ашо+A+Der/MWN+N+Sg+Ela+Px1Sg+Der/Dem+Der/MWN+N+Pl+Abe+Def+Clt/Гак: ашостонсетневтемеяк
     ашо+A+Der/MWN+N+Pl+Ela+Px1Sg+Der/Dem+Der/MWN+N+Pl+Abe+Def+Clt/Гак: ашостонсетневтемеяк
     ашо+A+Der/MWN+N+Sg+Ela+Px1Sg+Der/Dem+Der/MWN+N+Pl+Comp+Def+Clt/Гак: ашостонсетнешкаяк
     ашо+A+Der/MWN+N+Pl+Ela+Px1Sg+Der/Dem+Der/MWN+N+Pl+Comp+Def+Clt/Гак: ашостонсетнешкаяк
     ашо+A+Der/MWN+N+Sg+Ela+Px1Sg+Der/Dem+Der/MWN+N+Pl+Com+Def+Clt/Гак: ашостонсетненеккак
     ашо+A+Der/MWN+N+Pl+Ela+Px1Sg+Der/Dem+Der/MWN+N+Pl+Com+Def+Clt/Гак: ашостонсетненеккак
     ашо+A+Der/MWN+N+Sg+Prl+Px1Sg+Der/Dem+Der/MWN+N+Sg+Abl+Indef+Clt/Гак: ашованкседеяк
     ашо+A+Der/MWN+N+Pl+Prl+Px1Sg+Der/Dem+Der/MWN+N+Sg+Abl+Indef+Clt/Гак: ашованкседеяк
     ашо+A+Der/MWN+N+Sg+Prl+Px1Sg+Der/Dem+Der/MWN+N+Sg+Tra+Indef+Clt/Гак: ашованксекскак
     ашо+A+Der/MWN+N+Pl+Prl+Px1Sg+Der/Dem+Der/MWN+N+Sg+Tra+Indef+Clt/Гак: ашованксекскак
     ашо+A+Der/MWN+N+Sg+Prl+Px1Sg+Der/Dem+Der/MWN+N+Sg+Nom+Def+Clt/Гак: ашованксеськак
     ашо+A+Der/MWN+N+Pl+Prl+Px1Sg+Der/Dem+Der/MWN+N+Sg+Nom+Def+Clt/Гак: ашованксеськак
     ашо+A+Der/MWN+N+Sg+Prl+Px1Sg+Der/Dem+Der/MWN+N+Sg+Gen+Def+Clt/Гак: ашованксентькак
     ашо+A+Der/MWN+N+Pl+Prl+Px1Sg+Der/Dem+Der/MWN+N+Sg+Gen+Def+Clt/Гак: ашованксентькак
     ашо+A+Der/MWN+N+Sg+Prl+Px1Sg+Der/Dem+Der/MWN+N+Sg+Dat+Def+Clt/Гак: ашованксентеньгак
     ашо+A+Der/MWN+N+Pl+Prl+Px1Sg+Der/Dem+Der/MWN+N+Sg+Dat+Def+Clt/Гак: ашованксентеньгак
     ашо+A+Der/MWN+N+Sg+Prl+Px1Sg+Der/Dem+Der/MWN+N+Sg+Abl+Def+Clt/Гак: ашованкседентькак
     ашо+A+Der/MWN+N+Pl+Prl+Px1Sg+Der/Dem+Der/MWN+N+Sg+Abl+Def+Clt/Гак: ашованкседентькак
     ашо+A+Der/MWN+N+Sg+Prl+Px1Sg+Der/Dem+Der/MWN+N+Sg+Ine+Def+Clt/Гак: ашованксесэнтькак
     ашо+A+Der/MWN+N+Pl+Prl+Px1Sg+Der/Dem+Der/MWN+N+Sg+Ine+Def+Clt/Гак: ашованксесэнтькак
     ашо+A+Der/MWN+N+Sg+Prl+Px1Sg+Der/Dem+Der/MWN+N+Sg+Ela+Def+Clt/Гак: ашованксестэнтькак
     ашо+A+Der/MWN+N+Pl+Prl+Px1Sg+Der/Dem+Der/MWN+N+Sg+Ela+Def+Clt/Гак: ашованксестэнтькак
     ашо+A+Der/MWN+N+Sg+Prl+Px1Sg+Der/Dem+Der/MWN+N+Sg+Prl+Def+Clt/Гак: ашованксевантькак
     ашо+A+Der/MWN+N+Pl+Prl+Px1Sg+Der/Dem+Der/MWN+N+Sg+Prl+Def+Clt/Гак: ашованксевантькак
     ашо+A+Der/MWN+N+Sg+Prl+Px1Sg+Der/Dem+Der/MWN+N+Sg+Abe+Def+Clt/Гак: ашованксевтементькак
     ашо+A+Der/MWN+N+Pl+Prl+Px1Sg+Der/Dem+Der/MWN+N+Sg+Abe+Def+Clt/Гак: ашованксевтементькак
     ашо+A+Der/MWN+N+Sg+Prl+Px1Sg+Der/Dem+Der/MWN+N+Sg+Comp+Def+Clt/Гак: ашованксешкантькак
     ашо+A+Der/MWN+N+Pl+Prl+Px1Sg+Der/Dem+Der/MWN+N+Sg+Comp+Def+Clt/Гак: ашованксешкантькак
     ашо+A+Der/MWN+N+Sg+Prl+Px1Sg+Der/Dem+Der/MWN+N+Sg+Tra+Def+Clt/Гак: ашованксексэнтькак
     ашо+A+Der/MWN+N+Pl+Prl+Px1Sg+Der/Dem+Der/MWN+N+Sg+Tra+Def+Clt/Гак: ашованксексэнтькак
     ашо+A+Der/MWN+N+Sg+Prl+Px1Sg+Der/Dem+Der/MWN+N+Pl+Nom+Def+Clt/Гак: ашованксетнеяк
     ашо+A+Der/MWN+N+Pl+Prl+Px1Sg+Der/Dem+Der/MWN+N+Pl+Nom+Def+Clt/Гак: ашованксетнеяк
     ашо+A+Der/MWN+N+Sg+Prl+Px1Sg+Der/Dem+Der/MWN+N+Pl+Gen+Def+Clt/Гак: ашованксетненьгак
     ашо+A+Der/MWN+N+Pl+Prl+Px1Sg+Der/Dem+Der/MWN+N+Pl+Gen+Def+Clt/Гак: ашованксетненьгак
     ашо+A+Der/MWN+N+Sg+Prl+Px1Sg+Der/Dem+Der/MWN+N+Pl+Dat+Def+Clt/Гак: ашованксетнененьгак
     ашо+A+Der/MWN+N+Pl+Prl+Px1Sg+Der/Dem+Der/MWN+N+Pl+Dat+Def+Clt/Гак: ашованксетнененьгак
     ашо+A+Der/MWN+N+Sg+Prl+Px1Sg+Der/Dem+Der/MWN+N+Pl+Abl+Def+Clt/Гак: ашованксетнедеяк
     ашо+A+Der/MWN+N+Pl+Prl+Px1Sg+Der/Dem+Der/MWN+N+Pl+Abl+Def+Clt/Гак: ашованксетнедеяк
     ашо+A+Der/MWN+N+Sg+Prl+Px1Sg+Der/Dem+Der/MWN+N+Pl+Ine+Def+Clt/Гак: ашованксетнесэяк
     ашо+A+Der/MWN+N+Pl+Prl+Px1Sg+Der/Dem+Der/MWN+N+Pl+Ine+Def+Clt/Гак: ашованксетнесэяк
     ашо+A+Der/MWN+N+Sg+Prl+Px1Sg+Der/Dem+Der/MWN+N+Pl+Ela+Def+Clt/Гак: ашованксетнестэяк
     ашо+A+Der/MWN+N+Pl+Prl+Px1Sg+Der/Dem+Der/MWN+N+Pl+Ela+Def+Clt/Гак: ашованксетнестэяк
     ашо+A+Der/MWN+N+Sg+Prl+Px1Sg+Der/Dem+Der/MWN+N+Pl+Ill+Def+Clt/Гак: ашованксетнескак
     ашо+A+Der/MWN+N+Pl+Prl+Px1Sg+Der/Dem+Der/MWN+N+Pl+Ill+Def+Clt/Гак: ашованксетнескак
     ашо+A+Der/MWN+N+Sg+Prl+Px1Sg+Der/Dem+Der/MWN+N+Pl+Tra+Def+Clt/Гак: ашованксетневаяк
     ашо+A+Der/MWN+N+Pl+Prl+Px1Sg+Der/Dem+Der/MWN+N+Pl+Tra+Def+Clt/Гак: ашованксетневаяк
     ашо+A+Der/MWN+N+Sg+Prl+Px1Sg+Der/Dem+Der/MWN+N+Pl+Tra+Def+Clt/Гак: ашованксетнекскак
     ашо+A+Der/MWN+N+Pl+Prl+Px1Sg+Der/Dem+Der/MWN+N+Pl+Tra+Def+Clt/Гак: ашованксетнекскак
     ашо+A+Der/MWN+N+Sg+Prl+Px1Sg+Der/Dem+Der/MWN+N+Pl+Lat+Def+Clt/Гак: ашованксетневгак
     ашо+A+Der/MWN+N+Pl+Prl+Px1Sg+Der/Dem+Der/MWN+N+Pl+Lat+Def+Clt/Гак: ашованксетневгак
     ашо+A+Der/MWN+N+Sg+Prl+Px1Sg+Der/Dem+Der/MWN+N+Pl+Abe+Def+Clt/Гак: ашованксетневтемеяк
     ашо+A+Der/MWN+N+Pl+Prl+Px1Sg+Der/Dem+Der/MWN+N+Pl+Abe+Def+Clt/Гак: ашованксетневтемеяк
     ашо+A+Der/MWN+N+Sg+Prl+Px1Sg+Der/Dem+Der/MWN+N+Pl+Comp+Def+Clt/Гак: ашованксетнешкаяк
     ашо+A+Der/MWN+N+Pl+Prl+Px1Sg+Der/Dem+Der/MWN+N+Pl+Comp+Def+Clt/Гак: ашованксетнешкаяк
     ашо+A+Der/MWN+N+Sg+Prl+Px1Sg+Der/Dem+Der/MWN+N+Pl+Com+Def+Clt/Гак: ашованксетненеккак
     ашо+A+Der/MWN+N+Pl+Prl+Px1Sg+Der/Dem+Der/MWN+N+Pl+Com+Def+Clt/Гак: ашованксетненеккак
     ашо+A+Der/MWN+N+Sg+Gen+Px2Sg+Der/Dem+Der/MWN+N+Sg+Abl+Indef+Clt/Гак: ашотседеяк
     ашо+A+Der/MWN+N+Pl+Gen+Px2Sg+Der/Dem+Der/MWN+N+Sg+Abl+Indef+Clt/Гак: ашотседеяк
     ашо+A+Der/MWN+N+Sg+Gen+Px2Sg+Der/Dem+Der/MWN+N+Sg+Tra+Indef+Clt/Гак: ашотсекскак
     ашо+A+Der/MWN+N+Pl+Gen+Px2Sg+Der/Dem+Der/MWN+N+Sg+Tra+Indef+Clt/Гак: ашотсекскак
     ашо+A+Der/MWN+N+Sg+Gen+Px2Sg+Der/Dem+Der/MWN+N+Sg+Nom+Def+Clt/Гак: ашотсеськак
     ашо+A+Der/MWN+N+Pl+Gen+Px2Sg+Der/Dem+Der/MWN+N+Sg+Nom+Def+Clt/Гак: ашотсеськак
     ашо+A+Der/MWN+N+Sg+Gen+Px2Sg+Der/Dem+Der/MWN+N+Sg+Gen+Def+Clt/Гак: ашотсентькак
     ашо+A+Der/MWN+N+Pl+Gen+Px2Sg+Der/Dem+Der/MWN+N+Sg+Gen+Def+Clt/Гак: ашотсентькак
     ашо+A+Der/MWN+N+Sg+Gen+Px2Sg+Der/Dem+Der/MWN+N+Sg+Dat+Def+Clt/Гак: ашотсентеньгак
     ашо+A+Der/MWN+N+Pl+Gen+Px2Sg+Der/Dem+Der/MWN+N+Sg+Dat+Def+Clt/Гак: ашотсентеньгак
     ашо+A+Der/MWN+N+Sg+Gen+Px2Sg+Der/Dem+Der/MWN+N+Sg+Abl+Def+Clt/Гак: ашотседентькак
     ашо+A+Der/MWN+N+Pl+Gen+Px2Sg+Der/Dem+Der/MWN+N+Sg+Abl+Def+Clt/Гак: ашотседентькак
     ашо+A+Der/MWN+N+Sg+Gen+Px2Sg+Der/Dem+Der/MWN+N+Sg+Ine+Def+Clt/Гак: ашотсесэнтькак
     ашо+A+Der/MWN+N+Pl+Gen+Px2Sg+Der/Dem+Der/MWN+N+Sg+Ine+Def+Clt/Гак: ашотсесэнтькак
     ашо+A+Der/MWN+N+Sg+Gen+Px2Sg+Der/Dem+Der/MWN+N+Sg+Ela+Def+Clt/Гак: ашотсестэнтькак
     ашо+A+Der/MWN+N+Pl+Gen+Px2Sg+Der/Dem+Der/MWN+N+Sg+Ela+Def+Clt/Гак: ашотсестэнтькак
     ашо+A+Der/MWN+N+Sg+Gen+Px2Sg+Der/Dem+Der/MWN+N+Sg+Prl+Def+Clt/Гак: ашотсевантькак
     ашо+A+Der/MWN+N+Pl+Gen+Px2Sg+Der/Dem+Der/MWN+N+Sg+Prl+Def+Clt/Гак: ашотсевантькак
     ашо+A+Der/MWN+N+Sg+Gen+Px2Sg+Der/Dem+Der/MWN+N+Sg+Abe+Def+Clt/Гак: ашотсевтементькак
     ашо+A+Der/MWN+N+Pl+Gen+Px2Sg+Der/Dem+Der/MWN+N+Sg+Abe+Def+Clt/Гак: ашотсевтементькак
     ашо+A+Der/MWN+N+Sg+Gen+Px2Sg+Der/Dem+Der/MWN+N+Sg+Comp+Def+Clt/Гак: ашотсевтомонтькак
     ашо+A+Der/MWN+N+Pl+Gen+Px2Sg+Der/Dem+Der/MWN+N+Sg+Comp+Def+Clt/Гак: ашотсевтомонтькак
     ашо+A+Der/MWN+N+Sg+Gen+Px2Sg+Der/Dem+Der/MWN+N+Sg+Tra+Def+Clt/Гак: ашотсексэнтькак
     ашо+A+Der/MWN+N+Pl+Gen+Px2Sg+Der/Dem+Der/MWN+N+Sg+Tra+Def+Clt/Гак: ашотсексэнтькак
     ашо+A+Der/MWN+N+Sg+Gen+Px2Sg+Der/Dem+Der/MWN+N+Pl+Nom+Def+Clt/Гак: ашотсетнеяк
     ашо+A+Der/MWN+N+Pl+Gen+Px2Sg+Der/Dem+Der/MWN+N+Pl+Nom+Def+Clt/Гак: ашотсетнеяк
     ашо+A+Der/MWN+N+Sg+Gen+Px2Sg+Der/Dem+Der/MWN+N+Pl+Gen+Def+Clt/Гак: ашотсетненьгак
     ашо+A+Der/MWN+N+Pl+Gen+Px2Sg+Der/Dem+Der/MWN+N+Pl+Gen+Def+Clt/Гак: ашотсетненьгак
     ашо+A+Der/MWN+N+Sg+Gen+Px2Sg+Der/Dem+Der/MWN+N+Pl+Dat+Def+Clt/Гак: ашотсетнененьгак
     ашо+A+Der/MWN+N+Pl+Gen+Px2Sg+Der/Dem+Der/MWN+N+Pl+Dat+Def+Clt/Гак: ашотсетнененьгак
     ашо+A+Der/MWN+N+Sg+Gen+Px2Sg+Der/Dem+Der/MWN+N+Pl+Abl+Def+Clt/Гак: ашотсетнедеяк
     ашо+A+Der/MWN+N+Pl+Gen+Px2Sg+Der/Dem+Der/MWN+N+Pl+Abl+Def+Clt/Гак: ашотсетнедеяк
     ашо+A+Der/MWN+N+Sg+Gen+Px2Sg+Der/Dem+Der/MWN+N+Pl+Ine+Def+Clt/Гак: ашотсетнесэяк
     ашо+A+Der/MWN+N+Pl+Gen+Px2Sg+Der/Dem+Der/MWN+N+Pl+Ine+Def+Clt/Гак: ашотсетнесэяк
     ашо+A+Der/MWN+N+Sg+Gen+Px2Sg+Der/Dem+Der/MWN+N+Pl+Ela+Def+Clt/Гак: ашотсетнестэяк
     ашо+A+Der/MWN+N+Pl+Gen+Px2Sg+Der/Dem+Der/MWN+N+Pl+Ela+Def+Clt/Гак: ашотсетнестэяк
     ашо+A+Der/MWN+N+Sg+Gen+Px2Sg+Der/Dem+Der/MWN+N+Pl+Ill+Def+Clt/Гак: ашотсетнескак
     ашо+A+Der/MWN+N+Pl+Gen+Px2Sg+Der/Dem+Der/MWN+N+Pl+Ill+Def+Clt/Гак: ашотсетнескак
     ашо+A+Der/MWN+N+Sg+Gen+Px2Sg+Der/Dem+Der/MWN+N+Pl+Tra+Def+Clt/Гак: ашотсетневаяк
     ашо+A+Der/MWN+N+Pl+Gen+Px2Sg+Der/Dem+Der/MWN+N+Pl+Tra+Def+Clt/Гак: ашотсетневаяк
     ашо+A+Der/MWN+N+Sg+Gen+Px2Sg+Der/Dem+Der/MWN+N+Pl+Tra+Def+Clt/Гак: ашотсетнекскак
     ашо+A+Der/MWN+N+Pl+Gen+Px2Sg+Der/Dem+Der/MWN+N+Pl+Tra+Def+Clt/Гак: ашотсетнекскак
     ашо+A+Der/MWN+N+Sg+Gen+Px2Sg+Der/Dem+Der/MWN+N+Pl+Lat+Def+Clt/Гак: ашотсетневгак
     ашо+A+Der/MWN+N+Pl+Gen+Px2Sg+Der/Dem+Der/MWN+N+Pl+Lat+Def+Clt/Гак: ашотсетневгак
     ашо+A+Der/MWN+N+Sg+Gen+Px2Sg+Der/Dem+Der/MWN+N+Pl+Abe+Def+Clt/Гак: ашотсетневтемеяк
     ашо+A+Der/MWN+N+Pl+Gen+Px2Sg+Der/Dem+Der/MWN+N+Pl+Abe+Def+Clt/Гак: ашотсетневтемеяк
     ашо+A+Der/MWN+N+Sg+Gen+Px2Sg+Der/Dem+Der/MWN+N+Pl+Comp+Def+Clt/Гак: ашотсетнешкаяк
     ашо+A+Der/MWN+N+Pl+Gen+Px2Sg+Der/Dem+Der/MWN+N+Pl+Comp+Def+Clt/Гак: ашотсетнешкаяк
     ашо+A+Der/MWN+N+Sg+Gen+Px2Sg+Der/Dem+Der/MWN+N+Pl+Com+Def+Clt/Гак: ашотсетненеккак
     ашо+A+Der/MWN+N+Pl+Gen+Px2Sg+Der/Dem+Der/MWN+N+Pl+Com+Def+Clt/Гак: ашотсетненеккак
     ашо+A+Der/MWN+N+Sg+Abe+Px2Sg+Der/Dem+Der/MWN+N+Sg+Abl+Indef+Clt/Гак: ашовтомотседеяк
     ашо+A+Der/MWN+N+Pl+Abe+Px2Sg+Der/Dem+Der/MWN+N+Sg+Abl+Indef+Clt/Гак: ашовтомотседеяк
     ашо+A+Der/MWN+N+Sg+Abe+Px2Sg+Der/Dem+Der/MWN+N+Sg+Tra+Indef+Clt/Гак: ашовтомотсекскак
     ашо+A+Der/MWN+N+Pl+Abe+Px2Sg+Der/Dem+Der/MWN+N+Sg+Tra+Indef+Clt/Гак: ашовтомотсекскак
     ашо+A+Der/MWN+N+Sg+Abe+Px2Sg+Der/Dem+Der/MWN+N+Sg+Nom+Def+Clt/Гак: ашовтомотсеськак
     ашо+A+Der/MWN+N+Pl+Abe+Px2Sg+Der/Dem+Der/MWN+N+Sg+Nom+Def+Clt/Гак: ашовтомотсеськак
     ашо+A+Der/MWN+N+Sg+Abe+Px2Sg+Der/Dem+Der/MWN+N+Sg+Gen+Def+Clt/Гак: ашовтомотсентькак
     ашо+A+Der/MWN+N+Pl+Abe+Px2Sg+Der/Dem+Der/MWN+N+Sg+Gen+Def+Clt/Гак: ашовтомотсентькак
     ашо+A+Der/MWN+N+Sg+Abe+Px2Sg+Der/Dem+Der/MWN+N+Sg+Dat+Def+Clt/Гак: ашовтомотсентеньгак
     ашо+A+Der/MWN+N+Pl+Abe+Px2Sg+Der/Dem+Der/MWN+N+Sg+Dat+Def+Clt/Гак: ашовтомотсентеньгак
     ашо+A+Der/MWN+N+Sg+Abe+Px2Sg+Der/Dem+Der/MWN+N+Sg+Abl+Def+Clt/Гак: ашовтомотседентькак
     ашо+A+Der/MWN+N+Pl+Abe+Px2Sg+Der/Dem+Der/MWN+N+Sg+Abl+Def+Clt/Гак: ашовтомотседентькак
     ашо+A+Der/MWN+N+Sg+Abe+Px2Sg+Der/Dem+Der/MWN+N+Sg+Ine+Def+Clt/Гак: ашовтомотсесэнтькак
     ашо+A+Der/MWN+N+Pl+Abe+Px2Sg+Der/Dem+Der/MWN+N+Sg+Ine+Def+Clt/Гак: ашовтомотсесэнтькак
     ашо+A+Der/MWN+N+Sg+Abe+Px2Sg+Der/Dem+Der/MWN+N+Sg+Ela+Def+Clt/Гак: ашовтомотсестэнтькак
     ашо+A+Der/MWN+N+Pl+Abe+Px2Sg+Der/Dem+Der/MWN+N+Sg+Ela+Def+Clt/Гак: ашовтомотсестэнтькак
     ашо+A+Der/MWN+N+Sg+Abe+Px2Sg+Der/Dem+Der/MWN+N+Sg+Prl+Def+Clt/Гак: ашовтомотсевантькак
     ашо+A+Der/MWN+N+Pl+Abe+Px2Sg+Der/Dem+Der/MWN+N+Sg+Prl+Def+Clt/Гак: ашовтомотсевантькак
     ашо+A+Der/MWN+N+Sg+Abe+Px2Sg+Der/Dem+Der/MWN+N+Sg+Abe+Def+Clt/Гак: ашовтомотсевтементькак
     ашо+A+Der/MWN+N+Pl+Abe+Px2Sg+Der/Dem+Der/MWN+N+Sg+Abe+Def+Clt/Гак: ашовтомотсевтементькак
     ашо+A+Der/MWN+N+Sg+Abe+Px2Sg+Der/Dem+Der/MWN+N+Sg+Comp+Def+Clt/Гак: ашовтомотсевтомонтькак
     ашо+A+Der/MWN+N+Pl+Abe+Px2Sg+Der/Dem+Der/MWN+N+Sg+Comp+Def+Clt/Гак: ашовтомотсевтомонтькак
     ашо+A+Der/MWN+N+Sg+Abe+Px2Sg+Der/Dem+Der/MWN+N+Sg+Tra+Def+Clt/Гак: ашовтомотсексэнтькак
     ашо+A+Der/MWN+N+Pl+Abe+Px2Sg+Der/Dem+Der/MWN+N+Sg+Tra+Def+Clt/Гак: ашовтомотсексэнтькак
     ашо+A+Der/MWN+N+Sg+Abe+Px2Sg+Der/Dem+Der/MWN+N+Pl+Nom+Def+Clt/Гак: ашовтомотсетнеяк
     ашо+A+Der/MWN+N+Pl+Abe+Px2Sg+Der/Dem+Der/MWN+N+Pl+Nom+Def+Clt/Гак: ашовтомотсетнеяк
     ашо+A+Der/MWN+N+Sg+Abe+Px2Sg+Der/Dem+Der/MWN+N+Pl+Gen+Def+Clt/Гак: ашовтомотсетненьгак
     ашо+A+Der/MWN+N+Pl+Abe+Px2Sg+Der/Dem+Der/MWN+N+Pl+Gen+Def+Clt/Гак: ашовтомотсетненьгак
     ашо+A+Der/MWN+N+Sg+Abe+Px2Sg+Der/Dem+Der/MWN+N+Pl+Dat+Def+Clt/Гак: ашовтомотсетнененьгак
     ашо+A+Der/MWN+N+Pl+Abe+Px2Sg+Der/Dem+Der/MWN+N+Pl+Dat+Def+Clt/Гак: ашовтомотсетнененьгак
     ашо+A+Der/MWN+N+Sg+Abe+Px2Sg+Der/Dem+Der/MWN+N+Pl+Abl+Def+Clt/Гак: ашовтомотсетнедеяк
     ашо+A+Der/MWN+N+Pl+Abe+Px2Sg+Der/Dem+Der/MWN+N+Pl+Abl+Def+Clt/Гак: ашовтомотсетнедеяк
     ашо+A+Der/MWN+N+Sg+Abe+Px2Sg+Der/Dem+Der/MWN+N+Pl+Ine+Def+Clt/Гак: ашовтомотсетнесэяк
     ашо+A+Der/MWN+N+Pl+Abe+Px2Sg+Der/Dem+Der/MWN+N+Pl+Ine+Def+Clt/Гак: ашовтомотсетнесэяк
     ашо+A+Der/MWN+N+Sg+Abe+Px2Sg+Der/Dem+Der/MWN+N+Pl+Ela+Def+Clt/Гак: ашовтомотсетнестэяк
     ашо+A+Der/MWN+N+Pl+Abe+Px2Sg+Der/Dem+Der/MWN+N+Pl+Ela+Def+Clt/Гак: ашовтомотсетнестэяк
     ашо+A+Der/MWN+N+Sg+Abe+Px2Sg+Der/Dem+Der/MWN+N+Pl+Ill+Def+Clt/Гак: ашовтомотсетнескак
     ашо+A+Der/MWN+N+Pl+Abe+Px2Sg+Der/Dem+Der/MWN+N+Pl+Ill+Def+Clt/Гак: ашовтомотсетнескак
     ашо+A+Der/MWN+N+Sg+Abe+Px2Sg+Der/Dem+Der/MWN+N+Pl+Tra+Def+Clt/Гак: ашовтомотсетневаяк
     ашо+A+Der/MWN+N+Pl+Abe+Px2Sg+Der/Dem+Der/MWN+N+Pl+Tra+Def+Clt/Гак: ашовтомотсетневаяк
     ашо+A+Der/MWN+N+Sg+Abe+Px2Sg+Der/Dem+Der/MWN+N+Pl+Tra+Def+Clt/Гак: ашовтомотсетнекскак
     ашо+A+Der/MWN+N+Pl+Abe+Px2Sg+Der/Dem+Der/MWN+N+Pl+Tra+Def+Clt/Гак: ашовтомотсетнекскак
     ашо+A+Der/MWN+N+Sg+Abe+Px2Sg+Der/Dem+Der/MWN+N+Pl+Lat+Def+Clt/Гак: ашовтомотсетневгак
     ашо+A+Der/MWN+N+Pl+Abe+Px2Sg+Der/Dem+Der/MWN+N+Pl+Lat+Def+Clt/Гак: ашовтомотсетневгак
     ашо+A+Der/MWN+N+Sg+Abe+Px2Sg+Der/Dem+Der/MWN+N+Pl+Abe+Def+Clt/Гак: ашовтомотсетневтемеяк
     ашо+A+Der/MWN+N+Pl+Abe+Px2Sg+Der/Dem+Der/MWN+N+Pl+Abe+Def+Clt/Гак: ашовтомотсетневтемеяк
     ашо+A+Der/MWN+N+Sg+Abe+Px2Sg+Der/Dem+Der/MWN+N+Pl+Comp+Def+Clt/Гак: ашовтомотсетнешкаяк
     ашо+A+Der/MWN+N+Pl+Abe+Px2Sg+Der/Dem+Der/MWN+N+Pl+Comp+Def+Clt/Гак: ашовтомотсетнешкаяк
     ашо+A+Der/MWN+N+Sg+Abe+Px2Sg+Der/Dem+Der/MWN+N+Pl+Com+Def+Clt/Гак: ашовтомотсетненеккак
     ашо+A+Der/MWN+N+Pl+Abe+Px2Sg+Der/Dem+Der/MWN+N+Pl+Com+Def+Clt/Гак: ашовтомотсетненеккак
     ашо+A+Der/MWN+N+Sg+Comp+Px2Sg+Der/Dem+Der/MWN+N+Sg+Abl+Indef+Clt/Гак: ашошкатседеяк
     ашо+A+Der/MWN+N+Pl+Comp+Px2Sg+Der/Dem+Der/MWN+N+Sg+Abl+Indef+Clt/Гак: ашошкатседеяк
     ашо+A+Der/MWN+N+Sg+Comp+Px2Sg+Der/Dem+Der/MWN+N+Sg+Tra+Indef+Clt/Гак: ашошкатсекскак
     ашо+A+Der/MWN+N+Pl+Comp+Px2Sg+Der/Dem+Der/MWN+N+Sg+Tra+Indef+Clt/Гак: ашошкатсекскак
     ашо+A+Der/MWN+N+Sg+Comp+Px2Sg+Der/Dem+Der/MWN+N+Sg+Nom+Def+Clt/Гак: ашошкатсеськак
     ашо+A+Der/MWN+N+Pl+Comp+Px2Sg+Der/Dem+Der/MWN+N+Sg+Nom+Def+Clt/Гак: ашошкатсеськак
     ашо+A+Der/MWN+N+Sg+Comp+Px2Sg+Der/Dem+Der/MWN+N+Sg+Gen+Def+Clt/Гак: ашошкатсентькак
     ашо+A+Der/MWN+N+Pl+Comp+Px2Sg+Der/Dem+Der/MWN+N+Sg+Gen+Def+Clt/Гак: ашошкатсентькак
     ашо+A+Der/MWN+N+Sg+Comp+Px2Sg+Der/Dem+Der/MWN+N+Sg+Dat+Def+Clt/Гак: ашошкатсентеньгак
     ашо+A+Der/MWN+N+Pl+Comp+Px2Sg+Der/Dem+Der/MWN+N+Sg+Dat+Def+Clt/Гак: ашошкатсентеньгак
     ашо+A+Der/MWN+N+Sg+Comp+Px2Sg+Der/Dem+Der/MWN+N+Sg+Abl+Def+Clt/Гак: ашошкатседентькак
     ашо+A+Der/MWN+N+Pl+Comp+Px2Sg+Der/Dem+Der/MWN+N+Sg+Abl+Def+Clt/Гак: ашошкатседентькак
     ашо+A+Der/MWN+N+Sg+Comp+Px2Sg+Der/Dem+Der/MWN+N+Sg+Ine+Def+Clt/Гак: ашошкатсесэнтькак
     ашо+A+Der/MWN+N+Pl+Comp+Px2Sg+Der/Dem+Der/MWN+N+Sg+Ine+Def+Clt/Гак: ашошкатсесэнтькак
     ашо+A+Der/MWN+N+Sg+Comp+Px2Sg+Der/Dem+Der/MWN+N+Sg+Ela+Def+Clt/Гак: ашошкатсестэнтькак
     ашо+A+Der/MWN+N+Pl+Comp+Px2Sg+Der/Dem+Der/MWN+N+Sg+Ela+Def+Clt/Гак: ашошкатсестэнтькак
     ашо+A+Der/MWN+N+Sg+Comp+Px2Sg+Der/Dem+Der/MWN+N+Sg+Prl+Def+Clt/Гак: ашошкатсевантькак
     ашо+A+Der/MWN+N+Pl+Comp+Px2Sg+Der/Dem+Der/MWN+N+Sg+Prl+Def+Clt/Гак: ашошкатсевантькак
     ашо+A+Der/MWN+N+Sg+Comp+Px2Sg+Der/Dem+Der/MWN+N+Sg+Abe+Def+Clt/Гак: ашошкатсевтементькак
     ашо+A+Der/MWN+N+Pl+Comp+Px2Sg+Der/Dem+Der/MWN+N+Sg+Abe+Def+Clt/Гак: ашошкатсевтементькак
     ашо+A+Der/MWN+N+Sg+Comp+Px2Sg+Der/Dem+Der/MWN+N+Sg+Comp+Def+Clt/Гак: ашошкатсешкантькак
     ашо+A+Der/MWN+N+Pl+Comp+Px2Sg+Der/Dem+Der/MWN+N+Sg+Comp+Def+Clt/Гак: ашошкатсешкантькак
     ашо+A+Der/MWN+N+Sg+Comp+Px2Sg+Der/Dem+Der/MWN+N+Sg+Tra+Def+Clt/Гак: ашошкатсексэнтькак
     ашо+A+Der/MWN+N+Pl+Comp+Px2Sg+Der/Dem+Der/MWN+N+Sg+Tra+Def+Clt/Гак: ашошкатсексэнтькак
     ашо+A+Der/MWN+N+Sg+Comp+Px2Sg+Der/Dem+Der/MWN+N+Pl+Nom+Def+Clt/Гак: ашошкатсетнеяк
     ашо+A+Der/MWN+N+Pl+Comp+Px2Sg+Der/Dem+Der/MWN+N+Pl+Nom+Def+Clt/Гак: ашошкатсетнеяк
     ашо+A+Der/MWN+N+Sg+Comp+Px2Sg+Der/Dem+Der/MWN+N+Pl+Gen+Def+Clt/Гак: ашошкатсетненьгак
     ашо+A+Der/MWN+N+Pl+Comp+Px2Sg+Der/Dem+Der/MWN+N+Pl+Gen+Def+Clt/Гак: ашошкатсетненьгак
     ашо+A+Der/MWN+N+Sg+Comp+Px2Sg+Der/Dem+Der/MWN+N+Pl+Dat+Def+Clt/Гак: ашошкатсетнененьгак
     ашо+A+Der/MWN+N+Pl+Comp+Px2Sg+Der/Dem+Der/MWN+N+Pl+Dat+Def+Clt/Гак: ашошкатсетнененьгак
     ашо+A+Der/MWN+N+Sg+Comp+Px2Sg+Der/Dem+Der/MWN+N+Pl+Abl+Def+Clt/Гак: ашошкатсетнедеяк
     ашо+A+Der/MWN+N+Pl+Comp+Px2Sg+Der/Dem+Der/MWN+N+Pl+Abl+Def+Clt/Гак: ашошкатсетнедеяк
     ашо+A+Der/MWN+N+Sg+Comp+Px2Sg+Der/Dem+Der/MWN+N+Pl+Ine+Def+Clt/Гак: ашошкатсетнесэяк
     ашо+A+Der/MWN+N+Pl+Comp+Px2Sg+Der/Dem+Der/MWN+N+Pl+Ine+Def+Clt/Гак: ашошкатсетнесэяк
     ашо+A+Der/MWN+N+Sg+Comp+Px2Sg+Der/Dem+Der/MWN+N+Pl+Ela+Def+Clt/Гак: ашошкатсетнестэяк
     ашо+A+Der/MWN+N+Pl+Comp+Px2Sg+Der/Dem+Der/MWN+N+Pl+Ela+Def+Clt/Гак: ашошкатсетнестэяк
     ашо+A+Der/MWN+N+Sg+Comp+Px2Sg+Der/Dem+Der/MWN+N+Pl+Ill+Def+Clt/Гак: ашошкатсетнескак
     ашо+A+Der/MWN+N+Pl+Comp+Px2Sg+Der/Dem+Der/MWN+N+Pl+Ill+Def+Clt/Гак: ашошкатсетнескак
     ашо+A+Der/MWN+N+Sg+Comp+Px2Sg+Der/Dem+Der/MWN+N+Pl+Tra+Def+Clt/Гак: ашошкатсетневаяк
     ашо+A+Der/MWN+N+Pl+Comp+Px2Sg+Der/Dem+Der/MWN+N+Pl+Tra+Def+Clt/Гак: ашошкатсетневаяк
     ашо+A+Der/MWN+N+Sg+Comp+Px2Sg+Der/Dem+Der/MWN+N+Pl+Tra+Def+Clt/Гак: ашошкатсетнекскак
     ашо+A+Der/MWN+N+Pl+Comp+Px2Sg+Der/Dem+Der/MWN+N+Pl+Tra+Def+Clt/Гак: ашошкатсетнекскак
     ашо+A+Der/MWN+N+Sg+Comp+Px2Sg+Der/Dem+Der/MWN+N+Pl+Lat+Def+Clt/Гак: ашошкатсетневгак
     ашо+A+Der/MWN+N+Pl+Comp+Px2Sg+Der/Dem+Der/MWN+N+Pl+Lat+Def+Clt/Гак: ашошкатсетневгак
     ашо+A+Der/MWN+N+Sg+Comp+Px2Sg+Der/Dem+Der/MWN+N+Pl+Abe+Def+Clt/Гак: ашошкатсетневтемеяк
     ашо+A+Der/MWN+N+Pl+Comp+Px2Sg+Der/Dem+Der/MWN+N+Pl+Abe+Def+Clt/Гак: ашошкатсетневтемеяк
     ашо+A+Der/MWN+N+Sg+Comp+Px2Sg+Der/Dem+Der/MWN+N+Pl+Comp+Def+Clt/Гак: ашошкатсетнешкаяк
     ашо+A+Der/MWN+N+Pl+Comp+Px2Sg+Der/Dem+Der/MWN+N+Pl+Comp+Def+Clt/Гак: ашошкатсетнешкаяк
     ашо+A+Der/MWN+N+Sg+Comp+Px2Sg+Der/Dem+Der/MWN+N+Pl+Com+Def+Clt/Гак: ашошкатсетненеккак
     ашо+A+Der/MWN+N+Pl+Comp+Px2Sg+Der/Dem+Der/MWN+N+Pl+Com+Def+Clt/Гак: ашошкатсетненеккак
     ашо+A+Der/MWN+N+Sg+Ine+Px2Sg+Der/Dem+Der/MWN+N+Sg+Abl+Indef+Clt/Гак: ашосотседеяк
     ашо+A+Der/MWN+N+Pl+Ine+Px2Sg+Der/Dem+Der/MWN+N+Sg+Abl+Indef+Clt/Гак: ашосотседеяк
     ашо+A+Der/MWN+N+Sg+Ine+Px2Sg+Der/Dem+Der/MWN+N+Sg+Tra+Indef+Clt/Гак: ашосотсекскак
     ашо+A+Der/MWN+N+Pl+Ine+Px2Sg+Der/Dem+Der/MWN+N+Sg+Tra+Indef+Clt/Гак: ашосотсекскак
     ашо+A+Der/MWN+N+Sg+Ine+Px2Sg+Der/Dem+Der/MWN+N+Sg+Nom+Def+Clt/Гак: ашосотсеськак
     ашо+A+Der/MWN+N+Pl+Ine+Px2Sg+Der/Dem+Der/MWN+N+Sg+Nom+Def+Clt/Гак: ашосотсеськак
     ашо+A+Der/MWN+N+Sg+Ine+Px2Sg+Der/Dem+Der/MWN+N+Sg+Gen+Def+Clt/Гак: ашосотсентькак
     ашо+A+Der/MWN+N+Pl+Ine+Px2Sg+Der/Dem+Der/MWN+N+Sg+Gen+Def+Clt/Гак: ашосотсентькак
     ашо+A+Der/MWN+N+Sg+Ine+Px2Sg+Der/Dem+Der/MWN+N+Sg+Dat+Def+Clt/Гак: ашосотсентеньгак
     ашо+A+Der/MWN+N+Pl+Ine+Px2Sg+Der/Dem+Der/MWN+N+Sg+Dat+Def+Clt/Гак: ашосотсентеньгак
     ашо+A+Der/MWN+N+Sg+Ine+Px2Sg+Der/Dem+Der/MWN+N+Sg+Abl+Def+Clt/Гак: ашосотседентькак
     ашо+A+Der/MWN+N+Pl+Ine+Px2Sg+Der/Dem+Der/MWN+N+Sg+Abl+Def+Clt/Гак: ашосотседентькак
     ашо+A+Der/MWN+N+Sg+Ine+Px2Sg+Der/Dem+Der/MWN+N+Sg+Ine+Def+Clt/Гак: ашосотсесэнтькак
     ашо+A+Der/MWN+N+Pl+Ine+Px2Sg+Der/Dem+Der/MWN+N+Sg+Ine+Def+Clt/Гак: ашосотсесэнтькак
     ашо+A+Der/MWN+N+Sg+Ine+Px2Sg+Der/Dem+Der/MWN+N+Sg+Ela+Def+Clt/Гак: ашосотсестэнтькак
     ашо+A+Der/MWN+N+Pl+Ine+Px2Sg+Der/Dem+Der/MWN+N+Sg+Ela+Def+Clt/Гак: ашосотсестэнтькак
     ашо+A+Der/MWN+N+Sg+Ine+Px2Sg+Der/Dem+Der/MWN+N+Sg+Prl+Def+Clt/Гак: ашосотсевантькак
     ашо+A+Der/MWN+N+Pl+Ine+Px2Sg+Der/Dem+Der/MWN+N+Sg+Prl+Def+Clt/Гак: ашосотсевантькак
     ашо+A+Der/MWN+N+Sg+Ine+Px2Sg+Der/Dem+Der/MWN+N+Sg+Abe+Def+Clt/Гак: ашосотсевтементькак
     ашо+A+Der/MWN+N+Pl+Ine+Px2Sg+Der/Dem+Der/MWN+N+Sg+Abe+Def+Clt/Гак: ашосотсевтементькак
     ашо+A+Der/MWN+N+Sg+Ine+Px2Sg+Der/Dem+Der/MWN+N+Sg+Comp+Def+Clt/Гак: ашосотсешкантькак
     ашо+A+Der/MWN+N+Pl+Ine+Px2Sg+Der/Dem+Der/MWN+N+Sg+Comp+Def+Clt/Гак: ашосотсешкантькак
     ашо+A+Der/MWN+N+Sg+Ine+Px2Sg+Der/Dem+Der/MWN+N+Sg+Tra+Def+Clt/Гак: ашосотсексэнтькак
     ашо+A+Der/MWN+N+Pl+Ine+Px2Sg+Der/Dem+Der/MWN+N+Sg+Tra+Def+Clt/Гак: ашосотсексэнтькак
     ашо+A+Der/MWN+N+Sg+Ine+Px2Sg+Der/Dem+Der/MWN+N+Pl+Nom+Def+Clt/Гак: ашосотсетнеяк
     ашо+A+Der/MWN+N+Pl+Ine+Px2Sg+Der/Dem+Der/MWN+N+Pl+Nom+Def+Clt/Гак: ашосотсетнеяк
     ашо+A+Der/MWN+N+Sg+Ine+Px2Sg+Der/Dem+Der/MWN+N+Pl+Gen+Def+Clt/Гак: ашосотсетненьгак
     ашо+A+Der/MWN+N+Pl+Ine+Px2Sg+Der/Dem+Der/MWN+N+Pl+Gen+Def+Clt/Гак: ашосотсетненьгак
     ашо+A+Der/MWN+N+Sg+Ine+Px2Sg+Der/Dem+Der/MWN+N+Pl+Dat+Def+Clt/Гак: ашосотсетнененьгак
     ашо+A+Der/MWN+N+Pl+Ine+Px2Sg+Der/Dem+Der/MWN+N+Pl+Dat+Def+Clt/Гак: ашосотсетнененьгак
     ашо+A+Der/MWN+N+Sg+Ine+Px2Sg+Der/Dem+Der/MWN+N+Pl+Abl+Def+Clt/Гак: ашосотсетнедеяк
     ашо+A+Der/MWN+N+Pl+Ine+Px2Sg+Der/Dem+Der/MWN+N+Pl+Abl+Def+Clt/Гак: ашосотсетнедеяк
     ашо+A+Der/MWN+N+Sg+Ine+Px2Sg+Der/Dem+Der/MWN+N+Pl+Ine+Def+Clt/Гак: ашосотсетнесэяк
     ашо+A+Der/MWN+N+Pl+Ine+Px2Sg+Der/Dem+Der/MWN+N+Pl+Ine+Def+Clt/Гак: ашосотсетнесэяк
     ашо+A+Der/MWN+N+Sg+Ine+Px2Sg+Der/Dem+Der/MWN+N+Pl+Ela+Def+Clt/Гак: ашосотсетнестэяк
     ашо+A+Der/MWN+N+Pl+Ine+Px2Sg+Der/Dem+Der/MWN+N+Pl+Ela+Def+Clt/Гак: ашосотсетнестэяк
     ашо+A+Der/MWN+N+Sg+Ine+Px2Sg+Der/Dem+Der/MWN+N+Pl+Ill+Def+Clt/Гак: ашосотсетнескак
     ашо+A+Der/MWN+N+Pl+Ine+Px2Sg+Der/Dem+Der/MWN+N+Pl+Ill+Def+Clt/Гак: ашосотсетнескак
     ашо+A+Der/MWN+N+Sg+Ine+Px2Sg+Der/Dem+Der/MWN+N+Pl+Tra+Def+Clt/Гак: ашосотсетневаяк
     ашо+A+Der/MWN+N+Pl+Ine+Px2Sg+Der/Dem+Der/MWN+N+Pl+Tra+Def+Clt/Гак: ашосотсетневаяк
     ашо+A+Der/MWN+N+Sg+Ine+Px2Sg+Der/Dem+Der/MWN+N+Pl+Tra+Def+Clt/Гак: ашосотсетнекскак
     ашо+A+Der/MWN+N+Pl+Ine+Px2Sg+Der/Dem+Der/MWN+N+Pl+Tra+Def+Clt/Гак: ашосотсетнекскак
     ашо+A+Der/MWN+N+Sg+Ine+Px2Sg+Der/Dem+Der/MWN+N+Pl+Lat+Def+Clt/Гак: ашосотсетневгак
     ашо+A+Der/MWN+N+Pl+Ine+Px2Sg+Der/Dem+Der/MWN+N+Pl+Lat+Def+Clt/Гак: ашосотсетневгак
     ашо+A+Der/MWN+N+Sg+Ine+Px2Sg+Der/Dem+Der/MWN+N+Pl+Abe+Def+Clt/Гак: ашосотсетневтемеяк
     ашо+A+Der/MWN+N+Pl+Ine+Px2Sg+Der/Dem+Der/MWN+N+Pl+Abe+Def+Clt/Гак: ашосотсетневтемеяк
     ашо+A+Der/MWN+N+Sg+Ine+Px2Sg+Der/Dem+Der/MWN+N+Pl+Comp+Def+Clt/Гак: ашосотсетнешкаяк
     ашо+A+Der/MWN+N+Pl+Ine+Px2Sg+Der/Dem+Der/MWN+N+Pl+Comp+Def+Clt/Гак: ашосотсетнешкаяк
     ашо+A+Der/MWN+N+Sg+Ine+Px2Sg+Der/Dem+Der/MWN+N+Pl+Com+Def+Clt/Гак: ашосотсетненеккак
     ашо+A+Der/MWN+N+Pl+Ine+Px2Sg+Der/Dem+Der/MWN+N+Pl+Com+Def+Clt/Гак: ашосотсетненеккак
     ашо+A+Der/MWN+N+Sg+Ela+Px2Sg+Der/Dem+Der/MWN+N+Sg+Abl+Indef+Clt/Гак: ашостотседеяк
     ашо+A+Der/MWN+N+Pl+Ela+Px2Sg+Der/Dem+Der/MWN+N+Sg+Abl+Indef+Clt/Гак: ашостотседеяк
     ашо+A+Der/MWN+N+Sg+Ela+Px2Sg+Der/Dem+Der/MWN+N+Sg+Tra+Indef+Clt/Гак: ашостотсекскак
     ашо+A+Der/MWN+N+Pl+Ela+Px2Sg+Der/Dem+Der/MWN+N+Sg+Tra+Indef+Clt/Гак: ашостотсекскак
     ашо+A+Der/MWN+N+Sg+Ela+Px2Sg+Der/Dem+Der/MWN+N+Sg+Nom+Def+Clt/Гак: ашостотсеськак
     ашо+A+Der/MWN+N+Pl+Ela+Px2Sg+Der/Dem+Der/MWN+N+Sg+Nom+Def+Clt/Гак: ашостотсеськак
     ашо+A+Der/MWN+N+Sg+Ela+Px2Sg+Der/Dem+Der/MWN+N+Sg+Gen+Def+Clt/Гак: ашостотсентькак
     ашо+A+Der/MWN+N+Pl+Ela+Px2Sg+Der/Dem+Der/MWN+N+Sg+Gen+Def+Clt/Гак: ашостотсентькак
     ашо+A+Der/MWN+N+Sg+Ela+Px2Sg+Der/Dem+Der/MWN+N+Sg+Dat+Def+Clt/Гак: ашостотсентеньгак
     ашо+A+Der/MWN+N+Pl+Ela+Px2Sg+Der/Dem+Der/MWN+N+Sg+Dat+Def+Clt/Гак: ашостотсентеньгак
     ашо+A+Der/MWN+N+Sg+Ela+Px2Sg+Der/Dem+Der/MWN+N+Sg+Abl+Def+Clt/Гак: ашостотседентькак
     ашо+A+Der/MWN+N+Pl+Ela+Px2Sg+Der/Dem+Der/MWN+N+Sg+Abl+Def+Clt/Гак: ашостотседентькак
     ашо+A+Der/MWN+N+Sg+Ela+Px2Sg+Der/Dem+Der/MWN+N+Sg+Ine+Def+Clt/Гак: ашостотсесэнтькак
     ашо+A+Der/MWN+N+Pl+Ela+Px2Sg+Der/Dem+Der/MWN+N+Sg+Ine+Def+Clt/Гак: ашостотсесэнтькак
     ашо+A+Der/MWN+N+Sg+Ela+Px2Sg+Der/Dem+Der/MWN+N+Sg+Ela+Def+Clt/Гак: ашостотсестэнтькак
     ашо+A+Der/MWN+N+Pl+Ela+Px2Sg+Der/Dem+Der/MWN+N+Sg+Ela+Def+Clt/Гак: ашостотсестэнтькак
     ашо+A+Der/MWN+N+Sg+Ela+Px2Sg+Der/Dem+Der/MWN+N+Sg+Prl+Def+Clt/Гак: ашостотсевантькак
     ашо+A+Der/MWN+N+Pl+Ela+Px2Sg+Der/Dem+Der/MWN+N+Sg+Prl+Def+Clt/Гак: ашостотсевантькак
     ашо+A+Der/MWN+N+Sg+Ela+Px2Sg+Der/Dem+Der/MWN+N+Sg+Abe+Def+Clt/Гак: ашостотсевтементькак
     ашо+A+Der/MWN+N+Pl+Ela+Px2Sg+Der/Dem+Der/MWN+N+Sg+Abe+Def+Clt/Гак: ашостотсевтементькак
     ашо+A+Der/MWN+N+Sg+Ela+Px2Sg+Der/Dem+Der/MWN+N+Sg+Comp+Def+Clt/Гак: ашостотсешкантькак
     ашо+A+Der/MWN+N+Pl+Ela+Px2Sg+Der/Dem+Der/MWN+N+Sg+Comp+Def+Clt/Гак: ашостотсешкантькак
     ашо+A+Der/MWN+N+Sg+Ela+Px2Sg+Der/Dem+Der/MWN+N+Sg+Tra+Def+Clt/Гак: ашостотсексэнтькак
     ашо+A+Der/MWN+N+Pl+Ela+Px2Sg+Der/Dem+Der/MWN+N+Sg+Tra+Def+Clt/Гак: ашостотсексэнтькак
     ашо+A+Der/MWN+N+Sg+Ela+Px2Sg+Der/Dem+Der/MWN+N+Pl+Nom+Def+Clt/Гак: ашостотсетнеяк
     ашо+A+Der/MWN+N+Pl+Ela+Px2Sg+Der/Dem+Der/MWN+N+Pl+Nom+Def+Clt/Гак: ашостотсетнеяк
     ашо+A+Der/MWN+N+Sg+Ela+Px2Sg+Der/Dem+Der/MWN+N+Pl+Gen+Def+Clt/Гак: ашостотсетненьгак
     ашо+A+Der/MWN+N+Pl+Ela+Px2Sg+Der/Dem+Der/MWN+N+Pl+Gen+Def+Clt/Гак: ашостотсетненьгак
     ашо+A+Der/MWN+N+Sg+Ela+Px2Sg+Der/Dem+Der/MWN+N+Pl+Dat+Def+Clt/Гак: ашостотсетнененьгак
     ашо+A+Der/MWN+N+Pl+Ela+Px2Sg+Der/Dem+Der/MWN+N+Pl+Dat+Def+Clt/Гак: ашостотсетнененьгак
     ашо+A+Der/MWN+N+Sg+Ela+Px2Sg+Der/Dem+Der/MWN+N+Pl+Abl+Def+Clt/Гак: ашостотсетнедеяк
     ашо+A+Der/MWN+N+Pl+Ela+Px2Sg+Der/Dem+Der/MWN+N+Pl+Abl+Def+Clt/Гак: ашостотсетнедеяк
     ашо+A+Der/MWN+N+Sg+Ela+Px2Sg+Der/Dem+Der/MWN+N+Pl+Ine+Def+Clt/Гак: ашостотсетнесэяк
     ашо+A+Der/MWN+N+Pl+Ela+Px2Sg+Der/Dem+Der/MWN+N+Pl+Ine+Def+Clt/Гак: ашостотсетнесэяк
     ашо+A+Der/MWN+N+Sg+Ela+Px2Sg+Der/Dem+Der/MWN+N+Pl+Ela+Def+Clt/Гак: ашостотсетнестэяк
     ашо+A+Der/MWN+N+Pl+Ela+Px2Sg+Der/Dem+Der/MWN+N+Pl+Ela+Def+Clt/Гак: ашостотсетнестэяк
     ашо+A+Der/MWN+N+Sg+Ela+Px2Sg+Der/Dem+Der/MWN+N+Pl+Ill+Def+Clt/Гак: ашостотсетнескак
     ашо+A+Der/MWN+N+Pl+Ela+Px2Sg+Der/Dem+Der/MWN+N+Pl+Ill+Def+Clt/Гак: ашостотсетнескак
     ашо+A+Der/MWN+N+Sg+Ela+Px2Sg+Der/Dem+Der/MWN+N+Pl+Tra+Def+Clt/Гак: ашостотсетневаяк
     ашо+A+Der/MWN+N+Pl+Ela+Px2Sg+Der/Dem+Der/MWN+N+Pl+Tra+Def+Clt/Гак: ашостотсетневаяк
     ашо+A+Der/MWN+N+Sg+Ela+Px2Sg+Der/Dem+Der/MWN+N+Pl+Tra+Def+Clt/Гак: ашостотсетнекскак
     ашо+A+Der/MWN+N+Pl+Ela+Px2Sg+Der/Dem+Der/MWN+N+Pl+Tra+Def+Clt/Гак: ашостотсетнекскак
     ашо+A+Der/MWN+N+Sg+Ela+Px2Sg+Der/Dem+Der/MWN+N+Pl+Lat+Def+Clt/Гак: ашостотсетневгак
     ашо+A+Der/MWN+N+Pl+Ela+Px2Sg+Der/Dem+Der/MWN+N+Pl+Lat+Def+Clt/Гак: ашостотсетневгак
     ашо+A+Der/MWN+N+Sg+Ela+Px2Sg+Der/Dem+Der/MWN+N+Pl+Abe+Def+Clt/Гак: ашостотсетневтемеяк
     ашо+A+Der/MWN+N+Pl+Ela+Px2Sg+Der/Dem+Der/MWN+N+Pl+Abe+Def+Clt/Гак: ашостотсетневтемеяк
     ашо+A+Der/MWN+N+Sg+Ela+Px2Sg+Der/Dem+Der/MWN+N+Pl+Comp+Def+Clt/Гак: ашостотсетнешкаяк
     ашо+A+Der/MWN+N+Pl+Ela+Px2Sg+Der/Dem+Der/MWN+N+Pl+Comp+Def+Clt/Гак: ашостотсетнешкаяк
     ашо+A+Der/MWN+N+Sg+Ela+Px2Sg+Der/Dem+Der/MWN+N+Pl+Com+Def+Clt/Гак: ашостотсетненеккак
     ашо+A+Der/MWN+N+Pl+Ela+Px2Sg+Der/Dem+Der/MWN+N+Pl+Com+Def+Clt/Гак: ашостотсетненеккак
     ашо+A+Der/MWN+N+Sg+Prl+Px2Sg+Der/Dem+Der/MWN+N+Sg+Abl+Indef+Clt/Гак: ашоватседеяк
     ашо+A+Der/MWN+N+Pl+Prl+Px2Sg+Der/Dem+Der/MWN+N+Sg+Abl+Indef+Clt/Гак: ашоватседеяк
     ашо+A+Der/MWN+N+Sg+Prl+Px2Sg+Der/Dem+Der/MWN+N+Sg+Tra+Indef+Clt/Гак: ашоватсекскак
     ашо+A+Der/MWN+N+Pl+Prl+Px2Sg+Der/Dem+Der/MWN+N+Sg+Tra+Indef+Clt/Гак: ашоватсекскак
     ашо+A+Der/MWN+N+Sg+Prl+Px2Sg+Der/Dem+Der/MWN+N+Sg+Nom+Def+Clt/Гак: ашоватсеськак
     ашо+A+Der/MWN+N+Pl+Prl+Px2Sg+Der/Dem+Der/MWN+N+Sg+Nom+Def+Clt/Гак: ашоватсеськак
     ашо+A+Der/MWN+N+Sg+Prl+Px2Sg+Der/Dem+Der/MWN+N+Sg+Gen+Def+Clt/Гак: ашоватсентькак
     ашо+A+Der/MWN+N+Pl+Prl+Px2Sg+Der/Dem+Der/MWN+N+Sg+Gen+Def+Clt/Гак: ашоватсентькак
     ашо+A+Der/MWN+N+Sg+Prl+Px2Sg+Der/Dem+Der/MWN+N+Sg+Dat+Def+Clt/Гак: ашоватсентеньгак
     ашо+A+Der/MWN+N+Pl+Prl+Px2Sg+Der/Dem+Der/MWN+N+Sg+Dat+Def+Clt/Гак: ашоватсентеньгак
     ашо+A+Der/MWN+N+Sg+Prl+Px2Sg+Der/Dem+Der/MWN+N+Sg+Abl+Def+Clt/Гак: ашоватседентькак
     ашо+A+Der/MWN+N+Pl+Prl+Px2Sg+Der/Dem+Der/MWN+N+Sg+Abl+Def+Clt/Гак: ашоватседентькак
     ашо+A+Der/MWN+N+Sg+Prl+Px2Sg+Der/Dem+Der/MWN+N+Sg+Ine+Def+Clt/Гак: ашоватсесэнтькак
     ашо+A+Der/MWN+N+Pl+Prl+Px2Sg+Der/Dem+Der/MWN+N+Sg+Ine+Def+Clt/Гак: ашоватсесэнтькак
     ашо+A+Der/MWN+N+Sg+Prl+Px2Sg+Der/Dem+Der/MWN+N+Sg+Ela+Def+Clt/Гак: ашоватсестэнтькак
     ашо+A+Der/MWN+N+Pl+Prl+Px2Sg+Der/Dem+Der/MWN+N+Sg+Ela+Def+Clt/Гак: ашоватсестэнтькак
     ашо+A+Der/MWN+N+Sg+Prl+Px2Sg+Der/Dem+Der/MWN+N+Sg+Prl+Def+Clt/Гак: ашоватсевантькак
     ашо+A+Der/MWN+N+Pl+Prl+Px2Sg+Der/Dem+Der/MWN+N+Sg+Prl+Def+Clt/Гак: ашоватсевантькак
     ашо+A+Der/MWN+N+Sg+Prl+Px2Sg+Der/Dem+Der/MWN+N+Sg+Abe+Def+Clt/Гак: ашоватсевтементькак
     ашо+A+Der/MWN+N+Pl+Prl+Px2Sg+Der/Dem+Der/MWN+N+Sg+Abe+Def+Clt/Гак: ашоватсевтементькак
     ашо+A+Der/MWN+N+Sg+Prl+Px2Sg+Der/Dem+Der/MWN+N+Sg+Comp+Def+Clt/Гак: ашоватсешкантькак
     ашо+A+Der/MWN+N+Pl+Prl+Px2Sg+Der/Dem+Der/MWN+N+Sg+Comp+Def+Clt/Гак: ашоватсешкантькак
     ашо+A+Der/MWN+N+Sg+Prl+Px2Sg+Der/Dem+Der/MWN+N+Sg+Tra+Def+Clt/Гак: ашоватсексэнтькак
     ашо+A+Der/MWN+N+Pl+Prl+Px2Sg+Der/Dem+Der/MWN+N+Sg+Tra+Def+Clt/Гак: ашоватсексэнтькак
     ашо+A+Der/MWN+N+Sg+Prl+Px2Sg+Der/Dem+Der/MWN+N+Pl+Nom+Def+Clt/Гак: ашоватсетнеяк
     ашо+A+Der/MWN+N+Pl+Prl+Px2Sg+Der/Dem+Der/MWN+N+Pl+Nom+Def+Clt/Гак: ашоватсетнеяк
     ашо+A+Der/MWN+N+Sg+Prl+Px2Sg+Der/Dem+Der/MWN+N+Pl+Gen+Def+Clt/Гак: ашоватсетненьгак
     ашо+A+Der/MWN+N+Pl+Prl+Px2Sg+Der/Dem+Der/MWN+N+Pl+Gen+Def+Clt/Гак: ашоватсетненьгак
     ашо+A+Der/MWN+N+Sg+Prl+Px2Sg+Der/Dem+Der/MWN+N+Pl+Dat+Def+Clt/Гак: ашоватсетнененьгак
     ашо+A+Der/MWN+N+Pl+Prl+Px2Sg+Der/Dem+Der/MWN+N+Pl+Dat+Def+Clt/Гак: ашоватсетнененьгак
     ашо+A+Der/MWN+N+Sg+Prl+Px2Sg+Der/Dem+Der/MWN+N+Pl+Abl+Def+Clt/Гак: ашоватсетнедеяк
     ашо+A+Der/MWN+N+Pl+Prl+Px2Sg+Der/Dem+Der/MWN+N+Pl+Abl+Def+Clt/Гак: ашоватсетнедеяк
     ашо+A+Der/MWN+N+Sg+Prl+Px2Sg+Der/Dem+Der/MWN+N+Pl+Ine+Def+Clt/Гак: ашоватсетнесэяк
     ашо+A+Der/MWN+N+Pl+Prl+Px2Sg+Der/Dem+Der/MWN+N+Pl+Ine+Def+Clt/Гак: ашоватсетнесэяк
     ашо+A+Der/MWN+N+Sg+Prl+Px2Sg+Der/Dem+Der/MWN+N+Pl+Ela+Def+Clt/Гак: ашоватсетнестэяк
     ашо+A+Der/MWN+N+Pl+Prl+Px2Sg+Der/Dem+Der/MWN+N+Pl+Ela+Def+Clt/Гак: ашоватсетнестэяк
     ашо+A+Der/MWN+N+Sg+Prl+Px2Sg+Der/Dem+Der/MWN+N+Pl+Ill+Def+Clt/Гак: ашоватсетнескак
     ашо+A+Der/MWN+N+Pl+Prl+Px2Sg+Der/Dem+Der/MWN+N+Pl+Ill+Def+Clt/Гак: ашоватсетнескак
     ашо+A+Der/MWN+N+Sg+Prl+Px2Sg+Der/Dem+Der/MWN+N+Pl+Tra+Def+Clt/Гак: ашоватсетневаяк
     ашо+A+Der/MWN+N+Pl+Prl+Px2Sg+Der/Dem+Der/MWN+N+Pl+Tra+Def+Clt/Гак: ашоватсетневаяк
     ашо+A+Der/MWN+N+Sg+Prl+Px2Sg+Der/Dem+Der/MWN+N+Pl+Tra+Def+Clt/Гак: ашоватсетнекскак
     ашо+A+Der/MWN+N+Pl+Prl+Px2Sg+Der/Dem+Der/MWN+N+Pl+Tra+Def+Clt/Гак: ашоватсетнекскак
     ашо+A+Der/MWN+N+Sg+Prl+Px2Sg+Der/Dem+Der/MWN+N+Pl+Lat+Def+Clt/Гак: ашоватсетневгак
     ашо+A+Der/MWN+N+Pl+Prl+Px2Sg+Der/Dem+Der/MWN+N+Pl+Lat+Def+Clt/Гак: ашоватсетневгак
     ашо+A+Der/MWN+N+Sg+Prl+Px2Sg+Der/Dem+Der/MWN+N+Pl+Abe+Def+Clt/Гак: ашоватсетневтемеяк
     ашо+A+Der/MWN+N+Pl+Prl+Px2Sg+Der/Dem+Der/MWN+N+Pl+Abe+Def+Clt/Гак: ашоватсетневтемеяк
     ашо+A+Der/MWN+N+Sg+Prl+Px2Sg+Der/Dem+Der/MWN+N+Pl+Comp+Def+Clt/Гак: ашоватсетнешкаяк
     ашо+A+Der/MWN+N+Pl+Prl+Px2Sg+Der/Dem+Der/MWN+N+Pl+Comp+Def+Clt/Гак: ашоватсетнешкаяк
     ашо+A+Der/MWN+N+Sg+Prl+Px2Sg+Der/Dem+Der/MWN+N+Pl+Com+Def+Clt/Гак: ашоватсетненеккак
     ашо+A+Der/MWN+N+Pl+Prl+Px2Sg+Der/Dem+Der/MWN+N+Pl+Com+Def+Clt/Гак: ашоватсетненеккак
     ашо+A+Der/MWN+N+Sg+Gen+Px3Sg+Der/Dem+Der/MWN+N+Sg+Abl+Indef+Clt/Гак: ашонзоседеяк
     ашо+A+Der/MWN+N+Pl+Gen+Px3Sg+Der/Dem+Der/MWN+N+Sg+Abl+Indef+Clt/Гак: ашонзоседеяк
     ашо+A+Der/MWN+N+Sg+Gen+Px3Sg+Der/Dem+Der/MWN+N+Sg+Tra+Indef+Clt/Гак: ашонзосекскак
     ашо+A+Der/MWN+N+Pl+Gen+Px3Sg+Der/Dem+Der/MWN+N+Sg+Tra+Indef+Clt/Гак: ашонзосекскак
     ашо+A+Der/MWN+N+Sg+Gen+Px3Sg+Der/Dem+Der/MWN+N+Sg+Nom+Def+Clt/Гак: ашонзосеськак
     ашо+A+Der/MWN+N+Pl+Gen+Px3Sg+Der/Dem+Der/MWN+N+Sg+Nom+Def+Clt/Гак: ашонзосеськак
     ашо+A+Der/MWN+N+Sg+Gen+Px3Sg+Der/Dem+Der/MWN+N+Sg+Gen+Def+Clt/Гак: ашонзосентькак
     ашо+A+Der/MWN+N+Pl+Gen+Px3Sg+Der/Dem+Der/MWN+N+Sg+Gen+Def+Clt/Гак: ашонзосентькак
     ашо+A+Der/MWN+N+Sg+Gen+Px3Sg+Der/Dem+Der/MWN+N+Sg+Dat+Def+Clt/Гак: ашонзосентеньгак
     ашо+A+Der/MWN+N+Pl+Gen+Px3Sg+Der/Dem+Der/MWN+N+Sg+Dat+Def+Clt/Гак: ашонзосентеньгак
     ашо+A+Der/MWN+N+Sg+Gen+Px3Sg+Der/Dem+Der/MWN+N+Sg+Abl+Def+Clt/Гак: ашонзоседентькак
     ашо+A+Der/MWN+N+Pl+Gen+Px3Sg+Der/Dem+Der/MWN+N+Sg+Abl+Def+Clt/Гак: ашонзоседентькак
     ашо+A+Der/MWN+N+Sg+Gen+Px3Sg+Der/Dem+Der/MWN+N+Sg+Ine+Def+Clt/Гак: ашонзосесэнтькак
     ашо+A+Der/MWN+N+Pl+Gen+Px3Sg+Der/Dem+Der/MWN+N+Sg+Ine+Def+Clt/Гак: ашонзосесэнтькак
     ашо+A+Der/MWN+N+Sg+Gen+Px3Sg+Der/Dem+Der/MWN+N+Sg+Ela+Def+Clt/Гак: ашонзосестэнтькак
     ашо+A+Der/MWN+N+Pl+Gen+Px3Sg+Der/Dem+Der/MWN+N+Sg+Ela+Def+Clt/Гак: ашонзосестэнтькак
     ашо+A+Der/MWN+N+Sg+Gen+Px3Sg+Der/Dem+Der/MWN+N+Sg+Prl+Def+Clt/Гак: ашонзосевантькак
     ашо+A+Der/MWN+N+Pl+Gen+Px3Sg+Der/Dem+Der/MWN+N+Sg+Prl+Def+Clt/Гак: ашонзосевантькак
     ашо+A+Der/MWN+N+Sg+Gen+Px3Sg+Der/Dem+Der/MWN+N+Sg+Abe+Def+Clt/Гак: ашонзосевтементькак
     ашо+A+Der/MWN+N+Pl+Gen+Px3Sg+Der/Dem+Der/MWN+N+Sg+Abe+Def+Clt/Гак: ашонзосевтементькак
     ашо+A+Der/MWN+N+Sg+Gen+Px3Sg+Der/Dem+Der/MWN+N+Sg+Comp+Def+Clt/Гак: ашонзосевтомонтькак
     ашо+A+Der/MWN+N+Pl+Gen+Px3Sg+Der/Dem+Der/MWN+N+Sg+Comp+Def+Clt/Гак: ашонзосевтомонтькак
     ашо+A+Der/MWN+N+Sg+Gen+Px3Sg+Der/Dem+Der/MWN+N+Sg+Tra+Def+Clt/Гак: ашонзосексэнтькак
     ашо+A+Der/MWN+N+Pl+Gen+Px3Sg+Der/Dem+Der/MWN+N+Sg+Tra+Def+Clt/Гак: ашонзосексэнтькак
     ашо+A+Der/MWN+N+Sg+Gen+Px3Sg+Der/Dem+Der/MWN+N+Pl+Nom+Def+Clt/Гак: ашонзосетнеяк
     ашо+A+Der/MWN+N+Pl+Gen+Px3Sg+Der/Dem+Der/MWN+N+Pl+Nom+Def+Clt/Гак: ашонзосетнеяк
     ашо+A+Der/MWN+N+Sg+Gen+Px3Sg+Der/Dem+Der/MWN+N+Pl+Gen+Def+Clt/Гак: ашонзосетненьгак
     ашо+A+Der/MWN+N+Pl+Gen+Px3Sg+Der/Dem+Der/MWN+N+Pl+Gen+Def+Clt/Гак: ашонзосетненьгак
     ашо+A+Der/MWN+N+Sg+Gen+Px3Sg+Der/Dem+Der/MWN+N+Pl+Dat+Def+Clt/Гак: ашонзосетнененьгак
     ашо+A+Der/MWN+N+Pl+Gen+Px3Sg+Der/Dem+Der/MWN+N+Pl+Dat+Def+Clt/Гак: ашонзосетнененьгак
     ашо+A+Der/MWN+N+Sg+Gen+Px3Sg+Der/Dem+Der/MWN+N+Pl+Abl+Def+Clt/Гак: ашонзосетнедеяк
     ашо+A+Der/MWN+N+Pl+Gen+Px3Sg+Der/Dem+Der/MWN+N+Pl+Abl+Def+Clt/Гак: ашонзосетнедеяк
     ашо+A+Der/MWN+N+Sg+Gen+Px3Sg+Der/Dem+Der/MWN+N+Pl+Ine+Def+Clt/Гак: ашонзосетнесэяк
     ашо+A+Der/MWN+N+Pl+Gen+Px3Sg+Der/Dem+Der/MWN+N+Pl+Ine+Def+Clt/Гак: ашонзосетнесэяк
     ашо+A+Der/MWN+N+Sg+Gen+Px3Sg+Der/Dem+Der/MWN+N+Pl+Ela+Def+Clt/Гак: ашонзосетнестэяк
     ашо+A+Der/MWN+N+Pl+Gen+Px3Sg+Der/Dem+Der/MWN+N+Pl+Ela+Def+Clt/Гак: ашонзосетнестэяк
     ашо+A+Der/MWN+N+Sg+Gen+Px3Sg+Der/Dem+Der/MWN+N+Pl+Ill+Def+Clt/Гак: ашонзосетнескак
     ашо+A+Der/MWN+N+Pl+Gen+Px3Sg+Der/Dem+Der/MWN+N+Pl+Ill+Def+Clt/Гак: ашонзосетнескак
     ашо+A+Der/MWN+N+Sg+Gen+Px3Sg+Der/Dem+Der/MWN+N+Pl+Tra+Def+Clt/Гак: ашонзосетневаяк
     ашо+A+Der/MWN+N+Pl+Gen+Px3Sg+Der/Dem+Der/MWN+N+Pl+Tra+Def+Clt/Гак: ашонзосетневаяк
     ашо+A+Der/MWN+N+Sg+Gen+Px3Sg+Der/Dem+Der/MWN+N+Pl+Tra+Def+Clt/Гак: ашонзосетнекскак
     ашо+A+Der/MWN+N+Pl+Gen+Px3Sg+Der/Dem+Der/MWN+N+Pl+Tra+Def+Clt/Гак: ашонзосетнекскак
     ашо+A+Der/MWN+N+Sg+Gen+Px3Sg+Der/Dem+Der/MWN+N+Pl+Lat+Def+Clt/Гак: ашонзосетневгак
     ашо+A+Der/MWN+N+Pl+Gen+Px3Sg+Der/Dem+Der/MWN+N+Pl+Lat+Def+Clt/Гак: ашонзосетневгак
     ашо+A+Der/MWN+N+Sg+Gen+Px3Sg+Der/Dem+Der/MWN+N+Pl+Abe+Def+Clt/Гак: ашонзосетневтемеяк
     ашо+A+Der/MWN+N+Pl+Gen+Px3Sg+Der/Dem+Der/MWN+N+Pl+Abe+Def+Clt/Гак: ашонзосетневтемеяк
     ашо+A+Der/MWN+N+Sg+Gen+Px3Sg+Der/Dem+Der/MWN+N+Pl+Comp+Def+Clt/Гак: ашонзосетнешкаяк
     ашо+A+Der/MWN+N+Pl+Gen+Px3Sg+Der/Dem+Der/MWN+N+Pl+Comp+Def+Clt/Гак: ашонзосетнешкаяк
     ашо+A+Der/MWN+N+Sg+Gen+Px3Sg+Der/Dem+Der/MWN+N+Pl+Com+Def+Clt/Гак: ашонзосетненеккак
     ашо+A+Der/MWN+N+Pl+Gen+Px3Sg+Der/Dem+Der/MWN+N+Pl+Com+Def+Clt/Гак: ашонзосетненеккак
     ашо+A+Der/MWN+N+Sg+Abe+Px3Sg+Der/Dem+Der/MWN+N+Sg+Abl+Indef+Clt/Гак: ашовтомонзоседеяк
     ашо+A+Der/MWN+N+Pl+Abe+Px3Sg+Der/Dem+Der/MWN+N+Sg+Abl+Indef+Clt/Гак: ашовтомонзоседеяк
     ашо+A+Der/MWN+N+Sg+Abe+Px3Sg+Der/Dem+Der/MWN+N+Sg+Tra+Indef+Clt/Гак: ашовтомонзосекскак
     ашо+A+Der/MWN+N+Pl+Abe+Px3Sg+Der/Dem+Der/MWN+N+Sg+Tra+Indef+Clt/Гак: ашовтомонзосекскак
     ашо+A+Der/MWN+N+Sg+Abe+Px3Sg+Der/Dem+Der/MWN+N+Sg+Nom+Def+Clt/Гак: ашовтомонзосеськак
     ашо+A+Der/MWN+N+Pl+Abe+Px3Sg+Der/Dem+Der/MWN+N+Sg+Nom+Def+Clt/Гак: ашовтомонзосеськак
     ашо+A+Der/MWN+N+Sg+Abe+Px3Sg+Der/Dem+Der/MWN+N+Sg+Gen+Def+Clt/Гак: ашовтомонзосентькак
     ашо+A+Der/MWN+N+Pl+Abe+Px3Sg+Der/Dem+Der/MWN+N+Sg+Gen+Def+Clt/Гак: ашовтомонзосентькак
     ашо+A+Der/MWN+N+Sg+Abe+Px3Sg+Der/Dem+Der/MWN+N+Sg+Dat+Def+Clt/Гак: ашовтомонзосентеньгак
     ашо+A+Der/MWN+N+Pl+Abe+Px3Sg+Der/Dem+Der/MWN+N+Sg+Dat+Def+Clt/Гак: ашовтомонзосентеньгак
     ашо+A+Der/MWN+N+Sg+Abe+Px3Sg+Der/Dem+Der/MWN+N+Sg+Abl+Def+Clt/Гак: ашовтомонзоседентькак
     ашо+A+Der/MWN+N+Pl+Abe+Px3Sg+Der/Dem+Der/MWN+N+Sg+Abl+Def+Clt/Гак: ашовтомонзоседентькак
     ашо+A+Der/MWN+N+Sg+Abe+Px3Sg+Der/Dem+Der/MWN+N+Sg+Ine+Def+Clt/Гак: ашовтомонзосесэнтькак
     ашо+A+Der/MWN+N+Pl+Abe+Px3Sg+Der/Dem+Der/MWN+N+Sg+Ine+Def+Clt/Гак: ашовтомонзосесэнтькак
     ашо+A+Der/MWN+N+Sg+Abe+Px3Sg+Der/Dem+Der/MWN+N+Sg+Ela+Def+Clt/Гак: ашовтомонзосестэнтькак
     ашо+A+Der/MWN+N+Pl+Abe+Px3Sg+Der/Dem+Der/MWN+N+Sg+Ela+Def+Clt/Гак: ашовтомонзосестэнтькак
     ашо+A+Der/MWN+N+Sg+Abe+Px3Sg+Der/Dem+Der/MWN+N+Sg+Prl+Def+Clt/Гак: ашовтомонзосевантькак
     ашо+A+Der/MWN+N+Pl+Abe+Px3Sg+Der/Dem+Der/MWN+N+Sg+Prl+Def+Clt/Гак: ашовтомонзосевантькак
     ашо+A+Der/MWN+N+Sg+Abe+Px3Sg+Der/Dem+Der/MWN+N+Sg+Abe+Def+Clt/Гак: ашовтомонзосевтементькак
     ашо+A+Der/MWN+N+Pl+Abe+Px3Sg+Der/Dem+Der/MWN+N+Sg+Abe+Def+Clt/Гак: ашовтомонзосевтементькак
     ашо+A+Der/MWN+N+Sg+Abe+Px3Sg+Der/Dem+Der/MWN+N+Sg+Comp+Def+Clt/Гак: ашовтомонзосевтомонтькак
     ашо+A+Der/MWN+N+Pl+Abe+Px3Sg+Der/Dem+Der/MWN+N+Sg+Comp+Def+Clt/Гак: ашовтомонзосевтомонтькак
     ашо+A+Der/MWN+N+Sg+Abe+Px3Sg+Der/Dem+Der/MWN+N+Sg+Tra+Def+Clt/Гак: ашовтомонзосексэнтькак
     ашо+A+Der/MWN+N+Pl+Abe+Px3Sg+Der/Dem+Der/MWN+N+Sg+Tra+Def+Clt/Гак: ашовтомонзосексэнтькак
     ашо+A+Der/MWN+N+Sg+Abe+Px3Sg+Der/Dem+Der/MWN+N+Pl+Nom+Def+Clt/Гак: ашовтомонзосетнеяк
     ашо+A+Der/MWN+N+Pl+Abe+Px3Sg+Der/Dem+Der/MWN+N+Pl+Nom+Def+Clt/Гак: ашовтомонзосетнеяк
     ашо+A+Der/MWN+N+Sg+Abe+Px3Sg+Der/Dem+Der/MWN+N+Pl+Gen+Def+Clt/Гак: ашовтомонзосетненьгак
     ашо+A+Der/MWN+N+Pl+Abe+Px3Sg+Der/Dem+Der/MWN+N+Pl+Gen+Def+Clt/Гак: ашовтомонзосетненьгак
     ашо+A+Der/MWN+N+Sg+Abe+Px3Sg+Der/Dem+Der/MWN+N+Pl+Dat+Def+Clt/Гак: ашовтомонзосетнененьгак
     ашо+A+Der/MWN+N+Pl+Abe+Px3Sg+Der/Dem+Der/MWN+N+Pl+Dat+Def+Clt/Гак: ашовтомонзосетнененьгак
     ашо+A+Der/MWN+N+Sg+Abe+Px3Sg+Der/Dem+Der/MWN+N+Pl+Abl+Def+Clt/Гак: ашовтомонзосетнедеяк
     ашо+A+Der/MWN+N+Pl+Abe+Px3Sg+Der/Dem+Der/MWN+N+Pl+Abl+Def+Clt/Гак: ашовтомонзосетнедеяк
     ашо+A+Der/MWN+N+Sg+Abe+Px3Sg+Der/Dem+Der/MWN+N+Pl+Ine+Def+Clt/Гак: ашовтомонзосетнесэяк
     ашо+A+Der/MWN+N+Pl+Abe+Px3Sg+Der/Dem+Der/MWN+N+Pl+Ine+Def+Clt/Гак: ашовтомонзосетнесэяк
     ашо+A+Der/MWN+N+Sg+Abe+Px3Sg+Der/Dem+Der/MWN+N+Pl+Ela+Def+Clt/Гак: ашовтомонзосетнестэяк
     ашо+A+Der/MWN+N+Pl+Abe+Px3Sg+Der/Dem+Der/MWN+N+Pl+Ela+Def+Clt/Гак: ашовтомонзосетнестэяк
     ашо+A+Der/MWN+N+Sg+Abe+Px3Sg+Der/Dem+Der/MWN+N+Pl+Ill+Def+Clt/Гак: ашовтомонзосетнескак
     ашо+A+Der/MWN+N+Pl+Abe+Px3Sg+Der/Dem+Der/MWN+N+Pl+Ill+Def+Clt/Гак: ашовтомонзосетнескак
     ашо+A+Der/MWN+N+Sg+Abe+Px3Sg+Der/Dem+Der/MWN+N+Pl+Tra+Def+Clt/Гак: ашовтомонзосетневаяк
     ашо+A+Der/MWN+N+Pl+Abe+Px3Sg+Der/Dem+Der/MWN+N+Pl+Tra+Def+Clt/Гак: ашовтомонзосетневаяк
     ашо+A+Der/MWN+N+Sg+Abe+Px3Sg+Der/Dem+Der/MWN+N+Pl+Tra+Def+Clt/Гак: ашовтомонзосетнекскак
     ашо+A+Der/MWN+N+Pl+Abe+Px3Sg+Der/Dem+Der/MWN+N+Pl+Tra+Def+Clt/Гак: ашовтомонзосетнекскак
     ашо+A+Der/MWN+N+Sg+Abe+Px3Sg+Der/Dem+Der/MWN+N+Pl+Lat+Def+Clt/Гак: ашовтомонзосетневгак
     ашо+A+Der/MWN+N+Pl+Abe+Px3Sg+Der/Dem+Der/MWN+N+Pl+Lat+Def+Clt/Гак: ашовтомонзосетневгак
     ашо+A+Der/MWN+N+Sg+Abe+Px3Sg+Der/Dem+Der/MWN+N+Pl+Abe+Def+Clt/Гак: ашовтомонзосетневтемеяк
     ашо+A+Der/MWN+N+Pl+Abe+Px3Sg+Der/Dem+Der/MWN+N+Pl+Abe+Def+Clt/Гак: ашовтомонзосетневтемеяк
     ашо+A+Der/MWN+N+Sg+Abe+Px3Sg+Der/Dem+Der/MWN+N+Pl+Comp+Def+Clt/Гак: ашовтомонзосетнешкаяк
     ашо+A+Der/MWN+N+Pl+Abe+Px3Sg+Der/Dem+Der/MWN+N+Pl+Comp+Def+Clt/Гак: ашовтомонзосетнешкаяк
     ашо+A+Der/MWN+N+Sg+Abe+Px3Sg+Der/Dem+Der/MWN+N+Pl+Com+Def+Clt/Гак: ашовтомонзосетненеккак
     ашо+A+Der/MWN+N+Pl+Abe+Px3Sg+Der/Dem+Der/MWN+N+Pl+Com+Def+Clt/Гак: ашовтомонзосетненеккак
     ашо+A+Der/MWN+N+Sg+Comp+Px3Sg+Der/Dem+Der/MWN+N+Sg+Abl+Indef+Clt/Гак: ашошканзоседеяк
     ашо+A+Der/MWN+N+Pl+Comp+Px3Sg+Der/Dem+Der/MWN+N+Sg+Abl+Indef+Clt/Гак: ашошканзоседеяк
     ашо+A+Der/MWN+N+Sg+Comp+Px3Sg+Der/Dem+Der/MWN+N+Sg+Tra+Indef+Clt/Гак: ашошканзосекскак
     ашо+A+Der/MWN+N+Pl+Comp+Px3Sg+Der/Dem+Der/MWN+N+Sg+Tra+Indef+Clt/Гак: ашошканзосекскак
     ашо+A+Der/MWN+N+Sg+Comp+Px3Sg+Der/Dem+Der/MWN+N+Sg+Nom+Def+Clt/Гак: ашошканзосеськак
     ашо+A+Der/MWN+N+Pl+Comp+Px3Sg+Der/Dem+Der/MWN+N+Sg+Nom+Def+Clt/Гак: ашошканзосеськак
     ашо+A+Der/MWN+N+Sg+Comp+Px3Sg+Der/Dem+Der/MWN+N+Sg+Gen+Def+Clt/Гак: ашошканзосентькак
     ашо+A+Der/MWN+N+Pl+Comp+Px3Sg+Der/Dem+Der/MWN+N+Sg+Gen+Def+Clt/Гак: ашошканзосентькак
     ашо+A+Der/MWN+N+Sg+Comp+Px3Sg+Der/Dem+Der/MWN+N+Sg+Dat+Def+Clt/Гак: ашошканзосентеньгак
     ашо+A+Der/MWN+N+Pl+Comp+Px3Sg+Der/Dem+Der/MWN+N+Sg+Dat+Def+Clt/Гак: ашошканзосентеньгак
     ашо+A+Der/MWN+N+Sg+Comp+Px3Sg+Der/Dem+Der/MWN+N+Sg+Abl+Def+Clt/Гак: ашошканзоседентькак
     ашо+A+Der/MWN+N+Pl+Comp+Px3Sg+Der/Dem+Der/MWN+N+Sg+Abl+Def+Clt/Гак: ашошканзоседентькак
     ашо+A+Der/MWN+N+Sg+Comp+Px3Sg+Der/Dem+Der/MWN+N+Sg+Ine+Def+Clt/Гак: ашошканзосесэнтькак
     ашо+A+Der/MWN+N+Pl+Comp+Px3Sg+Der/Dem+Der/MWN+N+Sg+Ine+Def+Clt/Гак: ашошканзосесэнтькак
     ашо+A+Der/MWN+N+Sg+Comp+Px3Sg+Der/Dem+Der/MWN+N+Sg+Ela+Def+Clt/Гак: ашошканзосестэнтькак
     ашо+A+Der/MWN+N+Pl+Comp+Px3Sg+Der/Dem+Der/MWN+N+Sg+Ela+Def+Clt/Гак: ашошканзосестэнтькак
     ашо+A+Der/MWN+N+Sg+Comp+Px3Sg+Der/Dem+Der/MWN+N+Sg+Prl+Def+Clt/Гак: ашошканзосевантькак
     ашо+A+Der/MWN+N+Pl+Comp+Px3Sg+Der/Dem+Der/MWN+N+Sg+Prl+Def+Clt/Гак: ашошканзосевантькак
     ашо+A+Der/MWN+N+Sg+Comp+Px3Sg+Der/Dem+Der/MWN+N+Sg+Abe+Def+Clt/Гак: ашошканзосевтементькак
     ашо+A+Der/MWN+N+Pl+Comp+Px3Sg+Der/Dem+Der/MWN+N+Sg+Abe+Def+Clt/Гак: ашошканзосевтементькак
     ашо+A+Der/MWN+N+Sg+Comp+Px3Sg+Der/Dem+Der/MWN+N+Sg+Comp+Def+Clt/Гак: ашошканзосешкантькак
     ашо+A+Der/MWN+N+Pl+Comp+Px3Sg+Der/Dem+Der/MWN+N+Sg+Comp+Def+Clt/Гак: ашошканзосешкантькак
     ашо+A+Der/MWN+N+Sg+Comp+Px3Sg+Der/Dem+Der/MWN+N+Sg+Tra+Def+Clt/Гак: ашошканзосексэнтькак
     ашо+A+Der/MWN+N+Pl+Comp+Px3Sg+Der/Dem+Der/MWN+N+Sg+Tra+Def+Clt/Гак: ашошканзосексэнтькак
     ашо+A+Der/MWN+N+Sg+Comp+Px3Sg+Der/Dem+Der/MWN+N+Pl+Nom+Def+Clt/Гак: ашошканзосетнеяк
     ашо+A+Der/MWN+N+Pl+Comp+Px3Sg+Der/Dem+Der/MWN+N+Pl+Nom+Def+Clt/Гак: ашошканзосетнеяк
     ашо+A+Der/MWN+N+Sg+Comp+Px3Sg+Der/Dem+Der/MWN+N+Pl+Gen+Def+Clt/Гак: ашошканзосетненьгак
     ашо+A+Der/MWN+N+Pl+Comp+Px3Sg+Der/Dem+Der/MWN+N+Pl+Gen+Def+Clt/Гак: ашошканзосетненьгак
     ашо+A+Der/MWN+N+Sg+Comp+Px3Sg+Der/Dem+Der/MWN+N+Pl+Dat+Def+Clt/Гак: ашошканзосетнененьгак
     ашо+A+Der/MWN+N+Pl+Comp+Px3Sg+Der/Dem+Der/MWN+N+Pl+Dat+Def+Clt/Гак: ашошканзосетнененьгак
     ашо+A+Der/MWN+N+Sg+Comp+Px3Sg+Der/Dem+Der/MWN+N+Pl+Abl+Def+Clt/Гак: ашошканзосетнедеяк
     ашо+A+Der/MWN+N+Pl+Comp+Px3Sg+Der/Dem+Der/MWN+N+Pl+Abl+Def+Clt/Гак: ашошканзосетнедеяк
     ашо+A+Der/MWN+N+Sg+Comp+Px3Sg+Der/Dem+Der/MWN+N+Pl+Ine+Def+Clt/Гак: ашошканзосетнесэяк
     ашо+A+Der/MWN+N+Pl+Comp+Px3Sg+Der/Dem+Der/MWN+N+Pl+Ine+Def+Clt/Гак: ашошканзосетнесэяк
     ашо+A+Der/MWN+N+Sg+Comp+Px3Sg+Der/Dem+Der/MWN+N+Pl+Ela+Def+Clt/Гак: ашошканзосетнестэяк
     ашо+A+Der/MWN+N+Pl+Comp+Px3Sg+Der/Dem+Der/MWN+N+Pl+Ela+Def+Clt/Гак: ашошканзосетнестэяк
     ашо+A+Der/MWN+N+Sg+Comp+Px3Sg+Der/Dem+Der/MWN+N+Pl+Ill+Def+Clt/Гак: ашошканзосетнескак
     ашо+A+Der/MWN+N+Pl+Comp+Px3Sg+Der/Dem+Der/MWN+N+Pl+Ill+Def+Clt/Гак: ашошканзосетнескак
     ашо+A+Der/MWN+N+Sg+Comp+Px3Sg+Der/Dem+Der/MWN+N+Pl+Tra+Def+Clt/Гак: ашошканзосетневаяк
     ашо+A+Der/MWN+N+Pl+Comp+Px3Sg+Der/Dem+Der/MWN+N+Pl+Tra+Def+Clt/Гак: ашошканзосетневаяк
     ашо+A+Der/MWN+N+Sg+Comp+Px3Sg+Der/Dem+Der/MWN+N+Pl+Tra+Def+Clt/Гак: ашошканзосетнекскак
     ашо+A+Der/MWN+N+Pl+Comp+Px3Sg+Der/Dem+Der/MWN+N+Pl+Tra+Def+Clt/Гак: ашошканзосетнекскак
     ашо+A+Der/MWN+N+Sg+Comp+Px3Sg+Der/Dem+Der/MWN+N+Pl+Lat+Def+Clt/Гак: ашошканзосетневгак
     ашо+A+Der/MWN+N+Pl+Comp+Px3Sg+Der/Dem+Der/MWN+N+Pl+Lat+Def+Clt/Гак: ашошканзосетневгак
     ашо+A+Der/MWN+N+Sg+Comp+Px3Sg+Der/Dem+Der/MWN+N+Pl+Abe+Def+Clt/Гак: ашошканзосетневтемеяк
     ашо+A+Der/MWN+N+Pl+Comp+Px3Sg+Der/Dem+Der/MWN+N+Pl+Abe+Def+Clt/Гак: ашошканзосетневтемеяк
     ашо+A+Der/MWN+N+Sg+Comp+Px3Sg+Der/Dem+Der/MWN+N+Pl+Comp+Def+Clt/Гак: ашошканзосетнешкаяк
     ашо+A+Der/MWN+N+Pl+Comp+Px3Sg+Der/Dem+Der/MWN+N+Pl+Comp+Def+Clt/Гак: ашошканзосетнешкаяк
     ашо+A+Der/MWN+N+Sg+Comp+Px3Sg+Der/Dem+Der/MWN+N+Pl+Com+Def+Clt/Гак: ашошканзосетненеккак
     ашо+A+Der/MWN+N+Pl+Comp+Px3Sg+Der/Dem+Der/MWN+N+Pl+Com+Def+Clt/Гак: ашошканзосетненеккак
     ашо+A+Der/MWN+N+Sg+Ine+Px3Sg+Der/Dem+Der/MWN+N+Sg+Abl+Indef+Clt/Гак: ашосонзоседеяк
     ашо+A+Der/MWN+N+Pl+Ine+Px3Sg+Der/Dem+Der/MWN+N+Sg+Abl+Indef+Clt/Гак: ашосонзоседеяк
     ашо+A+Der/MWN+N+Sg+Ine+Px3Sg+Der/Dem+Der/MWN+N+Sg+Tra+Indef+Clt/Гак: ашосонзосекскак
     ашо+A+Der/MWN+N+Pl+Ine+Px3Sg+Der/Dem+Der/MWN+N+Sg+Tra+Indef+Clt/Гак: ашосонзосекскак
     ашо+A+Der/MWN+N+Sg+Ine+Px3Sg+Der/Dem+Der/MWN+N+Sg+Nom+Def+Clt/Гак: ашосонзосеськак
     ашо+A+Der/MWN+N+Pl+Ine+Px3Sg+Der/Dem+Der/MWN+N+Sg+Nom+Def+Clt/Гак: ашосонзосеськак
     ашо+A+Der/MWN+N+Sg+Ine+Px3Sg+Der/Dem+Der/MWN+N+Sg+Gen+Def+Clt/Гак: ашосонзосентькак
     ашо+A+Der/MWN+N+Pl+Ine+Px3Sg+Der/Dem+Der/MWN+N+Sg+Gen+Def+Clt/Гак: ашосонзосентькак
     ашо+A+Der/MWN+N+Sg+Ine+Px3Sg+Der/Dem+Der/MWN+N+Sg+Dat+Def+Clt/Гак: ашосонзосентеньгак
     ашо+A+Der/MWN+N+Pl+Ine+Px3Sg+Der/Dem+Der/MWN+N+Sg+Dat+Def+Clt/Гак: ашосонзосентеньгак
     ашо+A+Der/MWN+N+Sg+Ine+Px3Sg+Der/Dem+Der/MWN+N+Sg+Abl+Def+Clt/Гак: ашосонзоседентькак
     ашо+A+Der/MWN+N+Pl+Ine+Px3Sg+Der/Dem+Der/MWN+N+Sg+Abl+Def+Clt/Гак: ашосонзоседентькак
     ашо+A+Der/MWN+N+Sg+Ine+Px3Sg+Der/Dem+Der/MWN+N+Sg+Ine+Def+Clt/Гак: ашосонзосесэнтькак
     ашо+A+Der/MWN+N+Pl+Ine+Px3Sg+Der/Dem+Der/MWN+N+Sg+Ine+Def+Clt/Гак: ашосонзосесэнтькак
     ашо+A+Der/MWN+N+Sg+Ine+Px3Sg+Der/Dem+Der/MWN+N+Sg+Ela+Def+Clt/Гак: ашосонзосестэнтькак
     ашо+A+Der/MWN+N+Pl+Ine+Px3Sg+Der/Dem+Der/MWN+N+Sg+Ela+Def+Clt/Гак: ашосонзосестэнтькак
     ашо+A+Der/MWN+N+Sg+Ine+Px3Sg+Der/Dem+Der/MWN+N+Sg+Prl+Def+Clt/Гак: ашосонзосевантькак
     ашо+A+Der/MWN+N+Pl+Ine+Px3Sg+Der/Dem+Der/MWN+N+Sg+Prl+Def+Clt/Гак: ашосонзосевантькак
     ашо+A+Der/MWN+N+Sg+Ine+Px3Sg+Der/Dem+Der/MWN+N+Sg+Abe+Def+Clt/Гак: ашосонзосевтементькак
     ашо+A+Der/MWN+N+Pl+Ine+Px3Sg+Der/Dem+Der/MWN+N+Sg+Abe+Def+Clt/Гак: ашосонзосевтементькак
     ашо+A+Der/MWN+N+Sg+Ine+Px3Sg+Der/Dem+Der/MWN+N+Sg+Comp+Def+Clt/Гак: ашосонзосешкантькак
     ашо+A+Der/MWN+N+Pl+Ine+Px3Sg+Der/Dem+Der/MWN+N+Sg+Comp+Def+Clt/Гак: ашосонзосешкантькак
     ашо+A+Der/MWN+N+Sg+Ine+Px3Sg+Der/Dem+Der/MWN+N+Sg+Tra+Def+Clt/Гак: ашосонзосексэнтькак
     ашо+A+Der/MWN+N+Pl+Ine+Px3Sg+Der/Dem+Der/MWN+N+Sg+Tra+Def+Clt/Гак: ашосонзосексэнтькак
     ашо+A+Der/MWN+N+Sg+Ine+Px3Sg+Der/Dem+Der/MWN+N+Pl+Nom+Def+Clt/Гак: ашосонзосетнеяк
     ашо+A+Der/MWN+N+Pl+Ine+Px3Sg+Der/Dem+Der/MWN+N+Pl+Nom+Def+Clt/Гак: ашосонзосетнеяк
     ашо+A+Der/MWN+N+Sg+Ine+Px3Sg+Der/Dem+Der/MWN+N+Pl+Gen+Def+Clt/Гак: ашосонзосетненьгак
     ашо+A+Der/MWN+N+Pl+Ine+Px3Sg+Der/Dem+Der/MWN+N+Pl+Gen+Def+Clt/Гак: ашосонзосетненьгак
     ашо+A+Der/MWN+N+Sg+Ine+Px3Sg+Der/Dem+Der/MWN+N+Pl+Dat+Def+Clt/Гак: ашосонзосетнененьгак
     ашо+A+Der/MWN+N+Pl+Ine+Px3Sg+Der/Dem+Der/MWN+N+Pl+Dat+Def+Clt/Гак: ашосонзосетнененьгак
     ашо+A+Der/MWN+N+Sg+Ine+Px3Sg+Der/Dem+Der/MWN+N+Pl+Abl+Def+Clt/Гак: ашосонзосетнедеяк
     ашо+A+Der/MWN+N+Pl+Ine+Px3Sg+Der/Dem+Der/MWN+N+Pl+Abl+Def+Clt/Гак: ашосонзосетнедеяк
     ашо+A+Der/MWN+N+Sg+Ine+Px3Sg+Der/Dem+Der/MWN+N+Pl+Ine+Def+Clt/Гак: ашосонзосетнесэяк
     ашо+A+Der/MWN+N+Pl+Ine+Px3Sg+Der/Dem+Der/MWN+N+Pl+Ine+Def+Clt/Гак: ашосонзосетнесэяк
     ашо+A+Der/MWN+N+Sg+Ine+Px3Sg+Der/Dem+Der/MWN+N+Pl+Ela+Def+Clt/Гак: ашосонзосетнестэяк
     ашо+A+Der/MWN+N+Pl+Ine+Px3Sg+Der/Dem+Der/MWN+N+Pl+Ela+Def+Clt/Гак: ашосонзосетнестэяк
     ашо+A+Der/MWN+N+Sg+Ine+Px3Sg+Der/Dem+Der/MWN+N+Pl+Ill+Def+Clt/Гак: ашосонзосетнескак
     ашо+A+Der/MWN+N+Pl+Ine+Px3Sg+Der/Dem+Der/MWN+N+Pl+Ill+Def+Clt/Гак: ашосонзосетнескак
     ашо+A+Der/MWN+N+Sg+Ine+Px3Sg+Der/Dem+Der/MWN+N+Pl+Tra+Def+Clt/Гак: ашосонзосетневаяк
     ашо+A+Der/MWN+N+Pl+Ine+Px3Sg+Der/Dem+Der/MWN+N+Pl+Tra+Def+Clt/Гак: ашосонзосетневаяк
     ашо+A+Der/MWN+N+Sg+Ine+Px3Sg+Der/Dem+Der/MWN+N+Pl+Tra+Def+Clt/Гак: ашосонзосетнекскак
     ашо+A+Der/MWN+N+Pl+Ine+Px3Sg+Der/Dem+Der/MWN+N+Pl+Tra+Def+Clt/Гак: ашосонзосетнекскак
     ашо+A+Der/MWN+N+Sg+Ine+Px3Sg+Der/Dem+Der/MWN+N+Pl+Lat+Def+Clt/Гак: ашосонзосетневгак
     ашо+A+Der/MWN+N+Pl+Ine+Px3Sg+Der/Dem+Der/MWN+N+Pl+Lat+Def+Clt/Гак: ашосонзосетневгак
     ашо+A+Der/MWN+N+Sg+Ine+Px3Sg+Der/Dem+Der/MWN+N+Pl+Abe+Def+Clt/Гак: ашосонзосетневтемеяк
     ашо+A+Der/MWN+N+Pl+Ine+Px3Sg+Der/Dem+Der/MWN+N+Pl+Abe+Def+Clt/Гак: ашосонзосетневтемеяк
     ашо+A+Der/MWN+N+Sg+Ine+Px3Sg+Der/Dem+Der/MWN+N+Pl+Comp+Def+Clt/Гак: ашосонзосетнешкаяк
     ашо+A+Der/MWN+N+Pl+Ine+Px3Sg+Der/Dem+Der/MWN+N+Pl+Comp+Def+Clt/Гак: ашосонзосетнешкаяк
     ашо+A+Der/MWN+N+Sg+Ine+Px3Sg+Der/Dem+Der/MWN+N+Pl+Com+Def+Clt/Гак: ашосонзосетненеккак
     ашо+A+Der/MWN+N+Pl+Ine+Px3Sg+Der/Dem+Der/MWN+N+Pl+Com+Def+Clt/Гак: ашосонзосетненеккак
     ашо+A+Der/MWN+N+Sg+Ela+Px3Sg+Der/Dem+Der/MWN+N+Sg+Abl+Indef+Clt/Гак: ашостонзоседеяк
     ашо+A+Der/MWN+N+Pl+Ela+Px3Sg+Der/Dem+Der/MWN+N+Sg+Abl+Indef+Clt/Гак: ашостонзоседеяк
     ашо+A+Der/MWN+N+Sg+Ela+Px3Sg+Der/Dem+Der/MWN+N+Sg+Tra+Indef+Clt/Гак: ашостонзосекскак
     ашо+A+Der/MWN+N+Pl+Ela+Px3Sg+Der/Dem+Der/MWN+N+Sg+Tra+Indef+Clt/Гак: ашостонзосекскак
     ашо+A+Der/MWN+N+Sg+Ela+Px3Sg+Der/Dem+Der/MWN+N+Sg+Nom+Def+Clt/Гак: ашостонзосеськак
     ашо+A+Der/MWN+N+Pl+Ela+Px3Sg+Der/Dem+Der/MWN+N+Sg+Nom+Def+Clt/Гак: ашостонзосеськак
     ашо+A+Der/MWN+N+Sg+Ela+Px3Sg+Der/Dem+Der/MWN+N+Sg+Gen+Def+Clt/Гак: ашостонзосентькак
     ашо+A+Der/MWN+N+Pl+Ela+Px3Sg+Der/Dem+Der/MWN+N+Sg+Gen+Def+Clt/Гак: ашостонзосентькак
     ашо+A+Der/MWN+N+Sg+Ela+Px3Sg+Der/Dem+Der/MWN+N+Sg+Dat+Def+Clt/Гак: ашостонзосентеньгак
     ашо+A+Der/MWN+N+Pl+Ela+Px3Sg+Der/Dem+Der/MWN+N+Sg+Dat+Def+Clt/Гак: ашостонзосентеньгак
     ашо+A+Der/MWN+N+Sg+Ela+Px3Sg+Der/Dem+Der/MWN+N+Sg+Abl+Def+Clt/Гак: ашостонзоседентькак
     ашо+A+Der/MWN+N+Pl+Ela+Px3Sg+Der/Dem+Der/MWN+N+Sg+Abl+Def+Clt/Гак: ашостонзоседентькак
     ашо+A+Der/MWN+N+Sg+Ela+Px3Sg+Der/Dem+Der/MWN+N+Sg+Ine+Def+Clt/Гак: ашостонзосесэнтькак
     ашо+A+Der/MWN+N+Pl+Ela+Px3Sg+Der/Dem+Der/MWN+N+Sg+Ine+Def+Clt/Гак: ашостонзосесэнтькак
     ашо+A+Der/MWN+N+Sg+Ela+Px3Sg+Der/Dem+Der/MWN+N+Sg+Ela+Def+Clt/Гак: ашостонзосестэнтькак
     ашо+A+Der/MWN+N+Pl+Ela+Px3Sg+Der/Dem+Der/MWN+N+Sg+Ela+Def+Clt/Гак: ашостонзосестэнтькак
     ашо+A+Der/MWN+N+Sg+Ela+Px3Sg+Der/Dem+Der/MWN+N+Sg+Prl+Def+Clt/Гак: ашостонзосевантькак
     ашо+A+Der/MWN+N+Pl+Ela+Px3Sg+Der/Dem+Der/MWN+N+Sg+Prl+Def+Clt/Гак: ашостонзосевантькак
     ашо+A+Der/MWN+N+Sg+Ela+Px3Sg+Der/Dem+Der/MWN+N+Sg+Abe+Def+Clt/Гак: ашостонзосевтементькак
     ашо+A+Der/MWN+N+Pl+Ela+Px3Sg+Der/Dem+Der/MWN+N+Sg+Abe+Def+Clt/Гак: ашостонзосевтементькак
     ашо+A+Der/MWN+N+Sg+Ela+Px3Sg+Der/Dem+Der/MWN+N+Sg+Comp+Def+Clt/Гак: ашостонзосешкантькак
     ашо+A+Der/MWN+N+Pl+Ela+Px3Sg+Der/Dem+Der/MWN+N+Sg+Comp+Def+Clt/Гак: ашостонзосешкантькак
     ашо+A+Der/MWN+N+Sg+Ela+Px3Sg+Der/Dem+Der/MWN+N+Sg+Tra+Def+Clt/Гак: ашостонзосексэнтькак
     ашо+A+Der/MWN+N+Pl+Ela+Px3Sg+Der/Dem+Der/MWN+N+Sg+Tra+Def+Clt/Гак: ашостонзосексэнтькак
     ашо+A+Der/MWN+N+Sg+Ela+Px3Sg+Der/Dem+Der/MWN+N+Pl+Nom+Def+Clt/Гак: ашостонзосетнеяк
     ашо+A+Der/MWN+N+Pl+Ela+Px3Sg+Der/Dem+Der/MWN+N+Pl+Nom+Def+Clt/Гак: ашостонзосетнеяк
     ашо+A+Der/MWN+N+Sg+Ela+Px3Sg+Der/Dem+Der/MWN+N+Pl+Gen+Def+Clt/Гак: ашостонзосетненьгак
     ашо+A+Der/MWN+N+Pl+Ela+Px3Sg+Der/Dem+Der/MWN+N+Pl+Gen+Def+Clt/Гак: ашостонзосетненьгак
     ашо+A+Der/MWN+N+Sg+Ela+Px3Sg+Der/Dem+Der/MWN+N+Pl+Dat+Def+Clt/Гак: ашостонзосетнененьгак
     ашо+A+Der/MWN+N+Pl+Ela+Px3Sg+Der/Dem+Der/MWN+N+Pl+Dat+Def+Clt/Гак: ашостонзосетнененьгак
     ашо+A+Der/MWN+N+Sg+Ela+Px3Sg+Der/Dem+Der/MWN+N+Pl+Abl+Def+Clt/Гак: ашостонзосетнедеяк
     ашо+A+Der/MWN+N+Pl+Ela+Px3Sg+Der/Dem+Der/MWN+N+Pl+Abl+Def+Clt/Гак: ашостонзосетнедеяк
     ашо+A+Der/MWN+N+Sg+Ela+Px3Sg+Der/Dem+Der/MWN+N+Pl+Ine+Def+Clt/Гак: ашостонзосетнесэяк
     ашо+A+Der/MWN+N+Pl+Ela+Px3Sg+Der/Dem+Der/MWN+N+Pl+Ine+Def+Clt/Гак: ашостонзосетнесэяк
     ашо+A+Der/MWN+N+Sg+Ela+Px3Sg+Der/Dem+Der/MWN+N+Pl+Ela+Def+Clt/Гак: ашостонзосетнестэяк
     ашо+A+Der/MWN+N+Pl+Ela+Px3Sg+Der/Dem+Der/MWN+N+Pl+Ela+Def+Clt/Гак: ашостонзосетнестэяк
     ашо+A+Der/MWN+N+Sg+Ela+Px3Sg+Der/Dem+Der/MWN+N+Pl+Ill+Def+Clt/Гак: ашостонзосетнескак
     ашо+A+Der/MWN+N+Pl+Ela+Px3Sg+Der/Dem+Der/MWN+N+Pl+Ill+Def+Clt/Гак: ашостонзосетнескак
     ашо+A+Der/MWN+N+Sg+Ela+Px3Sg+Der/Dem+Der/MWN+N+Pl+Tra+Def+Clt/Гак: ашостонзосетневаяк
     ашо+A+Der/MWN+N+Pl+Ela+Px3Sg+Der/Dem+Der/MWN+N+Pl+Tra+Def+Clt/Гак: ашостонзосетневаяк
     ашо+A+Der/MWN+N+Sg+Ela+Px3Sg+Der/Dem+Der/MWN+N+Pl+Tra+Def+Clt/Гак: ашостонзосетнекскак
     ашо+A+Der/MWN+N+Pl+Ela+Px3Sg+Der/Dem+Der/MWN+N+Pl+Tra+Def+Clt/Гак: ашостонзосетнекскак
     ашо+A+Der/MWN+N+Sg+Ela+Px3Sg+Der/Dem+Der/MWN+N+Pl+Lat+Def+Clt/Гак: ашостонзосетневгак
     ашо+A+Der/MWN+N+Pl+Ela+Px3Sg+Der/Dem+Der/MWN+N+Pl+Lat+Def+Clt/Гак: ашостонзосетневгак
     ашо+A+Der/MWN+N+Sg+Ela+Px3Sg+Der/Dem+Der/MWN+N+Pl+Abe+Def+Clt/Гак: ашостонзосетневтемеяк
     ашо+A+Der/MWN+N+Pl+Ela+Px3Sg+Der/Dem+Der/MWN+N+Pl+Abe+Def+Clt/Гак: ашостонзосетневтемеяк
     ашо+A+Der/MWN+N+Sg+Ela+Px3Sg+Der/Dem+Der/MWN+N+Pl+Comp+Def+Clt/Гак: ашостонзосетнешкаяк
     ашо+A+Der/MWN+N+Pl+Ela+Px3Sg+Der/Dem+Der/MWN+N+Pl+Comp+Def+Clt/Гак: ашостонзосетнешкаяк
     ашо+A+Der/MWN+N+Sg+Ela+Px3Sg+Der/Dem+Der/MWN+N+Pl+Com+Def+Clt/Гак: ашостонзосетненеккак
     ашо+A+Der/MWN+N+Pl+Ela+Px3Sg+Der/Dem+Der/MWN+N+Pl+Com+Def+Clt/Гак: ашостонзосетненеккак
     ашо+A+Der/MWN+N+Sg+Prl+Px3Sg+Der/Dem+Der/MWN+N+Sg+Abl+Indef+Clt/Гак: ашованзоседеяк
     ашо+A+Der/MWN+N+Pl+Prl+Px3Sg+Der/Dem+Der/MWN+N+Sg+Abl+Indef+Clt/Гак: ашованзоседеяк
     ашо+A+Der/MWN+N+Sg+Prl+Px3Sg+Der/Dem+Der/MWN+N+Sg+Tra+Indef+Clt/Гак: ашованзосекскак
     ашо+A+Der/MWN+N+Pl+Prl+Px3Sg+Der/Dem+Der/MWN+N+Sg+Tra+Indef+Clt/Гак: ашованзосекскак
     ашо+A+Der/MWN+N+Sg+Prl+Px3Sg+Der/Dem+Der/MWN+N+Sg+Nom+Def+Clt/Гак: ашованзосеськак
     ашо+A+Der/MWN+N+Pl+Prl+Px3Sg+Der/Dem+Der/MWN+N+Sg+Nom+Def+Clt/Гак: ашованзосеськак
     ашо+A+Der/MWN+N+Sg+Prl+Px3Sg+Der/Dem+Der/MWN+N+Sg+Gen+Def+Clt/Гак: ашованзосентькак
     ашо+A+Der/MWN+N+Pl+Prl+Px3Sg+Der/Dem+Der/MWN+N+Sg+Gen+Def+Clt/Гак: ашованзосентькак
     ашо+A+Der/MWN+N+Sg+Prl+Px3Sg+Der/Dem+Der/MWN+N+Sg+Dat+Def+Clt/Гак: ашованзосентеньгак
     ашо+A+Der/MWN+N+Pl+Prl+Px3Sg+Der/Dem+Der/MWN+N+Sg+Dat+Def+Clt/Гак: ашованзосентеньгак
     ашо+A+Der/MWN+N+Sg+Prl+Px3Sg+Der/Dem+Der/MWN+N+Sg+Abl+Def+Clt/Гак: ашованзоседентькак
     ашо+A+Der/MWN+N+Pl+Prl+Px3Sg+Der/Dem+Der/MWN+N+Sg+Abl+Def+Clt/Гак: ашованзоседентькак
     ашо+A+Der/MWN+N+Sg+Prl+Px3Sg+Der/Dem+Der/MWN+N+Sg+Ine+Def+Clt/Гак: ашованзосесэнтькак
     ашо+A+Der/MWN+N+Pl+Prl+Px3Sg+Der/Dem+Der/MWN+N+Sg+Ine+Def+Clt/Гак: ашованзосесэнтькак
     ашо+A+Der/MWN+N+Sg+Prl+Px3Sg+Der/Dem+Der/MWN+N+Sg+Ela+Def+Clt/Гак: ашованзосестэнтькак
     ашо+A+Der/MWN+N+Pl+Prl+Px3Sg+Der/Dem+Der/MWN+N+Sg+Ela+Def+Clt/Гак: ашованзосестэнтькак
     ашо+A+Der/MWN+N+Sg+Prl+Px3Sg+Der/Dem+Der/MWN+N+Sg+Prl+Def+Clt/Гак: ашованзосевантькак
     ашо+A+Der/MWN+N+Pl+Prl+Px3Sg+Der/Dem+Der/MWN+N+Sg+Prl+Def+Clt/Гак: ашованзосевантькак
     ашо+A+Der/MWN+N+Sg+Prl+Px3Sg+Der/Dem+Der/MWN+N+Sg+Abe+Def+Clt/Гак: ашованзосевтементькак
     ашо+A+Der/MWN+N+Pl+Prl+Px3Sg+Der/Dem+Der/MWN+N+Sg+Abe+Def+Clt/Гак: ашованзосевтементькак
     ашо+A+Der/MWN+N+Sg+Prl+Px3Sg+Der/Dem+Der/MWN+N+Sg+Comp+Def+Clt/Гак: ашованзосешкантькак
     ашо+A+Der/MWN+N+Pl+Prl+Px3Sg+Der/Dem+Der/MWN+N+Sg+Comp+Def+Clt/Гак: ашованзосешкантькак
     ашо+A+Der/MWN+N+Sg+Prl+Px3Sg+Der/Dem+Der/MWN+N+Sg+Tra+Def+Clt/Гак: ашованзосексэнтькак
     ашо+A+Der/MWN+N+Pl+Prl+Px3Sg+Der/Dem+Der/MWN+N+Sg+Tra+Def+Clt/Гак: ашованзосексэнтькак
     ашо+A+Der/MWN+N+Sg+Prl+Px3Sg+Der/Dem+Der/MWN+N+Pl+Nom+Def+Clt/Гак: ашованзосетнеяк
     ашо+A+Der/MWN+N+Pl+Prl+Px3Sg+Der/Dem+Der/MWN+N+Pl+Nom+Def+Clt/Гак: ашованзосетнеяк
     ашо+A+Der/MWN+N+Sg+Prl+Px3Sg+Der/Dem+Der/MWN+N+Pl+Gen+Def+Clt/Гак: ашованзосетненьгак
     ашо+A+Der/MWN+N+Pl+Prl+Px3Sg+Der/Dem+Der/MWN+N+Pl+Gen+Def+Clt/Гак: ашованзосетненьгак
     ашо+A+Der/MWN+N+Sg+Prl+Px3Sg+Der/Dem+Der/MWN+N+Pl+Dat+Def+Clt/Гак: ашованзосетнененьгак
     ашо+A+Der/MWN+N+Pl+Prl+Px3Sg+Der/Dem+Der/MWN+N+Pl+Dat+Def+Clt/Гак: ашованзосетнененьгак
     ашо+A+Der/MWN+N+Sg+Prl+Px3Sg+Der/Dem+Der/MWN+N+Pl+Abl+Def+Clt/Гак: ашованзосетнедеяк
     ашо+A+Der/MWN+N+Pl+Prl+Px3Sg+Der/Dem+Der/MWN+N+Pl+Abl+Def+Clt/Гак: ашованзосетнедеяк
     ашо+A+Der/MWN+N+Sg+Prl+Px3Sg+Der/Dem+Der/MWN+N+Pl+Ine+Def+Clt/Гак: ашованзосетнесэяк
     ашо+A+Der/MWN+N+Pl+Prl+Px3Sg+Der/Dem+Der/MWN+N+Pl+Ine+Def+Clt/Гак: ашованзосетнесэяк
     ашо+A+Der/MWN+N+Sg+Prl+Px3Sg+Der/Dem+Der/MWN+N+Pl+Ela+Def+Clt/Гак: ашованзосетнестэяк
     ашо+A+Der/MWN+N+Pl+Prl+Px3Sg+Der/Dem+Der/MWN+N+Pl+Ela+Def+Clt/Гак: ашованзосетнестэяк
     ашо+A+Der/MWN+N+Sg+Prl+Px3Sg+Der/Dem+Der/MWN+N+Pl+Ill+Def+Clt/Гак: ашованзосетнескак
     ашо+A+Der/MWN+N+Pl+Prl+Px3Sg+Der/Dem+Der/MWN+N+Pl+Ill+Def+Clt/Гак: ашованзосетнескак
     ашо+A+Der/MWN+N+Sg+Prl+Px3Sg+Der/Dem+Der/MWN+N+Pl+Tra+Def+Clt/Гак: ашованзосетневаяк
     ашо+A+Der/MWN+N+Pl+Prl+Px3Sg+Der/Dem+Der/MWN+N+Pl+Tra+Def+Clt/Гак: ашованзосетневаяк
     ашо+A+Der/MWN+N+Sg+Prl+Px3Sg+Der/Dem+Der/MWN+N+Pl+Tra+Def+Clt/Гак: ашованзосетнекскак
     ашо+A+Der/MWN+N+Pl+Prl+Px3Sg+Der/Dem+Der/MWN+N+Pl+Tra+Def+Clt/Гак: ашованзосетнекскак
     ашо+A+Der/MWN+N+Sg+Prl+Px3Sg+Der/Dem+Der/MWN+N+Pl+Lat+Def+Clt/Гак: ашованзосетневгак
     ашо+A+Der/MWN+N+Pl+Prl+Px3Sg+Der/Dem+Der/MWN+N+Pl+Lat+Def+Clt/Гак: ашованзосетневгак
     ашо+A+Der/MWN+N+Sg+Prl+Px3Sg+Der/Dem+Der/MWN+N+Pl+Abe+Def+Clt/Гак: ашованзосетневтемеяк
     ашо+A+Der/MWN+N+Pl+Prl+Px3Sg+Der/Dem+Der/MWN+N+Pl+Abe+Def+Clt/Гак: ашованзосетневтемеяк
     ашо+A+Der/MWN+N+Sg+Prl+Px3Sg+Der/Dem+Der/MWN+N+Pl+Comp+Def+Clt/Гак: ашованзосетнешкаяк
     ашо+A+Der/MWN+N+Pl+Prl+Px3Sg+Der/Dem+Der/MWN+N+Pl+Comp+Def+Clt/Гак: ашованзосетнешкаяк
     ашо+A+Der/MWN+N+Sg+Prl+Px3Sg+Der/Dem+Der/MWN+N+Pl+Com+Def+Clt/Гак: ашованзосетненеккак
     ашо+A+Der/MWN+N+Pl+Prl+Px3Sg+Der/Dem+Der/MWN+N+Pl+Com+Def+Clt/Гак: ашованзосетненеккак
     ашо+A+Der/MWN+N+Sg+Gen+Indef+Der/Dem+Der/MWN+N+Sg+Abl+Indef+Clt/Гак: ашоньседеяк
     ашо+A+Der/MWN+N+Pl+Gen+Indef+Der/Dem+Der/MWN+N+Sg+Abl+Indef+Clt/Гак: ашоньседеяк
     ашо+A+Der/MWN+N+Sg+Gen+Indef+Der/Dem+Der/MWN+N+Sg+Tra+Indef+Clt/Гак: ашоньсекскак
     ашо+A+Der/MWN+N+Pl+Gen+Indef+Der/Dem+Der/MWN+N+Sg+Tra+Indef+Clt/Гак: ашоньсекскак
     ашо+A+Der/MWN+N+Sg+Gen+Indef+Der/Dem+Der/MWN+N+Sg+Nom+Def+Clt/Гак: ашоньсеськак
     ашо+A+Der/MWN+N+Pl+Gen+Indef+Der/Dem+Der/MWN+N+Sg+Nom+Def+Clt/Гак: ашоньсеськак
     ашо+A+Der/MWN+N+Sg+Gen+Indef+Der/Dem+Der/MWN+N+Sg+Gen+Def+Clt/Гак: ашоньсентькак
     ашо+A+Der/MWN+N+Pl+Gen+Indef+Der/Dem+Der/MWN+N+Sg+Gen+Def+Clt/Гак: ашоньсентькак
     ашо+A+Der/MWN+N+Sg+Gen+Indef+Der/Dem+Der/MWN+N+Sg+Dat+Def+Clt/Гак: ашоньсентеньгак
     ашо+A+Der/MWN+N+Pl+Gen+Indef+Der/Dem+Der/MWN+N+Sg+Dat+Def+Clt/Гак: ашоньсентеньгак
     ашо+A+Der/MWN+N+Sg+Gen+Indef+Der/Dem+Der/MWN+N+Sg+Abl+Def+Clt/Гак: ашоньседентькак
     ашо+A+Der/MWN+N+Pl+Gen+Indef+Der/Dem+Der/MWN+N+Sg+Abl+Def+Clt/Гак: ашоньседентькак
     ашо+A+Der/MWN+N+Sg+Gen+Indef+Der/Dem+Der/MWN+N+Sg+Ine+Def+Clt/Гак: ашоньсесэнтькак
     ашо+A+Der/MWN+N+Pl+Gen+Indef+Der/Dem+Der/MWN+N+Sg+Ine+Def+Clt/Гак: ашоньсесэнтькак
     ашо+A+Der/MWN+N+Sg+Gen+Indef+Der/Dem+Der/MWN+N+Sg+Ela+Def+Clt/Гак: ашоньсестэнтькак
     ашо+A+Der/MWN+N+Pl+Gen+Indef+Der/Dem+Der/MWN+N+Sg+Ela+Def+Clt/Гак: ашоньсестэнтькак
     ашо+A+Der/MWN+N+Sg+Gen+Indef+Der/Dem+Der/MWN+N+Sg+Prl+Def+Clt/Гак: ашоньсевантькак
     ашо+A+Der/MWN+N+Pl+Gen+Indef+Der/Dem+Der/MWN+N+Sg+Prl+Def+Clt/Гак: ашоньсевантькак
     ашо+A+Der/MWN+N+Sg+Gen+Indef+Der/Dem+Der/MWN+N+Sg+Abe+Def+Clt/Гак: ашоньсевтементькак
     ашо+A+Der/MWN+N+Pl+Gen+Indef+Der/Dem+Der/MWN+N+Sg+Abe+Def+Clt/Гак: ашоньсевтементькак
     ашо+A+Der/MWN+N+Sg+Gen+Indef+Der/Dem+Der/MWN+N+Sg+Comp+Def+Clt/Гак: ашоньсешкантькак
     ашо+A+Der/MWN+N+Pl+Gen+Indef+Der/Dem+Der/MWN+N+Sg+Comp+Def+Clt/Гак: ашоньсешкантькак
     ашо+A+Der/MWN+N+Sg+Gen+Indef+Der/Dem+Der/MWN+N+Sg+Tra+Def+Clt/Гак: ашоньсексэнтькак
     ашо+A+Der/MWN+N+Pl+Gen+Indef+Der/Dem+Der/MWN+N+Sg+Tra+Def+Clt/Гак: ашоньсексэнтькак
     ашо+A+Der/MWN+N+Sg+Gen+Indef+Der/Dem+Der/MWN+N+Pl+Nom+Def+Clt/Гак: ашоньсетнеяк
     ашо+A+Der/MWN+N+Pl+Gen+Indef+Der/Dem+Der/MWN+N+Pl+Nom+Def+Clt/Гак: ашоньсетнеяк
     ашо+A+Der/MWN+N+Sg+Gen+Indef+Der/Dem+Der/MWN+N+Pl+Gen+Def+Clt/Гак: ашоньсетненьгак
     ашо+A+Der/MWN+N+Pl+Gen+Indef+Der/Dem+Der/MWN+N+Pl+Gen+Def+Clt/Гак: ашоньсетненьгак
     ашо+A+Der/MWN+N+Sg+Gen+Indef+Der/Dem+Der/MWN+N+Pl+Dat+Def+Clt/Гак: ашоньсетнененьгак
     ашо+A+Der/MWN+N+Pl+Gen+Indef+Der/Dem+Der/MWN+N+Pl+Dat+Def+Clt/Гак: ашоньсетнененьгак
     ашо+A+Der/MWN+N+Sg+Gen+Indef+Der/Dem+Der/MWN+N+Pl+Abl+Def+Clt/Гак: ашоньсетнедеяк
     ашо+A+Der/MWN+N+Pl+Gen+Indef+Der/Dem+Der/MWN+N+Pl+Abl+Def+Clt/Гак: ашоньсетнедеяк
     ашо+A+Der/MWN+N+Sg+Gen+Indef+Der/Dem+Der/MWN+N+Pl+Ine+Def+Clt/Гак: ашоньсетнесэяк
     ашо+A+Der/MWN+N+Pl+Gen+Indef+Der/Dem+Der/MWN+N+Pl+Ine+Def+Clt/Гак: ашоньсетнесэяк
     ашо+A+Der/MWN+N+Sg+Gen+Indef+Der/Dem+Der/MWN+N+Pl+Ela+Def+Clt/Гак: ашоньсетнестэяк
     ашо+A+Der/MWN+N+Pl+Gen+Indef+Der/Dem+Der/MWN+N+Pl+Ela+Def+Clt/Гак: ашоньсетнестэяк
     ашо+A+Der/MWN+N+Sg+Gen+Indef+Der/Dem+Der/MWN+N+Pl+Ill+Def+Clt/Гак: ашоньсетнескак
     ашо+A+Der/MWN+N+Pl+Gen+Indef+Der/Dem+Der/MWN+N+Pl+Ill+Def+Clt/Гак: ашоньсетнескак
     ашо+A+Der/MWN+N+Sg+Gen+Indef+Der/Dem+Der/MWN+N+Pl+Prl+Def+Clt/Гак: ашоньсетневаяк
     ашо+A+Der/MWN+N+Pl+Gen+Indef+Der/Dem+Der/MWN+N+Pl+Prl+Def+Clt/Гак: ашоньсетневаяк
     ашо+A+Der/MWN+N+Sg+Gen+Indef+Der/Dem+Der/MWN+N+Pl+Tra+Def+Clt/Гак: ашоньсетнекскак
     ашо+A+Der/MWN+N+Pl+Gen+Indef+Der/Dem+Der/MWN+N+Pl+Tra+Def+Clt/Гак: ашоньсетнекскак
     ашо+A+Der/MWN+N+Sg+Gen+Indef+Der/Dem+Der/MWN+N+Pl+Lat+Def+Clt/Гак: ашоньсетневгак
     ашо+A+Der/MWN+N+Pl+Gen+Indef+Der/Dem+Der/MWN+N+Pl+Lat+Def+Clt/Гак: ашоньсетневгак
     ашо+A+Der/MWN+N+Sg+Gen+Indef+Der/Dem+Der/MWN+N+Pl+Abe+Def+Clt/Гак: ашоньсетневтемеяк
     ашо+A+Der/MWN+N+Pl+Gen+Indef+Der/Dem+Der/MWN+N+Pl+Abe+Def+Clt/Гак: ашоньсетневтемеяк
     ашо+A+Der/MWN+N+Sg+Gen+Indef+Der/Dem+Der/MWN+N+Pl+Comp+Def+Clt/Гак: ашоньсетнешкаяк
     ашо+A+Der/MWN+N+Pl+Gen+Indef+Der/Dem+Der/MWN+N+Pl+Comp+Def+Clt/Гак: ашоньсетнешкаяк
     ашо+A+Der/MWN+N+Sg+Gen+Indef+Der/Dem+Der/MWN+N+Pl+Com+Def+Clt/Гак: ашоньсетненеккак
     ашо+A+Der/MWN+N+Pl+Gen+Indef+Der/Dem+Der/MWN+N+Pl+Com+Def+Clt/Гак: ашоньсетненеккак
     ашо+A+Der/MWN+N+Sg+Gen+Def+Der/Dem+Der/MWN+N+Sg+Abl+Indef+Clt/Гак: ашонтьседеяк
     ашо+A+Der/MWN+N+Sg+Gen+Def+Der/Dem+Der/MWN+N+Sg+Tra+Indef+Clt/Гак: ашонтьсекскак
     ашо+A+Der/MWN+N+Sg+Gen+Def+Der/Dem+Der/MWN+N+Sg+Nom+Def+Clt/Гак: ашонтьсеськак
     ашо+A+Der/MWN+N+Sg+Gen+Def+Der/Dem+Der/MWN+N+Sg+Gen+Def+Clt/Гак: ашонтьсентькак
     ашо+A+Der/MWN+N+Sg+Gen+Def+Der/Dem+Der/MWN+N+Sg+Dat+Def+Clt/Гак: ашонтьсентеньгак
     ашо+A+Der/MWN+N+Sg+Gen+Def+Der/Dem+Der/MWN+N+Sg+Abl+Def+Clt/Гак: ашонтьседентькак
     ашо+A+Der/MWN+N+Sg+Gen+Def+Der/Dem+Der/MWN+N+Sg+Ine+Def+Clt/Гак: ашонтьсесэнтькак
     ашо+A+Der/MWN+N+Sg+Gen+Def+Der/Dem+Der/MWN+N+Sg+Ela+Def+Clt/Гак: ашонтьсестэнтькак
     ашо+A+Der/MWN+N+Sg+Gen+Def+Der/Dem+Der/MWN+N+Sg+Prl+Def+Clt/Гак: ашонтьсевантькак
     ашо+A+Der/MWN+N+Sg+Gen+Def+Der/Dem+Der/MWN+N+Sg+Abe+Def+Clt/Гак: ашонтьсевтементькак
     ашо+A+Der/MWN+N+Sg+Gen+Def+Der/Dem+Der/MWN+N+Sg+Comp+Def+Clt/Гак: ашонтьсешкантькак
     ашо+A+Der/MWN+N+Sg+Gen+Def+Der/Dem+Der/MWN+N+Sg+Tra+Def+Clt/Гак: ашонтьсексэнтькак
     ашо+A+Der/MWN+N+Sg+Gen+Def+Der/Dem+Der/MWN+N+Pl+Nom+Def+Clt/Гак: ашонтьсетнеяк
     ашо+A+Der/MWN+N+Sg+Gen+Def+Der/Dem+Der/MWN+N+Pl+Gen+Def+Clt/Гак: ашонтьсетненьгак
     ашо+A+Der/MWN+N+Sg+Gen+Def+Der/Dem+Der/MWN+N+Pl+Dat+Def+Clt/Гак: ашонтьсетнененьгак
     ашо+A+Der/MWN+N+Sg+Gen+Def+Der/Dem+Der/MWN+N+Pl+Abl+Def+Clt/Гак: ашонтьсетнедеяк
     ашо+A+Der/MWN+N+Sg+Gen+Def+Der/Dem+Der/MWN+N+Pl+Ine+Def+Clt/Гак: ашонтьсетнесэяк
     ашо+A+Der/MWN+N+Sg+Gen+Def+Der/Dem+Der/MWN+N+Pl+Ela+Def+Clt/Гак: ашонтьсетнестэяк
     ашо+A+Der/MWN+N+Sg+Gen+Def+Der/Dem+Der/MWN+N+Pl+Ill+Def+Clt/Гак: ашонтьсетнескак
     ашо+A+Der/MWN+N+Sg+Gen+Def+Der/Dem+Der/MWN+N+Pl+Prl+Def+Clt/Гак: ашонтьсетневаяк
     ашо+A+Der/MWN+N+Sg+Gen+Def+Der/Dem+Der/MWN+N+Pl+Tra+Def+Clt/Гак: ашонтьсетнекскак
     ашо+A+Der/MWN+N+Sg+Gen+Def+Der/Dem+Der/MWN+N+Pl+Lat+Def+Clt/Гак: ашонтьсетневгак
     ашо+A+Der/MWN+N+Sg+Gen+Def+Der/Dem+Der/MWN+N+Pl+Abe+Def+Clt/Гак: ашонтьсетневтемеяк
     ашо+A+Der/MWN+N+Sg+Gen+Def+Der/Dem+Der/MWN+N+Pl+Comp+Def+Clt/Гак: ашонтьсетнешкаяк
     ашо+A+Der/MWN+N+Sg+Gen+Def+Der/Dem+Der/MWN+N+Pl+Com+Def+Clt/Гак: ашонтьсетненеккак
     ашо+A+Der/MWN+N+Sg+Ine+Def+Der/Dem+Der/MWN+N+Sg+Abl+Indef+Clt/Гак: ашосонтьседеяк
     ашо+A+Der/MWN+N+Sg+Ine+Def+Der/Dem+Der/MWN+N+Sg+Tra+Indef+Clt/Гак: ашосонтьсекскак
     ашо+A+Der/MWN+N+Sg+Ine+Def+Der/Dem+Der/MWN+N+Sg+Nom+Def+Clt/Гак: ашосонтьсеськак
     ашо+A+Der/MWN+N+Sg+Ine+Def+Der/Dem+Der/MWN+N+Sg+Gen+Def+Clt/Гак: ашосонтьсентькак
     ашо+A+Der/MWN+N+Sg+Ine+Def+Der/Dem+Der/MWN+N+Sg+Dat+Def+Clt/Гак: ашосонтьсентеньгак
     ашо+A+Der/MWN+N+Sg+Ine+Def+Der/Dem+Der/MWN+N+Sg+Abl+Def+Clt/Гак: ашосонтьседентькак
     ашо+A+Der/MWN+N+Sg+Ine+Def+Der/Dem+Der/MWN+N+Sg+Ine+Def+Clt/Гак: ашосонтьсесэнтькак
     ашо+A+Der/MWN+N+Sg+Ine+Def+Der/Dem+Der/MWN+N+Sg+Ela+Def+Clt/Гак: ашосонтьсестэнтькак
     ашо+A+Der/MWN+N+Sg+Ine+Def+Der/Dem+Der/MWN+N+Sg+Prl+Def+Clt/Гак: ашосонтьсевантькак
     ашо+A+Der/MWN+N+Sg+Ine+Def+Der/Dem+Der/MWN+N+Sg+Abe+Def+Clt/Гак: ашосонтьсевтементькак
     ашо+A+Der/MWN+N+Sg+Ine+Def+Der/Dem+Der/MWN+N+Sg+Comp+Def+Clt/Гак: ашосонтьсешкантькак
     ашо+A+Der/MWN+N+Sg+Ine+Def+Der/Dem+Der/MWN+N+Sg+Tra+Def+Clt/Гак: ашосонтьсексэнтькак
     ашо+A+Der/MWN+N+Sg+Ine+Def+Der/Dem+Der/MWN+N+Pl+Nom+Def+Clt/Гак: ашосонтьсетнеяк
     ашо+A+Der/MWN+N+Sg+Ine+Def+Der/Dem+Der/MWN+N+Pl+Gen+Def+Clt/Гак: ашосонтьсетненьгак
     ашо+A+Der/MWN+N+Sg+Ine+Def+Der/Dem+Der/MWN+N+Pl+Dat+Def+Clt/Гак: ашосонтьсетнененьгак
     ашо+A+Der/MWN+N+Sg+Ine+Def+Der/Dem+Der/MWN+N+Pl+Abl+Def+Clt/Гак: ашосонтьсетнедеяк
     ашо+A+Der/MWN+N+Sg+Ine+Def+Der/Dem+Der/MWN+N+Pl+Ine+Def+Clt/Гак: ашосонтьсетнесэяк
     ашо+A+Der/MWN+N+Sg+Ine+Def+Der/Dem+Der/MWN+N+Pl+Ela+Def+Clt/Гак: ашосонтьсетнестэяк
     ашо+A+Der/MWN+N+Sg+Ine+Def+Der/Dem+Der/MWN+N+Pl+Ill+Def+Clt/Гак: ашосонтьсетнескак
     ашо+A+Der/MWN+N+Sg+Ine+Def+Der/Dem+Der/MWN+N+Pl+Prl+Def+Clt/Гак: ашосонтьсетневаяк
     ашо+A+Der/MWN+N+Sg+Ine+Def+Der/Dem+Der/MWN+N+Pl+Tra+Def+Clt/Гак: ашосонтьсетнекскак
     ашо+A+Der/MWN+N+Sg+Ine+Def+Der/Dem+Der/MWN+N+Pl+Lat+Def+Clt/Гак: ашосонтьсетневгак
     ашо+A+Der/MWN+N+Sg+Ine+Def+Der/Dem+Der/MWN+N+Pl+Abe+Def+Clt/Гак: ашосонтьсетневтемеяк
     ашо+A+Der/MWN+N+Sg+Ine+Def+Der/Dem+Der/MWN+N+Pl+Comp+Def+Clt/Гак: ашосонтьсетнешкаяк
     ашо+A+Der/MWN+N+Sg+Ine+Def+Der/Dem+Der/MWN+N+Pl+Com+Def+Clt/Гак: ашосонтьсетненеккак
     ашо+A+Der/MWN+N+Sg+Ela+Def+Der/Dem+Der/MWN+N+Sg+Abl+Indef+Clt/Гак: ашостонтьседеяк
     ашо+A+Der/MWN+N+Sg+Ela+Def+Der/Dem+Der/MWN+N+Sg+Tra+Indef+Clt/Гак: ашостонтьсекскак
     ашо+A+Der/MWN+N+Sg+Ela+Def+Der/Dem+Der/MWN+N+Sg+Nom+Def+Clt/Гак: ашостонтьсеськак
     ашо+A+Der/MWN+N+Sg+Ela+Def+Der/Dem+Der/MWN+N+Sg+Gen+Def+Clt/Гак: ашостонтьсентькак
     ашо+A+Der/MWN+N+Sg+Ela+Def+Der/Dem+Der/MWN+N+Sg+Dat+Def+Clt/Гак: ашостонтьсентеньгак
     ашо+A+Der/MWN+N+Sg+Ela+Def+Der/Dem+Der/MWN+N+Sg+Abl+Def+Clt/Гак: ашостонтьседентькак
     ашо+A+Der/MWN+N+Sg+Ela+Def+Der/Dem+Der/MWN+N+Sg+Ine+Def+Clt/Гак: ашостонтьсесэнтькак
     ашо+A+Der/MWN+N+Sg+Ela+Def+Der/Dem+Der/MWN+N+Sg+Ela+Def+Clt/Гак: ашостонтьсестэнтькак
     ашо+A+Der/MWN+N+Sg+Ela+Def+Der/Dem+Der/MWN+N+Sg+Prl+Def+Clt/Гак: ашостонтьсевантькак
     ашо+A+Der/MWN+N+Sg+Ela+Def+Der/Dem+Der/MWN+N+Sg+Abe+Def+Clt/Гак: ашостонтьсевтементькак
     ашо+A+Der/MWN+N+Sg+Ela+Def+Der/Dem+Der/MWN+N+Sg+Comp+Def+Clt/Гак: ашостонтьсешкантькак
     ашо+A+Der/MWN+N+Sg+Ela+Def+Der/Dem+Der/MWN+N+Sg+Tra+Def+Clt/Гак: ашостонтьсексэнтькак
     ашо+A+Der/MWN+N+Sg+Ela+Def+Der/Dem+Der/MWN+N+Pl+Nom+Def+Clt/Гак: ашостонтьсетнеяк
     ашо+A+Der/MWN+N+Sg+Ela+Def+Der/Dem+Der/MWN+N+Pl+Gen+Def+Clt/Гак: ашостонтьсетненьгак
     ашо+A+Der/MWN+N+Sg+Ela+Def+Der/Dem+Der/MWN+N+Pl+Dat+Def+Clt/Гак: ашостонтьсетнененьгак
     ашо+A+Der/MWN+N+Sg+Ela+Def+Der/Dem+Der/MWN+N+Pl+Abl+Def+Clt/Гак: ашостонтьсетнедеяк
     ашо+A+Der/MWN+N+Sg+Ela+Def+Der/Dem+Der/MWN+N+Pl+Ine+Def+Clt/Гак: ашостонтьсетнесэяк
     ашо+A+Der/MWN+N+Sg+Ela+Def+Der/Dem+Der/MWN+N+Pl+Ela+Def+Clt/Гак: ашостонтьсетнестэяк
     ашо+A+Der/MWN+N+Sg+Ela+Def+Der/Dem+Der/MWN+N+Pl+Ill+Def+Clt/Гак: ашостонтьсетнескак
     ашо+A+Der/MWN+N+Sg+Ela+Def+Der/Dem+Der/MWN+N+Pl+Prl+Def+Clt/Гак: ашостонтьсетневаяк
     ашо+A+Der/MWN+N+Sg+Ela+Def+Der/Dem+Der/MWN+N+Pl+Tra+Def+Clt/Гак: ашостонтьсетнекскак
     ашо+A+Der/MWN+N+Sg+Ela+Def+Der/Dem+Der/MWN+N+Pl+Lat+Def+Clt/Гак: ашостонтьсетневгак
     ашо+A+Der/MWN+N+Sg+Ela+Def+Der/Dem+Der/MWN+N+Pl+Abe+Def+Clt/Гак: ашостонтьсетневтемеяк
     ашо+A+Der/MWN+N+Sg+Ela+Def+Der/Dem+Der/MWN+N+Pl+Comp+Def+Clt/Гак: ашостонтьсетнешкаяк
     ашо+A+Der/MWN+N+Sg+Ela+Def+Der/Dem+Der/MWN+N+Pl+Com+Def+Clt/Гак: ашостонтьсетненеккак
     ашо+A+Der/MWN+N+Sg+Prl+Def+Der/Dem+Der/MWN+N+Sg+Abl+Indef+Clt/Гак: ашовантьседеяк
     ашо+A+Der/MWN+N+Sg+Prl+Def+Der/Dem+Der/MWN+N+Sg+Tra+Indef+Clt/Гак: ашовантьсекскак
     ашо+A+Der/MWN+N+Sg+Prl+Def+Der/Dem+Der/MWN+N+Sg+Nom+Def+Clt/Гак: ашовантьсеськак
     ашо+A+Der/MWN+N+Sg+Prl+Def+Der/Dem+Der/MWN+N+Sg+Gen+Def+Clt/Гак: ашовантьсентькак
     ашо+A+Der/MWN+N+Sg+Prl+Def+Der/Dem+Der/MWN+N+Sg+Dat+Def+Clt/Гак: ашовантьсентеньгак
     ашо+A+Der/MWN+N+Sg+Prl+Def+Der/Dem+Der/MWN+N+Sg+Abl+Def+Clt/Гак: ашовантьседентькак
     ашо+A+Der/MWN+N+Sg+Prl+Def+Der/Dem+Der/MWN+N+Sg+Ine+Def+Clt/Гак: ашовантьсесэнтькак
     ашо+A+Der/MWN+N+Sg+Prl+Def+Der/Dem+Der/MWN+N+Sg+Ela+Def+Clt/Гак: ашовантьсестэнтькак
     ашо+A+Der/MWN+N+Sg+Prl+Def+Der/Dem+Der/MWN+N+Sg+Prl+Def+Clt/Гак: ашовантьсевантькак
     ашо+A+Der/MWN+N+Sg+Prl+Def+Der/Dem+Der/MWN+N+Sg+Abe+Def+Clt/Гак: ашовантьсевтементькак
     ашо+A+Der/MWN+N+Sg+Prl+Def+Der/Dem+Der/MWN+N+Sg+Comp+Def+Clt/Гак: ашовантьсешкантькак
     ашо+A+Der/MWN+N+Sg+Prl+Def+Der/Dem+Der/MWN+N+Sg+Tra+Def+Clt/Гак: ашовантьсексэнтькак
     ашо+A+Der/MWN+N+Sg+Prl+Def+Der/Dem+Der/MWN+N+Pl+Nom+Def+Clt/Гак: ашовантьсетнеяк
     ашо+A+Der/MWN+N+Sg+Prl+Def+Der/Dem+Der/MWN+N+Pl+Gen+Def+Clt/Гак: ашовантьсетненьгак
     ашо+A+Der/MWN+N+Sg+Prl+Def+Der/Dem+Der/MWN+N+Pl+Dat+Def+Clt/Гак: ашовантьсетнененьгак
     ашо+A+Der/MWN+N+Sg+Prl+Def+Der/Dem+Der/MWN+N+Pl+Abl+Def+Clt/Гак: ашовантьсетнедеяк
     ашо+A+Der/MWN+N+Sg+Prl+Def+Der/Dem+Der/MWN+N+Pl+Ine+Def+Clt/Гак: ашовантьсетнесэяк
     ашо+A+Der/MWN+N+Sg+Prl+Def+Der/Dem+Der/MWN+N+Pl+Ela+Def+Clt/Гак: ашовантьсетнестэяк
     ашо+A+Der/MWN+N+Sg+Prl+Def+Der/Dem+Der/MWN+N+Pl+Ill+Def+Clt/Гак: ашовантьсетнескак
     ашо+A+Der/MWN+N+Sg+Prl+Def+Der/Dem+Der/MWN+N+Pl+Prl+Def+Clt/Гак: ашовантьсетневаяк
     ашо+A+Der/MWN+N+Sg+Prl+Def+Der/Dem+Der/MWN+N+Pl+Tra+Def+Clt/Гак: ашовантьсетнекскак
     ашо+A+Der/MWN+N+Sg+Prl+Def+Der/Dem+Der/MWN+N+Pl+Lat+Def+Clt/Гак: ашовантьсетневгак
     ашо+A+Der/MWN+N+Sg+Prl+Def+Der/Dem+Der/MWN+N+Pl+Abe+Def+Clt/Гак: ашовантьсетневтемеяк
     ашо+A+Der/MWN+N+Sg+Prl+Def+Der/Dem+Der/MWN+N+Pl+Comp+Def+Clt/Гак: ашовантьсетнешкаяк
     ашо+A+Der/MWN+N+Sg+Prl+Def+Der/Dem+Der/MWN+N+Pl+Com+Def+Clt/Гак: ашовантьсетненеккак
     ашо+A+Der/MWN+N+Sg+Abe+Def+Der/Dem+Der/MWN+N+Sg+Abl+Indef+Clt/Гак: ашовтомонтьседеяк
     ашо+A+Der/MWN+N+Sg+Abe+Def+Der/Dem+Der/MWN+N+Sg+Tra+Indef+Clt/Гак: ашовтомонтьсекскак
     ашо+A+Der/MWN+N+Sg+Abe+Def+Der/Dem+Der/MWN+N+Sg+Nom+Def+Clt/Гак: ашовтомонтьсеськак
     ашо+A+Der/MWN+N+Sg+Abe+Def+Der/Dem+Der/MWN+N+Sg+Gen+Def+Clt/Гак: ашовтомонтьсентькак
     ашо+A+Der/MWN+N+Sg+Abe+Def+Der/Dem+Der/MWN+N+Sg+Dat+Def+Clt/Гак: ашовтомонтьсентеньгак
     ашо+A+Der/MWN+N+Sg+Abe+Def+Der/Dem+Der/MWN+N+Sg+Abl+Def+Clt/Гак: ашовтомонтьседентькак
     ашо+A+Der/MWN+N+Sg+Abe+Def+Der/Dem+Der/MWN+N+Sg+Ine+Def+Clt/Гак: ашовтомонтьсесэнтькак
     ашо+A+Der/MWN+N+Sg+Abe+Def+Der/Dem+Der/MWN+N+Sg+Ela+Def+Clt/Гак: ашовтомонтьсестэнтькак
     ашо+A+Der/MWN+N+Sg+Abe+Def+Der/Dem+Der/MWN+N+Sg+Prl+Def+Clt/Гак: ашовтомонтьсевантькак
     ашо+A+Der/MWN+N+Sg+Abe+Def+Der/Dem+Der/MWN+N+Sg+Abe+Def+Clt/Гак: ашовтомонтьсевтементькак
     ашо+A+Der/MWN+N+Sg+Abe+Def+Der/Dem+Der/MWN+N+Sg+Comp+Def+Clt/Гак: ашовтомонтьсешкантькак
     ашо+A+Der/MWN+N+Sg+Abe+Def+Der/Dem+Der/MWN+N+Sg+Tra+Def+Clt/Гак: ашовтомонтьсексэнтькак
     ашо+A+Der/MWN+N+Sg+Abe+Def+Der/Dem+Der/MWN+N+Pl+Nom+Def+Clt/Гак: ашовтомонтьсетнеяк
     ашо+A+Der/MWN+N+Sg+Abe+Def+Der/Dem+Der/MWN+N+Pl+Gen+Def+Clt/Гак: ашовтомонтьсетненьгак
     ашо+A+Der/MWN+N+Sg+Abe+Def+Der/Dem+Der/MWN+N+Pl+Dat+Def+Clt/Гак: ашовтомонтьсетнененьгак
     ашо+A+Der/MWN+N+Sg+Abe+Def+Der/Dem+Der/MWN+N+Pl+Abl+Def+Clt/Гак: ашовтомонтьсетнедеяк
     ашо+A+Der/MWN+N+Sg+Abe+Def+Der/Dem+Der/MWN+N+Pl+Ine+Def+Clt/Гак: ашовтомонтьсетнесэяк
     ашо+A+Der/MWN+N+Sg+Abe+Def+Der/Dem+Der/MWN+N+Pl+Ela+Def+Clt/Гак: ашовтомонтьсетнестэяк
     ашо+A+Der/MWN+N+Sg+Abe+Def+Der/Dem+Der/MWN+N+Pl+Ill+Def+Clt/Гак: ашовтомонтьсетнескак
     ашо+A+Der/MWN+N+Sg+Abe+Def+Der/Dem+Der/MWN+N+Pl+Prl+Def+Clt/Гак: ашовтомонтьсетневаяк
     ашо+A+Der/MWN+N+Sg+Abe+Def+Der/Dem+Der/MWN+N+Pl+Tra+Def+Clt/Гак: ашовтомонтьсетнекскак
     ашо+A+Der/MWN+N+Sg+Abe+Def+Der/Dem+Der/MWN+N+Pl+Lat+Def+Clt/Гак: ашовтомонтьсетневгак
     ашо+A+Der/MWN+N+Sg+Abe+Def+Der/Dem+Der/MWN+N+Pl+Abe+Def+Clt/Гак: ашовтомонтьсетневтемеяк
     ашо+A+Der/MWN+N+Sg+Abe+Def+Der/Dem+Der/MWN+N+Pl+Comp+Def+Clt/Гак: ашовтомонтьсетнешкаяк
     ашо+A+Der/MWN+N+Sg+Abe+Def+Der/Dem+Der/MWN+N+Pl+Com+Def+Clt/Гак: ашовтомонтьсетненеккак
     ашо+A+Der/MWN+N+Sg+Comp+Def+Der/Dem+Der/MWN+N+Sg+Abl+Indef+Clt/Гак: ашошкантьседеяк
     ашо+A+Der/MWN+N+Sg+Comp+Def+Der/Dem+Der/MWN+N+Sg+Tra+Indef+Clt/Гак: ашошкантьсекскак
     ашо+A+Der/MWN+N+Sg+Comp+Def+Der/Dem+Der/MWN+N+Sg+Nom+Def+Clt/Гак: ашошкантьсеськак
     ашо+A+Der/MWN+N+Sg+Comp+Def+Der/Dem+Der/MWN+N+Sg+Gen+Def+Clt/Гак: ашошкантьсентькак
     ашо+A+Der/MWN+N+Sg+Comp+Def+Der/Dem+Der/MWN+N+Sg+Dat+Def+Clt/Гак: ашошкантьсентеньгак
     ашо+A+Der/MWN+N+Sg+Comp+Def+Der/Dem+Der/MWN+N+Sg+Abl+Def+Clt/Гак: ашошкантьседентькак
     ашо+A+Der/MWN+N+Sg+Comp+Def+Der/Dem+Der/MWN+N+Sg+Ine+Def+Clt/Гак: ашошкантьсесэнтькак
     ашо+A+Der/MWN+N+Sg+Comp+Def+Der/Dem+Der/MWN+N+Sg+Ela+Def+Clt/Гак: ашошкантьсестэнтькак
     ашо+A+Der/MWN+N+Sg+Comp+Def+Der/Dem+Der/MWN+N+Sg+Prl+Def+Clt/Гак: ашошкантьсевантькак
     ашо+A+Der/MWN+N+Sg+Comp+Def+Der/Dem+Der/MWN+N+Sg+Abe+Def+Clt/Гак: ашошкантьсевтементькак
     ашо+A+Der/MWN+N+Sg+Comp+Def+Der/Dem+Der/MWN+N+Sg+Comp+Def+Clt/Гак: ашошкантьсешкантькак
     ашо+A+Der/MWN+N+Sg+Comp+Def+Der/Dem+Der/MWN+N+Sg+Tra+Def+Clt/Гак: ашошкантьсексэнтькак
     ашо+A+Der/MWN+N+Sg+Comp+Def+Der/Dem+Der/MWN+N+Pl+Nom+Def+Clt/Гак: ашошкантьсетнеяк
     ашо+A+Der/MWN+N+Sg+Comp+Def+Der/Dem+Der/MWN+N+Pl+Gen+Def+Clt/Гак: ашошкантьсетненьгак
     ашо+A+Der/MWN+N+Sg+Comp+Def+Der/Dem+Der/MWN+N+Pl+Dat+Def+Clt/Гак: ашошкантьсетнененьгак
     ашо+A+Der/MWN+N+Sg+Comp+Def+Der/Dem+Der/MWN+N+Pl+Abl+Def+Clt/Гак: ашошкантьсетнедеяк
     ашо+A+Der/MWN+N+Sg+Comp+Def+Der/Dem+Der/MWN+N+Pl+Ine+Def+Clt/Гак: ашошкантьсетнесэяк
     ашо+A+Der/MWN+N+Sg+Comp+Def+Der/Dem+Der/MWN+N+Pl+Ela+Def+Clt/Гак: ашошкантьсетнестэяк
     ашо+A+Der/MWN+N+Sg+Comp+Def+Der/Dem+Der/MWN+N+Pl+Ill+Def+Clt/Гак: ашошкантьсетнескак
     ашо+A+Der/MWN+N+Sg+Comp+Def+Der/Dem+Der/MWN+N+Pl+Prl+Def+Clt/Гак: ашошкантьсетневаяк
     ашо+A+Der/MWN+N+Sg+Comp+Def+Der/Dem+Der/MWN+N+Pl+Tra+Def+Clt/Гак: ашошкантьсетнекскак
     ашо+A+Der/MWN+N+Sg+Comp+Def+Der/Dem+Der/MWN+N+Pl+Lat+Def+Clt/Гак: ашошкантьсетневгак
     ашо+A+Der/MWN+N+Sg+Comp+Def+Der/Dem+Der/MWN+N+Pl+Abe+Def+Clt/Гак: ашошкантьсетневтемеяк
     ашо+A+Der/MWN+N+Sg+Comp+Def+Der/Dem+Der/MWN+N+Pl+Comp+Def+Clt/Гак: ашошкантьсетнешкаяк
     ашо+A+Der/MWN+N+Sg+Comp+Def+Der/Dem+Der/MWN+N+Pl+Com+Def+Clt/Гак: ашошкантьсетненеккак

